ሂበ	hibə	find-SBJ.1SG-MOOD.GERNDV	find	ሃበ		
ሂቡ	hibu	find-SBJ.3SG.MASC-MOOD.GERNDV	find	ሃበ		
ሂቡወን	hibuwən	find-SBJ.3SG.MASC-OBJ.3PL.FEM-MOOD.GERNDV	find	ሃበ		
ሂብና	hibɨna	find-SBJ.1PL-MOOD.GERNDV	find	ሃበ		
ሂብናላ	hibɨnala	find-SBJ.1PL-OBJ.3SG.FEM.PREP-MOOD.GERNDV	find	ሃበ		
ሂብናዮም	hibɨnajom	find-SBJ.1PL-OBJ.3PL.MASC-MOOD.GERNDV	find	ሃበ		
ሂብካ	hibɨka	find-SBJ.2SG.MASC-MOOD.GERNDV	find	ሃበ		
ሂብካዮ	hibɨkajo	find-SBJ.2SG.MASC-OBJ.3SG.MASC-MOOD.GERNDV	find	ሃበ		
ሂብዎ	hibɨwo	find-SBJ.3SG.MASC-OBJ.3SG.MASC-MOOD.GERNDV	find	ሃበ		
ሂቦሙሉ	hibomulu	find-SBJ.3PL.MASC-OBJ.3SG.MASC.PREP-MOOD.GERNDV	find	ሃበ		
ሂቦሙና	hibomuna	find-SBJ.3PL.MASC-OBJ.1PL-MOOD.GERNDV	find	ሃበ		
ሃሊኻ	halixa	hələwə-SBJ.2SG.MASC-MOOD.GERNDV	hələwə	ሀለወ		
ሃልዩ	halɨju	hələwə-SBJ.3SG.MASC-MOOD.GERNDV	hələwə	ሀለወ		
ሃበኒ	habəni	find-SBJ.3SG.MASC-OBJ.1SG-MOOD.PERF	did find	ሃበ		
ሃቡኒ	habuni	find-SBJ.2PL.MASC-OBJ.1SG-MOOD.IMP	find	ሃበ		
ሃብዎ	habɨwo	find-SBJ.2PL.MASC-OBJ.3SG.MASC-MOOD.IMP	find	ሃበ		
ሃነጽኩ	hanət͡sʼɨku	hənət͡sʼə-SBJ.1SG-MOOD.PERF	did hənət͡sʼə	ሀነጸ		
ሃደመ	hadəmə	hədəmə-SBJ.3SG.MASC-MOOD.PERF	did hədəmə	ሀደመ		
ሃዲሙ	hadimu	hədəmə-SBJ.3SG.MASC-MOOD.GERNDV	hədəmə	ሀደመ		
ለሚና	ləmina	appeal-SBJ.1PL-MOOD.GERNDV	appeal	ለመነ		
ለምን	ləmɨn	appeal-SBJ.2SG.MASC-MOOD.IMP	appeal	ለመነ		
ለቢሶም	ləbisom	wear-SBJ.3PL.MASC-MOOD.GERNDV	wear	ለበሰ		
ለወጠታ	ləwətʼəta	change-SBJ.3SG.FEM-OBJ.3SG.FEM-MOOD.PERF	did change	ለወጠ		
ለውጥ	ləwɨtʼ	change-SBJ.2SG.MASC-MOOD.IMP	change	ለወጠ		
ለውጥን	ləwɨtʼɨn	change-SBJ.2SG.MASC-MOOD.IMP	change	ለወጠ		
ለጊሱ	ləɡisu	show-SBJ.3SG.MASC-MOOD.GERNDV	show	ለገሰ		
ልኢኹ	lɨʔixu	send-SBJ.3SG.MASC-MOOD.GERNDV	send	ለኣኸ		
ሒዘ	ħizə	get-SBJ.1SG-MOOD.GERNDV	get	ሓዘ		
ሒዘልኩም	ħizəlɨkum	get-SBJ.1SG-OBJ.2PL.MASC.PREP-MOOD.GERNDV	get	ሓዘ		
ሒዘሞ	ħizəmo	get-SBJ.1SG-MOOD.GERNDV	get	ሓዘ		
ሒዘን	ħizən	get-SBJ.3PL.FEM-MOOD.GERNDV	get	ሓዘ		
ሒዙ	ħizu	get-SBJ.3SG.MASC-MOOD.GERNDV	get	ሓዘ		
ሒዙና	ħizuna	get-SBJ.3SG.MASC-OBJ.1PL-MOOD.GERNDV	get	ሓዘ		
ሒዙዎ	ħizuwo	get-SBJ.3SG.MASC-OBJ.3SG.MASC-MOOD.GERNDV	get	ሓዘ		
ሒዛ	ħiza	get-SBJ.3SG.FEM-MOOD.GERNDV	get	ሓዘ		
ሒዛቶ	ħizato	get-SBJ.3SG.FEM-OBJ.3SG.MASC-MOOD.GERNDV	get	ሓዘ		
ሒዝና	ħizɨna	get-SBJ.1PL-MOOD.GERNDV	get	ሓዘ		
ሒዝናዮ	ħizɨnajo	get-SBJ.1PL-OBJ.3SG.MASC-MOOD.GERNDV	get	ሓዘ		
ሒዝኩም	ħizɨkum	get-SBJ.2PL.MASC-MOOD.GERNDV	get	ሓዘ		
ሒዝካ	ħizɨka	get-SBJ.2SG.MASC-MOOD.GERNDV	get	ሓዘ		
ሒዝዎ	ħizɨwo	get-SBJ.3SG.MASC-OBJ.3SG.MASC-MOOD.GERNDV	get	ሓዘ		
ሒዞም	ħizom	get-SBJ.3PL.MASC-MOOD.GERNDV	get	ሓዘ		
ሓለፈት	ħaləfət	ħələfə-SBJ.3SG.FEM-MOOD.PERF	did ħələfə	ሐለፈ		
ሓለፋ	ħaləfa	ħələfə-SBJ.3SG.MASC-OBJ.3SG.FEM-MOOD.PERF	did ħələfə	ሐለፈ		
ሓሊሞም	ħalimom	ħələmə-SBJ.3PL.MASC-MOOD.GERNDV	ħələmə	ሐለመ		
ሓሊፉ	ħalifu	ħələfə-SBJ.3SG.MASC-MOOD.GERNDV	ħələfə	ሐለፈ		
ሓሊፋ	ħalifa	ħələfə-SBJ.3SG.FEM-MOOD.GERNDV	ħələfə	ሐለፈ		
ሓሊፍና	ħalifɨna	ħələfə-SBJ.1PL-MOOD.GERNDV	ħələfə	ሐለፈ		
ሓሊፍካ	ħalifɨka	ħələfə-SBJ.2SG.MASC-MOOD.GERNDV	ħələfə	ሐለፈ		
ሓሊፍዋ	ħalifɨwa	ħələfə-SBJ.3SG.MASC-OBJ.3SG.FEM-MOOD.GERNDV	ħələfə	ሐለፈ		
ሓሊፎም	ħalifom	ħələfə-SBJ.3PL.MASC-MOOD.GERNDV	ħələfə	ሐለፈ		
ሓሪሩ	ħariru	ħərərə-SBJ.3SG.MASC-MOOD.GERNDV	ħərərə	ሐረረ		
ሓሰብኩ	ħasəbɨku	ħəsəbə-SBJ.1SG-MOOD.PERF	did ħəsəbə	ሐሰበ		
ሓሰን	ħasən	ħəsəwə-SBJ.1SG-MOOD.GERNDV	ħəsəwə	ሐሰወ		
ሓሲቡ	ħasibu	ħəsəbə-SBJ.3SG.MASC-MOOD.GERNDV	ħəsəbə	ሐሰበ		
ሓሲቦም	ħasibom	ħəsəbə-SBJ.3PL.MASC-MOOD.GERNDV	ħəsəbə	ሐሰበ		
ሓበረታ	ħabərəta	ħəbərə-SBJ.3SG.FEM-OBJ.3SG.FEM-MOOD.PERF	did ħəbərə	ሐበረ		
ሓበሩኒ	ħabəruni	ħəbərə-SBJ.3PL.MASC-OBJ.1SG-MOOD.PERF	did ħəbərə	ሐበረ		
ሓቢረ	ħabirə	ħəbərə-SBJ.1SG-MOOD.GERNDV	ħəbərə	ሐበረ		
ሓቢረናኒ	ħabirənani	ħəbərə-SBJ.3PL.FEM-OBJ.1SG-MOOD.GERNDV	ħəbərə	ሐበረ		
ሓቢረን	ħabirən	ħəbərə-SBJ.1SG-MOOD.GERNDV	ħəbərə	ሐበረ		
ሓቢሩ	ħabiru	ħəbərə-SBJ.3SG.MASC-MOOD.GERNDV	ħəbərə	ሐበረ		
ሓቢራ	ħabira	ħəbərə-SBJ.3SG.FEM-MOOD.GERNDV	ħəbərə	ሐበረ		
ሓቢርና	ħabirɨna	ħəbərə-SBJ.1PL-MOOD.GERNDV	ħəbərə	ሐበረ		
ሓቢርካ	ħabirɨka	ħəbərə-SBJ.2SG.MASC-MOOD.GERNDV	ħəbərə	ሐበረ		
ሓቢሮም	ħabirom	ħəbərə-SBJ.3PL.MASC-MOOD.GERNDV	ħəbərə	ሐበረ		
ሓተተት	ħatətət	ħətətə-SBJ.3SG.FEM-MOOD.PERF	did ħətətə	ሐተተ		
ሓተትኩዎም	ħatətɨkuwom	ħətətə-SBJ.1SG-OBJ.3PL.MASC-MOOD.PERF	did ħətətə	ሐተተ		
ሓተትክዎ	ħatətɨkɨwo	ħətətə-SBJ.1SG-OBJ.3SG.MASC-MOOD.PERF	did ħətətə	ሐተተ		
ሓተቶ	ħatəto	ħətətə-SBJ.3SG.MASC-OBJ.3SG.MASC-MOOD.PERF	did ħətətə	ሐተተ		
ሓተቶም	ħatətom	ħətətə-SBJ.3SG.MASC-OBJ.3PL.MASC-MOOD.PERF	did ħətətə	ሐተተ		
ሓቲቱ	ħatitu	ħətətə-SBJ.3SG.MASC-MOOD.GERNDV	ħətətə	ሐተተ		
ሓቲታ	ħatita	ħətətə-SBJ.3SG.FEM-MOOD.GERNDV	ħətətə	ሐተተ		
ሓቲትና	ħatitɨna	ħətətə-SBJ.1PL-MOOD.GERNDV	ħətətə	ሐተተ		
ሓቲትካ	ħatitɨka	ħətətə-SBJ.2SG.MASC-MOOD.GERNDV	ħətətə	ሐተተ		
ሓቲቶም	ħatitom	ħətətə-SBJ.3PL.MASC-MOOD.GERNDV	ħətətə	ሐተተ		
ሓዊሱ	ħawisu	ħəwəsə-SBJ.3SG.MASC-MOOD.GERNDV	ħəwəsə	ሐወሰ		
ሓዊስካ	ħawisɨka	ħəwəsə-SBJ.2SG.MASC-MOOD.GERNDV	ħəwəsə	ሐወሰ		
ሓውና	ħawɨna	ħəwəjə-SBJ.2SG.FEM-OBJ.1PL-MOOD.IMP	ħəwəjə	ሐወየ		
ሓዘ	ħazə	get-SBJ.3SG.MASC-MOOD.PERF	did get	ሓዘ		
ሓዘንን	ħazənɨn	get-SBJ.3SG.MASC-OBJ.1SG-MOOD.PERF	did get	ሓዘ		
ሓዙ	ħazu	get-SBJ.2PL.MASC-MOOD.IMP	get	ሓዘ		
ሓዛ	ħaza	get-SBJ.2PL.FEM-MOOD.IMP	get	ሓዘ		
ሓደራኹም	ħadəraxum	ħədərə-SBJ.3PL.FEM-OBJ.2PL.MASC-MOOD.PERF	did ħədərə	ሐደረ		
ሓደጋን	ħadəɡan	ħədəɡə-SBJ.3PL.FEM-MOOD.PERF	did ħədəɡə	ሐደገ		
ሓዲሩ	ħadiru	ħədərə-SBJ.3SG.MASC-MOOD.GERNDV	ħədərə	ሐደረ		
ሓዲራ	ħadira	ħədərə-SBJ.3SG.FEM-MOOD.GERNDV	ħədərə	ሐደረ		
ሓጊዝዎ	ħaɡizɨwo	ħəɡəzə-SBJ.3SG.MASC-OBJ.3SG.MASC-MOOD.GERNDV	ħəɡəzə	ሐገዘ		
ሓግዘኒ	ħaɡɨzəni	ħəɡəzə-SBJ.2SG.MASC-OBJ.1SG-MOOD.IMP	ħəɡəzə	ሐገዘ		
ሓግዙና	ħaɡɨzuna	ħəɡəzə-SBJ.2PL.MASC-OBJ.1PL-MOOD.IMP	ħəɡəzə	ሐገዘ		
ሓጢኣትካ	ħatʼiʔatɨka	ħətʼɨʔə-SBJ.3SG.FEM-OBJ.2SG.MASC-MOOD.GERNDV	ħətʼɨʔə	ሐጥአ		
ሓጥኣን	ħatʼɨʔan	ħətʼɨʔə-SBJ.3PL.FEM-MOOD.PERF	did ħətʼɨʔə	ሐጥአ		
ሕተቱ	ħɨtətu	ħətətə-SBJ.2PL.MASC-MOOD.IMP	ħətətə	ሐተተ		
ሕደር	ħɨdər	ħədərə-SBJ.2SG.MASC-MOOD.IMP	ħədərə	ሐደረ		
መለለይ	mələləj	provide-SBJ.3SG.MASC-OBJ.1SG.PREP-MOOD.PERF.TRANS-CONJUNCT	and did provide	ኣለየ		
መለስ	mələs	provide-SBJ.3SG.MASC-MOOD.PERF.TRANS-CONJUNCT	and did provide	ኣለየ		
መሊሱ	məlisu	answer-SBJ.3SG.MASC-MOOD.GERNDV	answer	መለሰ		
መሊሱለይን	məlisuləjɨn	answer-SBJ.3SG.MASC-OBJ.1SG.PREP-MOOD.GERNDV	answer	መለሰ		
መሊሳ	məlisa	answer-SBJ.3SG.FEM-MOOD.GERNDV	answer	መለሰ		
መሊኡ	məliʔu	bottle-SBJ.3SG.MASC-MOOD.GERNDV	bottle	መልአ		
መልሱ	məlɨsu	answer-SBJ.2PL.MASC-MOOD.IMP	answer	መለሰ		
መልስ	məlɨs	answer-SBJ.2SG.MASC-MOOD.IMP	answer	መለሰ		
መልስን	məlɨsɨn	answer-SBJ.2SG.MASC-MOOD.IMP	answer	መለሰ		
መረረ	mərərə	mərərə-SBJ.3SG.MASC-MOOD.PERF	did mərərə	መረረ		
መረረት	mərərət	mərərə-SBJ.3SG.FEM-MOOD.PERF	did mərərə	መረረ		
መረረቶም	mərərətom	mərərə-SBJ.3SG.FEM-OBJ.3PL.MASC-MOOD.PERF	did mərərə	መረረ		
መረጹ	mərət͡sʼu	return-SBJ.3PL.MASC-MOOD.PERF	did return	መረጸ		
መሪሑ	məriħu	head-SBJ.3SG.MASC-MOOD.GERNDV	head	መርሐ		
መሪሩና	məriruna	mərərə-SBJ.3SG.MASC-OBJ.1PL-MOOD.GERNDV	mərərə	መረረ		
መሪርዎ	mərirɨwo	mərərə-SBJ.3SG.MASC-OBJ.3SG.MASC-MOOD.GERNDV	mərərə	መረረ		
መሪጸ	mərit͡sʼə	return-SBJ.1SG-MOOD.GERNDV	return	መረጸ		
መሪጹ	mərit͡sʼu	return-SBJ.3SG.MASC-MOOD.GERNDV	return	መረጸ		
መሪጽና	mərit͡sʼɨna	return-SBJ.1PL-MOOD.GERNDV	return	መረጸ		
መሪጽናያ	mərit͡sʼɨnaja	return-SBJ.1PL-OBJ.3SG.FEM-MOOD.GERNDV	return	መረጸ		
መሪጽካ	mərit͡sʼɨka	return-SBJ.2SG.MASC-MOOD.GERNDV	return	መረጸ		
መሪጾም	mərit͡sʼom	return-SBJ.3PL.MASC-MOOD.GERNDV	return	መረጸ		
መርበብና	mərɨbəbɨna	ʔarɨbəbə-SBJ.1PL-MOOD.PERF.TRANS-CONJUNCT	and did ʔarɨbəbə	ኣርበበ		
መርከብና	mərɨkəbɨna	catch-SBJ.1PL-MOOD.PERF.TRANS-CONJUNCT	and did catch	ኣርከበ		
መሰልና	məsəlɨna	think-SBJ.1PL-MOOD.PERF	did think	መሰለ		
መሰልናን	məsəlɨnan	think-SBJ.1PL-MOOD.PERF	did think	መሰለ		
መሰልኪ	məsəlɨki	think-SBJ.2SG.FEM-MOOD.PERF	did think	መሰለ		
መሰልካ	məsəlɨka	think-SBJ.2SG.MASC-MOOD.PERF	did think	መሰለ		
መሰሎምን	məsəlomɨn	think-SBJ.3SG.MASC-OBJ.3PL.MASC-MOOD.PERF	did think	መሰለ		
መሰረተ	məsərətə	promote-SBJ.3SG.MASC-MOOD.PERF.TRANS-CONJUNCT	and did promote	ኣሰረተ		
መሰኻኽር	məsəxaxɨr	ʔaməsəxaxərə-SBJ.2SG.MASC-MOOD.IMP.ITER.TRANS	ʔaməsəxaxərə	ኣመሰኻኸረ		
መሲለን	məsilən	think-SBJ.3PL.FEM-MOOD.GERNDV	think	መሰለ		
መሲሉ	məsilu	think-SBJ.3SG.MASC-MOOD.GERNDV	think	መሰለ		
መሲሉካ	məsiluka	think-SBJ.3SG.MASC-OBJ.2SG.MASC-MOOD.GERNDV	think	መሰለ		
መሲሉዎም	məsiluwom	think-SBJ.3SG.MASC-OBJ.3PL.MASC-MOOD.GERNDV	think	መሰለ		
መሲልካ	məsilɨka	think-SBJ.2SG.MASC-MOOD.GERNDV	think	መሰለ		
መሲልዎ	məsilɨwo	think-SBJ.3SG.MASC-OBJ.3SG.MASC-MOOD.GERNDV	think	መሰለ		
መሲልዎም	məsilɨwom	think-SBJ.3SG.MASC-OBJ.3PL.MASC-MOOD.GERNDV	think	መሰለ		
መሲሎም	məsilom	think-SBJ.3PL.MASC-MOOD.GERNDV	think	መሰለ		
መስሪቱ	məsɨritu	found-SBJ.3SG.MASC-MOOD.GERNDV	found	መስረተ		
መስሪቶም	məsɨritom	found-SBJ.3PL.MASC-MOOD.GERNDV	found	መስረተ		
መስቀልካ	məsɨqəlɨka	ʔasɨqələ-SBJ.2SG.MASC-MOOD.PERF.TRANS-CONJUNCT	and did ʔasɨqələ	ኣስቀለ		
መስተን	məsɨtən	water-SBJ.3SG.MASC-MOOD.PERF.TRANS-CONJUNCT	and did water	ኣስተየ		
መስኪሩ	məsɨkiru	witness-SBJ.3SG.MASC-MOOD.GERNDV	witness	መስከረ		
መሸጣን	məʃətʼan	sell-SBJ.3PL.FEM-MOOD.PERF.TRANS-CONJUNCT	and did sell	ኣሸጠ		
መቐለን	məqʰələn	divide-SBJ.3SG.MASC-MOOD.PERF	did divide	መቐለ		
መተንፈሰት	mətənɨfəsət	breathe-SBJ.3SG.FEM-MOOD.PERF.TRANS-CONJUNCT	and did breathe	ኣተንፈሰ		
መተንፈሱ	mətənɨfəsu	breathe-SBJ.3PL.MASC-MOOD.PERF.TRANS-CONJUNCT	and did breathe	ኣተንፈሰ		
መትከልና	mətɨkəlɨna	set up-SBJ.1PL-MOOD.PERF.TRANS-CONJUNCT	and did set up	ኣትከለ		
መንን	mənɨn	mənəjə-SBJ.2SG.MASC-MOOD.IMP	mənəjə	መነየ		
መንዩ	mənɨju	mənəjə-SBJ.2PL.MASC-MOOD.IMP	mənəjə	መነየ		
መኺኾም	məxixom	thaw-SBJ.3PL.MASC-MOOD.GERNDV	thaw	መኸኸ		
መዋጽኦ	məwat͡sʼɨʔo	donate-SBJ.3SG.MASC-OBJ.3SG.MASC-MOOD.PERF.RECIP.TRANS-CONJUNCT	and did donate each other	ኣዋጽአ		
መዓላ	məʕala	ʔaʕə-SBJ.3SG.MASC-OBJ.3SG.FEM.PREP-MOOD.PERF.TRANS-CONJUNCT	and did ʔaʕə	ኣዐ		
መዘነ	məzənə	balance-SBJ.3SG.MASC-MOOD.PERF	did balance	መዘነ		
መዚኑ	məzinu	balance-SBJ.3SG.MASC-MOOD.GERNDV	balance	መዘነ		
መዚንካ	məzinɨka	balance-SBJ.2SG.MASC-MOOD.GERNDV	balance	መዘነ		
መዚዛ	məziza	assign-SBJ.3SG.FEM-MOOD.GERNDV	assign	መዘዘ		
መደብና	mədəbɨna	determine-SBJ.1PL-MOOD.PERF	did determine	መደበ		
መዲበ	mədibə	determine-SBJ.1SG-MOOD.GERNDV	determine	መደበ		
መዲበዮ	mədibəjo	determine-SBJ.1SG-OBJ.3SG.MASC-MOOD.GERNDV	determine	መደበ		
መዲቡ	mədibu	determine-SBJ.3SG.MASC-MOOD.GERNDV	determine	መደበ		
መድብ	mədɨb	determine-SBJ.2SG.MASC-MOOD.IMP	determine	መደበ		
መግብን	məɡɨbɨn	feed-SBJ.2SG.FEM-MOOD.IMP	feed	መገበ		
መጥረና	mətʼɨrəna	possess-SBJ.3SG.MASC-OBJ.1PL-MOOD.PERF.TRANS-CONJUNCT	and did possess	ኣጥረየ		
መጸት	mət͡sʼət	drink-SBJ.3SG.FEM-MOOD.PERF	did drink	መጸየ		
መጹ	mət͡sʼu	mət͡sʼɨʔə-SBJ.3PL.MASC-MOOD.PERF	did mət͡sʼɨʔə	መጽአ		
መጺኡ	mət͡sʼiʔu	mət͡sʼɨʔə-SBJ.3SG.MASC-MOOD.GERNDV	mət͡sʼɨʔə	መጽአ		
መጺኡኒ	mət͡sʼiʔuni	mət͡sʼɨʔə-SBJ.3SG.MASC-OBJ.1SG-MOOD.GERNDV	mət͡sʼɨʔə	መጽአ		
መጺኣ	mət͡sʼiʔa	mət͡sʼɨʔə-SBJ.3SG.FEM-MOOD.GERNDV	mət͡sʼɨʔə	መጽአ		
መጺእና	mət͡sʼiʔɨna	mət͡sʼɨʔə-SBJ.1PL-MOOD.GERNDV	mət͡sʼɨʔə	መጽአ		
መጺኦም	mət͡sʼiʔom	mət͡sʼɨʔə-SBJ.3PL.MASC-MOOD.GERNDV	mət͡sʼɨʔə	መጽአ		
መጻእኩም	mət͡sʼaʔɨkum	come-SBJ.2PL.MASC-MOOD.PERF	did come	መጸ		
መጽሓፈ	mət͡sʼɨħafə	ʔat͡sʼɨħafə-SBJ.3SG.MASC-MOOD.PERF.TRANS-CONJUNCT	and did ʔat͡sʼɨħafə	ኣጽሓፈ		
መጽአ	mət͡sʼɨʔə	come-SBJ.3SG.MASC-MOOD.PERF	did come	መጸ		
መጽዩ	mət͡sʼɨju	drink-SBJ.3SG.MASC-MOOD.GERNDV	drink	መጸየ		
መፍትሔ	məfɨtɨħe	ʔafɨtɨħə-SBJ.3SG.MASC-MOOD.PERF.TRANS-CONJUNCT	and did ʔafɨtɨħə	ኣፍትሐ		
ማዕቢሉ	maʕɨbilu	məʕɨbələ-SBJ.3SG.MASC-MOOD.GERNDV	məʕɨbələ	መዕበለ		
ምሂራ	mɨhira	train-SBJ.3SG.FEM-MOOD.GERNDV	train	መሃረ		
ምሃለዎ	mɨhaləwo	hələwə-SBJ.3SG.MASC-OBJ.3SG.MASC-MOOD.PERF-CONJUNCT	and did hələwə	ሀለወ		
ምሃቡ	mɨhabu	find-SBJ.3PL.MASC-MOOD.PERF-CONJUNCT	and did find	ሃበ		
ምሓደራ	mɨħadəra	ħədərə-SBJ.3PL.FEM-MOOD.PERF-CONJUNCT	and did ħədərə	ሐደረ		
ምሰርሑ	mɨsərɨħu	do-SBJ.3PL.MASC-MOOD.PERF-CONJUNCT	and did do	ሰርሐ		
ምስበለ	mɨsɨbələ	say-SBJ.3SG.MASC-MOOD.PERF-CONJUNCT	and did say	በለ		
ምስበሉ	mɨsɨbəlu	say-SBJ.3PL.MASC-MOOD.PERF-CONJUNCT	and did say	በለ		
ምስከደ	mɨsɨkədə	off-SBJ.3SG.MASC-MOOD.PERF-CONJUNCT	and did off	ከደ		
ምበለኒ	mɨbələni	say-SBJ.3SG.MASC-OBJ.1SG-MOOD.PERF-CONJUNCT	and did say	በለ		
ምበሉ	mɨbəlu	say-SBJ.3PL.MASC-MOOD.PERF-CONJUNCT	and did say	በለ		
ምተረኽበ	mɨtərəxɨbə	come-SBJ.3SG.MASC-MOOD.PERF.PASS-CONJUNCT	and did was come	ተረኽበ		
ምተገብኤ	mɨtəɡəbɨʔe	deserve-SBJ.3SG.MASC-MOOD.PERF.PASS-CONJUNCT	and did was deserve	ተገብአ		
ምተገደደት	mɨtəɡədədət	compulsion-SBJ.3SG.FEM-MOOD.PERF.PASS-CONJUNCT	and did was compulsion	ተገደደ		
ምተጣዕሱ	mɨtətʼaʕɨsu	tətʼəʕasə-SBJ.3PL.MASC-MOOD.PERF.PASS-CONJUNCT	and did was tətʼəʕasə	ተጠዓሰ		
ምነፈሳ	mɨnəfəsa	escape-SBJ.3SG.MASC-OBJ.3SG.FEM-MOOD.PERF-CONJUNCT	and did escape	ነፈሰ		
ምኸኣልና	mɨxəʔalɨna	suffer-SBJ.1PL-MOOD.PERF-CONJUNCT	and did suffer	ከኣለ		
ምኸኣልካ	mɨxəʔalɨka	suffer-SBJ.2SG.MASC-MOOD.PERF-CONJUNCT	and did suffer	ከኣለ		
ምኽኣሉ	mɨxɨʔalu	suffer-SBJ.3PL.MASC-MOOD.PERF-CONJUNCT	and did suffer	ከኣለ		
ምኽኣልና	mɨxɨʔalɨna	suffer-SBJ.1PL-MOOD.PERF-CONJUNCT	and did suffer	ከኣለ		
ምኾነ	mɨxonə	be-SBJ.3SG.MASC-MOOD.PERF-CONJUNCT	and did be	ኮነ		
ምፈቶና	mɨfətona	like-SBJ.1PL-MOOD.PERF-CONJUNCT	and did like	ፈተወ		
ሞትና	motɨna	fall-SBJ.2SG.FEM-OBJ.1PL-MOOD.IMP	fall	ሞተ		
ሞትን	motɨn	fall-SBJ.2SG.FEM-MOOD.IMP	fall	ሞተ		
ሞትካ	motɨka	fall-SBJ.2SG.MASC-MOOD.PERF	did fall	ሞተ		
ሞይቱ	mojɨtu	fall-SBJ.3SG.MASC-MOOD.GERNDV	fall	ሞተ		
ሞይቶም	mojɨtom	fall-SBJ.3PL.MASC-MOOD.GERNDV	fall	ሞተ		
ረሲዑ	rəsiʕu	forget-SBJ.3SG.MASC-MOOD.GERNDV	forget	ረስዐ		
ረስዒ	rəsɨʕi	forget-SBJ.2SG.FEM-MOOD.IMP	forget	ረስዐ		
ረኣዩ	rəʔaju	see-SBJ.3PL.MASC-MOOD.PERF	did see	ረኣየ		
ረኣዩኒ	rəʔajuni	see-SBJ.3PL.MASC-OBJ.1SG-MOOD.PERF	did see	ረኣየ		
ረኸብና	rəxəbɨna	get-SBJ.1PL-MOOD.PERF	did get	ረኸበ		
ረኺበ	rəxibə	get-SBJ.1SG-MOOD.GERNDV	get	ረኸበ		
ረኺበዮ	rəxibəjo	get-SBJ.1SG-OBJ.3SG.MASC-MOOD.GERNDV	get	ረኸበ		
ረኺቡ	rəxibu	get-SBJ.3SG.MASC-MOOD.GERNDV	get	ረኸበ		
ረኺቡዎ	rəxibuwo	get-SBJ.3SG.MASC-OBJ.3SG.MASC-MOOD.GERNDV	get	ረኸበ		
ረኺባ	rəxiba	get-SBJ.3SG.FEM-MOOD.GERNDV	get	ረኸበ		
ረኺብና	rəxibɨna	get-SBJ.1PL-MOOD.GERNDV	get	ረኸበ		
ረኺብናዮ	rəxibɨnajo	get-SBJ.1PL-OBJ.3SG.MASC-MOOD.GERNDV	get	ረኸበ		
ረኺብዋን	rəxibɨwan	get-SBJ.3SG.MASC-OBJ.3SG.FEM-MOOD.GERNDV	get	ረኸበ		
ረኺቦሙዋ	rəxibomuwa	get-SBJ.3PL.MASC-OBJ.3SG.FEM-MOOD.GERNDV	get	ረኸበ		
ረኺቦም	rəxibom	get-SBJ.3PL.MASC-MOOD.GERNDV	get	ረኸበ		
ረድኢ	rədɨʔi	aid-SBJ.2SG.FEM-MOOD.IMP	aid	ረድአ		
ረድኤትን	rədɨʔetɨn	aid-SBJ.3SG.FEM-MOOD.PERF	did aid	ረድአ		
ረጊጹ	rəɡit͡sʼu	yeah-SBJ.3SG.MASC-MOOD.GERNDV	yeah	ረገጸ		
ረጊጾም	rəɡit͡sʼom	yeah-SBJ.3PL.MASC-MOOD.GERNDV	yeah	ረገጸ		
ርሒቑ	rɨħiqʰu	go away-SBJ.3SG.MASC-MOOD.GERNDV	go away	ረሓቐ		
ርሒቕና	rɨħiqʰɨna	go away-SBJ.1PL-MOOD.GERNDV	go away	ረሓቐ		
ርሒቖም	rɨħiqʰom	go away-SBJ.3PL.MASC-MOOD.GERNDV	go away	ረሓቐ		
ርኢና	rɨʔina	see-SBJ.1PL-MOOD.GERNDV	see	ረኣየ		
ርኢናዮ	rɨʔinajo	see-SBJ.1PL-OBJ.3SG.MASC-MOOD.GERNDV	see	ረኣየ		
ርኢኻ	rɨʔixa	see-SBJ.2SG.MASC-MOOD.GERNDV	see	ረኣየ		
ርኣዩልና	rɨʔajulɨna	see-SBJ.3PL.MASC-OBJ.1PL.PREP-MOOD.PERF	did see	ረኣየ		
ርእዩ	rɨʔɨju	see-SBJ.3SG.MASC-MOOD.GERNDV	see	ረኣየ		
ርእዮም	rɨʔɨjom	see-SBJ.3PL.MASC-MOOD.GERNDV	see	ረኣየ		
ሰለሙ	sələmu	award-SBJ.3PL.MASC-MOOD.PERF	did award	ሰለመ		
ሰለሙን	sələmun	award-SBJ.3PL.MASC-MOOD.PERF	did award	ሰለመ		
ሰለሞን	sələmon	award-SBJ.3SG.MASC-OBJ.3SG.MASC-MOOD.PERF	did award	ሰለመ		
ሰመራ	səməra	fulfill-SBJ.3SG.MASC-OBJ.3SG.FEM-MOOD.PERF	did fulfill	ሰመረ		
ሰሚሩ	səmiru	fulfill-SBJ.3SG.MASC-MOOD.GERNDV	fulfill	ሰመረ		
ሰሚዐ	səmiʕə	hear-SBJ.1SG-MOOD.GERNDV	hear	ሰምዐ		
ሰሚዐዮ	səmiʕəjo	hear-SBJ.1SG-OBJ.3SG.MASC-MOOD.GERNDV	hear	ሰምዐ		
ሰሚዑ	səmiʕu	hear-SBJ.3SG.MASC-MOOD.GERNDV	hear	ሰምዐ		
ሰሚዔ	səmiʕe	hear-SBJ.1SG-MOOD.GERNDV	hear	ሰምዐ		
ሰሚዕና	səmiʕɨna	hear-SBJ.1PL-MOOD.GERNDV	hear	ሰምዐ		
ሰሚዕናዮ	səmiʕɨnajo	hear-SBJ.1PL-OBJ.3SG.MASC-MOOD.GERNDV	hear	ሰምዐ		
ሰሚዕካ	səmiʕɨka	hear-SBJ.2SG.MASC-MOOD.GERNDV	hear	ሰምዐ		
ሰሚዖም	səmiʕom	hear-SBJ.3PL.MASC-MOOD.GERNDV	hear	ሰምዐ		
ሰማዕና	səmaʕɨna	hear-SBJ.1PL-MOOD.PERF	did hear	ሰምዐ		
ሰማዕኩ	səmaʕɨku	hear-SBJ.1SG-MOOD.PERF	did hear	ሰምዐ		
ሰማዕኩዎ	səmaʕɨkuwo	hear-SBJ.1SG-OBJ.3SG.MASC-MOOD.PERF	did hear	ሰምዐ		
ሰማዕካ	səmaʕɨka	hear-SBJ.2SG.MASC-MOOD.PERF	did hear	ሰምዐ		
ሰሪሑ	səriħu	do-SBJ.3SG.MASC-MOOD.GERNDV	do	ሰርሐ		
ሰሪሑን	səriħun	do-SBJ.3SG.MASC-MOOD.GERNDV	do	ሰርሐ		
ሰሪሓ	səriħa	do-SBJ.3SG.FEM-MOOD.GERNDV	do	ሰርሐ		
ሰሪሕና	səriħɨna	do-SBJ.1PL-MOOD.GERNDV	do	ሰርሐ		
ሰሪሖም	səriħom	do-SBJ.3PL.MASC-MOOD.GERNDV	do	ሰርሐ		
ሰሪቑ	səriqʰu	bone-SBJ.3SG.MASC-MOOD.GERNDV	bone	ሰረቐ		
ሰሪዑ	səriʕu	range-SBJ.3SG.MASC-MOOD.GERNDV	range	ሰርዐ		
ሰሪዖሙዎ	səriʕomuwo	range-SBJ.3PL.MASC-OBJ.3SG.MASC-MOOD.GERNDV	range	ሰርዐ		
ሰሪዖም	səriʕom	range-SBJ.3PL.MASC-MOOD.GERNDV	range	ሰርዐ		
ሰሪጹ	sərit͡sʼu	penetrate-SBJ.3SG.MASC-MOOD.GERNDV	penetrate	ሰረጸ		
ሰበኹ	səbəxu	preach-SBJ.3PL.MASC-MOOD.PERF	did preach	ሰበኸ		
ሰኒ	səni	sənəjə-SBJ.2SG.FEM-MOOD.IMP	sənəjə	ሰነየ		
ሰንበተ	sənɨbətə	sənɨbətə-SBJ.3SG.MASC-MOOD.PERF	did sənɨbətə	ሰንበተ		
ሰንቢዱ	sənɨbidu	cow-SBJ.3SG.MASC-MOOD.GERNDV	cow	ሰንበደ		
ሰዲዱ	sədidu	send-SBJ.3SG.MASC-MOOD.GERNDV	send	ሰደደ		
ሰዲዶሙሎም	sədidomulom	send-SBJ.3PL.MASC-OBJ.3PL.MASC.PREP-MOOD.GERNDV	send	ሰደደ		
ሰጊሩ	səɡiru	traverse-SBJ.3SG.MASC-MOOD.GERNDV	traverse	ሰገረ		
ሰጊርና	səɡirɨna	traverse-SBJ.1PL-MOOD.GERNDV	traverse	ሰገረ		
ሰጊርካ	səɡirɨka	traverse-SBJ.2SG.MASC-MOOD.GERNDV	traverse	ሰገረ		
ሰጊሮም	səɡirom	traverse-SBJ.3PL.MASC-MOOD.GERNDV	traverse	ሰገረ		
ስለዘለና	sɨləzələna	exist-SBJ.1PL-MOOD.PRES.REL	which exist	ኣሎ		
ስለዘለዉ	sɨləzələwu	exist-SBJ.3PL.MASC-MOOD.PRES.REL	which exist	ኣሎ		
ስለዘለዎ	sɨləzələwo	exist-SBJ.3SG.MASC-OBJ.3SG.MASC-MOOD.PRES.REL	which exist	ኣሎ		
ስለዘላ	sɨləzəla	exist-SBJ.3SG.FEM-MOOD.PRES.REL	which exist	ኣሎ		
ስለዘሎ	sɨləzəlo	jump-SBJ.1SG-OBJ.3SG.MASC-MOOD.IMPERF.REL	which jump	ዘለለ		
ስለዘሎና	sɨləzəlona	exist-SBJ.3SG.MASC-OBJ.1PL-MOOD.PRES.REL	which exist	ኣሎ		
ስለዘሎን	sɨləzəlon	jump-SBJ.1SG-OBJ.3SG.MASC-MOOD.IMPERF.REL	which jump	ዘለለ		
ስለዘውዓሎ	sɨləzəwɨʕalo	utilize-SBJ.3SG.MASC-OBJ.3SG.MASC-MOOD.PERF.TRANS.REL	which did utilize	ኣውዓለ		
ስለዘየለ	sɨləzəjələ	exist-SBJ.3SG.MASC-MOOD.PRES.REL.NEG	which not exist	ኣሎ		
ስለዘየሎ	sɨləzəjəlo	exist-SBJ.3SG.MASC-MOOD.PRES.REL.NEG	which not exist	ኣሎ		
ስለዘይብሉ	sɨləzəjɨbɨlu	say-SBJ.3PL.MASC-MOOD.IMPERF.REL.NEG	which not say	በለ		
ስለዘይብሎም	sɨləzəjɨbɨlom	say-SBJ.3SG.MASC-OBJ.3PL.MASC-MOOD.IMPERF.REL.NEG	which not say	በለ		
ስለዘይነበረ	sɨləzəjɨnəbərə	be-SBJ.3SG.MASC-MOOD.PERF.REL.NEG	which not did be	ነበረ		
ስለዘይከኣለ	sɨləzəjɨkəʔalə	suffer-SBJ.3SG.MASC-MOOD.PERF.REL.NEG	which not did suffer	ከኣለ		
ስለዘይከኣሉ	sɨləzəjɨkəʔalu	təxəʔalə-SBJ.3PL.MASC-MOOD.IMPERF.PASS.REL.NEG	which not was təxəʔalə	ተኸኣለ		
ስለዘይከኣልና	sɨləzəjɨkəʔalɨna	suffer-SBJ.1PL-MOOD.PERF.REL.NEG	which not did suffer	ከኣለ		
ስለዘይክእል	sɨləzəjɨkɨʔɨl	suffer-SBJ.1SG-MOOD.IMPERF.REL.NEG	which not suffer	ከኣለ		
ስለዘይኮነ	sɨləzəjɨkonə	be-SBJ.3SG.MASC-MOOD.PERF.REL.NEG	which not did be	ኮነ		
ስለዘይውዳእ	sɨləzəjɨwɨdaʔ	out-SBJ.3SG.MASC-MOOD.IMPERF.PASS.REL.NEG	which not was out	ተወድአ		
ስለዘድሕኖምን	sɨləzədɨħɨnomɨn	save-SBJ.1SG-OBJ.3PL.MASC-MOOD.IMPERF.TRANS.REL	which save	ኣድሓነ		
ስለዝሓተተን	sɨləzɨħatətən	ħətətə-SBJ.3SG.MASC-MOOD.PERF.REL	which did ħətətə	ሐተተ		
ስለዝሓዙን	sɨləzɨħazun	get-SBJ.3PL.MASC-MOOD.PERF.REL	which did get	ሓዘ		
ስለዝሕተት	sɨləzɨħɨtət	təħətə-SBJ.3SG.MASC-MOOD.IMPERF.PASS.REL	which was təħətə	ተሐተ		
ስለዝበለ	sɨləzɨbələ	say-SBJ.3SG.MASC-MOOD.PERF.REL	which did say	በለ		
ስለዝበሉ	sɨləzɨbəlu	say-SBJ.3PL.MASC-MOOD.PERF.REL	which did say	በለ		
ስለዝበጽሐን	sɨləzɨbət͡sʼɨħən	come-SBJ.3SG.MASC-MOOD.PERF.REL	which did come	በጽሐ		
ስለዝብል	sɨləzɨbɨl	say-SBJ.3SG.MASC-MOOD.IMPERF.REL	which say	በለ		
ስለዝተቓልዐ	sɨləzɨtəqʰalɨʕə	təqʰalɨʕə-SBJ.3SG.MASC-MOOD.PERF.RECIP.PASS.REL	which did was təqʰalɨʕə each other	ተቓልዐ		
ስለዝነበረ	sɨləzɨnəbərə	be-SBJ.3SG.MASC-MOOD.PERF.REL	which did be	ነበረ		
ስለዝነበረት	sɨləzɨnəbərət	be-SBJ.3SG.FEM-MOOD.PERF.REL	which did be	ነበረ		
ስለዝነበሩ	sɨləzɨnəbəru	be-SBJ.3PL.MASC-MOOD.PERF.REL	which did be	ነበረ		
ስለዝነበርኩ	sɨləzɨnəbərɨku	be-SBJ.1SG-MOOD.PERF.REL	which did be	ነበረ		
ስለዝነበርኩም	sɨləzɨnəbərɨkum	be-SBJ.2PL.MASC-MOOD.PERF.REL	which did be	ነበረ		
ስለዝነበሮም	sɨləzɨnəbərom	be-SBJ.3SG.MASC-OBJ.3PL.MASC-MOOD.PERF.REL	which did be	ነበረ		
ስለዝኸውን	sɨləzɨxəwɨn	be-SBJ.3SG.MASC-MOOD.IMPERF.REL	which be	ኮነ		
ስለዝኸውንን	sɨləzɨxəwɨnɨn	be-SBJ.3SG.MASC-MOOD.IMPERF.REL	which be	ኮነ		
ስለዝኽእል	sɨləzɨxɨʔɨl	suffer-SBJ.1SG-MOOD.IMPERF.REL	which suffer	ከኣለ		
ስለዝኾነን	sɨləzɨxonən	be-SBJ.3SG.MASC-OBJ.3PL.FEM-MOOD.IMPERF.REL	which be	ኮነ		
ስለዝኾኑ	sɨləzɨxonu	be-SBJ.3PL.MASC-MOOD.IMPERF.REL	which be	ኮነ		
ስለዝኾና	sɨləzɨxona	be-SBJ.3PL.FEM-MOOD.IMPERF.REL	which be	ኮነ		
ስለዝደለኹ	sɨləzɨdələxu	will-SBJ.1SG-MOOD.PERF.REL	which did will	ደለየ		
ስለዝግደድ	sɨləzɨɡɨdəd	compulsion-SBJ.1SG-MOOD.IMPERF.PASS.REL	which was compulsion	ተገደደ		
ስለዝጸናሕኩ	sɨləzɨt͡sʼənaħɨku	stay-SBJ.1SG-MOOD.PERF.REL	which did stay	ጸንሐ		
ስለዝፈልጡ	sɨləzɨfəlɨtʼu	tell-SBJ.3PL.MASC-MOOD.IMPERF.REL	which tell	ፈለጠ		
ስለዝፈልጥ	sɨləzɨfəlɨtʼ	tell-SBJ.1SG-MOOD.IMPERF.REL	which tell	ፈለጠ		
ስለዝፈልጦ	sɨləzɨfəlɨtʼo	tell-SBJ.3SG.MASC-OBJ.3SG.MASC-MOOD.IMPERF.REL	which tell	ፈለጠ		
ስለዝፈተነ	sɨləzɨfətənə	try-SBJ.3SG.MASC-MOOD.PERF.REL	which did try	ፈተነ		
ስሒቦም	sɨħibom	draw-SBJ.3PL.MASC-MOOD.GERNDV	draw	ሰሓበ		
ስመር	sɨmər	fulfill-SBJ.2SG.MASC-MOOD.IMP	fulfill	ሰመረ		
ስማዕ	sɨmaʕ	hear-SBJ.2SG.MASC-MOOD.IMP	hear	ሰምዐ		
ስራሕና	sɨraħɨna	do-SBJ.2SG.FEM-OBJ.1PL-MOOD.IMP	do	ሰርሐ		
ስራሕን	sɨraħɨn	do-SBJ.2SG.FEM-MOOD.IMP	do	ሰርሐ		
ስዒሩ	sɨʕiru	best-SBJ.3SG.MASC-MOOD.GERNDV	best	ሰዓረ		
ስዒርናያ	sɨʕirɨnaja	best-SBJ.1PL-OBJ.3SG.FEM-MOOD.GERNDV	best	ሰዓረ		
ስዒቡ	sɨʕibu	result-SBJ.3SG.MASC-MOOD.GERNDV	result	ሰዓበ		
ስዒብና	sɨʕibɨna	result-SBJ.1PL-MOOD.GERNDV	result	ሰዓበ		
ስዒብናያ	sɨʕibɨnaja	result-SBJ.1PL-OBJ.3SG.FEM-MOOD.GERNDV	result	ሰዓበ		
ስዒቦም	sɨʕibom	result-SBJ.3PL.MASC-MOOD.GERNDV	result	ሰዓበ		
ሸይጡ	ʃəjɨtʼu	sell-SBJ.3SG.MASC-MOOD.GERNDV	sell	ሸጠ		
ሸይጣን	ʃəjɨtʼan	sell-SBJ.3SG.FEM-MOOD.GERNDV	sell	ሸጠ		
ሸጥ	ʃətʼ	sell-SBJ.2SG.MASC-MOOD.IMP	sell	ሸጠ		
ቀላሊዕዎን	qəlaliʕɨwon	qəlalɨʕə-SBJ.3SG.MASC-OBJ.3SG.MASC-MOOD.GERNDV.ITER	qəlalɨʕə	ቀላልዐ		
ቀልጢፉ	qəlɨtʼifu	speed-SBJ.3SG.MASC-MOOD.GERNDV	speed	ቀልጠፈ		
ቀልጢፍና	qəlɨtʼifɨna	speed-SBJ.1PL-MOOD.GERNDV	speed	ቀልጠፈ		
ቀልጢፎም	qəlɨtʼifom	speed-SBJ.3PL.MASC-MOOD.GERNDV	speed	ቀልጠፈ		
ቀረበሎም	qərəbəlom	help-SBJ.3SG.MASC-OBJ.3PL.MASC.PREP-MOOD.PERF	did help	ቀረበ		
ቀረባን	qərəban	help-SBJ.3PL.FEM-MOOD.PERF	did help	ቀረበ		
ቀሪበን	qəribən	help-SBJ.3PL.FEM-MOOD.GERNDV	help	ቀረበ		
ቀሪቡ	qəribu	help-SBJ.3SG.MASC-MOOD.GERNDV	help	ቀረበ		
ቀሪባ	qəriba	help-SBJ.3SG.FEM-MOOD.GERNDV	help	ቀረበ		
ቀሪብና	qəribɨna	help-SBJ.1PL-MOOD.GERNDV	help	ቀረበ		
ቀሪቦም	qəribom	help-SBJ.3PL.MASC-MOOD.GERNDV	help	ቀረበ		
ቀቲሉ	qətilu	kill-SBJ.3SG.MASC-MOOD.GERNDV	kill	ቀተለ		
ቀቲላ	qətila	kill-SBJ.3SG.FEM-MOOD.GERNDV	kill	ቀተለ		
ቀንዩ	qənɨju	qənəjə-SBJ.2PL.MASC-MOOD.IMP	qənəjə	ቀነየ		
ቀንዮም	qənɨjom	qənəjə-SBJ.2SG.MASC-OBJ.3PL.MASC-MOOD.IMP	qənəjə	ቀነየ		
ቀዪርዋ	qəjirɨwa	change-SBJ.3SG.MASC-OBJ.3SG.FEM-MOOD.GERNDV	change	ቀየረ		
ቀይሩ	qəjɨru	change-SBJ.2PL.MASC-MOOD.IMP	change	ቀየረ		
ቀይሮም	qəjɨrom	change-SBJ.2SG.MASC-OBJ.3PL.MASC-MOOD.IMP	change	ቀየረ		
ቀዲሕካ	qədiħɨka	tape-SBJ.2SG.MASC-MOOD.GERNDV	tape	ቀድሐ		
ቀዲሙ	qədimu	pass-SBJ.3SG.MASC-MOOD.GERNDV	pass	ቀደመ		
ቀዳድም	qədadɨm	qədadəmə-SBJ.2SG.MASC-MOOD.IMP.ITER	qədadəmə	ቀዳደመ		
ቀጸለ	qət͡sʼələ	go-SBJ.3SG.MASC-MOOD.PERF	did go	ቀጸለ		
ቀጸልና	qət͡sʼəlɨna	go-SBJ.1PL-MOOD.PERF	did go	ቀጸለ		
ቀጺለ	qət͡sʼilə	go-SBJ.1SG-MOOD.GERNDV	go	ቀጸለ		
ቀጺለን	qət͡sʼilən	go-SBJ.3PL.FEM-MOOD.GERNDV	go	ቀጸለ		
ቀጺሉ	qət͡sʼilu	go-SBJ.3SG.MASC-MOOD.GERNDV	go	ቀጸለ		
ቀጺላ	qət͡sʼila	go-SBJ.3SG.FEM-MOOD.GERNDV	go	ቀጸለ		
ቀጺልና	qət͡sʼilɨna	go-SBJ.1PL-MOOD.GERNDV	go	ቀጸለ		
ቀጺልካ	qət͡sʼilɨka	go-SBJ.2SG.MASC-MOOD.GERNDV	go	ቀጸለ		
ቀጺሎም	qət͡sʼilom	go-SBJ.3PL.MASC-MOOD.GERNDV	go	ቀጸለ		
ቀጽሉ	qət͡sʼɨlu	go-SBJ.2PL.MASC-MOOD.IMP	go	ቀጸለ		
ቀጽልዎ	qət͡sʼɨlɨwo	go-SBJ.2PL.MASC-OBJ.3SG.MASC-MOOD.IMP	go	ቀጸለ		
ቃልሱ	qalɨsu	qaləsə-SBJ.2PL.MASC-MOOD.IMP	qaləsə	ቃለሰ		
ቃልስና	qalɨsɨna	qaləsə-SBJ.2SG.FEM-OBJ.1PL-MOOD.IMP	qaləsə	ቃለሰ		
ቃልስን	qalɨsɨn	qaləsə-SBJ.2SG.FEM-MOOD.IMP	qaləsə	ቃለሰ		
ቃልሶም	qalɨsom	qaləsə-SBJ.2SG.MASC-OBJ.3PL.MASC-MOOD.IMP	qaləsə	ቃለሰ		
ቆይመን	qojɨmən	consist-SBJ.3PL.FEM-MOOD.GERNDV	consist	ቆመ		
ቆይሙ	qojɨmu	consist-SBJ.3SG.MASC-MOOD.GERNDV	consist	ቆመ		
ቆጺሩ	qot͡sʼiru	hold-SBJ.3SG.MASC-MOOD.GERNDV	hold	ቆጸረ		
ቈሪሶም	qʷərisom	breakfast-SBJ.3PL.MASC-MOOD.GERNDV	breakfast	ቆረሰ		
ቈይሙ	qʷəjɨmu	consist-SBJ.3SG.MASC-MOOD.GERNDV	consist	ቆመ		
ቈይማ	qʷəjɨma	consist-SBJ.3SG.FEM-MOOD.GERNDV	consist	ቆመ		
በለት	bələt	say-SBJ.3SG.FEM-MOOD.PERF	did say	በለ		
በለትኒ	bələtɨni	say-SBJ.3SG.FEM-OBJ.1SG-MOOD.PERF	did say	በለ		
በለቶ	bələto	say-SBJ.3SG.FEM-OBJ.3SG.MASC-MOOD.PERF	did say	በለ		
በለኒ	bələni	say-SBJ.3SG.MASC-OBJ.1SG-MOOD.PERF	did say	በለ		
በሉ	bəlu	say-SBJ.3PL.MASC-MOOD.PERF	did say	በለ		
በሉዎ	bəluwo	say-SBJ.2PL.MASC-OBJ.3SG.MASC-MOOD.IMP	say	በለ		
በሊ	bəli	say-SBJ.2SG.FEM-MOOD.IMP	say	በለ		
በሊዑ	bəliʕu	mouth-SBJ.3SG.MASC-MOOD.GERNDV	mouth	በልዐ		
በሊዓ	bəliʕa	mouth-SBJ.3SG.FEM-MOOD.GERNDV	mouth	በልዐ		
በሊዖም	bəliʕom	mouth-SBJ.3PL.MASC-MOOD.GERNDV	mouth	በልዐ		
በላ	bəla	say-SBJ.3SG.MASC-OBJ.3SG.FEM-MOOD.PERF	did say	በለ		
በላኒ	bəlani	say-SBJ.2PL.FEM-OBJ.1SG-MOOD.IMP	say	በለ		
በል	bəl	say-SBJ.2SG.MASC-MOOD.IMP	say	በለ		
በልና	bəlɨna	say-SBJ.2SG.FEM-OBJ.1PL-MOOD.IMP	say	በለ		
በልኩ	bəlɨku	say-SBJ.1SG-MOOD.PERF	did say	በለ		
በልኩም	bəlɨkum	say-SBJ.2PL.MASC-MOOD.PERF	did say	በለ		
በልኩወን	bəlɨkuwən	say-SBJ.1SG-OBJ.3PL.FEM-MOOD.PERF	did say	በለ		
በልኩዋ	bəlɨkuwa	say-SBJ.1SG-OBJ.3SG.FEM-MOOD.PERF	did say	በለ		
በልኩዎ	bəlɨkuwo	say-SBJ.1SG-OBJ.3SG.MASC-MOOD.PERF	did say	በለ		
በልክዎ	bəlɨkɨwo	say-SBJ.1SG-OBJ.3SG.MASC-MOOD.PERF	did say	በለ		
በልዎ	bəlɨwo	say-SBJ.2PL.MASC-OBJ.3SG.MASC-MOOD.IMP	say	በለ		
በልዎም	bəlɨwom	say-SBJ.3PL.MASC-OBJ.3PL.MASC-MOOD.PERF	did say	በለ		
በሎ	bəlo	say-SBJ.2SG.MASC-OBJ.3SG.MASC-MOOD.IMP	say	በለ		
በሎም	bəlom	say-SBJ.2SG.MASC-OBJ.3PL.MASC-MOOD.IMP	say	በለ		
በሪሁ	bərihu	shine-SBJ.3SG.MASC-MOOD.GERNDV	shine	በርሀ		
በርሀን	bərɨhən	shine-SBJ.3SG.MASC-MOOD.PERF	did shine	በርሀ		
በሰላ	bəsəla	mature-SBJ.3PL.FEM-MOOD.PERF	did mature	በሰለ		
በሲሉ	bəsilu	mature-SBJ.3SG.MASC-MOOD.GERNDV	mature	በሰለ		
በትን	bətɨn	retail-SBJ.2SG.MASC-MOOD.IMP	retail	በተነ		
በኽዩ	bəxɨju	cry-SBJ.3SG.MASC-MOOD.GERNDV	cry	በኸየ		
በዂሩ	bəxʷiru	bəxorə-SBJ.3SG.MASC-MOOD.GERNDV	bəxorə	በኾረ		
በዓለ	bəʕalə	bəʕalə-SBJ.3SG.MASC-MOOD.PERF	did bəʕalə	በዓለ		
በዓልና	bəʕalɨna	bəʕalə-SBJ.1PL-MOOD.PERF	did bəʕalə	በዓለ		
በጺሑ	bət͡sʼiħu	come-SBJ.3SG.MASC-MOOD.GERNDV	come	በጽሐ		
በጺሓ	bət͡sʼiħa	come-SBJ.3SG.FEM-MOOD.GERNDV	come	በጽሐ		
በጺሕና	bət͡sʼiħɨna	come-SBJ.1PL-MOOD.GERNDV	come	በጽሐ		
በጺሕናዮ	bət͡sʼiħɨnajo	come-SBJ.1PL-OBJ.3SG.MASC-MOOD.GERNDV	come	በጽሐ		
በጺሕዎ	bət͡sʼiħɨwo	come-SBJ.3SG.MASC-OBJ.3SG.MASC-MOOD.GERNDV	come	በጽሐ		
በጺሖም	bət͡sʼiħom	come-SBJ.3PL.MASC-MOOD.GERNDV	come	በጽሐ		
በጻሕና	bət͡sʼaħɨna	come-SBJ.1PL-MOOD.PERF	did come	በጽሐ		
በጽሑ	bət͡sʼɨħu	come-SBJ.3PL.MASC-MOOD.PERF	did come	በጽሐ		
ብረሪ	bɨrəri	fly-SBJ.2SG.FEM-MOOD.IMP	fly	በረረ		
ብዓል	bɨʕal	bəʕalə-SBJ.2SG.MASC-MOOD.IMP	bəʕalə	በዓለ		
ብዘለወን	bɨzələwən	exist-SBJ.3SG.MASC-OBJ.3PL.FEM-MOOD.PRES.REL	which exist	ኣሎ		
ብዘለዎ	bɨzələwo	exist-SBJ.3SG.MASC-OBJ.3SG.MASC-MOOD.PRES.REL	which exist	ኣሎ		
ብዘለዎም	bɨzələwom	exist-SBJ.3SG.MASC-OBJ.3PL.MASC-MOOD.PRES.REL	which exist	ኣሎ		
ብዘሎ	bɨzəlo	jump-SBJ.1SG-OBJ.3SG.MASC-MOOD.IMPERF.REL	which jump	ዘለለ		
ብዘሎኹ	bɨzəloxu	exist-SBJ.1SG-MOOD.PRES.REL	which exist	ኣሎ		
ብዘርኢ	bɨzərɨʔi	show-SBJ.3SG.MASC-MOOD.IMPERF.TRANS.REL	which show	ኣርኣየ		
ብዘስምዕ	bɨzəsɨmɨʕ	caution-SBJ.1SG-MOOD.IMPERF.TRANS.REL	which caution	ኣስምዐ		
ብዘተ	bɨzətə	talk-SBJ.1SG-MOOD.GERNDV.REL	which talk	ዘተየ		
ብዘተን	bɨzətən	talk-SBJ.3SG.MASC-MOOD.PERF.REL	which did talk	ዘተየ		
ብዘንጸባርቕ	bɨzənɨt͡sʼəbarɨqʰ	glance-SBJ.1SG-MOOD.IMPERF.TRANS.REL	which glance	ኣንጸባረቐ		
ብዘካየዶ	bɨzəkajədo	last-SBJ.3SG.MASC-OBJ.3SG.MASC-MOOD.PERF.RECIP.TRANS.REL	which did last each other	ኣካየደ		
ብዘየወላውል	bɨzəjəwəlawɨl	ʔawəlawələ-SBJ.1SG-MOOD.IMPERF.RECIP.TRANS.REL.NEG	which not ʔawəlawələ each other	ኣወላወለ		
ብዘይብሉ	bɨzəjɨbɨlu	say-SBJ.3PL.MASC-MOOD.IMPERF.REL.NEG	which not say	በለ		
ብዘይተፈልጡ	bɨzəjɨtəfəlɨtʼu	təfəlɨtʼə-SBJ.3PL.MASC-MOOD.PERF.PASS.REL.NEG	which not did was təfəlɨtʼə	ተፈልጠ		
ብዘይኮነ	bɨzəjɨkonə	be-SBJ.3SG.MASC-MOOD.PERF.REL.NEG	which not did be	ኮነ		
ብዘይፍለ	bɨzəjɨfɨlə	təfələ-SBJ.3SG.MASC-MOOD.IMPERF.PASS.REL.NEG	which not was təfələ	ተፈለ		
ብዘይፍረ	bɨzəjɨfɨrə	təfərə-SBJ.1SG-MOOD.IMPERF.PASS.REL.NEG	which not was təfərə	ተፈረ		
ብዘድመጹሉን	bɨzədɨmət͡sʼulun	voice-SBJ.3PL.MASC-OBJ.3SG.MASC.PREP-MOOD.PERF.TRANS.REL	which did voice	ኣድመጸ		
ብዘጋጠመ	bɨzəɡatʼəmə	intervene-SBJ.3SG.MASC-MOOD.PERF.RECIP.TRANS.REL	which did intervene each other	ኣጋጠመ		
ብዘጋጠሞም	bɨzəɡatʼəmom	intervene-SBJ.3SG.MASC-OBJ.3PL.MASC-MOOD.PERF.RECIP.TRANS.REL	which did intervene each other	ኣጋጠመ		
ብዘጸግም	bɨzət͡sʼəɡɨm	trouble-SBJ.3SG.MASC-MOOD.IMPERF.TRANS.REL	which trouble	ኣጸገመ		
ብዝሃቦም	bɨzɨhabom	find-SBJ.3SG.MASC-OBJ.3PL.MASC-MOOD.PERF.REL	which did find	ሃበ		
ብዝሃቦን	bɨzɨhabon	find-SBJ.3SG.MASC-OBJ.3SG.MASC-MOOD.PERF.REL	which did find	ሃበ		
ብዝሓለፈ	bɨzɨħaləfə	ħələfə-SBJ.3SG.MASC-MOOD.PERF.REL	which did ħələfə	ሐለፈ		
ብዝሓተቶም	bɨzɨħatətom	ħətətə-SBJ.3SG.MASC-OBJ.3PL.MASC-MOOD.PERF.REL	which did ħətətə	ሐተተ		
ብዝመስል	bɨzɨməsɨl	think-SBJ.1SG-MOOD.IMPERF.REL	which think	መሰለ		
ብዝመጹ	bɨzɨmət͡sʼu	come-SBJ.3PL.MASC-MOOD.PERF.REL	which did come	መጸ		
ብዝምልከት	bɨzɨmɨlɨkət	see-SBJ.3SG.MASC-MOOD.IMPERF.PASS.REL	which was see	ተመልከተ		
ብዝረኣየ	bɨzɨrəʔajə	see-SBJ.3SG.MASC-MOOD.PERF.REL	which did see	ረኣየ		
ብዝርኢ	bɨzɨrɨʔi	see-SBJ.1SG-MOOD.IMPERF.REL	which see	ረኣየ		
ብዝርከቡ	bɨzɨrɨkəbu	come-SBJ.3PL.MASC-MOOD.IMPERF.PASS.REL	which was come	ተረኽበ		
ብዝርከባ	bɨzɨrɨkəba	come-SBJ.1SG-OBJ.3SG.FEM-MOOD.IMPERF.PASS.REL	which was come	ተረኽበ		
ብዝርከብ	bɨzɨrɨkəb	come-SBJ.1SG-MOOD.IMPERF.PASS.REL	which was come	ተረኽበ		
ብዝሰማማዕ	bɨzɨsəmamaʕ	like-SBJ.3SG.MASC-MOOD.IMPERF.ITER.PASS.REL	which was like	ተሰማምዐ		
ብዝበለ	bɨzɨbələ	say-SBJ.3SG.MASC-MOOD.PERF.REL	which did say	በለ		
ብዝበላና	bɨzɨbəlana	say-SBJ.3PL.FEM-OBJ.1PL-MOOD.PERF.REL	which did say	በለ		
ብዝብሉ	bɨzɨbɨlu	say-SBJ.3PL.MASC-MOOD.IMPERF.REL	which say	በለ		
ብዝብል	bɨzɨbɨl	say-SBJ.1SG-MOOD.IMPERF.REL	which say	በለ		
ብዝተሓተ	bɨzɨtəħatə	təħatə-SBJ.3SG.MASC-MOOD.PERF.REL	which did təħatə	ተሓተ		
ብዝተረፈ	bɨzɨtərəfə	remain-SBJ.3SG.MASC-MOOD.PERF.REL	which did remain	ተረፈ		
ብዝተኣሳሰረ	bɨzɨtəʔasasərə	təʔəsasərə-SBJ.3SG.MASC-MOOD.PERF.ITER.PASS.REL	which did was təʔəsasərə	ተአሳሰረ		
ብዝተኻየደ	bɨzɨtəxajədə	təxajədə-SBJ.3SG.MASC-MOOD.PERF.RECIP.PASS.REL	which did was təxajədə each other	ተኻየደ		
ብዝተፈላለየ	bɨzɨtəfəlaləjə	contrast-SBJ.3SG.MASC-MOOD.PERF.ITER.PASS.REL	which did was contrast	ተፈላለየ		
ብዝተፈላለዩ	bɨzɨtəfəlaləju	contrast-SBJ.3PL.MASC-MOOD.PERF.ITER.PASS.REL	which did was contrast	ተፈላለየ		
ብዝተፈጥረ	bɨzɨtəfətʼɨrə	arise-SBJ.3SG.MASC-MOOD.PERF.PASS.REL	which did was arise	ተፈጥረ		
ብዝነበረ	bɨzɨnəbərə	be-SBJ.3SG.MASC-MOOD.PERF.REL	which did be	ነበረ		
ብዝነበሮም	bɨzɨnəbərom	be-SBJ.3SG.MASC-OBJ.3PL.MASC-MOOD.PERF.REL	which did be	ነበረ		
ብዝኽተሎ	bɨzɨxɨtəlo	follow-SBJ.3SG.MASC-OBJ.3SG.MASC-MOOD.IMPERF.PASS.REL	which was follow	ተኸተለ		
ብዝኾኑ	bɨzɨxonu	be-SBJ.3PL.MASC-MOOD.IMPERF.REL	which be	ኮነ		
ብዝውለዳ	bɨzɨwɨləda	təwəlɨdə-SBJ.3SG.MASC-OBJ.3SG.FEM-MOOD.IMPERF.PASS.REL	which was təwəlɨdə	ተወልደ		
ብዝዝውተር	bɨzɨzɨwɨtər	təzotərə-SBJ.3SG.MASC-MOOD.IMPERF.PASS.REL	which was təzotərə	ተዞተረ		
ብዝድነቕ	bɨzɨdɨnəqʰ	wonder-SBJ.3SG.MASC-MOOD.IMPERF.PASS.REL	which was wonder	ተደነቐ		
ብዝጀመረት	bɨzɨd͡ʒəmərət	go-SBJ.3SG.FEM-MOOD.PERF.REL	which did go	ጀመረ		
ብዝገበረት	bɨzɨɡəbərət	do-SBJ.3SG.FEM-MOOD.PERF.REL	which did do	ገበረ		
ብዝገበረቶ	bɨzɨɡəbərəto	do-SBJ.3SG.FEM-OBJ.3SG.MASC-MOOD.PERF.REL	which did do	ገበረ		
ብዝገበርዎ	bɨzɨɡəbərɨwo	do-SBJ.3PL.MASC-OBJ.3SG.MASC-MOOD.PERF.REL	which did do	ገበረ		
ብዝገበሮ	bɨzɨɡəbəro	do-SBJ.3SG.MASC-OBJ.3SG.MASC-MOOD.PERF.REL	which did do	ገበረ		
ብዝግበር	bɨzɨɡɨbər	administration-SBJ.3SG.MASC-MOOD.IMPERF.PASS.REL	which was administration	ተገብረ		
ብዝግባእ	bɨzɨɡɨbaʔ	deserve-SBJ.3SG.MASC-MOOD.IMPERF.PASS.REL	which was deserve	ተገብአ		
ብዝጸሓፎ	bɨzɨt͡sʼəħafo	write-SBJ.3SG.MASC-OBJ.3SG.MASC-MOOD.PERF.REL	which did write	ጸሓፈ		
ብዝጽዋዕ	bɨzɨt͡sʼɨwaʕ	call-SBJ.1SG-MOOD.IMPERF.PASS.REL	which was call	ተጸውዐ		
ብዝፈላለ	bɨzɨfəlalə	resolve-SBJ.1SG-MOOD.GERNDV.ITER.REL	which resolve	ፈላለየ		
ብዝፈጠሮ	bɨzɨfətʼəro	create-SBJ.3SG.MASC-OBJ.3SG.MASC-MOOD.PERF.REL	which did create	ፈጠረ		
ብዝፍለጡ	bɨzɨfɨlətʼu	təfəlɨtʼə-SBJ.3PL.MASC-MOOD.IMPERF.PASS.REL	which was təfəlɨtʼə	ተፈልጠ		
ተሃዲኖም	təhadinom	təhədɨnə-SBJ.3PL.MASC-MOOD.GERNDV.PASS	was təhədɨnə	ተሀድነ		
ተለሚዱ	tələmidu	tələmɨdə-SBJ.3SG.MASC-MOOD.GERNDV.PASS	was tələmɨdə	ተለምደ		
ተለቂሑ	tələqiħu	tələqɨħə-SBJ.3SG.MASC-MOOD.GERNDV.PASS	was tələqɨħə	ተለቅሐ		
ተለዊጡ	tələwitʼu	change-SBJ.3SG.MASC-MOOD.GERNDV.PASS	was change	ተለወጠ		
ተለዋዊጥናን	tələwawitʼɨnan	realize-SBJ.1PL-MOOD.GERNDV.ITER.PASS	was realize	ተለዋወጠ		
ተለዓል	tələʕal	come from-SBJ.2SG.MASC-MOOD.IMP.PASS	was come from	ተለዓለ		
ተለጢፉ	tələtʼifu	adhere-SBJ.3SG.MASC-MOOD.GERNDV.PASS	was adhere	ተለጠፈ		
ተላብዩ	təlabɨju	recommend-SBJ.3SG.MASC-MOOD.GERNDV.RECIP.PASS	was recommend each other	ተላበወ		
ተላብዮም	təlabɨjom	recommend-SBJ.3PL.MASC-MOOD.GERNDV.RECIP.PASS	was recommend each other	ተላበወ		
ተላብዮምዎም	təlabɨjomɨwom	recommend-SBJ.3PL.MASC-OBJ.3PL.MASC-MOOD.GERNDV.RECIP.PASS	was recommend each other	ተላበወ		
ተላዒሉ	təlaʕilu	come from-SBJ.3SG.MASC-MOOD.GERNDV.PASS	was come from	ተለዓለ		
ተላዒሎም	təlaʕilom	come from-SBJ.3PL.MASC-MOOD.GERNDV.PASS	was come from	ተለዓለ		
ተላገብ	təlaɡəb	connect-SBJ.2SG.MASC-MOOD.IMP.RECIP.PASS	was connect each other	ተላገበ		
ተልእኮ	təlɨʔɨko	ʔalɨʔaxə-SBJ.3SG.FEM-OBJ.3SG.MASC-MOOD.IMP.TRANS	ʔalɨʔaxə	ኣልኣኸ		
ተልእኾ	təlɨʔɨxo	ʔalɨʔaxə-SBJ.2SG.MASC-OBJ.3SG.MASC-MOOD.IMPERF.TRANS	ʔalɨʔaxə	ኣልኣኸ		
ተልዩ	təlɨju	provide-SBJ.2PL.MASC-MOOD.IMPERF.TRANS	provide	ኣለየ		
ተሓሲቡ	təħasibu	təħəsɨbə-SBJ.3SG.MASC-MOOD.GERNDV.PASS	was təħəsɨbə	ተሐስበ		
ተሓቢሩ	təħabiru	təħəbɨrə-SBJ.3SG.MASC-MOOD.GERNDV.PASS	was təħəbɨrə	ተሐብረ		
ተሓቢኡ	təħabiʔu	hide-SBJ.3SG.MASC-MOOD.GERNDV.PASS	was hide	ተሐብአ		
ተሓቢኦም	təħabiʔom	hide-SBJ.3PL.MASC-MOOD.GERNDV.PASS	was hide	ተሐብአ		
ተሓባቢሩ	təħababiru	təħəbabərə-SBJ.3SG.MASC-MOOD.GERNDV.ITER.PASS	was təħəbabərə	ተሐባበረ		
ተሓባቢሮም	təħababirom	təħəbabərə-SBJ.3PL.MASC-MOOD.GERNDV.ITER.PASS	was təħəbabərə	ተሐባበረ		
ተሓቱ	təħatu	təħatə-SBJ.3PL.MASC-MOOD.PERF	did təħatə	ተሓተ		
ተሓቲሙ	təħatimu	təħətɨmə-SBJ.3SG.MASC-MOOD.GERNDV.PASS	was təħətɨmə	ተሐትመ		
ተሓቲቱ	təħatitu	təħətə-SBJ.3SG.MASC-MOOD.GERNDV.PASS	was təħətə	ተሐተ		
ተሓቲቶም	təħatitom	təħətə-SBJ.3PL.MASC-MOOD.GERNDV.PASS	was təħətə	ተሐተ		
ተሓጒስና	təħaɡʷisɨna	təħəɡosə-SBJ.1PL-MOOD.GERNDV.PASS	was təħəɡosə	ተሐጎሰ		
ተሓጕሱ	təħaɡʷɨsu	ʔaħəɡosə-SBJ.2PL.MASC-MOOD.IMPERF.TRANS	ʔaħəɡosə	ኣሐጎሰ		
ተሓጺሩ	təħat͡sʼiru	təħət͡sʼɨrə-SBJ.3SG.MASC-MOOD.GERNDV.PASS	was təħət͡sʼɨrə	ተሐጽረ		
ተመሃሩ	təməharu	train-SBJ.3PL.MASC-MOOD.PERF.PASS	did was train	ተመሃረ		
ተመሃሮ	təməharo	train-SBJ.3SG.MASC-OBJ.3SG.MASC-MOOD.PERF.PASS	did was train	ተመሃረ		
ተመለሱ	təmələsu	revert-SBJ.3PL.MASC-MOOD.PERF.PASS	did was revert	ተመልሰ		
ተመሊሰ	təməlisə	revert-SBJ.1SG-MOOD.GERNDV.PASS	was revert	ተመልሰ		
ተመሊሱ	təməlisu	revert-SBJ.3SG.MASC-MOOD.GERNDV.PASS	was revert	ተመልሰ		
ተመሊሳ	təməlisa	revert-SBJ.3SG.FEM-MOOD.GERNDV.PASS	was revert	ተመልሰ		
ተመሊስና	təməlisɨna	return-SBJ.1PL-MOOD.GERNDV.PASS	was return	ተመለሰ		
ተመሊስካ	təməlisɨka	revert-SBJ.2SG.MASC-MOOD.GERNDV.PASS	was revert	ተመልሰ		
ተመሊሶም	təməlisom	revert-SBJ.3PL.MASC-MOOD.GERNDV.PASS	was revert	ተመልሰ		
ተመላሊሱ	təməlalisu	frequent-SBJ.3SG.MASC-MOOD.GERNDV.ITER.PASS	was frequent	ተመላለሰ		
ተመልሱ	təməlɨsu	ʔamələsə-SBJ.2PL.MASC-MOOD.IMPERF.TRANS	ʔamələsə	ኣመለሰ		
ተመልከቱ	təməlɨkətu	see-SBJ.3PL.MASC-MOOD.PERF.PASS	did was see	ተመልከተ		
ተመልከት	təməlɨkət	see-SBJ.2SG.MASC-MOOD.IMP.PASS	was see	ተመልከተ		
ተመልኪቱ	təməlɨkitu	see-SBJ.3SG.MASC-MOOD.GERNDV.PASS	was see	ተመልከተ		
ተመልኪትካ	təməlɨkitɨka	see-SBJ.2SG.MASC-MOOD.GERNDV.PASS	was see	ተመልከተ		
ተመሪሑ	təməriħu	head-SBJ.3SG.MASC-MOOD.GERNDV.PASS	was head	ተመርሐ		
ተመሪቑ	təməriqʰu	graduate-SBJ.3SG.MASC-MOOD.GERNDV.PASS	was graduate	ተመረቐ		
ተመሪቓ	təməriqʰa	graduate-SBJ.3SG.FEM-MOOD.GERNDV.PASS	was graduate	ተመረቐ		
ተመሪጹ	təmərit͡sʼu	təmərɨt͡sʼə-SBJ.3SG.MASC-MOOD.GERNDV.PASS	was təmərɨt͡sʼə	ተመርጸ		
ተመራሪጾም	təmərarit͡sʼom	təmərarət͡sʼə-SBJ.3PL.MASC-MOOD.GERNDV.ITER.PASS	was təmərarət͡sʼə	ተመራረጸ		
ተመርኲሱ	təmərɨkʷisu	hinge-SBJ.3SG.MASC-MOOD.GERNDV.PASS	was hinge	ተመርኮሰ		
ተመርኲስካ	təmərɨkʷisɨka	hinge-SBJ.2SG.MASC-MOOD.GERNDV.PASS	was hinge	ተመርኮሰ		
ተመርጸት	təmərɨt͡sʼət	təmərɨt͡sʼə-SBJ.3SG.FEM-MOOD.PERF.PASS	did was təmərɨt͡sʼə	ተመርጸ		
ተመሲሉ	təməsilu	təməsɨlə-SBJ.3SG.MASC-MOOD.GERNDV.PASS	was təməsɨlə	ተመስለ		
ተመሲሎም	təməsilom	təməsɨlə-SBJ.3PL.MASC-MOOD.GERNDV.PASS	was təməsɨlə	ተመስለ		
ተመሳሲልካ	təməsasilɨka	ʔaməsasəjə-SBJ.3SG.FEM-OBJ.2SG.MASC.PREP-MOOD.IMPERF.ITER.TRANS	ʔaməsasəjə	ኣመሳሰየ		
ተመስሪቱ	təməsɨritu	found-SBJ.3SG.MASC-MOOD.GERNDV.PASS	was found	ተመስረተ		
ተመስገን	təməsɨɡən	təməsɨɡənə-SBJ.2SG.MASC-MOOD.IMP.PASS	was təməsɨɡənə	ተመስገነ		
ተመቒላ	təməqʰila	təməqʰɨlə-SBJ.3SG.FEM-MOOD.GERNDV.PASS	was təməqʰɨlə	ተመቕለ		
ተመቓቒሉ	təməqʰaqʰilu	təməqʰaqʰələ-SBJ.3SG.MASC-MOOD.GERNDV.ITER.PASS	was təməqʰaqʰələ	ተመቓቐለ		
ተመዚዙ	təməzizu	assign-SBJ.3SG.MASC-MOOD.GERNDV.PASS	was assign	ተመዘዘ		
ተመያይጡ	təməjajɨtʼu	ʔaməjajətʼə-SBJ.2PL.MASC-MOOD.IMPERF.ITER.TRANS	ʔaməjajətʼə	ኣመያየጠ		
ተመዲቡ	təmədibu	determine-SBJ.3SG.MASC-MOOD.GERNDV.PASS	was determine	ተመደበ		
ተመዲቦም	təmədibom	determine-SBJ.3PL.MASC-MOOD.GERNDV.PASS	was determine	ተመደበ		
ተመጢጡ	təmətʼitʼu	təmətʼə-SBJ.3SG.MASC-MOOD.GERNDV.PASS	was təmətʼə	ተመጠ		
ተማሂረ	təmahirə	train-SBJ.1SG-MOOD.GERNDV.PASS	was train	ተመሃረ		
ተማሂሩ	təmahiru	təmahərə-SBJ.3SG.MASC-MOOD.GERNDV.RECIP.PASS	was təmahərə each other	ተማሀረ		
ተማሂርና	təmahirɨna	train-SBJ.1PL-MOOD.GERNDV.PASS	was train	ተመሃረ		
ተማሂርካ	təmahirɨka	train-SBJ.2SG.MASC-MOOD.GERNDV.PASS	was train	ተመሃረ		
ተማሂሮም	təmahirom	train-SBJ.3PL.MASC-MOOD.GERNDV.PASS	was train	ተመሃረ		
ተማሃሮ	təmaharo	train-SBJ.3SG.MASC-OBJ.3SG.MASC-MOOD.PERF.PASS	did was train	ተመሃረ		
ተማሃሮን	təmaharon	train-SBJ.3SG.MASC-OBJ.3SG.MASC-MOOD.PERF.PASS	did was train	ተመሃረ		
ተማሊኡ	təmaliʔu	take-SBJ.3SG.MASC-MOOD.GERNDV.RECIP.PASS	was take each other	ተማልአ		
ተማሕዩ	təmaħɨju	tear out-SBJ.3SG.MASC-MOOD.GERNDV.RECIP.PASS	was tear out each other	ተማሐወ		
ተማሕጺኑ	təmaħɨt͡sʼinu	təməħɨt͡sʼənə-SBJ.3SG.MASC-MOOD.GERNDV.PASS	was təməħɨt͡sʼənə	ተመሕጸነ		
ተማሪሩ	təmariru	təmarərə-SBJ.3SG.MASC-MOOD.GERNDV.RECIP.PASS	was təmarərə each other	ተማረረ		
ተማሪኹ	təmarixu	take-SBJ.3SG.MASC-MOOD.GERNDV.PASS	was take	ተማረኸ		
ተምሃሮ	təmɨharo	train-SBJ.3SG.MASC-OBJ.3SG.MASC-MOOD.PERF.PASS	did was train	ተመሃረ		
ተረሲዑ	tərəsiʕu	escape-SBJ.3SG.MASC-MOOD.GERNDV.PASS	was escape	ተረስዐ		
ተረባሪቡ	tərəbaribu	tərəbarəbə-SBJ.3SG.MASC-MOOD.GERNDV.RECIP.PASS	was tərəbarəbə each other	ተረባረበ		
ተረኺቡ	tərəxibu	come-SBJ.3SG.MASC-MOOD.GERNDV.PASS	was come	ተረኽበ		
ተረኺባ	tərəxiba	come-SBJ.3SG.FEM-MOOD.GERNDV.PASS	was come	ተረኽበ		
ተረኺብና	tərəxibɨna	come-SBJ.1PL-MOOD.GERNDV.PASS	was come	ተረኽበ		
ተረኺቦም	tərəxibom	come-SBJ.3PL.MASC-MOOD.GERNDV.PASS	was come	ተረኽበ		
ተረኽበ	tərəxɨbə	come-SBJ.3SG.MASC-MOOD.PERF.PASS	did was come	ተረኽበ		
ተረኽቦ	tərəxɨbo	come-SBJ.3SG.MASC-OBJ.3SG.MASC-MOOD.PERF.PASS	did was come	ተረኽበ		
ተረዲኡ	tərədiʔu	get-SBJ.3SG.MASC-MOOD.GERNDV.PASS	was get	ተረድአ		
ተረዲኤ	tərədiʔe	get-SBJ.1SG-MOOD.GERNDV.PASS	was get	ተረድአ		
ተረዲእና	tərədiʔɨna	get-SBJ.1PL-MOOD.GERNDV.PASS	was get	ተረድአ		
ተረዲእናዮ	tərədiʔɨnajo	get-SBJ.1PL-OBJ.3SG.MASC-MOOD.GERNDV.PASS	was get	ተረድአ		
ተረዲእዎም	tərədiʔɨwom	get-SBJ.3SG.MASC-OBJ.3PL.MASC-MOOD.GERNDV.PASS	was get	ተረድአ		
ተረዲኦም	tərədiʔom	get-SBJ.3PL.MASC-MOOD.GERNDV.PASS	was get	ተረድአ		
ተረድኦ	tərədɨʔo	get-SBJ.3SG.MASC-OBJ.3SG.MASC-MOOD.PERF.PASS	did was get	ተረድአ		
ተረጊጹ	tərəɡit͡sʼu	tərəɡɨt͡sʼə-SBJ.3SG.MASC-MOOD.GERNDV.PASS	was tərəɡɨt͡sʼə	ተረግጸ		
ተረጋጊጹ	tərəɡaɡit͡sʼu	tərəɡaɡət͡sʼə-SBJ.3SG.MASC-MOOD.GERNDV.ITER.PASS	was tərəɡaɡət͡sʼə	ተረጋገጸ		
ተሪፈን	tərifən	remain-SBJ.3PL.FEM-MOOD.GERNDV	remain	ተረፈ		
ተሪፉ	tərifu	remain-SBJ.3SG.MASC-MOOD.GERNDV	remain	ተረፈ		
ተሪፋ	tərifa	remain-SBJ.3SG.FEM-MOOD.GERNDV	remain	ተረፈ		
ተሪፍና	tərifɨna	remain-SBJ.1PL-MOOD.GERNDV	remain	ተረፈ		
ተሪፎም	tərifom	remain-SBJ.3PL.MASC-MOOD.GERNDV	remain	ተረፈ		
ተራእዩ	təraʔɨju	təraʔəjə-SBJ.3SG.MASC-MOOD.GERNDV.RECIP.PASS	was təraʔəjə each other	ተራአየ		
ተራእዮም	təraʔɨjom	təraʔəjə-SBJ.3PL.MASC-MOOD.GERNDV.RECIP.PASS	was təraʔəjə each other	ተራአየ		
ተራኺቡ	təraxibu	meet-SBJ.3SG.MASC-MOOD.GERNDV.RECIP.PASS	was meet each other	ተራኸበ		
ተራኺብና	təraxibɨna	meet-SBJ.1PL-MOOD.GERNDV.RECIP.PASS	was meet each other	ተራኸበ		
ተራኺብካ	təraxibɨka	meet-SBJ.2SG.MASC-MOOD.GERNDV.RECIP.PASS	was meet each other	ተራኸበ		
ተራኺቦም	təraxibom	meet-SBJ.3PL.MASC-MOOD.GERNDV.RECIP.PASS	was meet each other	ተራኸበ		
ተራጊፉ	təraɡifu	təraɡəfə-SBJ.3SG.MASC-MOOD.GERNDV.RECIP.PASS	was təraɡəfə each other	ተራገፈ		
ተሰሚዑ	təsəmiʕu	hearsay-SBJ.3SG.MASC-MOOD.GERNDV.PASS	was hearsay	ተሰምዐ		
ተሰሚዑኒ	təsəmiʕuni	hearsay-SBJ.3SG.MASC-OBJ.1SG-MOOD.GERNDV.PASS	was hearsay	ተሰምዐ		
ተሰሚዖም	təsəmiʕom	hearsay-SBJ.3PL.MASC-MOOD.GERNDV.PASS	was hearsay	ተሰምዐ		
ተሰማሚዑ	təsəmamiʕu	like-SBJ.3SG.MASC-MOOD.GERNDV.ITER.PASS	was like	ተሰማምዐ		
ተሰማሚዕና	təsəmamiʕɨna	like-SBJ.1PL-MOOD.GERNDV.ITER.PASS	was like	ተሰማምዐ		
ተሰማሚዕናን	təsəmamiʕɨnan	like-SBJ.1PL-MOOD.GERNDV.ITER.PASS	was like	ተሰማምዐ		
ተሰማሚዖም	təsəmamiʕom	like-SBJ.3PL.MASC-MOOD.GERNDV.ITER.PASS	was like	ተሰማምዐ		
ተሰማምዑ	təsəmamɨʕu	ʔasəmamɨʕə-SBJ.2PL.MASC-MOOD.IMPERF.ITER.TRANS	ʔasəmamɨʕə	ኣሰማምዐ		
ተሰሪሑ	təsəriħu	do-SBJ.3SG.MASC-MOOD.GERNDV.PASS	was do	ተሰርሐ		
ተሰሪቑ	təsəriqʰu	təsərɨqə-SBJ.3SG.MASC-MOOD.GERNDV.PASS	was təsərɨqə	ተሰርቀ		
ተሰሪቱ	təsəritu	build-SBJ.3SG.MASC-MOOD.GERNDV.PASS	was build	ተሰረተ		
ተሰሪዑ	təsəriʕu	range-SBJ.3SG.MASC-MOOD.GERNDV.PASS	was range	ተሰርዐ		
ተሰሪዖም	təsəriʕom	range-SBJ.3PL.MASC-MOOD.GERNDV.PASS	was range	ተሰርዐ		
ተሰቒሉ	təsəqʰilu	təsəqʰɨlə-SBJ.3SG.MASC-MOOD.GERNDV.PASS	was təsəqʰɨlə	ተሰቕለ		
ተሰቒላ	təsəqʰila	təsəqʰɨlə-SBJ.3SG.FEM-MOOD.GERNDV.PASS	was təsəqʰɨlə	ተሰቕለ		
ተሰነይ	təsənəj	comport-SBJ.2SG.MASC-MOOD.IMP.PASS	was comport	ተሰነየ		
ተሰንዩ	təsənɨju	escort-SBJ.2PL.MASC-MOOD.IMPERF.TRANS	escort	ኣሰነየ		
ተሰኪሙ	təsəkimu	carry-SBJ.3SG.MASC-MOOD.GERNDV.PASS	was carry	ተሰከመ		
ተሰኪሞም	təsəkimom	carry-SBJ.3PL.MASC-MOOD.GERNDV.PASS	was carry	ተሰከመ		
ተሰዊሩ	təsəwiru	disappear-SBJ.3SG.MASC-MOOD.GERNDV.PASS	was disappear	ተሰወረ		
ተሰጋጊሩ	təsəɡaɡiru	təsəɡaɡərə-SBJ.3SG.MASC-MOOD.GERNDV.ITER.PASS	was təsəɡaɡərə	ተሰጋገረ		
ተሳተፋ	təsatəfa	share-SBJ.3SG.MASC-OBJ.3SG.FEM-MOOD.PERF.RECIP.PASS	did was share each other	ተሳተፈ		
ተሳቲፈን	təsatifən	share-SBJ.3PL.FEM-MOOD.GERNDV.RECIP.PASS	was share each other	ተሳተፈ		
ተሳቲፉ	təsatifu	share-SBJ.3SG.MASC-MOOD.GERNDV.RECIP.PASS	was share each other	ተሳተፈ		
ተሳቲፋ	təsatifa	share-SBJ.3SG.FEM-MOOD.GERNDV.RECIP.PASS	was share each other	ተሳተፈ		
ተሳቲፎም	təsatifom	share-SBJ.3PL.MASC-MOOD.GERNDV.RECIP.PASS	was share each other	ተሳተፈ		
ተሳትፎን	təsatɨfon	ʔasatəfə-SBJ.3SG.FEM-OBJ.3SG.MASC-MOOD.IMPERF.RECIP.TRANS	ʔasatəfə each other	ኣሳተፈ		
ተሳኒየንን	təsanijənɨn	season-SBJ.2SG.FEM-OBJ.3PL.FEM-MOOD.IMPERF.RECIP.TRANS	season each other	ኣሳነየ		
ተሳንያን	təsanɨjan	season-SBJ.2SG.FEM-OBJ.3SG.FEM-MOOD.IMPERF.RECIP.TRANS	season each other	ኣሳነየ		
ተሳኢለ	təsaʔilə	film-SBJ.1SG-MOOD.GERNDV.PASS	was film	ተሰኣለ		
ተሳዒሩ	təsaʕiru	təsaʕərə-SBJ.3SG.MASC-MOOD.GERNDV.RECIP.PASS	was təsaʕərə each other	ተሳዐረ		
ተሳጢሑ	təsatʼiħu	təsatʼɨħə-SBJ.3SG.MASC-MOOD.GERNDV.RECIP.PASS	was təsatʼɨħə each other	ተሳጥሐ		
ተሳጢሖሙሉ	təsatʼiħomulu	təsatʼɨħə-SBJ.3PL.MASC-OBJ.3SG.MASC.PREP-MOOD.GERNDV.RECIP.PASS	was təsatʼɨħə each other	ተሳጥሐ		
ተስፋን	təsɨfan	launch-SBJ.2PL.FEM-MOOD.IMPERF.TRANS	launch	ኣስፈፈ		
ተሸይጣ	təʃəjɨtʼa	sell-SBJ.3SG.FEM-MOOD.GERNDV.PASS	was sell	ተሸጠ		
ተሸፊኑ	təʃəfinu	reek-SBJ.3SG.MASC-MOOD.GERNDV.PASS	was reek	ተሸፈነ		
ተሾመ	təʃomə	prefer-SBJ.3SG.MASC-MOOD.PERF.PASS	did was prefer	ተሾመ		
ተቃውሞ	təqawɨmo	ʔaqawəmə-SBJ.2SG.MASC-OBJ.3SG.MASC-MOOD.IMPERF.RECIP.TRANS	ʔaqawəmə each other	ኣቃወመ		
ተቐላጢፎም	təqʰəlatʼifom	spurt-SBJ.3PL.MASC-MOOD.GERNDV.RECIP.PASS	was spurt each other	ተቐላጠፈ		
ተቐሚጡ	təqʰəmitʼu	live-SBJ.3SG.MASC-MOOD.GERNDV.PASS	was live	ተቐመጠ		
ተቐሚጦም	təqʰəmitʼom	live-SBJ.3PL.MASC-MOOD.GERNDV.PASS	was live	ተቐመጠ		
ተቐበሉ	təqʰəbəlu	follow-SBJ.2PL.MASC-MOOD.IMP.PASS	was follow	ተቐበለ		
ተቐቢለ	təqʰəbilə	follow-SBJ.1SG-MOOD.GERNDV.PASS	was follow	ተቐበለ		
ተቐቢሉ	təqʰəbilu	follow-SBJ.3SG.MASC-MOOD.GERNDV.PASS	was follow	ተቐበለ		
ተቐቢላ	təqʰəbila	follow-SBJ.3SG.FEM-MOOD.GERNDV.PASS	was follow	ተቐበለ		
ተቐቢልና	təqʰəbilɨna	follow-SBJ.1PL-MOOD.GERNDV.PASS	was follow	ተቐበለ		
ተቐቢልናዮ	təqʰəbilɨnajo	follow-SBJ.1PL-OBJ.3SG.MASC-MOOD.GERNDV.PASS	was follow	ተቐበለ		
ተቐቢልካ	təqʰəbilɨka	follow-SBJ.2SG.MASC-MOOD.GERNDV.PASS	was follow	ተቐበለ		
ተቐቢልዎ	təqʰəbilɨwo	follow-SBJ.3SG.MASC-OBJ.3SG.MASC-MOOD.GERNDV.PASS	was follow	ተቐበለ		
ተቐቢሎም	təqʰəbilom	follow-SBJ.3PL.MASC-MOOD.GERNDV.PASS	was follow	ተቐበለ		
ተቐቲሉ	təqʰətilu	təqʰətɨlə-SBJ.3SG.MASC-MOOD.GERNDV.PASS	was təqʰətɨlə	ተቐትለ		
ተቐቲሎም	təqʰətilom	təqʰətɨlə-SBJ.3PL.MASC-MOOD.GERNDV.PASS	was təqʰətɨlə	ተቐትለ		
ተቐንጢጡ	təqʰənɨtʼitʼu	təqʰənɨtʼətʼə-SBJ.3SG.MASC-MOOD.GERNDV.PASS	was təqʰənɨtʼətʼə	ተቐንጠጠ		
ተቐዪሩ	təqʰəjiru	exchange-SBJ.3SG.MASC-MOOD.GERNDV.PASS	was exchange	ተቐየረ		
ተቐይሩ	təqʰəjɨru	convert-SBJ.2PL.MASC-MOOD.IMPERF.TRANS	convert	ኣቐየረ		
ተቐይራ	təqʰəjɨra	convert-SBJ.2SG.MASC-OBJ.3SG.FEM-MOOD.IMPERF.TRANS	convert	ኣቐየረ		
ተቐይሮም	təqʰəjɨrom	convert-SBJ.2SG.MASC-OBJ.3PL.MASC-MOOD.IMPERF.TRANS	convert	ኣቐየረ		
ተቐዲሑ	təqʰədiħu	copy-SBJ.3SG.MASC-MOOD.GERNDV.PASS	was copy	ተቐድሐ		
ተቓሊሱ	təqʰalisu	struggle-SBJ.3SG.MASC-MOOD.GERNDV.PASS	was struggle	ተቓለሰ		
ተቓሊሱን	təqʰalisun	struggle-SBJ.3SG.MASC-MOOD.GERNDV.PASS	was struggle	ተቓለሰ		
ተቓሊስና	təqʰalisɨna	struggle-SBJ.1PL-MOOD.GERNDV.PASS	was struggle	ተቓለሰ		
ተቓሊሶም	təqʰalisom	struggle-SBJ.3PL.MASC-MOOD.GERNDV.PASS	was struggle	ተቓለሰ		
ተቓሊዑ	təqʰaliʕu	təqʰalɨʕə-SBJ.3SG.MASC-MOOD.GERNDV.RECIP.PASS	was təqʰalɨʕə each other	ተቓልዐ		
ተቓሊዖም	təqʰaliʕom	təqʰalɨʕə-SBJ.3PL.MASC-MOOD.GERNDV.RECIP.PASS	was təqʰalɨʕə each other	ተቓልዐ		
ተቓዊምዎን	təqʰawimɨwon	dispute-SBJ.3SG.MASC-OBJ.3SG.MASC-MOOD.GERNDV.RECIP.PASS	was dispute each other	ተቓወመ		
ተቕርብ	təqʰɨrɨb	set-SBJ.3SG.FEM-MOOD.IMPERF.TRANS	set	ኣቕረበ		
ተቕርቦ	təqʰɨrɨbo	set-SBJ.2SG.MASC-OBJ.3SG.MASC-MOOD.IMPERF.TRANS	set	ኣቕረበ		
ተቖጺሩ	təqʰot͡sʼiru	təqʰot͡sʼɨrə-SBJ.3SG.MASC-MOOD.GERNDV.PASS	was təqʰot͡sʼɨrə	ተቖጽረ		
ተበላሊዑ	təbəlaliʕu	təbəlalɨʕə-SBJ.3SG.MASC-MOOD.GERNDV.ITER.PASS	was təbəlalɨʕə	ተበላልዐ		
ተበላሽዩ	təbəlaʃɨju	rust-SBJ.3SG.MASC-MOOD.GERNDV.PASS	was rust	ተበላሸወ		
ተበራበር	təbərabər	wake-SBJ.2SG.MASC-MOOD.IMP.PASS	was wake	ተበራበረ		
ተበራቢረ	təbərabirə	wake-SBJ.1SG-MOOD.GERNDV.PASS	was wake	ተበራበረ		
ተበራቢሮም	təbərabirom	wake-SBJ.3PL.MASC-MOOD.GERNDV.PASS	was wake	ተበራበረ		
ተበቲኑ	təbətinu	disperse-SBJ.3SG.MASC-MOOD.GERNDV.PASS	was disperse	ተበተነ		
ተበታቲኑ	təbətatinu	disband-SBJ.3SG.MASC-MOOD.GERNDV.ITER.PASS	was disband	ተበታተነ		
ተበጺሑ	təbət͡sʼiħu	come-SBJ.3SG.MASC-MOOD.GERNDV.PASS	was come	ተበጽሐ		
ተባሂለን	təbahilən	təbahələ-SBJ.1SG-MOOD.GERNDV.RECIP.PASS	was təbahələ each other	ተባሀለ		
ተባሂሉ	təbahilu	təbəhalə-SBJ.3SG.MASC-MOOD.GERNDV.PASS	was təbəhalə	ተበሃለ		
ተባሂሉስ	təbahilus	təbahələ-SBJ.3SG.MASC-MOOD.GERNDV.RECIP.PASS	was təbahələ each other	ተባሀለ		
ተባሂላ	təbahila	təbahələ-SBJ.3SG.FEM-MOOD.GERNDV.RECIP.PASS	was təbahələ each other	ተባሀለ		
ተባሂልና	təbahilɨna	təbəhalə-SBJ.1PL-MOOD.GERNDV.PASS	was təbəhalə	ተበሃለ		
ተባሂሎም	təbahilom	təbahələ-SBJ.3PL.MASC-MOOD.GERNDV.RECIP.PASS	was təbahələ each other	ተባሀለ		
ተባሪሩ	təbariru	təbarərə-SBJ.3SG.MASC-MOOD.GERNDV.RECIP.PASS	was təbarərə each other	ተባረረ		
ተባሪሮም	təbarirom	təbarərə-SBJ.3PL.MASC-MOOD.GERNDV.RECIP.PASS	was təbarərə each other	ተባረረ		
ተብሎ	təbɨlo	ʔabələ-SBJ.3SG.FEM-OBJ.3SG.MASC-MOOD.IMP.TRANS	ʔabələ	ኣበለ		
ተብዕል	təbɨʕɨl	keep-SBJ.3SG.FEM-MOOD.IMPERF.TRANS	keep	ኣብዓለ		
ተተሓሒዙ	tətəħaħizu	tətəħaħəzə-SBJ.3SG.MASC-MOOD.GERNDV.ITER.PASS	was tətəħaħəzə	ተተሓሐዘ		
ተተሓሒዞሙዎ	tətəħaħizomuwo	tətəħaħəzə-SBJ.3PL.MASC-OBJ.3SG.MASC-MOOD.GERNDV.ITER.PASS	was tətəħaħəzə	ተተሓሐዘ		
ተተርጕሙ	tətərɨɡʷɨmu	ʔatərɨɡomə-SBJ.2PL.MASC-MOOD.IMPERF.TRANS	ʔatərɨɡomə	ኣተርጎመ		
ተተባብዑን	tətəbabɨʕun	tətəbabɨʕə-SBJ.3PL.MASC-MOOD.PERF.ITER.PASS	did was tətəbabɨʕə	ተተባብዐ		
ተተኺሉ	tətəxilu	tətəxɨlə-SBJ.3SG.MASC-MOOD.GERNDV.PASS	was tətəxɨlə	ተተኽለ		
ተታሊሎም	tətalilom	tətalələ-SBJ.3PL.MASC-MOOD.GERNDV.PASS	was tətalələ	ተታለለ		
ተታሒዙ	tətaħizu	tətəħazə-SBJ.3SG.MASC-MOOD.GERNDV.PASS	was tətəħazə	ተተሓዘ		
ተታሒዞም	tətaħizom	tətaħəzə-SBJ.3PL.MASC-MOOD.GERNDV.RECIP.PASS	was tətaħəzə each other	ተታሐዘ		
ተነቢቡ	tənəbibu	tənəbə-SBJ.3SG.MASC-MOOD.GERNDV.PASS	was tənəbə	ተነበ		
ተነግሮም	tənəɡɨrom	learn-SBJ.3SG.MASC-OBJ.3PL.MASC-MOOD.PERF.PASS	did was learn	ተነግረ		
ተነጺሩ	tənət͡sʼiru	spotlight-SBJ.3SG.MASC-MOOD.GERNDV.PASS	was spotlight	ተነጸረ		
ተነጺሩልና	tənət͡sʼirulɨna	spotlight-SBJ.3SG.MASC-OBJ.1PL.PREP-MOOD.GERNDV.PASS	was spotlight	ተነጸረ		
ተናዊሑ	tənawiħu	tənawɨħə-SBJ.3SG.MASC-MOOD.GERNDV.RECIP.PASS	was tənawɨħə each other	ተናውሐ		
ተንሲኦም	tənɨsiʔom	up-SBJ.3PL.MASC-MOOD.GERNDV	up	ተንስአ		
ተንቀሳቒሱ	tənɨqəsaqʰisu	walk-SBJ.3SG.MASC-MOOD.GERNDV.PASS	was walk	ተንቀሳቐሰ		
ተንኪፈዮ	tənɨkifəjo	touch-SBJ.1SG-OBJ.3SG.MASC-MOOD.GERNDV	touch	ተንከፈ		
ተንጠልጢሉ	tənɨtʼəlɨtʼilu	hang-SBJ.3SG.MASC-MOOD.GERNDV.PASS	was hang	ተንጠልጠለ		
ተኣልዩ	təʔalɨju	təʔələ-SBJ.3SG.MASC-MOOD.GERNDV.PASS	was təʔələ	ተአለ		
ተኣማሚኑ	təʔamaminu	təʔəmamənə-SBJ.3SG.MASC-MOOD.GERNDV.ITER.PASS	was təʔəmamənə	ተአማመነ		
ተኣሰሩ	təʔasəru	təʔəsɨrə-SBJ.3PL.MASC-MOOD.PERF.PASS	did was təʔəsɨrə	ተአስረ		
ተኣሲሩ	təʔasiru	təʔəsɨrə-SBJ.3SG.MASC-MOOD.GERNDV.PASS	was təʔəsɨrə	ተአስረ		
ተኣሲሮም	təʔasirom	təʔəsɨrə-SBJ.3PL.MASC-MOOD.GERNDV.PASS	was təʔəsɨrə	ተአስረ		
ተኣሳሲሩ	təʔasasiru	təʔəsasərə-SBJ.3SG.MASC-MOOD.GERNDV.ITER.PASS	was təʔəsasərə	ተአሳሰረ		
ተኣከቡ	təʔakəbu	təʔəkəbə-SBJ.3PL.MASC-MOOD.PERF.PASS	did was təʔəkəbə	ተአከበ		
ተኣኪቡ	təʔakibu	təʔəkəbə-SBJ.3SG.MASC-MOOD.GERNDV.PASS	was təʔəkəbə	ተአከበ		
ተኣኪቦም	təʔakibom	təʔəkəbə-SBJ.3PL.MASC-MOOD.GERNDV.PASS	was təʔəkəbə	ተአከበ		
ተኣኻኺቦም	təʔaxaxibom	ʔəxaxəbə-SBJ.3PL.MASC-MOOD.GERNDV.ITER.PASS	was ʔəxaxəbə	አኻኸበ		
ተኣጊደን	təʔaɡidən	təʔəɡədə-SBJ.1SG-MOOD.GERNDV.PASS	was təʔəɡədə	ተአገደ		
ተኣጊዱ	təʔaɡidu	təʔəɡədə-SBJ.3SG.MASC-MOOD.GERNDV.PASS	was təʔəɡədə	ተአገደ		
ተኩስ	təkus	təkosə-SBJ.2SG.MASC-MOOD.IMP	təkosə	ተኮሰ		
ተኩሶ	təkuso	təkosə-SBJ.2SG.MASC-OBJ.3SG.MASC-MOOD.IMP	təkosə	ተኮሰ		
ተካይዱ	təkajɨdu	last-SBJ.2PL.MASC-MOOD.IMPERF.RECIP.TRANS	last each other	ኣካየደ		
ተካይዶ	təkajɨdo	last-SBJ.3SG.FEM-OBJ.3SG.MASC-MOOD.IMP.RECIP.TRANS	last each other	ኣካየደ		
ተክኤ	təkɨʔe	replace-SBJ.3SG.MASC-MOOD.PERF	did replace	ተክአ		
ተኲሶም	təkʷisom	təkosə-SBJ.3PL.MASC-MOOD.GERNDV	təkosə	ተኮሰ		
ተኸልኪሉ	təxəlɨkilu	təxəlɨkələ-SBJ.3SG.MASC-MOOD.GERNDV.PASS	was təxəlɨkələ	ተኸልከለ		
ተኸሲሱ	təxəsisu	təxəsə-SBJ.3SG.MASC-MOOD.GERNDV.PASS	was təxəsə	ተኸሰ		
ተኸሲሶም	təxəsisom	təxəsə-SBJ.3PL.MASC-MOOD.GERNDV.PASS	was təxəsə	ተኸሰ		
ተኸቢሩ	təxəbiru	təxəbɨrə-SBJ.3SG.MASC-MOOD.GERNDV.PASS	was təxəbɨrə	ተኸብረ		
ተኸቢቡ	təxəbibu	təxəbə-SBJ.3SG.MASC-MOOD.GERNDV.PASS	was təxəbə	ተኸበ		
ተኸባቢረንን	təxəbabirənɨn	təxəbabərə-SBJ.3PL.FEM-MOOD.GERNDV.ITER.PASS	was təxəbabərə	ተኸባበረ		
ተኸተለ	təxətələ	follow-SBJ.3SG.MASC-MOOD.PERF.PASS	did was follow	ተኸተለ		
ተኸቲሉ	təxətilu	follow-SBJ.3SG.MASC-MOOD.GERNDV.PASS	was follow	ተኸተለ		
ተኸቲሎም	təxətilom	follow-SBJ.3PL.MASC-MOOD.GERNDV.PASS	was follow	ተኸተለ		
ተኸታተሉ	təxətatəlu	attend-SBJ.3PL.MASC-MOOD.PERF.ITER.PASS	did was attend	ተኸታተለ		
ተኸዲኑ	təxədinu	apparel-SBJ.3SG.MASC-MOOD.GERNDV.PASS	was apparel	ተኸድነ		
ተኸፊለን	təxəfilən	təxəfɨlə-SBJ.1SG-MOOD.GERNDV.PASS	was təxəfɨlə	ተኸፍለ		
ተኸፊሉ	təxəfilu	təxəfɨlə-SBJ.3SG.MASC-MOOD.GERNDV.PASS	was təxəfɨlə	ተኸፍለ		
ተኸፊቱ	təxəfitu	təxəfɨtə-SBJ.3SG.MASC-MOOD.GERNDV.PASS	was təxəfɨtə	ተኸፍተ		
ተኺሎም	təxilom	pitch-SBJ.3PL.MASC-MOOD.GERNDV	pitch	ተኸለ		
ተኾነ	təxonə	təxonə-SBJ.3SG.MASC-MOOD.PERF.PASS	did was təxonə	ተኾነ		
ተኾይኑ	təxojɨnu	təxonə-SBJ.3SG.MASC-MOOD.GERNDV.PASS	was təxonə	ተኾነ		
ተወሊዑ	təwəliʕu	flash-SBJ.3SG.MASC-MOOD.GERNDV.PASS	was flash	ተወልዐ		
ተወሊዱ	təwəlidu	təwəlɨdə-SBJ.3SG.MASC-MOOD.GERNDV.PASS	was təwəlɨdə	ተወልደ		
ተወሊዳ	təwəlida	təwəlɨdə-SBJ.3SG.FEM-MOOD.GERNDV.PASS	was təwəlɨdə	ተወልደ		
ተወሊዶም	təwəlidom	təwəlɨdə-SBJ.3PL.MASC-MOOD.GERNDV.PASS	was təwəlɨdə	ተወልደ		
ተወልደ	təwəlɨdə	təwəlɨdə-SBJ.3SG.MASC-MOOD.PERF.PASS	did was təwəlɨdə	ተወልደ		
ተወልደን	təwəlɨdən	təwəlɨdə-SBJ.3SG.MASC-MOOD.PERF.PASS	did was təwəlɨdə	ተወልደ		
ተወሰነ	təwəsənə	determine-SBJ.3SG.MASC-MOOD.PERF.PASS	did was determine	ተወሰነ		
ተወሲኑ	təwəsinu	determine-SBJ.3SG.MASC-MOOD.GERNDV.PASS	was determine	ተወሰነ		
ተወሲኽዎ	təwəsixɨwo	increase-SBJ.3SG.MASC-OBJ.3SG.MASC-MOOD.GERNDV.PASS	was increase	ተወሰኸ		
ተወሲዱ	təwəsidu	təwəsɨdə-SBJ.3SG.MASC-MOOD.GERNDV.PASS	was təwəsɨdə	ተወስደ		
ተወሲዶም	təwəsidom	təwəsɨdə-SBJ.3PL.MASC-MOOD.GERNDV.PASS	was təwəsɨdə	ተወስደ		
ተወዲኡ	təwədiʔu	out-SBJ.3SG.MASC-MOOD.GERNDV.PASS	was out	ተወድአ		
ተወጢሐን	təwətʼiħən	sit-SBJ.1SG-MOOD.GERNDV.PASS	was sit	ተወጥሐ		
ተወጢሑ	təwətʼiħu	sit-SBJ.3SG.MASC-MOOD.GERNDV.PASS	was sit	ተወጥሐ		
ተዋሂቡ	təwahibu	təwəhabə-SBJ.3SG.MASC-MOOD.GERNDV.PASS	was təwəhabə	ተወሃበ		
ተዋሂቡና	təwahibuna	təwəhabə-SBJ.3SG.MASC-OBJ.1PL-MOOD.GERNDV.PASS	was təwəhabə	ተወሃበ		
ተዋሂቡዎ	təwahibuwo	təwəhabə-SBJ.3SG.MASC-OBJ.3SG.MASC-MOOD.GERNDV.PASS	was təwəhabə	ተወሃበ		
ተዋሂብዋ	təwahibɨwa	təwəhabə-SBJ.3SG.MASC-OBJ.3SG.FEM-MOOD.GERNDV.PASS	was təwəhabə	ተወሃበ		
ተዋሂብዎ	təwahibɨwo	təwəhabə-SBJ.3SG.MASC-OBJ.3SG.MASC-MOOD.GERNDV.PASS	was təwəhabə	ተወሃበ		
ተዋሂብዎም	təwahibɨwom	təwəhabə-SBJ.3SG.MASC-OBJ.3PL.MASC-MOOD.GERNDV.PASS	was təwəhabə	ተወሃበ		
ተዋህቦ	təwahɨbo	ʔawahəbə-SBJ.3SG.FEM-OBJ.3SG.MASC-MOOD.IMPERF.RECIP.TRANS	ʔawahəbə each other	ኣዋሀበ		
ተዓቂቡ	təʕaqibu	təʕəqəbə-SBJ.3SG.MASC-MOOD.GERNDV.PASS	was təʕəqəbə	ተዐቀበ		
ተዓብሊላ	təʕabɨlila	təʕəbɨlələ-SBJ.3SG.FEM-MOOD.GERNDV.PASS	was təʕəbɨlələ	ተዐብለለ		
ተዓንቂፉ	təʕanɨqifu	təʕənɨqəfə-SBJ.3SG.MASC-MOOD.GERNDV.PASS	was təʕənɨqəfə	ተዐንቀፈ		
ተዓዊተ	təʕawitə	təʕəwətə-SBJ.1SG-MOOD.GERNDV.PASS	was təʕəwətə	ተዐወተ		
ተዓዊቱ	təʕawitu	təʕəwətə-SBJ.3SG.MASC-MOOD.GERNDV.PASS	was təʕəwətə	ተዐወተ		
ተዓዊትና	təʕawitɨna	təʕəwətə-SBJ.1PL-MOOD.GERNDV.PASS	was təʕəwətə	ተዐወተ		
ተዓዘብ	təʕazəb	təʕəzəbə-SBJ.2SG.MASC-MOOD.IMP.PASS	was təʕəzəbə	ተዐዘበ		
ተዓዚበ	təʕazibə	təʕəzəbə-SBJ.1SG-MOOD.GERNDV.PASS	was təʕəzəbə	ተዐዘበ		
ተዓዚቡ	təʕazibu	təʕəzəbə-SBJ.3SG.MASC-MOOD.GERNDV.PASS	was təʕəzəbə	ተዐዘበ		
ተዓዚብና	təʕazibɨna	təʕəzəbə-SBJ.1PL-MOOD.GERNDV.PASS	was təʕəzəbə	ተዐዘበ		
ተዓዲሙ	təʕadimu	təʕədəmə-SBJ.3SG.MASC-MOOD.GERNDV.PASS	was təʕədəmə	ተዐደመ		
ተዓዲምና	təʕadimɨna	təʕədəmə-SBJ.1PL-MOOD.GERNDV.PASS	was təʕədəmə	ተዐደመ		
ተዓጢቑ	təʕatʼiqʰu	təʕətʼɨqə-SBJ.3SG.MASC-MOOD.GERNDV.PASS	was təʕətʼɨqə	ተዐጥቀ		
ተዓጢቕካ	təʕatʼiqʰɨka	təʕətʼɨqə-SBJ.2SG.MASC-MOOD.GERNDV.PASS	was təʕətʼɨqə	ተዐጥቀ		
ተዓጽወ	təʕat͡sʼɨwə	təʕət͡sʼɨwə-SBJ.3SG.MASC-MOOD.PERF.PASS	did was təʕət͡sʼɨwə	ተዐጽወ		
ተዓጽዩ	təʕat͡sʼɨju	təʕət͡sʼɨwə-SBJ.3SG.MASC-MOOD.GERNDV.PASS	was təʕət͡sʼɨwə	ተዐጽወ		
ተዘርጊሑ	təzərɨɡiħu	spread-SBJ.3SG.MASC-MOOD.GERNDV.PASS	was spread	ተዘርግሐ		
ተዘርጊሖም	təzərɨɡiħom	spread-SBJ.3PL.MASC-MOOD.GERNDV.PASS	was spread	ተዘርግሐ		
ተዘክሮ	təzəkɨro	remind-SBJ.2SG.MASC-OBJ.3SG.MASC-MOOD.IMPERF.TRANS	remind	ኣዘከረ		
ተዛረቡ	təzarəbu	say-SBJ.2PL.MASC-MOOD.IMP.RECIP.PASS	was say each other	ተዛረበ		
ተዛረብ	təzarəb	say-SBJ.2SG.MASC-MOOD.IMP.RECIP.PASS	was say each other	ተዛረበ		
ተዛሪበ	təzaribə	say-SBJ.1SG-MOOD.GERNDV.RECIP.PASS	was say each other	ተዛረበ		
ተዛሪበሉ	təzaribəlu	say-SBJ.1SG-OBJ.3SG.MASC.PREP-MOOD.GERNDV.RECIP.PASS	was say each other	ተዛረበ		
ተዛሪበን	təzaribən	say-SBJ.1SG-MOOD.GERNDV.RECIP.PASS	was say each other	ተዛረበ		
ተዛሪቡ	təzaribu	say-SBJ.3SG.MASC-MOOD.GERNDV.RECIP.PASS	was say each other	ተዛረበ		
ተዛሪብካ	təzaribɨka	say-SBJ.2SG.MASC-MOOD.GERNDV.RECIP.PASS	was say each other	ተዛረበ		
ተዛሪቦም	təzaribom	say-SBJ.3PL.MASC-MOOD.GERNDV.RECIP.PASS	was say each other	ተዛረበ		
ተደልዩ	tədəlɨju	tədəlɨwə-SBJ.3SG.MASC-MOOD.GERNDV.PASS	was tədəlɨwə	ተደልወ		
ተደሚሩ	tədəmiru	aggregate-SBJ.3SG.MASC-MOOD.GERNDV.PASS	was aggregate	ተደመረ		
ተደማሚሩ	tədəmamiru	tədəmamərə-SBJ.3SG.MASC-MOOD.GERNDV.ITER.PASS	was tədəmamərə	ተደማመረ		
ተደምሲሱ	tədəmɨsisu	abolish-SBJ.3SG.MASC-MOOD.GERNDV.PASS	was abolish	ተደምሰሰ		
ተደሪሮም	tədərirom	dine-SBJ.3PL.MASC-MOOD.GERNDV.PASS	was dine	ተደረረ		
ተደርብየን	tədərɨbɨjən	ʔadərəbə-SBJ.2SG.FEM-OBJ.3PL.FEM-MOOD.IMPERF.TRANS	ʔadərəbə	ኣደረበ		
ተደርብዮም	tədərɨbɨjom	ʔadərəbə-SBJ.2SG.FEM-OBJ.3PL.MASC-MOOD.IMPERF.TRANS	ʔadərəbə	ኣደረበ		
ተደናጊሩ	tədənaɡiru	mistake-SBJ.3SG.MASC-MOOD.GERNDV.PASS	was mistake	ተደናገረ		
ተደጊማ	tədəɡima	recur-SBJ.3SG.FEM-MOOD.GERNDV.PASS	was recur	ተደግመ		
ተደጋጊሙ	tədəɡaɡimu	and-SBJ.3SG.MASC-MOOD.GERNDV.ITER.PASS	was and	ተደጋገመ		
ተደፊሩ	tədəfiru	tədəfɨrə-SBJ.3SG.MASC-MOOD.GERNDV.PASS	was tədəfɨrə	ተደፍረ		
ተደፊኡ	tədəfiʔu	press-SBJ.3SG.MASC-MOOD.GERNDV.PASS	was press	ተደፍአ		
ተዳልዩ	tədalɨju	tədaləjə-SBJ.3SG.MASC-MOOD.GERNDV.RECIP.PASS	was tədaləjə each other	ተዳለየ		
ተዳኺሞም	tədaximom	tədaxəmə-SBJ.3PL.MASC-MOOD.GERNDV.RECIP.PASS	was tədaxəmə each other	ተዳኸመ		
ተጀመረ	təd͡ʒəmərə	go-SBJ.3SG.MASC-MOOD.PERF.PASS	did was go	ተጀመረ		
ተጀሚሩ	təd͡ʒəmiru	go-SBJ.3SG.MASC-MOOD.GERNDV.PASS	was go	ተጀመረ		
ተገሊጸን	təɡəlit͡sʼən	təɡəlɨt͡sʼə-SBJ.3PL.FEM-MOOD.GERNDV.PASS	was təɡəlɨt͡sʼə	ተገልጸ		
ተገሊጹ	təɡəlit͡sʼu	təɡəlɨt͡sʼə-SBJ.3SG.MASC-MOOD.GERNDV.PASS	was təɡəlɨt͡sʼə	ተገልጸ		
ተገሊጹሎም	təɡəlit͡sʼulom	təɡəlɨt͡sʼə-SBJ.3SG.MASC-OBJ.3PL.MASC.PREP-MOOD.GERNDV.PASS	was təɡəlɨt͡sʼə	ተገልጸ		
ተገሊጹን	təɡəlit͡sʼun	təɡəlɨt͡sʼə-SBJ.3SG.MASC-MOOD.GERNDV.PASS	was təɡəlɨt͡sʼə	ተገልጸ		
ተገሊጻ	təɡəlit͡sʼa	təɡəlɨt͡sʼə-SBJ.3SG.FEM-MOOD.GERNDV.PASS	was təɡəlɨt͡sʼə	ተገልጸ		
ተገላጊሉ	təɡəlaɡilu	disengage-SBJ.3SG.MASC-MOOD.GERNDV.RECIP.PASS	was disengage each other	ተገላገለ		
ተገረሙ	təɡərəmu	be-SBJ.3PL.MASC-MOOD.PERF.PASS	did was be	ተገረመ		
ተገሪህካ	təɡərihɨka	təɡərɨhə-SBJ.2SG.MASC-MOOD.GERNDV.PASS	was təɡərɨhə	ተገርሀ		
ተገብረ	təɡəbɨrə	administration-SBJ.3SG.MASC-MOOD.PERF.PASS	did was administration	ተገብረ		
ተገንዚቡ	təɡənɨzibu	see-SBJ.3SG.MASC-MOOD.GERNDV.PASS	was see	ተገንዘበ		
ተገንዚብና	təɡənɨzibɨna	see-SBJ.1PL-MOOD.GERNDV.PASS	was see	ተገንዘበ		
ተገደዱ	təɡədədu	compulsion-SBJ.3PL.MASC-MOOD.PERF.PASS	did was compulsion	ተገደደ		
ተገዲደ	təɡədidə	compulsion-SBJ.1SG-MOOD.GERNDV.PASS	was compulsion	ተገደደ		
ተገዲዱ	təɡədidu	compulsion-SBJ.3SG.MASC-MOOD.GERNDV.PASS	was compulsion	ተገደደ		
ተገዲዳ	təɡədida	compulsion-SBJ.3SG.FEM-MOOD.GERNDV.PASS	was compulsion	ተገደደ		
ተገዲድና	təɡədidɨna	compulsion-SBJ.1PL-MOOD.GERNDV.PASS	was compulsion	ተገደደ		
ተገዲድኩም	təɡədidɨkum	compulsion-SBJ.2PL.MASC-MOOD.GERNDV.PASS	was compulsion	ተገደደ		
ተገዲዶሙሉ	təɡədidomulu	compulsion-SBJ.3PL.MASC-OBJ.3SG.MASC.PREP-MOOD.GERNDV.PASS	was compulsion	ተገደደ		
ተገዲዶም	təɡədidom	compulsion-SBJ.3PL.MASC-MOOD.GERNDV.PASS	was compulsion	ተገደደ		
ተጋሂዱ	təɡahidu	təɡahədə-SBJ.3SG.MASC-MOOD.GERNDV.RECIP.PASS	was təɡahədə each other	ተጋሀደ		
ተጋቢኡ	təɡabiʔu	təɡabɨʔə-SBJ.3SG.MASC-MOOD.GERNDV.RECIP.PASS	was təɡabɨʔə each other	ተጋብአ		
ተጓየየት	təɡʷajəjət	romp-SBJ.3SG.FEM-MOOD.PERF.RECIP.PASS	did was romp each other	ተጓየየ		
ተጠራጢሩ	tətʼəratʼiru	balk-SBJ.3SG.MASC-MOOD.GERNDV.RECIP.PASS	was balk each other	ተጠራጠረ		
ተጠርኒፍና	tətʼərɨnifɨna	pack-SBJ.1PL-MOOD.GERNDV.PASS	was pack	ተጠርነፈ		
ተጠርኒፍካ	tətʼərɨnifɨka	pack-SBJ.2SG.MASC-MOOD.GERNDV.PASS	was pack	ተጠርነፈ		
ተጠርኒፎም	tətʼərɨnifom	pack-SBJ.3PL.MASC-MOOD.GERNDV.PASS	was pack	ተጠርነፈ		
ተጠቒሙ	tətʼəqʰimu	use-SBJ.3SG.MASC-MOOD.GERNDV.PASS	was use	ተጠቕመ		
ተጠቒሙሉዶ	tətʼəqʰimuludo	use-SBJ.3SG.MASC-OBJ.3SG.MASC.PREP-MOOD.GERNDV.PASS.Q	was use?	ተጠቕመ		
ተጠቒማ	tətʼəqʰima	use-SBJ.3SG.FEM-MOOD.GERNDV.PASS	was use	ተጠቕመ		
ተጠቒምካ	tətʼəqʰimɨka	use-SBJ.2SG.MASC-MOOD.GERNDV.PASS	was use	ተጠቕመ		
ተጠቒሞም	tətʼəqʰimom	use-SBJ.3PL.MASC-MOOD.GERNDV.PASS	was use	ተጠቕመ		
ተጠቒሱ	tətʼəqʰisu	tətʼəqʰɨsə-SBJ.3SG.MASC-MOOD.GERNDV.PASS	was tətʼəqʰɨsə	ተጠቕሰ		
ተጠቒሳ	tətʼəqʰisa	tətʼəqʰɨsə-SBJ.3SG.FEM-MOOD.GERNDV.PASS	was tətʼəqʰɨsə	ተጠቕሰ		
ተጠቒሶም	tətʼəqʰisom	tətʼəqʰɨsə-SBJ.3PL.MASC-MOOD.GERNDV.PASS	was tətʼəqʰɨsə	ተጠቕሰ		
ተጣቢቑን	tətʼabiqʰun	tətʼabəqʰə-SBJ.3SG.MASC-MOOD.GERNDV.RECIP.PASS	was tətʼabəqʰə each other	ተጣበቐ		
ተጣዒሱ	tətʼaʕisu	tətʼəʕasə-SBJ.3SG.MASC-MOOD.GERNDV.PASS	was tətʼəʕasə	ተጠዓሰ		
ተጸሚዱ	tət͡sʼəmidu	tət͡sʼəmɨdə-SBJ.3SG.MASC-MOOD.GERNDV.PASS	was tət͡sʼəmɨdə	ተጸምደ		
ተጸሚዶሙሉ	tət͡sʼəmidomulu	tət͡sʼəmɨdə-SBJ.3PL.MASC-OBJ.3SG.MASC.PREP-MOOD.GERNDV.PASS	was tət͡sʼəmɨdə	ተጸምደ		
ተጸሚዶም	tət͡sʼəmidom	tət͡sʼəmɨdə-SBJ.3PL.MASC-MOOD.GERNDV.PASS	was tət͡sʼəmɨdə	ተጸምደ		
ተጸቓቒጡ	tət͡sʼəqʰaqʰitʼu	tət͡sʼəqʰaqʰətʼə-SBJ.3SG.MASC-MOOD.GERNDV.ITER.PASS	was tət͡sʼəqʰaqʰətʼə	ተጸቓቐጠ		
ተጸንቂቑ	tət͡sʼənɨqiqʰu	peter-SBJ.3SG.MASC-MOOD.GERNDV.PASS	was peter	ተጸንቀቐ		
ተጸዋዒ	tət͡sʼəwaʕi	call-SBJ.2SG.FEM-MOOD.IMP.PASS	was call	ተጸውዐ		
ተጸጊዕካ	tət͡sʼəɡiʕɨka	depend-SBJ.2SG.MASC-MOOD.GERNDV.PASS	was depend	ተጸግዐ		
ተጻሒፉ	tət͡sʼaħifu	write-SBJ.3SG.MASC-MOOD.GERNDV.PASS	was write	ተጸሓፈ		
ተጻሒፉን	tət͡sʼaħifun	tət͡sʼaħəfə-SBJ.3SG.MASC-MOOD.GERNDV.RECIP.PASS	was tət͡sʼaħəfə each other	ተጻሐፈ		
ተጻርዩ	tət͡sʼarɨju	ʔat͡sʼarəjə-SBJ.2PL.MASC-MOOD.IMPERF.RECIP.TRANS	ʔat͡sʼarəjə each other	ኣጻረየ		
ተጻብኦ	tət͡sʼabɨʔo	ʔat͡sʼabəjə-SBJ.2PL.FEM-OBJ.3SG.MASC-MOOD.IMPERF.RECIP.TRANS	ʔat͡sʼabəjə each other	ኣጻበየ		
ተጻወቲ	tət͡sʼawəti	play-SBJ.2SG.FEM-MOOD.IMP.RECIP.PASS	was play each other	ተጻወተ		
ተጻዊሮም	tət͡sʼawirom	support-SBJ.3PL.MASC-MOOD.GERNDV.RECIP.PASS	was support each other	ተጻወረ		
ተጻዊቱ	tət͡sʼawitu	play-SBJ.3SG.MASC-MOOD.GERNDV.RECIP.PASS	was play each other	ተጻወተ		
ተፈሊጡ	təfəlitʼu	təfəlɨtʼə-SBJ.3SG.MASC-MOOD.GERNDV.PASS	was təfəlɨtʼə	ተፈልጠ		
ተፈላሊና	təfəlalina	ʔafəlaləjə-SBJ.2SG.MASC-OBJ.1PL-MOOD.IMPERF.ITER.TRANS	ʔafəlaləjə	ኣፈላለየ		
ተፈልዩ	təfəlɨju	təfələ-SBJ.3SG.MASC-MOOD.GERNDV.PASS	was təfələ	ተፈለ		
ተፈልዮም	təfəlɨjom	təfələ-SBJ.3PL.MASC-MOOD.GERNDV.PASS	was təfələ	ተፈለ		
ተፈሪዱ	təfəridu	təfərɨdə-SBJ.3SG.MASC-MOOD.GERNDV.PASS	was təfərɨdə	ተፈርደ		
ተፈቲሑ	təfətiħu	answer-SBJ.3SG.MASC-MOOD.GERNDV.PASS	was answer	ተፈትሐ		
ተፈቲኑ	təfətinu	try-SBJ.3SG.MASC-MOOD.GERNDV.PASS	was try	ተፈተነ		
ተፈጢሩ	təfətʼiru	arise-SBJ.3SG.MASC-MOOD.GERNDV.PASS	was arise	ተፈጥረ		
ተፈጺሙ	təfət͡sʼimu	happen-SBJ.3SG.MASC-MOOD.GERNDV.PASS	was happen	ተፈጸመ		
ተፋሰስ	təfasəs	təfasəsə-SBJ.2SG.MASC-MOOD.IMP.RECIP.PASS	was təfasəsə each other	ተፋሰሰ		
ተፋቒራን	təfaqʰiran	təfaqʰərə-SBJ.3SG.FEM-MOOD.GERNDV.RECIP.PASS	was təfaqʰərə each other	ተፋቐረ		
ተፋኒናን	təfaninan	təfanəwə-SBJ.1PL-MOOD.GERNDV.RECIP.PASS	was təfanəwə each other	ተፋነወ		
ትልእኽ	tɨlɨʔɨx	send-SBJ.3SG.FEM-MOOD.IMPERF	send	ለኣኸ		
ትሓስቡ	tɨħasɨbu	ħəsəbə-SBJ.2PL.MASC-MOOD.IMPERF	ħəsəbə	ሐሰበ		
ትሕተቱ	tɨħɨtətu	təħətə-SBJ.2PL.MASC-MOOD.IMPERF.PASS	was təħətə	ተሐተ		
ትሕግዝ	tɨħɨɡɨz	ħəɡəzə-SBJ.3SG.FEM-MOOD.IMPERF	ħəɡəzə	ሐገዘ		
ትመለስ	tɨmələs	return-SBJ.3SG.FEM-MOOD.IMP.PASS	was return	ተመለሰ		
ትመሓደር	tɨməħadər	təməħadərə-SBJ.3SG.FEM-MOOD.IMPERF.RECIP.PASS	was təməħadərə each other	ተመሓደረ		
ትመርጽ	tɨmərɨt͡sʼ	return-SBJ.2SG.MASC-MOOD.IMPERF	return	መረጸ		
ትመርጽዎን	tɨmərɨt͡sʼɨwon	return-SBJ.2PL.MASC-OBJ.3SG.MASC-MOOD.IMPERF	return	መረጸ		
ትመስል	tɨməsɨl	think-SBJ.2SG.MASC-MOOD.IMPERF	think	መሰለ		
ትመጽእ	tɨmət͡sʼɨʔ	come-SBJ.3SG.FEM-MOOD.IMPERF	come	መጸ		
ትምህር	tɨmɨhɨr	train-SBJ.2SG.MASC-MOOD.IMPERF	train	መሃረ		
ትምራሕ	tɨmɨraħ	head-SBJ.2SG.MASC-MOOD.IMPERF.PASS	was head	ተመርሐ		
ትረክብ	tɨrəkɨb	get-SBJ.3SG.FEM-MOOD.IMPERF	get	ረኸበ		
ትርከቡ	tɨrɨkəbu	come-SBJ.2PL.MASC-MOOD.IMPERF.PASS	was come	ተረኽበ		
ትርከብ	tɨrɨkəb	come-SBJ.2SG.MASC-MOOD.IMPERF.PASS	was come	ተረኽበ		
ትርዳእ	tɨrɨdaʔ	get-SBJ.2SG.MASC-MOOD.IMPERF.PASS	was get	ተረድአ		
ትሰምዕ	tɨsəmɨʕ	hear-SBJ.2SG.MASC-MOOD.IMPERF	hear	ሰምዐ		
ትሰርሑ	tɨsərɨħu	do-SBJ.2PL.MASC-MOOD.IMPERF	do	ሰርሐ		
ትሰርሕ	tɨsərɨħ	do-SBJ.3SG.FEM-MOOD.IMPERF	do	ሰርሐ		
ትስሕብን	tɨsɨħɨbɨn	draw-SBJ.2SG.FEM-MOOD.IMPERF	draw	ሰሓበ		
ትቕብል	tɨqʰɨbɨl	qəbələ-SBJ.2SG.MASC-MOOD.IMPERF	qəbələ	ቀበለ		
ትቕጽል	tɨqʰɨt͡sʼɨl	go-SBJ.3SG.FEM-MOOD.IMPERF	go	ቀጸለ		
ትቖጽሮ	tɨqʰot͡sʼɨro	hold-SBJ.2SG.MASC-OBJ.3SG.MASC-MOOD.IMPERF	hold	ቆጸረ		
ትበሃል	tɨbəhal	təbəhalə-SBJ.3SG.FEM-MOOD.IMP.PASS	was təbəhalə	ተበሃለ		
ትብሃል	tɨbɨhal	təbəhalə-SBJ.2SG.MASC-MOOD.IMPERF.PASS	was təbəhalə	ተበሃለ		
ትብለኒ	tɨbɨləni	say-SBJ.2SG.MASC-OBJ.1SG-MOOD.IMPERF	say	በለ		
ትብሉ	tɨbɨlu	say-SBJ.2PL.MASC-MOOD.IMPERF	say	በለ		
ትብላ	tɨbɨla	say-SBJ.2SG.MASC-OBJ.3SG.FEM-MOOD.IMPERF	say	በለ		
ትብል	tɨbɨl	say-SBJ.3SG.FEM-MOOD.IMPERF	say	በለ		
ትብልዎ	tɨbɨlɨwo	say-SBJ.2PL.MASC-OBJ.3SG.MASC-MOOD.IMPERF	say	በለ		
ትብሎ	tɨbɨlo	say-SBJ.2SG.MASC-OBJ.3SG.MASC-MOOD.IMPERF	say	በለ		
ትተርፍ	tɨtərɨf	remain-SBJ.2SG.MASC-MOOD.IMPERF	remain	ተረፈ		
ትነብር	tɨnəbɨr	be-SBJ.2SG.MASC-MOOD.IMPERF	be	ነበረ		
ትንፈር	tɨnɨfər	tənəfɨrə-SBJ.2SG.MASC-MOOD.IMPERF.PASS	was tənəfɨrə	ተነፍረ		
ትኣቱ	tɨʔatu	ʔətəwə-SBJ.2SG.MASC-MOOD.IMPERF	ʔətəwə	አተወ		
ትእለ	tɨʔɨlə	təʔələ-SBJ.3SG.FEM-MOOD.IMPERF.PASS	was təʔələ	ተአለ		
ትከላኸለሉን	tɨkəlaxələlun	protect-SBJ.3SG.FEM-OBJ.3SG.MASC.PREP-MOOD.IMP.RECIP.PASS	was protect each other	ተኸላኸለ		
ትኸውን	tɨxəwɨn	be-SBJ.2SG.MASC-MOOD.IMPERF	be	ኮነ		
ትኸይድ	tɨxəjɨd	off-SBJ.2SG.MASC-MOOD.IMPERF	off	ከደ		
ትኸፍል	tɨxəfɨl	pay-SBJ.2SG.MASC-MOOD.IMPERF	pay	ከፈለ		
ትኹን	tɨxun	be-SBJ.3SG.FEM-MOOD.IMP	be	ኮነ		
ትኽእሉ	tɨxɨʔɨlu	suffer-SBJ.2PL.MASC-MOOD.IMPERF	suffer	ከኣለ		
ትኽእሊ	tɨxɨʔɨli	suffer-SBJ.2SG.FEM-MOOD.IMPERF	suffer	ከኣለ		
ትኽእል	tɨxɨʔɨl	suffer-SBJ.3SG.FEM-MOOD.IMPERF	suffer	ከኣለ		
ትኾኑ	tɨxonu	be-SBJ.2PL.MASC-MOOD.IMPERF	be	ኮነ		
ትውዕል	tɨwɨʕɨl	wəʕalə-SBJ.2SG.MASC-MOOD.IMPERF	wəʕalə	ወዓለ		
ትውዳእ	tɨwɨdaʔ	out-SBJ.3SG.FEM-MOOD.IMPERF.PASS	was out	ተወድአ		
ትዕበ	tɨʕɨbə	təʕəbə-SBJ.2SG.FEM-MOOD.IMPERF.PASS	was təʕəbə	ተዐበ		
ትዕዘብ	tɨʕɨzəb	təʕəzəbə-SBJ.2SG.MASC-MOOD.IMPERF.PASS	was təʕəzəbə	ተዐዘበ		
ትዛረብ	tɨzarəb	say-SBJ.3SG.FEM-MOOD.IMP.RECIP.PASS	was say each other	ተዛረበ		
ትዛረብኦ	tɨzarəbɨʔo	say-SBJ.2PL.FEM-OBJ.3SG.MASC-MOOD.IMPERF.RECIP.PASS	was say each other	ተዛረበ		
ትዝርግሖን	tɨzɨrɨɡɨħon	spread-SBJ.3SG.FEM-OBJ.3SG.MASC-MOOD.IMPERF	spread	ዘርግሐ		
ትዝክርዎዶ	tɨzɨkɨrɨwodo	remember-SBJ.2PL.MASC-OBJ.3SG.MASC-MOOD.IMPERF.Q	remember?	ዘከረ		
ትደሊ	tɨdəli	will-SBJ.3SG.FEM-MOOD.IMPERF	will	ደለየ		
ትደልዩ	tɨdəlɨju	will-SBJ.2PL.MASC-MOOD.IMPERF	will	ደለየ		
ትድቅስ	tɨdɨqɨs	sleep-SBJ.2SG.MASC-MOOD.IMPERF	sleep	ደቀሰ		
ትድግፉን	tɨdɨɡɨfun	aid-SBJ.2PL.MASC-MOOD.IMPERF	aid	ደገፈ		
ትገልጽ	tɨɡəlɨt͡sʼ	put-SBJ.2SG.MASC-MOOD.IMPERF	put	ገለጸ		
ትገልጾ	tɨɡəlɨt͡sʼo	put-SBJ.3SG.FEM-OBJ.3SG.MASC-MOOD.IMPERF	put	ገለጸ		
ትገብሩ	tɨɡəbɨru	do-SBJ.2PL.MASC-MOOD.IMPERF	do	ገበረ		
ትገብር	tɨɡəbɨr	do-SBJ.3SG.FEM-MOOD.IMPERF	do	ገበረ		
ትገብርዎ	tɨɡəbɨrɨwo	do-SBJ.2PL.MASC-OBJ.3SG.MASC-MOOD.IMPERF	do	ገበረ		
ትገብሮ	tɨɡəbɨro	do-SBJ.3SG.FEM-OBJ.3SG.MASC-MOOD.IMPERF	do	ገበረ		
ትግዕርሎም	tɨɡɨʕɨrɨlom	roar-SBJ.2SG.FEM-OBJ.3PL.MASC.PREP-MOOD.IMPERF	roar	ገዓረ		
ትግደድ	tɨɡɨdəd	compulsion-SBJ.2SG.MASC-MOOD.IMPERF.PASS	was compulsion	ተገደደ		
ትጎዓዝ	tɨɡoʕaz	təɡoʕazə-SBJ.3SG.FEM-MOOD.IMPERF.PASS	was təɡoʕazə	ተጎዓዘ		
ትጓዓዝ	tɨɡʷaʕaz	təɡoʕazə-SBJ.3SG.FEM-MOOD.IMPERF.PASS	was təɡoʕazə	ተጎዓዘ		
ትጣበቕን	tɨtʼabəqʰɨn	tətʼabəqʰə-SBJ.2SG.FEM-MOOD.IMPERF.RECIP.PASS	was tətʼabəqʰə each other	ተጣበቐ		
ትጥቀመላ	tɨtʼɨqəməla	use-SBJ.3SG.FEM-OBJ.3SG.FEM.PREP-MOOD.IMPERF.PASS	was use	ተጠቕመ		
ትጽበ	tɨt͡sʼɨbə	expect-SBJ.3SG.FEM-MOOD.IMPERF.PASS	was expect	ተጸበየ		
ትጽውዓሉ	tɨt͡sʼɨwɨʕalu	call-SBJ.2SG.MASC-OBJ.3SG.MASC.PREP-MOOD.IMPERF	call	ጸውዐ		
ትጽዕር	tɨt͡sʼɨʕɨr	do one's best-SBJ.3SG.FEM-MOOD.IMPERF	do one's best	ጸዓረ		
ትፈልጡ	tɨfəlɨtʼu	tell-SBJ.2PL.MASC-MOOD.IMPERF	tell	ፈለጠ		
ትፈልጥ	tɨfəlɨtʼ	tell-SBJ.2SG.MASC-MOOD.IMPERF	tell	ፈለጠ		
ትፈልጦ	tɨfəlɨtʼo	tell-SBJ.3SG.FEM-OBJ.3SG.MASC-MOOD.IMPERF	tell	ፈለጠ		
ትፈትሕ	tɨfətɨħ	answer-SBJ.3SG.FEM-MOOD.IMPERF	answer	ፈትሐ		
ትፍለጥ	tɨfɨlətʼ	tell-SBJ.3SG.FEM-MOOD.IMP	tell	ፈለጠ		
ትፍትን	tɨfɨtɨn	try-SBJ.2SG.MASC-MOOD.IMPERF	try	ፈተነ		
ትፍጽሞ	tɨfɨt͡sʼɨmo	do-SBJ.2SG.MASC-OBJ.3SG.MASC-MOOD.IMPERF	do	ፈጸመ		
ነማሕጽን	nəmaħɨt͡sʼɨn	ʔaməħɨt͡sʼənə-SBJ.1PL-MOOD.IMPERF.TRANS	ʔaməħɨt͡sʼənə	ኣመሕጸነ		
ነስምዕ	nəsɨmɨʕ	caution-SBJ.1PL-MOOD.IMP.TRANS	caution	ኣስምዐ		
ነቕርበልኩም	nəqʰɨrɨbəlɨkum	set-SBJ.1PL-OBJ.2PL.MASC.PREP-MOOD.IMPERF.TRANS	set	ኣቕረበ		
ነቕርብ	nəqʰɨrɨb	set-SBJ.1PL-MOOD.IMP.TRANS	set	ኣቕረበ		
ነበረ	nəbərə	be-SBJ.3SG.MASC-MOOD.PERF	did be	ነበረ		
ነበረት	nəbərət	be-SBJ.3SG.FEM-MOOD.PERF	did be	ነበረ		
ነበሩ	nəbəru	be-SBJ.3PL.MASC-MOOD.PERF	did be	ነበረ		
ነበርና	nəbərɨna	be-SBJ.1PL-MOOD.PERF	did be	ነበረ		
ነበርኩ	nəbərɨku	be-SBJ.1SG-MOOD.PERF	did be	ነበረ		
ነቢሩ	nəbiru	be-SBJ.3SG.MASC-MOOD.GERNDV	be	ነበረ		
ነቢሮም	nəbirom	be-SBJ.3PL.MASC-MOOD.GERNDV	be	ነበረ		
ነካይዶ	nəkajɨdo	last-SBJ.1PL-OBJ.3SG.MASC-MOOD.IMP.RECIP.TRANS	last each other	ኣካየደ		
ነይረ	nəjɨrə	be-SBJ.1SG-MOOD.GERNDV	be	ነበረ		
ነይረን	nəjɨrən	be-SBJ.3PL.FEM-MOOD.GERNDV	be	ነበረ		
ነይሩ	nəjɨru	be-SBJ.3SG.MASC-MOOD.GERNDV	be	ነበረ		
ነይሩኒ	nəjɨruni	be-SBJ.3SG.MASC-OBJ.1SG-MOOD.GERNDV	be	ነበረ		
ነይሩወን	nəjɨruwən	be-SBJ.3SG.MASC-OBJ.3PL.FEM-MOOD.GERNDV	be	ነበረ		
ነይሩዋ	nəjɨruwa	be-SBJ.3SG.MASC-OBJ.3SG.FEM-MOOD.GERNDV	be	ነበረ		
ነይሩዎ	nəjɨruwo	be-SBJ.3SG.MASC-OBJ.3SG.MASC-MOOD.GERNDV	be	ነበረ		
ነይሩዎም	nəjɨruwom	be-SBJ.3SG.MASC-OBJ.3PL.MASC-MOOD.GERNDV	be	ነበረ		
ነይሩዶ	nəjɨrudo	be-SBJ.3SG.MASC-MOOD.GERNDV.Q	be?	ነበረ		
ነይራ	nəjɨra	be-SBJ.3SG.FEM-MOOD.GERNDV	be	ነበረ		
ነይርና	nəjɨrɨna	be-SBJ.1PL-MOOD.GERNDV	be	ነበረ		
ነይርከብ	nəjɨrɨkəb	come-SBJ.1SG-MOOD.IMPERF.PASS.NEG-CONJUNCT	and not was come	ተረኽበ		
ነይርዎ	nəjɨrɨwo	be-SBJ.3SG.MASC-OBJ.3SG.MASC-MOOD.GERNDV	be	ነበረ		
ነይርዎም	nəjɨrɨwom	be-SBJ.3SG.MASC-OBJ.3PL.MASC-MOOD.GERNDV	be	ነበረ		
ነይርዎዶ	nəjɨrɨwodo	be-SBJ.3SG.MASC-OBJ.3SG.MASC-MOOD.GERNDV.Q	be?	ነበረ		
ነይሮም	nəjɨrom	be-SBJ.3PL.MASC-MOOD.GERNDV	be	ነበረ		
ነዲፋ	nədifa	plan-SBJ.3SG.FEM-MOOD.GERNDV	plan	ነደፈ		
ነገረኒ	nəɡərəni	tell-SBJ.3SG.MASC-OBJ.1SG-MOOD.PERF	did tell	ነገረ		
ነገርና	nəɡərɨna	tell-SBJ.1PL-MOOD.PERF	did tell	ነገረ		
ነገርዎም	nəɡərɨwom	tell-SBJ.3PL.MASC-OBJ.3PL.MASC-MOOD.PERF	did tell	ነገረ		
ነጸግዎ	nət͡sʼəɡɨwo	deny-SBJ.3PL.MASC-OBJ.3SG.MASC-MOOD.PERF	did deny	ነጸገ		
ነጺገንኦ	nət͡sʼiɡənɨʔo	deny-SBJ.3PL.FEM-OBJ.3SG.MASC-MOOD.GERNDV	deny	ነጸገ		
ነጺገዮ	nət͡sʼiɡəjo	deny-SBJ.1SG-OBJ.3SG.MASC-MOOD.GERNDV	deny	ነጸገ		
ነጺጉ	nət͡sʼiɡu	deny-SBJ.3SG.MASC-MOOD.GERNDV	deny	ነጸገ		
ነጺጋቶ	nət͡sʼiɡato	deny-SBJ.3SG.FEM-OBJ.3SG.MASC-MOOD.GERNDV	deny	ነጸገ		
ነጺግዎ	nət͡sʼiɡɨwo	deny-SBJ.3SG.MASC-OBJ.3SG.MASC-MOOD.GERNDV	deny	ነጸገ		
ነጺግዎን	nət͡sʼiɡɨwon	deny-SBJ.3SG.MASC-OBJ.3SG.MASC-MOOD.GERNDV	deny	ነጸገ		
ነጺጎም	nət͡sʼiɡom	deny-SBJ.3PL.MASC-MOOD.GERNDV	deny	ነጸገ		
ነፍሰን	nəfɨsən	spill-SBJ.1PL-OBJ.3PL.FEM-MOOD.IMPERF.TRANS	spill	ኣፍሰሰ		
ነፍሶም	nəfɨsom	spill-SBJ.1PL-OBJ.3PL.MASC-MOOD.IMPERF.TRANS	spill	ኣፍሰሰ		
ናብን	nabɨn	foster-SBJ.2SG.MASC-MOOD.IMP	foster	ናበየ		
ናብኣ	nabɨʔa	foster-SBJ.2PL.FEM-OBJ.3SG.FEM-MOOD.IMP	foster	ናበየ		
ኔረ	nerə	be-SBJ.1SG-MOOD.GERNDV	be	ነበረ		
ኔርና	nerɨna	be-SBJ.1PL-MOOD.GERNDV	be	ነበረ		
ኔርዎ	nerɨwo	be-SBJ.3SG.MASC-OBJ.3SG.MASC-MOOD.GERNDV	be	ነበረ		
ኔርዎም	nerɨwom	be-SBJ.3SG.MASC-OBJ.3PL.MASC-MOOD.GERNDV	be	ነበረ		
ንለውጥን	nɨləwɨtʼɨn	change-SBJ.1PL-MOOD.IMP	change	ለወጠ		
ንለዓል	nɨləʕal	come from-SBJ.1PL-MOOD.IMPERF.PASS	was come from	ተለዓለ		
ንሓስብ	nɨħasɨb	ħəsəbə-SBJ.1PL-MOOD.IMPERF	ħəsəbə	ሐሰበ		
ንሓትት	nɨħatɨt	ħətətə-SBJ.1PL-MOOD.IMPERF	ħətətə	ሐተተ		
ንሕሰብ	nɨħɨsəb	ħəsəbə-SBJ.1PL-MOOD.IMP	ħəsəbə	ሐሰበ		
ንሕቆንን	nɨħɨqonɨn	ħəqʰonə-SBJ.1PL-MOOD.IMP	ħəqʰonə	ሐቖነ		
ንሕብር	nɨħɨbɨr	ħəbərə-SBJ.1PL-MOOD.IMPERF	ħəbərə	ሐበረ		
ንሕተት	nɨħɨtət	ħətətə-SBJ.1PL-MOOD.IMP	ħətətə	ሐተተ		
ንመሃር	nɨməhar	train-SBJ.1PL-MOOD.IMP.PASS	was train	ተመሃረ		
ንመለስ	nɨmələs	revert-SBJ.1PL-MOOD.IMP.PASS	was revert	ተመልሰ		
ንመልከት	nɨməlɨkət	see-SBJ.1PL-MOOD.IMP.PASS	was see	ተመልከተ		
ንመልከቶ	nɨməlɨkəto	see-SBJ.1PL-OBJ.3SG.MASC-MOOD.IMP.PASS	was see	ተመልከተ		
ንመራሕ	nɨməraħ	head-SBJ.1PL-MOOD.IMP.PASS	was head	ተመርሐ		
ንመርምር	nɨmərɨmɨr	look-SBJ.1PL-MOOD.IMP	look	መርመረ		
ንምሕጸነኩም	nɨmɨħɨt͡sʼənəkum	təməħɨt͡sʼənə-SBJ.1PL-OBJ.2PL.MASC-MOOD.IMPERF.PASS	was təməħɨt͡sʼənə	ተመሕጸነ		
ንምሕጸን	nɨmɨħɨt͡sʼən	təməħɨt͡sʼənə-SBJ.1PL-MOOD.IMPERF.PASS	was təməħɨt͡sʼənə	ተመሕጸነ		
ንምዕብልን	nɨmɨʕɨbɨlɨn	məʕɨbələ-SBJ.1PL-MOOD.IMPERF	məʕɨbələ	መዕበለ		
ንሞትን	nɨmotɨn	fall-SBJ.1PL-MOOD.IMP.PASS	was fall	ተሞተ		
ንረክብ	nɨrəkɨb	get-SBJ.1PL-MOOD.IMPERF	get	ረኸበ		
ንረኽቦ	nɨrəxɨbo	get-SBJ.1PL-OBJ.3SG.MASC-MOOD.IMPERF	get	ረኸበ		
ንራኸብ	nɨraxəb	meet-SBJ.1PL-MOOD.IMPERF.RECIP.PASS	was meet each other	ተራኸበ		
ንርኢ	nɨrɨʔi	see-SBJ.1PL-MOOD.IMPERF	see	ረኣየ		
ንርኣዮ	nɨrɨʔajo	see-SBJ.1PL-OBJ.3SG.MASC-MOOD.IMPERF.PASS	was see	ተረኣየ		
ንርእዮ	nɨrɨʔɨjo	see-SBJ.1PL-OBJ.3SG.MASC-MOOD.IMPERF	see	ረኣየ		
ንርከብ	nɨrɨkəb	come-SBJ.1PL-MOOD.IMPERF.PASS	was come	ተረኽበ		
ንርዳእ	nɨrɨdaʔ	get-SBJ.1PL-MOOD.IMPERF.PASS	was get	ተረድአ		
ንሰምዕ	nɨsəmɨʕ	hear-SBJ.1PL-MOOD.IMPERF	hear	ሰምዐ		
ንሰምዖ	nɨsəmɨʕo	hear-SBJ.1PL-OBJ.3SG.MASC-MOOD.IMPERF	hear	ሰምዐ		
ንሰርሕ	nɨsərɨħ	do-SBJ.1PL-MOOD.IMPERF	do	ሰርሐ		
ንስመር	nɨsɨmər	təsəmɨrə-SBJ.1PL-MOOD.IMPERF.PASS	was təsəmɨrə	ተሰምረ		
ንስነ	nɨsɨnə	comport-SBJ.1PL-MOOD.IMPERF.PASS	was comport	ተሰነየ		
ንሻቐልን	nɨʃaqʰəlɨn	have-SBJ.1PL-MOOD.IMP.RECIP.PASS	was have each other	ተሻቐለ		
ንቃለስ	nɨqaləs	struggle-SBJ.1PL-MOOD.IMPERF.PASS	was struggle	ተቓለሰ		
ንቃወም	nɨqawəm	dispute-SBJ.1PL-MOOD.IMPERF.RECIP.PASS	was dispute each other	ተቓወመ		
ንቕበሎም	nɨqʰɨbəlom	follow-SBJ.1PL-OBJ.3PL.MASC-MOOD.IMPERF.PASS	was follow	ተቐበለ		
ንበል	nɨbəl	say-SBJ.1PL-MOOD.IMP	say	በለ		
ንበሎ	nɨbəlo	say-SBJ.1PL-OBJ.3SG.MASC-MOOD.IMP	say	በለ		
ንበሎም	nɨbəlom	say-SBJ.1PL-OBJ.3PL.MASC-MOOD.IMP	say	በለ		
ንብለኩም	nɨbɨləkum	say-SBJ.1PL-OBJ.2PL.MASC-MOOD.IMPERF	say	በለ		
ንብላ	nɨbɨla	say-SBJ.1PL-OBJ.3SG.FEM-MOOD.IMPERF	say	በለ		
ንብል	nɨbɨl	say-SBJ.1PL-MOOD.IMPERF	say	በለ		
ንብሎ	nɨbɨlo	say-SBJ.1PL-OBJ.3SG.MASC-MOOD.IMPERF	say	በለ		
ንብሎም	nɨbɨlom	say-SBJ.1PL-OBJ.3PL.MASC-MOOD.IMPERF	say	በለ		
ንብዓል	nɨbɨʕal	təbəʕalə-SBJ.1PL-MOOD.IMP.PASS	was təbəʕalə	ተበዓለ		
ንትከል	nɨtɨkəl	tətəxɨlə-SBJ.1PL-MOOD.IMPERF.PASS	was tətəxɨlə	ተተኽለ		
ንነብረላ	nɨnəbɨrəla	be-SBJ.1PL-OBJ.3SG.FEM.PREP-MOOD.IMPERF	be	ነበረ		
ንነብር	nɨnəbɨr	be-SBJ.1PL-MOOD.IMPERF	be	ነበረ		
ንነግር	nɨnəɡɨr	tell-SBJ.1PL-MOOD.IMPERF	tell	ነገረ		
ንንቀፍ	nɨnɨqəf	tənəqʰɨfə-SBJ.1PL-MOOD.IMPERF.PASS	was tənəqʰɨfə	ተነቕፈ		
ንኢሰያስ	nɨʔisəjas	nəʔasə-SBJ.1SG-OBJ.3SG.FEM-MOOD.GERNDV	nəʔasə	ነኣሰ		
ንኣምን	nɨʔamɨn	ʔəmənə-SBJ.1PL-MOOD.IMPERF	ʔəmənə	አመነ		
ንኸቕርቡልና	nɨxəqʰɨrɨbulɨna	set-SBJ.3PL.MASC-OBJ.1PL.PREP-MOOD.IMPERF.TRANS-CONJUNCT	and set	ኣቕረበ		
ንኸውን	nɨxəwɨn	be-SBJ.1PL-MOOD.IMPERF	be	ኮነ		
ንኸይውዕላ	nɨxəjɨwɨʕɨla	wəʕalə-SBJ.3SG.MASC-OBJ.3SG.FEM-MOOD.IMPERF.NEG-CONJUNCT	and not wəʕalə	ወዓለ		
ንኸይድ	nɨxəjɨd	off-SBJ.1PL-MOOD.IMPERF	off	ከደ		
ንኸገልግል	nɨxəɡəlɨɡɨl	serve-SBJ.1SG-MOOD.IMPERF.TRANS-CONJUNCT	and serve	ኣገልገለ		
ንኹን	nɨxun	be-SBJ.1PL-MOOD.IMP	be	ኮነ		
ንኹንን	nɨxunɨn	be-SBJ.1PL-MOOD.IMP	be	ኮነ		
ንኺሃድሙ	nɨxihadɨmu	hədəmə-SBJ.3PL.MASC-MOOD.IMPERF-CONJUNCT	and hədəmə	ሀደመ		
ንኺድ	nɨxid	off-SBJ.1PL-MOOD.IMP	off	ከደ		
ንኺገላገልን	nɨxiɡəlaɡəlɨn	disengage-SBJ.3SG.MASC-MOOD.IMPERF.RECIP.PASS-CONJUNCT	and was disengage each other	ተገላገለ		
ንኽህሉ	nɨxɨhɨlu	hələwə-SBJ.1SG-MOOD.IMPERF-CONJUNCT	and hələwə	ሀለወ		
ንኽህልዎ	nɨxɨhɨlɨwo	hələwə-SBJ.3SG.MASC-OBJ.3SG.MASC-MOOD.IMPERF-CONJUNCT	and hələwə	ሀለወ		
ንኽምለሱ	nɨxɨmɨləsu	revert-SBJ.3PL.MASC-MOOD.IMPERF.PASS-CONJUNCT	and was revert	ተመልሰ		
ንኽረክብ	nɨxɨrəkɨb	get-SBJ.1SG-MOOD.IMPERF-CONJUNCT	and get	ረኸበ		
ንኽረክብን	nɨxɨrəkɨbɨn	get-SBJ.1SG-MOOD.IMPERF-CONJUNCT	and get	ረኸበ		
ንኽረኽቡ	nɨxɨrəxɨbu	get-SBJ.3PL.MASC-MOOD.IMPERF-CONJUNCT	and get	ረኸበ		
ንኽርከቡ	nɨxɨrɨkəbu	come-SBJ.3PL.MASC-MOOD.IMPERF.PASS-CONJUNCT	and was come	ተረኽበ		
ንኽሰርሕ	nɨxɨsərɨħ	do-SBJ.1SG-MOOD.IMPERF-CONJUNCT	and do	ሰርሐ		
ንኽሰርዖ	nɨxɨsərɨʕo	range-SBJ.3SG.MASC-OBJ.3SG.MASC-MOOD.IMPERF-CONJUNCT	and range	ሰርዐ		
ንኽሳተፋ	nɨxɨsatəfa	share-SBJ.3SG.MASC-OBJ.3SG.FEM-MOOD.IMPERF.RECIP.PASS-CONJUNCT	and was share each other	ተሳተፈ		
ንኽስከም	nɨxɨsɨkəm	carry-SBJ.3SG.MASC-MOOD.IMPERF.PASS-CONJUNCT	and was carry	ተሰከመ		
ንኽቐርበልና	nɨxɨqʰərɨbəlɨna	help-SBJ.3SG.MASC-OBJ.1PL.PREP-MOOD.IMPERF-CONJUNCT	and help	ቀረበ		
ንኽቕበላ	nɨxɨqʰɨbəla	follow-SBJ.3PL.FEM-MOOD.IMPERF.PASS-CONJUNCT	and was follow	ተቐበለ		
ንኽቕበል	nɨxɨqʰɨbəl	follow-SBJ.3SG.MASC-MOOD.IMPERF.PASS-CONJUNCT	and was follow	ተቐበለ		
ንኽተቕርብ	nɨxɨtəqʰɨrɨb	set-SBJ.3SG.FEM-MOOD.IMPERF.TRANS-CONJUNCT	and set	ኣቕረበ		
ንኽትህቡሉ	nɨxɨtɨhɨbulu	find-SBJ.2PL.MASC-OBJ.3SG.MASC.PREP-MOOD.IMPERF-CONJUNCT	and find	ሃበ		
ንኽትምግብ	nɨxɨtɨmɨɡɨb	feed-SBJ.3SG.FEM-MOOD.IMPERF-CONJUNCT	and feed	መገበ		
ንኽትሰምዖ	nɨxɨtɨsəmɨʕo	hear-SBJ.3SG.FEM-OBJ.3SG.MASC-MOOD.IMPERF-CONJUNCT	and hear	ሰምዐ		
ንኽትበጽሕ	nɨxɨtɨbət͡sʼɨħ	come-SBJ.2SG.MASC-MOOD.IMPERF-CONJUNCT	and come	በጽሐ		
ንኽትነብሩ	nɨxɨtɨnəbɨru	be-SBJ.2PL.MASC-MOOD.IMPERF-CONJUNCT	and be	ነበረ		
ንኽትከል	nɨxɨtɨkəl	tətəxɨlə-SBJ.3SG.MASC-MOOD.IMPERF.PASS-CONJUNCT	and was tətəxɨlə	ተተኽለ		
ንኽትከውን	nɨxɨtɨkəwɨn	be-SBJ.3SG.FEM-MOOD.IMPERF-CONJUNCT	and be	ኮነ		
ንኽትከውንን	nɨxɨtɨkəwɨnɨn	be-SBJ.2SG.MASC-MOOD.IMPERF-CONJUNCT	and be	ኮነ		
ንኽትዓብዩ	nɨxɨtɨʕabɨju	ʕəbəjə-SBJ.2PL.MASC-MOOD.IMPERF-CONJUNCT	and ʕəbəjə	ዐበየ		
ንኽትድሕንን	nɨxɨtɨdɨħɨnɨn	survive-SBJ.2SG.FEM-MOOD.IMPERF-CONJUNCT	and survive	ደሓነ		
ንኽትፈትሕ	nɨxɨtɨfətɨħ	answer-SBJ.2SG.MASC-MOOD.IMPERF-CONJUNCT	and answer	ፈትሐ		
ንኽትፍጸም	nɨxɨtɨfɨt͡sʼəm	happen-SBJ.2SG.MASC-MOOD.IMPERF.PASS-CONJUNCT	and was happen	ተፈጸመ		
ንኽነብሩ	nɨxɨnəbɨru	be-SBJ.3PL.MASC-MOOD.IMPERF-CONJUNCT	and be	ነበረ		
ንኽነብር	nɨxɨnəbɨr	be-SBJ.1PL-MOOD.IMPERF-CONJUNCT	and be	ነበረ		
ንኽነድፉ	nɨxɨnədɨfu	plan-SBJ.3PL.MASC-MOOD.IMPERF-CONJUNCT	and plan	ነደፈ		
ንኽንሰማማዕ	nɨxɨnɨsəmamaʕ	like-SBJ.1PL-MOOD.IMPERF.ITER.PASS-CONJUNCT	and was like	ተሰማምዐ		
ንኽንሰርሕን	nɨxɨnɨsərɨħɨn	do-SBJ.1PL-MOOD.IMPERF-CONJUNCT	and do	ሰርሐ		
ንኽንዘራረብን	nɨxɨnɨzərarəbɨn	negotiate-SBJ.1PL-MOOD.IMPERF.ITER.PASS-CONJUNCT	and was negotiate	ተዘራረበ		
ንኽንገብረሉ	nɨxɨnɨɡəbɨrəlu	do-SBJ.1PL-OBJ.3SG.MASC.PREP-MOOD.IMPERF-CONJUNCT	and do	ገበረ		
ንኽእል	nɨxɨʔɨl	suffer-SBJ.1PL-MOOD.IMPERF	suffer	ከኣለ		
ንኽኾኑ	nɨxɨxonu	be-SBJ.3PL.MASC-MOOD.IMPERF-CONJUNCT	and be	ኮነ		
ንኽወስድ	nɨxɨwəsɨd	have-SBJ.3SG.MASC-MOOD.IMPERF-CONJUNCT	and have	ወሰደ		
ንኽወጽእ	nɨxɨwət͡sʼɨʔ	overcome-SBJ.1SG-MOOD.IMPERF-CONJUNCT	and overcome	ወጽአ		
ንኽውዕል	nɨxɨwɨʕɨl	wəʕalə-SBJ.3SG.MASC-MOOD.IMPERF-CONJUNCT	and wəʕalə	ወዓለ		
ንኽድሕን	nɨxɨdɨħɨn	survive-SBJ.3SG.MASC-MOOD.IMPERF-CONJUNCT	and survive	ደሓነ		
ንኽገልጻልና	nɨxɨɡəlɨt͡sʼalɨna	put-SBJ.3PL.FEM-OBJ.1PL.PREP-MOOD.IMPERF-CONJUNCT	and put	ገለጸ		
ንኽገብር	nɨxɨɡəbɨr	do-SBJ.3SG.MASC-MOOD.IMPERF-CONJUNCT	and do	ገበረ		
ንኽገጥሞ	nɨxɨɡətʼɨmo	face-SBJ.1SG-OBJ.3SG.MASC-MOOD.IMPERF-CONJUNCT	and face	ገጠመ		
ንኽግበር	nɨxɨɡɨbər	administration-SBJ.1SG-MOOD.IMPERF.PASS-CONJUNCT	and was administration	ተገብረ		
ንኽጥቀመሉ	nɨxɨtʼɨqəməlu	use-SBJ.1SG-OBJ.3SG.MASC.PREP-MOOD.IMPERF.PASS-CONJUNCT	and was use	ተጠቕመ		
ንኽፍጸም	nɨxɨfɨt͡sʼəm	happen-SBJ.1SG-MOOD.IMPERF.PASS-CONJUNCT	and was happen	ተፈጸመ		
ንወስዶ	nɨwəsɨdo	have-SBJ.1PL-OBJ.3SG.MASC-MOOD.IMPERF	have	ወሰደ		
ንውንን	nɨwɨnɨn	own-SBJ.1PL-MOOD.IMPERF	own	ወነነ		
ንዓ	nɨʕa	ʕəjəjə-SBJ.1PL-MOOD.IMP	ʕəjəjə	ዐየየ		
ንዓብን	nɨʕabɨn	ʕəbəjə-SBJ.1PL-MOOD.IMPERF	ʕəbəjə	ዐበየ		
ንዓይን	nɨʕajɨn	ʕəjəjə-SBJ.1PL-MOOD.IMP	ʕəjəjə	ዐየየ		
ንዕምብብን	nɨʕɨmɨbɨbɨn	ʕəmɨbəbə-SBJ.1PL-MOOD.IMPERF	ʕəmɨbəbə	ዐምበበ		
ንዕዘብ	nɨʕɨzəb	təʕəzəbə-SBJ.1PL-MOOD.IMPERF.PASS	was təʕəzəbə	ተዐዘበ		
ንዕዘቦ	nɨʕɨzəbo	təʕəzəbə-SBJ.1PL-OBJ.3SG.MASC-MOOD.IMPERF.PASS	was təʕəzəbə	ተዐዘበ		
ንዕድም	nɨʕɨdɨm	ʕədəmə-SBJ.1PL-MOOD.IMPERF	ʕədəmə	ዐደመ		
ንዘለካ	nɨzələka	provide-SBJ.1SG-OBJ.2SG.MASC-MOOD.IMPERF.TRANS.REL	which provide	ኣለየ		
ንዘለዉ	nɨzələwu	exist-SBJ.3PL.MASC-MOOD.PRES.REL	which exist	ኣሎ		
ንዘለዋ	nɨzələwa	exist-SBJ.3PL.FEM-MOOD.PRES.REL	which exist	ኣሎ		
ንዘለዎ	nɨzələwo	exist-SBJ.3SG.MASC-OBJ.3SG.MASC-MOOD.PRES.REL	which exist	ኣሎ		
ንዘለዎም	nɨzələwom	exist-SBJ.3SG.MASC-OBJ.3PL.MASC-MOOD.PRES.REL	which exist	ኣሎ		
ንዘለዎን	nɨzələwon	exist-SBJ.3SG.MASC-OBJ.3SG.MASC-MOOD.PRES.REL	which exist	ኣሎ		
ንዘሎ	nɨzəlo	exist-SBJ.3SG.MASC-MOOD.PRES.REL	which exist	ኣሎ		
ንዘሎን	nɨzəlon	jump-SBJ.1SG-OBJ.3SG.MASC-MOOD.IMPERF.REL	which jump	ዘለለ		
ንዘቕረብዎ	nɨzəqʰɨrəbɨwo	set-SBJ.3PL.MASC-OBJ.3SG.MASC-MOOD.PERF.TRANS.REL	which did set	ኣቕረበ		
ንዘቕረብዎም	nɨzəqʰɨrəbɨwom	set-SBJ.3PL.MASC-OBJ.3PL.MASC-MOOD.PERF.TRANS.REL	which did set	ኣቕረበ		
ንዘቕርቦ	nɨzəqʰɨrɨbo	set-SBJ.3SG.MASC-OBJ.3SG.MASC-MOOD.IMPERF.TRANS.REL	which set	ኣቕረበ		
ንዘበላሸዎ	nɨzəbəlaʃəwo	murder-SBJ.3SG.MASC-OBJ.3SG.MASC-MOOD.PERF.TRANS.REL	which did murder	ኣበላሸወ		
ንዘክር	nɨzəkɨr	remember-SBJ.1PL-MOOD.IMP	remember	ዘከረ		
ንዘይብሎም	nɨzəjɨbɨlom	say-SBJ.1SG-OBJ.3PL.MASC-MOOD.IMPERF.REL.NEG	which not say	በለ		
ንዘይተወሰነ	nɨzəjɨtəwəsənə	determine-SBJ.3SG.MASC-MOOD.PERF.PASS.REL.NEG	which not did was determine	ተወሰነ		
ንዘገድሶ	nɨzəɡədɨso	matter-SBJ.1SG-OBJ.3SG.MASC-MOOD.IMPERF.TRANS.REL	which matter	ኣገደሰ		
ንዛረብ	nɨzarəb	say-SBJ.1PL-MOOD.IMPERF.RECIP.PASS	was say each other	ተዛረበ		
ንዛተ	nɨzatə	interlocutor-SBJ.1PL-MOOD.IMP.RECIP.PASS	was interlocutor each other	ተዛተየ		
ንዝሓለፉ	nɨzɨħaləfu	ħələfə-SBJ.3PL.MASC-MOOD.PERF.REL	which did ħələfə	ሐለፈ		
ንዝመጽእ	nɨzɨmət͡sʼɨʔ	come-SBJ.1SG-MOOD.IMPERF.REL	which come	መጸ		
ንዝምለሱ	nɨzɨmɨləsu	revert-SBJ.3PL.MASC-MOOD.IMPERF.PASS.REL	which was revert	ተመልሰ		
ንዝምልከት	nɨzɨmɨlɨkət	see-SBJ.3SG.MASC-MOOD.IMPERF.PASS.REL	which was see	ተመልከተ		
ንዝምልከቶም	nɨzɨmɨlɨkətom	see-SBJ.3SG.MASC-OBJ.3PL.MASC-MOOD.IMPERF.PASS.REL	which was see	ተመልከተ		
ንዝርከቡ	nɨzɨrɨkəbu	come-SBJ.3PL.MASC-MOOD.IMPERF.PASS.REL	which was come	ተረኽበ		
ንዝርከባ	nɨzɨrɨkəba	come-SBJ.1SG-OBJ.3SG.FEM-MOOD.IMPERF.PASS.REL	which was come	ተረኽበ		
ንዝርከብ	nɨzɨrɨkəb	come-SBJ.3SG.MASC-MOOD.IMPERF.PASS.REL	which was come	ተረኽበ		
ንዝሰማዕኩዎን	nɨzɨsəmaʕɨkuwon	hear-SBJ.1SG-OBJ.3SG.MASC-MOOD.PERF.REL	which did hear	ሰምዐ		
ንዝቐርብ	nɨzɨqʰərɨb	help-SBJ.3SG.MASC-MOOD.IMPERF.REL	which help	ቀረበ		
ንዝቕተሉ	nɨzɨqʰɨtəlu	təqʰətɨlə-SBJ.3PL.MASC-MOOD.IMPERF.PASS.REL	which was təqʰətɨlə	ተቐትለ		
ንዝበሃል	nɨzɨbəhal	təbəhalə-SBJ.3SG.MASC-MOOD.IMPERF.PASS.REL	which was təbəhalə	ተበሃለ		
ንዝበለ	nɨzɨbələ	say-SBJ.3SG.MASC-MOOD.PERF.REL	which did say	በለ		
ንዝበሉ	nɨzɨbəlu	say-SBJ.3PL.MASC-MOOD.PERF.REL	which did say	በለ		
ንዝበልዎ	nɨzɨbəlɨwo	say-SBJ.3PL.MASC-OBJ.3SG.MASC-MOOD.PERF.REL	which did say	በለ		
ንዝበሎ	nɨzɨbəlo	say-SBJ.3SG.MASC-OBJ.3SG.MASC-MOOD.PERF.REL	which did say	በለ		
ንዝብለኩም	nɨzɨbɨləkum	say-SBJ.1SG-OBJ.2PL.MASC-MOOD.IMPERF.REL	which say	በለ		
ንዝብሉ	nɨzɨbɨlu	say-SBJ.3PL.MASC-MOOD.IMPERF.REL	which say	በለ		
ንዝብል	nɨzɨbɨl	say-SBJ.1SG-MOOD.IMPERF.REL	which say	በለ		
ንዝብሎ	nɨzɨbɨlo	say-SBJ.3SG.MASC-OBJ.3SG.MASC-MOOD.IMPERF.REL	which say	በለ		
ንዝተብሃለ	nɨzɨtəbɨhalə	təbəhalə-SBJ.3SG.MASC-MOOD.PERF.PASS.REL	which did was təbəhalə	ተበሃለ		
ንዝተኸታተለ	nɨzɨtəxətatələ	attend-SBJ.3SG.MASC-MOOD.PERF.ITER.PASS.REL	which did was attend	ተኸታተለ		
ንዝተወሰነ	nɨzɨtəwəsənə	determine-SBJ.3SG.MASC-MOOD.PERF.PASS.REL	which did was determine	ተወሰነ		
ንዝተጠቕዐ	nɨzɨtətʼəqʰɨʕə	tətʼəqʰɨʕə-SBJ.3SG.MASC-MOOD.PERF.PASS.REL	which did was tətʼəqʰɨʕə	ተጠቕዐ		
ንዝተጸገነን	nɨzɨtət͡sʼəɡənən	repair-SBJ.3SG.MASC-MOOD.PERF.PASS.REL	which did was repair	ተጸገነ		
ንዝተፈላለዩ	nɨzɨtəfəlaləju	contrast-SBJ.3PL.MASC-MOOD.PERF.ITER.PASS.REL	which did was contrast	ተፈላለየ		
ንዝተፈጥረ	nɨzɨtəfətʼɨrə	arise-SBJ.3SG.MASC-MOOD.PERF.PASS.REL	which did was arise	ተፈጥረ		
ንዝነበረ	nɨzɨnəbərə	be-SBJ.3SG.MASC-MOOD.PERF.REL	which did be	ነበረ		
ንዝነበረት	nɨzɨnəbərət	be-SBJ.3SG.FEM-MOOD.PERF.REL	which did be	ነበረ		
ንዝነበረን	nɨzɨnəbərən	be-SBJ.3SG.MASC-MOOD.PERF.REL	which did be	ነበረ		
ንዝነበሩ	nɨzɨnəbəru	be-SBJ.3PL.MASC-MOOD.PERF.REL	which did be	ነበረ		
ንዝነበራ	nɨzɨnəbəra	be-SBJ.3SG.MASC-OBJ.3SG.FEM-MOOD.PERF.REL	which did be	ነበረ		
ንዝነበርኩ	nɨzɨnəbərɨku	be-SBJ.1SG-MOOD.PERF.REL	which did be	ነበረ		
ንዝነበሮ	nɨzɨnəbəro	be-SBJ.3SG.MASC-OBJ.3SG.MASC-MOOD.PERF.REL	which did be	ነበረ		
ንዝነብሩ	nɨzɨnəbɨru	be-SBJ.3PL.MASC-MOOD.IMPERF.REL	which be	ነበረ		
ንዝነብር	nɨzɨnəbɨr	be-SBJ.3SG.MASC-MOOD.IMPERF.REL	which be	ነበረ		
ንዝኣምኑሉ	nɨzɨʔamɨnulu	ʔəmənə-SBJ.3PL.MASC-OBJ.3SG.MASC.PREP-MOOD.IMPERF.REL	which ʔəmənə	አመነ		
ንዝካየድ	nɨzɨkajəd	təxajədə-SBJ.3SG.MASC-MOOD.IMPERF.RECIP.PASS.REL	which was təxajədə each other	ተኻየደ		
ንዝክሮም	nɨzɨkɨrom	remember-SBJ.1PL-OBJ.3PL.MASC-MOOD.IMPERF	remember	ዘከረ		
ንዝኽእሉ	nɨzɨxɨʔɨlu	suffer-SBJ.3PL.MASC-MOOD.IMPERF.REL	which suffer	ከኣለ		
ንዝኽእል	nɨzɨxɨʔɨl	suffer-SBJ.1SG-MOOD.IMPERF.REL	which suffer	ከኣለ		
ንዝኾኑ	nɨzɨxonu	be-SBJ.3PL.MASC-MOOD.IMPERF.REL	which be	ኮነ		
ንዝወሃበኒ	nɨzɨwəhabəni	təwəhabə-SBJ.3SG.MASC-OBJ.1SG-MOOD.IMPERF.PASS.REL	which was təwəhabə	ተወሃበ		
ንዝወጽእ	nɨzɨwət͡sʼɨʔ	overcome-SBJ.3SG.MASC-MOOD.IMPERF.REL	which overcome	ወጽአ		
ንዝዓነወ	nɨzɨʕanəwə	ʕənəwə-SBJ.3SG.MASC-MOOD.PERF.REL	which did ʕənəwə	ዐነወ		
ንዝዛረብ	nɨzɨzarəb	say-SBJ.3SG.MASC-MOOD.IMPERF.RECIP.PASS.REL	which was say each other	ተዛረበ		
ንዝደለዮ	nɨzɨdələjo	will-SBJ.1SG-OBJ.3SG.MASC-MOOD.GERNDV.REL	which will	ደለየ		
ንዝደልዩ	nɨzɨdəlɨju	will-SBJ.3PL.MASC-MOOD.IMPERF.REL	which will	ደለየ		
ንዝገበርኩዎ	nɨzɨɡəbərɨkuwo	do-SBJ.1SG-OBJ.3SG.MASC-MOOD.PERF.REL	which did do	ገበረ		
ንዝገበሮ	nɨzɨɡəbəro	do-SBJ.3SG.MASC-OBJ.3SG.MASC-MOOD.PERF.REL	which did do	ገበረ		
ንዝገብርዎ	nɨzɨɡəbɨrɨwo	do-SBJ.3PL.MASC-OBJ.3SG.MASC-MOOD.IMPERF.REL	which do	ገበረ		
ንዝግበር	nɨzɨɡɨbər	administration-SBJ.3SG.MASC-MOOD.IMPERF.PASS.REL	which was administration	ተገብረ		
ንዝጐደሎ	nɨzɨɡʷədəlo	be absent-SBJ.3SG.MASC-OBJ.3SG.MASC-MOOD.PERF.REL	which did be absent	ጎደለ		
ንዝጸንሔ	nɨzɨt͡sʼənɨħe	stay-SBJ.3SG.MASC-MOOD.PERF.REL	which did stay	ጸንሐ		
ንዝፈልጦን	nɨzɨfəlɨtʼon	tell-SBJ.3SG.MASC-OBJ.3SG.MASC-MOOD.IMPERF.REL	which tell	ፈለጠ		
ንዝፍጽምዎ	nɨzɨfɨt͡sʼɨmɨwo	do-SBJ.3PL.MASC-OBJ.3SG.MASC-MOOD.IMPERF.REL	which do	ፈጸመ		
ንደሊ	nɨdəli	will-SBJ.1PL-MOOD.IMPERF	will	ደለየ		
ንደፍር	nɨdəfɨr	dare-SBJ.1PL-MOOD.IMPERF	dare	ደፈረ		
ንጅምር	nɨd͡ʒɨmɨr	go-SBJ.1PL-MOOD.IMPERF	go	ጀመረ		
ንገረኒ	nɨɡərəni	tell-SBJ.2SG.MASC-OBJ.1SG-MOOD.IMP	tell	ነገረ		
ንገብር	nɨɡəbɨr	do-SBJ.1PL-MOOD.IMPERF	do	ገበረ		
ንገብሮ	nɨɡəbɨro	do-SBJ.1PL-OBJ.3SG.MASC-MOOD.IMPERF	do	ገበረ		
ንገዛእ	nɨɡəzaʔ	buy-SBJ.1PL-MOOD.IMP.PASS	was buy	ተገዝአ		
ንግበር	nɨɡɨbər	administration-SBJ.1PL-MOOD.IMPERF.PASS	was administration	ተገብረ		
ንጓዓዝ	nɨɡʷaʕaz	təɡʷaʕəzə-SBJ.1PL-MOOD.IMP.RECIP.PASS	was təɡʷaʕəzə each other	ተጓዐዘ		
ንጠቕሶ	nɨtʼəqʰɨso	provide-SBJ.1PL-OBJ.3SG.MASC-MOOD.IMPERF	provide	ጠቐሰ		
ንጠንቀቕ	nɨtʼənɨqəqʰ	tətʼənɨqəqʰə-SBJ.1PL-MOOD.IMP.PASS	was tətʼənɨqəqʰə	ተጠንቀቐ		
ንጹርን	nɨt͡sʼurɨn	t͡sʼorə-SBJ.1PL-MOOD.IMP	t͡sʼorə	ጾረ		
ንጽበ	nɨt͡sʼɨbə	expect-SBJ.1PL-MOOD.IMPERF.PASS	was expect	ተጸበየ		
ንጽውዕ	nɨt͡sʼɨwɨʕ	call-SBJ.1PL-MOOD.IMPERF	call	ጸውዐ		
ንፈልጥ	nɨfəlɨtʼ	tell-SBJ.1PL-MOOD.IMPERF	tell	ፈለጠ		
ንፈልጦ	nɨfəlɨtʼo	tell-SBJ.1PL-OBJ.3SG.MASC-MOOD.IMPERF	tell	ፈለጠ		
ንፈልጦም	nɨfəlɨtʼom	tell-SBJ.1PL-OBJ.3PL.MASC-MOOD.IMPERF	tell	ፈለጠ		
ንፈቱ	nɨfətu	like-SBJ.1PL-MOOD.IMPERF	like	ፈተወ		
ንፈትን	nɨfətɨn	try-SBJ.1PL-MOOD.IMP	try	ፈተነ		
ኢለ	ʔilə	say-SBJ.1SG-MOOD.GERNDV	say	በለ		
ኢለን	ʔilən	say-SBJ.3PL.FEM-MOOD.GERNDV	say	በለ		
ኢሉ	ʔilu	say-SBJ.3SG.MASC-MOOD.GERNDV	say	በለ		
ኢሉኒ	ʔiluni	say-SBJ.3SG.MASC-OBJ.1SG-MOOD.GERNDV	say	በለ		
ኢሉና	ʔiluna	say-SBJ.3SG.MASC-OBJ.1PL-MOOD.GERNDV	say	በለ		
ኢሉካ	ʔiluka	say-SBJ.3SG.MASC-OBJ.2SG.MASC-MOOD.GERNDV	say	በለ		
ኢሉዋ	ʔiluwa	say-SBJ.3SG.MASC-OBJ.3SG.FEM-MOOD.GERNDV	say	በለ		
ኢሉዎም	ʔiluwom	say-SBJ.3SG.MASC-OBJ.3PL.MASC-MOOD.GERNDV	say	በለ		
ኢላ	ʔila	say-SBJ.3SG.FEM-MOOD.GERNDV	say	በለ		
ኢልና	ʔilɨna	say-SBJ.1PL-MOOD.GERNDV	say	በለ		
ኢልናያ	ʔilɨnaja	say-SBJ.1PL-OBJ.3SG.FEM-MOOD.GERNDV	say	በለ		
ኢልኩም	ʔilɨkum	say-SBJ.2PL.MASC-MOOD.GERNDV	say	በለ		
ኢልኪ	ʔilɨki	say-SBJ.2SG.FEM-MOOD.GERNDV	say	በለ		
ኢልካ	ʔilɨka	say-SBJ.2SG.MASC-MOOD.GERNDV	say	በለ		
ኢልዎ	ʔilɨwo	say-SBJ.3SG.MASC-OBJ.3SG.MASC-MOOD.GERNDV	say	በለ		
ኢልዎም	ʔilɨwom	say-SBJ.3SG.MASC-OBJ.3PL.MASC-MOOD.GERNDV	say	በለ		
ኢሎም	ʔilom	say-SBJ.3PL.MASC-MOOD.GERNDV	say	በለ		
ኢሎምዎ	ʔilomɨwo	say-SBJ.3PL.MASC-OBJ.3SG.MASC-MOOD.GERNDV	say	በለ		
ኢና	ʔina	ʔɨj-SBJ.1PL	ʔɨj	እይ		
ኢናኸ	ʔinaxə	ʔɨj-SBJ.1PL	ʔɨj	እይ		
ኢኹም	ʔixum	ʔɨj-SBJ.2PL.MASC	ʔɨj	እይ		
ኢኻ	ʔixa	ʔɨj-SBJ.2SG.MASC	ʔɨj	እይ		
ኢየ	ʔijə	ʔɨj-SBJ.1SG	ʔɨj	እይ		
ኢየን	ʔijən	ʔɨj-SBJ.3PL.FEM	ʔɨj	እይ		
ኢዩ	ʔiju	ʔɨj-SBJ.3SG.MASC	ʔɨj	እይ		
ኢያ	ʔija	ʔɨj-SBJ.3SG.FEM	ʔɨj	እይ		
ኢዮም	ʔijom	ʔɨj-SBJ.3PL.MASC	ʔɨj	እይ		
ኣለሙ	ʔaləmu	ʔələmə-SBJ.3PL.MASC-MOOD.PERF	did ʔələmə	አለመ		
ኣለኒ	ʔaləni	provide-SBJ.2SG.MASC-OBJ.1SG-MOOD.IMP.TRANS	provide	ኣለየ		
ኣለና	ʔaləna	ʔələjə-SBJ.1PL-MOOD.PERF	did ʔələjə	አለየ		
ኣለናልካ	ʔalənalɨka	ʔələjə-SBJ.1PL-OBJ.2SG.MASC.PREP-MOOD.PERF	did ʔələjə	አለየ		
ኣለን	ʔalən	ʔələjə-SBJ.3PL.FEM-MOOD.GERNDV	ʔələjə	አለየ		
ኣለኹ	ʔaləxu	ʔələjə-SBJ.1SG-MOOD.PERF	did ʔələjə	አለየ		
ኣለኹም	ʔaləxum	provide-SBJ.2PL.MASC-MOOD.PERF.TRANS	did provide	ኣለየ		
ኣለኺ	ʔaləxi	exist-SBJ.2SG.FEM-MOOD.PRES	exist	ኣሎ		
ኣለኻ	ʔaləxa	ʔələjə-SBJ.2SG.MASC-MOOD.PERF	did ʔələjə	አለየ		
ኣለወን	ʔaləwən	exist-SBJ.3SG.MASC-OBJ.3PL.FEM-MOOD.PRES	exist	ኣሎ		
ኣለዉ	ʔaləwu	exist-SBJ.3PL.MASC-MOOD.PRES	exist	ኣሎ		
ኣለዉና	ʔaləwuna	exist-SBJ.3PL.MASC-OBJ.1PL-MOOD.PRES	exist	ኣሎ		
ኣለዉዎ	ʔaləwuwo	exist-SBJ.3PL.MASC-OBJ.3SG.MASC-MOOD.PRES	exist	ኣሎ		
ኣለዋ	ʔaləwa	exist-SBJ.3SG.MASC-OBJ.3SG.FEM-MOOD.PRES	exist	ኣሎ		
ኣለዎ	ʔaləwo	exist-SBJ.3SG.MASC-OBJ.3SG.MASC-MOOD.PRES	exist	ኣሎ		
ኣለዎም	ʔaləwom	exist-SBJ.3SG.MASC-OBJ.3PL.MASC-MOOD.PRES	exist	ኣሎ		
ኣለዎን	ʔaləwon	exist-SBJ.3SG.MASC-OBJ.3SG.MASC-MOOD.PRES	exist	ኣሎ		
ኣለዓዒሉ	ʔaləʕaʕilu	ʔaləʕaʕələ-SBJ.3SG.MASC-MOOD.GERNDV.ITER.TRANS	ʔaləʕaʕələ	ኣለዓዐለ		
ኣሊና	ʔalina	provide-SBJ.2SG.FEM-OBJ.1PL-MOOD.IMP.TRANS	provide	ኣለየ		
ኣሊዮም	ʔalijom	provide-SBJ.2SG.FEM-OBJ.3PL.MASC-MOOD.IMP.TRANS	provide	ኣለየ		
ኣላ	ʔala	exist-SBJ.3SG.FEM-MOOD.PRES	exist	ኣሎ		
ኣላልየን	ʔalalɨjən	recognize-SBJ.1SG-OBJ.3PL.FEM-MOOD.IMP.RECIP.TRANS	recognize each other	ኣላለየ		
ኣላልዩንን	ʔalalɨjunɨn	recognize-SBJ.2PL.MASC-OBJ.1SG-MOOD.IMP.RECIP.TRANS	recognize each other	ኣላለየ		
ኣላታ	ʔalata	exist-SBJ.3SG.FEM-OBJ.3SG.FEM-MOOD.PRES	exist	ኣሎ		
ኣላትኒ	ʔalatɨni	exist-SBJ.3SG.FEM-OBJ.1SG-MOOD.PRES	exist	ኣሎ		
ኣልቢሳ	ʔalɨbisa	invest-SBJ.3SG.FEM-MOOD.GERNDV.TRANS	invest	ኣልበሰ		
ኣልዒለ	ʔalɨʕilə	hold-SBJ.1SG-MOOD.GERNDV.TRANS	hold	ኣልዓለ		
ኣልዒሉ	ʔalɨʕilu	hold-SBJ.3SG.MASC-MOOD.GERNDV.TRANS	hold	ኣልዓለ		
ኣልዒልና	ʔalɨʕilɨna	hold-SBJ.1PL-MOOD.GERNDV.TRANS	hold	ኣልዓለ		
ኣልዒልካ	ʔalɨʕilɨka	hold-SBJ.2SG.MASC-MOOD.GERNDV.TRANS	hold	ኣልዓለ		
ኣልዒሎም	ʔalɨʕilom	hold-SBJ.3PL.MASC-MOOD.GERNDV.TRANS	hold	ኣልዓለ		
ኣልዕል	ʔalɨʕɨl	hold-SBJ.1SG-MOOD.IMP.TRANS	hold	ኣልዓለ		
ኣልዩ	ʔalɨju	ʔələjə-SBJ.3SG.MASC-MOOD.GERNDV	ʔələjə	አለየ		
ኣልያቶ	ʔalɨjato	exist-SBJ.3SG.FEM-OBJ.3SG.MASC-MOOD.GERNDV	exist	ኣሎ		
ኣልጊሱ	ʔalɨɡisu	remove-SBJ.3SG.MASC-MOOD.GERNDV.TRANS	remove	ኣልገሰ		
ኣሎ	ʔalo	exist-SBJ.3SG.MASC-MOOD.PRES	exist	ኣሎ		
ኣሎኒ	ʔaloni	exist-SBJ.3SG.MASC-OBJ.1SG-MOOD.PRES	exist	ኣሎ		
ኣሎና	ʔalona	exist-SBJ.1PL-MOOD.PRES	exist	ኣሎ		
ኣሎን	ʔalon	exist-SBJ.3SG.MASC-MOOD.PRES	exist	ኣሎ		
ኣሎኩም	ʔalokum	exist-SBJ.3SG.MASC-OBJ.2PL.MASC-MOOD.PRES	exist	ኣሎ		
ኣሎካ	ʔaloka	exist-SBJ.3SG.MASC-OBJ.2SG.MASC-MOOD.PRES	exist	ኣሎ		
ኣሎኹም	ʔaloxum	exist-SBJ.2PL.MASC-MOOD.PRES	exist	ኣሎ		
ኣሎኻ	ʔaloxa	exist-SBJ.2SG.MASC-MOOD.PRES	exist	ኣሎ		
ኣሎዋ	ʔalowa	exist-SBJ.3SG.MASC-OBJ.3SG.FEM-MOOD.PRES	exist	ኣሎ		
ኣሕሊፉ	ʔaħɨlifu	see-SBJ.3SG.MASC-MOOD.GERNDV.TRANS	see	ኣሕለፈ		
ኣሕሊፍና	ʔaħɨlifɨna	see-SBJ.1PL-MOOD.GERNDV.TRANS	see	ኣሕለፈ		
ኣሕሊፍካ	ʔaħɨlifɨka	see-SBJ.2SG.MASC-MOOD.GERNDV.TRANS	see	ኣሕለፈ		
ኣሕሊፎም	ʔaħɨlifom	see-SBJ.3PL.MASC-MOOD.GERNDV.TRANS	see	ኣሕለፈ		
ኣሕቲሞም	ʔaħɨtimom	ʔaħɨtəmə-SBJ.3PL.MASC-MOOD.GERNDV.TRANS	ʔaħɨtəmə	ኣሕተመ		
ኣሕዲሩ	ʔaħɨdiru	nourish-SBJ.3SG.MASC-MOOD.GERNDV.TRANS	nourish	ኣሕደረ		
ኣመለኻኽታ	ʔamələxaxɨta	mələxaxətə-SBJ.1SG-OBJ.3SG.FEM-MOOD.IMPERF.ITER.TRANS	mələxaxətə	መለኻኸተ		
ኣመልኪተ	ʔaməlɨkitə	mean-SBJ.1SG-MOOD.GERNDV.TRANS	mean	ኣመልከተ		
ኣመልኪቱ	ʔaməlɨkitu	mean-SBJ.3SG.MASC-MOOD.GERNDV.TRANS	mean	ኣመልከተ		
ኣመልኪቶም	ʔaməlɨkitom	mean-SBJ.3PL.MASC-MOOD.GERNDV.TRANS	mean	ኣመልከተ		
ኣመራርሓ	ʔamərarɨħa	ʔamərarɨħə-SBJ.2PL.FEM-MOOD.IMP.ITER.TRANS	ʔamərarɨħə	ኣመራርሐ		
ኣመራርሓን	ʔamərarɨħan	ʔamərarɨħə-SBJ.2PL.FEM-MOOD.IMP.ITER.TRANS	ʔamərarɨħə	ኣመራርሐ		
ኣመስኪሩ	ʔaməsɨkiru	exhibit-SBJ.3SG.MASC-MOOD.GERNDV.TRANS	exhibit	ኣመስከረ		
ኣመስኪሩዎ	ʔaməsɨkiruwo	exhibit-SBJ.3SG.MASC-OBJ.3SG.MASC-MOOD.GERNDV.TRANS	exhibit	ኣመስከረ		
ኣመስጊኖም	ʔaməsɨɡinom	thank-SBJ.3PL.MASC-MOOD.GERNDV.TRANS	thank	ኣመስገነ		
ኣመጋግባን	ʔaməɡaɡɨban	ʔaməɡaɡəbə-SBJ.2SG.MASC-OBJ.3SG.FEM-MOOD.IMP.ITER.TRANS	ʔaməɡaɡəbə	ኣመጋገበ		
ኣመጻጽኣን	ʔamət͡sʼat͡sʼɨʔan	ʔamət͡sʼat͡sʼəjə-SBJ.2PL.FEM-OBJ.3SG.FEM-MOOD.IMP.ITER.TRANS	ʔamət͡sʼat͡sʼəjə	ኣመጻጸየ		
ኣሚነ	ʔaminə	ʔəmənə-SBJ.1SG-MOOD.GERNDV	ʔəmənə	አመነ		
ኣሚኑ	ʔaminu	ʔəmənə-SBJ.3SG.MASC-MOOD.GERNDV	ʔəmənə	አመነ		
ኣሚንካ	ʔaminɨka	ʔəmənə-SBJ.2SG.MASC-MOOD.GERNDV	ʔəmənə	አመነ		
ኣሚኖም	ʔaminom	ʔəmənə-SBJ.3PL.MASC-MOOD.GERNDV	ʔəmənə	አመነ		
ኣማሊኡ	ʔamaliʔu	supply-SBJ.3SG.MASC-MOOD.GERNDV.RECIP.TRANS	supply each other	ኣማልአ		
ኣማሊእና	ʔamaliʔɨna	supply-SBJ.1PL-MOOD.GERNDV.RECIP.TRANS	supply each other	ኣማልአ		
ኣማስያና	ʔamasɨjana	ʔamasəjə-SBJ.2PL.FEM-OBJ.1PL-MOOD.IMP.TRANS	ʔamasəjə	ኣማሰየ		
ኣማውታ	ʔamawɨta	ʔamawətə-SBJ.1SG-OBJ.3SG.FEM-MOOD.IMPERF.RECIP.TRANS	ʔamawətə each other	ኣማወተ		
ኣማዕበልኩ	ʔamaʕɨbəlɨku	ʔaməʕɨbələ-SBJ.1SG-MOOD.PERF.TRANS	did ʔaməʕɨbələ	ኣመዕበለ		
ኣማዕቢላቶ	ʔamaʕɨbilato	ʔaməʕɨbələ-SBJ.3SG.FEM-OBJ.3SG.MASC-MOOD.GERNDV.TRANS	ʔaməʕɨbələ	ኣመዕበለ		
ኣምሓራ	ʔamɨħara	ʔamɨħarə-SBJ.3PL.FEM-MOOD.PERF.TRANS	did ʔamɨħarə	ኣምሓረ		
ኣምሓራን	ʔamɨħaran	ʔamɨħarə-SBJ.3PL.FEM-MOOD.PERF.TRANS	did ʔamɨħarə	ኣምሓረ		
ኣምሪሑ	ʔamɨriħu	trend-SBJ.3SG.MASC-MOOD.GERNDV.TRANS	trend	ኣምርሐ		
ኣምሲሉ	ʔamɨsilu	play-SBJ.3SG.MASC-MOOD.GERNDV.TRANS	play	ኣምሰለ		
ኣምሲላ	ʔamɨsila	play-SBJ.3SG.FEM-MOOD.GERNDV.TRANS	play	ኣምሰለ		
ኣምሲልካ	ʔamɨsilɨka	play-SBJ.2SG.MASC-MOOD.GERNDV.TRANS	play	ኣምሰለ		
ኣምሲሎም	ʔamɨsilom	play-SBJ.3PL.MASC-MOOD.GERNDV.TRANS	play	ኣምሰለ		
ኣምዚኖም	ʔamɨzinom	ʔamɨzənə-SBJ.3PL.MASC-MOOD.GERNDV.TRANS	ʔamɨzənə	ኣምዘነ		
ኣምጸኦ	ʔamɨt͡sʼəʔo	ʔamɨt͡sʼəjə-SBJ.3PL.FEM-OBJ.3SG.MASC-MOOD.PERF.TRANS	did ʔamɨt͡sʼəjə	ኣምጸየ		
ኣምጸኦም	ʔamɨt͡sʼəʔom	ʔamɨt͡sʼəjə-SBJ.3PL.FEM-OBJ.3PL.MASC-MOOD.PERF.TRANS	did ʔamɨt͡sʼəjə	ኣምጸየ		
ኣምጺአንኦ	ʔamɨt͡sʼiʔənɨʔo	collect-SBJ.3PL.FEM-OBJ.3SG.MASC-MOOD.GERNDV.TRANS	collect	ኣምጽአ		
ኣምጺኡ	ʔamɨt͡sʼiʔu	collect-SBJ.3SG.MASC-MOOD.GERNDV.TRANS	collect	ኣምጽአ		
ኣምጺኡዎ	ʔamɨt͡sʼiʔuwo	collect-SBJ.3SG.MASC-OBJ.3SG.MASC-MOOD.GERNDV.TRANS	collect	ኣምጽአ		
ኣምጺእካ	ʔamɨt͡sʼiʔɨka	collect-SBJ.2SG.MASC-MOOD.GERNDV.TRANS	collect	ኣምጽአ		
ኣምጺኦም	ʔamɨt͡sʼiʔom	ʔamɨt͡sʼəjə-SBJ.2PL.FEM-OBJ.3PL.MASC-MOOD.IMP.TRANS	ʔamɨt͡sʼəjə	ኣምጸየ		
ኣምጽኦ	ʔamɨt͡sʼɨʔo	collect-SBJ.1SG-OBJ.3SG.MASC-MOOD.IMP.TRANS	collect	ኣምጽአ		
ኣረኣእያን	ʔarəʔaʔɨjan	ʔarəʔaʔəjə-SBJ.1SG-OBJ.3SG.FEM-MOOD.IMPERF.ITER.TRANS	ʔarəʔaʔəjə	ኣረኣአየ		
ኣረዲኡ	ʔarədiʔu	demonstrate-SBJ.3SG.MASC-MOOD.GERNDV.TRANS	demonstrate	ኣረድአ		
ኣረዲኦም	ʔarədiʔom	demonstrate-SBJ.3PL.MASC-MOOD.GERNDV.TRANS	demonstrate	ኣረድአ		
ኣረዳድኣ	ʔarədadɨʔa	ʔarədadɨʔə-SBJ.3SG.MASC-OBJ.3SG.FEM-MOOD.PERF.ITER.TRANS	did ʔarədadɨʔə	ኣረዳድአ		
ኣረድኡ	ʔarədɨʔu	demonstrate-SBJ.3PL.MASC-MOOD.PERF.TRANS	did demonstrate	ኣረድአ		
ኣረጋገጹ	ʔarəɡaɡət͡sʼu	show-SBJ.3PL.MASC-MOOD.PERF.ITER.TRANS	did show	ኣረጋገጸ		
ኣረጋጊጸ	ʔarəɡaɡit͡sʼə	show-SBJ.1SG-MOOD.GERNDV.ITER.TRANS	show	ኣረጋገጸ		
ኣረጋጊጹ	ʔarəɡaɡit͡sʼu	show-SBJ.3SG.MASC-MOOD.GERNDV.ITER.TRANS	show	ኣረጋገጸ		
ኣረጋጊጾም	ʔarəɡaɡit͡sʼom	show-SBJ.3PL.MASC-MOOD.GERNDV.ITER.TRANS	show	ኣረጋገጸ		
ኣረጋግጸልኩም	ʔarəɡaɡɨt͡sʼəlɨkum	show-SBJ.1SG-OBJ.2PL.MASC.PREP-MOOD.IMPERF.ITER.TRANS	show	ኣረጋገጸ		
ኣረጋግጽዎ	ʔarəɡaɡɨt͡sʼɨwo	show-SBJ.2PL.MASC-OBJ.3SG.MASC-MOOD.IMP.ITER.TRANS	show	ኣረጋገጸ		
ኣርሒቑ	ʔarɨħiqʰu	avoid-SBJ.3SG.MASC-MOOD.GERNDV.TRANS	avoid	ኣርሓቐ		
ኣርሒቕካ	ʔarɨħiqʰɨka	avoid-SBJ.2SG.MASC-MOOD.GERNDV.TRANS	avoid	ኣርሓቐ		
ኣርሒቖም	ʔarɨħiqʰom	avoid-SBJ.3PL.MASC-MOOD.GERNDV.TRANS	avoid	ኣርሓቐ		
ኣርእዩ	ʔarɨʔɨju	show-SBJ.2PL.MASC-MOOD.IMP.TRANS	show	ኣርኣየ		
ኣርኪበሉ	ʔarɨkibəlu	catch-SBJ.1SG-OBJ.3SG.MASC.PREP-MOOD.GERNDV.TRANS	catch	ኣርከበ		
ኣሰራርሓን	ʔasərarɨħan	ʔasərarɨħə-SBJ.2PL.FEM-MOOD.IMP.ITER.TRANS	ʔasərarɨħə	ኣሰራርሐ		
ኣሰራርሓኦም	ʔasərarɨħaʔom	ʔasərarɨħə-SBJ.3PL.FEM-OBJ.3PL.MASC-MOOD.PERF.ITER.TRANS	did ʔasərarɨħə	ኣሰራርሐ		
ኣሰራርሓኦምን	ʔasərarɨħaʔomɨn	ʔasərarɨħə-SBJ.3PL.FEM-OBJ.3PL.MASC-MOOD.PERF.ITER.TRANS	did ʔasərarɨħə	ኣሰራርሐ		
ኣሰርትን	ʔasərɨtɨn	promote-SBJ.1SG-MOOD.IMP.TRANS	promote	ኣሰረተ		
ኣሰሮ	ʔasəro	ʔəsərə-SBJ.3SG.MASC-OBJ.3SG.MASC-MOOD.PERF	did ʔəsərə	አሰረ		
ኣሰኒና	ʔasənina	escort-SBJ.2SG.MASC-OBJ.1PL-MOOD.IMP.TRANS	escort	ኣሰነየ		
ኣሰንዩ	ʔasənɨju	escort-SBJ.3SG.MASC-MOOD.GERNDV.TRANS	escort	ኣሰነየ		
ኣሰንዮም	ʔasənɨjom	escort-SBJ.1SG-OBJ.3PL.MASC-MOOD.IMPERF.TRANS	escort	ኣሰነየ		
ኣሲሩ	ʔasiru	ʔəsərə-SBJ.3SG.MASC-MOOD.GERNDV	ʔəsərə	አሰረ		
ኣሲሩዎም	ʔasiruwom	ʔəsərə-SBJ.3SG.MASC-OBJ.3PL.MASC-MOOD.GERNDV	ʔəsərə	አሰረ		
ኣሲራ	ʔasira	ʔəsərə-SBJ.3SG.FEM-MOOD.GERNDV	ʔəsərə	አሰረ		
ኣሲርካ	ʔasirɨka	ʔəsərə-SBJ.2SG.MASC-MOOD.GERNDV	ʔəsərə	አሰረ		
ኣሲርዎም	ʔasirɨwom	ʔəsərə-SBJ.3SG.MASC-OBJ.3PL.MASC-MOOD.GERNDV	ʔəsərə	አሰረ		
ኣሲሮም	ʔasirom	ʔəsərə-SBJ.3PL.MASC-MOOD.GERNDV	ʔəsərə	አሰረ		
ኣስመራ	ʔasɨməra	unite or combine-SBJ.3SG.MASC-OBJ.3SG.FEM-MOOD.PERF.TRANS	did unite or combine	ኣስመረ		
ኣስመራን	ʔasɨməran	unite or combine-SBJ.3PL.FEM-MOOD.PERF.TRANS	did unite or combine	ኣስመረ		
ኣስመሮም	ʔasɨmərom	unite or combine-SBJ.3SG.MASC-OBJ.3PL.MASC-MOOD.PERF.TRANS	did unite or combine	ኣስመረ		
ኣስሚሩሉ	ʔasɨmirulu	unite or combine-SBJ.3SG.MASC-OBJ.3SG.MASC.PREP-MOOD.GERNDV.TRANS	unite or combine	ኣስመረ		
ኣስሚዖም	ʔasɨmiʕom	caution-SBJ.3PL.MASC-MOOD.GERNDV.TRANS	caution	ኣስምዐ		
ኣስበሮም	ʔasɨbərom	ʔasɨbərə-SBJ.3SG.MASC-OBJ.3PL.MASC-MOOD.PERF.TRANS	did ʔasɨbərə	ኣስበረ		
ኣስዒበ	ʔasɨʕibə	cause-SBJ.1SG-MOOD.GERNDV.TRANS	cause	ኣስዓበ		
ኣስዒቡ	ʔasɨʕibu	cause-SBJ.3SG.MASC-MOOD.GERNDV.TRANS	cause	ኣስዓበ		
ኣስዒብና	ʔasɨʕibɨna	cause-SBJ.1PL-MOOD.GERNDV.TRANS	cause	ኣስዓበ		
ኣስዒቦም	ʔasɨʕibom	cause-SBJ.3PL.MASC-MOOD.GERNDV.TRANS	cause	ኣስዓበ		
ኣስፊሑ	ʔasɨfiħu	broaden-SBJ.3SG.MASC-MOOD.GERNDV.TRANS	broaden	ኣስፍሐ		
ኣስፊሖም	ʔasɨfiħom	broaden-SBJ.3PL.MASC-MOOD.GERNDV.TRANS	broaden	ኣስፍሐ		
ኣቀባብላ	ʔaqəbabɨla	bandy-SBJ.1SG-OBJ.3SG.FEM-MOOD.IMPERF.ITER.TRANS	bandy	ኣቀባበለ		
ኣቃሊዑ	ʔaqaliʕu	uncover-SBJ.3SG.MASC-MOOD.GERNDV.RECIP.TRANS	uncover each other	ኣቃልዐ		
ኣቃሊዕና	ʔaqaliʕɨna	uncover-SBJ.1PL-MOOD.GERNDV.RECIP.TRANS	uncover each other	ኣቃልዐ		
ኣቃሊዖም	ʔaqaliʕom	uncover-SBJ.3PL.MASC-MOOD.GERNDV.RECIP.TRANS	uncover each other	ኣቃልዐ		
ኣቆጻጽራ	ʔaqot͡sʼat͡sʼɨra	ʔaqot͡sʼat͡sʼərə-SBJ.1SG-OBJ.3SG.FEM-MOOD.IMP.ITER.TRANS	ʔaqot͡sʼat͡sʼərə	ኣቆጻጸረ		
ኣቋሪጹ	ʔaqʷarit͡sʼu	fail-SBJ.3SG.MASC-MOOD.GERNDV.RECIP.TRANS	fail each other	ኣቋረጸ		
ኣቐሚጡ	ʔaqʰəmitʼu	put-SBJ.3SG.MASC-MOOD.GERNDV.TRANS	put	ኣቐመጠ		
ኣቐዲመ	ʔaqʰədimə	ʔaqʰədəmə-SBJ.1SG-MOOD.GERNDV.TRANS	ʔaqʰədəmə	ኣቐደመ		
ኣቐዲመን	ʔaqʰədimən	ʔaqʰədəmə-SBJ.1SG-MOOD.GERNDV.TRANS	ʔaqʰədəmə	ኣቐደመ		
ኣቐዲሙ	ʔaqʰədimu	ʔaqʰədəmə-SBJ.3SG.MASC-MOOD.GERNDV.TRANS	ʔaqʰədəmə	ኣቐደመ		
ኣቐዲማ	ʔaqʰədima	ʔaqʰədəmə-SBJ.3SG.FEM-MOOD.GERNDV.TRANS	ʔaqʰədəmə	ኣቐደመ		
ኣቐዲምና	ʔaqʰədimɨna	ʔaqʰədəmə-SBJ.1PL-MOOD.GERNDV.TRANS	ʔaqʰədəmə	ኣቐደመ		
ኣቐዲምካ	ʔaqʰədimɨka	ʔaqʰədəmə-SBJ.2SG.MASC-MOOD.GERNDV.TRANS	ʔaqʰədəmə	ኣቐደመ		
ኣቐዲሞም	ʔaqʰədimom	ʔaqʰədəmə-SBJ.3PL.MASC-MOOD.GERNDV.TRANS	ʔaqʰədəmə	ኣቐደመ		
ኣቐድም	ʔaqʰədɨm	ʔaqʰədəmə-SBJ.1SG-MOOD.IMPERF.TRANS	ʔaqʰədəmə	ኣቐደመ		
ኣቕረቡ	ʔaqʰɨrəbu	set-SBJ.3PL.MASC-MOOD.PERF.TRANS	did set	ኣቕረበ		
ኣቕሪበን	ʔaqʰɨribən	set-SBJ.1SG-MOOD.GERNDV.TRANS	set	ኣቕረበ		
ኣቕሪበያ	ʔaqʰɨribəja	set-SBJ.1SG-OBJ.3SG.FEM-MOOD.GERNDV.TRANS	set	ኣቕረበ		
ኣቕሪቡ	ʔaqʰɨribu	set-SBJ.3SG.MASC-MOOD.GERNDV.TRANS	set	ኣቕረበ		
ኣቕሪቡለይ	ʔaqʰɨribuləj	set-SBJ.3SG.MASC-OBJ.1SG.PREP-MOOD.GERNDV.TRANS	set	ኣቕረበ		
ኣቕሪባ	ʔaqʰɨriba	set-SBJ.3SG.FEM-MOOD.GERNDV.TRANS	set	ኣቕረበ		
ኣቕሪብና	ʔaqʰɨribɨna	set-SBJ.1PL-MOOD.GERNDV.TRANS	set	ኣቕረበ		
ኣቕሪብዎ	ʔaqʰɨribɨwo	set-SBJ.3SG.MASC-OBJ.3SG.MASC-MOOD.GERNDV.TRANS	set	ኣቕረበ		
ኣቕሪቦም	ʔaqʰɨribom	set-SBJ.3PL.MASC-MOOD.GERNDV.TRANS	set	ኣቕረበ		
ኣቕሪቦምዶ	ʔaqʰɨribomɨdo	set-SBJ.3PL.MASC-MOOD.GERNDV.TRANS.Q	set?	ኣቕረበ		
ኣቕርበለን	ʔaqʰɨrɨbələn	set-SBJ.2SG.MASC-OBJ.3PL.FEM.PREP-MOOD.IMP.TRANS	set	ኣቕረበ		
ኣቕርበልኩም	ʔaqʰɨrɨbəlɨkum	set-SBJ.1SG-OBJ.2PL.MASC.PREP-MOOD.IMPERF.TRANS	set	ኣቕረበ		
ኣቕርቡ	ʔaqʰɨrɨbu	set-SBJ.2PL.MASC-MOOD.IMP.TRANS	set	ኣቕረበ		
ኣቕርብ	ʔaqʰɨrɨb	set-SBJ.1SG-MOOD.IMPERF.TRANS	set	ኣቕረበ		
ኣቘሙ	ʔaqʰʷəmu	ʔaqʰumə-SBJ.3PL.MASC-MOOD.PERF.TRANS	did ʔaqʰumə	ኣቑመ		
ኣቝማ	ʔaqʰʷɨma	ʔaqʰumə-SBJ.1SG-OBJ.3SG.FEM-MOOD.IMP.TRANS	ʔaqʰumə	ኣቑመ		
ኣበለና	ʔabələna	ʔabələ-SBJ.3SG.MASC-OBJ.1PL-MOOD.PERF.TRANS	did ʔabələ	ኣበለ		
ኣበርኪቱ	ʔabərɨkitu	contribute-SBJ.3SG.MASC-MOOD.GERNDV.TRANS	contribute	ኣበርከተ		
ኣበርኪቶም	ʔabərɨkitom	contribute-SBJ.3PL.MASC-MOOD.GERNDV.TRANS	contribute	ኣበርከተ		
ኣበርክቶን	ʔabərɨkɨton	contribute-SBJ.1SG-OBJ.3SG.MASC-MOOD.IMP.TRANS	contribute	ኣበርከተ		
ኣበየ	ʔabəjə	ʔəbəjə-SBJ.3SG.MASC-MOOD.PERF	did ʔəbəjə	አበየ		
ኣቢለ	ʔabilə	ʔabələ-SBJ.1SG-MOOD.GERNDV.TRANS	ʔabələ	ኣበለ		
ኣቢለን	ʔabilən	ʔabələ-SBJ.1SG-MOOD.GERNDV.TRANS	ʔabələ	ኣበለ		
ኣቢሉ	ʔabilu	ʔabələ-SBJ.3SG.MASC-MOOD.GERNDV.TRANS	ʔabələ	ኣበለ		
ኣቢላ	ʔabila	ʔabələ-SBJ.3SG.FEM-MOOD.GERNDV.TRANS	ʔabələ	ኣበለ		
ኣቢልና	ʔabilɨna	ʔabələ-SBJ.1PL-MOOD.GERNDV.TRANS	ʔabələ	ኣበለ		
ኣቢልኩም	ʔabilɨkum	ʔabələ-SBJ.2PL.MASC-MOOD.GERNDV.TRANS	ʔabələ	ኣበለ		
ኣቢልካ	ʔabilɨka	ʔabələ-SBJ.2SG.MASC-MOOD.GERNDV.TRANS	ʔabələ	ኣበለ		
ኣቢልካለይ	ʔabilɨkaləj	ʔabələ-SBJ.2SG.MASC-OBJ.1SG.PREP-MOOD.GERNDV.TRANS	ʔabələ	ኣበለ		
ኣቢሎም	ʔabilom	ʔabələ-SBJ.3PL.MASC-MOOD.GERNDV.TRANS	ʔabələ	ኣበለ		
ኣባሃህላ	ʔabahahɨla	ʔabəhahələ-SBJ.2SG.MASC-OBJ.3SG.FEM-MOOD.IMP.ITER.TRANS	ʔabəhahələ	ኣበሃሀለ		
ኣባኺ	ʔabaxi	ʔabaxəjə-SBJ.2SG.FEM-MOOD.IMP.RECIP.TRANS	ʔabaxəjə each other	ኣባኸየ		
ኣብላ	ʔabɨla	ʔabələ-SBJ.2SG.MASC-OBJ.3SG.FEM-MOOD.IMP.TRANS	ʔabələ	ኣበለ		
ኣብሪሁ	ʔabɨrihu	explain-SBJ.3SG.MASC-MOOD.GERNDV.TRANS	explain	ኣብርሀ		
ኣብሪሁልና	ʔabɨrihulɨna	explain-SBJ.3SG.MASC-OBJ.1PL.PREP-MOOD.GERNDV.TRANS	explain	ኣብርሀ		
ኣብሪህዎ	ʔabɨrihɨwo	explain-SBJ.3SG.MASC-OBJ.3SG.MASC-MOOD.GERNDV.TRANS	explain	ኣብርሀ		
ኣብሪሆም	ʔabɨrihom	explain-SBJ.3PL.MASC-MOOD.GERNDV.TRANS	explain	ኣብርሀ		
ኣብርሃ	ʔabɨrɨha	explain-SBJ.3SG.MASC-OBJ.3SG.FEM-MOOD.PERF.TRANS	did explain	ኣብርሀ		
ኣብርሃን	ʔabɨrɨhan	explain-SBJ.1SG-OBJ.3SG.FEM-MOOD.IMPERF.TRANS	explain	ኣብርሀ		
ኣብዘለሉ	ʔabɨzələlu	provide-SBJ.1SG-OBJ.3SG.MASC.PREP-MOOD.IMPERF.TRANS.REL	which provide	ኣለየ		
ኣብዘሎ	ʔabɨzəlo	jump-SBJ.1SG-OBJ.3SG.MASC-MOOD.IMPERF.REL	which jump	ዘለለ		
ኣብዘይምለሰሉ	ʔabɨzəjɨmɨləsəlu	revert-SBJ.3SG.MASC-OBJ.3SG.MASC.PREP-MOOD.IMPERF.PASS.REL.NEG	which not was revert	ተመልሰ		
ኣብዘይብሉ	ʔabɨzəjɨbɨlu	say-SBJ.3PL.MASC-MOOD.IMPERF.REL.NEG	which not say	በለ		
ኣብዝሃብዎ	ʔabɨzɨhabɨwo	find-SBJ.3PL.MASC-OBJ.3SG.MASC-MOOD.PERF.REL	which did find	ሃበ		
ኣብዝሓለፈ	ʔabɨzɨħaləfə	ħələfə-SBJ.3SG.MASC-MOOD.PERF.REL	which did ħələfə	ሐለፈ		
ኣብዝርከብ	ʔabɨzɨrɨkəb	come-SBJ.1SG-MOOD.IMPERF.PASS.REL	which was come	ተረኽበ		
ኣብዝብል	ʔabɨzɨbɨl	say-SBJ.1SG-MOOD.IMPERF.REL	which say	በለ		
ኣብዝተኻየደ	ʔabɨzɨtəxajədə	təxajədə-SBJ.3SG.MASC-MOOD.PERF.RECIP.PASS.REL	which did was təxajədə each other	ተኻየደ		
ኣብዩ	ʔabɨju	ʔəbəjə-SBJ.3SG.MASC-MOOD.GERNDV	ʔəbəjə	አበየ		
ኣብያ	ʔabɨja	ʔəbəjə-SBJ.3SG.FEM-MOOD.GERNDV	ʔəbəjə	አበየ		
ኣብያትኒ	ʔabɨjatɨni	ʔəbəjə-SBJ.3SG.FEM-OBJ.1SG-MOOD.GERNDV	ʔəbəjə	አበየ		
ኣብዮም	ʔabɨjom	ʔəbəjə-SBJ.3PL.MASC-MOOD.GERNDV	ʔəbəjə	አበየ		
ኣተሃላልዋ	ʔatəhalalɨwa	həlaləwə-SBJ.1SG-OBJ.3SG.FEM-MOOD.IMPERF.ITER.TRANS	həlaləwə	ሀላለወ		
ኣተሓሒዙ	ʔatəħaħizu	ʔatəħaħəzə-SBJ.3SG.MASC-MOOD.GERNDV.ITER.TRANS	ʔatəħaħəzə	ኣተሓሐዘ		
ኣተሓሒዞም	ʔatəħaħizom	ʔatəħaħəzə-SBJ.3PL.MASC-MOOD.GERNDV.ITER.TRANS	ʔatəħaħəzə	ኣተሓሐዘ		
ኣተሓሕዛን	ʔatəħaħɨzan	ʔatəħaħəzə-SBJ.2SG.MASC-OBJ.3SG.FEM-MOOD.IMP.ITER.TRANS	ʔatəħaħəzə	ኣተሓሐዘ		
ኣተሓሳሲቡ	ʔatəħasasibu	ħəsasəbə-SBJ.3SG.MASC-MOOD.GERNDV.ITER.TRANS	ħəsasəbə	ሐሳሰበ		
ኣተሓሳሲቡንን	ʔatəħasasibunɨn	ħəsasəbə-SBJ.3SG.MASC-OBJ.1SG-MOOD.GERNDV.ITER.TRANS	ħəsasəbə	ሐሳሰበ		
ኣተሓሳሲቦም	ʔatəħasasibom	ħəsasəbə-SBJ.3PL.MASC-MOOD.GERNDV.ITER.TRANS	ħəsasəbə	ሐሳሰበ		
ኣተሓሳስባ	ʔatəħasasɨba	ħəsasəbə-SBJ.2SG.MASC-OBJ.3SG.FEM-MOOD.IMP.ITER.TRANS	ħəsasəbə	ሐሳሰበ		
ኣተሓሳስባን	ʔatəħasasɨban	ħəsasəbə-SBJ.1SG-OBJ.3SG.FEM-MOOD.IMP.ITER.TRANS	ħəsasəbə	ሐሳሰበ		
ኣተኣላልያ	ʔatəʔalalɨja	ʔəlaləjə-SBJ.2SG.FEM-OBJ.3SG.FEM-MOOD.IMP.ITER.TRANS	ʔəlaləjə	አላለየ		
ኣተኣላልያን	ʔatəʔalalɨjan	ʔəlaləjə-SBJ.1SG-OBJ.3SG.FEM-MOOD.IMPERF.ITER.TRANS	ʔəlaləjə	አላለየ		
ኣተወት	ʔatəwət	ʔətəwə-SBJ.3SG.FEM-MOOD.PERF	did ʔətəwə	አተወ		
ኣተዉ	ʔatəwu	ʔətəwə-SBJ.3PL.MASC-MOOD.PERF	did ʔətəwə	አተወ		
ኣተዋ	ʔatəwa	ʔətəwə-SBJ.3SG.MASC-OBJ.3SG.FEM-MOOD.PERF	did ʔətəwə	አተወ		
ኣተዓዳድላ	ʔatəʕadadɨla	ʔatəʕədadələ-SBJ.2SG.MASC-OBJ.3SG.FEM-MOOD.IMP.ITER.TRANS	ʔatəʕədadələ	ኣተዐዳደለ		
ኣቲና	ʔatina	ʔətəwə-SBJ.1PL-MOOD.GERNDV	ʔətəwə	አተወ		
ኣቲናያ	ʔatinaja	ʔətəwə-SBJ.1PL-OBJ.3SG.FEM-MOOD.GERNDV	ʔətəwə	አተወ		
ኣቲኹም	ʔatixum	ʔətəwə-SBJ.2PL.MASC-MOOD.GERNDV	ʔətəwə	አተወ		
ኣቲኻ	ʔatixa	ʔətəwə-SBJ.2SG.MASC-MOOD.GERNDV	ʔətəwə	አተወ		
ኣትሒዘን	ʔatɨħizən	pawn-SBJ.1SG-MOOD.GERNDV.TRANS	pawn	ኣትሓዘ		
ኣትሒዙ	ʔatɨħizu	pawn-SBJ.3SG.MASC-MOOD.GERNDV.TRANS	pawn	ኣትሓዘ		
ኣትሒዛ	ʔatɨħiza	pawn-SBJ.3SG.FEM-MOOD.GERNDV.TRANS	pawn	ኣትሓዘ		
ኣትሒዝኩም	ʔatɨħizɨkum	pawn-SBJ.2PL.MASC-MOOD.GERNDV.TRANS	pawn	ኣትሓዘ		
ኣትሒዝካ	ʔatɨħizɨka	pawn-SBJ.2SG.MASC-MOOD.GERNDV.TRANS	pawn	ኣትሓዘ		
ኣትሒዞም	ʔatɨħizom	pawn-SBJ.3PL.MASC-MOOD.GERNDV.TRANS	pawn	ኣትሓዘ		
ኣትሪፉ	ʔatɨrifu	fail-SBJ.3SG.MASC-MOOD.GERNDV.TRANS	fail	ኣትረፈ		
ኣትዩ	ʔatɨju	ʔətəwə-SBJ.3SG.MASC-MOOD.GERNDV	ʔətəwə	አተወ		
ኣትዩሉ	ʔatɨjulu	ʔətəwə-SBJ.3SG.MASC-OBJ.3SG.MASC.PREP-MOOD.GERNDV	ʔətəwə	አተወ		
ኣትያ	ʔatɨja	ʔətəwə-SBJ.3SG.FEM-MOOD.GERNDV	ʔətəwə	አተወ		
ኣትያትሉ	ʔatɨjatɨlu	ʔətəwə-SBJ.3SG.FEM-OBJ.3SG.MASC.PREP-MOOD.GERNDV	ʔətəwə	አተወ		
ኣትይዎ	ʔatɨjɨwo	ʔətəwə-SBJ.3SG.MASC-OBJ.3SG.MASC-MOOD.GERNDV	ʔətəwə	አተወ		
ኣትዮም	ʔatɨjom	ʔətəwə-SBJ.3PL.MASC-MOOD.GERNDV	ʔətəwə	አተወ		
ኣነጺሩ	ʔanət͡sʼiru	describe-SBJ.3SG.MASC-MOOD.GERNDV.TRANS	describe	ኣነጸረ		
ኣነጺሮም	ʔanət͡sʼirom	describe-SBJ.3PL.MASC-MOOD.GERNDV.TRANS	describe	ኣነጸረ		
ኣንበብናን	ʔanɨbəbɨnan	read-SBJ.1PL-MOOD.PERF.TRANS	did read	ኣንበበ		
ኣንበብኩ	ʔanɨbəbɨku	read-SBJ.1SG-MOOD.PERF.TRANS	did read	ኣንበበ		
ኣንቢሩ	ʔanɨbiru	put-SBJ.3SG.MASC-MOOD.GERNDV.TRANS	put	ኣንበረ		
ኣንቢራቶ	ʔanɨbirato	put-SBJ.3SG.FEM-OBJ.3SG.MASC-MOOD.GERNDV.TRANS	put	ኣንበረ		
ኣንቢርካ	ʔanɨbirɨka	put-SBJ.2SG.MASC-MOOD.GERNDV.TRANS	put	ኣንበረ		
ኣንቢሮም	ʔanɨbirom	put-SBJ.3PL.MASC-MOOD.GERNDV.TRANS	put	ኣንበረ		
ኣንቢበ	ʔanɨbibə	read-SBJ.1SG-MOOD.GERNDV.TRANS	read	ኣንበበ		
ኣንቢበያ	ʔanɨbibəja	read-SBJ.1SG-OBJ.3SG.FEM-MOOD.GERNDV.TRANS	read	ኣንበበ		
ኣንቢበዮ	ʔanɨbibəjo	read-SBJ.1SG-OBJ.3SG.MASC-MOOD.GERNDV.TRANS	read	ኣንበበ		
ኣንቢብና	ʔanɨbibɨna	read-SBJ.1PL-MOOD.GERNDV.TRANS	read	ኣንበበ		
ኣንቢቦሙለይ	ʔanɨbibomuləj	read-SBJ.3PL.MASC-OBJ.1SG.PREP-MOOD.GERNDV.TRANS	read	ኣንበበ		
ኣንብብ	ʔanɨbɨb	read-SBJ.2SG.MASC-MOOD.IMP.TRANS	read	ኣንበበ		
ኣንዱ	ʔanɨdu	burn-SBJ.2PL.MASC-MOOD.IMP.TRANS	burn	ኣንደደ		
ኣንዱን	ʔanɨdun	burn-SBJ.2PL.MASC-MOOD.IMP.TRANS	burn	ኣንደደ		
ኣንዳ	ʔanɨda	burn-SBJ.1SG-OBJ.3SG.FEM-MOOD.IMPERF.TRANS	burn	ኣንደደ		
ኣንድን	ʔanɨdɨn	burn-SBJ.2SG.FEM-MOOD.IMP.TRANS	burn	ኣንደደ		
ኣእቲና	ʔaʔɨtina	number-SBJ.1PL-MOOD.GERNDV.TRANS	number	ኣእተወ		
ኣእቲኻ	ʔaʔɨtixa	number-SBJ.2SG.MASC-MOOD.GERNDV.TRANS	number	ኣእተወ		
ኣእትዩ	ʔaʔɨtɨju	number-SBJ.3SG.MASC-MOOD.GERNDV.TRANS	number	ኣእተወ		
ኣእትይዎ	ʔaʔɨtɨjɨwo	number-SBJ.3SG.MASC-OBJ.3SG.MASC-MOOD.GERNDV.TRANS	number	ኣእተወ		
ኣእትዮም	ʔaʔɨtɨjom	number-SBJ.3PL.MASC-MOOD.GERNDV.TRANS	number	ኣእተወ		
ኣከባብራ	ʔakəbabɨra	ʔakəbabərə-SBJ.2PL.FEM-MOOD.IMP.ITER.TRANS	ʔakəbabərə	ኣከባበረ		
ኣከያይዳን	ʔakəjajɨdan	ʔakəjajədə-SBJ.1SG-OBJ.3SG.FEM-MOOD.IMP.ITER.TRANS	ʔakəjajədə	ኣከያየደ		
ኣኪቡ	ʔakibu	ʔəkəbə-SBJ.3SG.MASC-MOOD.GERNDV	ʔəkəbə	አከበ		
ኣኪባ	ʔakiba	ʔəkəbə-SBJ.3SG.FEM-MOOD.GERNDV	ʔəkəbə	አከበ		
ኣኪቦም	ʔakibom	ʔəkəbə-SBJ.3PL.MASC-MOOD.GERNDV	ʔəkəbə	አከበ		
ኣካይዱ	ʔakajɨdu	last-SBJ.2PL.MASC-MOOD.IMP.RECIP.TRANS	last each other	ኣካየደ		
ኣካይዳ	ʔakajɨda	last-SBJ.1SG-OBJ.3SG.FEM-MOOD.IMPERF.RECIP.TRANS	last each other	ኣካየደ		
ኣካይዳና	ʔakajɨdana	last-SBJ.2PL.FEM-OBJ.1PL-MOOD.IMP.RECIP.TRANS	last each other	ኣካየደ		
ኣካይዳን	ʔakajɨdan	last-SBJ.2SG.MASC-OBJ.3SG.FEM-MOOD.IMP.RECIP.TRANS	last each other	ኣካየደ		
ኣካይድና	ʔakajɨdɨna	last-SBJ.2SG.FEM-OBJ.1PL-MOOD.IMP.RECIP.TRANS	last each other	ኣካየደ		
ኣካይድኦም	ʔakajɨdɨʔom	last-SBJ.2PL.FEM-OBJ.3PL.MASC-MOOD.IMP.RECIP.TRANS	last each other	ኣካየደ		
ኣካይዶም	ʔakajɨdom	last-SBJ.1SG-OBJ.3PL.MASC-MOOD.IMPERF.RECIP.TRANS	last each other	ኣካየደ		
ኣኸቲሉ	ʔaxətilu	occasion-SBJ.3SG.MASC-MOOD.GERNDV.TRANS	occasion	ኣኸተለ		
ኣኺሉ	ʔaxilu	ʔəxələ-SBJ.3SG.MASC-MOOD.GERNDV	ʔəxələ	አኸለ		
ኣኻኺብካ	ʔaxaxibɨka	ʔəxakəbə-SBJ.2SG.MASC-MOOD.GERNDV.ITER	ʔəxakəbə	አኻከበ		
ኣኽቢረን	ʔaxɨbirən	regard-SBJ.1SG-MOOD.GERNDV.TRANS	regard	ኣኽበረ		
ኣኽቢሩ	ʔaxɨbiru	regard-SBJ.3SG.MASC-MOOD.GERNDV.TRANS	regard	ኣኽበረ		
ኣኽቢርና	ʔaxɨbirɨna	regard-SBJ.1PL-MOOD.GERNDV.TRANS	regard	ኣኽበረ		
ኣኽቢሮም	ʔaxɨbirom	regard-SBJ.3PL.MASC-MOOD.GERNDV.TRANS	regard	ኣኽበረ		
ኣኽቢቦሙና	ʔaxɨbibomuna	roll-SBJ.3PL.MASC-OBJ.1PL-MOOD.GERNDV.TRANS	roll	ኣኽበበ		
ኣኽቢቦሙዎ	ʔaxɨbibomuwo	roll-SBJ.3PL.MASC-OBJ.3SG.MASC-MOOD.GERNDV.TRANS	roll	ኣኽበበ		
ኣወሃህባ	ʔawəhahɨba	ʔawəhahəbə-SBJ.1SG-OBJ.3SG.FEM-MOOD.IMPERF.ITER.TRANS	ʔawəhahəbə	ኣወሃሀበ		
ኣወሳስና	ʔawəsasɨna	ʔawəsasənə-SBJ.1SG-OBJ.3SG.FEM-MOOD.IMP.ITER.TRANS	ʔawəsasənə	ኣወሳሰነ		
ኣወጊድና	ʔawəɡidɨna	exclude-SBJ.1PL-MOOD.GERNDV.TRANS	exclude	ኣወገደ		
ኣወፍዮም	ʔawəfɨjom	donate-SBJ.1SG-OBJ.3PL.MASC-MOOD.IMP.TRANS	donate	ኣወፈየ		
ኣዊጁ	ʔawid͡ʒu	ʔəwəd͡ʒə-SBJ.3SG.MASC-MOOD.GERNDV	ʔəwəd͡ʒə	አወጀ		
ኣዊጆም	ʔawid͡ʒom	ʔəwəd͡ʒə-SBJ.3PL.MASC-MOOD.GERNDV	ʔəwəd͡ʒə	አወጀ		
ኣዋልድ	ʔawalɨd	ʔawalədə-SBJ.1SG-MOOD.IMPERF.RECIP.TRANS	ʔawalədə each other	ኣዋለደ		
ኣዋልድን	ʔawalɨdɨn	ʔawalədə-SBJ.1SG-MOOD.IMP.RECIP.TRANS	ʔawalədə each other	ኣዋለደ		
ኣውሒሶም	ʔawɨħisom	ʔawɨħasə-SBJ.3PL.MASC-MOOD.GERNDV.TRANS	ʔawɨħasə	ኣውሓሰ		
ኣውሪዱ	ʔawɨridu	lower-SBJ.3SG.MASC-MOOD.GERNDV.TRANS	lower	ኣውረደ		
ኣውሪዱና	ʔawɨriduna	lower-SBJ.3SG.MASC-OBJ.1PL-MOOD.GERNDV.TRANS	lower	ኣውረደ		
ኣውሪድካ	ʔawɨridɨka	lower-SBJ.2SG.MASC-MOOD.GERNDV.TRANS	lower	ኣውረደ		
ኣውሪዶም	ʔawɨridom	lower-SBJ.3PL.MASC-MOOD.GERNDV.TRANS	lower	ኣውረደ		
ኣውዲቕካ	ʔawɨdiqʰɨka	throw-SBJ.2SG.MASC-MOOD.GERNDV.TRANS	throw	ኣውደቐ		
ኣውዲቖም	ʔawɨdiqʰom	throw-SBJ.3PL.MASC-MOOD.GERNDV.TRANS	throw	ኣውደቐ		
ኣውጁ	ʔawɨd͡ʒu	ʔəwəd͡ʒə-SBJ.2PL.MASC-MOOD.IMP	ʔəwəd͡ʒə	አወጀ		
ኣውጺኡ	ʔawɨt͡sʼiʔu	cost-SBJ.3SG.MASC-MOOD.GERNDV.TRANS	cost	ኣውጽአ		
ኣውጺኣ	ʔawɨt͡sʼiʔa	cost-SBJ.3SG.FEM-MOOD.GERNDV.TRANS	cost	ኣውጽአ		
ኣውጺእና	ʔawɨt͡sʼiʔɨna	cost-SBJ.1PL-MOOD.GERNDV.TRANS	cost	ኣውጽአ		
ኣውጺእዎ	ʔawɨt͡sʼiʔɨwo	cost-SBJ.3SG.MASC-OBJ.3SG.MASC-MOOD.GERNDV.TRANS	cost	ኣውጽአ		
ኣውጺኦም	ʔawɨt͡sʼiʔom	cost-SBJ.3PL.MASC-MOOD.GERNDV.TRANS	cost	ኣውጽአ		
ኣውጽእኒ	ʔawɨt͡sʼɨʔɨni	cost-SBJ.2SG.FEM-OBJ.1SG-MOOD.IMP.TRANS	cost	ኣውጽአ		
ኣውጽእዎ	ʔawɨt͡sʼɨʔɨwo	cost-SBJ.2PL.MASC-OBJ.3SG.MASC-MOOD.IMP.TRANS	cost	ኣውጽአ		
ኣዕርፍ	ʔaʕɨrɨf	recline-SBJ.1SG-MOOD.IMPERF.TRANS	recline	ኣዕረፈ		
ኣዕብዮም	ʔaʕɨbɨjom	enlarge-SBJ.1SG-OBJ.3PL.MASC-MOOD.IMP.TRANS	enlarge	ኣዕበየ		
ኣዘራርባኦም	ʔazərarɨbaʔom	ʔazərarəbə-SBJ.2PL.FEM-OBJ.3PL.MASC-MOOD.IMP.ITER.TRANS	ʔazərarəbə	ኣዘራረበ		
ኣዘክሪ	ʔazəkɨri	remind-SBJ.2SG.FEM-MOOD.IMP.TRANS	remind	ኣዘከረ		
ኣዘኻኸርክዎ	ʔazəxaxərɨkɨwo	remind-SBJ.1SG-OBJ.3SG.MASC-MOOD.PERF.ITER.TRANS	did remind	ኣዘኻኸረ		
ኣዘኻኺሩ	ʔazəxaxiru	remind-SBJ.3SG.MASC-MOOD.GERNDV.ITER.TRANS	remind	ኣዘኻኸረ		
ኣዘኻኺሮም	ʔazəxaxirom	remind-SBJ.3PL.MASC-MOOD.GERNDV.ITER.TRANS	remind	ኣዘኻኸረ		
ኣዘኻኽረኩም	ʔazəxaxɨrəkum	remind-SBJ.1SG-OBJ.2PL.MASC-MOOD.IMP.ITER.TRANS	remind	ኣዘኻኸረ		
ኣዘኻኽር	ʔazəxaxɨr	remind-SBJ.1SG-MOOD.IMPERF.ITER.TRANS	remind	ኣዘኻኸረ		
ኣዚኻ	ʔazixa	ʔazəwə-SBJ.2SG.MASC-MOOD.GERNDV.TRANS	ʔazəwə	ኣዘወ		
ኣዚዙ	ʔazizu	ʔəzəzə-SBJ.3SG.MASC-MOOD.GERNDV	ʔəzəzə	አዘዘ		
ኣዚዞም	ʔazizom	ʔəzəzə-SBJ.3PL.MASC-MOOD.GERNDV	ʔəzəzə	አዘዘ		
ኣዝያ	ʔazɨja	ʔazəwə-SBJ.3SG.FEM-MOOD.GERNDV.TRANS	ʔazəwə	ኣዘወ		
ኣዝዮም	ʔazɨjom	ʔazəwə-SBJ.3PL.MASC-MOOD.GERNDV.TRANS	ʔazəwə	ኣዘወ		
ኣየድልን	ʔajədɨlɨn	entail-SBJ.1SG-MOOD.IMP.TRANS.NEG	not entail	ኣድለየ		
ኣየድልዮን	ʔajədɨlɨjon	entail-SBJ.3SG.MASC-OBJ.3SG.MASC-MOOD.IMP.TRANS.NEG	not entail	ኣድለየ		
ኣየጠራጥርን	ʔajətʼəratʼɨrɨn	ʔatʼəratʼərə-SBJ.3SG.MASC-MOOD.IMPERF.RECIP.TRANS.NEG	not ʔatʼəratʼərə each other	ኣጠራጠረ		
ኣየጣዕስ	ʔajətʼaʕɨs	ʔatʼaʕəjə-SBJ.1SG-MOOD.IMP.RECIP.TRANS.NEG	not ʔatʼaʕəjə each other	ኣጣዐየ		
ኣየጣዕስን	ʔajətʼaʕɨsɨn	ʔatʼaʕəsə-SBJ.1SG-MOOD.IMP.RECIP.TRANS.NEG	not ʔatʼaʕəsə each other	ኣጣዐሰ		
ኣየጸግምን	ʔajət͡sʼəɡɨmɨn	trouble-SBJ.1SG-MOOD.IMP.TRANS.NEG	not trouble	ኣጸገመ		
ኣየፍቅድን	ʔajəfɨqɨdɨn	authorize-SBJ.3SG.MASC-MOOD.IMPERF.TRANS.NEG	not authorize	ኣፍቀደ		
ኣይህብን	ʔajɨhɨbɨn	find-SBJ.3SG.MASC-MOOD.IMPERF.NEG	not find	ሃበ		
ኣይለቅቕን	ʔajɨləqɨqʰɨn	release-SBJ.3SG.MASC-MOOD.IMPERF.NEG	not release	ለቐቐ		
ኣይሕሰብን	ʔajɨħɨsəbɨn	təħəsɨbə-SBJ.3SG.MASC-MOOD.IMPERF.PASS.NEG	not was təħəsɨbə	ተሐስበ		
ኣይመለሱን	ʔajɨmələsun	revert-SBJ.3PL.MASC-MOOD.IMP.PASS.NEG	not was revert	ተመልሰ		
ኣይመስለናን	ʔajɨməsɨlənan	think-SBJ.3SG.MASC-OBJ.1PL-MOOD.IMPERF.NEG	not think	መሰለ		
ኣይመስለንን	ʔajɨməsɨlənɨn	think-SBJ.1SG-OBJ.3PL.FEM-MOOD.IMPERF.NEG	not think	መሰለ		
ኣይመስልን	ʔajɨməsɨlɨn	think-SBJ.1SG-MOOD.IMPERF.NEG	not think	መሰለ		
ኣይመጽእን	ʔajɨmət͡sʼɨʔɨn	come-SBJ.3SG.MASC-MOOD.IMPERF.NEG	not come	መጸ		
ኣይምለስን	ʔajɨmɨləsɨn	revert-SBJ.3SG.MASC-MOOD.IMPERF.PASS.NEG	not was revert	ተመልሰ		
ኣይምጸገመን	ʔajɨmɨt͡sʼəɡəmən	bother-SBJ.3SG.MASC-MOOD.PERF.NEG-CONJUNCT	and not did bother	ጸገመ		
ኣይረስዑን	ʔajɨrəsɨʕun	forget-SBJ.3PL.MASC-MOOD.IMP.NEG	not forget	ረስዐ		
ኣይረኸቡን	ʔajɨrəxəbun	come-SBJ.3PL.MASC-MOOD.IMP.PASS.NEG	not was come	ተረኽበ		
ኣይረኸብኩን	ʔajɨrəxəbɨkun	get-SBJ.1SG-MOOD.PERF.NEG	not did get	ረኸበ		
ኣይረኽቡን	ʔajɨrəxɨbun	get-SBJ.3PL.MASC-MOOD.IMPERF.NEG	not get	ረኸበ		
ኣይርእዩዋን	ʔajɨrɨʔɨjuwan	see-SBJ.3PL.MASC-OBJ.3SG.FEM-MOOD.IMPERF.NEG	not see	ረኣየ		
ኣይርከብን	ʔajɨrɨkəbɨn	get-SBJ.1SG-MOOD.IMP.NEG	not get	ረኸበ		
ኣይርከቦን	ʔajɨrɨkəbon	come-SBJ.3SG.MASC-OBJ.3SG.MASC-MOOD.IMPERF.PASS.NEG	not was come	ተረኽበ		
ኣይሰምዑን	ʔajɨsəmɨʕun	hear-SBJ.3PL.MASC-MOOD.IMPERF.NEG	not hear	ሰምዐ		
ኣይሰምዑንን	ʔajɨsəmɨʕunɨn	hear-SBJ.3PL.MASC-OBJ.1SG-MOOD.IMPERF.NEG	not hear	ሰምዐ		
ኣይሰርሕን	ʔajɨsərɨħɨn	do-SBJ.3SG.MASC-MOOD.IMPERF.NEG	not do	ሰርሐ		
ኣይበለን	ʔajɨbələn	say-SBJ.3SG.MASC-OBJ.3PL.FEM-MOOD.IMP.NEG	not say	በለ		
ኣይበሉን	ʔajɨbəlun	say-SBJ.3PL.MASC-MOOD.IMP.NEG	not say	በለ		
ኣይበልናን	ʔajɨbəlɨnan	say-SBJ.1PL-MOOD.PERF.NEG	not did say	በለ		
ኣይበልኩን	ʔajɨbəlɨkun	say-SBJ.1SG-MOOD.PERF.NEG	not did say	በለ		
ኣይብላዕ	ʔajɨbɨlaʕ	mouth-SBJ.3SG.MASC-MOOD.IMP.NEG	not mouth	በልዐ		
ኣይብልን	ʔajɨbɨlɨn	say-SBJ.1SG-MOOD.IMPERF.NEG	not say	በለ		
ኣይተረኽባን	ʔajɨtərəxɨban	come-SBJ.3PL.FEM-MOOD.PERF.PASS.NEG	not did was come	ተረኽበ		
ኣይተርፍን	ʔajɨtərɨfɨn	remain-SBJ.3SG.FEM-MOOD.IMPERF.NEG	not remain	ተረፈ		
ኣይተርፎን	ʔajɨtərɨfon	remain-SBJ.3SG.MASC-OBJ.3SG.MASC-MOOD.IMPERF.NEG	not remain	ተረፈ		
ኣይተሳቕይዋ	ʔajɨtəsaqʰɨjɨwa	hurt-SBJ.2PL.MASC-OBJ.3SG.FEM-MOOD.IMP.TRANS.NEG	not hurt	ኣሳቐየ		
ኣይተዋህቦን	ʔajɨtəwahɨbon	təwəhabə-SBJ.3SG.MASC-OBJ.3SG.MASC-MOOD.PERF.PASS.NEG	not did was təwəhabə	ተወሃበ		
ኣይተዓወትኩን	ʔajɨtəʕawətɨkun	təʕəwətə-SBJ.1SG-MOOD.PERF.PASS.NEG	not did was təʕəwətə	ተዐወተ		
ኣይተዓደላን	ʔajɨtəʕadəlan	təʕədələ-SBJ.3PL.FEM-MOOD.PERF.PASS.NEG	not did was təʕədələ	ተዐደለ		
ኣይትመርዖ	ʔajɨtɨmərɨʕo	təmərɨʕəwə-SBJ.2SG.MASC-MOOD.IMP.PASS.NEG	not was təmərɨʕəwə	ተመርዐወ		
ኣይትስማዕ	ʔajɨtɨsɨmaʕ	hear-SBJ.3SG.FEM-MOOD.IMP.NEG	not hear	ሰምዐ		
ኣይትበሉ	ʔajɨtɨbəlu	say-SBJ.2PL.MASC-MOOD.IMP.NEG	not say	በለ		
ኣይትበል	ʔajɨtɨbəl	say-SBJ.3SG.FEM-MOOD.IMP.NEG	not say	በለ		
ኣይትብልን	ʔajɨtɨbɨlɨn	say-SBJ.2SG.MASC-MOOD.IMPERF.NEG	not say	በለ		
ኣይትኹኑ	ʔajɨtɨxunu	be-SBJ.2PL.MASC-MOOD.IMP.NEG	not be	ኮነ		
ኣይትኽእልን	ʔajɨtɨxɨʔɨlɨn	suffer-SBJ.2SG.FEM-MOOD.IMPERF.NEG	not suffer	ከኣለ		
ኣይትዘንግዕ	ʔajɨtɨzənɨɡɨʕ	zənɨɡɨʕə-SBJ.2SG.MASC-MOOD.IMP.NEG	not zənɨɡɨʕə	ዘንግዐ		
ኣይትግበሩዎ	ʔajɨtɨɡɨbəruwo	do-SBJ.2PL.MASC-OBJ.3SG.MASC-MOOD.IMP.NEG	not do	ገበረ		
ኣይትግበር	ʔajɨtɨɡɨbər	do-SBJ.3SG.FEM-MOOD.IMP.NEG	not do	ገበረ		
ኣይትፈልጥን	ʔajɨtɨfəlɨtʼɨn	tell-SBJ.2SG.FEM-MOOD.IMPERF.NEG	not tell	ፈለጠ		
ኣይነበረትን	ʔajɨnəbərətɨn	be-SBJ.3SG.FEM-MOOD.PERF.NEG	not did be	ነበረ		
ኣይነበረናን	ʔajɨnəbərənan	tənəbɨrə-SBJ.3SG.MASC-OBJ.1PL-MOOD.IMP.PASS.NEG	not was tənəbɨrə	ተነብረ		
ኣይነበረን	ʔajɨnəbərən	tənəbɨrə-SBJ.1SG-OBJ.3PL.FEM-MOOD.IMP.PASS.NEG	not was tənəbɨrə	ተነብረ		
ኣይነበረኩምን	ʔajɨnəbərəkumɨn	be-SBJ.3SG.MASC-OBJ.2PL.MASC-MOOD.PERF.NEG	not did be	ነበረ		
ኣይነበሮን	ʔajɨnəbəron	tənəbɨrə-SBJ.3SG.MASC-OBJ.3SG.MASC-MOOD.IMP.PASS.NEG	not was tənəbɨrə	ተነብረ		
ኣይነብርን	ʔajɨnəbɨrɨn	be-SBJ.1PL-MOOD.IMPERF.NEG	not be	ነበረ		
ኣይነኽብራን	ʔajɨnəxɨbɨran	regard-SBJ.1PL-OBJ.3SG.FEM-MOOD.IMPERF.TRANS.NEG	not regard	ኣኽበረ		
ኣይንህብን	ʔajɨnɨhɨbɨn	find-SBJ.1PL-MOOD.IMPERF.NEG	not find	ሃበ		
ኣይንቕበሎን	ʔajɨnɨqʰɨbəlon	follow-SBJ.1PL-OBJ.3SG.MASC-MOOD.IMPERF.PASS.NEG	not was follow	ተቐበለ		
ኣይንበር	ʔajɨnɨbər	be-SBJ.3SG.MASC-MOOD.IMP.NEG	not be	ነበረ		
ኣይንብልን	ʔajɨnɨbɨlɨn	say-SBJ.1PL-MOOD.IMPERF.NEG	not say	በለ		
ኣይንኽእልን	ʔajɨnɨxɨʔɨlɨn	suffer-SBJ.1PL-MOOD.IMPERF.NEG	not suffer	ከኣለ		
ኣይንወስድን	ʔajɨnɨwəsɨdɨn	have-SBJ.1PL-MOOD.IMPERF.NEG	not have	ወሰደ		
ኣይንደልን	ʔajɨnɨdəlɨn	will-SBJ.1PL-MOOD.IMPERF.NEG	not will	ደለየ		
ኣይንጠራጠርን	ʔajɨnɨtʼəratʼərɨn	balk-SBJ.1PL-MOOD.IMPERF.RECIP.PASS.NEG	not was balk each other	ተጠራጠረ		
ኣይንፈልጥን	ʔajɨnɨfəlɨtʼɨn	tell-SBJ.1PL-MOOD.IMPERF.NEG	not tell	ፈለጠ		
ኣይኣምንን	ʔajɨʔamɨnɨn	ʔəmənə-SBJ.3SG.MASC-MOOD.IMPERF.NEG	not ʔəmənə	አመነ		
ኣይኣክልን	ʔajɨʔakɨlɨn	ʔəxələ-SBJ.3SG.MASC-MOOD.IMPERF.NEG	not ʔəxələ	አኸለ		
ኣይከኣለትን	ʔajɨkəʔalətɨn	suffer-SBJ.3SG.FEM-MOOD.PERF.NEG	not did suffer	ከኣለ		
ኣይከኣሉን	ʔajɨkəʔalun	təxəʔalə-SBJ.3PL.MASC-MOOD.IMP.PASS.NEG	not was təxəʔalə	ተኸኣለ		
ኣይከኣልናን	ʔajɨkəʔalɨnan	suffer-SBJ.1PL-MOOD.PERF.NEG	not did suffer	ከኣለ		
ኣይከኣልን	ʔajɨkəʔalɨn	təxəʔalə-SBJ.1SG-MOOD.IMP.PASS.NEG	not was təxəʔalə	ተኸኣለ		
ኣይከኣሎን	ʔajɨkəʔalon	təxəʔalə-SBJ.3SG.MASC-OBJ.3SG.MASC-MOOD.IMP.PASS.NEG	not was təxəʔalə	ተኸኣለ		
ኣይከውንን	ʔajɨkəwɨnɨn	be-SBJ.1SG-MOOD.IMPERF.NEG	not be	ኮነ		
ኣይካኣልን	ʔajɨkaʔalɨn	təxaʔələ-SBJ.1SG-MOOD.IMPERF.RECIP.PASS.NEG	not was təxaʔələ each other	ተኻአለ		
ኣይክኣልኩን	ʔajɨkɨʔalɨkun	suffer-SBJ.1SG-MOOD.PERF.NEG	not did suffer	ከኣለ		
ኣይክእልን	ʔajɨkɨʔɨlɨn	suffer-SBJ.1SG-MOOD.IMPERF.NEG	not suffer	ከኣለ		
ኣይኮነትን	ʔajɨkonətɨn	be-SBJ.3SG.FEM-MOOD.PERF.NEG	not did be	ኮነ		
ኣይኮኑን	ʔajɨkonun	be-SBJ.3PL.MASC-MOOD.PERF.NEG	not did be	ኮነ		
ኣይኮንናን	ʔajɨkonɨnan	sentence-SBJ.1SG-OBJ.3SG.FEM-MOOD.IMP.NEG	not sentence	ኮነነ		
ኣይኮንኩን	ʔajɨkonɨkun	be-SBJ.1SG-MOOD.PERF.NEG	not did be	ኮነ		
ኣይኰኑን	ʔajɨkʷənun	be-SBJ.3PL.MASC-MOOD.PERF.NEG	not did be	ኮነ		
ኣይኰናን	ʔajɨkʷənan	be-SBJ.1SG-OBJ.3SG.FEM-MOOD.IMP.NEG	not be	ኮነ		
ኣይኸውንን	ʔajɨxəwɨnɨn	be-SBJ.3SG.MASC-MOOD.IMPERF.NEG	not be	ኮነ		
ኣይኽእልን	ʔajɨxɨʔɨlɨn	suffer-SBJ.1SG-MOOD.IMPERF.NEG	not suffer	ከኣለ		
ኣይኾነን	ʔajɨxonən	be-SBJ.3SG.MASC-OBJ.3PL.FEM-MOOD.IMP.NEG	not be	ኮነ		
ኣይወጽእን	ʔajɨwət͡sʼɨʔɨn	overcome-SBJ.3SG.MASC-MOOD.IMPERF.NEG	not overcome	ወጽአ		
ኣይዓደሙን	ʔajɨʕadəmun	ʕədəmə-SBJ.3PL.MASC-MOOD.PERF.NEG	not did ʕədəmə	ዐደመ		
ኣይዛረብን	ʔajɨzarəbɨn	say-SBJ.1SG-MOOD.IMP.RECIP.PASS.NEG	not was say each other	ተዛረበ		
ኣይደልን	ʔajɨdəlɨn	will-SBJ.3SG.MASC-MOOD.IMPERF.NEG	not will	ደለየ		
ኣይደንጎየን	ʔajɨdənɨɡojən	delay-SBJ.1SG-OBJ.3PL.FEM-MOOD.IMP.PASS.NEG	not was delay	ተደንጎየ		
ኣይደፈርናን	ʔajɨdəfərɨnan	dare-SBJ.1PL-MOOD.PERF.NEG	not did dare	ደፈረ		
ኣይደፍርን	ʔajɨdəfɨrɨn	dare-SBJ.3SG.MASC-MOOD.IMPERF.NEG	not dare	ደፈረ		
ኣይገበረን	ʔajɨɡəbərən	administration-SBJ.1SG-OBJ.3PL.FEM-MOOD.IMP.PASS.NEG	not was administration	ተገብረ		
ኣይገብርን	ʔajɨɡəbɨrɨn	do-SBJ.3SG.MASC-MOOD.IMPERF.NEG	not do	ገበረ		
ኣይገደሶን	ʔajɨɡədəson	ɡədəsə-SBJ.3SG.MASC-OBJ.3SG.MASC-MOOD.PERF.NEG	not did ɡədəsə	ገደሰ		
ኣይግባእን	ʔajɨɡɨbaʔɨn	deserve-SBJ.3SG.MASC-MOOD.IMPERF.PASS.NEG	not was deserve	ተገብአ		
ኣይግብኦን	ʔajɨɡɨbɨʔon	ɡəbɨʔə-SBJ.3SG.MASC-OBJ.3SG.MASC-MOOD.IMPERF.NEG	not ɡəbɨʔə	ገብአ		
ኣይጽገንን	ʔajɨt͡sʼɨɡənɨn	repair-SBJ.1SG-MOOD.IMPERF.PASS.NEG	not was repair	ተጸገነ		
ኣይፈለየና	ʔajɨfələjəna	təfələ-SBJ.3SG.MASC-OBJ.1PL-MOOD.IMP.PASS.NEG	not was təfələ	ተፈለ		
ኣይፈለጣን	ʔajɨfələtʼan	tell-SBJ.3PL.FEM-MOOD.PERF.NEG	not did tell	ፈለጠ		
ኣይፈልጡን	ʔajɨfəlɨtʼun	tell-SBJ.3PL.MASC-MOOD.IMPERF.NEG	not tell	ፈለጠ		
ኣይፈልጣን	ʔajɨfəlɨtʼan	tell-SBJ.1SG-OBJ.3SG.FEM-MOOD.IMPERF.NEG	not tell	ፈለጠ		
ኣይፈልጥን	ʔajɨfəlɨtʼɨn	tell-SBJ.1SG-MOOD.IMPERF.NEG	not tell	ፈለጠ		
ኣይፈልጥዎን	ʔajɨfəlɨtʼɨwon	tell-SBJ.3PL.MASC-OBJ.3SG.MASC-MOOD.IMPERF.NEG	not tell	ፈለጠ		
ኣይፍለጥን	ʔajɨfɨlətʼɨn	tell-SBJ.3SG.MASC-MOOD.IMP.NEG	not tell	ፈለጠ		
ኣይፍቀድን	ʔajɨfɨqədɨn	have-SBJ.1SG-MOOD.IMP.NEG	not have	ፈቐደ		
ኣደማምጻ	ʔadəmamɨt͡sʼa	ʔadəmamət͡sʼə-SBJ.1SG-OBJ.3SG.FEM-MOOD.IMP.ITER.TRANS	ʔadəmamət͡sʼə	ኣደማመጸ		
ኣዳልያ	ʔadalɨja	ʔadaləjə-SBJ.2SG.MASC-OBJ.3SG.FEM-MOOD.IMP.RECIP.TRANS	ʔadaləjə each other	ኣዳለየ		
ኣዳምን	ʔadamɨn	ʔadaməjə-SBJ.2SG.MASC-MOOD.IMP.RECIP.TRANS	ʔadaməjə each other	ኣዳመየ		
ኣዳምጹ	ʔadamɨt͡sʼu	ʔadamət͡sʼə-SBJ.2PL.MASC-MOOD.IMP.RECIP.TRANS	ʔadamət͡sʼə each other	ኣዳመጸ		
ኣዳነ	ʔadanə	ʔadanəjə-SBJ.1SG-MOOD.GERNDV.TRANS	ʔadanəjə	ኣዳነየ		
ኣድሒኑ	ʔadɨħinu	save-SBJ.3SG.MASC-MOOD.GERNDV.TRANS	save	ኣድሓነ		
ኣድሓኖም	ʔadɨħanom	save-SBJ.3SG.MASC-OBJ.3PL.MASC-MOOD.PERF.TRANS	did save	ኣድሓነ		
ኣድሕን	ʔadɨħɨn	save-SBJ.2SG.MASC-MOOD.IMP.TRANS	save	ኣድሓነ		
ኣድሚጹ	ʔadɨmit͡sʼu	voice-SBJ.3SG.MASC-MOOD.GERNDV.TRANS	voice	ኣድመጸ		
ኣድኒኑ	ʔadɨninu	ʔadɨnənə-SBJ.3SG.MASC-MOOD.GERNDV.TRANS	ʔadɨnənə	ኣድነነ		
ኣገላልጻ	ʔaɡəlalɨt͡sʼa	ʔaɡəlalət͡sʼə-SBJ.2PL.FEM-MOOD.IMP.ITER.TRANS	ʔaɡəlalət͡sʼə	ኣገላለጸ		
ኣገላልጻን	ʔaɡəlalɨt͡sʼan	ʔaɡəlalət͡sʼə-SBJ.1SG-OBJ.3SG.FEM-MOOD.IMPERF.ITER.TRANS	ʔaɡəlalət͡sʼə	ኣገላለጸ		
ኣገንዚቡ	ʔaɡənɨzibu	apprise-SBJ.3SG.MASC-MOOD.GERNDV.TRANS	apprise	ኣገንዘበ		
ኣገንዚቦም	ʔaɡənɨzibom	apprise-SBJ.3PL.MASC-MOOD.GERNDV.TRANS	apprise	ኣገንዘበ		
ኣገዛዝኣ	ʔaɡəzazɨʔa	ʔaɡəzazɨʔə-SBJ.2PL.FEM-MOOD.IMP.ITER.TRANS	ʔaɡəzazɨʔə	ኣገዛዝአ		
ኣገደደ	ʔaɡədədə	force-SBJ.3SG.MASC-MOOD.PERF.TRANS	did force	ኣገደደ		
ኣገዲዳ	ʔaɡədida	force-SBJ.3SG.FEM-MOOD.GERNDV.TRANS	force	ኣገደደ		
ኣገዲድካ	ʔaɡədidɨka	force-SBJ.2SG.MASC-MOOD.GERNDV.TRANS	force	ኣገደደ		
ኣገዲዶም	ʔaɡədidom	force-SBJ.3PL.MASC-MOOD.GERNDV.TRANS	force	ኣገደደ		
ኣጋይሽና	ʔaɡajɨʃɨna	ʔaɡajəʃə-SBJ.2SG.FEM-OBJ.1PL-MOOD.IMP.RECIP.TRANS	ʔaɡajəʃə each other	ኣጋየሸ		
ኣጋይሽን	ʔaɡajɨʃɨn	ʔaɡajəʃə-SBJ.1SG-MOOD.IMP.RECIP.TRANS	ʔaɡajəʃə each other	ኣጋየሸ		
ኣጋጢሙ	ʔaɡatʼimu	intervene-SBJ.3SG.MASC-MOOD.GERNDV.RECIP.TRANS	intervene each other	ኣጋጠመ		
ኣጋጢሙኩም	ʔaɡatʼimukum	intervene-SBJ.3SG.MASC-OBJ.2PL.MASC-MOOD.GERNDV.RECIP.TRANS	intervene each other	ኣጋጠመ		
ኣጋጢሙዋ	ʔaɡatʼimuwa	intervene-SBJ.3SG.MASC-OBJ.3SG.FEM-MOOD.GERNDV.RECIP.TRANS	intervene each other	ኣጋጠመ		
ኣጋጢሙዎም	ʔaɡatʼimuwom	intervene-SBJ.3SG.MASC-OBJ.3PL.MASC-MOOD.GERNDV.RECIP.TRANS	intervene each other	ኣጋጠመ		
ኣጋጢምዎ	ʔaɡatʼimɨwo	intervene-SBJ.3SG.MASC-OBJ.3SG.MASC-MOOD.GERNDV.RECIP.TRANS	intervene each other	ኣጋጠመ		
ኣጋጢምዎም	ʔaɡatʼimɨwom	intervene-SBJ.3SG.MASC-OBJ.3PL.MASC-MOOD.GERNDV.RECIP.TRANS	intervene each other	ኣጋጠመ		
ኣጋፊሕካን	ʔaɡafiħɨkan	ʔaɡafɨħə-SBJ.2SG.MASC-MOOD.GERNDV.RECIP.TRANS	ʔaɡafɨħə each other	ኣጋፍሐ		
ኣግሂዱ	ʔaɡɨhidu	evince-SBJ.3SG.MASC-MOOD.GERNDV.TRANS	evince	ኣግሃደ		
ኣግሂድዎ	ʔaɡɨhidɨwo	evince-SBJ.3SG.MASC-OBJ.3SG.MASC-MOOD.GERNDV.TRANS	evince	ኣግሃደ		
ኣጠንቂቑ	ʔatʼənɨqiqʰu	caution-SBJ.3SG.MASC-MOOD.GERNDV.TRANS	caution	ኣጠንቀቐ		
ኣጠንቂቖም	ʔatʼənɨqiqʰom	caution-SBJ.3PL.MASC-MOOD.GERNDV.TRANS	caution	ኣጠንቀቐ		
ኣጣሚርና	ʔatʼamirɨna	bracket-SBJ.1PL-MOOD.GERNDV.RECIP.TRANS	bracket each other	ኣጣመረ		
ኣጣቒዑ	ʔatʼaqʰiʕu	applaud-SBJ.3SG.MASC-MOOD.GERNDV.RECIP.TRANS	applaud each other	ኣጣቕዐ		
ኣጥቢቐ	ʔatʼɨbiqʰə	fix-SBJ.1SG-MOOD.GERNDV.TRANS	fix	ኣጥበቐ		
ኣጥፊኡ	ʔatʼɨfiʔu	lose-SBJ.3SG.MASC-MOOD.GERNDV.TRANS	lose	ኣጥፍአ		
ኣጥፊኣ	ʔatʼɨfiʔa	lose-SBJ.3SG.FEM-MOOD.GERNDV.TRANS	lose	ኣጥፍአ		
ኣጥፊእና	ʔatʼɨfiʔɨna	lose-SBJ.1PL-MOOD.GERNDV.TRANS	lose	ኣጥፍአ		
ኣጸዋውዓ	ʔat͡sʼəwawɨʕa	ʔat͡sʼəwawɨʕə-SBJ.2PL.FEM-MOOD.IMP.ITER.TRANS	ʔat͡sʼəwawɨʕə	ኣጸዋውዐ		
ኣጻልኡና	ʔat͡sʼalɨʔuna	ʔat͡sʼalɨʔə-SBJ.2PL.MASC-OBJ.1PL-MOOD.IMP.RECIP.TRANS	ʔat͡sʼalɨʔə each other	ኣጻልአ		
ኣጽቂጡ	ʔat͡sʼɨqitʼu	ʔat͡sʼɨqətʼə-SBJ.3SG.MASC-MOOD.GERNDV.TRANS	ʔat͡sʼɨqətʼə	ኣጽቀጠ		
ኣጽኒሐዮ	ʔat͡sʼɨniħəjo	stay-SBJ.1SG-OBJ.3SG.MASC-MOOD.GERNDV.TRANS	stay	ኣጽንሐ		
ኣጽኒሓቶም	ʔat͡sʼɨniħatom	stay-SBJ.3SG.FEM-OBJ.3PL.MASC-MOOD.GERNDV.TRANS	stay	ኣጽንሐ		
ኣጽኒዑ	ʔat͡sʼɨniʕu	read-SBJ.3SG.MASC-MOOD.GERNDV.TRANS	read	ኣጽንዐ		
ኣጽኒዕና	ʔat͡sʼɨniʕɨna	read-SBJ.1PL-MOOD.GERNDV.TRANS	read	ኣጽንዐ		
ኣጽኒዖም	ʔat͡sʼɨniʕom	read-SBJ.3PL.MASC-MOOD.GERNDV.TRANS	read	ኣጽንዐ		
ኣፍሊጡ	ʔafɨlitʼu	indicate-SBJ.3SG.MASC-MOOD.GERNDV.TRANS	indicate	ኣፍለጠ		
ኣፍሊጣ	ʔafɨlitʼa	indicate-SBJ.3SG.FEM-MOOD.GERNDV.TRANS	indicate	ኣፍለጠ		
ኣፍሊጦም	ʔafɨlitʼom	indicate-SBJ.3PL.MASC-MOOD.GERNDV.TRANS	indicate	ኣፍለጠ		
ኣፍልጦ	ʔafɨlɨtʼo	indicate-SBJ.1SG-OBJ.3SG.MASC-MOOD.IMPERF.TRANS	indicate	ኣፍለጠ		
ኣፍልጦን	ʔafɨlɨtʼon	indicate-SBJ.1SG-OBJ.3SG.MASC-MOOD.IMPERF.TRANS	indicate	ኣፍለጠ		
ኣፍሪሰን	ʔafɨrisən	kill-SBJ.1SG-MOOD.GERNDV.TRANS	kill	ኣፍረሰ		
ኣፍሪሱ	ʔafɨrisu	kill-SBJ.3SG.MASC-MOOD.GERNDV.TRANS	kill	ኣፍረሰ		
ኣፍሪሶም	ʔafɨrisom	kill-SBJ.3PL.MASC-MOOD.GERNDV.TRANS	kill	ኣፍረሰ		
ኣፍሪካ	ʔafɨrika	generate-SBJ.1SG-OBJ.2SG.MASC-MOOD.IMP.TRANS	generate	ኣፍረየ		
ኣፍሪካን	ʔafɨrikan	generate-SBJ.1SG-OBJ.2SG.MASC-MOOD.IMP.TRANS	generate	ኣፍረየ		
ኣፍሲሱ	ʔafɨsisu	spill-SBJ.3SG.MASC-MOOD.GERNDV.TRANS	spill	ኣፍሰሰ		
ኣፍሲሶም	ʔafɨsisom	spill-SBJ.3PL.MASC-MOOD.GERNDV.TRANS	spill	ኣፍሰሰ		
ኣፍሺሉ	ʔafɨʃilu	foil-SBJ.3SG.MASC-MOOD.GERNDV.TRANS	foil	ኣፍሸለ		
ኣፍቀደ	ʔafɨqədə	authorize-SBJ.3SG.MASC-MOOD.PERF.TRANS	did authorize	ኣፍቀደ		
ኣፍቂሩ	ʔafɨqiru	dote-SBJ.3SG.MASC-MOOD.GERNDV.TRANS	dote	ኣፍቀረ		
እህበላ	ʔɨhɨbəla	find-SBJ.1SG-OBJ.3SG.FEM.PREP-MOOD.IMPERF	find	ሃበ		
እህብ	ʔɨhɨb	find-SBJ.1SG-MOOD.IMPERF	find	ሃበ		
እለ	ʔɨlə	select-SBJ.1SG-MOOD.IMP	select	ለለየ		
እሓትት	ʔɨħatɨt	ħətətə-SBJ.1SG-MOOD.IMPERF	ħətətə	ሐተተ		
እሕብረካ	ʔɨħɨbɨrəka	ħəbərə-SBJ.1SG-OBJ.2SG.MASC-MOOD.IMPERF	ħəbərə	ሐበረ		
እሕብር	ʔɨħɨbɨr	ħəbərə-SBJ.1SG-MOOD.IMPERF	ħəbərə	ሐበረ		
እመ	ʔɨmə	censor-SBJ.1SG-MOOD.IMP	censor	መመየ		
እመኑ	ʔɨmənu	ʔəmənə-SBJ.2PL.MASC-MOOD.IMP	ʔəmənə	አመነ		
እመን	ʔɨmən	censor-SBJ.1SG-MOOD.IMP	censor	መመየ		
እመንኒ	ʔɨmənɨni	ʔəmənə-SBJ.2SG.FEM-OBJ.1SG-MOOD.IMP	ʔəmənə	አመነ		
እማመ	ʔɨmamə	təmaməjə-SBJ.1SG-MOOD.IMP.RECIP.PASS	was təmaməjə each other	ተማመየ		
እምሕጸን	ʔɨmɨħɨt͡sʼən	təməħɨt͡sʼənə-SBJ.1SG-MOOD.IMPERF.PASS	was təməħɨt͡sʼənə	ተመሕጸነ		
እምነ	ʔɨmɨnə	will-SBJ.1SG-MOOD.IMPERF.PASS	was will	ተመነየ		
እምነየልኩም	ʔɨmɨnəjəlɨkum	will-SBJ.1SG-OBJ.2PL.MASC.PREP-MOOD.IMPERF.PASS	was will	ተመነየ		
እምንን	ʔɨmɨnɨn	mənəjə-SBJ.1SG-MOOD.IMPERF	mənəjə	መነየ		
እረ	ʔɨrə	ʔərəjə-SBJ.2SG.FEM-MOOD.IMP	ʔərəjə	አረየ		
እርእዮ	ʔɨrɨʔɨjo	see-SBJ.1SG-OBJ.3SG.MASC-MOOD.IMPERF	see	ረኣየ		
እሰማምዓሉ	ʔɨsəmamɨʕalu	səmamɨʕə-SBJ.1SG-OBJ.3SG.MASC.PREP-MOOD.IMPERF.ITER	səmamɨʕə	ሰማምዐ		
እሰምዖ	ʔɨsəmɨʕo	hear-SBJ.1SG-OBJ.3SG.MASC-MOOD.IMPERF	hear	ሰምዐ		
እቐርብ	ʔɨqʰərɨb	help-SBJ.1SG-MOOD.IMPERF	help	ቀረበ		
እቕመጠሉ	ʔɨqʰɨmətʼəlu	live-SBJ.1SG-OBJ.3SG.MASC.PREP-MOOD.IMPERF.PASS	was live	ተቐመጠ		
እብለኩም	ʔɨbɨləkum	say-SBJ.1SG-OBJ.2PL.MASC-MOOD.IMPERF	say	በለ		
እብለካ	ʔɨbɨləka	say-SBJ.1SG-OBJ.2SG.MASC-MOOD.IMPERF	say	በለ		
እብል	ʔɨbɨl	say-SBJ.1SG-MOOD.IMPERF	say	በለ		
እብሎም	ʔɨbɨlom	say-SBJ.1SG-OBJ.3PL.MASC-MOOD.IMPERF	say	በለ		
እተላገበት	ʔɨtəlaɡəbət	connect-SBJ.3SG.FEM-MOOD.PERF.RECIP.PASS.REL	which did was connect each other	ተላገበ		
እተሓትመት	ʔɨtəħatɨmət	təħətɨmə-SBJ.3SG.FEM-MOOD.PERF.PASS.REL	which did was təħətɨmə	ተሐትመ		
እተመሃርኩምዎ	ʔɨtəməharɨkumɨwo	train-SBJ.2PL.MASC-OBJ.3SG.MASC-MOOD.PERF.PASS.REL	which did was train	ተመሃረ		
እተመልሱ	ʔɨtəməlɨsu	ʔamələsə-SBJ.2PL.MASC-MOOD.IMPERF.TRANS.REL	which ʔamələsə	ኣመለሰ		
እተመረቑ	ʔɨtəmərəqʰu	graduate-SBJ.3PL.MASC-MOOD.PERF.PASS.REL	which did was graduate	ተመረቐ		
እተመርኮሰ	ʔɨtəmərɨkosə	hinge-SBJ.3SG.MASC-MOOD.PERF.PASS.REL	which did was hinge	ተመርኮሰ		
እተመርኰሰ	ʔɨtəmərɨkʷəsə	hinge-SBJ.3SG.MASC-MOOD.PERF.PASS.REL	which did was hinge	ተመርኮሰ		
እተማህሩ	ʔɨtəmahɨru	train-SBJ.3PL.MASC-MOOD.PERF.PASS.REL	which did was train	ተመሃረ		
እተረጋገጸ	ʔɨtərəɡaɡət͡sʼə	tərəɡaɡət͡sʼə-SBJ.3SG.MASC-MOOD.PERF.ITER.PASS.REL	which did was tərəɡaɡət͡sʼə	ተረጋገጸ		
እተረጋግጾ	ʔɨtərəɡaɡɨt͡sʼo	show-SBJ.2SG.MASC-OBJ.3SG.MASC-MOOD.IMPERF.ITER.TRANS.REL	which show	ኣረጋገጸ		
እተራኽስ	ʔɨtəraxɨs	ʔarakəsə-SBJ.3SG.FEM-MOOD.IMPERF.RECIP.TRANS.REL	which ʔarakəsə each other	ኣራከሰ		
እተሰምዓኒ	ʔɨtəsəmɨʕani	hearsay-SBJ.3PL.FEM-OBJ.1SG-MOOD.PERF.PASS.REL	which did was hearsay	ተሰምዐ		
እተሰርሔ	ʔɨtəsərɨħe	do-SBJ.3SG.MASC-MOOD.PERF.PASS.REL	which did was do	ተሰርሐ		
እተሳቐየ	ʔɨtəsaqʰəjə	suffer-SBJ.3SG.MASC-MOOD.PERF.PASS.REL	which did was suffer	ተሳቐየ		
እተሾሙ	ʔɨtəʃomu	prefer-SBJ.3PL.MASC-MOOD.PERF.PASS.REL	which did was prefer	ተሾመ		
እተቓለሰ	ʔɨtəqʰaləsə	struggle-SBJ.3SG.MASC-MOOD.PERF.PASS.REL	which did was struggle	ተቓለሰ		
እተቕርበሉ	ʔɨtəqʰɨrɨbəlu	set-SBJ.3SG.FEM-OBJ.3SG.MASC.PREP-MOOD.IMPERF.TRANS.REL	which set	ኣቕረበ		
እተቕርቡላ	ʔɨtəqʰɨrɨbula	set-SBJ.2PL.MASC-OBJ.3SG.FEM.PREP-MOOD.IMPERF.TRANS.REL	which set	ኣቕረበ		
እተቕርቦ	ʔɨtəqʰɨrɨbo	set-SBJ.3SG.FEM-OBJ.3SG.MASC-MOOD.IMPERF.TRANS.REL	which set	ኣቕረበ		
እተበጽሐ	ʔɨtəbət͡sʼɨħə	come-SBJ.3SG.MASC-MOOD.PERF.PASS.REL	which did was come	ተበጽሐ		
እተበጽሔ	ʔɨtəbət͡sʼɨħe	come-SBJ.3SG.MASC-MOOD.PERF.PASS.REL	which did was come	ተበጽሐ		
እተባህለት	ʔɨtəbahɨlət	təbəhalə-SBJ.3SG.FEM-MOOD.PERF.PASS.REL	which did was təbəhalə	ተበሃለ		
እተባህሉ	ʔɨtəbahɨlu	ʔabahələ-SBJ.2PL.MASC-MOOD.IMPERF.RECIP.TRANS.REL	which ʔabahələ each other	ኣባሀለ		
እተብርህ	ʔɨtəbɨrɨh	explain-SBJ.2SG.MASC-MOOD.IMPERF.TRANS.REL	which explain	ኣብርሀ		
እተነድፈት	ʔɨtənədɨfət	tənədɨfə-SBJ.3SG.FEM-MOOD.PERF.PASS.REL	which did was tənədɨfə	ተነድፈ		
እተናእስ	ʔɨtənaʔɨs	ʔanaʔəsə-SBJ.2SG.MASC-MOOD.IMPERF.RECIP.TRANS.REL	which ʔanaʔəsə each other	ኣናአሰ		
እተኣሳሰረ	ʔɨtəʔasasərə	təʔəsasərə-SBJ.3SG.MASC-MOOD.PERF.ITER.PASS.REL	which did was təʔəsasərə	ተአሳሰረ		
እተኣስሩ	ʔɨtəʔasɨru	təʔəsɨrə-SBJ.3PL.MASC-MOOD.PERF.PASS.REL	which did was təʔəsɨrə	ተአስረ		
እተኣስሩን	ʔɨtəʔasɨrun	təʔəsɨrə-SBJ.3PL.MASC-MOOD.PERF.PASS.REL	which did was təʔəsɨrə	ተአስረ		
እተኣታተወ	ʔɨtəʔatatəwə	ʔətatəwə-SBJ.3SG.MASC-MOOD.PERF.ITER.PASS.REL	which did was ʔətatəwə	አታተወ		
እተእቱ	ʔɨtəʔɨtu	number-SBJ.3SG.FEM-MOOD.IMPERF.TRANS.REL	which number	ኣእተወ		
እተካይድ	ʔɨtəkajɨd	last-SBJ.2SG.MASC-MOOD.IMPERF.RECIP.TRANS.REL	which last each other	ኣካየደ		
እተካይዶ	ʔɨtəkajɨdo	last-SBJ.2SG.MASC-OBJ.3SG.MASC-MOOD.IMPERF.RECIP.TRANS.REL	which last each other	ኣካየደ		
እተኸሱን	ʔɨtəxəsun	təxəsə-SBJ.3PL.MASC-MOOD.PERF.PASS.REL	which did was təxəsə	ተኸሰ		
እተኸተሎም	ʔɨtəxətəlom	follow-SBJ.3SG.MASC-OBJ.3PL.MASC-MOOD.PERF.PASS.REL	which did was follow	ተኸተለ		
እተኸፍለ	ʔɨtəxəfɨlə	təxəfɨlə-SBJ.3SG.MASC-MOOD.PERF.PASS.REL	which did was təxəfɨlə	ተኸፍለ		
እተኻየደ	ʔɨtəxajədə	təxajədə-SBJ.3SG.MASC-MOOD.PERF.RECIP.PASS.REL	which did was təxajədə each other	ተኻየደ		
እተኻየደሉ	ʔɨtəxajədəlu	təxajədə-SBJ.3SG.MASC-OBJ.3SG.MASC.PREP-MOOD.PERF.RECIP.PASS.REL	which did was təxajədə each other	ተኻየደ		
እተኻየዱ	ʔɨtəxajədu	təxajədə-SBJ.3PL.MASC-MOOD.PERF.RECIP.PASS.REL	which did was təxajədə each other	ተኻየደ		
እተኽእል	ʔɨtəxɨʔɨl	enable-SBJ.3SG.FEM-MOOD.IMPERF.TRANS.REL	which enable	ኣኽኣለ		
እተወለድኩም	ʔɨtəwələdɨkum	təwəlɨdə-SBJ.2PL.MASC-MOOD.PERF.PASS.REL	which did was təwəlɨdə	ተወልደ		
እተወልደ	ʔɨtəwəlɨdə	təwəlɨdə-SBJ.3SG.MASC-MOOD.PERF.PASS.REL	which did was təwəlɨdə	ተወልደ		
እተወገዙ	ʔɨtəwəɡəzu	damn-SBJ.3PL.MASC-MOOD.PERF.PASS.REL	which did was damn	ተወገዘ		
እተዋህባ	ʔɨtəwahɨba	ʔawahəbə-SBJ.2SG.MASC-OBJ.3SG.FEM-MOOD.IMPERF.RECIP.TRANS.REL	which ʔawahəbə each other	ኣዋሀበ		
እተውርዳ	ʔɨtəwɨrɨda	lower-SBJ.2PL.FEM-MOOD.IMPERF.TRANS.REL	which lower	ኣውረደ		
እተዓብለለት	ʔɨtəʕabɨlələt	təʕəbɨlələ-SBJ.3SG.FEM-MOOD.PERF.PASS.REL	which did was təʕəbɨlələ	ተዐብለለ		
እተዓደለ	ʔɨtəʕadələ	təʕədələ-SBJ.3SG.MASC-MOOD.PERF.PASS.REL	which did was təʕədələ	ተዐደለ		
እተዓደሉ	ʔɨtəʕadəlu	təʕədələ-SBJ.3PL.MASC-MOOD.PERF.PASS.REL	which did was təʕədələ	ተዐደለ		
እተዘርግሔት	ʔɨtəzərɨɡɨħet	spread-SBJ.3SG.FEM-MOOD.PERF.PASS.REL	which did was spread	ተዘርግሐ		
እተዛረብዎ	ʔɨtəzarəbɨwo	say-SBJ.3PL.MASC-OBJ.3SG.MASC-MOOD.PERF.RECIP.PASS.REL	which did was say each other	ተዛረበ		
እተዳለወት	ʔɨtədaləwət	forearm-SBJ.3SG.FEM-MOOD.PERF.RECIP.PASS.REL	which did was forearm each other	ተዳለወ		
እተገብረ	ʔɨtəɡəbɨrə	administration-SBJ.3SG.MASC-MOOD.PERF.PASS.REL	which did was administration	ተገብረ		
እተገብረሉ	ʔɨtəɡəbɨrəlu	administration-SBJ.3SG.MASC-OBJ.3SG.MASC.PREP-MOOD.PERF.PASS.REL	which did was administration	ተገብረ		
እተገደደ	ʔɨtəɡədədə	compulsion-SBJ.3SG.MASC-MOOD.PERF.PASS.REL	which did was compulsion	ተገደደ		
እተገደደትሉ	ʔɨtəɡədədətɨlu	compulsion-SBJ.3SG.FEM-OBJ.3SG.MASC.PREP-MOOD.PERF.PASS.REL	which did was compulsion	ተገደደ		
እተገደድናሉ	ʔɨtəɡədədɨnalu	compulsion-SBJ.1PL-OBJ.3SG.MASC.PREP-MOOD.PERF.PASS.REL	which did was compulsion	ተገደደ		
እተጠመቱን	ʔɨtətʼəmətun	face-SBJ.3PL.MASC-MOOD.PERF.PASS.REL	which did was face	ተጠመተ		
እተጠርጠሩን	ʔɨtətʼərɨtʼərun	doubt-SBJ.3PL.MASC-MOOD.PERF.PASS.REL	which did was doubt	ተጠርጠረ		
እተጻሕፈ	ʔɨtət͡sʼaħɨfə	write-SBJ.3SG.MASC-MOOD.PERF.PASS.REL	which did was write	ተጸሓፈ		
እተጻረየ	ʔɨtət͡sʼarəjə	tət͡sʼarəjə-SBJ.3SG.MASC-MOOD.PERF.RECIP.PASS.REL	which did was tət͡sʼarəjə each other	ተጻረየ		
እተፈርሔ	ʔɨtəfərɨħe	fear-SBJ.3SG.MASC-MOOD.PERF.PASS.REL	which did was fear	ተፈርሐ		
እተፈጥረ	ʔɨtəfətʼɨrə	arise-SBJ.3SG.MASC-MOOD.PERF.PASS.REL	which did was arise	ተፈጥረ		
እተፈጸመ	ʔɨtəfət͡sʼəmə	happen-SBJ.3SG.MASC-MOOD.PERF.PASS.REL	which did was happen	ተፈጸመ		
እትህሉ	ʔɨtɨhɨlu	hələwə-SBJ.2SG.MASC-MOOD.IMPERF.REL	which hələwə	ሀለወ		
እትህነጸሉ	ʔɨtɨhɨnət͡sʼəlu	təhənɨt͡sʼə-SBJ.2SG.MASC-OBJ.3SG.MASC.PREP-MOOD.IMPERF.PASS.REL	which was təhənɨt͡sʼə	ተሀንጸ		
እትህነጽ	ʔɨtɨhɨnət͡sʼ	təhənɨt͡sʼə-SBJ.2SG.MASC-MOOD.IMPERF.PASS.REL	which was təhənɨt͡sʼə	ተሀንጸ		
እትላለየሉን	ʔɨtɨlaləjəlun	trudge-SBJ.2SG.MASC-OBJ.3SG.MASC.PREP-MOOD.IMPERF.RECIP.PASS.REL	which was trudge each other	ተላለየ		
እትልለ	ʔɨtɨlɨlə	tələlə-SBJ.3SG.FEM-MOOD.IMPERF.PASS.REL	which was tələlə	ተለለ		
እትሓብኦ	ʔɨtɨħabɨʔo	hide-SBJ.3SG.FEM-OBJ.3SG.MASC-MOOD.IMPERF.REL	which hide	ሐብአ		
እትመሃረሉ	ʔɨtɨməharəlu	train-SBJ.3SG.FEM-OBJ.3SG.MASC.PREP-MOOD.IMPERF.PASS.REL	which was train	ተመሃረ		
እትመሓደረሉ	ʔɨtɨməħadərəlu	təməħadərə-SBJ.3SG.FEM-OBJ.3SG.MASC.PREP-MOOD.IMPERF.RECIP.PASS.REL	which was təməħadərə each other	ተመሓደረ		
እትመሓደር	ʔɨtɨməħadər	təməħadərə-SBJ.3SG.FEM-MOOD.IMPERF.RECIP.PASS.REL	which was təməħadərə each other	ተመሓደረ		
እትመስል	ʔɨtɨməsɨl	think-SBJ.2SG.MASC-MOOD.IMPERF.REL	which think	መሰለ		
እትመጽእ	ʔɨtɨmət͡sʼɨʔ	mət͡sʼɨʔə-SBJ.3SG.FEM-MOOD.IMPERF.REL	which mət͡sʼɨʔə	መጽአ		
እትምሕል	ʔɨtɨmɨħɨl	attest-SBJ.3SG.FEM-MOOD.IMPERF.REL	which attest	መሓለ		
እትምረጽ	ʔɨtɨmɨrət͡sʼ	təmərɨt͡sʼə-SBJ.3SG.FEM-MOOD.IMPERF.PASS.REL	which was təmərɨt͡sʼə	ተመርጸ		
እትምራሕ	ʔɨtɨmɨraħ	head-SBJ.3SG.FEM-MOOD.IMPERF.PASS.REL	which was head	ተመርሐ		
እትምነዮ	ʔɨtɨmɨnəjo	will-SBJ.3SG.FEM-OBJ.3SG.MASC-MOOD.IMPERF.PASS.REL	which was will	ተመነየ		
እትረኽበሉ	ʔɨtɨrəxɨbəlu	get-SBJ.3SG.FEM-OBJ.3SG.MASC.PREP-MOOD.IMPERF.REL	which get	ረኸበ		
እትረፍ	ʔɨtɨrəf	tətərɨfə-SBJ.1SG-MOOD.IMPERF.PASS.REL	which was tətərɨfə	ተተርፈ		
እትረፍዶ	ʔɨtɨrəfɨdo	tətərɨfə-SBJ.1SG-MOOD.IMPERF.PASS.Q	was tətərɨfə?	ተተርፈ		
እትርእይዎ	ʔɨtɨrɨʔɨjɨwo	see-SBJ.2PL.MASC-OBJ.3SG.MASC-MOOD.IMPERF.REL	which see	ረኣየ		
እትርእዮ	ʔɨtɨrɨʔɨjo	see-SBJ.3SG.FEM-OBJ.3SG.MASC-MOOD.IMPERF.REL	which see	ረኣየ		
እትርከበን	ʔɨtɨrɨkəbən	come-SBJ.2SG.MASC-OBJ.3PL.FEM-MOOD.IMPERF.PASS.REL	which was come	ተረኽበ		
እትርከቡ	ʔɨtɨrɨkəbu	come-SBJ.2PL.MASC-MOOD.IMPERF.PASS.REL	which was come	ተረኽበ		
እትርከብ	ʔɨtɨrɨkəb	come-SBJ.2SG.MASC-MOOD.IMPERF.PASS.REL	which was come	ተረኽበ		
እትሳቐ	ʔɨtɨsaqʰə	suffer-SBJ.3SG.FEM-MOOD.IMPERF.PASS.REL	which was suffer	ተሳቐየ		
እትስቀሎ	ʔɨtɨsɨqəlo	təsəqʰɨlə-SBJ.2SG.MASC-OBJ.3SG.MASC-MOOD.IMPERF.PASS.REL	which was təsəqʰɨlə	ተሰቕለ		
እትስዕብ	ʔɨtɨsɨʕɨb	result-SBJ.3SG.FEM-MOOD.IMPERF.REL	which result	ሰዓበ		
እትቃወም	ʔɨtɨqawəm	dispute-SBJ.3SG.FEM-MOOD.IMPERF.RECIP.PASS.REL	which was dispute each other	ተቓወመ		
እትቈጻጸር	ʔɨtɨqʷət͡sʼat͡sʼər	police-SBJ.2SG.MASC-MOOD.IMPERF.ITER.PASS.REL	which was police	ተቖጻጸረ		
እትቐውም	ʔɨtɨqʰəwɨm	consist-SBJ.3SG.FEM-MOOD.IMPERF.REL	which consist	ቆመ		
እትበሃል	ʔɨtɨbəhal	təbəhalə-SBJ.3SG.FEM-MOOD.IMPERF.PASS.REL	which was təbəhalə	ተበሃለ		
እትብሃል	ʔɨtɨbɨhal	təbəhalə-SBJ.3SG.FEM-MOOD.IMPERF.PASS.REL	which was təbəhalə	ተበሃለ		
እትብሉ	ʔɨtɨbɨlu	say-SBJ.2PL.MASC-MOOD.IMPERF.REL	which say	በለ		
እትብል	ʔɨtɨbɨl	say-SBJ.2SG.MASC-MOOD.IMPERF.REL	which say	በለ		
እትብሎ	ʔɨtɨbɨlo	say-SBJ.2SG.MASC-OBJ.3SG.MASC-MOOD.IMPERF.REL	which say	በለ		
እትነቅፍ	ʔɨtɨnəqɨf	review-SBJ.2SG.MASC-MOOD.IMPERF.REL	which review	ነቐፈ		
እትነብሩ	ʔɨtɨnəbɨru	be-SBJ.2PL.MASC-MOOD.IMPERF.REL	which be	ነበረ		
እትነብር	ʔɨtɨnəbɨr	be-SBJ.2SG.MASC-MOOD.IMPERF.REL	which be	ነበረ		
እትኣምነሉ	ʔɨtɨʔamɨnəlu	ʔəmənə-SBJ.3SG.FEM-OBJ.3SG.MASC.PREP-MOOD.IMPERF.REL	which ʔəmənə	አመነ		
እትኣትወላ	ʔɨtɨʔatɨwəla	ʔətəwə-SBJ.3SG.FEM-OBJ.3SG.FEM.PREP-MOOD.IMPERF.REL	which ʔətəwə	አተወ		
እትኣክል	ʔɨtɨʔakɨl	ʔəxələ-SBJ.2SG.MASC-MOOD.IMPERF.REL	which ʔəxələ	አኸለ		
እትከታተሉ	ʔɨtɨkətatəlu	attend-SBJ.2PL.MASC-MOOD.IMPERF.ITER.PASS.REL	which was attend	ተኸታተለ		
እትኸውን	ʔɨtɨxəwɨn	be-SBJ.2SG.MASC-MOOD.IMPERF.REL	which be	ኮነ		
እትኽእሉ	ʔɨtɨxɨʔɨlu	suffer-SBJ.2PL.MASC-MOOD.IMPERF.REL	which suffer	ከኣለ		
እትኽእል	ʔɨtɨxɨʔɨl	suffer-SBJ.3SG.FEM-MOOD.IMPERF.REL	which suffer	ከኣለ		
እትኽወል	ʔɨtɨxɨwəl	təxəwələ-SBJ.3SG.FEM-MOOD.IMPERF.PASS.REL	which was təxəwələ	ተኸወለ		
እትወጽእ	ʔɨtɨwət͡sʼɨʔ	overcome-SBJ.3SG.FEM-MOOD.IMPERF.REL	which overcome	ወጽአ		
እትውንን	ʔɨtɨwɨnɨn	own-SBJ.2SG.MASC-MOOD.IMPERF.REL	which own	ወነነ		
እትዕደል	ʔɨtɨʕɨdəl	təʕədələ-SBJ.2SG.MASC-MOOD.IMPERF.PASS.REL	which was təʕədələ	ተዐደለ		
እትዕድም	ʔɨtɨʕɨdɨm	ʕədəmə-SBJ.3SG.FEM-MOOD.IMPERF.REL	which ʕədəmə	ዐደመ		
እትዝርግሖ	ʔɨtɨzɨrɨɡɨħo	spread-SBJ.2SG.MASC-OBJ.3SG.MASC-MOOD.IMPERF.REL	which spread	ዘርግሐ		
እትዝከር	ʔɨtɨzɨkər	remember-SBJ.2SG.MASC-MOOD.IMPERF.PASS.REL	which was remember	ተዘከረ		
እትደሊ	ʔɨtɨdəli	will-SBJ.3SG.FEM-MOOD.IMPERF.REL	which will	ደለየ		
እትደልዩ	ʔɨtɨdəlɨju	will-SBJ.2PL.MASC-MOOD.IMPERF.REL	which will	ደለየ		
እትደልዮ	ʔɨtɨdəlɨjo	will-SBJ.2SG.FEM-OBJ.3SG.MASC-MOOD.IMPERF.REL	which will	ደለየ		
እትድለ	ʔɨtɨdɨlə	tədələ-SBJ.3SG.FEM-MOOD.IMPERF.PASS.REL	which was tədələ	ተደለ		
እትገልጸን	ʔɨtɨɡəlɨt͡sʼən	put-SBJ.2SG.MASC-OBJ.3PL.FEM-MOOD.IMPERF.REL	which put	ገለጸ		
እትገልጽ	ʔɨtɨɡəlɨt͡sʼ	put-SBJ.2SG.MASC-MOOD.IMPERF.REL	which put	ገለጸ		
እትገብሩዎ	ʔɨtɨɡəbɨruwo	do-SBJ.2PL.MASC-OBJ.3SG.MASC-MOOD.IMPERF.REL	which do	ገበረ		
እትገብር	ʔɨtɨɡəbɨr	do-SBJ.2SG.MASC-MOOD.IMPERF.REL	which do	ገበረ		
እትገብሮ	ʔɨtɨɡəbɨro	do-SBJ.2SG.MASC-OBJ.3SG.MASC-MOOD.IMPERF.REL	which do	ገበረ		
እትግለጽ	ʔɨtɨɡɨlət͡sʼ	təɡəlɨt͡sʼə-SBJ.2SG.MASC-MOOD.IMPERF.PASS.REL	which was təɡəlɨt͡sʼə	ተገልጸ		
እትጓዓዝ	ʔɨtɨɡʷaʕaz	təɡoʕazə-SBJ.3SG.FEM-MOOD.IMPERF.PASS.REL	which was təɡoʕazə	ተጎዓዘ		
እትጣበቕ	ʔɨtɨtʼabəqʰ	tətʼabəqʰə-SBJ.3SG.FEM-MOOD.IMPERF.RECIP.PASS.REL	which was tətʼabəqʰə each other	ተጣበቐ		
እትጽበዮ	ʔɨtɨt͡sʼɨbəjo	expect-SBJ.2SG.MASC-OBJ.3SG.MASC-MOOD.IMPERF.PASS.REL	which was expect	ተጸበየ		
እትጽዋዕ	ʔɨtɨt͡sʼɨwaʕ	call-SBJ.3SG.FEM-MOOD.IMPERF.PASS.REL	which was call	ተጸውዐ		
እትጽዕሩ	ʔɨtɨt͡sʼɨʕɨru	do one's best-SBJ.2PL.MASC-MOOD.IMPERF.REL	which do one's best	ጸዓረ		
እትፈልጡ	ʔɨtɨfəlɨtʼu	tell-SBJ.2PL.MASC-MOOD.IMPERF.REL	which tell	ፈለጠ		
እትፍለጥ	ʔɨtɨfɨlətʼ	təfəlɨtʼə-SBJ.2SG.MASC-MOOD.IMPERF.PASS.REL	which was təfəlɨtʼə	ተፈልጠ		
እቶ	ʔɨto	ʔətəwə-SBJ.2SG.MASC-MOOD.IMP	ʔətəwə	አተወ		
እነቕርበሉ	ʔɨnəqʰɨrɨbəlu	set-SBJ.1PL-OBJ.3SG.MASC.PREP-MOOD.IMPERF.TRANS.REL	which set	ኣቕረበ		
እነቕርቦ	ʔɨnəqʰɨrɨbo	set-SBJ.1PL-OBJ.3SG.MASC-MOOD.IMPERF.TRANS.REL	which set	ኣቕረበ		
እነቕርቦም	ʔɨnəqʰɨrɨbom	set-SBJ.1PL-OBJ.3PL.MASC-MOOD.IMPERF.TRANS.REL	which set	ኣቕረበ		
እነብለሉ	ʔɨnəbɨləlu	ʔabələ-SBJ.1PL-OBJ.3SG.MASC.PREP-MOOD.IMPERF.TRANS.REL	which ʔabələ	ኣበለ		
እነብር	ʔɨnəbɨr	be-SBJ.1SG-MOOD.IMPERF	be	ነበረ		
እነብዕሎ	ʔɨnəbɨʕɨlo	keep-SBJ.1PL-OBJ.3SG.MASC-MOOD.IMPERF.TRANS.REL	which keep	ኣብዓለ		
እነካይዶ	ʔɨnəkajɨdo	last-SBJ.1PL-OBJ.3SG.MASC-MOOD.IMPERF.RECIP.TRANS.REL	which last each other	ኣካየደ		
እነኽብሮ	ʔɨnəxɨbɨro	regard-SBJ.1PL-OBJ.3SG.MASC-MOOD.IMPERF.TRANS.REL	which regard	ኣኽበረ		
እነዓርዮ	ʔɨnəʕarɨjo	repair-SBJ.1PL-OBJ.3SG.MASC-MOOD.IMPERF.TRANS.REL	which repair	ኣዐረየ		
እና	ʔɨna	ʔɨj-SBJ.1PL	ʔɨj	እይ		
እናሃለወ	ʔɨnahaləwə	hələwə-SBJ.3SG.MASC-MOOD.PERF-CONJUNCT	and did hələwə	ሀለወ		
እናሃለዉ	ʔɨnahaləwu	hələwə-SBJ.3PL.MASC-MOOD.PERF-CONJUNCT	and did hələwə	ሀለወ		
እናሃበ	ʔɨnahabə	find-SBJ.3SG.MASC-MOOD.PERF-CONJUNCT	and did find	ሃበ		
እናሃቡ	ʔɨnahabu	find-SBJ.3PL.MASC-MOOD.PERF-CONJUNCT	and did find	ሃበ		
እናልዓሉ	ʔɨnalɨʕalu	advance-SBJ.3PL.MASC-MOOD.PERF-CONJUNCT	and did advance	ለዓለ		
እናልዓልና	ʔɨnalɨʕalɨna	advance-SBJ.1PL-MOOD.PERF-CONJUNCT	and did advance	ለዓለ		
እናሓምበስካ	ʔɨnaħamɨbəsɨka	ħəmɨbəsə-SBJ.2SG.MASC-MOOD.PERF-CONJUNCT	and did ħəmɨbəsə	ሐምበሰ		
እናሓሰቡ	ʔɨnaħasəbu	ħəsəbə-SBJ.3PL.MASC-MOOD.PERF-CONJUNCT	and did ħəsəbə	ሐሰበ		
እናሓቐቐን	ʔɨnaħaqʰəqʰən	ħəqʰəqʰə-SBJ.3SG.MASC-MOOD.PERF-CONJUNCT	and did ħəqʰəqʰə	ሐቐቐ		
እናሓተተ	ʔɨnaħatətə	ħətətə-SBJ.3SG.MASC-MOOD.PERF-CONJUNCT	and did ħətətə	ሐተተ		
እናሓደረ	ʔɨnaħadərə	ħədərə-SBJ.3SG.MASC-MOOD.PERF-CONJUNCT	and did ħədərə	ሐደረ		
እናመሃሩ	ʔɨnaməharu	train-SBJ.3PL.MASC-MOOD.PERF-CONJUNCT	and did train	መሃረ		
እናመሃሩን	ʔɨnaməharun	train-SBJ.3PL.MASC-MOOD.PERF-CONJUNCT	and did train	መሃረ		
እናመጹ	ʔɨnamət͡sʼu	mət͡sʼɨʔə-SBJ.3PL.MASC-MOOD.PERF-CONJUNCT	and did mət͡sʼɨʔə	መጽአ		
እናረኣየ	ʔɨnarəʔajə	see-SBJ.3SG.MASC-MOOD.PERF-CONJUNCT	and did see	ረኣየ		
እናረኣዩ	ʔɨnarəʔaju	see-SBJ.3PL.MASC-MOOD.PERF-CONJUNCT	and did see	ረኣየ		
እናረኣዩን	ʔɨnarəʔajun	see-SBJ.3PL.MASC-MOOD.PERF-CONJUNCT	and did see	ረኣየ		
እናሰሓቐ	ʔɨnasəħaqʰə	laugh-SBJ.3SG.MASC-MOOD.PERF-CONJUNCT	and did laugh	ሰሓቐ		
እናሰማዕካን	ʔɨnasəmaʕɨkan	hear-SBJ.2SG.MASC-MOOD.PERF-CONJUNCT	and did hear	ሰምዐ		
እናሰምዐ	ʔɨnasəmɨʕə	hear-SBJ.3SG.MASC-MOOD.PERF-CONJUNCT	and did hear	ሰምዐ		
እናሰምዑ	ʔɨnasəmɨʕu	hear-SBJ.3PL.MASC-MOOD.PERF-CONJUNCT	and did hear	ሰምዐ		
እናሰምዑን	ʔɨnasəmɨʕun	hear-SBJ.3PL.MASC-MOOD.PERF-CONJUNCT	and did hear	ሰምዐ		
እናሰርሐ	ʔɨnasərɨħə	do-SBJ.3SG.MASC-MOOD.PERF-CONJUNCT	and did do	ሰርሐ		
እናሰርሑ	ʔɨnasərɨħu	do-SBJ.3PL.MASC-MOOD.PERF-CONJUNCT	and did do	ሰርሐ		
እናሰበኸ	ʔɨnasəbəxə	preach-SBJ.3SG.MASC-MOOD.PERF-CONJUNCT	and did preach	ሰበኸ		
እናሸጠ	ʔɨnaʃətʼə	sell-SBJ.3SG.MASC-MOOD.PERF-CONJUNCT	and did sell	ሸጠ		
እናሸጡ	ʔɨnaʃətʼu	sell-SBJ.3PL.MASC-MOOD.PERF-CONJUNCT	and did sell	ሸጠ		
እናበለ	ʔɨnabələ	say-SBJ.3SG.MASC-MOOD.PERF-CONJUNCT	and did say	በለ		
እናበለት	ʔɨnabələt	say-SBJ.3SG.FEM-MOOD.PERF-CONJUNCT	and did say	በለ		
እናበሉ	ʔɨnabəlu	foster-SBJ.1SG-OBJ.3SG.MASC.PREP-MOOD.IMPERF	foster	ናበየ		
እናበላ	ʔɨnabəla	foster-SBJ.3SG.MASC-OBJ.3SG.FEM.PREP-MOOD.PERF.REL	which did foster	ናበየ		
እናበልና	ʔɨnabəlɨna	foster-SBJ.3SG.MASC-OBJ.1PL.PREP-MOOD.PERF.REL	which did foster	ናበየ		
እናበልኩ	ʔɨnabəlɨku	say-SBJ.1SG-MOOD.PERF-CONJUNCT	and did say	በለ		
እናበልኩም	ʔɨnabəlɨkum	foster-SBJ.1SG-OBJ.2PL.MASC.PREP-MOOD.GERNDV.REL	which foster	ናበየ		
እናበልካ	ʔɨnabəlɨka	foster-SBJ.1SG-OBJ.2SG.MASC.PREP-MOOD.IMP.PASS	was foster	ተናበየ		
እናበልዔን	ʔɨnabəlɨʕen	mouth-SBJ.3SG.MASC-MOOD.PERF-CONJUNCT	and did mouth	በልዐ		
እናበርከተ	ʔɨnabərɨkətə	bərɨkətə-SBJ.3SG.MASC-MOOD.PERF-CONJUNCT	and did bərɨkətə	በርከተ		
እናበኣሰ	ʔɨnabəʔasə	intensify-SBJ.3SG.MASC-MOOD.PERF-CONJUNCT	and did intensify	በኣሰ		
እናተሃድኑ	ʔɨnatəhadɨnu	təhədɨnə-SBJ.3PL.MASC-MOOD.PERF.PASS-CONJUNCT	and did was təhədɨnə	ተሀድነ		
እናተላዘብካ	ʔɨnatəlazəbɨka	discuss-SBJ.2SG.MASC-MOOD.PERF.RECIP.PASS-CONJUNCT	and did was discuss each other	ተላዘበ		
እናተልዓሉ	ʔɨnatəlɨʕalu	come from-SBJ.3PL.MASC-MOOD.PERF.PASS-CONJUNCT	and did was come from	ተለዓለ		
እናተሓኻኸኩ	ʔɨnatəħaxaxəku	təħəxaxəxə-SBJ.1SG-MOOD.PERF.ITER.PASS-CONJUNCT	and did was təħəxaxəxə	ተሐኻኸኸ		
እናተሓጋገዛ	ʔɨnatəħaɡaɡəza	təħəɡaɡəzə-SBJ.3SG.MASC-OBJ.3SG.FEM-MOOD.PERF.ITER.PASS-CONJUNCT	and did was təħəɡaɡəzə	ተሐጋገዘ		
እናተመላለሰ	ʔɨnatəməlaləsə	frequent-SBJ.3SG.MASC-MOOD.PERF.ITER.PASS-CONJUNCT	and did was frequent	ተመላለሰ		
እናተመርሐ	ʔɨnatəmərɨħə	head-SBJ.3SG.MASC-MOOD.PERF.PASS-CONJUNCT	and did was head	ተመርሐ		
እናተመደበ	ʔɨnatəmədəbə	determine-SBJ.3SG.MASC-MOOD.PERF.PASS-CONJUNCT	and did was determine	ተመደበ		
እናተራኸቡ	ʔɨnatəraxəbu	meet-SBJ.3PL.MASC-MOOD.PERF.RECIP.PASS-CONJUNCT	and did was meet each other	ተራኸበ		
እናተሰምዓና	ʔɨnatəsəmɨʕana	hearsay-SBJ.3PL.FEM-OBJ.1PL-MOOD.PERF.PASS-CONJUNCT	and did was hearsay	ተሰምዐ		
እናተሳቐና	ʔɨnatəsaqʰəna	suffer-SBJ.1PL-MOOD.PERF.PASS-CONJUNCT	and did was suffer	ተሳቐየ		
እናተቐመጡ	ʔɨnatəqʰəmətʼu	live-SBJ.3PL.MASC-MOOD.PERF.PASS-CONJUNCT	and did was live	ተቐመጠ		
እናተባሃሃሉ	ʔɨnatəbahahalu	təbəhahələ-SBJ.3PL.MASC-MOOD.PERF.ITER.PASS-CONJUNCT	and did was təbəhahələ	ተበሃሀለ		
እናተባሃለ	ʔɨnatəbahalə	təbəhalə-SBJ.3SG.MASC-MOOD.PERF.PASS-CONJUNCT	and did was təbəhalə	ተበሃለ		
እናተባህለ	ʔɨnatəbahɨlə	təbəhalə-SBJ.3SG.MASC-MOOD.PERF.PASS-CONJUNCT	and did was təbəhalə	ተበሃለ		
እናተባህሉ	ʔɨnatəbahɨlu	təbəhalə-SBJ.3PL.MASC-MOOD.PERF.PASS-CONJUNCT	and did was təbəhalə	ተበሃለ		
እናተብሃለ	ʔɨnatəbɨhalə	təbəhalə-SBJ.3SG.MASC-MOOD.PERF.PASS-CONJUNCT	and did was təbəhalə	ተበሃለ		
እናተብሃሉ	ʔɨnatəbɨhalu	təbəhalə-SBJ.3PL.MASC-MOOD.PERF.PASS-CONJUNCT	and did was təbəhalə	ተበሃለ		
እናተኣማመኑ	ʔɨnatəʔamamənu	ʔəmamənə-SBJ.3PL.MASC-MOOD.PERF.ITER.PASS-CONJUNCT	and did was ʔəmamənə	አማመነ		
እናተኻየደ	ʔɨnatəxajədə	təxajədə-SBJ.3SG.MASC-MOOD.PERF.RECIP.PASS-CONJUNCT	and did was təxajədə each other	ተኻየደ		
እናተዀስኰሰ	ʔɨnatəxʷəsɨkʷəsə	təxosɨkosə-SBJ.3SG.MASC-MOOD.PERF.PASS-CONJUNCT	and did was təxosɨkosə	ተኾስኮሰ		
እናተዘዋወሩ	ʔɨnatəzəwawəru	bandy-SBJ.3PL.MASC-MOOD.PERF.ITER.PASS-CONJUNCT	and did was bandy	ተዘዋወረ		
እናተደላለየ	ʔɨnatədəlaləjə	tədəlaləjə-SBJ.3SG.MASC-MOOD.PERF.ITER.PASS-CONJUNCT	and did was tədəlaləjə	ተደላለየ		
እናተገልጸ	ʔɨnatəɡəlɨt͡sʼə	təɡəlɨt͡sʼə-SBJ.3SG.MASC-MOOD.PERF.PASS-CONJUNCT	and did was təɡəlɨt͡sʼə	ተገልጸ		
እናተጋህደ	ʔɨnatəɡahɨdə	təɡəhadə-SBJ.3SG.MASC-MOOD.PERF.PASS-CONJUNCT	and did was təɡəhadə	ተገሃደ		
እናተጠቐምካ	ʔɨnatətʼəqʰəmɨka	use-SBJ.2SG.MASC-MOOD.PERF.PASS-CONJUNCT	and did was use	ተጠቕመ		
እናተጠቕመ	ʔɨnatətʼəqʰɨmə	use-SBJ.3SG.MASC-MOOD.PERF.PASS-CONJUNCT	and did was use	ተጠቕመ		
እናተጠቕሙ	ʔɨnatətʼəqʰɨmu	use-SBJ.3PL.MASC-MOOD.PERF.PASS-CONJUNCT	and did was use	ተጠቕመ		
እናተፈለጠ	ʔɨnatəfələtʼə	təfəlɨtʼə-SBJ.3SG.MASC-MOOD.PERF.PASS-CONJUNCT	and did was təfəlɨtʼə	ተፈልጠ		
እናነበረ	ʔɨnanəbərə	be-SBJ.3SG.MASC-MOOD.PERF-CONJUNCT	and did be	ነበረ		
እናነበሩ	ʔɨnanəbəru	be-SBJ.3PL.MASC-MOOD.PERF-CONJUNCT	and did be	ነበረ		
እናኣለይዎ	ʔɨnaʔaləjɨwo	ʔələjə-SBJ.3PL.MASC-OBJ.3SG.MASC-MOOD.PERF-CONJUNCT	and did ʔələjə	አለየ		
እናኾነ	ʔɨnaxonə	be-SBJ.3SG.MASC-MOOD.PERF-CONJUNCT	and did be	ኮነ		
እናወሰኸ	ʔɨnawəsəxə	increase-SBJ.3SG.MASC-MOOD.PERF-CONJUNCT	and did increase	ወሰኸ		
እናወሰድካ	ʔɨnawəsədɨka	have-SBJ.2SG.MASC-MOOD.PERF-CONJUNCT	and did have	ወሰደ		
እናዓበየ	ʔɨnaʕabəjə	ʕəbəjə-SBJ.3SG.MASC-MOOD.PERF-CONJUNCT	and did ʕəbəjə	ዐበየ		
እናዘርአ	ʔɨnazərɨʔə	seed-SBJ.3SG.MASC-MOOD.PERF-CONJUNCT	and did seed	ዘርአ		
እናዘርግሓ	ʔɨnazərɨɡɨħa	spread-SBJ.3SG.MASC-OBJ.3SG.FEM-MOOD.PERF-CONJUNCT	and did spread	ዘርግሐ		
እናዘከርና	ʔɨnazəkərɨna	remember-SBJ.1PL-MOOD.PERF-CONJUNCT	and did remember	ዘከረ		
እናዞረ	ʔɨnazorə	turn-SBJ.3SG.MASC-MOOD.PERF-CONJUNCT	and did turn	ዞረ		
እናዞሩ	ʔɨnazoru	turn-SBJ.3PL.MASC-MOOD.PERF-CONJUNCT	and did turn	ዞረ		
እናገለጽና	ʔɨnaɡələt͡sʼɨna	put-SBJ.1PL-MOOD.PERF-CONJUNCT	and did put	ገለጸ		
እናገበረ	ʔɨnaɡəbərə	do-SBJ.3SG.MASC-MOOD.PERF-CONJUNCT	and did do	ገበረ		
እናገበሩ	ʔɨnaɡəbəru	do-SBJ.3PL.MASC-MOOD.PERF-CONJUNCT	and did do	ገበረ		
እናገበራ	ʔɨnaɡəbəra	do-SBJ.3SG.MASC-OBJ.3SG.FEM-MOOD.PERF-CONJUNCT	and did do	ገበረ		
እናገበርኩ	ʔɨnaɡəbərɨku	do-SBJ.1SG-MOOD.PERF-CONJUNCT	and did do	ገበረ		
እናገደደ	ʔɨnaɡədədə	compulsion-SBJ.3SG.MASC-MOOD.PERF-CONJUNCT	and did compulsion	ገደደ		
እናጎጃጀሉ	ʔɨnaɡod͡ʒad͡ʒəlu	ɡod͡ʒad͡ʒələ-SBJ.3PL.MASC-MOOD.PERF.ITER-CONJUNCT	and did ɡod͡ʒad͡ʒələ	ጎጃጀለ		
እናጠቐሱ	ʔɨnatʼəqʰəsu	provide-SBJ.3PL.MASC-MOOD.PERF-CONJUNCT	and did provide	ጠቐሰ		
እናፈለጠ	ʔɨnafələtʼə	tell-SBJ.3SG.MASC-MOOD.PERF-CONJUNCT	and did tell	ፈለጠ		
እናፈለጡ	ʔɨnafələtʼu	tell-SBJ.3PL.MASC-MOOD.PERF-CONJUNCT	and did tell	ፈለጠ		
እናፈለጥካ	ʔɨnafələtʼɨka	tell-SBJ.2SG.MASC-MOOD.PERF-CONJUNCT	and did tell	ፈለጠ		
እናፈከረ	ʔɨnafəkərə	boast-SBJ.3SG.MASC-MOOD.PERF-CONJUNCT	and did boast	ፈከረ		
እናፈጠሩ	ʔɨnafətʼəru	create-SBJ.3PL.MASC-MOOD.PERF-CONJUNCT	and did create	ፈጠረ		
እናፈጸሙ	ʔɨnafət͡sʼəmu	do-SBJ.3PL.MASC-MOOD.PERF-CONJUNCT	and did do	ፈጸመ		
እንመሃሮ	ʔɨnɨməharo	train-SBJ.1PL-OBJ.3SG.MASC-MOOD.IMPERF.PASS.REL	which was train	ተመሃረ		
እንምልከቶ	ʔɨnɨmɨlɨkəto	see-SBJ.1PL-OBJ.3SG.MASC-MOOD.IMPERF.PASS.REL	which was see	ተመልከተ		
እንረኽቦ	ʔɨnɨrəxɨbo	get-SBJ.1PL-OBJ.3SG.MASC-MOOD.IMPERF.REL	which get	ረኸበ		
እንርእዮ	ʔɨnɨrɨʔɨjo	see-SBJ.1PL-OBJ.3SG.MASC-MOOD.IMPERF.REL	which see	ረኣየ		
እንርእዮም	ʔɨnɨrɨʔɨjom	see-SBJ.1PL-OBJ.3PL.MASC-MOOD.IMPERF.REL	which see	ረኣየ		
እንርከብ	ʔɨnɨrɨkəb	come-SBJ.1PL-MOOD.IMPERF.PASS.REL	which was come	ተረኽበ		
እንሰምዖ	ʔɨnɨsəmɨʕo	hear-SBJ.1PL-OBJ.3SG.MASC-MOOD.IMPERF.REL	which hear	ሰምዐ		
እንሰርሕ	ʔɨnɨsərɨħ	do-SBJ.1PL-MOOD.IMPERF.REL	which do	ሰርሐ		
እንቃወም	ʔɨnɨqawəm	dispute-SBJ.1PL-MOOD.IMPERF.RECIP.PASS.REL	which was dispute each other	ተቓወመ		
እንቕጽል	ʔɨnɨqʰɨt͡sʼɨl	go-SBJ.1PL-MOOD.IMPERF.REL	which go	ቀጸለ		
እንበር	ʔɨnɨbər	tənəbɨrə-SBJ.1SG-MOOD.IMPERF.PASS	was tənəbɨrə	ተነብረ		
እንብለሉ	ʔɨnɨbɨləlu	say-SBJ.1PL-OBJ.3SG.MASC.PREP-MOOD.IMPERF.REL	which say	በለ		
እንብል	ʔɨnɨbɨl	say-SBJ.1PL-MOOD.IMPERF.REL	which say	በለ		
እንብሎ	ʔɨnɨbɨlo	say-SBJ.1PL-OBJ.3SG.MASC-MOOD.IMPERF.REL	which say	በለ		
እንብሎም	ʔɨnɨbɨlom	say-SBJ.1PL-OBJ.3PL.MASC-MOOD.IMPERF.REL	which say	በለ		
እንተሃለወ	ʔɨnɨtəhaləwə	hələwə-SBJ.3SG.MASC-MOOD.PERF-CONJUNCT	and did hələwə	ሀለወ		
እንተሃለዉ	ʔɨnɨtəhaləwu	hələwə-SBJ.3PL.MASC-MOOD.PERF-CONJUNCT	and did hələwə	ሀለወ		
እንተሃልዩ	ʔɨnɨtəhalɨju	ʔahələwə-SBJ.3SG.MASC-MOOD.GERNDV.TRANS-CONJUNCT	and ʔahələwə	ኣሀለወ		
እንተለዉ	ʔɨnɨtələwu	exist-SBJ.3PL.MASC-MOOD.PRES-CONJUNCT	and exist	ኣሎ		
እንተለጊስና	ʔɨnɨtələɡisɨna	show-SBJ.1PL-MOOD.GERNDV-CONJUNCT	and show	ለገሰ		
እንተልዩ	ʔɨnɨtəlɨju	provide-SBJ.3SG.MASC-MOOD.GERNDV.TRANS-CONJUNCT	and provide	ኣለየ		
እንተሎ	ʔɨnɨtəlo	exist-SBJ.3SG.MASC-MOOD.PRES-CONJUNCT	and exist	ኣሎ		
እንተመልኡን	ʔɨnɨtəməlɨʔun	bottle-SBJ.3PL.MASC-MOOD.PERF-CONJUNCT	and did bottle	መልአ		
እንተመረጽካ	ʔɨnɨtəmərət͡sʼɨka	return-SBJ.2SG.MASC-MOOD.PERF-CONJUNCT	and did return	መረጸ		
እንተመሰለ	ʔɨnɨtəməsələ	think-SBJ.3SG.MASC-MOOD.PERF-CONJUNCT	and did think	መሰለ		
እንተመጸ	ʔɨnɨtəmət͡sʼə	come-SBJ.3SG.MASC-MOOD.PERF-CONJUNCT	and did come	መጸ		
እንተሞተ	ʔɨnɨtəmotə	fall-SBJ.3SG.MASC-MOOD.PERF-CONJUNCT	and did fall	ሞተ		
እንተረኸበ	ʔɨnɨtərəxəbə	get-SBJ.3SG.MASC-MOOD.PERF-CONJUNCT	and did get	ረኸበ		
እንተረኺቡ	ʔɨnɨtərəxibu	get-SBJ.3SG.MASC-MOOD.GERNDV-CONJUNCT	and get	ረኸበ		
እንተረጊጽካዮ	ʔɨnɨtərəɡit͡sʼɨkajo	yeah-SBJ.2SG.MASC-OBJ.3SG.MASC-MOOD.GERNDV-CONJUNCT	and yeah	ረገጸ		
እንተርኢና	ʔɨnɨtərɨʔina	show-SBJ.1PL-MOOD.GERNDV.TRANS-CONJUNCT	and show	ኣርኣየ		
እንተሰሚሩን	ʔɨnɨtəsəmirun	fulfill-SBJ.3SG.MASC-MOOD.GERNDV-CONJUNCT	and fulfill	ሰመረ		
እንተሰማዕካየን	ʔɨnɨtəsəmaʕɨkajən	hear-SBJ.2SG.MASC-OBJ.3PL.FEM-MOOD.PERF-CONJUNCT	and did hear	ሰምዐ		
እንተቐረበት	ʔɨnɨtəqʰərəbət	help-SBJ.3SG.FEM-MOOD.PERF-CONJUNCT	and did help	ቀረበ		
እንተቕረቡ	ʔɨnɨtəqʰɨrəbu	set-SBJ.3PL.MASC-MOOD.PERF.TRANS-CONJUNCT	and did set	ኣቕረበ		
እንተበለ	ʔɨnɨtəbələ	say-SBJ.3SG.MASC-MOOD.PERF-CONJUNCT	and did say	በለ		
እንተበሉ	ʔɨnɨtəbəlu	say-SBJ.3PL.MASC-MOOD.PERF-CONJUNCT	and did say	በለ		
እንተበልና	ʔɨnɨtəbəlɨna	say-SBJ.1PL-MOOD.PERF-CONJUNCT	and did say	በለ		
እንተበልኩ	ʔɨnɨtəbəlɨku	ʔabələ-SBJ.1SG-MOOD.PERF.TRANS-CONJUNCT	and did ʔabələ	ኣበለ		
እንተተላዒሉ	ʔɨnɨtətəlaʕilu	təlaʕələ-SBJ.3SG.MASC-MOOD.GERNDV.RECIP.PASS-CONJUNCT	and was təlaʕələ each other	ተላዐለ		
እንተተረኺቡ	ʔɨnɨtətərəxibu	come-SBJ.3SG.MASC-MOOD.GERNDV.PASS-CONJUNCT	and was come	ተረኽበ		
እንተተረኽበ	ʔɨnɨtətərəxɨbə	come-SBJ.3SG.MASC-MOOD.PERF.PASS-CONJUNCT	and did was come	ተረኽበ		
እንተተረፈ	ʔɨnɨtətərəfə	remain-SBJ.3SG.MASC-MOOD.PERF-CONJUNCT	and did remain	ተረፈ		
እንተተባህለ	ʔɨnɨtətəbahɨlə	təbəhalə-SBJ.3SG.MASC-MOOD.PERF.PASS-CONJUNCT	and did was təbəhalə	ተበሃለ		
እንተተኻኢሉ	ʔɨnɨtətəxaʔilu	təxəʔalə-SBJ.3SG.MASC-MOOD.GERNDV.PASS-CONJUNCT	and was təxəʔalə	ተኸኣለ		
እንተነቐፍካ	ʔɨnɨtənəqʰəfɨka	review-SBJ.2SG.MASC-MOOD.PERF-CONJUNCT	and did review	ነቐፈ		
እንተነበረ	ʔɨnɨtənəbərə	be-SBJ.3SG.MASC-MOOD.PERF-CONJUNCT	and did be	ነበረ		
እንተነበሩ	ʔɨnɨtənəbəru	be-SBJ.3PL.MASC-MOOD.PERF-CONJUNCT	and did be	ነበረ		
እንተነበርኩ	ʔɨnɨtənəbərɨku	be-SBJ.1SG-MOOD.PERF-CONJUNCT	and did be	ነበረ		
እንተነበሮ	ʔɨnɨtənəbəro	be-SBJ.3SG.MASC-OBJ.3SG.MASC-MOOD.PERF-CONJUNCT	and did be	ነበረ		
እንተነይሩ	ʔɨnɨtənəjɨru	be-SBJ.3SG.MASC-MOOD.GERNDV-CONJUNCT	and be	ነበረ		
እንተኸደ	ʔɨnɨtəxədə	ʔaxədə-SBJ.3SG.MASC-MOOD.PERF.TRANS-CONJUNCT	and did ʔaxədə	ኣኸደ		
እንተኾነ	ʔɨnɨtəxonə	ʔaxonə-SBJ.3SG.MASC-MOOD.PERF.TRANS-CONJUNCT	and did ʔaxonə	ኣኾነ		
እንተኾነስ	ʔɨnɨtəxonəs	ʔaxonə-SBJ.3SG.MASC-MOOD.PERF.TRANS-CONJUNCT	and did ʔaxonə	ኣኾነ		
እንተኾነት	ʔɨnɨtəxonət	ʔaxonə-SBJ.3SG.FEM-MOOD.PERF.TRANS-CONJUNCT	and did ʔaxonə	ኣኾነ		
እንተኾኑ	ʔɨnɨtəxonu	ʔaxonə-SBJ.3PL.MASC-MOOD.PERF.TRANS-CONJUNCT	and did ʔaxonə	ኣኾነ		
እንተኾና	ʔɨnɨtəxona	be-SBJ.1PL-MOOD.PERF-CONJUNCT	and did be	ኮነ		
እንተኾይኑ	ʔɨnɨtəxojɨnu	be-SBJ.3SG.MASC-MOOD.GERNDV-CONJUNCT	and be	ኮነ		
እንተኾይና	ʔɨnɨtəxojɨna	be-SBJ.3SG.FEM-MOOD.GERNDV-CONJUNCT	and be	ኮነ		
እንተኾይናስ	ʔɨnɨtəxojɨnas	ʔaxonə-SBJ.1PL-MOOD.GERNDV.TRANS-CONJUNCT	and ʔaxonə	ኣኾነ		
እንተኾይንና	ʔɨnɨtəxojɨnɨna	ʔaxonə-SBJ.1PL-MOOD.GERNDV.TRANS-CONJUNCT	and ʔaxonə	ኣኾነ		
እንተኾይኖም	ʔɨnɨtəxojɨnom	ʔaxonə-SBJ.3PL.MASC-MOOD.GERNDV.TRANS-CONJUNCT	and ʔaxonə	ኣኾነ		
እንተዀኑ	ʔɨnɨtəxʷənu	ʔaxonə-SBJ.3PL.MASC-MOOD.PERF.TRANS-CONJUNCT	and did ʔaxonə	ኣኾነ		
እንተዀይኑ	ʔɨnɨtəxʷəjɨnu	be-SBJ.3SG.MASC-MOOD.GERNDV-CONJUNCT	and be	ኮነ		
እንተወሲድና	ʔɨnɨtəwəsidɨna	have-SBJ.1PL-MOOD.GERNDV-CONJUNCT	and have	ወሰደ		
እንተዘየሎ	ʔɨnɨtəzəjəlo	exist-SBJ.3SG.MASC-MOOD.PRES.REL.NEG	which not exist	ኣሎ		
እንተዘይመረጸ	ʔɨnɨtəzəjɨmərət͡sʼə	return-SBJ.3SG.MASC-MOOD.PERF.REL.NEG	which not did return	መረጸ		
እንተዘይብሉ	ʔɨnɨtəzəjɨbɨlu	say-SBJ.3PL.MASC-MOOD.IMPERF.REL.NEG	which not say	በለ		
እንተዘይተፈቕደሉ	ʔɨnɨtəzəjɨtəfəqʰɨdəlu	təfəqʰɨdə-SBJ.3SG.MASC-OBJ.3SG.MASC.PREP-MOOD.PERF.PASS.REL.NEG	which not did was təfəqʰɨdə	ተፈቕደ		
እንተዘይተፈቲሑ	ʔɨnɨtəzəjɨtəfətiħu	answer-SBJ.3SG.MASC-MOOD.GERNDV.PASS.REL.NEG	which not was answer	ተፈትሐ		
እንተዘይከውን	ʔɨnɨtəzəjɨkəwɨn	be-SBJ.1SG-MOOD.IMPERF.REL.NEG	which not be	ኮነ		
እንተዘይክኢልና	ʔɨnɨtəzəjɨkɨʔilɨna	suffer-SBJ.1PL-MOOD.GERNDV.REL.NEG	which not suffer	ከኣለ		
እንተዘይኮነ	ʔɨnɨtəzəjɨkonə	be-SBJ.3SG.MASC-MOOD.PERF.REL.NEG	which not did be	ኮነ		
እንተዘይኮይኑ	ʔɨnɨtəzəjɨkojɨnu	be-SBJ.3SG.MASC-MOOD.GERNDV.REL.NEG	which not be	ኮነ		
እንተዘይኰይኑ	ʔɨnɨtəzəjɨkʷəjɨnu	be-SBJ.3SG.MASC-MOOD.GERNDV.REL.NEG	which not be	ኮነ		
እንተዘይኰይኖም	ʔɨnɨtəzəjɨkʷəjɨnom	be-SBJ.3PL.MASC-MOOD.GERNDV.REL.NEG	which not be	ኮነ		
እንተዘይደለየ	ʔɨnɨtəzəjɨdələjə	will-SBJ.3SG.MASC-MOOD.PERF.REL.NEG	which not did will	ደለየ		
እንተዝህልወና	ʔɨnɨtəzɨhɨlɨwəna	hələwə-SBJ.3SG.MASC-OBJ.1PL-MOOD.IMPERF.REL	which hələwə	ሀለወ		
እንተዝሓቁፍ	ʔɨnɨtəzɨħaquf	ħəqʰofə-SBJ.3SG.MASC-MOOD.IMPERF.REL	which ħəqʰofə	ሐቖፈ		
እንተዝሕዛ	ʔɨnɨtəzɨħɨza	get-SBJ.3PL.FEM-MOOD.IMPERF.REL	which get	ሓዘ		
እንተዝምዘን	ʔɨnɨtəzɨmɨzən	təməzɨnə-SBJ.1SG-MOOD.IMPERF.PASS.REL	which was təməzɨnə	ተመዝነ		
እንተዝሰማማዕን	ʔɨnɨtəzɨsəmamaʕɨn	like-SBJ.3SG.MASC-MOOD.IMPERF.ITER.PASS.REL	which was like	ተሰማምዐ		
እንተዝሰርሕን	ʔɨnɨtəzɨsərɨħɨn	do-SBJ.1SG-MOOD.IMPERF.REL	which do	ሰርሐ		
እንተዝብል	ʔɨnɨtəzɨbɨl	say-SBJ.1SG-MOOD.IMPERF.REL	which say	በለ		
እንተዝነብር	ʔɨnɨtəzɨnəbɨr	be-SBJ.3SG.MASC-MOOD.IMPERF.REL	which be	ነበረ		
እንተዝኸውን	ʔɨnɨtəzɨxəwɨn	be-SBJ.3SG.MASC-MOOD.IMPERF.REL	which be	ኮነ		
እንተዝኾኑ	ʔɨnɨtəzɨxonu	be-SBJ.3PL.MASC-MOOD.IMPERF.REL	which be	ኮነ		
እንተዝወሃቦም	ʔɨnɨtəzɨwəhabom	təwəhabə-SBJ.3SG.MASC-OBJ.3PL.MASC-MOOD.IMPERF.PASS.REL	which was təwəhabə	ተወሃበ		
እንተዝግምቱ	ʔɨnɨtəzɨɡɨmɨtu	say-SBJ.3PL.MASC-MOOD.IMPERF.REL	which say	ገመተ		
እንተዝጸሓፍ	ʔɨnɨtəzɨt͡sʼəħaf	write-SBJ.3SG.MASC-MOOD.IMPERF.PASS.REL	which was write	ተጸሓፈ		
እንተደለኻ	ʔɨnɨtədələxa	will-SBJ.2SG.MASC-MOOD.PERF-CONJUNCT	and did will	ደለየ		
እንተደለየ	ʔɨnɨtədələjə	will-SBJ.3SG.MASC-MOOD.PERF-CONJUNCT	and did will	ደለየ		
እንተደለዩ	ʔɨnɨtədələju	will-SBJ.3PL.MASC-MOOD.PERF-CONJUNCT	and did will	ደለየ		
እንተደሊኹም	ʔɨnɨtədəlixum	will-SBJ.2PL.MASC-MOOD.GERNDV-CONJUNCT	and will	ደለየ		
እንተደሊኻ	ʔɨnɨtədəlixa	will-SBJ.2SG.MASC-MOOD.GERNDV-CONJUNCT	and will	ደለየ		
እንተጀሚሩ	ʔɨnɨtəd͡ʒəmiru	ʔad͡ʒəmərə-SBJ.3SG.MASC-MOOD.GERNDV.TRANS-CONJUNCT	and ʔad͡ʒəmərə	ኣጀመረ		
እንተገበረ	ʔɨnɨtəɡəbərə	do-SBJ.3SG.MASC-MOOD.PERF-CONJUNCT	and did do	ገበረ		
እንተገበሩ	ʔɨnɨtəɡəbəru	do-SBJ.3PL.MASC-MOOD.PERF-CONJUNCT	and did do	ገበረ		
እንተገበርና	ʔɨnɨtəɡəbərɨna	do-SBJ.1PL-MOOD.PERF-CONJUNCT	and did do	ገበረ		
እንተጸንሐ	ʔɨnɨtət͡sʼənɨħə	stay-SBJ.3SG.MASC-MOOD.PERF-CONJUNCT	and did stay	ጸንሐ		
እንተፈተኑ	ʔɨnɨtəfətənu	try-SBJ.3PL.MASC-MOOD.PERF-CONJUNCT	and did try	ፈተነ		
እንተፈተንካ	ʔɨnɨtəfətənɨka	ʔafətənə-SBJ.2SG.MASC-MOOD.PERF.TRANS-CONJUNCT	and did ʔafətənə	ኣፈተነ		
እንነብረሉ	ʔɨnɨnəbɨrəlu	be-SBJ.1PL-OBJ.3SG.MASC.PREP-MOOD.IMPERF.REL	which be	ነበረ		
እንነብር	ʔɨnɨnəbɨr	be-SBJ.1PL-MOOD.IMPERF.REL	which be	ነበረ		
እንኣትወሉ	ʔɨnɨʔatɨwəlu	ʔətəwə-SBJ.1PL-OBJ.3SG.MASC.PREP-MOOD.IMPERF.REL	which ʔətəwə	አተወ		
እንኣትወላ	ʔɨnɨʔatɨwəla	ʔətəwə-SBJ.1PL-OBJ.3SG.FEM.PREP-MOOD.IMPERF.REL	which ʔətəwə	አተወ		
እንከለና	ʔɨnɨkələna	exist-SBJ.1PL-MOOD.PRES-CONJUNCT	and exist	ኣሎ		
እንከለኹ	ʔɨnɨkələxu	exist-SBJ.1SG-MOOD.PRES-CONJUNCT	and exist	ኣሎ		
እንከለኻ	ʔɨnɨkələxa	exist-SBJ.2SG.MASC-MOOD.PRES-CONJUNCT	and exist	ኣሎ		
እንከለዉ	ʔɨnɨkələwu	exist-SBJ.3PL.MASC-MOOD.PRES-CONJUNCT	and exist	ኣሎ		
እንከለዋ	ʔɨnɨkələwa	exist-SBJ.3PL.FEM-MOOD.PRES-CONJUNCT	and exist	ኣሎ		
እንከላ	ʔɨnɨkəla	reduce-SBJ.1SG-OBJ.3SG.FEM.PREP-MOOD.IMPERF.REL	which reduce	ነከየ		
እንከሎ	ʔɨnɨkəlo	exist-SBJ.3SG.MASC-MOOD.PRES-CONJUNCT	and exist	ኣሎ		
እንከሎኹ	ʔɨnɨkəloxu	exist-SBJ.1SG-MOOD.PRES-CONJUNCT	and exist	ኣሎ		
እንከሎኻ	ʔɨnɨkəloxa	exist-SBJ.2SG.MASC-MOOD.PRES-CONJUNCT	and exist	ኣሎ		
እንክትርኢ	ʔɨnɨkɨtɨrɨʔi	see-SBJ.2SG.FEM-MOOD.IMPERF-CONJUNCT	and see	ረኣየ		
እንኸዶ	ʔɨnɨxədo	off-SBJ.1PL-OBJ.3SG.MASC-MOOD.IMPERF.REL	which off	ከደ		
እንኽእል	ʔɨnɨxɨʔɨl	suffer-SBJ.1PL-MOOD.IMPERF.REL	which suffer	ከኣለ		
እንወስዶ	ʔɨnɨwəsɨdo	have-SBJ.1PL-OBJ.3SG.MASC-MOOD.IMPERF.REL	which have	ወሰደ		
እንዕወት	ʔɨnɨʕɨwət	təʕəwətə-SBJ.1PL-MOOD.IMPERF.PASS.REL	which was təʕəwətə	ተዐወተ		
እንዝክረላ	ʔɨnɨzɨkɨrəla	remember-SBJ.1PL-OBJ.3SG.FEM.PREP-MOOD.IMPERF.REL	which remember	ዘከረ		
እንዝክሮ	ʔɨnɨzɨkɨro	remember-SBJ.1PL-OBJ.3SG.MASC-MOOD.IMPERF.REL	which remember	ዘከረ		
እንደሊ	ʔɨnɨdəli	will-SBJ.1PL-MOOD.IMPERF.REL	which will	ደለየ		
እንደልዮ	ʔɨnɨdəlɨjo	will-SBJ.1PL-OBJ.3SG.MASC-MOOD.IMPERF.REL	which will	ደለየ		
እንዳለ	ʔɨnɨdalə	tədaləjə-SBJ.1PL-MOOD.IMPERF.RECIP.PASS.REL	which was tədaləjə each other	ተዳለየ		
እንዳለው	ʔɨnɨdaləw	forearm-SBJ.1PL-MOOD.IMPERF.RECIP.PASS.REL	which was forearm each other	ተዳለወ		
እንዳመን	ʔɨnɨdamən	tədaməjə-SBJ.1PL-OBJ.3PL.FEM-MOOD.IMPERF.RECIP.PASS.REL	which was tədaməjə each other	ተዳመየ		
እንድሕር	ʔɨnɨdɨħɨr	lag-SBJ.1PL-MOOD.IMPERF.REL	which lag	ደሓረ		
እንገብሮ	ʔɨnɨɡəbɨro	do-SBJ.1PL-OBJ.3SG.MASC-MOOD.IMPERF.REL	which do	ገበረ		
እንግለጽ	ʔɨnɨɡɨlət͡sʼ	təɡəlɨt͡sʼə-SBJ.1PL-MOOD.IMPERF.PASS.REL	which was təɡəlɨt͡sʼə	ተገልጸ		
እንግንዘብ	ʔɨnɨɡɨnɨzəb	see-SBJ.1PL-MOOD.IMPERF.PASS.REL	which was see	ተገንዘበ		
እንግንዘቦ	ʔɨnɨɡɨnɨzəbo	see-SBJ.1PL-OBJ.3SG.MASC-MOOD.IMPERF.PASS.REL	which was see	ተገንዘበ		
እንፈልጦ	ʔɨnɨfəlɨtʼo	tell-SBJ.1PL-OBJ.3SG.MASC-MOOD.IMPERF.REL	which tell	ፈለጠ		
እንፈልጦም	ʔɨnɨfəlɨtʼom	tell-SBJ.1PL-OBJ.3PL.MASC-MOOD.IMPERF.REL	which tell	ፈለጠ		
እኣምን	ʔɨʔamɨn	ʔəmənə-SBJ.1SG-MOOD.IMPERF	ʔəmənə	አመነ		
እኸይድ	ʔɨxəjɨd	off-SBJ.1SG-MOOD.IMPERF	off	ከደ		
እኽእል	ʔɨxɨʔɨl	suffer-SBJ.1SG-MOOD.IMPERF	suffer	ከኣለ		
እዋንን	ʔɨwanɨn	wanəjə-SBJ.1SG-MOOD.IMPERF	wanəjə	ዋነየ		
እዝክር	ʔɨzɨkɨr	remember-SBJ.1SG-MOOD.IMPERF	remember	ዘከረ		
እየ	ʔɨjə	ʔɨj-SBJ.1SG	ʔɨj	እይ		
እየን	ʔɨjən	ʔɨj-SBJ.3PL.FEM	ʔɨj	እይ		
እዩ	ʔɨju	ʔɨj-SBJ.3SG.MASC	ʔɨj	እይ		
እዩሞ	ʔɨjumo	ʔɨj-SBJ.3SG.MASC	ʔɨj	እይ		
እያ	ʔɨja	ʔɨj-SBJ.3SG.FEM	ʔɨj	እይ		
እያን	ʔɨjan	ʔɨj-SBJ.3SG.FEM	ʔɨj	እይ		
እዮም	ʔɨjom	ʔɨj-SBJ.3PL.MASC	ʔɨj	እይ		
እደሊ	ʔɨdəli	will-SBJ.1SG-MOOD.IMPERF	will	ደለየ		
እገልጽ	ʔɨɡəlɨt͡sʼ	put-SBJ.1SG-MOOD.IMPERF	put	ገለጸ		
እገብር	ʔɨɡəbɨr	do-SBJ.1SG-MOOD.IMPERF	do	ገበረ		
እግረም	ʔɨɡɨrəm	be-SBJ.1SG-MOOD.IMPERF.PASS	was be	ተገረመ		
እጽሕፍ	ʔɨt͡sʼɨħɨf	write-SBJ.1SG-MOOD.IMPERF	write	ጸሓፈ		
እጽበ	ʔɨt͡sʼɨbə	expect-SBJ.1SG-MOOD.IMPERF.PASS	was expect	ተጸበየ		
እፈልጣ	ʔɨfəlɨtʼa	tell-SBJ.1SG-OBJ.3SG.FEM-MOOD.IMPERF	tell	ፈለጠ		
እፈልጥ	ʔɨfəlɨtʼ	tell-SBJ.1SG-MOOD.IMPERF	tell	ፈለጠ		
እፈልጦ	ʔɨfəlɨtʼo	tell-SBJ.1SG-OBJ.3SG.MASC-MOOD.IMPERF	tell	ፈለጠ		
እፈልጦም	ʔɨfəlɨtʼom	tell-SBJ.1SG-OBJ.3PL.MASC-MOOD.IMPERF	tell	ፈለጠ		
እፈቱ	ʔɨfətu	like-SBJ.1SG-MOOD.IMPERF	like	ፈተወ		
ከለና	kələna	exist-SBJ.1PL-MOOD.PRES-CONJUNCT	and exist	ኣሎ		
ከለኹ	kələxu	exist-SBJ.1SG-MOOD.PRES-CONJUNCT	and exist	ኣሎ		
ከለኹም	kələxum	exist-SBJ.2PL.MASC-MOOD.PRES-CONJUNCT	and exist	ኣሎ		
ከለኻ	kələxa	exist-SBJ.2SG.MASC-MOOD.PRES-CONJUNCT	and exist	ኣሎ		
ከለዉ	kələwu	exist-SBJ.3PL.MASC-MOOD.PRES-CONJUNCT	and exist	ኣሎ		
ከለዋ	kələwa	exist-SBJ.3PL.FEM-MOOD.PRES-CONJUNCT	and exist	ኣሎ		
ከለዓዕላን	kələʕaʕɨlan	ʔaləʕaʕələ-SBJ.3PL.FEM-MOOD.IMPERF.ITER.TRANS-CONJUNCT	and ʔaləʕaʕələ	ኣለዓዐለ		
ከላ	kəla	exist-SBJ.3SG.FEM-MOOD.PRES-CONJUNCT	and exist	ኣሎ		
ከላልዩ	kəlalɨju	recognize-SBJ.3PL.MASC-MOOD.IMPERF.RECIP.TRANS-CONJUNCT	and recognize each other	ኣላለየ		
ከልዕሉ	kəlɨʕɨlu	hold-SBJ.3PL.MASC-MOOD.IMPERF.TRANS-CONJUNCT	and hold	ኣልዓለ		
ከልዕል	kəlɨʕɨl	hold-SBJ.3SG.MASC-MOOD.IMPERF.TRANS-CONJUNCT	and hold	ኣልዓለ		
ከልዕሎ	kəlɨʕɨlo	hold-SBJ.1SG-OBJ.3SG.MASC-MOOD.IMPERF.TRANS-CONJUNCT	and hold	ኣልዓለ		
ከሎ	kəlo	exist-SBJ.3SG.MASC-MOOD.PRES-CONJUNCT	and exist	ኣሎ		
ከሎና	kəlona	exist-SBJ.3SG.MASC-OBJ.1PL-MOOD.PRES-CONJUNCT	and exist	ኣሎ		
ከሎን	kəlon	exist-SBJ.3SG.MASC-MOOD.PRES-CONJUNCT	and exist	ኣሎ		
ከሎኹ	kəloxu	exist-SBJ.1SG-MOOD.PRES-CONJUNCT	and exist	ኣሎ		
ከሎኹም	kəloxum	exist-SBJ.2PL.MASC-MOOD.PRES-CONJUNCT	and exist	ኣሎ		
ከሎኻ	kəloxa	exist-SBJ.2SG.MASC-MOOD.PRES-CONJUNCT	and exist	ኣሎ		
ከሕልፍ	kəħɨlɨf	see-SBJ.3SG.MASC-MOOD.IMPERF.TRANS-CONJUNCT	and see	ኣሕለፈ		
ከሕልፎ	kəħɨlɨfo	see-SBJ.3SG.MASC-OBJ.3SG.MASC-MOOD.IMPERF.TRANS-CONJUNCT	and see	ኣሕለፈ		
ከሕድር	kəħɨdɨr	nourish-SBJ.1SG-MOOD.IMPERF.TRANS-CONJUNCT	and nourish	ኣሕደረ		
ከሕጽሩ	kəħɨt͡sʼɨru	curtail-SBJ.3PL.MASC-MOOD.IMPERF.TRANS-CONJUNCT	and curtail	ኣሕጸረ		
ከመርቕ	kəmərɨqʰ	ʔamərəqʰə-SBJ.3SG.MASC-MOOD.IMPERF.TRANS-CONJUNCT	and ʔamərəqʰə	ኣመረቐ		
ከመስግን	kəməsɨɡɨn	thank-SBJ.3SG.MASC-MOOD.IMPERF.TRANS-CONJUNCT	and thank	ኣመስገነ		
ከመዛዝንን	kəməzazɨnɨn	compare-SBJ.1SG-MOOD.IMPERF.ITER.TRANS-CONJUNCT	and compare	ኣመዛዘነ		
ከማልእ	kəmalɨʔ	supply-SBJ.1SG-MOOD.IMPERF.RECIP.TRANS-CONJUNCT	and supply each other	ኣማልአ		
ከማርር	kəmarɨr	ʔamarərə-SBJ.3SG.MASC-MOOD.IMPERF.RECIP.TRANS-CONJUNCT	and ʔamarərə each other	ኣማረረ		
ከምርሕ	kəmɨrɨħ	trend-SBJ.1SG-MOOD.IMPERF.TRANS-CONJUNCT	and trend	ኣምርሐ		
ከምርሩ	kəmɨrɨru	ʔamɨrərə-SBJ.3PL.MASC-MOOD.IMPERF.TRANS-CONJUNCT	and ʔamɨrərə	ኣምረረ		
ከምስሉ	kəmɨsɨlu	play-SBJ.3PL.MASC-MOOD.IMPERF.TRANS-CONJUNCT	and play	ኣምሰለ		
ከምትርከብ	kəmɨtɨrɨkəb	come-SBJ.3SG.FEM-MOOD.IMPERF.PASS.REL	which was come	ተረኽበ		
ከምዘለኒ	kəmɨzələni	provide-SBJ.3SG.MASC-OBJ.1SG-MOOD.PERF.TRANS.REL	which did provide	ኣለየ		
ከምዘለና	kəmɨzələna	provide-SBJ.3SG.MASC-OBJ.1PL-MOOD.PERF.TRANS.REL	which did provide	ኣለየ		
ከምዘለኹ	kəmɨzələxu	exist-SBJ.1SG-MOOD.PRES.REL	which exist	ኣሎ		
ከምዘለኹም	kəmɨzələxum	exist-SBJ.2PL.MASC-MOOD.PRES.REL	which exist	ኣሎ		
ከምዘለወን	kəmɨzələwən	exist-SBJ.3SG.MASC-OBJ.3PL.FEM-MOOD.PRES.REL	which exist	ኣሎ		
ከምዘለዉ	kəmɨzələwu	exist-SBJ.3PL.MASC-MOOD.PRES.REL	which exist	ኣሎ		
ከምዘለዉን	kəmɨzələwun	exist-SBJ.3PL.MASC-MOOD.PRES.REL	which exist	ኣሎ		
ከምዘለዋ	kəmɨzələwa	exist-SBJ.3SG.MASC-OBJ.3SG.FEM-MOOD.PRES.REL	which exist	ኣሎ		
ከምዘለዋን	kəmɨzələwan	exist-SBJ.3PL.FEM-MOOD.PRES.REL	which exist	ኣሎ		
ከምዘለዎ	kəmɨzələwo	exist-SBJ.3SG.MASC-OBJ.3SG.MASC-MOOD.PRES.REL	which exist	ኣሎ		
ከምዘለዎም	kəmɨzələwom	exist-SBJ.3SG.MASC-OBJ.3PL.MASC-MOOD.PRES.REL	which exist	ኣሎ		
ከምዘለዎን	kəmɨzələwon	exist-SBJ.3SG.MASC-OBJ.3SG.MASC-MOOD.PRES.REL	which exist	ኣሎ		
ከምዘላ	kəmɨzəla	exist-SBJ.3SG.FEM-MOOD.PRES.REL	which exist	ኣሎ		
ከምዘሎ	kəmɨzəlo	jump-SBJ.1SG-OBJ.3SG.MASC-MOOD.IMPERF.REL	which jump	ዘለለ		
ከምዘሎና	kəmɨzəlona	exist-SBJ.3SG.MASC-OBJ.1PL-MOOD.PRES.REL	which exist	ኣሎ		
ከምዘሎን	kəmɨzəlon	jump-SBJ.1SG-OBJ.3SG.MASC-MOOD.IMPERF.REL	which jump	ዘለለ		
ከምዘሎዎ	kəmɨzəlowo	exist-SBJ.3SG.MASC-OBJ.3SG.MASC-MOOD.PRES.REL	which exist	ኣሎ		
ከምዘሕድር	kəmɨzəħɨdɨr	nourish-SBJ.3SG.MASC-MOOD.IMPERF.TRANS.REL	which nourish	ኣሕደረ		
ከምዘረድኦ	kəmɨzərədɨʔo	demonstrate-SBJ.3SG.MASC-OBJ.3SG.MASC-MOOD.IMPERF.TRANS.REL	which demonstrate	ኣረድአ		
ከምዘቕረቡ	kəmɨzəqʰɨrəbu	set-SBJ.3PL.MASC-MOOD.PERF.TRANS.REL	which did set	ኣቕረበ		
ከምዘንበቦ	kəmɨzənɨbəbo	read-SBJ.3SG.MASC-OBJ.3SG.MASC-MOOD.PERF.TRANS.REL	which did read	ኣንበበ		
ከምዘንጸባርቕ	kəmɨzənɨt͡sʼəbarɨqʰ	glance-SBJ.1SG-MOOD.IMPERF.TRANS.REL	which glance	ኣንጸባረቐ		
ከምዘየለ	kəmɨzəjələ	provide-SBJ.1SG-MOOD.GERNDV.TRANS.REL.NEG	which not provide	ኣለየ		
ከምዘየለን	kəmɨzəjələn	provide-SBJ.1SG-MOOD.GERNDV.TRANS.REL.NEG	which not provide	ኣለየ		
ከምዘየልቦ	kəmɨzəjəlɨbo	exist-SBJ.3SG.MASC-MOOD.PRES.REL.NEG	which not exist	ኣሎ		
ከምዘየሎ	kəmɨzəjəlo	exist-SBJ.3SG.MASC-MOOD.PRES.REL.NEG	which not exist	ኣሎ		
ከምዘይሕሰብ	kəmɨzəjɨħɨsəb	təħəsɨbə-SBJ.1SG-MOOD.IMPERF.PASS.REL.NEG	which not was təħəsɨbə	ተሐስበ		
ከምዘይርከብ	kəmɨzəjɨrɨkəb	come-SBJ.1SG-MOOD.IMPERF.PASS.REL.NEG	which not was come	ተረኽበ		
ከምዘይሰማዕና	kəmɨzəjɨsəmaʕɨna	hear-SBJ.1PL-MOOD.PERF.REL.NEG	which not did hear	ሰምዐ		
ከምዘይብሉ	kəmɨzəjɨbɨlu	say-SBJ.3PL.MASC-MOOD.IMPERF.REL.NEG	which not say	በለ		
ከምዘይብሎም	kəmɨzəjɨbɨlom	say-SBJ.3SG.MASC-OBJ.3PL.MASC-MOOD.IMPERF.REL.NEG	which not say	በለ		
ከምዘይትኽእል	kəmɨzəjɨtɨxɨʔɨl	suffer-SBJ.2SG.MASC-MOOD.IMPERF.REL.NEG	which not suffer	ከኣለ		
ከምዘይትዓጥቃ	kəmɨzəjɨtɨʕatʼɨqa	ʕətʼəqʰə-SBJ.2PL.FEM-MOOD.IMPERF.REL.NEG	which not ʕətʼəqʰə	ዐጠቐ		
ከምዘይትደሊ	kəmɨzəjɨtɨdəli	will-SBJ.2SG.MASC-MOOD.IMPERF.REL.NEG	which not will	ደለየ		
ከምዘይነበረ	kəmɨzəjɨnəbərə	be-SBJ.3SG.MASC-MOOD.PERF.REL.NEG	which not did be	ነበረ		
ከምዘይከኣል	kəmɨzəjɨkəʔal	təxəʔalə-SBJ.1SG-MOOD.IMPERF.PASS.REL.NEG	which not was təxəʔalə	ተኸኣለ		
ከምዘይከውን	kəmɨzəjɨkəwɨn	be-SBJ.1SG-MOOD.IMPERF.REL.NEG	which not be	ኮነ		
ከምዘይክእል	kəmɨzəjɨkɨʔɨl	suffer-SBJ.1SG-MOOD.IMPERF.REL.NEG	which not suffer	ከኣለ		
ከምዘይክእልን	kəmɨzəjɨkɨʔɨlɨn	suffer-SBJ.1SG-MOOD.IMPERF.REL.NEG	which not suffer	ከኣለ		
ከምዘይኮነ	kəmɨzəjɨkonə	be-SBJ.3SG.MASC-MOOD.PERF.REL.NEG	which not did be	ኮነ		
ከምዘይኮነት	kəmɨzəjɨkonət	be-SBJ.3SG.FEM-MOOD.PERF.REL.NEG	which not did be	ኮነ		
ከምዘይኮነን	kəmɨzəjɨkonən	be-SBJ.3SG.MASC-MOOD.PERF.REL.NEG	which not did be	ኮነ		
ከምዘይኮኑ	kəmɨzəjɨkonu	be-SBJ.3PL.MASC-MOOD.PERF.REL.NEG	which not did be	ኮነ		
ከምዘይኰነ	kəmɨzəjɨkʷənə	be-SBJ.3SG.MASC-MOOD.PERF.REL.NEG	which not did be	ኮነ		
ከምዘድሊ	kəmɨzədɨli	entail-SBJ.3SG.MASC-MOOD.IMPERF.TRANS.REL	which entail	ኣድለየ		
ከምዝህሉ	kəmɨzɨhɨlu	hələwə-SBJ.1SG-MOOD.IMPERF.REL	which hələwə	ሀለወ		
ከምዝሕብሮ	kəmɨzɨħɨbɨro	ħəbərə-SBJ.1SG-OBJ.3SG.MASC-MOOD.IMPERF.REL	which ħəbərə	ሐበረ		
ከምዝመስል	kəmɨzɨməsɨl	think-SBJ.3SG.MASC-MOOD.IMPERF.REL	which think	መሰለ		
ከምዝመቓቐል	kəmɨzɨməqʰaqʰəl	təməqʰaqʰələ-SBJ.3SG.MASC-MOOD.IMPERF.ITER.PASS.REL	which was təməqʰaqʰələ	ተመቓቐለ		
ከምዝመጸ	kəmɨzɨmət͡sʼə	drink-SBJ.1SG-MOOD.GERNDV.REL	which drink	መጸየ		
ከምዝመጸን	kəmɨzɨmət͡sʼən	drink-SBJ.1SG-MOOD.GERNDV.REL	which drink	መጸየ		
ከምዝመጽእ	kəmɨzɨmət͡sʼɨʔ	come-SBJ.3SG.MASC-MOOD.IMPERF.REL	which come	መጸ		
ከምዝሞቱ	kəmɨzɨmotu	fall-SBJ.3PL.MASC-MOOD.PERF.REL	which did fall	ሞተ		
ከምዝርከቡ	kəmɨzɨrɨkəbu	come-SBJ.3PL.MASC-MOOD.IMPERF.PASS.REL	which was come	ተረኽበ		
ከምዝርከቡን	kəmɨzɨrɨkəbun	come-SBJ.3PL.MASC-MOOD.IMPERF.PASS.REL	which was come	ተረኽበ		
ከምዝርከብ	kəmɨzɨrɨkəb	come-SBJ.3SG.MASC-MOOD.IMPERF.PASS.REL	which was come	ተረኽበ		
ከምዝሰርሑ	kəmɨzɨsərɨħu	do-SBJ.3PL.MASC-MOOD.PERF.REL	which did do	ሰርሐ		
ከምዝሰገሩ	kəmɨzɨsəɡəru	traverse-SBJ.3PL.MASC-MOOD.PERF.REL	which did traverse	ሰገረ		
ከምዝቐረበ	kəmɨzɨqʰərəbə	help-SBJ.3SG.MASC-MOOD.PERF.REL	which did help	ቀረበ		
ከምዝቐነየ	kəmɨzɨqʰənəjə	qənəjə-SBJ.3SG.MASC-MOOD.PERF.REL	which did qənəjə	ቀነየ		
ከምዝቕጽል	kəmɨzɨqʰɨt͡sʼɨl	go-SBJ.3SG.MASC-MOOD.IMPERF.REL	which go	ቀጸለ		
ከምዝቖሰሉ	kəmɨzɨqʰosəlu	qosələ-SBJ.3PL.MASC-MOOD.PERF.REL	which did qosələ	ቆሰለ		
ከምዝበሃል	kəmɨzɨbəhal	təbəhalə-SBJ.3SG.MASC-MOOD.IMPERF.PASS.REL	which was təbəhalə	ተበሃለ		
ከምዝበለ	kəmɨzɨbələ	say-SBJ.3SG.MASC-MOOD.PERF.REL	which did say	በለ		
ከምዝበልዎ	kəmɨzɨbəlɨwo	say-SBJ.3PL.MASC-OBJ.3SG.MASC-MOOD.PERF.REL	which did say	በለ		
ከምዝበሎ	kəmɨzɨbəlo	say-SBJ.3SG.MASC-OBJ.3SG.MASC-MOOD.PERF.REL	which did say	በለ		
ከምዝበሎም	kəmɨzɨbəlom	say-SBJ.3SG.MASC-OBJ.3PL.MASC-MOOD.PERF.REL	which did say	በለ		
ከምዝበጽሐ	kəmɨzɨbət͡sʼɨħə	come-SBJ.3SG.MASC-MOOD.PERF.REL	which did come	በጽሐ		
ከምዝብሃል	kəmɨzɨbɨhal	təbəhalə-SBJ.3SG.MASC-MOOD.IMPERF.PASS.REL	which was təbəhalə	ተበሃለ		
ከምዝብሉ	kəmɨzɨbɨlu	say-SBJ.3PL.MASC-MOOD.IMPERF.REL	which say	በለ		
ከምዝብል	kəmɨzɨbɨl	say-SBJ.3SG.MASC-MOOD.IMPERF.REL	which say	በለ		
ከምዝብልዎ	kəmɨzɨbɨlɨwo	say-SBJ.3PL.MASC-OBJ.3SG.MASC-MOOD.IMPERF.REL	which say	በለ		
ከምዝብሎ	kəmɨzɨbɨlo	say-SBJ.1SG-OBJ.3SG.MASC-MOOD.IMPERF.REL	which say	በለ		
ከምዝተመለሱ	kəmɨzɨtəmələsu	revert-SBJ.3PL.MASC-MOOD.PERF.PASS.REL	which did was revert	ተመልሰ		
ከምዝተማህሩን	kəmɨzɨtəmahɨrun	ʔamahərə-SBJ.2PL.MASC-MOOD.IMPERF.RECIP.TRANS.REL	which ʔamahərə each other	ኣማሀረ		
ከምዝተባህለ	kəmɨzɨtəbahɨlə	təbəhalə-SBJ.3SG.MASC-MOOD.PERF.PASS.REL	which did was təbəhalə	ተበሃለ		
ከምዝተንቀሳቐሱ	kəmɨzɨtənɨqəsaqʰəsu	walk-SBJ.3PL.MASC-MOOD.PERF.PASS.REL	which did was walk	ተንቀሳቐሰ		
ከምዝተኣሰሩ	kəmɨzɨtəʔasəru	təʔəsɨrə-SBJ.3PL.MASC-MOOD.PERF.PASS.REL	which did was təʔəsɨrə	ተአስረ		
ከምዝተገብረ	kəmɨzɨtəɡəbɨrə	administration-SBJ.3SG.MASC-MOOD.PERF.PASS.REL	which did was administration	ተገብረ		
ከምዝተገደዱ	kəmɨzɨtəɡədədu	compulsion-SBJ.3PL.MASC-MOOD.PERF.PASS.REL	which did was compulsion	ተገደደ		
ከምዝነበረ	kəmɨzɨnəbərə	be-SBJ.3SG.MASC-MOOD.PERF.REL	which did be	ነበረ		
ከምዝነበረት	kəmɨzɨnəbərət	be-SBJ.3SG.FEM-MOOD.PERF.REL	which did be	ነበረ		
ከምዝነበረን	kəmɨzɨnəbərən	be-SBJ.3SG.MASC-MOOD.PERF.REL	which did be	ነበረ		
ከምዝነበሩ	kəmɨzɨnəbəru	be-SBJ.3PL.MASC-MOOD.PERF.REL	which did be	ነበረ		
ከምዝነበሩን	kəmɨzɨnəbərun	be-SBJ.3PL.MASC-MOOD.PERF.REL	which did be	ነበረ		
ከምዝነበራ	kəmɨzɨnəbəra	be-SBJ.3PL.FEM-MOOD.PERF.REL	which did be	ነበረ		
ከምዝነበራን	kəmɨzɨnəbəran	be-SBJ.3SG.MASC-OBJ.3SG.FEM-MOOD.PERF.REL	which did be	ነበረ		
ከምዝነበርኩ	kəmɨzɨnəbərɨku	be-SBJ.1SG-MOOD.PERF.REL	which did be	ነበረ		
ከምዝነበርዎ	kəmɨzɨnəbərɨwo	be-SBJ.3PL.MASC-OBJ.3SG.MASC-MOOD.PERF.REL	which did be	ነበረ		
ከምዝነበሮ	kəmɨzɨnəbəro	be-SBJ.3SG.MASC-OBJ.3SG.MASC-MOOD.PERF.REL	which did be	ነበረ		
ከምዝነብሩ	kəmɨzɨnəbɨru	be-SBJ.3PL.MASC-MOOD.IMPERF.REL	which be	ነበረ		
ከምዝነብሩን	kəmɨzɨnəbɨrun	be-SBJ.3PL.MASC-MOOD.IMPERF.REL	which be	ነበረ		
ከምዝነብር	kəmɨzɨnəbɨr	be-SBJ.1SG-MOOD.IMPERF.REL	which be	ነበረ		
ከምዝን	kəmɨzɨn	ʔamɨzənə-SBJ.3SG.MASC-MOOD.IMPERF.TRANS-CONJUNCT	and ʔamɨzənə	ኣምዘነ		
ከምዝኣኸለ	kəmɨzɨʔaxələ	ʔəxələ-SBJ.3SG.MASC-MOOD.PERF.REL	which did ʔəxələ	አኸለ		
ከምዝካኣል	kəmɨzɨkaʔal	təxəʔalə-SBJ.3SG.MASC-MOOD.IMPERF.PASS.REL	which was təxəʔalə	ተኸኣለ		
ከምዝካየድ	kəmɨzɨkajəd	təxajədə-SBJ.3SG.MASC-MOOD.IMPERF.RECIP.PASS.REL	which was təxajədə each other	ተኻየደ		
ከምዝኸውን	kəmɨzɨxəwɨn	be-SBJ.3SG.MASC-MOOD.IMPERF.REL	which be	ኮነ		
ከምዝኸይድ	kəmɨzɨxəjɨd	off-SBJ.3SG.MASC-MOOD.IMPERF.REL	which off	ከደ		
ከምዝኽኣሎምን	kəmɨzɨxɨʔalomɨn	suffer-SBJ.3SG.MASC-OBJ.3PL.MASC-MOOD.PERF.REL	which did suffer	ከኣለ		
ከምዝኽእሉ	kəmɨzɨxɨʔɨlu	suffer-SBJ.3PL.MASC-MOOD.IMPERF.REL	which suffer	ከኣለ		
ከምዝኽእል	kəmɨzɨxɨʔɨl	suffer-SBJ.1SG-MOOD.IMPERF.REL	which suffer	ከኣለ		
ከምዝኾነ	kəmɨzɨxonə	be-SBJ.3SG.MASC-MOOD.PERF.REL	which did be	ኮነ		
ከምዝኾነት	kəmɨzɨxonət	be-SBJ.3SG.FEM-MOOD.PERF.REL	which did be	ኮነ		
ከምዝኾነን	kəmɨzɨxonən	be-SBJ.1SG-OBJ.3PL.FEM-MOOD.IMPERF.REL	which be	ኮነ		
ከምዝኾኑ	kəmɨzɨxonu	be-SBJ.3PL.MASC-MOOD.PERF.REL	which did be	ኮነ		
ከምዝኾኑን	kəmɨzɨxonun	be-SBJ.3PL.MASC-MOOD.PERF.REL	which did be	ኮነ		
ከምዝኾና	kəmɨzɨxona	be-SBJ.1PL-MOOD.PERF.REL	which did be	ኮነ		
ከምዝዛረበሉን	kəmɨzɨzarəbəlun	say-SBJ.3SG.MASC-OBJ.3SG.MASC.PREP-MOOD.IMPERF.RECIP.PASS.REL	which was say each other	ተዛረበ		
ከምዝደሊ	kəmɨzɨdəli	will-SBJ.3SG.MASC-MOOD.IMPERF.REL	which will	ደለየ		
ከምዝጅምር	kəmɨzɨd͡ʒɨmɨr	go-SBJ.1SG-MOOD.IMPERF.REL	which go	ጀመረ		
ከምዝገለጾ	kəmɨzɨɡələt͡sʼo	put-SBJ.3SG.MASC-OBJ.3SG.MASC-MOOD.PERF.REL	which did put	ገለጸ		
ከምዝገበረ	kəmɨzɨɡəbərə	do-SBJ.3SG.MASC-MOOD.PERF.REL	which did do	ገበረ		
ከምዝገበሩ	kəmɨzɨɡəbəru	do-SBJ.3PL.MASC-MOOD.PERF.REL	which did do	ገበረ		
ከምዝገበሩን	kəmɨzɨɡəbərun	do-SBJ.3PL.MASC-MOOD.PERF.REL	which did do	ገበረ		
ከምዝግባእ	kəmɨzɨɡɨbaʔ	deserve-SBJ.3SG.MASC-MOOD.IMPERF.PASS.REL	which was deserve	ተገብአ		
ከምዝግብኦ	kəmɨzɨɡɨbɨʔo	ɡəbɨʔə-SBJ.1SG-OBJ.3SG.MASC-MOOD.IMPERF.REL	which ɡəbɨʔə	ገብአ		
ከምዝጸንሐ	kəmɨzɨt͡sʼənɨħə	stay-SBJ.3SG.MASC-MOOD.PERF.REL	which did stay	ጸንሐ		
ከምዝጸንሐን	kəmɨzɨt͡sʼənɨħən	stay-SBJ.1SG-OBJ.3PL.FEM-MOOD.IMPERF.REL	which stay	ጸንሐ		
ከምዝጸንሑ	kəmɨzɨt͡sʼənɨħu	stay-SBJ.3PL.MASC-MOOD.PERF.REL	which did stay	ጸንሐ		
ከምዝፈልጦ	kəmɨzɨfəlɨtʼo	tell-SBJ.3SG.MASC-OBJ.3SG.MASC-MOOD.IMPERF.REL	which tell	ፈለጠ		
ከምዝፈልጦም	kəmɨzɨfəlɨtʼom	tell-SBJ.1SG-OBJ.3PL.MASC-MOOD.IMPERF.REL	which tell	ፈለጠ		
ከምዝፍለጥ	kəmɨzɨfɨlətʼ	təfəlɨtʼə-SBJ.3SG.MASC-MOOD.IMPERF.PASS.REL	which was təfəlɨtʼə	ተፈልጠ		
ከምጽኡ	kəmɨt͡sʼɨʔu	collect-SBJ.3PL.MASC-MOOD.IMPERF.TRANS-CONJUNCT	and collect	ኣምጽአ		
ከምጽእ	kəmɨt͡sʼɨʔ	collect-SBJ.1SG-MOOD.IMPERF.TRANS-CONJUNCT	and collect	ኣምጽአ		
ከረን	kərən	kərəjə-SBJ.1SG-MOOD.GERNDV	kərəjə	ከረየ		
ከረድኡ	kərədɨʔu	demonstrate-SBJ.3PL.MASC-MOOD.IMPERF.TRANS-CONJUNCT	and demonstrate	ኣረድአ		
ከረድእ	kərədɨʔ	demonstrate-SBJ.3SG.MASC-MOOD.IMPERF.TRANS-CONJUNCT	and demonstrate	ኣረድአ		
ከረጋግጸልኩም	kərəɡaɡɨt͡sʼəlɨkum	show-SBJ.3SG.MASC-OBJ.2PL.MASC.PREP-MOOD.IMPERF.ITER.TRANS-CONJUNCT	and show	ኣረጋገጸ		
ከረጋግጹ	kərəɡaɡɨt͡sʼu	show-SBJ.3PL.MASC-MOOD.IMPERF.ITER.TRANS-CONJUNCT	and show	ኣረጋገጸ		
ከረጋግጽ	kərəɡaɡɨt͡sʼ	show-SBJ.1SG-MOOD.IMPERF.ITER.TRANS-CONJUNCT	and show	ኣረጋገጸ		
ከረጋግጽኦ	kərəɡaɡɨt͡sʼɨʔo	show-SBJ.3PL.FEM-OBJ.3SG.MASC-MOOD.IMPERF.ITER.TRANS-CONJUNCT	and show	ኣረጋገጸ		
ከረጋግጽዎ	kərəɡaɡɨt͡sʼɨwo	show-SBJ.3PL.MASC-OBJ.3SG.MASC-MOOD.IMPERF.ITER.TRANS-CONJUNCT	and show	ኣረጋገጸ		
ከርኢ	kərɨʔi	show-SBJ.3SG.MASC-MOOD.IMPERF.TRANS-CONJUNCT	and show	ኣርኣየ		
ከርእዩ	kərɨʔɨju	show-SBJ.3PL.MASC-MOOD.IMPERF.TRANS-CONJUNCT	and show	ኣርኣየ		
ከሲሱ	kəsisu	blame-SBJ.3SG.MASC-MOOD.GERNDV	blame	ከሰሰ		
ከሳትፍ	kəsatɨf	ʔasatəfə-SBJ.1SG-MOOD.IMPERF.RECIP.TRANS-CONJUNCT	and ʔasatəfə each other	ኣሳተፈ		
ከስምረሉ	kəsɨmɨrəlu	unite or combine-SBJ.1SG-OBJ.3SG.MASC.PREP-MOOD.IMPERF.TRANS-CONJUNCT	and unite or combine	ኣስመረ		
ከስምዑ	kəsɨmɨʕu	caution-SBJ.3PL.MASC-MOOD.IMPERF.TRANS-CONJUNCT	and caution	ኣስምዐ		
ከስምዓ	kəsɨmɨʕa	caution-SBJ.1SG-OBJ.3SG.FEM-MOOD.IMPERF.TRANS-CONJUNCT	and caution	ኣስምዐ		
ከስምዕ	kəsɨmɨʕ	caution-SBJ.3SG.MASC-MOOD.IMPERF.TRANS-CONJUNCT	and caution	ኣስምዐ		
ከስርሔን	kəsɨrɨħen	operate-SBJ.1SG-OBJ.3PL.FEM-MOOD.IMPERF.TRANS-CONJUNCT	and operate	ኣስርሐ		
ከስርሖም	kəsɨrɨħom	operate-SBJ.1SG-OBJ.3PL.MASC-MOOD.IMPERF.TRANS-CONJUNCT	and operate	ኣስርሐ		
ከስተንፍስን	kəsɨtənɨfɨsɨn	respiration-SBJ.3SG.MASC-MOOD.IMPERF.TRANS-CONJUNCT	and respiration	ኣስተንፈሰ		
ከስዕብ	kəsɨʕɨb	cause-SBJ.3SG.MASC-MOOD.IMPERF.TRANS-CONJUNCT	and cause	ኣስዓበ		
ከቋርጽን	kəqʷarɨt͡sʼɨn	fail-SBJ.3SG.MASC-MOOD.IMPERF.RECIP.TRANS-CONJUNCT	and fail each other	ኣቋረጸ		
ከቕርቡ	kəqʰɨrɨbu	set-SBJ.3PL.MASC-MOOD.IMPERF.TRANS-CONJUNCT	and set	ኣቕረበ		
ከቕርቡዎ	kəqʰɨrɨbuwo	set-SBJ.3PL.MASC-OBJ.3SG.MASC-MOOD.IMPERF.TRANS-CONJUNCT	and set	ኣቕረበ		
ከቕርባ	kəqʰɨrɨba	set-SBJ.1SG-OBJ.3SG.FEM-MOOD.IMPERF.TRANS-CONJUNCT	and set	ኣቕረበ		
ከቕርብ	kəqʰɨrɨb	set-SBJ.3SG.MASC-MOOD.IMPERF.TRANS-CONJUNCT	and set	ኣቕረበ		
ከቕርቦ	kəqʰɨrɨbo	set-SBJ.3SG.MASC-OBJ.3SG.MASC-MOOD.IMPERF.TRANS-CONJUNCT	and set	ኣቕረበ		
ከቕውም	kəqʰɨwɨm	ʔaqʰumə-SBJ.1SG-MOOD.IMPERF.TRANS-CONJUNCT	and ʔaqʰumə	ኣቑመ		
ከቝማ	kəqʰʷɨma	ʔaqʰumə-SBJ.1SG-OBJ.3SG.FEM-MOOD.IMPERF.TRANS-CONJUNCT	and ʔaqʰumə	ኣቑመ		
ከበርክቱ	kəbərɨkɨtu	contribute-SBJ.3PL.MASC-MOOD.IMPERF.TRANS-CONJUNCT	and contribute	ኣበርከተ		
ከበርክቱን	kəbərɨkɨtun	contribute-SBJ.3PL.MASC-MOOD.IMPERF.TRANS-CONJUNCT	and contribute	ኣበርከተ		
ከበርክት	kəbərɨkɨt	contribute-SBJ.3SG.MASC-MOOD.IMPERF.TRANS-CONJUNCT	and contribute	ኣበርከተ		
ከበርክትን	kəbərɨkɨtɨn	contribute-SBJ.1SG-MOOD.IMPERF.TRANS-CONJUNCT	and contribute	ኣበርከተ		
ከበርክቶ	kəbərɨkɨto	contribute-SBJ.1SG-OBJ.3SG.MASC-MOOD.IMPERF.TRANS-CONJUNCT	and contribute	ኣበርከተ		
ከቢረ	kəbirə	kəbərə-SBJ.1SG-MOOD.GERNDV	kəbərə	ከበረ		
ከቢረን	kəbirən	kəbərə-SBJ.3PL.FEM-MOOD.GERNDV	kəbərə	ከበረ		
ከቢሩ	kəbiru	kəbərə-SBJ.3SG.MASC-MOOD.GERNDV	kəbərə	ከበረ		
ከብለልኩም	kəbɨləlɨkum	ʔabələ-SBJ.1SG-OBJ.2PL.MASC.PREP-MOOD.IMPERF.TRANS-CONJUNCT	and ʔabələ	ኣበለ		
ከብለካ	kəbɨləka	ʔabələ-SBJ.1SG-OBJ.2SG.MASC-MOOD.IMPERF.TRANS-CONJUNCT	and ʔabələ	ኣበለ		
ከብሉ	kəbɨlu	ʔabələ-SBJ.3PL.MASC-MOOD.IMPERF.TRANS-CONJUNCT	and ʔabələ	ኣበለ		
ከብል	kəbɨl	ʔabələ-SBJ.1SG-MOOD.IMPERF.TRANS-CONJUNCT	and ʔabələ	ኣበለ		
ከብልዎ	kəbɨlɨwo	ʔabələ-SBJ.3PL.MASC-OBJ.3SG.MASC-MOOD.IMPERF.TRANS-CONJUNCT	and ʔabələ	ኣበለ		
ከብሎ	kəbɨlo	ʔabələ-SBJ.3SG.MASC-OBJ.3SG.MASC-MOOD.IMPERF.TRANS-CONJUNCT	and ʔabələ	ኣበለ		
ከብርህ	kəbɨrɨh	explain-SBJ.1SG-MOOD.IMPERF.TRANS-CONJUNCT	and explain	ኣብርሀ		
ከብርሆ	kəbɨrɨho	explain-SBJ.1SG-OBJ.3SG.MASC-MOOD.IMPERF.TRANS-CONJUNCT	and explain	ኣብርሀ		
ከተነጻጽሮ	kətənət͡sʼat͡sʼɨro	compare-SBJ.3SG.MASC-OBJ.3SG.MASC-MOOD.IMPERF.ITER.TRANS-CONJUNCT	and compare	ኣነጻጸረ		
ከተኣታትዎ	kətəʔatatɨwo	ʔətatəwə-SBJ.1SG-OBJ.3SG.MASC-MOOD.IMPERF.ITER.TRANS-CONJUNCT	and ʔətatəwə	አታተወ		
ከታልል	kətalɨl	chisel-SBJ.3SG.MASC-MOOD.IMPERF.TRANS-CONJUNCT	and chisel	ኣታለለ		
ከታልልን	kətalɨlɨn	chisel-SBJ.1SG-MOOD.IMPERF.TRANS-CONJUNCT	and chisel	ኣታለለ		
ከነጽር	kənət͡sʼɨr	describe-SBJ.3SG.MASC-MOOD.IMPERF.TRANS-CONJUNCT	and describe	ኣነጸረ		
ከናውሑ	kənawɨħu	extend-SBJ.3PL.MASC-MOOD.IMPERF.RECIP.TRANS-CONJUNCT	and extend each other	ኣናውሐ		
ከናዲ	kənadi	seek-SBJ.1SG-MOOD.IMPERF.TRANS-CONJUNCT	and seek	ኣናደየ		
ከናድዩ	kənadɨju	seek-SBJ.3PL.MASC-MOOD.IMPERF.TRANS-CONJUNCT	and seek	ኣናደየ		
ከንቀሳቕሱ	kənɨqəsaqʰɨsu	move-SBJ.3PL.MASC-MOOD.IMPERF.TRANS-CONJUNCT	and move	ኣንቀሳቐሰ		
ከንብሩ	kənɨbɨru	put-SBJ.3PL.MASC-MOOD.IMPERF.TRANS-CONJUNCT	and put	ኣንበረ		
ከንብር	kənɨbɨr	put-SBJ.3SG.MASC-MOOD.IMPERF.TRANS-CONJUNCT	and put	ኣንበረ		
ከንብብ	kənɨbɨb	read-SBJ.3SG.MASC-MOOD.IMPERF.TRANS-CONJUNCT	and read	ኣንበበ		
ከንብቦ	kənɨbɨbo	read-SBJ.3SG.MASC-OBJ.3SG.MASC-MOOD.IMPERF.TRANS-CONJUNCT	and read	ኣንበበ		
ከንጸባርቕ	kənɨt͡sʼəbarɨqʰ	glance-SBJ.3SG.MASC-MOOD.IMPERF.TRANS-CONJUNCT	and glance	ኣንጸባረቐ		
ከእስር	kəʔɨsɨr	ʔaʔɨsərə-SBJ.3SG.MASC-MOOD.IMPERF.TRANS-CONJUNCT	and ʔaʔɨsərə	ኣእሰረ		
ከእቱ	kəʔɨtu	number-SBJ.1SG-MOOD.IMPERF.TRANS-CONJUNCT	and number	ኣእተወ		
ከእትዋ	kəʔɨtɨwa	number-SBJ.3PL.FEM-MOOD.IMPERF.TRANS-CONJUNCT	and number	ኣእተወ		
ከካይዱ	kəkajɨdu	last-SBJ.3PL.MASC-MOOD.IMPERF.RECIP.TRANS-CONJUNCT	and last each other	ኣካየደ		
ከካይድ	kəkajɨd	last-SBJ.3SG.MASC-MOOD.IMPERF.RECIP.TRANS-CONJUNCT	and last each other	ኣካየደ		
ከካይድዎ	kəkajɨdɨwo	last-SBJ.3PL.MASC-OBJ.3SG.MASC-MOOD.IMPERF.RECIP.TRANS-CONJUNCT	and last each other	ኣካየደ		
ከካይዶ	kəkajɨdo	last-SBJ.1SG-MOOD.IMPERF.RECIP.TRANS.Q-CONJUNCT	and last each other?	ኣካየደ		
ከኸትል	kəxətɨl	occasion-SBJ.3SG.MASC-MOOD.IMPERF.TRANS-CONJUNCT	and occasion	ኣኸተለ		
ከኽብሩ	kəxɨbɨru	regard-SBJ.3PL.MASC-MOOD.IMPERF.TRANS-CONJUNCT	and regard	ኣኽበረ		
ከኽብር	kəxɨbɨr	regard-SBJ.1SG-MOOD.IMPERF.TRANS-CONJUNCT	and regard	ኣኽበረ		
ከውርደሎም	kəwɨrɨdəlom	lower-SBJ.1SG-OBJ.3PL.MASC.PREP-MOOD.IMPERF.TRANS-CONJUNCT	and lower	ኣውረደ		
ከውዕሉ	kəwɨʕɨlu	utilize-SBJ.3PL.MASC-MOOD.IMPERF.TRANS-CONJUNCT	and utilize	ኣውዓለ		
ከውዕሎ	kəwɨʕɨlo	utilize-SBJ.1SG-OBJ.3SG.MASC-MOOD.IMPERF.TRANS-CONJUNCT	and utilize	ኣውዓለ		
ከውጽኡኻ	kəwɨt͡sʼɨʔuxa	cost-SBJ.3PL.MASC-OBJ.2SG.MASC-MOOD.IMPERF.TRANS-CONJUNCT	and cost	ኣውጽአ		
ከውጽእ	kəwɨt͡sʼɨʔ	cost-SBJ.3SG.MASC-MOOD.IMPERF.TRANS-CONJUNCT	and cost	ኣውጽአ		
ከውጽእዋ	kəwɨt͡sʼɨʔɨwa	cost-SBJ.3PL.MASC-OBJ.3SG.FEM-MOOD.IMPERF.TRANS-CONJUNCT	and cost	ኣውጽአ		
ከውጽኦም	kəwɨt͡sʼɨʔom	cost-SBJ.3SG.MASC-OBJ.3PL.MASC-MOOD.IMPERF.TRANS-CONJUNCT	and cost	ኣውጽአ		
ከዓረና	kəʕarəna	repair-SBJ.3SG.MASC-OBJ.1PL-MOOD.IMPERF.TRANS-CONJUNCT	and repair	ኣዐረየ		
ከዓውቶ	kəʕawɨto	ʔaʕəwətə-SBJ.3SG.MASC-OBJ.3SG.MASC-MOOD.IMPERF.TRANS-CONJUNCT	and ʔaʕəwətə	ኣዐወተ		
ከዕልልን	kəʕɨlɨlɨn	chat-SBJ.1SG-MOOD.IMPERF.TRANS-CONJUNCT	and chat	ኣዕለለ		
ከዕቢ	kəʕɨbi	enlarge-SBJ.3SG.MASC-MOOD.IMPERF.TRANS-CONJUNCT	and enlarge	ኣዕበየ		
ከዘንቱ	kəzənɨtu	narrate-SBJ.1SG-MOOD.IMPERF.TRANS-CONJUNCT	and narrate	ኣዘንተወ		
ከዘኻኽር	kəzəxaxɨr	remind-SBJ.1SG-MOOD.IMPERF.ITER.TRANS-CONJUNCT	and remind	ኣዘኻኸረ		
ከዛርብ	kəzarɨb	ʔazarəbə-SBJ.3SG.MASC-MOOD.IMPERF.RECIP.TRANS-CONJUNCT	and ʔazarəbə each other	ኣዛረበ		
ከዛትዩ	kəzatɨju	ʔazatəjə-SBJ.3PL.MASC-MOOD.IMPERF.RECIP.TRANS-CONJUNCT	and ʔazatəjə each other	ኣዛተየ		
ከየልዕል	kəjəlɨʕɨl	hold-SBJ.1SG-MOOD.IMPERF.TRANS.NEG-CONJUNCT	and not hold	ኣልዓለ		
ከየረጋግጽ	kəjərəɡaɡɨt͡sʼ	show-SBJ.1SG-MOOD.IMPERF.ITER.TRANS.NEG-CONJUNCT	and not show	ኣረጋገጸ		
ከየብልዎ	kəjəbɨlɨwo	ʔabələ-SBJ.3PL.MASC-OBJ.3SG.MASC-MOOD.IMPERF.TRANS.NEG-CONJUNCT	and not ʔabələ	ኣበለ		
ከየነጸረት	kəjənət͡sʼərət	describe-SBJ.3SG.FEM-MOOD.PERF.TRANS.NEG-CONJUNCT	and not did describe	ኣነጸረ		
ከየውዕሎ	kəjəwɨʕɨlo	utilize-SBJ.1SG-OBJ.3SG.MASC-MOOD.IMPERF.TRANS.NEG-CONJUNCT	and not utilize	ኣውዓለ		
ከየጥቅዑና	kəjətʼɨqɨʕuna	attack-SBJ.3PL.MASC-OBJ.1PL-MOOD.PERF.TRANS.NEG-CONJUNCT	and not did attack	ኣጥቅዐ		
ከይሃበ	kəjɨhabə	find-SBJ.3SG.MASC-MOOD.PERF.NEG-CONJUNCT	and not did find	ሃበ		
ከይሃቡ	kəjɨhabu	find-SBJ.3PL.MASC-MOOD.PERF.NEG-CONJUNCT	and not did find	ሃበ		
ከይህሉ	kəjɨhɨlu	hələwə-SBJ.1SG-MOOD.IMPERF.NEG-CONJUNCT	and not hələwə	ሀለወ		
ከይህልዎም	kəjɨhɨlɨwom	hələwə-SBJ.1SG-OBJ.3PL.MASC-MOOD.IMPERF.NEG-CONJUNCT	and not hələwə	ሀለወ		
ከይለዓል	kəjɨləʕal	come from-SBJ.1SG-MOOD.IMPERF.PASS.NEG-CONJUNCT	and not was come from	ተለዓለ		
ከይሓረዱ	kəjɨħarədu	ħərədə-SBJ.3PL.MASC-MOOD.PERF.NEG-CONJUNCT	and not did ħərədə	ሐረደ		
ከይሕተም	kəjɨħɨtəm	təħətɨmə-SBJ.1SG-MOOD.IMPERF.PASS.NEG-CONJUNCT	and not was təħətɨmə	ተሐትመ		
ከይመስለኩም	kəjɨməsɨləkum	think-SBJ.1SG-OBJ.2PL.MASC-MOOD.IMPERF.NEG-CONJUNCT	and not think	መሰለ		
ከይመጸ	kəjɨmət͡sʼə	drink-SBJ.3SG.MASC-MOOD.PERF.NEG-CONJUNCT	and not did drink	መጸየ		
ከይመጸና	kəjɨmət͡sʼəna	drink-SBJ.1PL-MOOD.PERF.NEG-CONJUNCT	and not did drink	መጸየ		
ከይረኸበ	kəjɨrəxəbə	get-SBJ.3SG.MASC-MOOD.PERF.NEG-CONJUNCT	and not did get	ረኸበ		
ከይርከብ	kəjɨrɨkəb	come-SBJ.1SG-MOOD.IMPERF.PASS.NEG-CONJUNCT	and not was come	ተረኽበ		
ከይሰርሕ	kəjɨsərɨħ	do-SBJ.3SG.MASC-MOOD.IMPERF.NEG-CONJUNCT	and not do	ሰርሐ		
ከይሰርቆ	kəjɨsərɨqo	bone-SBJ.3SG.MASC-OBJ.3SG.MASC-MOOD.IMPERF.NEG-CONJUNCT	and not bone	ሰረቐ		
ከይበለ	kəjɨbələ	say-SBJ.3SG.MASC-MOOD.PERF.NEG-CONJUNCT	and not did say	በለ		
ከይበሉ	kəjɨbəlu	say-SBJ.3PL.MASC-MOOD.PERF.NEG-CONJUNCT	and not did say	በለ		
ከይበልና	kəjɨbəlɨna	say-SBJ.1PL-MOOD.PERF.NEG-CONJUNCT	and not did say	በለ		
ከይበሎም	kəjɨbəlom	say-SBJ.3SG.MASC-OBJ.3PL.MASC-MOOD.PERF.NEG-CONJUNCT	and not did say	በለ		
ከይበጽሕ	kəjɨbət͡sʼɨħ	come-SBJ.3SG.MASC-MOOD.IMPERF.NEG-CONJUNCT	and not come	በጽሐ		
ከይበጽሕን	kəjɨbət͡sʼɨħɨn	come-SBJ.1SG-MOOD.IMPERF.NEG-CONJUNCT	and not come	በጽሐ		
ከይብል	kəjɨbɨl	say-SBJ.1SG-MOOD.IMPERF.NEG-CONJUNCT	and not say	በለ		
ከይተሓጽረ	kəjɨtəħat͡sʼɨrə	təħət͡sʼɨrə-SBJ.3SG.MASC-MOOD.PERF.PASS.NEG-CONJUNCT	and not did was təħət͡sʼɨrə	ተሐጽረ		
ከይተመልሱ	kəjɨtəməlɨsu	revert-SBJ.3PL.MASC-MOOD.PERF.PASS.NEG-CONJUNCT	and not did was revert	ተመልሰ		
ከይተረድኡ	kəjɨtərədɨʔu	get-SBJ.3PL.MASC-MOOD.PERF.PASS.NEG-CONJUNCT	and not did was get	ተረድአ		
ከይተረፈ	kəjɨtərəfə	remain-SBJ.3SG.MASC-MOOD.PERF.NEG-CONJUNCT	and not did remain	ተረፈ		
ከይተረፉ	kəjɨtərəfu	remain-SBJ.3PL.MASC-MOOD.PERF.NEG-CONJUNCT	and not did remain	ተረፈ		
ከይተረፋ	kəjɨtərəfa	remain-SBJ.3SG.MASC-OBJ.3SG.FEM-MOOD.PERF.NEG-CONJUNCT	and not did remain	ተረፈ		
ከይተርፉ	kəjɨtərɨfu	remain-SBJ.3PL.MASC-MOOD.IMPERF.NEG-CONJUNCT	and not remain	ተረፈ		
ከይተርፍ	kəjɨtərɨf	remain-SBJ.2SG.MASC-MOOD.IMPERF.NEG-CONJUNCT	and not remain	ተረፈ		
ከይተወሰነ	kəjɨtəwəsənə	determine-SBJ.3SG.MASC-MOOD.PERF.PASS.NEG-CONJUNCT	and not did was determine	ተወሰነ		
ከይተገልጸ	kəjɨtəɡəlɨt͡sʼə	təɡəlɨt͡sʼə-SBJ.3SG.MASC-MOOD.PERF.PASS.NEG-CONJUNCT	and not did was təɡəlɨt͡sʼə	ተገልጸ		
ከይተፈለጦ	kəjɨtəfələtʼo	təfəlɨtʼə-SBJ.3SG.MASC-OBJ.3SG.MASC-MOOD.PERF.PASS.NEG-CONJUNCT	and not did was təfəlɨtʼə	ተፈልጠ		
ከይትህልዉ	kəjɨtɨhɨlɨwu	hələwə-SBJ.2PL.MASC-MOOD.IMPERF.NEG-CONJUNCT	and not hələwə	ሀለወ		
ከይትብሉ	kəjɨtɨbɨlu	say-SBJ.2PL.MASC-MOOD.IMPERF.NEG-CONJUNCT	and not say	በለ		
ከይትብሎ	kəjɨtɨbɨlo	say-SBJ.2SG.MASC-OBJ.3SG.MASC-MOOD.IMPERF.NEG-CONJUNCT	and not say	በለ		
ከይትጠፍእ	kəjɨtɨtʼəfɨʔ	out-SBJ.2SG.MASC-MOOD.IMPERF.NEG-CONJUNCT	and not out	ጠፍአ		
ከይንህሉ	kəjɨnɨhɨlu	hələwə-SBJ.1PL-MOOD.IMPERF.NEG-CONJUNCT	and not hələwə	ሀለወ		
ከይንሰማማዕ	kəjɨnɨsəmamaʕ	like-SBJ.1PL-MOOD.IMPERF.ITER.PASS.NEG-CONJUNCT	and not was like	ተሰማምዐ		
ከይንኸውን	kəjɨnɨxəwɨn	be-SBJ.1PL-MOOD.IMPERF.NEG-CONJUNCT	and not be	ኮነ		
ከይንፈልጥ	kəjɨnɨfəlɨtʼ	tell-SBJ.1PL-MOOD.IMPERF.NEG-CONJUNCT	and not tell	ፈለጠ		
ከይኣቱ	kəjɨʔatu	ʔətəwə-SBJ.3SG.MASC-MOOD.IMPERF.NEG-CONJUNCT	and not ʔətəwə	አተወ		
ከይኣክል	kəjɨʔakɨl	ʔəxələ-SBJ.3SG.MASC-MOOD.IMPERF.NEG-CONJUNCT	and not ʔəxələ	አኸለ		
ከይኣኽሎ	kəjɨʔaxɨlo	ʔəxələ-SBJ.1SG-OBJ.3SG.MASC-MOOD.IMPERF.NEG-CONJUNCT	and not ʔəxələ	አኸለ		
ከይኣኽሎም	kəjɨʔaxɨlom	ʔəxələ-SBJ.3SG.MASC-OBJ.3PL.MASC-MOOD.IMPERF.NEG-CONJUNCT	and not ʔəxələ	አኸለ		
ከይከውን	kəjɨkəwɨn	be-SBJ.1SG-MOOD.IMPERF.NEG-CONJUNCT	and not be	ኮነ		
ከይከይድ	kəjɨkəjɨd	off-SBJ.1SG-MOOD.IMPERF.NEG-CONJUNCT	and not off	ከደ		
ከይከደ	kəjɨkədə	off-SBJ.3SG.MASC-MOOD.PERF.NEG-CONJUNCT	and not did off	ከደ		
ከይከድና	kəjɨkədɨna	off-SBJ.1PL-MOOD.PERF.NEG-CONJUNCT	and not did off	ከደ		
ከይከፈልካ	kəjɨkəfəlɨka	pay-SBJ.2SG.MASC-MOOD.PERF.NEG-CONJUNCT	and not did pay	ከፈለ		
ከይኮነ	kəjɨkonə	be-SBJ.3SG.MASC-MOOD.PERF.NEG-CONJUNCT	and not did be	ኮነ		
ከይኮነስ	kəjɨkonəs	be-SBJ.3SG.MASC-MOOD.PERF.NEG-CONJUNCT	and not did be	ኮነ		
ከይኮኑ	kəjɨkonu	be-SBJ.3PL.MASC-MOOD.PERF.NEG-CONJUNCT	and not did be	ኮነ		
ከይኸውን	kəjɨxəwɨn	be-SBJ.3SG.MASC-MOOD.IMPERF.NEG-CONJUNCT	and not be	ኮነ		
ከይወስድ	kəjɨwəsɨd	have-SBJ.1SG-MOOD.IMPERF.NEG-CONJUNCT	and not have	ወሰደ		
ከይወዓለ	kəjɨwəʕalə	wəʕalə-SBJ.3SG.MASC-MOOD.PERF.NEG-CONJUNCT	and not did wəʕalə	ወዓለ		
ከይወጽእ	kəjɨwət͡sʼɨʔ	overcome-SBJ.3SG.MASC-MOOD.IMPERF.NEG-CONJUNCT	and not overcome	ወጽአ		
ከይዛረብ	kəjɨzarəb	say-SBJ.3SG.MASC-MOOD.IMPERF.RECIP.PASS.NEG-CONJUNCT	and not was say each other	ተዛረበ		
ከይደ	kəjɨdə	off-SBJ.1SG-MOOD.GERNDV	off	ከደ		
ከይደቀሱ	kəjɨdəqəsu	sleep-SBJ.3PL.MASC-MOOD.PERF.NEG-CONJUNCT	and not did sleep	ደቀሰ		
ከይዱ	kəjɨdu	off-SBJ.3SG.MASC-MOOD.GERNDV	off	ከደ		
ከይዳ	kəjɨda	off-SBJ.3SG.FEM-MOOD.GERNDV	off	ከደ		
ከይድገም	kəjɨdɨɡəm	recur-SBJ.1SG-MOOD.IMPERF.PASS.NEG-CONJUNCT	and not was recur	ተደግመ		
ከይዶም	kəjɨdom	off-SBJ.3PL.MASC-MOOD.GERNDV	off	ከደ		
ከይገበረ	kəjɨɡəbərə	do-SBJ.3SG.MASC-MOOD.PERF.NEG-CONJUNCT	and not did do	ገበረ		
ከይጎየኻን	kəjɨɡojəxan	run-SBJ.2SG.MASC-MOOD.PERF.NEG-CONJUNCT	and not did run	ጎየየ		
ከይጠፍእ	kəjɨtʼəfɨʔ	out-SBJ.3SG.MASC-MOOD.IMPERF.NEG-CONJUNCT	and not out	ጠፍአ		
ከይጥቀምን	kəjɨtʼɨqəmɨn	use-SBJ.3SG.MASC-MOOD.IMPERF.PASS.NEG-CONJUNCT	and not was use	ተጠቕመ		
ከይጸንሐ	kəjɨt͡sʼənɨħə	stay-SBJ.3SG.MASC-MOOD.PERF.NEG-CONJUNCT	and not did stay	ጸንሐ		
ከይፈለየ	kəjɨfələjə	tell-SBJ.3SG.MASC-MOOD.PERF.NEG-CONJUNCT	and not did tell	ፈለየ		
ከይፈለጡ	kəjɨfələtʼu	tell-SBJ.3PL.MASC-MOOD.PERF.NEG-CONJUNCT	and not did tell	ፈለጠ		
ከይፈለጥካ	kəjɨfələtʼɨka	tell-SBJ.2SG.MASC-MOOD.PERF.NEG-CONJUNCT	and not did tell	ፈለጠ		
ከይፈተወ	kəjɨfətəwə	like-SBJ.3SG.MASC-MOOD.PERF.NEG-CONJUNCT	and not did like	ፈተወ		
ከይፈተዉ	kəjɨfətəwu	like-SBJ.3PL.MASC-MOOD.PERF.NEG-CONJUNCT	and not did like	ፈተወ		
ከደ	kədə	off-SBJ.3SG.MASC-MOOD.PERF	did off	ከደ		
ከደት	kədət	off-SBJ.3SG.FEM-MOOD.PERF	did off	ከደ		
ከደናግሩ	kədənaɡɨru	fake-SBJ.3PL.MASC-MOOD.IMPERF.TRANS-CONJUNCT	and fake	ኣደናገረ		
ከደናግር	kədənaɡɨr	fake-SBJ.1SG-MOOD.IMPERF.TRANS-CONJUNCT	and fake	ኣደናገረ		
ከዱ	kədu	off-SBJ.2PL.MASC-MOOD.IMP	off	ከደ		
ከዳሉ	kədalu	lay-SBJ.1SG-MOOD.IMPERF.RECIP.TRANS-CONJUNCT	and lay each other	ኣዳለወ		
ከዳልዉ	kədalɨwu	lay-SBJ.3PL.MASC-MOOD.IMPERF.RECIP.TRANS-CONJUNCT	and lay each other	ኣዳለወ		
ከድሊ	kədɨli	entail-SBJ.1SG-MOOD.IMPERF.TRANS-CONJUNCT	and entail	ኣድለየ		
ከድሕኑ	kədɨħɨnu	save-SBJ.3PL.MASC-MOOD.IMPERF.TRANS-CONJUNCT	and save	ኣድሓነ		
ከድሕን	kədɨħɨn	save-SBJ.3SG.MASC-MOOD.IMPERF.TRANS-CONJUNCT	and save	ኣድሓነ		
ከድምጹን	kədɨmɨt͡sʼun	voice-SBJ.3PL.MASC-MOOD.IMPERF.TRANS-CONJUNCT	and voice	ኣድመጸ		
ከድምጽን	kədɨmɨt͡sʼɨn	voice-SBJ.1SG-MOOD.IMPERF.TRANS-CONJUNCT	and voice	ኣድመጸ		
ከድኩ	kədɨku	off-SBJ.1SG-MOOD.PERF	did off	ከደ		
ከገልግሉ	kəɡəlɨɡɨlu	serve-SBJ.3PL.MASC-MOOD.IMPERF.TRANS-CONJUNCT	and serve	ኣገልገለ		
ከገልግል	kəɡəlɨɡɨl	serve-SBJ.1SG-MOOD.IMPERF.TRANS-CONJUNCT	and serve	ኣገልገለ		
ከጋጥም	kəɡatʼɨm	intervene-SBJ.3SG.MASC-MOOD.IMPERF.RECIP.TRANS-CONJUNCT	and intervene each other	ኣጋጠመ		
ከጋጥሞም	kəɡatʼɨmom	intervene-SBJ.1SG-OBJ.3PL.MASC-MOOD.IMPERF.RECIP.TRANS-CONJUNCT	and intervene each other	ኣጋጠመ		
ከጥሪ	kətʼɨri	possess-SBJ.3SG.MASC-MOOD.IMPERF.TRANS-CONJUNCT	and possess	ኣጥረየ		
ከጥፍእ	kətʼɨfɨʔ	lose-SBJ.1SG-MOOD.IMPERF.TRANS-CONJUNCT	and lose	ኣጥፍአ		
ከጥፍእን	kətʼɨfɨʔɨn	lose-SBJ.1SG-MOOD.IMPERF.TRANS-CONJUNCT	and lose	ኣጥፍአ		
ከጻሪ	kət͡sʼari	ʔat͡sʼarəjə-SBJ.3SG.MASC-MOOD.IMPERF.RECIP.TRANS-CONJUNCT	and ʔat͡sʼarəjə each other	ኣጻረየ		
ከጽሪ	kət͡sʼɨri	clear-SBJ.1SG-MOOD.IMPERF.TRANS-CONJUNCT	and clear	ኣጽረየ		
ከጽቅጡ	kət͡sʼɨqɨtʼu	ʔat͡sʼɨqətʼə-SBJ.3PL.MASC-MOOD.IMPERF.TRANS-CONJUNCT	and ʔat͡sʼɨqətʼə	ኣጽቀጠ		
ከጽንዑ	kət͡sʼɨnɨʕu	read-SBJ.3PL.MASC-MOOD.IMPERF.TRANS-CONJUNCT	and read	ኣጽንዐ		
ከጽንዕ	kət͡sʼɨnɨʕ	read-SBJ.3SG.MASC-MOOD.IMPERF.TRANS-CONJUNCT	and read	ኣጽንዐ		
ከፊሉ	kəfilu	pay-SBJ.3SG.MASC-MOOD.GERNDV	pay	ከፈለ		
ከፊልካ	kəfilɨka	pay-SBJ.2SG.MASC-MOOD.GERNDV	pay	ከፈለ		
ከፊሎም	kəfilom	pay-SBJ.3PL.MASC-MOOD.GERNDV	pay	ከፈለ		
ከፊቱ	kəfitu	open-SBJ.3SG.MASC-MOOD.GERNDV	open	ከፈተ		
ከፊትና	kəfitɨna	open-SBJ.1PL-MOOD.GERNDV	open	ከፈተ		
ከፊትካ	kəfitɨka	open-SBJ.2SG.MASC-MOOD.GERNDV	open	ከፈተ		
ከፊቶም	kəfitom	open-SBJ.3PL.MASC-MOOD.GERNDV	open	ከፈተ		
ከፋፊልካ	kəfafilɨka	budget-SBJ.2SG.MASC-MOOD.GERNDV.ITER	budget	ከፋፈለ		
ከፍልጡ	kəfɨlɨtʼu	indicate-SBJ.3PL.MASC-MOOD.IMPERF.TRANS-CONJUNCT	and indicate	ኣፍለጠ		
ከፍልጥ	kəfɨlɨtʼ	indicate-SBJ.3SG.MASC-MOOD.IMPERF.TRANS-CONJUNCT	and indicate	ኣፍለጠ		
ከፍሪ	kəfɨri	generate-SBJ.3SG.MASC-MOOD.IMPERF.TRANS-CONJUNCT	and generate	ኣፍረየ		
ከፍርሓካን	kəfɨrɨħakan	ʔafɨrɨħə-SBJ.1SG-OBJ.2SG.MASC-MOOD.IMPERF.TRANS-CONJUNCT	and ʔafɨrɨħə	ኣፍርሐ		
ከፍርሱ	kəfɨrɨsu	kill-SBJ.3PL.MASC-MOOD.IMPERF.TRANS-CONJUNCT	and kill	ኣፍረሰ		
ከፍርስ	kəfɨrɨs	generate-SBJ.1SG-MOOD.IMPERF.TRANS-CONJUNCT	and generate	ኣፍረየ		
ከፍቅድ	kəfɨqɨd	authorize-SBJ.3SG.MASC-MOOD.IMPERF.TRANS-CONJUNCT	and authorize	ኣፍቀደ		
ኪሃንጽ	kihanɨt͡sʼ	hənət͡sʼə-SBJ.3SG.MASC-MOOD.IMPERF-CONJUNCT	and hənət͡sʼə	ሀነጸ		
ኪህሉ	kihɨlu	hələwə-SBJ.3SG.MASC-MOOD.IMPERF-CONJUNCT	and hələwə	ሀለወ		
ኪህልዎ	kihɨlɨwo	hələwə-SBJ.3SG.MASC-OBJ.3SG.MASC-MOOD.IMPERF-CONJUNCT	and hələwə	ሀለወ		
ኪሓስቡን	kiħasɨbun	ħəsəbə-SBJ.3PL.MASC-MOOD.IMPERF-CONJUNCT	and ħəsəbə	ሐሰበ		
ኪሓስብ	kiħasɨb	ħəsəbə-SBJ.3SG.MASC-MOOD.IMPERF-CONJUNCT	and ħəsəbə	ሐሰበ		
ኪሓስብን	kiħasɨbɨn	ħəsəbə-SBJ.3SG.MASC-MOOD.IMPERF-CONJUNCT	and ħəsəbə	ሐሰበ		
ኪሓትት	kiħatɨt	ħətətə-SBJ.3SG.MASC-MOOD.IMPERF-CONJUNCT	and ħətətə	ሐተተ		
ኪሓኩ	kiħaku	ħəxəxə-SBJ.3PL.MASC-MOOD.IMPERF-CONJUNCT	and ħəxəxə	ሐኸኸ		
ኪሓድር	kiħadɨr	ħədərə-SBJ.3SG.MASC-MOOD.IMPERF-CONJUNCT	and ħədərə	ሐደረ		
ኪሕቆፍን	kiħɨqofɨn	təħəqʰufə-SBJ.3SG.MASC-MOOD.IMPERF.PASS-CONJUNCT	and was təħəqʰufə	ተሐቑፈ		
ኪመሚ	kiməmi	censor-SBJ.3SG.MASC-MOOD.IMPERF-CONJUNCT	and censor	መመየ		
ኪመጽእ	kimət͡sʼɨʔ	come-SBJ.3SG.MASC-MOOD.IMPERF-CONJUNCT	and come	መጸ		
ኪምለሱን	kimɨləsun	revert-SBJ.3PL.MASC-MOOD.IMPERF.PASS-CONJUNCT	and was revert	ተመልሰ		
ኪረኽባን	kirəxɨban	get-SBJ.3SG.MASC-OBJ.3SG.FEM-MOOD.IMPERF-CONJUNCT	and get	ረኸበ		
ኪርከብ	kirɨkəb	come-SBJ.3SG.MASC-MOOD.IMPERF.PASS-CONJUNCT	and was come	ተረኽበ		
ኪርገጹ	kirɨɡət͡sʼu	tərəɡɨt͡sʼə-SBJ.3PL.MASC-MOOD.IMPERF.PASS-CONJUNCT	and was tərəɡɨt͡sʼə	ተረግጸ		
ኪርገጽን	kirɨɡət͡sʼɨn	tərəɡɨt͡sʼə-SBJ.3SG.MASC-MOOD.IMPERF.PASS-CONJUNCT	and was tərəɡɨt͡sʼə	ተረግጸ		
ኪሰምዕ	kisəmɨʕ	hear-SBJ.3SG.MASC-MOOD.IMPERF-CONJUNCT	and hear	ሰምዐ		
ኪሰርሑ	kisərɨħu	do-SBJ.3PL.MASC-MOOD.IMPERF-CONJUNCT	and do	ሰርሐ		
ኪሰርሕ	kisərɨħ	do-SBJ.3SG.MASC-MOOD.IMPERF-CONJUNCT	and do	ሰርሐ		
ኪሰርቀኒ	kisərɨqəni	bone-SBJ.3SG.MASC-OBJ.1SG-MOOD.IMPERF-CONJUNCT	and bone	ሰረቐ		
ኪስማዕ	kisɨmaʕ	hearsay-SBJ.3SG.MASC-MOOD.IMPERF.PASS-CONJUNCT	and was hearsay	ተሰምዐ		
ኪቕጽል	kiqʰɨt͡sʼɨl	go-SBJ.3SG.MASC-MOOD.IMPERF-CONJUNCT	and go	ቀጸለ		
ኪበሃል	kibəhal	təbəhalə-SBJ.3SG.MASC-MOOD.IMPERF.PASS-CONJUNCT	and was təbəhalə	ተበሃለ		
ኪብል	kibɨl	say-SBJ.3SG.MASC-MOOD.IMPERF-CONJUNCT	and say	በለ		
ኪነብሩ	kinəbɨru	be-SBJ.3PL.MASC-MOOD.IMPERF-CONJUNCT	and be	ነበረ		
ኪነብር	kinəbɨr	be-SBJ.3SG.MASC-MOOD.IMPERF-CONJUNCT	and be	ነበረ		
ኪኸውን	kixəwɨn	be-SBJ.3SG.MASC-MOOD.IMPERF-CONJUNCT	and be	ኮነ		
ኪኸይድ	kixəjɨd	off-SBJ.3SG.MASC-MOOD.IMPERF-CONJUNCT	and off	ከደ		
ኪኽበሩን	kixɨbərun	təxəbɨrə-SBJ.3PL.MASC-MOOD.IMPERF.PASS-CONJUNCT	and was təxəbɨrə	ተኸብረ		
ኪኽበር	kixɨbər	təxəbɨrə-SBJ.3SG.MASC-MOOD.IMPERF.PASS-CONJUNCT	and was təxəbɨrə	ተኸብረ		
ኪኽበርን	kixɨbərɨn	təxəbɨrə-SBJ.3SG.MASC-MOOD.IMPERF.PASS-CONJUNCT	and was təxəbɨrə	ተኸብረ		
ኪኾናን	kixonan	be-SBJ.3SG.MASC-OBJ.3SG.FEM-MOOD.IMPERF-CONJUNCT	and be	ኮነ		
ኪውስኸኒ	kiwɨsɨxəni	increase-SBJ.3SG.MASC-OBJ.1SG-MOOD.IMPERF-CONJUNCT	and increase	ወሰኸ		
ኪዓብን	kiʕabɨn	ʕəbəjə-SBJ.3SG.MASC-MOOD.IMPERF-CONJUNCT	and ʕəbəjə	ዐበየ		
ኪዕምብባን	kiʕɨmɨbɨban	ʕəmɨbəbə-SBJ.3SG.MASC-OBJ.3SG.FEM-MOOD.IMPERF-CONJUNCT	and ʕəmɨbəbə	ዐምበበ		
ኪዕንድሩ	kiʕɨnɨdɨru	ʕənɨdərə-SBJ.3PL.MASC-MOOD.IMPERF-CONJUNCT	and ʕənɨdərə	ዐንደረ		
ኪዳነ	kidanə	judge-SBJ.3SG.MASC-MOOD.IMPERF.PASS-CONJUNCT	and was judge	ተዳነየ		
ኪዳነዩን	kidanəjun	judge-SBJ.3PL.MASC-MOOD.IMPERF.PASS-CONJUNCT	and was judge	ተዳነየ		
ኪዳንን	kidanɨn	judge-SBJ.3SG.MASC-MOOD.IMPERF-CONJUNCT	and judge	ዳነየ		
ኪገብሩ	kiɡəbɨru	do-SBJ.3PL.MASC-MOOD.IMPERF-CONJUNCT	and do	ገበረ		
ኪግምቶን	kiɡɨmɨton	say-SBJ.3SG.MASC-OBJ.3SG.MASC-MOOD.IMPERF-CONJUNCT	and say	ገመተ		
ኪግበር	kiɡɨbər	administration-SBJ.3SG.MASC-MOOD.IMPERF.PASS-CONJUNCT	and was administration	ተገብረ		
ኪጓሰዩ	kiɡʷasəju	tend-SBJ.3PL.MASC-MOOD.IMPERF.PASS-CONJUNCT	and was tend	ተጓሰየ		
ኪጥዕሞም	kitʼɨʕɨmom	taste-SBJ.3SG.MASC-OBJ.3PL.MASC-MOOD.IMPERF-CONJUNCT	and taste	ጠዓመ		
ኪጾሩ	kit͡sʼoru	t͡sʼorə-SBJ.3PL.MASC-MOOD.IMPERF-CONJUNCT	and t͡sʼorə	ጾረ		
ኪፈልጡ	kifəlɨtʼu	tell-SBJ.3PL.MASC-MOOD.IMPERF-CONJUNCT	and tell	ፈለጠ		
ኪፈርስ	kifərɨs	seed-SBJ.3SG.MASC-MOOD.IMPERF-CONJUNCT	and seed	ፈረየ		
ኪፈርዶን	kifərɨdon	try-SBJ.3SG.MASC-OBJ.3SG.MASC-MOOD.IMPERF-CONJUNCT	and try	ፈረደ		
ኪፍጽም	kifɨt͡sʼɨm	do-SBJ.3SG.MASC-MOOD.IMPERF-CONJUNCT	and do	ፈጸመ		
ኬድና	kedɨna	off-SBJ.1PL-MOOD.GERNDV	off	ከደ		
ክሃንጽን	kɨhanɨt͡sʼɨn	hənət͡sʼə-SBJ.3SG.MASC-MOOD.IMPERF-CONJUNCT	and hənət͡sʼə	ሀነጸ		
ክሃድሙ	kɨhadɨmu	hədəmə-SBJ.3PL.MASC-MOOD.IMPERF-CONJUNCT	and hədəmə	ሀደመ		
ክሃድም	kɨhadɨm	hədəmə-SBJ.3SG.MASC-MOOD.IMPERF-CONJUNCT	and hədəmə	ሀደመ		
ክህሉ	kɨhɨlu	hələwə-SBJ.1SG-MOOD.IMPERF-CONJUNCT	and hələwə	ሀለወ		
ክህልወኒ	kɨhɨlɨwəni	hələwə-SBJ.3SG.MASC-OBJ.1SG-MOOD.IMPERF-CONJUNCT	and hələwə	ሀለወ		
ክህልወና	kɨhɨlɨwəna	hələwə-SBJ.3SG.MASC-OBJ.1PL-MOOD.IMPERF-CONJUNCT	and hələwə	ሀለወ		
ክህልወን	kɨhɨlɨwən	hələwə-SBJ.3SG.MASC-OBJ.3PL.FEM-MOOD.IMPERF-CONJUNCT	and hələwə	ሀለወ		
ክህልወካ	kɨhɨlɨwəka	hələwə-SBJ.3SG.MASC-OBJ.2SG.MASC-MOOD.IMPERF-CONJUNCT	and hələwə	ሀለወ		
ክህልዉ	kɨhɨlɨwu	hələwə-SBJ.3PL.MASC-MOOD.IMPERF-CONJUNCT	and hələwə	ሀለወ		
ክህልዉዋ	kɨhɨlɨwuwa	hələwə-SBJ.3PL.MASC-OBJ.3SG.FEM-MOOD.IMPERF-CONJUNCT	and hələwə	ሀለወ		
ክህልዋ	kɨhɨlɨwa	hələwə-SBJ.1SG-OBJ.3SG.FEM-MOOD.IMPERF-CONJUNCT	and hələwə	ሀለወ		
ክህልዋኦ	kɨhɨlɨwaʔo	hələwə-SBJ.3PL.FEM-OBJ.3SG.MASC-MOOD.IMPERF-CONJUNCT	and hələwə	ሀለወ		
ክህልዎ	kɨhɨlɨwo	hələwə-SBJ.1SG-OBJ.3SG.MASC-MOOD.IMPERF-CONJUNCT	and hələwə	ሀለወ		
ክህልዎም	kɨhɨlɨwom	hələwə-SBJ.3SG.MASC-OBJ.3PL.MASC-MOOD.IMPERF-CONJUNCT	and hələwə	ሀለወ		
ክህበሉ	kɨhɨbəlu	find-SBJ.1SG-OBJ.3SG.MASC.PREP-MOOD.IMPERF-CONJUNCT	and find	ሃበ		
ክህበና	kɨhɨbəna	find-SBJ.3SG.MASC-OBJ.1PL-MOOD.IMPERF-CONJUNCT	and find	ሃበ		
ክህበካ	kɨhɨbəka	find-SBJ.1SG-OBJ.2SG.MASC-MOOD.IMPERF-CONJUNCT	and find	ሃበ		
ክህቡ	kɨhɨbu	find-SBJ.3PL.MASC-MOOD.IMPERF-CONJUNCT	and find	ሃበ		
ክህባ	kɨhɨba	find-SBJ.1SG-OBJ.3SG.FEM-MOOD.IMPERF-CONJUNCT	and find	ሃበ		
ክህብ	kɨhɨb	find-SBJ.3SG.MASC-MOOD.IMPERF-CONJUNCT	and find	ሃበ		
ክህብን	kɨhɨbɨn	find-SBJ.1SG-MOOD.IMPERF-CONJUNCT	and find	ሃበ		
ክህቦ	kɨhɨbo	find-SBJ.3SG.MASC-OBJ.3SG.MASC-MOOD.IMPERF-CONJUNCT	and find	ሃበ		
ክህቦም	kɨhɨbom	find-SBJ.1SG-OBJ.3PL.MASC-MOOD.IMPERF-CONJUNCT	and find	ሃበ		
ክለዓል	kɨləʕal	come from-SBJ.3SG.MASC-MOOD.IMPERF.PASS-CONJUNCT	and was come from	ተለዓለ		
ክላለ	kɨlalə	trudge-SBJ.1SG-MOOD.IMPERF.RECIP.PASS-CONJUNCT	and was trudge each other	ተላለየ		
ክላዘብ	kɨlazəb	discuss-SBJ.3SG.MASC-MOOD.IMPERF.RECIP.PASS-CONJUNCT	and was discuss each other	ተላዘበ		
ክላዘብን	kɨlazəbɨn	discuss-SBJ.3SG.MASC-MOOD.IMPERF.RECIP.PASS-CONJUNCT	and was discuss each other	ተላዘበ		
ክልለዩ	kɨlɨləju	tələlə-SBJ.3PL.MASC-MOOD.IMPERF.PASS-CONJUNCT	and was tələlə	ተለለ		
ክልወጥ	kɨlɨwətʼ	change-SBJ.3SG.MASC-MOOD.IMPERF.PASS-CONJUNCT	and was change	ተለወጠ		
ክልዓል	kɨlɨʕal	come from-SBJ.1SG-MOOD.IMPERF.PASS-CONJUNCT	and was come from	ተለዓለ		
ክልጠፎም	kɨlɨtʼəfom	adhere-SBJ.1SG-OBJ.3PL.MASC-MOOD.IMPERF.PASS-CONJUNCT	and was adhere	ተለጠፈ		
ክልጥፉ	kɨlɨtʼɨfu	cake-SBJ.3PL.MASC-MOOD.IMPERF-CONJUNCT	and cake	ለጠፈ		
ክልጥፉን	kɨlɨtʼɨfun	cake-SBJ.3PL.MASC-MOOD.IMPERF-CONJUNCT	and cake	ለጠፈ		
ክሓልፉ	kɨħalɨfu	ħələfə-SBJ.3PL.MASC-MOOD.IMPERF-CONJUNCT	and ħələfə	ሐለፈ		
ክሓልፍ	kɨħalɨf	ħələfə-SBJ.1SG-MOOD.IMPERF-CONJUNCT	and ħələfə	ሐለፈ		
ክሓልፍዎ	kɨħalɨfɨwo	ħələfə-SBJ.3PL.MASC-OBJ.3SG.MASC-MOOD.IMPERF-CONJUNCT	and ħələfə	ሐለፈ		
ክሓልፎ	kɨħalɨfo	ħələfə-SBJ.3SG.MASC-OBJ.3SG.MASC-MOOD.IMPERF-CONJUNCT	and ħələfə	ሐለፈ		
ክሓርስ	kɨħarɨs	ħərəjə-SBJ.3SG.MASC-MOOD.IMPERF-CONJUNCT	and ħərəjə	ሐረየ		
ክሓርስን	kɨħarɨsɨn	ħərəsə-SBJ.3SG.MASC-MOOD.IMPERF-CONJUNCT	and ħərəsə	ሐረሰ		
ክሓስብ	kɨħasɨb	ħəsəbə-SBJ.3SG.MASC-MOOD.IMPERF-CONJUNCT	and ħəsəbə	ሐሰበ		
ክሓተካ	kɨħatəka	ħətətə-SBJ.3SG.MASC-OBJ.2SG.MASC-MOOD.IMPERF-CONJUNCT	and ħətətə	ሐተተ		
ክሓቱ	kɨħatu	ħətətə-SBJ.3PL.MASC-MOOD.IMPERF-CONJUNCT	and ħətətə	ሐተተ		
ክሓታ	kɨħata	ħətətə-SBJ.1SG-OBJ.3SG.FEM-MOOD.IMPERF-CONJUNCT	and ħətətə	ሐተተ		
ክሓትት	kɨħatɨt	ħətətə-SBJ.3SG.MASC-MOOD.IMPERF-CONJUNCT	and ħətətə	ሐተተ		
ክሓትትን	kɨħatɨtɨn	ħətətə-SBJ.3SG.MASC-MOOD.IMPERF-CONJUNCT	and ħətətə	ሐተተ		
ክሓቶ	kɨħato	ħətətə-SBJ.1SG-OBJ.3SG.MASC-MOOD.IMPERF-CONJUNCT	and ħətətə	ሐተተ		
ክሓድር	kɨħadɨr	ħədərə-SBJ.1SG-MOOD.IMPERF-CONJUNCT	and ħədərə	ሐደረ		
ክሓድገሎም	kɨħadɨɡəlom	ħədəɡə-SBJ.3SG.MASC-OBJ.3PL.MASC.PREP-MOOD.IMPERF-CONJUNCT	and ħədəɡə	ሐደገ		
ክሓድግ	kɨħadɨɡ	ħədəɡə-SBJ.3SG.MASC-MOOD.IMPERF-CONJUNCT	and ħədəɡə	ሐደገ		
ክሓድጎ	kɨħadɨɡo	ħədəɡə-SBJ.3SG.MASC-OBJ.3SG.MASC-MOOD.IMPERF-CONJUNCT	and ħədəɡə	ሐደገ		
ክሓጽር	kɨħat͡sʼɨr	ħət͡sʼərə-SBJ.1SG-MOOD.IMPERF-CONJUNCT	and ħət͡sʼərə	ሐጸረ		
ክሕለፍ	kɨħɨləf	təħəlɨfə-SBJ.1SG-MOOD.IMPERF.PASS-CONJUNCT	and was təħəlɨfə	ተሐልፈ		
ክሕሰበሉ	kɨħɨsəbəlu	təħəsɨbə-SBJ.1SG-OBJ.3SG.MASC.PREP-MOOD.IMPERF.PASS-CONJUNCT	and was təħəsɨbə	ተሐስበ		
ክሕባእ	kɨħɨbaʔ	hide-SBJ.1SG-MOOD.IMPERF.PASS-CONJUNCT	and was hide	ተሐብአ		
ክሕብሩ	kɨħɨbɨru	ħəbərə-SBJ.3PL.MASC-MOOD.IMPERF-CONJUNCT	and ħəbərə	ሐበረ		
ክሕብር	kɨħɨbɨr	ħəbərə-SBJ.1SG-MOOD.IMPERF-CONJUNCT	and ħəbərə	ሐበረ		
ክሕተተሉ	kɨħɨtətəlu	təħətə-SBJ.1SG-OBJ.3SG.MASC.PREP-MOOD.IMPERF.PASS-CONJUNCT	and was təħətə	ተሐተ		
ክሕተቱ	kɨħɨtətu	təħətə-SBJ.3PL.MASC-MOOD.IMPERF.PASS-CONJUNCT	and was təħətə	ተሐተ		
ክሕተት	kɨħɨtət	təħətə-SBJ.1SG-MOOD.IMPERF.PASS-CONJUNCT	and was təħətə	ተሐተ		
ክሕከም	kɨħɨkəm	təħəkəmə-SBJ.3SG.MASC-MOOD.IMPERF.PASS-CONJUNCT	and was təħəkəmə	ተሐከመ		
ክሕክም	kɨħɨkɨm	ħəkəmə-SBJ.3SG.MASC-MOOD.IMPERF-CONJUNCT	and ħəkəmə	ሐከመ		
ክሕወስ	kɨħɨwəs	təħəwəsə-SBJ.3SG.MASC-MOOD.IMPERF.PASS-CONJUNCT	and was təħəwəsə	ተሐወሰ		
ክሕዙ	kɨħɨzu	get-SBJ.3PL.MASC-MOOD.IMPERF-CONJUNCT	and get	ሓዘ		
ክሕዝ	kɨħɨz	get-SBJ.1SG-MOOD.IMPERF-CONJUNCT	and get	ሓዘ		
ክሕዞ	kɨħɨzo	get-SBJ.3SG.MASC-OBJ.3SG.MASC-MOOD.IMPERF-CONJUNCT	and get	ሓዘ		
ክሕግዛ	kɨħɨɡɨza	ħəɡəzə-SBJ.3SG.MASC-OBJ.3SG.FEM-MOOD.IMPERF-CONJUNCT	and ħəɡəzə	ሐገዘ		
ክሕግዝ	kɨħɨɡɨz	ħəɡəzə-SBJ.3SG.MASC-MOOD.IMPERF-CONJUNCT	and ħəɡəzə	ሐገዘ		
ክመሃረሉ	kɨməharəlu	train-SBJ.3SG.MASC-OBJ.3SG.MASC.PREP-MOOD.IMPERF.PASS-CONJUNCT	and was train	ተመሃረ		
ክመሃሩ	kɨməharu	train-SBJ.3PL.MASC-MOOD.IMPERF.PASS-CONJUNCT	and was train	ተመሃረ		
ክመሃር	kɨməhar	train-SBJ.3SG.MASC-MOOD.IMPERF.PASS-CONJUNCT	and was train	ተመሃረ		
ክመላለስ	kɨməlaləs	frequent-SBJ.1SG-MOOD.IMPERF.ITER.PASS-CONJUNCT	and was frequent	ተመላለሰ		
ክመልሰኩም	kɨməlɨsəkum	answer-SBJ.3SG.MASC-OBJ.2PL.MASC-MOOD.IMPERF-CONJUNCT	and answer	መለሰ		
ክመርሑ	kɨmərɨħu	head-SBJ.3PL.MASC-MOOD.IMPERF-CONJUNCT	and head	መርሐ		
ክመርሕ	kɨmərɨħ	head-SBJ.1SG-MOOD.IMPERF-CONJUNCT	and head	መርሐ		
ክመርሕዎ	kɨmərɨħɨwo	head-SBJ.3PL.MASC-OBJ.3SG.MASC-MOOD.IMPERF-CONJUNCT	and head	መርሐ		
ክመርሖ	kɨmərɨħo	head-SBJ.1SG-OBJ.3SG.MASC-MOOD.IMPERF-CONJUNCT	and head	መርሐ		
ክመርጽ	kɨmərɨt͡sʼ	return-SBJ.1SG-MOOD.IMPERF-CONJUNCT	and return	መረጸ		
ክመስሉ	kɨməsɨlu	think-SBJ.3PL.MASC-MOOD.IMPERF-CONJUNCT	and think	መሰለ		
ክመስላ	kɨməsɨla	think-SBJ.3PL.FEM-MOOD.IMPERF-CONJUNCT	and think	መሰለ		
ክመስል	kɨməsɨl	think-SBJ.1SG-MOOD.IMPERF-CONJUNCT	and think	መሰለ		
ክመውት	kɨməwɨt	fall-SBJ.1SG-MOOD.IMPERF-CONJUNCT	and fall	ሞተ		
ክመዛዘን	kɨməzazən	təməzazənə-SBJ.1SG-MOOD.IMPERF.ITER.PASS-CONJUNCT	and was təməzazənə	ተመዛዘነ		
ክመዝኑ	kɨməzɨnu	balance-SBJ.3PL.MASC-MOOD.IMPERF-CONJUNCT	and balance	መዘነ		
ክመዝን	kɨməzɨn	balance-SBJ.1SG-MOOD.IMPERF-CONJUNCT	and balance	መዘነ		
ክመያየጡሎም	kɨməjajətʼulom	discuss-SBJ.3PL.MASC-OBJ.3PL.MASC.PREP-MOOD.IMPERF.ITER.PASS-CONJUNCT	and was discuss	ተመያየጠ		
ክመጽእ	kɨmət͡sʼɨʔ	mət͡sʼɨʔə-SBJ.3SG.MASC-MOOD.IMPERF-CONJUNCT	and mət͡sʼɨʔə	መጽአ		
ክማላእ	kɨmalaʔ	take-SBJ.1SG-MOOD.IMPERF.RECIP.PASS-CONJUNCT	and was take each other	ተማልአ		
ክምሃሩ	kɨmɨharu	train-SBJ.3PL.MASC-MOOD.IMPERF.PASS-CONJUNCT	and was train	ተመሃረ		
ክምህሩ	kɨmɨhɨru	train-SBJ.3PL.MASC-MOOD.IMPERF-CONJUNCT	and train	መሃረ		
ክምለሰሉ	kɨmɨləsəlu	revert-SBJ.1SG-OBJ.3SG.MASC.PREP-MOOD.IMPERF.PASS-CONJUNCT	and was revert	ተመልሰ		
ክምለሱ	kɨmɨləsu	revert-SBJ.3PL.MASC-MOOD.IMPERF.PASS-CONJUNCT	and was revert	ተመልሰ		
ክምለሱሉ	kɨmɨləsulu	return-SBJ.3PL.MASC-OBJ.3SG.MASC.PREP-MOOD.IMPERF.PASS-CONJUNCT	and was return	ተመለሰ		
ክምለሱን	kɨmɨləsun	revert-SBJ.3PL.MASC-MOOD.IMPERF.PASS-CONJUNCT	and was revert	ተመልሰ		
ክምለስ	kɨmɨləs	return-SBJ.3SG.MASC-MOOD.IMPERF.PASS-CONJUNCT	and was return	ተመለሰ		
ክምልሱ	kɨmɨlɨsu	answer-SBJ.3PL.MASC-MOOD.IMPERF-CONJUNCT	and answer	መለሰ		
ክምልስ	kɨmɨlɨs	answer-SBJ.3SG.MASC-MOOD.IMPERF-CONJUNCT	and answer	መለሰ		
ክምልስን	kɨmɨlɨsɨn	answer-SBJ.3SG.MASC-MOOD.IMPERF-CONJUNCT	and answer	መለሰ		
ክምልሶ	kɨmɨlɨso	answer-SBJ.1SG-OBJ.3SG.MASC-MOOD.IMPERF-CONJUNCT	and answer	መለሰ		
ክምርመርን	kɨmɨrɨmərɨn	look-SBJ.1SG-MOOD.IMPERF.PASS-CONJUNCT	and was look	ተመርመረ		
ክምርኰስ	kɨmɨrɨkʷəs	hinge-SBJ.1SG-MOOD.IMPERF.PASS-CONJUNCT	and was hinge	ተመርኮሰ		
ክምስረት	kɨmɨsɨrət	found-SBJ.1SG-MOOD.IMPERF.PASS-CONJUNCT	and was found	ተመስረተ		
ክምስርት	kɨmɨsɨrɨt	found-SBJ.1SG-MOOD.IMPERF-CONJUNCT	and found	መስረተ		
ክምዕብል	kɨmɨʕɨbɨl	məʕɨbələ-SBJ.1SG-MOOD.IMPERF-CONJUNCT	and məʕɨbələ	መዕበለ		
ክምዕብልን	kɨmɨʕɨbɨlɨn	məʕɨbələ-SBJ.3SG.MASC-MOOD.IMPERF-CONJUNCT	and məʕɨbələ	መዕበለ		
ክምደቡ	kɨmɨdəbu	determine-SBJ.3PL.MASC-MOOD.IMPERF.PASS-CONJUNCT	and was determine	ተመደበ		
ክምደብ	kɨmɨdəb	determine-SBJ.1SG-MOOD.IMPERF.PASS-CONJUNCT	and was determine	ተመደበ		
ክምገብ	kɨmɨɡəb	feed-SBJ.3SG.MASC-MOOD.IMPERF.PASS-CONJUNCT	and was feed	ተመገበ		
ክረኣዩ	kɨrəʔaju	see-SBJ.3PL.MASC-MOOD.IMPERF.PASS-CONJUNCT	and was see	ተረኣየ		
ክረክብ	kɨrəkɨb	get-SBJ.3SG.MASC-MOOD.IMPERF-CONJUNCT	and get	ረኸበ		
ክረክብን	kɨrəkɨbɨn	get-SBJ.3SG.MASC-MOOD.IMPERF-CONJUNCT	and get	ረኸበ		
ክረኽቡ	kɨrəxɨbu	get-SBJ.3PL.MASC-MOOD.IMPERF-CONJUNCT	and get	ረኸበ		
ክረኽቡኒ	kɨrəxɨbuni	get-SBJ.3PL.MASC-OBJ.1SG-MOOD.IMPERF-CONJUNCT	and get	ረኸበ		
ክረኽቡን	kɨrəxɨbun	get-SBJ.3PL.MASC-MOOD.IMPERF-CONJUNCT	and get	ረኸበ		
ክረኽባ	kɨrəxɨba	get-SBJ.1SG-OBJ.3SG.FEM-MOOD.IMPERF-CONJUNCT	and get	ረኸበ		
ክረኽቦ	kɨrəxɨbo	get-SBJ.1SG-OBJ.3SG.MASC-MOOD.IMPERF-CONJUNCT	and get	ረኸበ		
ክረኽቦምን	kɨrəxɨbomɨn	get-SBJ.3SG.MASC-OBJ.3PL.MASC-MOOD.IMPERF-CONJUNCT	and get	ረኸበ		
ክረጋገጽ	kɨrəɡaɡət͡sʼ	tərəɡaɡət͡sʼə-SBJ.3SG.MASC-MOOD.IMPERF.ITER.PASS-CONJUNCT	and was tərəɡaɡət͡sʼə	ተረጋገጸ		
ክራኸቡ	kɨraxəbu	meet-SBJ.3PL.MASC-MOOD.IMPERF.RECIP.PASS-CONJUNCT	and was meet each other	ተራኸበ		
ክራኸብ	kɨraxəb	meet-SBJ.1SG-MOOD.IMPERF.RECIP.PASS-CONJUNCT	and was meet each other	ተራኸበ		
ክርሕቕ	kɨrɨħɨqʰ	go away-SBJ.3SG.MASC-MOOD.IMPERF-CONJUNCT	and go away	ረሓቐ		
ክርሳዕ	kɨrɨsaʕ	escape-SBJ.3SG.MASC-MOOD.IMPERF.PASS-CONJUNCT	and was escape	ተረስዐ		
ክርስዖ	kɨrɨsɨʕo	forget-SBJ.3SG.MASC-OBJ.3SG.MASC-MOOD.IMPERF-CONJUNCT	and forget	ረስዐ		
ክርኢ	kɨrɨʔi	see-SBJ.1SG-MOOD.IMPERF-CONJUNCT	and see	ረኣየ		
ክርእዩ	kɨrɨʔɨju	see-SBJ.3PL.MASC-MOOD.IMPERF-CONJUNCT	and see	ረኣየ		
ክርእዩን	kɨrɨʔɨjun	see-SBJ.3PL.MASC-MOOD.IMPERF-CONJUNCT	and see	ረኣየ		
ክርእይዎ	kɨrɨʔɨjɨwo	see-SBJ.3PL.MASC-OBJ.3SG.MASC-MOOD.IMPERF-CONJUNCT	and see	ረኣየ		
ክርእዮ	kɨrɨʔɨjo	see-SBJ.1SG-OBJ.3SG.MASC-MOOD.IMPERF-CONJUNCT	and see	ረኣየ		
ክርከበሉ	kɨrɨkəbəlu	come-SBJ.1SG-OBJ.3SG.MASC.PREP-MOOD.IMPERF.PASS-CONJUNCT	and was come	ተረኽበ		
ክርከቡ	kɨrɨkəbu	come-SBJ.3PL.MASC-MOOD.IMPERF.PASS-CONJUNCT	and was come	ተረኽበ		
ክርከብ	kɨrɨkəb	come-SBJ.1SG-MOOD.IMPERF.PASS-CONJUNCT	and was come	ተረኽበ		
ክርከቦ	kɨrɨkəbo	come-SBJ.1SG-OBJ.3SG.MASC-MOOD.IMPERF.PASS-CONJUNCT	and was come	ተረኽበ		
ክርዳእ	kɨrɨdaʔ	get-SBJ.1SG-MOOD.IMPERF.PASS-CONJUNCT	and was get	ተረድአ		
ክርድኡ	kɨrɨdɨʔu	aid-SBJ.3PL.MASC-MOOD.IMPERF-CONJUNCT	and aid	ረድአ		
ክርድኣና	kɨrɨdɨʔana	aid-SBJ.3SG.MASC-OBJ.1PL-MOOD.IMPERF-CONJUNCT	and aid	ረድአ		
ክርድኣካ	kɨrɨdɨʔaka	aid-SBJ.3SG.MASC-OBJ.2SG.MASC-MOOD.IMPERF-CONJUNCT	and aid	ረድአ		
ክርድእዎ	kɨrɨdɨʔɨwo	aid-SBJ.3PL.MASC-OBJ.3SG.MASC-MOOD.IMPERF-CONJUNCT	and aid	ረድአ		
ክርድኦ	kɨrɨdɨʔo	aid-SBJ.3SG.MASC-OBJ.3SG.MASC-MOOD.IMPERF-CONJUNCT	and aid	ረድአ		
ክሰማማዕ	kɨsəmamaʕ	like-SBJ.3SG.MASC-MOOD.IMPERF.ITER.PASS-CONJUNCT	and was like	ተሰማምዐ		
ክሰማምዓ	kɨsəmamɨʕa	səmamɨʕə-SBJ.3SG.MASC-OBJ.3SG.FEM-MOOD.IMPERF.ITER-CONJUNCT	and səmamɨʕə	ሰማምዐ		
ክሰምሩ	kɨsəmɨru	fulfill-SBJ.3PL.MASC-MOOD.IMPERF-CONJUNCT	and fulfill	ሰመረ		
ክሰምራ	kɨsəmɨra	fulfill-SBJ.1SG-OBJ.3SG.FEM-MOOD.IMPERF-CONJUNCT	and fulfill	ሰመረ		
ክሰምዑ	kɨsəmɨʕu	hear-SBJ.3PL.MASC-MOOD.IMPERF-CONJUNCT	and hear	ሰምዐ		
ክሰምዑን	kɨsəmɨʕun	hear-SBJ.3PL.MASC-MOOD.IMPERF-CONJUNCT	and hear	ሰምዐ		
ክሰምዓ	kɨsəmɨʕa	hear-SBJ.1SG-OBJ.3SG.FEM-MOOD.IMPERF-CONJUNCT	and hear	ሰምዐ		
ክሰምዓና	kɨsəmɨʕana	hear-SBJ.3SG.MASC-OBJ.1PL-MOOD.IMPERF-CONJUNCT	and hear	ሰምዐ		
ክሰምዕ	kɨsəmɨʕ	hear-SBJ.3SG.MASC-MOOD.IMPERF-CONJUNCT	and hear	ሰምዐ		
ክሰምዕዎ	kɨsəmɨʕɨwo	hear-SBJ.3PL.MASC-OBJ.3SG.MASC-MOOD.IMPERF-CONJUNCT	and hear	ሰምዐ		
ክሰምዕዎም	kɨsəmɨʕɨwom	hear-SBJ.3PL.MASC-OBJ.3PL.MASC-MOOD.IMPERF-CONJUNCT	and hear	ሰምዐ		
ክሰምዖ	kɨsəmɨʕo	hear-SBJ.3SG.MASC-OBJ.3SG.MASC-MOOD.IMPERF-CONJUNCT	and hear	ሰምዐ		
ክሰርሑ	kɨsərɨħu	do-SBJ.3PL.MASC-MOOD.IMPERF-CONJUNCT	and do	ሰርሐ		
ክሰርሑን	kɨsərɨħun	do-SBJ.3PL.MASC-MOOD.IMPERF-CONJUNCT	and do	ሰርሐ		
ክሰርሓ	kɨsərɨħa	do-SBJ.1SG-OBJ.3SG.FEM-MOOD.IMPERF-CONJUNCT	and do	ሰርሐ		
ክሰርሓሉ	kɨsərɨħalu	do-SBJ.1SG-OBJ.3SG.MASC.PREP-MOOD.IMPERF-CONJUNCT	and do	ሰርሐ		
ክሰርሕ	kɨsərɨħ	do-SBJ.3SG.MASC-MOOD.IMPERF-CONJUNCT	and do	ሰርሐ		
ክሰርቁ	kɨsərɨqu	bone-SBJ.3PL.MASC-MOOD.IMPERF-CONJUNCT	and bone	ሰረቐ		
ክሰብኩን	kɨsəbɨkun	preach-SBJ.3PL.MASC-MOOD.IMPERF-CONJUNCT	and preach	ሰበኸ		
ክሰትዩን	kɨsətɨjun	drink-SBJ.3PL.MASC-MOOD.IMPERF-CONJUNCT	and drink	ሰተየ		
ክሰድድ	kɨsədɨd	send-SBJ.1SG-MOOD.IMPERF-CONJUNCT	and send	ሰደደ		
ክሰግሩ	kɨsəɡɨru	traverse-SBJ.3PL.MASC-MOOD.IMPERF-CONJUNCT	and traverse	ሰገረ		
ክሰፍን	kɨsəfɨn	sew-SBJ.1SG-MOOD.IMPERF-CONJUNCT	and sew	ሰፈየ		
ክሳቐ	kɨsaqʰə	suffer-SBJ.3SG.MASC-MOOD.IMPERF.PASS-CONJUNCT	and was suffer	ተሳቐየ		
ክሳቐዩ	kɨsaqʰəju	suffer-SBJ.3PL.MASC-MOOD.IMPERF.PASS-CONJUNCT	and was suffer	ተሳቐየ		
ክሳተፉ	kɨsatəfu	share-SBJ.3PL.MASC-MOOD.IMPERF.RECIP.PASS-CONJUNCT	and was share each other	ተሳተፈ		
ክሳተፍ	kɨsatəf	share-SBJ.3SG.MASC-MOOD.IMPERF.RECIP.PASS-CONJUNCT	and was share each other	ተሳተፈ		
ክስሕብ	kɨsɨħɨb	draw-SBJ.1SG-MOOD.IMPERF-CONJUNCT	and draw	ሰሓበ		
ክስማዕ	kɨsɨmaʕ	hearsay-SBJ.1SG-MOOD.IMPERF.PASS-CONJUNCT	and was hearsay	ተሰምዐ		
ክስራሕ	kɨsɨraħ	do-SBJ.3SG.MASC-MOOD.IMPERF.PASS-CONJUNCT	and was do	ተሰርሐ		
ክስከም	kɨsɨkəm	carry-SBJ.3SG.MASC-MOOD.IMPERF.PASS-CONJUNCT	and was carry	ተሰከመ		
ክስዕስዕ	kɨsɨʕɨsɨʕ	səʕɨsɨʕə-SBJ.3SG.MASC-MOOD.IMPERF-CONJUNCT	and səʕɨsɨʕə	ሰዕስዐ		
ክስዕበካ	kɨsɨʕɨbəka	result-SBJ.1SG-OBJ.2SG.MASC-MOOD.IMPERF-CONJUNCT	and result	ሰዓበ		
ክስዕቡ	kɨsɨʕɨbu	result-SBJ.3PL.MASC-MOOD.IMPERF-CONJUNCT	and result	ሰዓበ		
ክስዕብ	kɨsɨʕɨb	result-SBJ.1SG-MOOD.IMPERF-CONJUNCT	and result	ሰዓበ		
ክስዕቦ	kɨsɨʕɨbo	result-SBJ.3SG.MASC-OBJ.3SG.MASC-MOOD.IMPERF-CONJUNCT	and result	ሰዓበ		
ክስደዱ	kɨsɨdədu	təsədə-SBJ.3PL.MASC-MOOD.IMPERF.PASS-CONJUNCT	and was təsədə	ተሰደ		
ክስደዱን	kɨsɨdədun	təsədə-SBJ.3PL.MASC-MOOD.IMPERF.PASS-CONJUNCT	and was təsədə	ተሰደ		
ክስደድ	kɨsɨdəd	təsədə-SBJ.1SG-MOOD.IMPERF.PASS-CONJUNCT	and was təsədə	ተሰደ		
ክስጉም	kɨsɨɡum	step-SBJ.3SG.MASC-MOOD.IMPERF-CONJUNCT	and step	ሰጎመ		
ክሸጡ	kɨʃətʼu	sell-SBJ.3PL.MASC-MOOD.IMPERF-CONJUNCT	and sell	ሸጠ		
ክቃለሳ	kɨqaləsa	struggle-SBJ.3PL.FEM-MOOD.IMPERF.PASS-CONJUNCT	and was struggle	ተቓለሰ		
ክቃለስ	kɨqaləs	struggle-SBJ.1SG-MOOD.IMPERF.PASS-CONJUNCT	and was struggle	ተቓለሰ		
ክቃላዕ	kɨqalaʕ	təqʰalɨʕə-SBJ.3SG.MASC-MOOD.IMPERF.RECIP.PASS-CONJUNCT	and was təqʰalɨʕə each other	ተቓልዐ		
ክቃወሙ	kɨqawəmu	dispute-SBJ.3PL.MASC-MOOD.IMPERF.RECIP.PASS-CONJUNCT	and was dispute each other	ተቓወመ		
ክቃወሙን	kɨqawəmun	dispute-SBJ.3PL.MASC-MOOD.IMPERF.RECIP.PASS-CONJUNCT	and was dispute each other	ተቓወመ		
ክቃወማ	kɨqawəma	dispute-SBJ.3PL.FEM-MOOD.IMPERF.RECIP.PASS-CONJUNCT	and was dispute each other	ተቓወመ		
ክቃወም	kɨqawəm	dispute-SBJ.1SG-MOOD.IMPERF.RECIP.PASS-CONJUNCT	and was dispute each other	ተቓወመ		
ክቃወምኦ	kɨqawəmɨʔo	dispute-SBJ.3PL.FEM-OBJ.3SG.MASC-MOOD.IMPERF.RECIP.PASS-CONJUNCT	and was dispute each other	ተቓወመ		
ክቃወሞ	kɨqawəmo	dispute-SBJ.1SG-OBJ.3SG.MASC-MOOD.IMPERF.RECIP.PASS-CONJUNCT	and was dispute each other	ተቓወመ		
ክቐርቡ	kɨqʰərɨbu	help-SBJ.3PL.MASC-MOOD.IMPERF-CONJUNCT	and help	ቀረበ		
ክቐርባ	kɨqʰərɨba	help-SBJ.1SG-OBJ.3SG.FEM-MOOD.IMPERF-CONJUNCT	and help	ቀረበ		
ክቐርብ	kɨqʰərɨb	help-SBJ.1SG-MOOD.IMPERF-CONJUNCT	and help	ቀረበ		
ክቐትል	kɨqʰətɨl	kill-SBJ.3SG.MASC-MOOD.IMPERF-CONJUNCT	and kill	ቀተለ		
ክቐትሎ	kɨqʰətɨlo	kill-SBJ.3SG.MASC-OBJ.3SG.MASC-MOOD.IMPERF-CONJUNCT	and kill	ቀተለ		
ክቐውም	kɨqʰəwɨm	consist-SBJ.1SG-MOOD.IMPERF-CONJUNCT	and consist	ቆመ		
ክቑጸር	kɨqʰut͡sʼər	təqʰot͡sʼɨrə-SBJ.1SG-MOOD.IMPERF.PASS-CONJUNCT	and was təqʰot͡sʼɨrə	ተቖጽረ		
ክቕልጥፈልካ	kɨqʰɨlɨtʼɨfəlɨka	speed-SBJ.3SG.MASC-OBJ.2SG.MASC.PREP-MOOD.IMPERF-CONJUNCT	and speed	ቀልጠፈ		
ክቕበሉ	kɨqʰɨbəlu	follow-SBJ.3PL.MASC-MOOD.IMPERF.PASS-CONJUNCT	and was follow	ተቐበለ		
ክቕበሉኒ	kɨqʰɨbəluni	follow-SBJ.3PL.MASC-OBJ.1SG-MOOD.IMPERF.PASS-CONJUNCT	and was follow	ተቐበለ		
ክቕበል	kɨqʰɨbəl	follow-SBJ.3SG.MASC-MOOD.IMPERF.PASS-CONJUNCT	and was follow	ተቐበለ		
ክቕበልዎ	kɨqʰɨbəlɨwo	follow-SBJ.3PL.MASC-OBJ.3SG.MASC-MOOD.IMPERF.PASS-CONJUNCT	and was follow	ተቐበለ		
ክቕበሎ	kɨqʰɨbəlo	follow-SBJ.1SG-OBJ.3SG.MASC-MOOD.IMPERF.PASS-CONJUNCT	and was follow	ተቐበለ		
ክቕየር	kɨqʰɨjər	exchange-SBJ.3SG.MASC-MOOD.IMPERF.PASS-CONJUNCT	and was exchange	ተቐየረ		
ክቕይሩ	kɨqʰɨjɨru	change-SBJ.3PL.MASC-MOOD.IMPERF-CONJUNCT	and change	ቀየረ		
ክቕይር	kɨqʰɨjɨr	change-SBJ.1SG-MOOD.IMPERF-CONJUNCT	and change	ቀየረ		
ክቕይሮ	kɨqʰɨjɨro	change-SBJ.3SG.MASC-OBJ.3SG.MASC-MOOD.IMPERF-CONJUNCT	and change	ቀየረ		
ክቕጽሉ	kɨqʰɨt͡sʼɨlu	go-SBJ.3PL.MASC-MOOD.IMPERF-CONJUNCT	and go	ቀጸለ		
ክቕጽል	kɨqʰɨt͡sʼɨl	go-SBJ.3SG.MASC-MOOD.IMPERF-CONJUNCT	and go	ቀጸለ		
ክቕጽልን	kɨqʰɨt͡sʼɨlɨn	go-SBJ.1SG-MOOD.IMPERF-CONJUNCT	and go	ቀጸለ		
ክቕጽሎ	kɨqʰɨt͡sʼɨlo	go-SBJ.3SG.MASC-OBJ.3SG.MASC-MOOD.IMPERF-CONJUNCT	and go	ቀጸለ		
ክበሃለሉ	kɨbəhaləlu	təbəhalə-SBJ.1SG-OBJ.3SG.MASC.PREP-MOOD.IMPERF.PASS-CONJUNCT	and was təbəhalə	ተበሃለ		
ክበሃሉ	kɨbəhalu	təbəhalə-SBJ.3PL.MASC-MOOD.IMPERF.PASS-CONJUNCT	and was təbəhalə	ተበሃለ		
ክበሃል	kɨbəhal	təbəhalə-SBJ.3SG.MASC-MOOD.IMPERF.PASS-CONJUNCT	and was təbəhalə	ተበሃለ		
ክበልዑ	kɨbəlɨʕu	mouth-SBJ.3PL.MASC-MOOD.IMPERF-CONJUNCT	and mouth	በልዐ		
ክበልዕ	kɨbəlɨʕ	mouth-SBJ.3SG.MASC-MOOD.IMPERF-CONJUNCT	and mouth	በልዐ		
ክበልዕዋ	kɨbəlɨʕɨwa	mouth-SBJ.3PL.MASC-OBJ.3SG.FEM-MOOD.IMPERF-CONJUNCT	and mouth	በልዐ		
ክበርህ	kɨbərɨh	shine-SBJ.1SG-MOOD.IMPERF-CONJUNCT	and shine	በርሀ		
ክበጽሑ	kɨbət͡sʼɨħu	come-SBJ.3PL.MASC-MOOD.IMPERF-CONJUNCT	and come	በጽሐ		
ክበጽሓ	kɨbət͡sʼɨħa	come-SBJ.3PL.FEM-MOOD.IMPERF-CONJUNCT	and come	በጽሐ		
ክበጽሕ	kɨbət͡sʼɨħ	come-SBJ.3SG.MASC-MOOD.IMPERF-CONJUNCT	and come	በጽሐ		
ክበጽሕዎም	kɨbət͡sʼɨħɨwom	come-SBJ.3PL.MASC-OBJ.3PL.MASC-MOOD.IMPERF-CONJUNCT	and come	በጽሐ		
ክበጽሖ	kɨbət͡sʼɨħo	come-SBJ.3SG.MASC-OBJ.3SG.MASC-MOOD.IMPERF-CONJUNCT	and come	በጽሐ		
ክብሃል	kɨbɨhal	təbəhalə-SBJ.1SG-MOOD.IMPERF.PASS-CONJUNCT	and was təbəhalə	ተበሃለ		
ክብለሎም	kɨbɨləlom	say-SBJ.3SG.MASC-OBJ.3PL.MASC.PREP-MOOD.IMPERF-CONJUNCT	and say	በለ		
ክብለኒ	kɨbɨləni	say-SBJ.3SG.MASC-OBJ.1SG-MOOD.IMPERF-CONJUNCT	and say	በለ		
ክብለና	kɨbɨləna	say-SBJ.3SG.MASC-OBJ.1PL-MOOD.IMPERF-CONJUNCT	and say	በለ		
ክብለኩም	kɨbɨləkum	say-SBJ.3SG.MASC-OBJ.2PL.MASC-MOOD.IMPERF-CONJUNCT	and say	በለ		
ክብለኪ	kɨbɨləki	say-SBJ.3SG.MASC-OBJ.2SG.FEM-MOOD.IMPERF-CONJUNCT	and say	በለ		
ክብለካ	kɨbɨləka	say-SBJ.3SG.MASC-OBJ.2SG.MASC-MOOD.IMPERF-CONJUNCT	and say	በለ		
ክብሉ	kɨbɨlu	say-SBJ.3PL.MASC-MOOD.IMPERF-CONJUNCT	and say	በለ		
ክብሉና	kɨbɨluna	say-SBJ.3PL.MASC-OBJ.1PL-MOOD.IMPERF-CONJUNCT	and say	በለ		
ክብሉን	kɨbɨlun	say-SBJ.3PL.MASC-MOOD.IMPERF-CONJUNCT	and say	በለ		
ክብላ	kɨbɨla	say-SBJ.3PL.FEM-MOOD.IMPERF-CONJUNCT	and say	በለ		
ክብል	kɨbɨl	say-SBJ.3SG.MASC-MOOD.IMPERF-CONJUNCT	and say	በለ		
ክብልዎ	kɨbɨlɨwo	say-SBJ.3PL.MASC-OBJ.3SG.MASC-MOOD.IMPERF-CONJUNCT	and say	በለ		
ክብሎ	kɨbɨlo	say-SBJ.3SG.MASC-OBJ.3SG.MASC-MOOD.IMPERF-CONJUNCT	and say	በለ		
ክብሎም	kɨbɨlom	say-SBJ.1SG-OBJ.3PL.MASC-MOOD.IMPERF-CONJUNCT	and say	በለ		
ክብጻሕ	kɨbɨt͡sʼaħ	come-SBJ.3SG.MASC-MOOD.IMPERF.PASS-CONJUNCT	and was come	ተበጽሐ		
ክብጻሕን	kɨbɨt͡sʼaħɨn	come-SBJ.3SG.MASC-MOOD.IMPERF.PASS-CONJUNCT	and was come	ተበጽሐ		
ክተሓባበሩን	kɨtəħababərun	təħəbabərə-SBJ.3PL.MASC-MOOD.IMPERF.ITER.PASS-CONJUNCT	and was təħəbabərə	ተሐባበረ		
ክተሓዝ	kɨtəħaz	tətəħazə-SBJ.1SG-MOOD.IMPERF.PASS-CONJUNCT	and was tətəħazə	ተተሓዘ		
ክተርፉ	kɨtərɨfu	remain-SBJ.2PL.MASC-MOOD.IMPERF-CONJUNCT	and remain	ተረፈ		
ክተርፋ	kɨtərɨfa	remain-SBJ.3PL.FEM-MOOD.IMPERF-CONJUNCT	and remain	ተረፈ		
ክተርፍ	kɨtərɨf	remain-SBJ.1SG-MOOD.IMPERF-CONJUNCT	and remain	ተረፈ		
ክተክል	kɨtəkɨl	pitch-SBJ.2SG.MASC-MOOD.IMPERF-CONJUNCT	and pitch	ተኸለ		
ክተኽላ	kɨtəxɨla	pitch-SBJ.3SG.MASC-OBJ.3SG.FEM-MOOD.IMPERF-CONJUNCT	and pitch	ተኸለ		
ክትህሉ	kɨtɨhɨlu	hələwə-SBJ.3SG.FEM-MOOD.IMPERF-CONJUNCT	and hələwə	ሀለወ		
ክትህባ	kɨtɨhɨba	find-SBJ.3SG.FEM-OBJ.3SG.FEM-MOOD.IMPERF-CONJUNCT	and find	ሃበ		
ክትህብ	kɨtɨhɨb	find-SBJ.3SG.FEM-MOOD.IMPERF-CONJUNCT	and find	ሃበ		
ክትህቦ	kɨtɨhɨbo	find-SBJ.2SG.MASC-OBJ.3SG.MASC-MOOD.IMPERF-CONJUNCT	and find	ሃበ		
ክትህቦም	kɨtɨhɨbom	find-SBJ.2SG.MASC-OBJ.3PL.MASC-MOOD.IMPERF-CONJUNCT	and find	ሃበ		
ክትሓልፍ	kɨtɨħalɨf	ħələfə-SBJ.2SG.MASC-MOOD.IMPERF-CONJUNCT	and ħələfə	ሐለፈ		
ክትሓስብ	kɨtɨħasɨb	ħəsəbə-SBJ.3SG.FEM-MOOD.IMPERF-CONJUNCT	and ħəsəbə	ሐሰበ		
ክትሓስቦ	kɨtɨħasɨbo	ħəsəbə-SBJ.2SG.MASC-OBJ.3SG.MASC-MOOD.IMPERF-CONJUNCT	and ħəsəbə	ሐሰበ		
ክትሓቁፍ	kɨtɨħaquf	ħəqʰofə-SBJ.2SG.MASC-MOOD.IMPERF-CONJUNCT	and ħəqʰofə	ሐቖፈ		
ክትሓትት	kɨtɨħatɨt	ħətətə-SBJ.2SG.MASC-MOOD.IMPERF-CONJUNCT	and ħətətə	ሐተተ		
ክትሓኮ	kɨtɨħako	ħəxəxə-SBJ.3SG.FEM-OBJ.3SG.MASC-MOOD.IMPERF-CONJUNCT	and ħəxəxə	ሐኸኸ		
ክትሓዝ	kɨtɨħaz	tətəħazə-SBJ.1SG-MOOD.IMPERF.PASS-CONJUNCT	and was tətəħazə	ተተሓዘ		
ክትሓፍስ	kɨtɨħafɨs	ħəfəsə-SBJ.2SG.MASC-MOOD.IMPERF-CONJUNCT	and ħəfəsə	ሐፈሰ		
ክትሕብር	kɨtɨħɨbɨr	ħəbərə-SBJ.2SG.MASC-MOOD.IMPERF-CONJUNCT	and ħəbərə	ሐበረ		
ክትሕዛ	kɨtɨħɨza	get-SBJ.3SG.FEM-OBJ.3SG.FEM-MOOD.IMPERF-CONJUNCT	and get	ሓዘ		
ክትሕዝ	kɨtɨħɨz	get-SBJ.2SG.MASC-MOOD.IMPERF-CONJUNCT	and get	ሓዘ		
ክትሕጎስሉ	kɨtɨħɨɡosɨlu	təħəɡosə-SBJ.2SG.FEM-OBJ.3SG.MASC.PREP-MOOD.IMPERF.PASS-CONJUNCT	and was təħəɡosə	ተሐጎሰ		
ክትመሃር	kɨtɨməhar	train-SBJ.2SG.MASC-MOOD.IMPERF.PASS-CONJUNCT	and was train	ተመሃረ		
ክትመሓደር	kɨtɨməħadər	təməħadərə-SBJ.3SG.FEM-MOOD.IMPERF.RECIP.PASS-CONJUNCT	and was təməħadərə each other	ተመሓደረ		
ክትመራመሩሉ	kɨtɨməramərulu	research-SBJ.2PL.MASC-OBJ.3SG.MASC.PREP-MOOD.IMPERF.RECIP.PASS-CONJUNCT	and was research each other	ተመራመረ		
ክትመርጽ	kɨtɨmərɨt͡sʼ	return-SBJ.2SG.MASC-MOOD.IMPERF-CONJUNCT	and return	መረጸ		
ክትመቕሎ	kɨtɨməqʰɨlo	divide-SBJ.2SG.MASC-OBJ.3SG.MASC-MOOD.IMPERF-CONJUNCT	and divide	መቐለ		
ክትመዝንዎ	kɨtɨməzɨnɨwo	balance-SBJ.2PL.MASC-OBJ.3SG.MASC-MOOD.IMPERF-CONJUNCT	and balance	መዘነ		
ክትምለስ	kɨtɨmɨləs	revert-SBJ.2SG.MASC-MOOD.IMPERF.PASS-CONJUNCT	and was revert	ተመልሰ		
ክትምረቕ	kɨtɨmɨrəqʰ	graduate-SBJ.2SG.MASC-MOOD.IMPERF.PASS-CONJUNCT	and was graduate	ተመረቐ		
ክትረክብ	kɨtɨrəkɨb	get-SBJ.2SG.MASC-MOOD.IMPERF-CONJUNCT	and get	ረኸበ		
ክትረኽቡ	kɨtɨrəxɨbu	get-SBJ.2PL.MASC-MOOD.IMPERF-CONJUNCT	and get	ረኸበ		
ክትረኽቡዋ	kɨtɨrəxɨbuwa	get-SBJ.2PL.MASC-OBJ.3SG.FEM-MOOD.IMPERF-CONJUNCT	and get	ረኸበ		
ክትረኽቢ	kɨtɨrəxɨbi	get-SBJ.2SG.FEM-MOOD.IMPERF-CONJUNCT	and get	ረኸበ		
ክትረኽቦ	kɨtɨrəxɨbo	get-SBJ.2SG.MASC-OBJ.3SG.MASC-MOOD.IMPERF-CONJUNCT	and get	ረኸበ		
ክትረኽቦም	kɨtɨrəxɨbom	get-SBJ.3SG.FEM-OBJ.3PL.MASC-MOOD.IMPERF-CONJUNCT	and get	ረኸበ		
ክትራኸብ	kɨtɨraxəb	meet-SBJ.2SG.MASC-MOOD.IMPERF.RECIP.PASS-CONJUNCT	and was meet each other	ተራኸበ		
ክትርኢ	kɨtɨrɨʔi	see-SBJ.3SG.FEM-MOOD.IMPERF-CONJUNCT	and see	ረኣየ		
ክትርእን	kɨtɨrɨʔɨn	see-SBJ.3SG.FEM-MOOD.IMPERF-CONJUNCT	and see	ረኣየ		
ክትርእየን	kɨtɨrɨʔɨjən	see-SBJ.2SG.FEM-OBJ.3PL.FEM-MOOD.IMPERF-CONJUNCT	and see	ረኣየ		
ክትርእዩ	kɨtɨrɨʔɨju	see-SBJ.2PL.MASC-MOOD.IMPERF-CONJUNCT	and see	ረኣየ		
ክትርእያ	kɨtɨrɨʔɨja	see-SBJ.3SG.FEM-OBJ.3SG.FEM-MOOD.IMPERF-CONJUNCT	and see	ረኣየ		
ክትርእይዎ	kɨtɨrɨʔɨjɨwo	see-SBJ.2PL.MASC-OBJ.3SG.MASC-MOOD.IMPERF-CONJUNCT	and see	ረኣየ		
ክትርእዮ	kɨtɨrɨʔɨjo	see-SBJ.3SG.FEM-OBJ.3SG.MASC-MOOD.IMPERF-CONJUNCT	and see	ረኣየ		
ክትርጐም	kɨtɨrɨɡʷəm	translate-SBJ.1SG-MOOD.IMPERF.PASS-CONJUNCT	and was translate	ተተርጎመ		
ክትሰምዕ	kɨtɨsəmɨʕ	hear-SBJ.2SG.MASC-MOOD.IMPERF-CONJUNCT	and hear	ሰምዐ		
ክትሰምዖ	kɨtɨsəmɨʕo	hear-SBJ.2SG.MASC-OBJ.3SG.MASC-MOOD.IMPERF-CONJUNCT	and hear	ሰምዐ		
ክትሰርሕ	kɨtɨsərɨħ	do-SBJ.2SG.MASC-MOOD.IMPERF-CONJUNCT	and do	ሰርሐ		
ክትሰርዕ	kɨtɨsərɨʕ	range-SBJ.2SG.MASC-MOOD.IMPERF-CONJUNCT	and range	ሰርዐ		
ክትሰቲ	kɨtɨsəti	drink-SBJ.2SG.MASC-MOOD.IMPERF-CONJUNCT	and drink	ሰተየ		
ክትሳተፍ	kɨtɨsatəf	share-SBJ.3SG.FEM-MOOD.IMPERF.RECIP.PASS-CONJUNCT	and was share each other	ተሳተፈ		
ክትስሕብ	kɨtɨsɨħɨb	draw-SBJ.3SG.FEM-MOOD.IMPERF-CONJUNCT	and draw	ሰሓበ		
ክትስራዕን	kɨtɨsɨraʕɨn	range-SBJ.2SG.MASC-MOOD.IMPERF.PASS-CONJUNCT	and was range	ተሰርዐ		
ክትስዕስዕ	kɨtɨsɨʕɨsɨʕ	səʕɨsɨʕə-SBJ.3SG.FEM-MOOD.IMPERF-CONJUNCT	and səʕɨsɨʕə	ሰዕስዐ		
ክትስደዱ	kɨtɨsɨdədu	təsədə-SBJ.2PL.MASC-MOOD.IMPERF.PASS-CONJUNCT	and was təsədə	ተሰደ		
ክትቀርብ	kɨtɨqərɨb	help-SBJ.2SG.MASC-MOOD.IMPERF-CONJUNCT	and help	ቀረበ		
ክትቅበል	kɨtɨqɨbəl	follow-SBJ.2SG.MASC-MOOD.IMPERF.PASS-CONJUNCT	and was follow	ተቐበለ		
ክትቅበሎ	kɨtɨqɨbəlo	follow-SBJ.3SG.FEM-OBJ.3SG.MASC-MOOD.IMPERF.PASS-CONJUNCT	and was follow	ተቐበለ		
ክትቅጽል	kɨtɨqɨt͡sʼɨl	go-SBJ.2SG.MASC-MOOD.IMPERF-CONJUNCT	and go	ቀጸለ		
ክትበጽሕ	kɨtɨbət͡sʼɨħ	come-SBJ.3SG.FEM-MOOD.IMPERF-CONJUNCT	and come	በጽሐ		
ክትብሉ	kɨtɨbɨlu	say-SBJ.2PL.MASC-MOOD.IMPERF-CONJUNCT	and say	በለ		
ክትብል	kɨtɨbɨl	say-SBJ.2SG.MASC-MOOD.IMPERF-CONJUNCT	and say	በለ		
ክትብሎ	kɨtɨbɨlo	say-SBJ.3SG.FEM-OBJ.3SG.MASC-MOOD.IMPERF-CONJUNCT	and say	በለ		
ክትብጻሕ	kɨtɨbɨt͡sʼaħ	come-SBJ.3SG.FEM-MOOD.IMPERF.PASS-CONJUNCT	and was come	ተበጽሐ		
ክትነብር	kɨtɨnəbɨr	be-SBJ.3SG.FEM-MOOD.IMPERF-CONJUNCT	and be	ነበረ		
ክትንከፍ	kɨtɨnɨkəf	touch-SBJ.3SG.MASC-MOOD.IMPERF.PASS-CONJUNCT	and was touch	ተተንከፈ		
ክትኣምን	kɨtɨʔamɨn	ʔəmənə-SBJ.3SG.FEM-MOOD.IMPERF-CONJUNCT	and ʔəmənə	አመነ		
ክትኣቱ	kɨtɨʔatu	ʔətəwə-SBJ.2SG.MASC-MOOD.IMPERF-CONJUNCT	and ʔətəwə	አተወ		
ክትከል	kɨtɨkəl	tətəxɨlə-SBJ.3SG.FEM-MOOD.IMPERF.PASS-CONJUNCT	and was tətəxɨlə	ተተኽለ		
ክትከውን	kɨtɨkəwɨn	be-SBJ.2SG.MASC-MOOD.IMPERF-CONJUNCT	and be	ኮነ		
ክትከይድ	kɨtɨkəjɨd	off-SBJ.2SG.MASC-MOOD.IMPERF-CONJUNCT	and off	ከደ		
ክትከፍል	kɨtɨkəfɨl	pay-SBJ.2SG.MASC-MOOD.IMPERF-CONJUNCT	and pay	ከፈለ		
ክትክእል	kɨtɨkɨʔɨl	suffer-SBJ.2SG.MASC-MOOD.IMPERF-CONJUNCT	and suffer	ከኣለ		
ክትወርድ	kɨtɨwərɨd	fall-SBJ.2SG.MASC-MOOD.IMPERF-CONJUNCT	and fall	ወረደ		
ክትወስዱ	kɨtɨwəsɨdu	have-SBJ.2PL.MASC-MOOD.IMPERF-CONJUNCT	and have	ወሰደ		
ክትወጽእ	kɨtɨwət͡sʼɨʔ	overcome-SBJ.2SG.MASC-MOOD.IMPERF-CONJUNCT	and overcome	ወጽአ		
ክትዓልብ	kɨtɨʕalɨb	ʕələbə-SBJ.3SG.FEM-MOOD.IMPERF-CONJUNCT	and ʕələbə	ዐለበ		
ክትዕቅብ	kɨtɨʕɨqɨb	ʕəqəbə-SBJ.3SG.FEM-MOOD.IMPERF-CONJUNCT	and ʕəqəbə	ዐቀበ		
ክትዕዘብ	kɨtɨʕɨzəb	təʕəzəbə-SBJ.2SG.MASC-MOOD.IMPERF.PASS-CONJUNCT	and was təʕəzəbə	ተዐዘበ		
ክትዕዘብን	kɨtɨʕɨzəbɨn	təʕəzəbə-SBJ.2SG.FEM-MOOD.IMPERF.PASS-CONJUNCT	and was təʕəzəbə	ተዐዘበ		
ክትዕድም	kɨtɨʕɨdɨm	ʕədəmə-SBJ.3SG.FEM-MOOD.IMPERF-CONJUNCT	and ʕədəmə	ዐደመ		
ክትዕጠቑ	kɨtɨʕɨtʼəqʰu	təʕətʼɨqə-SBJ.2PL.MASC-MOOD.IMPERF.PASS-CONJUNCT	and was təʕətʼɨqə	ተዐጥቀ		
ክትዘራረበሉ	kɨtɨzərarəbəlu	negotiate-SBJ.2SG.MASC-OBJ.3SG.MASC.PREP-MOOD.IMPERF.ITER.PASS-CONJUNCT	and was negotiate	ተዘራረበ		
ክትዛረቡሉ	kɨtɨzarəbulu	say-SBJ.2PL.MASC-OBJ.3SG.MASC.PREP-MOOD.IMPERF.RECIP.PASS-CONJUNCT	and was say each other	ተዛረበ		
ክትዛረብ	kɨtɨzarəb	say-SBJ.3SG.FEM-MOOD.IMPERF.RECIP.PASS-CONJUNCT	and was say each other	ተዛረበ		
ክትዝንጋዕ	kɨtɨzɨnɨɡaʕ	təzənɨɡɨʕə-SBJ.2SG.MASC-MOOD.IMPERF.PASS-CONJUNCT	and was təzənɨɡɨʕə	ተዘንግዐ		
ክትዝክር	kɨtɨzɨkɨr	remember-SBJ.3SG.FEM-MOOD.IMPERF-CONJUNCT	and remember	ዘከረ		
ክትደፍኣሉ	kɨtɨdəfɨʔalu	press-SBJ.3SG.FEM-OBJ.3SG.MASC.PREP-MOOD.IMPERF-CONJUNCT	and press	ደፍአ		
ክትዳሎ	kɨtɨdalo	forearm-SBJ.3SG.FEM-MOOD.IMPERF.RECIP.PASS-CONJUNCT	and was forearm each other	ተዳለወ		
ክትድምስስ	kɨtɨdɨmɨsɨs	abolish-SBJ.3SG.FEM-MOOD.IMPERF-CONJUNCT	and abolish	ደምሰሰ		
ክትጅምር	kɨtɨd͡ʒɨmɨr	go-SBJ.2SG.MASC-MOOD.IMPERF-CONJUNCT	and go	ጀመረ		
ክትገላገል	kɨtɨɡəlaɡəl	disengage-SBJ.2SG.MASC-MOOD.IMPERF.RECIP.PASS-CONJUNCT	and was disengage each other	ተገላገለ		
ክትገልጸለይዶ	kɨtɨɡəlɨt͡sʼələjɨdo	put-SBJ.3SG.FEM-OBJ.1SG.PREP-MOOD.IMPERF.Q-CONJUNCT	and put?	ገለጸ		
ክትገልጽ	kɨtɨɡəlɨt͡sʼ	put-SBJ.2SG.MASC-MOOD.IMPERF-CONJUNCT	and put	ገለጸ		
ክትገልጾ	kɨtɨɡəlɨt͡sʼo	put-SBJ.3SG.FEM-OBJ.3SG.MASC-MOOD.IMPERF-CONJUNCT	and put	ገለጸ		
ክትገብሩ	kɨtɨɡəbɨru	do-SBJ.2PL.MASC-MOOD.IMPERF-CONJUNCT	and do	ገበረ		
ክትገብር	kɨtɨɡəbɨr	do-SBJ.2SG.MASC-MOOD.IMPERF-CONJUNCT	and do	ገበረ		
ክትገብሮ	kɨtɨɡəbɨro	do-SBJ.2SG.MASC-OBJ.3SG.MASC-MOOD.IMPERF-CONJUNCT	and do	ገበረ		
ክትግለጽ	kɨtɨɡɨlət͡sʼ	təɡəlɨt͡sʼə-SBJ.2SG.MASC-MOOD.IMPERF.PASS-CONJUNCT	and was təɡəlɨt͡sʼə	ተገልጸ		
ክትግበሩ	kɨtɨɡɨbəru	administration-SBJ.2PL.MASC-MOOD.IMPERF.PASS-CONJUNCT	and was administration	ተገብረ		
ክትግበር	kɨtɨɡɨbər	administration-SBJ.3SG.FEM-MOOD.IMPERF.PASS-CONJUNCT	and was administration	ተገብረ		
ክትጓየ	kɨtɨɡʷajə	romp-SBJ.2SG.MASC-MOOD.IMPERF.RECIP.PASS-CONJUNCT	and was romp each other	ተጓየየ		
ክትጠርዕ	kɨtɨtʼərɨʕ	report-SBJ.2SG.MASC-MOOD.IMPERF-CONJUNCT	and report	ጠርዐ		
ክትጠፍእ	kɨtɨtʼəfɨʔ	out-SBJ.3SG.FEM-MOOD.IMPERF-CONJUNCT	and out	ጠፍአ		
ክትጣበቐሉ	kɨtɨtʼabəqʰəlu	tətʼabəqʰə-SBJ.3SG.FEM-OBJ.3SG.MASC.PREP-MOOD.IMPERF.RECIP.PASS-CONJUNCT	and was tətʼabəqʰə each other	ተጣበቐ		
ክትጥቀመለን	kɨtɨtʼɨqəmələn	use-SBJ.3SG.FEM-OBJ.3PL.FEM.PREP-MOOD.IMPERF.PASS-CONJUNCT	and was use	ተጠቕመ		
ክትጥቀመሉ	kɨtɨtʼɨqəməlu	use-SBJ.2SG.MASC-OBJ.3SG.MASC.PREP-MOOD.IMPERF.PASS-CONJUNCT	and was use	ተጠቕመ		
ክትጻወት	kɨtɨt͡sʼawət	play-SBJ.2SG.MASC-MOOD.IMPERF.RECIP.PASS-CONJUNCT	and was play each other	ተጻወተ		
ክትጽሕፍ	kɨtɨt͡sʼɨħɨf	write-SBJ.2SG.MASC-MOOD.IMPERF-CONJUNCT	and write	ጸሓፈ		
ክትጽበ	kɨtɨt͡sʼɨbə	expect-SBJ.2SG.MASC-MOOD.IMPERF.PASS-CONJUNCT	and was expect	ተጸበየ		
ክትጽዕር	kɨtɨt͡sʼɨʕɨr	do one's best-SBJ.3SG.FEM-MOOD.IMPERF-CONJUNCT	and do one's best	ጸዓረ		
ክትፈሊ	kɨtɨfəli	tell-SBJ.3SG.FEM-MOOD.IMPERF-CONJUNCT	and tell	ፈለየ		
ክትፈልጡ	kɨtɨfəlɨtʼu	tell-SBJ.2PL.MASC-MOOD.IMPERF-CONJUNCT	and tell	ፈለጠ		
ክትፈልጥ	kɨtɨfəlɨtʼ	tell-SBJ.3SG.FEM-MOOD.IMPERF-CONJUNCT	and tell	ፈለጠ		
ክትፈልጦ	kɨtɨfəlɨtʼo	tell-SBJ.3SG.FEM-OBJ.3SG.MASC-MOOD.IMPERF-CONJUNCT	and tell	ፈለጠ		
ክትፍጽም	kɨtɨfɨt͡sʼɨm	do-SBJ.2SG.MASC-MOOD.IMPERF-CONJUNCT	and do	ፈጸመ		
ክነቅፍ	kɨnəqɨf	review-SBJ.1SG-MOOD.IMPERF-CONJUNCT	and review	ነቐፈ		
ክነብረሉ	kɨnəbɨrəlu	be-SBJ.1PL-OBJ.3SG.MASC.PREP-MOOD.IMPERF-CONJUNCT	and be	ነበረ		
ክነብረላ	kɨnəbɨrəla	fly-SBJ.1PL-OBJ.3SG.FEM.PREP-MOOD.IMPERF.TRANS-CONJUNCT	and fly	ኣብረረ		
ክነብሩ	kɨnəbɨru	be-SBJ.3PL.MASC-MOOD.IMPERF-CONJUNCT	and be	ነበረ		
ክነብራ	kɨnəbɨra	fly-SBJ.1PL-OBJ.3SG.FEM-MOOD.IMPERF.TRANS-CONJUNCT	and fly	ኣብረረ		
ክነብራሉ	kɨnəbɨralu	be-SBJ.3PL.FEM-OBJ.3SG.MASC.PREP-MOOD.IMPERF-CONJUNCT	and be	ነበረ		
ክነብር	kɨnəbɨr	be-SBJ.3SG.MASC-MOOD.IMPERF-CONJUNCT	and be	ነበረ		
ክነብርህ	kɨnəbɨrɨh	explain-SBJ.1PL-MOOD.IMPERF.TRANS-CONJUNCT	and explain	ኣብርሀ		
ክነኽብሮም	kɨnəxɨbɨrom	regard-SBJ.1PL-OBJ.3PL.MASC-MOOD.IMPERF.TRANS-CONJUNCT	and regard	ኣኽበረ		
ክነውሕ	kɨnəwɨħ	noħə-SBJ.1SG-MOOD.IMPERF-CONJUNCT	and noħə	ኖሐ		
ክነግረኩም	kɨnəɡɨrəkum	tell-SBJ.1SG-OBJ.2PL.MASC-MOOD.IMPERF-CONJUNCT	and tell	ነገረ		
ክነግረኪ	kɨnəɡɨrəki	tell-SBJ.1SG-OBJ.2SG.FEM-MOOD.IMPERF-CONJUNCT	and tell	ነገረ		
ክነግሮ	kɨnəɡɨro	tell-SBJ.1SG-OBJ.3SG.MASC-MOOD.IMPERF-CONJUNCT	and tell	ነገረ		
ክነፍስ	kɨnəfɨs	escape-SBJ.3SG.MASC-MOOD.IMPERF-CONJUNCT	and escape	ነፈሰ		
ክንሃንጽ	kɨnɨhanɨt͡sʼ	hənət͡sʼə-SBJ.1PL-MOOD.IMPERF-CONJUNCT	and hənət͡sʼə	ሀነጸ		
ክንህብ	kɨnɨhɨb	find-SBJ.1PL-MOOD.IMPERF-CONJUNCT	and find	ሃበ		
ክንህቦ	kɨnɨhɨbo	find-SBJ.1PL-OBJ.3SG.MASC-MOOD.IMPERF-CONJUNCT	and find	ሃበ		
ክንለብስን	kɨnɨləbɨsɨn	wear-SBJ.1PL-MOOD.IMPERF-CONJUNCT	and wear	ለበሰ		
ክንላዘብን	kɨnɨlazəbɨn	discuss-SBJ.1PL-MOOD.IMPERF.RECIP.PASS-CONJUNCT	and was discuss each other	ተላዘበ		
ክንሓልፍ	kɨnɨħalɨf	ħələfə-SBJ.1PL-MOOD.IMPERF-CONJUNCT	and ħələfə	ሐለፈ		
ክንሓልፎ	kɨnɨħalɨfo	ħələfə-SBJ.1PL-OBJ.3SG.MASC-MOOD.IMPERF-CONJUNCT	and ħələfə	ሐለፈ		
ክንሓስብ	kɨnɨħasɨb	ħəsəbə-SBJ.1PL-MOOD.IMPERF-CONJUNCT	and ħəsəbə	ሐሰበ		
ክንሕብር	kɨnɨħɨbɨr	ħəbərə-SBJ.1PL-MOOD.IMPERF-CONJUNCT	and ħəbərə	ሐበረ		
ክንሕወስ	kɨnɨħɨwəs	təħəwəsə-SBJ.1PL-MOOD.IMPERF.PASS-CONJUNCT	and was təħəwəsə	ተሐወሰ		
ክንሕዞ	kɨnɨħɨzo	get-SBJ.1PL-OBJ.3SG.MASC-MOOD.IMPERF-CONJUNCT	and get	ሓዘ		
ክንሕጐሰሉን	kɨnɨħɨɡʷəsəlun	təħəɡosə-SBJ.1PL-OBJ.3SG.MASC.PREP-MOOD.IMPERF.PASS-CONJUNCT	and was təħəɡosə	ተሐጎሰ		
ክንመልስ	kɨnɨməlɨs	answer-SBJ.1PL-MOOD.IMPERF-CONJUNCT	and answer	መለሰ		
ክንመርጽ	kɨnɨmərɨt͡sʼ	return-SBJ.1PL-MOOD.IMPERF-CONJUNCT	and return	መረጸ		
ክንመስል	kɨnɨməsɨl	think-SBJ.1PL-MOOD.IMPERF-CONJUNCT	and think	መሰለ		
ክንመክር	kɨnɨməkɨr	recommend-SBJ.1PL-MOOD.IMPERF-CONJUNCT	and recommend	መኸረ		
ክንምለስ	kɨnɨmɨləs	revert-SBJ.1PL-MOOD.IMPERF.PASS-CONJUNCT	and was revert	ተመልሰ		
ክንምልሶ	kɨnɨmɨlɨso	answer-SBJ.1PL-OBJ.3SG.MASC-MOOD.IMPERF-CONJUNCT	and answer	መለሰ		
ክንምርምርን	kɨnɨmɨrɨmɨrɨn	look-SBJ.1PL-MOOD.IMPERF-CONJUNCT	and look	መርመረ		
ክንምስርት	kɨnɨmɨsɨrɨt	found-SBJ.1PL-MOOD.IMPERF-CONJUNCT	and found	መስረተ		
ክንረክብ	kɨnɨrəkɨb	get-SBJ.1PL-MOOD.IMPERF-CONJUNCT	and get	ረኸበ		
ክንረኽበሉ	kɨnɨrəxɨbəlu	get-SBJ.1PL-OBJ.3SG.MASC.PREP-MOOD.IMPERF-CONJUNCT	and get	ረኸበ		
ክንረኽቦ	kɨnɨrəxɨbo	get-SBJ.1PL-OBJ.3SG.MASC-MOOD.IMPERF-CONJUNCT	and get	ረኸበ		
ክንረዳድኣሉ	kɨnɨrədadɨʔalu	rədadɨʔə-SBJ.1PL-OBJ.3SG.MASC.PREP-MOOD.IMPERF.ITER-CONJUNCT	and rədadɨʔə	ረዳድአ		
ክንራኸበሉ	kɨnɨraxəbəlu	meet-SBJ.1PL-OBJ.3SG.MASC.PREP-MOOD.IMPERF.RECIP.PASS-CONJUNCT	and was meet each other	ተራኸበ		
ክንራኸብ	kɨnɨraxəb	meet-SBJ.1PL-MOOD.IMPERF.RECIP.PASS-CONJUNCT	and was meet each other	ተራኸበ		
ክንርኢ	kɨnɨrɨʔi	see-SBJ.1PL-MOOD.IMPERF-CONJUNCT	and see	ረኣየ		
ክንርእዮ	kɨnɨrɨʔɨjo	see-SBJ.1PL-OBJ.3SG.MASC-MOOD.IMPERF-CONJUNCT	and see	ረኣየ		
ክንርዳእ	kɨnɨrɨdaʔ	get-SBJ.1PL-MOOD.IMPERF.PASS-CONJUNCT	and was get	ተረድአ		
ክንርድኦ	kɨnɨrɨdɨʔo	aid-SBJ.1PL-OBJ.3SG.MASC-MOOD.IMPERF-CONJUNCT	and aid	ረድአ		
ክንሰምዕ	kɨnɨsəmɨʕ	hear-SBJ.1PL-MOOD.IMPERF-CONJUNCT	and hear	ሰምዐ		
ክንሰምዖ	kɨnɨsəmɨʕo	hear-SBJ.1PL-OBJ.3SG.MASC-MOOD.IMPERF-CONJUNCT	and hear	ሰምዐ		
ክንሰርሓሉ	kɨnɨsərɨħalu	do-SBJ.1PL-OBJ.3SG.MASC.PREP-MOOD.IMPERF-CONJUNCT	and do	ሰርሐ		
ክንሰርሕ	kɨnɨsərɨħ	do-SBJ.1PL-MOOD.IMPERF-CONJUNCT	and do	ሰርሐ		
ክንሰርሕን	kɨnɨsərɨħɨn	do-SBJ.1PL-MOOD.IMPERF-CONJUNCT	and do	ሰርሐ		
ክንሰቲ	kɨnɨsəti	drink-SBJ.1PL-MOOD.IMPERF-CONJUNCT	and drink	ሰተየ		
ክንሰግር	kɨnɨsəɡɨr	traverse-SBJ.1PL-MOOD.IMPERF-CONJUNCT	and traverse	ሰገረ		
ክንሳተፍ	kɨnɨsatəf	share-SBJ.1PL-MOOD.IMPERF.RECIP.PASS-CONJUNCT	and was share each other	ተሳተፈ		
ክንስሕቶ	kɨnɨsɨħɨto	miss-SBJ.1PL-OBJ.3SG.MASC-MOOD.IMPERF-CONJUNCT	and miss	ሰሓተ		
ክንስከምን	kɨnɨsɨkəmɨn	carry-SBJ.1PL-MOOD.IMPERF.PASS-CONJUNCT	and was carry	ተሰከመ		
ክንስዕብ	kɨnɨsɨʕɨb	result-SBJ.1PL-MOOD.IMPERF-CONJUNCT	and result	ሰዓበ		
ክንቀርብ	kɨnɨqərɨb	help-SBJ.1PL-MOOD.IMPERF-CONJUNCT	and help	ቀረበ		
ክንቀሳቐሱሉ	kɨnɨqəsaqʰəsulu	walk-SBJ.3PL.MASC-OBJ.3SG.MASC.PREP-MOOD.IMPERF.PASS-CONJUNCT	and was walk	ተንቀሳቐሰ		
ክንቀሳቐስ	kɨnɨqəsaqʰəs	walk-SBJ.1SG-MOOD.IMPERF.PASS-CONJUNCT	and was walk	ተንቀሳቐሰ		
ክንቃለስ	kɨnɨqaləs	struggle-SBJ.1PL-MOOD.IMPERF.PASS-CONJUNCT	and was struggle	ተቓለሰ		
ክንቃወምን	kɨnɨqawəmɨn	dispute-SBJ.1PL-MOOD.IMPERF.RECIP.PASS-CONJUNCT	and was dispute each other	ተቓወመ		
ክንቅበሎ	kɨnɨqɨbəlo	follow-SBJ.1PL-OBJ.3SG.MASC-MOOD.IMPERF.PASS-CONJUNCT	and was follow	ተቐበለ		
ክንቅበሎስ	kɨnɨqɨbəlos	follow-SBJ.1PL-OBJ.3SG.MASC-MOOD.IMPERF.PASS-CONJUNCT	and was follow	ተቐበለ		
ክንቅበሎን	kɨnɨqɨbəlon	follow-SBJ.1PL-OBJ.3SG.MASC-MOOD.IMPERF.PASS-CONJUNCT	and was follow	ተቐበለ		
ክንበልዕ	kɨnɨbəlɨʕ	mouth-SBJ.1PL-MOOD.IMPERF-CONJUNCT	and mouth	በልዐ		
ክንበር	kɨnɨbər	tənəbɨrə-SBJ.1SG-MOOD.IMPERF.PASS-CONJUNCT	and was tənəbɨrə	ተነብረ		
ክንበብ	kɨnɨbəb	tənəbə-SBJ.3SG.MASC-MOOD.IMPERF.PASS-CONJUNCT	and was tənəbə	ተነበ		
ክንበጻጻሕ	kɨnɨbət͡sʼat͡sʼaħ	təbət͡sʼat͡sʼɨħə-SBJ.1PL-MOOD.IMPERF.ITER.PASS-CONJUNCT	and was təbət͡sʼat͡sʼɨħə	ተበጻጽሐ		
ክንበጽሕ	kɨnɨbət͡sʼɨħ	come-SBJ.1PL-MOOD.IMPERF-CONJUNCT	and come	በጽሐ		
ክንብለን	kɨnɨbɨlən	say-SBJ.1PL-OBJ.3PL.FEM-MOOD.IMPERF-CONJUNCT	and say	በለ		
ክንብል	kɨnɨbɨl	say-SBJ.1PL-MOOD.IMPERF-CONJUNCT	and say	በለ		
ክንብልን	kɨnɨbɨlɨn	say-SBJ.1PL-MOOD.IMPERF-CONJUNCT	and say	በለ		
ክንብሎ	kɨnɨbɨlo	say-SBJ.1PL-OBJ.3SG.MASC-MOOD.IMPERF-CONJUNCT	and say	በለ		
ክንብሎም	kɨnɨbɨlom	say-SBJ.1PL-OBJ.3PL.MASC-MOOD.IMPERF-CONJUNCT	and say	በለ		
ክንተክል	kɨnɨtəkɨl	pitch-SBJ.1PL-MOOD.IMPERF-CONJUNCT	and pitch	ተኸለ		
ክንኣምን	kɨnɨʔamɨn	ʔəmənə-SBJ.1PL-MOOD.IMPERF-CONJUNCT	and ʔəmənə	አመነ		
ክንኣቱ	kɨnɨʔatu	ʔətəwə-SBJ.1PL-MOOD.IMPERF-CONJUNCT	and ʔətəwə	አተወ		
ክንከውን	kɨnɨkəwɨn	be-SBJ.1PL-MOOD.IMPERF-CONJUNCT	and be	ኮነ		
ክንከይድ	kɨnɨkəjɨd	off-SBJ.1PL-MOOD.IMPERF-CONJUNCT	and off	ከደ		
ክንከፍል	kɨnɨkəfɨl	pay-SBJ.1PL-MOOD.IMPERF-CONJUNCT	and pay	ከፈለ		
ክንክልክሎ	kɨnɨkɨlɨkɨlo	keep-SBJ.1PL-OBJ.3SG.MASC-MOOD.IMPERF-CONJUNCT	and keep	ከልከለ		
ክንክእል	kɨnɨkɨʔɨl	suffer-SBJ.1PL-MOOD.IMPERF-CONJUNCT	and suffer	ከኣለ		
ክንወስድ	kɨnɨwəsɨd	have-SBJ.1PL-MOOD.IMPERF-CONJUNCT	and have	ወሰደ		
ክንወስዶ	kɨnɨwəsɨdo	have-SBJ.1PL-OBJ.3SG.MASC-MOOD.IMPERF-CONJUNCT	and have	ወሰደ		
ክንወጽእ	kɨnɨwət͡sʼɨʔ	overcome-SBJ.1PL-MOOD.IMPERF-CONJUNCT	and overcome	ወጽአ		
ክንውዕልን	kɨnɨwɨʕɨlɨn	wəʕalə-SBJ.1PL-MOOD.IMPERF-CONJUNCT	and wəʕalə	ወዓለ		
ክንዕቅቦ	kɨnɨʕɨqɨbo	ʕəqəbə-SBJ.1PL-OBJ.3SG.MASC-MOOD.IMPERF-CONJUNCT	and ʕəqəbə	ዐቀበ		
ክንዕዘብ	kɨnɨʕɨzəb	təʕəzəbə-SBJ.1PL-MOOD.IMPERF.PASS-CONJUNCT	and was təʕəzəbə	ተዐዘበ		
ክንዛረበሉ	kɨnɨzarəbəlu	say-SBJ.1PL-OBJ.3SG.MASC.PREP-MOOD.IMPERF.RECIP.PASS-CONJUNCT	and was say each other	ተዛረበ		
ክንዛረብ	kɨnɨzarəb	say-SBJ.1PL-MOOD.IMPERF.RECIP.PASS-CONJUNCT	and was say each other	ተዛረበ		
ክንዝቲ	kɨnɨzɨti	talk-SBJ.1PL-MOOD.IMPERF-CONJUNCT	and talk	ዘተየ		
ክንዝትን	kɨnɨzɨtɨn	talk-SBJ.1PL-MOOD.IMPERF-CONJUNCT	and talk	ዘተየ		
ክንዝንግዖ	kɨnɨzɨnɨɡɨʕo	zənɨɡɨʕə-SBJ.1PL-OBJ.3SG.MASC-MOOD.IMPERF-CONJUNCT	and zənɨɡɨʕə	ዘንግዐ		
ክንዝክር	kɨnɨzɨkɨr	remember-SBJ.1PL-MOOD.IMPERF-CONJUNCT	and remember	ዘከረ		
ክንዝክሮ	kɨnɨzɨkɨro	remember-SBJ.1PL-OBJ.3SG.MASC-MOOD.IMPERF-CONJUNCT	and remember	ዘከረ		
ክንዝክሮም	kɨnɨzɨkɨrom	remember-SBJ.1PL-OBJ.3PL.MASC-MOOD.IMPERF-CONJUNCT	and remember	ዘከረ		
ክንድሕን	kɨnɨdɨħɨn	survive-SBJ.1PL-MOOD.IMPERF-CONJUNCT	and survive	ደሓነ		
ክንድግፎ	kɨnɨdɨɡɨfo	aid-SBJ.1PL-OBJ.3SG.MASC-MOOD.IMPERF-CONJUNCT	and aid	ደገፈ		
ክንጅምረሉን	kɨnɨd͡ʒɨmɨrəlun	go-SBJ.1PL-OBJ.3SG.MASC.PREP-MOOD.IMPERF-CONJUNCT	and go	ጀመረ		
ክንጅምር	kɨnɨd͡ʒɨmɨr	go-SBJ.1PL-MOOD.IMPERF-CONJUNCT	and go	ጀመረ		
ክንገልጻ	kɨnɨɡəlɨt͡sʼa	put-SBJ.1PL-OBJ.3SG.FEM-MOOD.IMPERF-CONJUNCT	and put	ገለጸ		
ክንገልጾ	kɨnɨɡəlɨt͡sʼo	put-SBJ.1PL-OBJ.3SG.MASC-MOOD.IMPERF-CONJUNCT	and put	ገለጸ		
ክንገር	kɨnɨɡər	learn-SBJ.3SG.MASC-MOOD.IMPERF.PASS-CONJUNCT	and was learn	ተነግረ		
ክንገብረልኩም	kɨnɨɡəbɨrəlɨkum	do-SBJ.1PL-OBJ.2PL.MASC.PREP-MOOD.IMPERF-CONJUNCT	and do	ገበረ		
ክንገብር	kɨnɨɡəbɨr	do-SBJ.1PL-MOOD.IMPERF-CONJUNCT	and do	ገበረ		
ክንገብርስ	kɨnɨɡəbɨrɨs	do-SBJ.1PL-MOOD.IMPERF-CONJUNCT	and do	ገበረ		
ክንገብሮ	kɨnɨɡəbɨro	do-SBJ.1PL-OBJ.3SG.MASC-MOOD.IMPERF-CONJUNCT	and do	ገበረ		
ክንገድፈልኪ	kɨnɨɡədɨfəlɨki	leave-SBJ.1PL-OBJ.2SG.FEM.PREP-MOOD.IMPERF-CONJUNCT	and leave	ገደፈ		
ክንጓዓዝ	kɨnɨɡʷaʕaz	təɡʷaʕəzə-SBJ.1PL-MOOD.IMPERF.RECIP.PASS-CONJUNCT	and was təɡʷaʕəzə each other	ተጓዐዘ		
ክንጠራጠረሉ	kɨnɨtʼəratʼərəlu	balk-SBJ.1PL-OBJ.3SG.MASC.PREP-MOOD.IMPERF.RECIP.PASS-CONJUNCT	and was balk each other	ተጠራጠረ		
ክንጠቅስ	kɨnɨtʼəqɨs	provide-SBJ.1PL-MOOD.IMPERF-CONJUNCT	and provide	ጠቐሰ		
ክንጠቕሶም	kɨnɨtʼəqʰɨsom	provide-SBJ.1PL-OBJ.3PL.MASC-MOOD.IMPERF-CONJUNCT	and provide	ጠቐሰ		
ክንጠፍእ	kɨnɨtʼəfɨʔ	out-SBJ.1PL-MOOD.IMPERF-CONJUNCT	and out	ጠፍአ		
ክንጥቀመሉ	kɨnɨtʼɨqəməlu	use-SBJ.1PL-OBJ.3SG.MASC.PREP-MOOD.IMPERF.PASS-CONJUNCT	and was use	ተጠቕመ		
ክንጥቀመሉን	kɨnɨtʼɨqəməlun	use-SBJ.1PL-OBJ.3SG.MASC.PREP-MOOD.IMPERF.PASS-CONJUNCT	and was use	ተጠቕመ		
ክንጥቀም	kɨnɨtʼɨqəm	use-SBJ.1PL-MOOD.IMPERF.PASS-CONJUNCT	and was use	ተጠቕመ		
ክንጸግ	kɨnɨt͡sʼəɡ	tənət͡sʼɨɡə-SBJ.3SG.MASC-MOOD.IMPERF.PASS-CONJUNCT	and was tənət͡sʼɨɡə	ተነጽገ		
ክንጽሕፍ	kɨnɨt͡sʼɨħɨf	write-SBJ.1PL-MOOD.IMPERF-CONJUNCT	and write	ጸሓፈ		
ክንጽበ	kɨnɨt͡sʼɨbə	expect-SBJ.1PL-MOOD.IMPERF.PASS-CONJUNCT	and was expect	ተጸበየ		
ክንጽዕረሉ	kɨnɨt͡sʼɨʕɨrəlu	do one's best-SBJ.1PL-OBJ.3SG.MASC.PREP-MOOD.IMPERF-CONJUNCT	and do one's best	ጸዓረ		
ክንጽዕር	kɨnɨt͡sʼɨʕɨr	do one's best-SBJ.1PL-MOOD.IMPERF-CONJUNCT	and do one's best	ጸዓረ		
ክንፈልጥ	kɨnɨfəlɨtʼ	tell-SBJ.1PL-MOOD.IMPERF-CONJUNCT	and tell	ፈለጠ		
ክንፈልጥን	kɨnɨfəlɨtʼɨn	tell-SBJ.1PL-MOOD.IMPERF-CONJUNCT	and tell	ፈለጠ		
ክንፈልጦ	kɨnɨfəlɨtʼo	tell-SBJ.1PL-OBJ.3SG.MASC-MOOD.IMPERF-CONJUNCT	and tell	ፈለጠ		
ክንፈትሕ	kɨnɨfətɨħ	answer-SBJ.1PL-MOOD.IMPERF-CONJUNCT	and answer	ፈትሐ		
ክንፈትሖ	kɨnɨfətɨħo	answer-SBJ.1PL-OBJ.3SG.MASC-MOOD.IMPERF-CONJUNCT	and answer	ፈትሐ		
ክንፍትን	kɨnɨfɨtɨn	try-SBJ.1PL-MOOD.IMPERF-CONJUNCT	and try	ፈተነ		
ክኢለ	kɨʔilə	suffer-SBJ.1SG-MOOD.GERNDV	suffer	ከኣለ		
ክኢሉ	kɨʔilu	suffer-SBJ.3SG.MASC-MOOD.GERNDV	suffer	ከኣለ		
ክኢላ	kɨʔila	suffer-SBJ.3SG.FEM-MOOD.GERNDV	suffer	ከኣለ		
ክኢልና	kɨʔilɨna	suffer-SBJ.1PL-MOOD.GERNDV	suffer	ከኣለ		
ክኣምነልኩም	kɨʔamɨnəlɨkum	ʔəmənə-SBJ.3SG.MASC-OBJ.2PL.MASC.PREP-MOOD.IMPERF-CONJUNCT	and ʔəmənə	አመነ		
ክኣምነና	kɨʔamɨnəna	ʔəmənə-SBJ.3SG.MASC-OBJ.1PL-MOOD.IMPERF-CONJUNCT	and ʔəmənə	አመነ		
ክኣምኑሉ	kɨʔamɨnulu	ʔəmənə-SBJ.3PL.MASC-OBJ.3SG.MASC.PREP-MOOD.IMPERF-CONJUNCT	and ʔəmənə	አመነ		
ክኣምን	kɨʔamɨn	ʔəmənə-SBJ.1SG-MOOD.IMPERF-CONJUNCT	and ʔəmənə	አመነ		
ክኣርዩ	kɨʔarɨju	ʔərəjə-SBJ.3PL.MASC-MOOD.IMPERF-CONJUNCT	and ʔərəjə	አረየ		
ክኣስር	kɨʔasɨr	ʔəsərə-SBJ.1SG-MOOD.IMPERF-CONJUNCT	and ʔəsərə	አሰረ		
ክኣስርን	kɨʔasɨrɨn	ʔəsərə-SBJ.1SG-MOOD.IMPERF-CONJUNCT	and ʔəsərə	አሰረ		
ክኣስሮም	kɨʔasɨrom	ʔəsərə-SBJ.3SG.MASC-OBJ.3PL.MASC-MOOD.IMPERF-CONJUNCT	and ʔəsərə	አሰረ		
ክኣቱ	kɨʔatu	ʔətəwə-SBJ.3SG.MASC-MOOD.IMPERF-CONJUNCT	and ʔətəwə	አተወ		
ክኣትዉ	kɨʔatɨwu	ʔətəwə-SBJ.3PL.MASC-MOOD.IMPERF-CONJUNCT	and ʔətəwə	አተወ		
ክኣትዋን	kɨʔatɨwan	ʔətəwə-SBJ.1SG-OBJ.3SG.FEM-MOOD.IMPERF-CONJUNCT	and ʔətəwə	አተወ		
ክኣትው	kɨʔatɨw	ʔətəwə-SBJ.1SG-MOOD.IMPERF-CONJUNCT	and ʔətəwə	አተወ		
ክኣትዎ	kɨʔatɨwo	ʔətəwə-SBJ.3SG.MASC-OBJ.3SG.MASC-MOOD.IMPERF-CONJUNCT	and ʔətəwə	አተወ		
ክእለ	kɨʔɨlə	təʔələ-SBJ.1SG-MOOD.IMPERF.PASS-CONJUNCT	and was təʔələ	ተአለ		
ክእሰሩ	kɨʔɨsəru	təʔəsɨrə-SBJ.3PL.MASC-MOOD.IMPERF.PASS-CONJUNCT	and was təʔəsɨrə	ተአስረ		
ክእሰር	kɨʔɨsər	təʔəsɨrə-SBJ.3SG.MASC-MOOD.IMPERF.PASS-CONJUNCT	and was təʔəsɨrə	ተአስረ		
ክእሰርን	kɨʔɨsərɨn	təʔəsɨrə-SBJ.1SG-MOOD.IMPERF.PASS-CONJUNCT	and was təʔəsɨrə	ተአስረ		
ክእከቡ	kɨʔɨkəbu	təʔəkəbə-SBJ.3PL.MASC-MOOD.IMPERF.PASS-CONJUNCT	and was təʔəkəbə	ተአከበ		
ክእከብ	kɨʔɨkəb	təʔəkəbə-SBJ.3SG.MASC-MOOD.IMPERF.PASS-CONJUNCT	and was təʔəkəbə	ተአከበ		
ክእውጅ	kɨʔɨwɨd͡ʒ	ʔəwəd͡ʒə-SBJ.1SG-MOOD.IMPERF-CONJUNCT	and ʔəwəd͡ʒə	አወጀ		
ክከላኸል	kɨkəlaxəl	protect-SBJ.1SG-MOOD.IMPERF.RECIP.PASS-CONJUNCT	and was protect each other	ተኸላኸለ		
ክከላኸልን	kɨkəlaxəlɨn	protect-SBJ.3SG.MASC-MOOD.IMPERF.RECIP.PASS-CONJUNCT	and was protect each other	ተኸላኸለ		
ክከታተል	kɨkətatəl	attend-SBJ.3SG.MASC-MOOD.IMPERF.ITER.PASS-CONJUNCT	and was attend	ተኸታተለ		
ክከታተሎን	kɨkətatəlon	attend-SBJ.1SG-OBJ.3SG.MASC-MOOD.IMPERF.ITER.PASS-CONJUNCT	and was attend	ተኸታተለ		
ክካየድ	kɨkajəd	təxajədə-SBJ.1SG-MOOD.IMPERF.RECIP.PASS-CONJUNCT	and was təxajədə each other	ተኻየደ		
ክካየዶ	kɨkajədo	təxajədə-SBJ.1SG-MOOD.IMPERF.RECIP.PASS.Q-CONJUNCT	and was təxajədə each other?	ተኻየደ		
ክካፈሉ	kɨkafəlu	share-SBJ.3PL.MASC-MOOD.IMPERF.RECIP.PASS-CONJUNCT	and was share each other	ተኻፈለ		
ክኸብረላ	kɨxəbɨrəla	kəbərə-SBJ.1SG-OBJ.3SG.FEM.PREP-MOOD.IMPERF-CONJUNCT	and kəbərə	ከበረ		
ክኸብር	kɨxəbɨr	kəbərə-SBJ.3SG.MASC-MOOD.IMPERF-CONJUNCT	and kəbərə	ከበረ		
ክኸውን	kɨxəwɨn	be-SBJ.1SG-MOOD.IMPERF-CONJUNCT	and be	ኮነ		
ክኸውንን	kɨxəwɨnɨn	be-SBJ.1SG-MOOD.IMPERF-CONJUNCT	and be	ኮነ		
ክኸይድ	kɨxəjɨd	off-SBJ.1SG-MOOD.IMPERF-CONJUNCT	and off	ከደ		
ክኸይድን	kɨxəjɨdɨn	off-SBJ.3SG.MASC-MOOD.IMPERF-CONJUNCT	and off	ከደ		
ክኸዱ	kɨxədu	off-SBJ.3PL.MASC-MOOD.IMPERF-CONJUNCT	and off	ከደ		
ክኸዳ	kɨxəda	off-SBJ.3SG.MASC-OBJ.3SG.FEM-MOOD.IMPERF-CONJUNCT	and off	ከደ		
ክኸፍሉ	kɨxəfɨlu	pay-SBJ.3PL.MASC-MOOD.IMPERF-CONJUNCT	and pay	ከፈለ		
ክኸፍል	kɨxəfɨl	pay-SBJ.3SG.MASC-MOOD.IMPERF-CONJUNCT	and pay	ከፈለ		
ክኸፍልዎ	kɨxəfɨlɨwo	pay-SBJ.3PL.MASC-OBJ.3SG.MASC-MOOD.IMPERF-CONJUNCT	and pay	ከፈለ		
ክኽበር	kɨxɨbər	təxəbɨrə-SBJ.3SG.MASC-MOOD.IMPERF.PASS-CONJUNCT	and was təxəbɨrə	ተኸብረ		
ክኽተል	kɨxɨtəl	follow-SBJ.3SG.MASC-MOOD.IMPERF.PASS-CONJUNCT	and was follow	ተኸተለ		
ክኽተሎ	kɨxɨtəlo	follow-SBJ.1SG-OBJ.3SG.MASC-MOOD.IMPERF.PASS-CONJUNCT	and was follow	ተኸተለ		
ክኽተሎም	kɨxɨtəlom	follow-SBJ.1SG-OBJ.3PL.MASC-MOOD.IMPERF.PASS-CONJUNCT	and was follow	ተኸተለ		
ክኽእል	kɨxɨʔɨl	suffer-SBJ.1SG-MOOD.IMPERF-CONJUNCT	and suffer	ከኣለ		
ክኽፈል	kɨxɨfəl	təxəfɨlə-SBJ.3SG.MASC-MOOD.IMPERF.PASS-CONJUNCT	and was təxəfɨlə	ተኸፍለ		
ክኽፈት	kɨxɨfət	təxəfɨtə-SBJ.3SG.MASC-MOOD.IMPERF.PASS-CONJUNCT	and was təxəfɨtə	ተኸፍተ		
ክኾነልና	kɨxonəlɨna	be-SBJ.3SG.MASC-OBJ.1PL.PREP-MOOD.IMPERF-CONJUNCT	and be	ኮነ		
ክኾነኒ	kɨxonəni	be-SBJ.3SG.MASC-OBJ.1SG-MOOD.IMPERF-CONJUNCT	and be	ኮነ		
ክኾነና	kɨxonəna	be-SBJ.3SG.MASC-OBJ.1PL-MOOD.IMPERF-CONJUNCT	and be	ኮነ		
ክኾነናን	kɨxonənan	be-SBJ.3SG.MASC-OBJ.1PL-MOOD.IMPERF-CONJUNCT	and be	ኮነ		
ክኾነኩም	kɨxonəkum	be-SBJ.1SG-OBJ.2PL.MASC-MOOD.IMPERF-CONJUNCT	and be	ኮነ		
ክኾኑ	kɨxonu	be-SBJ.3PL.MASC-MOOD.IMPERF-CONJUNCT	and be	ኮነ		
ክኾና	kɨxona	be-SBJ.3SG.MASC-OBJ.3SG.FEM-MOOD.IMPERF-CONJUNCT	and be	ኮነ		
ክኾንዋ	kɨxonɨwa	be-SBJ.3PL.MASC-OBJ.3SG.FEM-MOOD.IMPERF-CONJUNCT	and be	ኮነ		
ክዅነን	kɨxʷɨnən	təxonənə-SBJ.1SG-MOOD.IMPERF.PASS-CONJUNCT	and was təxonənə	ተኾነነ		
ክወሃበኩም	kɨwəhabəkum	təwəhabə-SBJ.3SG.MASC-OBJ.2PL.MASC-MOOD.IMPERF.PASS-CONJUNCT	and was təwəhabə	ተወሃበ		
ክወሃብ	kɨwəhab	təwəhabə-SBJ.3SG.MASC-MOOD.IMPERF.PASS-CONJUNCT	and was təwəhabə	ተወሃበ		
ክወሃቦ	kɨwəhabo	təwəhabə-SBJ.3SG.MASC-OBJ.3SG.MASC-MOOD.IMPERF.PASS-CONJUNCT	and was təwəhabə	ተወሃበ		
ክወሃቦም	kɨwəhabom	təwəhabə-SBJ.1SG-OBJ.3PL.MASC-MOOD.IMPERF.PASS-CONJUNCT	and was təwəhabə	ተወሃበ		
ክወርዱ	kɨwərɨdu	fall-SBJ.3PL.MASC-MOOD.IMPERF-CONJUNCT	and fall	ወረደ		
ክወርድ	kɨwərɨd	fall-SBJ.1SG-MOOD.IMPERF-CONJUNCT	and fall	ወረደ		
ክወርዶ	kɨwərɨdo	fall-SBJ.3SG.MASC-OBJ.3SG.MASC-MOOD.IMPERF-CONJUNCT	and fall	ወረደ		
ክወስዱ	kɨwəsɨdu	have-SBJ.3PL.MASC-MOOD.IMPERF-CONJUNCT	and have	ወሰደ		
ክወስዱን	kɨwəsɨdun	have-SBJ.3PL.MASC-MOOD.IMPERF-CONJUNCT	and have	ወሰደ		
ክወስድ	kɨwəsɨd	have-SBJ.1SG-MOOD.IMPERF-CONJUNCT	and have	ወሰደ		
ክወስዶ	kɨwəsɨdo	have-SBJ.3SG.MASC-OBJ.3SG.MASC-MOOD.IMPERF-CONJUNCT	and have	ወሰደ		
ክወድቁ	kɨwədɨqu	fall-SBJ.3PL.MASC-MOOD.IMPERF-CONJUNCT	and fall	ወደቐ		
ክወድቕ	kɨwədɨqʰ	fall-SBJ.3SG.MASC-MOOD.IMPERF-CONJUNCT	and fall	ወደቐ		
ክወጽእ	kɨwət͡sʼɨʔ	overcome-SBJ.1SG-MOOD.IMPERF-CONJUNCT	and overcome	ወጽአ		
ክውሃቦ	kɨwɨhabo	təwəhabə-SBJ.3SG.MASC-OBJ.3SG.MASC-MOOD.IMPERF.PASS-CONJUNCT	and was təwəhabə	ተወሃበ		
ክውሕዙ	kɨwɨħɨzu	flow-SBJ.3PL.MASC-MOOD.IMPERF-CONJUNCT	and flow	ወሓዘ		
ክውሰን	kɨwɨsən	determine-SBJ.1SG-MOOD.IMPERF.PASS-CONJUNCT	and was determine	ተወሰነ		
ክውሰዱ	kɨwɨsədu	təwəsɨdə-SBJ.3PL.MASC-MOOD.IMPERF.PASS-CONJUNCT	and was təwəsɨdə	ተወስደ		
ክውሰድ	kɨwɨsəd	təwəsɨdə-SBJ.1SG-MOOD.IMPERF.PASS-CONJUNCT	and was təwəsɨdə	ተወስደ		
ክውስን	kɨwɨsɨn	determine-SBJ.1SG-MOOD.IMPERF-CONJUNCT	and determine	ወሰነ		
ክውስኽ	kɨwɨsɨx	increase-SBJ.3SG.MASC-MOOD.IMPERF-CONJUNCT	and increase	ወሰኸ		
ክውንን	kɨwɨnɨn	own-SBJ.3SG.MASC-MOOD.IMPERF-CONJUNCT	and own	ወነነ		
ክውዕልን	kɨwɨʕɨlɨn	wəʕalə-SBJ.3SG.MASC-MOOD.IMPERF-CONJUNCT	and wəʕalə	ወዓለ		
ክውዳእ	kɨwɨdaʔ	out-SBJ.3SG.MASC-MOOD.IMPERF.PASS-CONJUNCT	and was out	ተወድአ		
ክውድእ	kɨwɨdɨʔ	out-SBJ.3SG.MASC-MOOD.IMPERF-CONJUNCT	and out	ወድአ		
ክውገድ	kɨwɨɡəd	avoid-SBJ.1SG-MOOD.IMPERF.PASS-CONJUNCT	and was avoid	ተወገደ		
ክውግዝን	kɨwɨɡɨzɨn	damn-SBJ.1SG-MOOD.IMPERF-CONJUNCT	and damn	ወገዘ		
ክዓርፍ	kɨʕarɨf	ʕərəfə-SBJ.1SG-MOOD.IMPERF-CONJUNCT	and ʕərəfə	ዐረፈ		
ክዓቢ	kɨʕabi	ʕəbəjə-SBJ.1SG-MOOD.IMPERF-CONJUNCT	and ʕəbəjə	ዐበየ		
ክዓብን	kɨʕabɨn	ʕəbəjə-SBJ.1SG-MOOD.IMPERF-CONJUNCT	and ʕəbəjə	ዐበየ		
ክዓዩ	kɨʕaju	ʕəjəjə-SBJ.3PL.MASC-MOOD.IMPERF-CONJUNCT	and ʕəjəjə	ዐየየ		
ክዕረ	kɨʕɨrə	təʕərəjə-SBJ.1SG-MOOD.IMPERF.PASS-CONJUNCT	and was təʕərəjə	ተዐረየ		
ክዕቀብ	kɨʕɨqəb	təʕəqəbə-SBJ.1SG-MOOD.IMPERF.PASS-CONJUNCT	and was təʕəqəbə	ተዐቀበ		
ክዕቅባ	kɨʕɨqɨba	ʕəqəbə-SBJ.1SG-OBJ.3SG.FEM-MOOD.IMPERF-CONJUNCT	and ʕəqəbə	ዐቀበ		
ክዕቅብ	kɨʕɨqɨb	ʕəqəbə-SBJ.1SG-MOOD.IMPERF-CONJUNCT	and ʕəqəbə	ዐቀበ		
ክዕንቅፎ	kɨʕɨnɨqɨfo	ʕənɨqəfə-SBJ.1SG-OBJ.3SG.MASC-MOOD.IMPERF-CONJUNCT	and ʕənɨqəfə	ዐንቀፈ		
ክዕንድርን	kɨʕɨnɨdɨrɨn	ʕənɨdərə-SBJ.1SG-MOOD.IMPERF-CONJUNCT	and ʕənɨdərə	ዐንደረ		
ክዕወት	kɨʕɨwət	təʕəwətə-SBJ.1SG-MOOD.IMPERF.PASS-CONJUNCT	and was təʕəwətə	ተዐወተ		
ክዕዘቡ	kɨʕɨzəbu	təʕəzəbə-SBJ.3PL.MASC-MOOD.IMPERF.PASS-CONJUNCT	and was təʕəzəbə	ተዐዘበ		
ክዕዘብ	kɨʕɨzəb	təʕəzəbə-SBJ.1SG-MOOD.IMPERF.PASS-CONJUNCT	and was təʕəzəbə	ተዐዘበ		
ክዕደል	kɨʕɨdəl	təʕədələ-SBJ.1SG-MOOD.IMPERF.PASS-CONJUNCT	and was təʕədələ	ተዐደለ		
ክዕድግ	kɨʕɨdɨɡ	ʕədəɡə-SBJ.1SG-MOOD.IMPERF-CONJUNCT	and ʕədəɡə	ዐደገ		
ክዕጾ	kɨʕɨt͡sʼo	təʕət͡sʼɨwə-SBJ.1SG-MOOD.IMPERF.PASS-CONJUNCT	and was təʕət͡sʼɨwə	ተዐጽወ		
ክዘራረብ	kɨzərarəb	negotiate-SBJ.1SG-MOOD.IMPERF.ITER.PASS-CONJUNCT	and was negotiate	ተዘራረበ		
ክዘንብ	kɨzənɨb	rain-SBJ.1SG-MOOD.IMPERF-CONJUNCT	and rain	ዘነበ		
ክዛረበሉ	kɨzarəbəlu	say-SBJ.3SG.MASC-OBJ.3SG.MASC.PREP-MOOD.IMPERF.RECIP.PASS-CONJUNCT	and was say each other	ተዛረበ		
ክዛረበላ	kɨzarəbəla	say-SBJ.3SG.MASC-OBJ.3SG.FEM.PREP-MOOD.IMPERF.RECIP.PASS-CONJUNCT	and was say each other	ተዛረበ		
ክዛረበላን	kɨzarəbəlan	say-SBJ.3SG.MASC-OBJ.3SG.FEM.PREP-MOOD.IMPERF.RECIP.PASS-CONJUNCT	and was say each other	ተዛረበ		
ክዛረቡ	kɨzarəbu	say-SBJ.3PL.MASC-MOOD.IMPERF.RECIP.PASS-CONJUNCT	and was say each other	ተዛረበ		
ክዛረቡሉ	kɨzarəbulu	say-SBJ.3PL.MASC-OBJ.3SG.MASC.PREP-MOOD.IMPERF.RECIP.PASS-CONJUNCT	and was say each other	ተዛረበ		
ክዛረቡን	kɨzarəbun	say-SBJ.3PL.MASC-MOOD.IMPERF.RECIP.PASS-CONJUNCT	and was say each other	ተዛረበ		
ክዛረባ	kɨzarəba	say-SBJ.3PL.FEM-MOOD.IMPERF.RECIP.PASS-CONJUNCT	and was say each other	ተዛረበ		
ክዛረብ	kɨzarəb	say-SBJ.3SG.MASC-MOOD.IMPERF.RECIP.PASS-CONJUNCT	and was say each other	ተዛረበ		
ክዛረቦ	kɨzarəbo	say-SBJ.1SG-OBJ.3SG.MASC-MOOD.IMPERF.RECIP.PASS-CONJUNCT	and was say each other	ተዛረበ		
ክዝመር	kɨzɨmər	sing-SBJ.3SG.MASC-MOOD.IMPERF.PASS-CONJUNCT	and was sing	ተዘመረ		
ክዝምሩ	kɨzɨmɨru	sing-SBJ.3PL.MASC-MOOD.IMPERF-CONJUNCT	and sing	ዘመረ		
ክዝምር	kɨzɨmɨr	sing-SBJ.1SG-MOOD.IMPERF-CONJUNCT	and sing	ዘመረ		
ክዝረበሉ	kɨzɨrəbəlu	təzərɨbə-SBJ.3SG.MASC-OBJ.3SG.MASC.PREP-MOOD.IMPERF.PASS-CONJUNCT	and was təzərɨbə	ተዘርበ		
ክዝረብ	kɨzɨrəb	təzərɨbə-SBJ.1SG-MOOD.IMPERF.PASS-CONJUNCT	and was təzərɨbə	ተዘርበ		
ክዝርጋሕ	kɨzɨrɨɡaħ	spread-SBJ.1SG-MOOD.IMPERF.PASS-CONJUNCT	and was spread	ተዘርግሐ		
ክዝርግሑ	kɨzɨrɨɡɨħu	spread-SBJ.3PL.MASC-MOOD.IMPERF-CONJUNCT	and spread	ዘርግሐ		
ክዝንጋዕ	kɨzɨnɨɡaʕ	təzənɨɡɨʕə-SBJ.3SG.MASC-MOOD.IMPERF.PASS-CONJUNCT	and was təzənɨɡɨʕə	ተዘንግዐ		
ክዝከሩን	kɨzɨkərun	remember-SBJ.3PL.MASC-MOOD.IMPERF.PASS-CONJUNCT	and was remember	ተዘከረ		
ክዝከር	kɨzɨkər	remember-SBJ.1SG-MOOD.IMPERF.PASS-CONJUNCT	and was remember	ተዘከረ		
ክዝክሮም	kɨzɨkɨrom	remember-SBJ.3SG.MASC-OBJ.3PL.MASC-MOOD.IMPERF-CONJUNCT	and remember	ዘከረ		
ክደሊ	kɨdəli	will-SBJ.3SG.MASC-MOOD.IMPERF-CONJUNCT	and will	ደለየ		
ክደጋገም	kɨdəɡaɡəm	and-SBJ.1SG-MOOD.IMPERF.ITER.PASS-CONJUNCT	and was and	ተደጋገመ		
ክደግም	kɨdəɡɨm	review-SBJ.1SG-MOOD.IMPERF-CONJUNCT	and review	ደገመ		
ክደፍእ	kɨdəfɨʔ	press-SBJ.3SG.MASC-MOOD.IMPERF-CONJUNCT	and press	ደፍአ		
ክዳኸም	kɨdaxəm	tədaxəmə-SBJ.1SG-MOOD.IMPERF.RECIP.PASS-CONJUNCT	and was tədaxəmə each other	ተዳኸመ		
ክድሕኑ	kɨdɨħɨnu	survive-SBJ.3PL.MASC-MOOD.IMPERF-CONJUNCT	and survive	ደሓነ		
ክድሕን	kɨdɨħɨn	survive-SBJ.1SG-MOOD.IMPERF-CONJUNCT	and survive	ደሓነ		
ክድረር	kɨdɨrər	dine-SBJ.3SG.MASC-MOOD.IMPERF.PASS-CONJUNCT	and was dine	ተደረረ		
ክድቅሱ	kɨdɨqɨsu	sleep-SBJ.3PL.MASC-MOOD.IMPERF-CONJUNCT	and sleep	ደቀሰ		
ክድቅስ	kɨdɨqɨs	sleep-SBJ.1SG-MOOD.IMPERF-CONJUNCT	and sleep	ደቀሰ		
ክድይብ	kɨdɨjɨb	rise-SBJ.1SG-MOOD.IMPERF-CONJUNCT	and rise	ደየበ		
ክድገም	kɨdɨɡəm	recur-SBJ.3SG.MASC-MOOD.IMPERF.PASS-CONJUNCT	and was recur	ተደግመ		
ክድግፈን	kɨdɨɡɨfən	aid-SBJ.1SG-OBJ.3PL.FEM-MOOD.IMPERF-CONJUNCT	and aid	ደገፈ		
ክድግፉ	kɨdɨɡɨfu	aid-SBJ.3PL.MASC-MOOD.IMPERF-CONJUNCT	and aid	ደገፈ		
ክድግፍ	kɨdɨɡɨf	aid-SBJ.1SG-MOOD.IMPERF-CONJUNCT	and aid	ደገፈ		
ክድግፎ	kɨdɨɡɨfo	aid-SBJ.3SG.MASC-OBJ.3SG.MASC-MOOD.IMPERF-CONJUNCT	and aid	ደገፈ		
ክጅመር	kɨd͡ʒɨmər	go-SBJ.1SG-MOOD.IMPERF.PASS-CONJUNCT	and was go	ተጀመረ		
ክጅምሩ	kɨd͡ʒɨmɨru	go-SBJ.3PL.MASC-MOOD.IMPERF-CONJUNCT	and go	ጀመረ		
ክጅምር	kɨd͡ʒɨmɨr	go-SBJ.1SG-MOOD.IMPERF-CONJUNCT	and go	ጀመረ		
ክገላገል	kɨɡəlaɡəl	disengage-SBJ.3SG.MASC-MOOD.IMPERF.RECIP.PASS-CONJUNCT	and was disengage each other	ተገላገለ		
ክገልጸልኩም	kɨɡəlɨt͡sʼəlɨkum	put-SBJ.1SG-OBJ.2PL.MASC.PREP-MOOD.IMPERF-CONJUNCT	and put	ገለጸ		
ክገልጹ	kɨɡəlɨt͡sʼu	put-SBJ.3PL.MASC-MOOD.IMPERF-CONJUNCT	and put	ገለጸ		
ክገልጹዎ	kɨɡəlɨt͡sʼuwo	put-SBJ.3PL.MASC-OBJ.3SG.MASC-MOOD.IMPERF-CONJUNCT	and put	ገለጸ		
ክገልጽ	kɨɡəlɨt͡sʼ	put-SBJ.3SG.MASC-MOOD.IMPERF-CONJUNCT	and put	ገለጸ		
ክገልጽን	kɨɡəlɨt͡sʼɨn	put-SBJ.3SG.MASC-MOOD.IMPERF-CONJUNCT	and put	ገለጸ		
ክገልጾ	kɨɡəlɨt͡sʼo	put-SBJ.1SG-OBJ.3SG.MASC-MOOD.IMPERF-CONJUNCT	and put	ገለጸ		
ክገብረሉ	kɨɡəbɨrəlu	do-SBJ.3SG.MASC-OBJ.3SG.MASC.PREP-MOOD.IMPERF-CONJUNCT	and do	ገበረ		
ክገብረልና	kɨɡəbɨrəlɨna	do-SBJ.3SG.MASC-OBJ.1PL.PREP-MOOD.IMPERF-CONJUNCT	and do	ገበረ		
ክገብረልካ	kɨɡəbɨrəlɨka	do-SBJ.1SG-OBJ.2SG.MASC.PREP-MOOD.IMPERF-CONJUNCT	and do	ገበረ		
ክገብረልካን	kɨɡəbɨrəlɨkan	do-SBJ.3SG.MASC-OBJ.2SG.MASC.PREP-MOOD.IMPERF-CONJUNCT	and do	ገበረ		
ክገብሩ	kɨɡəbɨru	do-SBJ.3PL.MASC-MOOD.IMPERF-CONJUNCT	and do	ገበረ		
ክገብሩሉ	kɨɡəbɨrulu	do-SBJ.3PL.MASC-OBJ.3SG.MASC.PREP-MOOD.IMPERF-CONJUNCT	and do	ገበረ		
ክገብሩን	kɨɡəbɨrun	do-SBJ.3PL.MASC-MOOD.IMPERF-CONJUNCT	and do	ገበረ		
ክገብሩዎ	kɨɡəbɨruwo	do-SBJ.3PL.MASC-OBJ.3SG.MASC-MOOD.IMPERF-CONJUNCT	and do	ገበረ		
ክገብራ	kɨɡəbɨra	do-SBJ.1SG-OBJ.3SG.FEM-MOOD.IMPERF-CONJUNCT	and do	ገበረ		
ክገብር	kɨɡəbɨr	do-SBJ.3SG.MASC-MOOD.IMPERF-CONJUNCT	and do	ገበረ		
ክገብርን	kɨɡəbɨrɨn	do-SBJ.1SG-MOOD.IMPERF-CONJUNCT	and do	ገበረ		
ክገብርዎ	kɨɡəbɨrɨwo	do-SBJ.3PL.MASC-OBJ.3SG.MASC-MOOD.IMPERF-CONJUNCT	and do	ገበረ		
ክገብሮ	kɨɡəbɨro	do-SBJ.3SG.MASC-OBJ.3SG.MASC-MOOD.IMPERF-CONJUNCT	and do	ገበረ		
ክገብሮም	kɨɡəbɨrom	do-SBJ.3SG.MASC-OBJ.3PL.MASC-MOOD.IMPERF-CONJUNCT	and do	ገበረ		
ክገዝእ	kɨɡəzɨʔ	buy-SBJ.3SG.MASC-MOOD.IMPERF-CONJUNCT	and buy	ገዝአ		
ክግለጽ	kɨɡɨlət͡sʼ	təɡəlɨt͡sʼə-SBJ.3SG.MASC-MOOD.IMPERF.PASS-CONJUNCT	and was təɡəlɨt͡sʼə	ተገልጸ		
ክግምት	kɨɡɨmɨt	say-SBJ.1SG-MOOD.IMPERF-CONJUNCT	and say	ገመተ		
ክግረም	kɨɡɨrəm	be-SBJ.1SG-MOOD.IMPERF.PASS-CONJUNCT	and was be	ተገረመ		
ክግበረሉ	kɨɡɨbərəlu	administration-SBJ.3SG.MASC-OBJ.3SG.MASC.PREP-MOOD.IMPERF.PASS-CONJUNCT	and was administration	ተገብረ		
ክግበረሎም	kɨɡɨbərəlom	administration-SBJ.3SG.MASC-OBJ.3PL.MASC.PREP-MOOD.IMPERF.PASS-CONJUNCT	and was administration	ተገብረ		
ክግበሩ	kɨɡɨbəru	administration-SBJ.3PL.MASC-MOOD.IMPERF.PASS-CONJUNCT	and was administration	ተገብረ		
ክግበር	kɨɡɨbər	administration-SBJ.1SG-MOOD.IMPERF.PASS-CONJUNCT	and was administration	ተገብረ		
ክግበርን	kɨɡɨbərɨn	administration-SBJ.1SG-MOOD.IMPERF.PASS-CONJUNCT	and was administration	ተገብረ		
ክግንዘቡ	kɨɡɨnɨzəbu	see-SBJ.3PL.MASC-MOOD.IMPERF.PASS-CONJUNCT	and was see	ተገንዘበ		
ክግዛእ	kɨɡɨzaʔ	buy-SBJ.1SG-MOOD.IMPERF.PASS-CONJUNCT	and was buy	ተገዝአ		
ክግደፍ	kɨɡɨdəf	təɡədɨfə-SBJ.1SG-MOOD.IMPERF.PASS-CONJUNCT	and was təɡədɨfə	ተገድፈ		
ክጠልባ	kɨtʼəlɨba	demand-SBJ.1SG-OBJ.3SG.FEM-MOOD.IMPERF-CONJUNCT	and demand	ጠለበ		
ክጠቅስ	kɨtʼəqɨs	provide-SBJ.1SG-MOOD.IMPERF-CONJUNCT	and provide	ጠቐሰ		
ክጠቕሶ	kɨtʼəqʰɨso	provide-SBJ.1SG-OBJ.3SG.MASC-MOOD.IMPERF-CONJUNCT	and provide	ጠቐሰ		
ክጠፍኡ	kɨtʼəfɨʔu	out-SBJ.3PL.MASC-MOOD.IMPERF-CONJUNCT	and out	ጠፍአ		
ክጠፍእ	kɨtʼəfɨʔ	out-SBJ.3SG.MASC-MOOD.IMPERF-CONJUNCT	and out	ጠፍአ		
ክጣበቕ	kɨtʼabəqʰ	tətʼabəqʰə-SBJ.3SG.MASC-MOOD.IMPERF.RECIP.PASS-CONJUNCT	and was tətʼabəqʰə each other	ተጣበቐ		
ክጥመት	kɨtʼɨmət	face-SBJ.1SG-MOOD.IMPERF.PASS-CONJUNCT	and was face	ተጠመተ		
ክጥርነፉ	kɨtʼɨrɨnəfu	pack-SBJ.3PL.MASC-MOOD.IMPERF.PASS-CONJUNCT	and was pack	ተጠርነፈ		
ክጥቀመሉ	kɨtʼɨqəməlu	use-SBJ.1SG-OBJ.3SG.MASC.PREP-MOOD.IMPERF.PASS-CONJUNCT	and was use	ተጠቕመ		
ክጥቀሙ	kɨtʼɨqəmu	use-SBJ.3PL.MASC-MOOD.IMPERF.PASS-CONJUNCT	and was use	ተጠቕመ		
ክጥቀሙሉ	kɨtʼɨqəmulu	use-SBJ.3PL.MASC-OBJ.3SG.MASC.PREP-MOOD.IMPERF.PASS-CONJUNCT	and was use	ተጠቕመ		
ክጥቀም	kɨtʼɨqəm	use-SBJ.3SG.MASC-MOOD.IMPERF.PASS-CONJUNCT	and was use	ተጠቕመ		
ክጥቀምን	kɨtʼɨqəmɨn	use-SBJ.3SG.MASC-MOOD.IMPERF.PASS-CONJUNCT	and was use	ተጠቕመ		
ክጥቀሱ	kɨtʼɨqəsu	tətʼəqʰɨsə-SBJ.3PL.MASC-MOOD.IMPERF.PASS-CONJUNCT	and was tətʼəqʰɨsə	ተጠቕሰ		
ክጥቀስ	kɨtʼɨqəs	tətʼəqʰɨsə-SBJ.1SG-MOOD.IMPERF.PASS-CONJUNCT	and was tətʼəqʰɨsə	ተጠቕሰ		
ክጥዕመለይ	kɨtʼɨʕɨmələj	taste-SBJ.3SG.MASC-OBJ.1SG.PREP-MOOD.IMPERF-CONJUNCT	and taste	ጠዓመ		
ክጥዕመና	kɨtʼɨʕɨməna	taste-SBJ.3SG.MASC-OBJ.1PL-MOOD.IMPERF-CONJUNCT	and taste	ጠዓመ		
ክጥዕመካ	kɨtʼɨʕɨməka	taste-SBJ.1SG-OBJ.2SG.MASC-MOOD.IMPERF-CONJUNCT	and taste	ጠዓመ		
ክጥዕም	kɨtʼɨʕɨm	taste-SBJ.3SG.MASC-MOOD.IMPERF-CONJUNCT	and taste	ጠዓመ		
ክጥዕሞ	kɨtʼɨʕɨmo	recover-SBJ.3SG.MASC-MOOD.IMPERF-CONJUNCT	and recover	ጠዓየ		
ክጸሉ	kɨt͡sʼəlu	affect-SBJ.3SG.MASC-MOOD.IMPERF-CONJUNCT	and affect	ጸለወ		
ክጸሓፍ	kɨt͡sʼəħaf	write-SBJ.1SG-MOOD.IMPERF.PASS-CONJUNCT	and was write	ተጸሓፈ		
ክጸሓፍን	kɨt͡sʼəħafɨn	write-SBJ.1SG-MOOD.IMPERF.PASS-CONJUNCT	and was write	ተጸሓፈ		
ክጸንሑ	kɨt͡sʼənɨħu	stay-SBJ.3PL.MASC-MOOD.IMPERF-CONJUNCT	and stay	ጸንሐ		
ክጸንሕ	kɨt͡sʼənɨħ	stay-SBJ.1SG-MOOD.IMPERF-CONJUNCT	and stay	ጸንሐ		
ክጻወቱ	kɨt͡sʼawətu	play-SBJ.3PL.MASC-MOOD.IMPERF.RECIP.PASS-CONJUNCT	and was play each other	ተጻወተ		
ክጻወት	kɨt͡sʼawət	play-SBJ.3SG.MASC-MOOD.IMPERF.RECIP.PASS-CONJUNCT	and was play each other	ተጻወተ		
ክጽሊ	kɨt͡sʼɨli	pray-SBJ.1SG-MOOD.IMPERF-CONJUNCT	and pray	ጸለየ		
ክጽሕፉ	kɨt͡sʼɨħɨfu	write-SBJ.3PL.MASC-MOOD.IMPERF-CONJUNCT	and write	ጸሓፈ		
ክጽሕፍ	kɨt͡sʼɨħɨf	write-SBJ.3SG.MASC-MOOD.IMPERF-CONJUNCT	and write	ጸሓፈ		
ክጽበ	kɨt͡sʼɨbə	expect-SBJ.3SG.MASC-MOOD.IMPERF.PASS-CONJUNCT	and was expect	ተጸበየ		
ክጽዋዕ	kɨt͡sʼɨwaʕ	call-SBJ.3SG.MASC-MOOD.IMPERF.PASS-CONJUNCT	and was call	ተጸውዐ		
ክጽውዑ	kɨt͡sʼɨwɨʕu	call-SBJ.3PL.MASC-MOOD.IMPERF-CONJUNCT	and call	ጸውዐ		
ክጽውዓ	kɨt͡sʼɨwɨʕa	call-SBJ.1SG-OBJ.3SG.FEM-MOOD.IMPERF-CONJUNCT	and call	ጸውዐ		
ክጽውዕ	kɨt͡sʼɨwɨʕ	call-SBJ.1SG-MOOD.IMPERF-CONJUNCT	and call	ጸውዐ		
ክጽዕራ	kɨt͡sʼɨʕɨra	do one's best-SBJ.3PL.FEM-MOOD.IMPERF-CONJUNCT	and do one's best	ጸዓረ		
ክጽዕር	kɨt͡sʼɨʕɨr	do one's best-SBJ.1SG-MOOD.IMPERF-CONJUNCT	and do one's best	ጸዓረ		
ክጽግዑን	kɨt͡sʼɨɡɨʕun	t͡sʼəɡɨʕə-SBJ.3PL.MASC-MOOD.IMPERF-CONJUNCT	and t͡sʼəɡɨʕə	ጸግዐ		
ክፈሉ	kɨfəlu	pay-SBJ.2PL.MASC-MOOD.IMP	pay	ከፈለ		
ክፈሊ	kɨfəli	tell-SBJ.3SG.MASC-MOOD.IMPERF-CONJUNCT	and tell	ፈለየ		
ክፈልጡ	kɨfəlɨtʼu	tell-SBJ.3PL.MASC-MOOD.IMPERF-CONJUNCT	and tell	ፈለጠ		
ክፈልጣ	kɨfəlɨtʼa	tell-SBJ.3PL.FEM-MOOD.IMPERF-CONJUNCT	and tell	ፈለጠ		
ክፈልጥ	kɨfəlɨtʼ	tell-SBJ.3SG.MASC-MOOD.IMPERF-CONJUNCT	and tell	ፈለጠ		
ክፈልጦ	kɨfəlɨtʼo	tell-SBJ.1SG-OBJ.3SG.MASC-MOOD.IMPERF-CONJUNCT	and tell	ፈለጠ		
ክፈርስ	kɨfərɨs	collapse-SBJ.1SG-MOOD.IMPERF-CONJUNCT	and collapse	ፈረሰ		
ክፈርድ	kɨfərɨd	try-SBJ.1SG-MOOD.IMPERF-CONJUNCT	and try	ፈረደ		
ክፈስስ	kɨfəsɨs	issue-SBJ.1SG-MOOD.IMPERF-CONJUNCT	and issue	ፈሰሰ		
ክፈት	kɨfət	open-SBJ.2SG.MASC-MOOD.IMP	open	ከፈተ		
ክፈትሑ	kɨfətɨħu	answer-SBJ.3PL.MASC-MOOD.IMPERF-CONJUNCT	and answer	ፈትሐ		
ክፈትሕ	kɨfətɨħ	answer-SBJ.1SG-MOOD.IMPERF-CONJUNCT	and answer	ፈትሐ		
ክፈትሕዎ	kɨfətɨħɨwo	answer-SBJ.3PL.MASC-OBJ.3SG.MASC-MOOD.IMPERF-CONJUNCT	and answer	ፈትሐ		
ክፈትሖ	kɨfətɨħo	answer-SBJ.3SG.MASC-OBJ.3SG.MASC-MOOD.IMPERF-CONJUNCT	and answer	ፈትሐ		
ክፈጥሩ	kɨfətʼɨru	create-SBJ.3PL.MASC-MOOD.IMPERF-CONJUNCT	and create	ፈጠረ		
ክፈጥር	kɨfətʼɨr	create-SBJ.3SG.MASC-MOOD.IMPERF-CONJUNCT	and create	ፈጠረ		
ክፈጥሮ	kɨfətʼɨro	create-SBJ.1SG-OBJ.3SG.MASC-MOOD.IMPERF-CONJUNCT	and create	ፈጠረ		
ክፍለ	kɨfɨlə	təfələ-SBJ.1SG-MOOD.IMPERF.PASS-CONJUNCT	and was təfələ	ተፈለ		
ክፍለን	kɨfɨlən	təfələ-SBJ.3SG.MASC-OBJ.3PL.FEM-MOOD.IMPERF.PASS-CONJUNCT	and was təfələ	ተፈለ		
ክፍለዩ	kɨfɨləju	təfələ-SBJ.3PL.MASC-MOOD.IMPERF.PASS-CONJUNCT	and was təfələ	ተፈለ		
ክፍለጥ	kɨfɨlətʼ	təfəlɨtʼə-SBJ.3SG.MASC-MOOD.IMPERF.PASS-CONJUNCT	and was təfəlɨtʼə	ተፈልጠ		
ክፍረድ	kɨfɨrəd	təfərɨdə-SBJ.3SG.MASC-MOOD.IMPERF.PASS-CONJUNCT	and was təfərɨdə	ተፈርደ		
ክፍተን	kɨfɨtən	try-SBJ.3SG.MASC-MOOD.IMPERF.PASS-CONJUNCT	and was try	ተፈተነ		
ክፍትኑ	kɨfɨtɨnu	try-SBJ.3PL.MASC-MOOD.IMPERF-CONJUNCT	and try	ፈተነ		
ክፍትን	kɨfɨtɨn	try-SBJ.1SG-MOOD.IMPERF-CONJUNCT	and try	ፈተነ		
ክፍጠር	kɨfɨtʼər	arise-SBJ.1SG-MOOD.IMPERF.PASS-CONJUNCT	and was arise	ተፈጥረ		
ክፍጸሙ	kɨfɨt͡sʼəmu	happen-SBJ.3PL.MASC-MOOD.IMPERF.PASS-CONJUNCT	and was happen	ተፈጸመ		
ክፍጸም	kɨfɨt͡sʼəm	happen-SBJ.3SG.MASC-MOOD.IMPERF.PASS-CONJUNCT	and was happen	ተፈጸመ		
ክፍጽሙ	kɨfɨt͡sʼɨmu	do-SBJ.3PL.MASC-MOOD.IMPERF-CONJUNCT	and do	ፈጸመ		
ክፍጽም	kɨfɨt͡sʼɨm	do-SBJ.3SG.MASC-MOOD.IMPERF-CONJUNCT	and do	ፈጸመ		
ክፍጽሞ	kɨfɨt͡sʼɨmo	do-SBJ.1SG-OBJ.3SG.MASC-MOOD.IMPERF-CONJUNCT	and do	ፈጸመ		
ኮረያ	korəja	get annoyed-SBJ.1SG-OBJ.3SG.FEM-MOOD.GERNDV	get annoyed	ኮረየ		
ኮርያ	korɨja	get annoyed-SBJ.3SG.FEM-MOOD.GERNDV	get annoyed	ኮረየ		
ኮርያን	korɨjan	get annoyed-SBJ.2PL.FEM-MOOD.IMP	get annoyed	ኮረየ		
ኮነ	konə	be-SBJ.3SG.MASC-MOOD.PERF	did be	ኮነ		
ኮነት	konət	be-SBJ.3SG.FEM-MOOD.PERF	did be	ኮነ		
ኮነትስ	konətɨs	be-SBJ.3SG.FEM-MOOD.PERF	did be	ኮነ		
ኮኑ	konu	be-SBJ.2PL.MASC-MOOD.IMP	be	ኮነ		
ኮን	kon	be-SBJ.2SG.MASC-MOOD.IMP	be	ኮነ		
ኮንና	konɨna	sentence-SBJ.2PL.FEM-MOOD.IMP	sentence	ኮነነ		
ኮንኩም	konɨkum	be-SBJ.2PL.MASC-MOOD.PERF	did be	ኮነ		
ኮንካ	konɨka	be-SBJ.2SG.MASC-MOOD.PERF	did be	ኮነ		
ኮይነ	kojɨnə	be-SBJ.1SG-MOOD.GERNDV	be	ኮነ		
ኮይነን	kojɨnən	be-SBJ.1SG-MOOD.GERNDV	be	ኮነ		
ኮይኑ	kojɨnu	be-SBJ.3SG.MASC-MOOD.GERNDV	be	ኮነ		
ኮይኑስ	kojɨnus	be-SBJ.3SG.MASC-MOOD.GERNDV	be	ኮነ		
ኮይኑና	kojɨnuna	be-SBJ.3SG.MASC-OBJ.1PL-MOOD.GERNDV	be	ኮነ		
ኮይኑካ	kojɨnuka	be-SBJ.3SG.MASC-OBJ.2SG.MASC-MOOD.GERNDV	be	ኮነ		
ኮይኑዋ	kojɨnuwa	be-SBJ.3SG.MASC-OBJ.3SG.FEM-MOOD.GERNDV	be	ኮነ		
ኮይኑዎ	kojɨnuwo	be-SBJ.3SG.MASC-OBJ.3SG.MASC-MOOD.GERNDV	be	ኮነ		
ኮይኑዎም	kojɨnuwom	be-SBJ.3SG.MASC-OBJ.3PL.MASC-MOOD.GERNDV	be	ኮነ		
ኮይና	kojɨna	be-SBJ.3SG.FEM-MOOD.GERNDV	be	ኮነ		
ኮይናቶ	kojɨnato	be-SBJ.3SG.FEM-OBJ.3SG.MASC-MOOD.GERNDV	be	ኮነ		
ኮይንና	kojɨnɨna	be-SBJ.1PL-MOOD.GERNDV	be	ኮነ		
ኮይንኩም	kojɨnɨkum	be-SBJ.2PL.MASC-MOOD.GERNDV	be	ኮነ		
ኮይንካ	kojɨnɨka	be-SBJ.2SG.MASC-MOOD.GERNDV	be	ኮነ		
ኮይንዎ	kojɨnɨwo	be-SBJ.3SG.MASC-OBJ.3SG.MASC-MOOD.GERNDV	be	ኮነ		
ኮይንዎም	kojɨnɨwom	be-SBJ.3SG.MASC-OBJ.3PL.MASC-MOOD.GERNDV	be	ኮነ		
ኮይኖም	kojɨnom	be-SBJ.3PL.MASC-MOOD.GERNDV	be	ኮነ		
ኰና	kʷəna	be-SBJ.3PL.FEM-MOOD.PERF	did be	ኮነ		
ኰንና	kʷənɨna	sentence-SBJ.2PL.FEM-MOOD.IMP	sentence	ኮነነ		
ኰንኩም	kʷənɨkum	be-SBJ.2PL.MASC-MOOD.PERF	did be	ኮነ		
ኰንካ	kʷənɨka	be-SBJ.2SG.MASC-MOOD.PERF	did be	ኮነ		
ኰይነ	kʷəjɨnə	be-SBJ.1SG-MOOD.GERNDV	be	ኮነ		
ኰይነን	kʷəjɨnən	be-SBJ.1SG-MOOD.GERNDV	be	ኮነ		
ኰይኑ	kʷəjɨnu	be-SBJ.3SG.MASC-MOOD.GERNDV	be	ኮነ		
ኰይኑና	kʷəjɨnuna	be-SBJ.3SG.MASC-OBJ.1PL-MOOD.GERNDV	be	ኮነ		
ኰይና	kʷəjɨna	be-SBJ.3SG.FEM-MOOD.GERNDV	be	ኮነ		
ኰይናትኒ	kʷəjɨnatɨni	be-SBJ.3SG.FEM-OBJ.1SG-MOOD.GERNDV	be	ኮነ		
ኰይናዶ	kʷəjɨnado	be-SBJ.1PL-MOOD.GERNDV.Q	be?	ኮነ		
ኰይኖሙኒ	kʷəjɨnomuni	be-SBJ.3PL.MASC-OBJ.1SG-MOOD.GERNDV	be	ኮነ		
ኰይኖም	kʷəjɨnom	be-SBJ.3PL.MASC-MOOD.GERNDV	be	ኮነ		
ኴንና	kʷenɨna	be-SBJ.1PL-MOOD.GERNDV	be	ኮነ		
ወለዱ	wələdu	produce-SBJ.3PL.MASC-MOOD.PERF	did produce	ወለደ		
ወለዱን	wələdun	produce-SBJ.3PL.MASC-MOOD.PERF	did produce	ወለደ		
ወለዳ	wələda	produce-SBJ.3PL.FEM-MOOD.PERF	did produce	ወለደ		
ወለድና	wələdɨna	produce-SBJ.1PL-MOOD.PERF	did produce	ወለደ		
ወለዶም	wələdom	produce-SBJ.3SG.MASC-OBJ.3PL.MASC-MOOD.PERF	did produce	ወለደ		
ወለዶምን	wələdomɨn	produce-SBJ.3SG.MASC-OBJ.3PL.MASC-MOOD.PERF	did produce	ወለደ		
ወለዶን	wələdon	produce-SBJ.3SG.MASC-OBJ.3SG.MASC-MOOD.PERF	did produce	ወለደ		
ወሊዑ	wəliʕu	flash-SBJ.3SG.MASC-MOOD.GERNDV	flash	ወልዐ		
ወሊዖም	wəliʕom	flash-SBJ.3PL.MASC-MOOD.GERNDV	flash	ወልዐ		
ወሊዳ	wəlida	produce-SBJ.3SG.FEM-MOOD.GERNDV	produce	ወለደ		
ወሊዶም	wəlidom	produce-SBJ.3PL.MASC-MOOD.GERNDV	produce	ወለደ		
ወልዕ	wəlɨʕ	flash-SBJ.2SG.MASC-MOOD.IMP	flash	ወልዐ		
ወረዳን	wərədan	fall-SBJ.3SG.MASC-OBJ.3SG.FEM-MOOD.PERF	did fall	ወረደ		
ወሪሩ	wəriru	invasion-SBJ.3SG.MASC-MOOD.GERNDV	invasion	ወረረ		
ወሪደ	wəridə	fall-SBJ.1SG-MOOD.GERNDV	fall	ወረደ		
ወሪዱ	wəridu	fall-SBJ.3SG.MASC-MOOD.GERNDV	fall	ወረደ		
ወሪዱና	wəriduna	fall-SBJ.3SG.MASC-OBJ.1PL-MOOD.GERNDV	fall	ወረደ		
ወሪዳ	wərida	fall-SBJ.3SG.FEM-MOOD.GERNDV	fall	ወረደ		
ወሪድና	wəridɨna	fall-SBJ.1PL-MOOD.GERNDV	fall	ወረደ		
ወሪድዋ	wəridɨwa	fall-SBJ.3SG.MASC-OBJ.3SG.FEM-MOOD.GERNDV	fall	ወረደ		
ወሪድዎ	wəridɨwo	fall-SBJ.3SG.MASC-OBJ.3SG.MASC-MOOD.GERNDV	fall	ወረደ		
ወሰደኒ	wəsədəni	have-SBJ.3SG.MASC-OBJ.1SG-MOOD.PERF	did have	ወሰደ		
ወሰዱ	wəsədu	have-SBJ.3PL.MASC-MOOD.PERF	did have	ወሰደ		
ወሰዶ	wəsədo	have-SBJ.3SG.MASC-OBJ.3SG.MASC-MOOD.PERF	did have	ወሰደ		
ወሲኑ	wəsinu	determine-SBJ.3SG.MASC-MOOD.GERNDV	determine	ወሰነ		
ወሲና	wəsina	determine-SBJ.1PL-MOOD.GERNDV	determine	ወሰነ		
ወሲኖም	wəsinom	determine-SBJ.3PL.MASC-MOOD.GERNDV	determine	ወሰነ		
ወሲኸን	wəsixən	increase-SBJ.3PL.FEM-MOOD.GERNDV	increase	ወሰኸ		
ወሲኹ	wəsixu	increase-SBJ.3SG.MASC-MOOD.GERNDV	increase	ወሰኸ		
ወሲኻ	wəsixa	increase-SBJ.3SG.FEM-MOOD.GERNDV	increase	ወሰኸ		
ወሲኾም	wəsixom	increase-SBJ.3PL.MASC-MOOD.GERNDV	increase	ወሰኸ		
ወሲዱ	wəsidu	have-SBJ.3SG.MASC-MOOD.GERNDV	have	ወሰደ		
ወሲዱዎ	wəsiduwo	have-SBJ.3SG.MASC-OBJ.3SG.MASC-MOOD.GERNDV	have	ወሰደ		
ወሲድና	wəsidɨna	have-SBJ.1PL-MOOD.GERNDV	have	ወሰደ		
ወሲድኩም	wəsidɨkum	have-SBJ.2PL.MASC-MOOD.GERNDV	have	ወሰደ		
ወሲድካ	wəsidɨka	have-SBJ.2SG.MASC-MOOD.GERNDV	have	ወሰደ		
ወሲዶም	wəsidom	have-SBJ.3PL.MASC-MOOD.GERNDV	have	ወሰደ		
ወቒዑ	wəqʰiʕu	hit-SBJ.3SG.MASC-MOOD.GERNDV	hit	ወቕዐ		
ወነኑ	wənənu	own-SBJ.3PL.MASC-MOOD.PERF	did own	ወነነ		
ወነንካ	wənənɨka	own-SBJ.2SG.MASC-MOOD.PERF	did own	ወነነ		
ወኒነን	wəninən	own-SBJ.3PL.FEM-MOOD.GERNDV	own	ወነነ		
ወናኒ	wənani	wənanəjə-SBJ.2SG.MASC-MOOD.IMP.ITER	wənanəjə	ወናነየ		
ወኪሉ	wəkilu	delegation-SBJ.3SG.MASC-MOOD.GERNDV	delegation	ወከለ		
ወኪልና	wəkilɨna	delegation-SBJ.1PL-MOOD.GERNDV	delegation	ወከለ		
ወዓሉ	wəʕalu	wəʕalə-SBJ.3PL.MASC-MOOD.PERF	did wəʕalə	ወዓለ		
ወዲቑ	wədiqʰu	fall-SBJ.3SG.MASC-MOOD.GERNDV	fall	ወደቐ		
ወዲቑዎ	wədiqʰuwo	fall-SBJ.3SG.MASC-OBJ.3SG.MASC-MOOD.GERNDV	fall	ወደቐ		
ወዲቓ	wədiqʰa	fall-SBJ.3SG.FEM-MOOD.GERNDV	fall	ወደቐ		
ወዲቕና	wədiqʰɨna	fall-SBJ.1PL-MOOD.GERNDV	fall	ወደቐ		
ወዲቖም	wədiqʰom	fall-SBJ.3PL.MASC-MOOD.GERNDV	fall	ወደቐ		
ወዲኣ	wədiʔa	out-SBJ.3SG.FEM-MOOD.GERNDV	out	ወድአ		
ወዲኦም	wədiʔom	out-SBJ.3PL.MASC-MOOD.GERNDV	out	ወድአ		
ወድኡ	wədɨʔu	out-SBJ.2PL.MASC-MOOD.IMP	out	ወድአ		
ወጸት	wət͡sʼət	overcome-SBJ.3SG.FEM-MOOD.PERF	did overcome	ወጽአ		
ወጹ	wət͡sʼu	overcome-SBJ.3PL.MASC-MOOD.PERF	did overcome	ወጽአ		
ወጺኡ	wət͡sʼiʔu	overcome-SBJ.3SG.MASC-MOOD.GERNDV	overcome	ወጽአ		
ወጺኣ	wət͡sʼiʔa	overcome-SBJ.3SG.FEM-MOOD.GERNDV	overcome	ወጽአ		
ወጺኤ	wət͡sʼiʔe	overcome-SBJ.1SG-MOOD.GERNDV	overcome	ወጽአ		
ወጺእና	wət͡sʼiʔɨna	overcome-SBJ.1PL-MOOD.GERNDV	overcome	ወጽአ		
ወጺእኩም	wət͡sʼiʔɨkum	overcome-SBJ.2PL.MASC-MOOD.GERNDV	overcome	ወጽአ		
ወጺእካ	wət͡sʼiʔɨka	overcome-SBJ.2SG.MASC-MOOD.GERNDV	overcome	ወጽአ		
ወጺኦም	wət͡sʼiʔom	overcome-SBJ.3PL.MASC-MOOD.GERNDV	overcome	ወጽአ		
ውረድ	wɨrəd	fall-SBJ.2SG.MASC-MOOD.IMP	fall	ወረደ		
ውሰዱ	wɨsədu	have-SBJ.2PL.MASC-MOOD.IMP	have	ወሰደ		
ውዒለ	wɨʕilə	wəʕalə-SBJ.1SG-MOOD.GERNDV	wəʕalə	ወዓለ		
ውዒለን	wɨʕilən	wəʕalə-SBJ.3PL.FEM-MOOD.GERNDV	wəʕalə	ወዓለ		
ውዒሉ	wɨʕilu	wəʕalə-SBJ.3SG.MASC-MOOD.GERNDV	wəʕalə	ወዓለ		
ውዒላ	wɨʕila	wəʕalə-SBJ.3SG.FEM-MOOD.GERNDV	wəʕalə	ወዓለ		
ውዒልና	wɨʕilɨna	wəʕalə-SBJ.1PL-MOOD.GERNDV	wəʕalə	ወዓለ		
ውዒሎም	wɨʕilom	wəʕalə-SBJ.3PL.MASC-MOOD.GERNDV	wəʕalə	ወዓለ		
ውጻኢ	wɨt͡sʼaʔi	overcome-SBJ.2SG.FEM-MOOD.IMP	overcome	ወጽአ		
ውጻእ	wɨt͡sʼaʔ	overcome-SBJ.2SG.MASC-MOOD.IMP	overcome	ወጽአ		
ዓለምና	ʕaləmɨna	ʕələmə-SBJ.1PL-MOOD.PERF	did ʕələmə	ዐለመ		
ዓለምናን	ʕaləmɨnan	ʕələmə-SBJ.1PL-MOOD.PERF	did ʕələmə	ዐለመ		
ዓሊሙ	ʕalimu	ʕələmə-SBJ.3SG.MASC-MOOD.GERNDV	ʕələmə	ዐለመ		
ዓረናን	ʕarənan	ʕərəjə-SBJ.1PL-MOOD.PERF	did ʕərəjə	ዐረየ		
ዓሪፉ	ʕarifu	ʕərəfə-SBJ.3SG.MASC-MOOD.GERNDV	ʕərəfə	ዐረፈ		
ዓሪፎም	ʕarifom	ʕərəfə-SBJ.3PL.MASC-MOOD.GERNDV	ʕərəfə	ዐረፈ		
ዓቂቡ	ʕaqibu	ʕəqəbə-SBJ.3SG.MASC-MOOD.GERNDV	ʕəqəbə	ዐቀበ		
ዓቂባ	ʕaqiba	ʕəqəbə-SBJ.3SG.FEM-MOOD.GERNDV	ʕəqəbə	ዐቀበ		
ዓቂብና	ʕaqibɨna	ʕəqəbə-SBJ.1PL-MOOD.GERNDV	ʕəqəbə	ዐቀበ		
ዓቂቦም	ʕaqibom	ʕəqəbə-SBJ.3PL.MASC-MOOD.GERNDV	ʕəqəbə	ዐቀበ		
ዓብዩ	ʕabɨju	ʕəbəjə-SBJ.3SG.MASC-MOOD.GERNDV	ʕəbəjə	ዐበየ		
ዓና	ʕana	ʕəjəjə-SBJ.2SG.MASC-OBJ.1PL-MOOD.IMP	ʕəjəjə	ዐየየ		
ዓወትና	ʕawətɨna	ʕəwətə-SBJ.1PL-MOOD.PERF	did ʕəwətə	ዐወተ		
ዓዘቦ	ʕazəbo	ʕəzəbə-SBJ.3SG.MASC-OBJ.3SG.MASC-MOOD.PERF	did ʕəzəbə	ዐዘበ		
ዓይና	ʕajɨna	ʕəjəjə-SBJ.2SG.FEM-OBJ.1PL-MOOD.IMP	ʕəjəjə	ዐየየ		
ዓይን	ʕajɨn	ʕəjəjə-SBJ.2SG.MASC-MOOD.IMP	ʕəjəjə	ዐየየ		
ዓይንን	ʕajɨnɨn	ʕəjəjə-SBJ.2SG.FEM-OBJ.1SG-MOOD.IMP	ʕəjəjə	ዐየየ		
ዓዲሙ	ʕadimu	ʕədəmə-SBJ.3SG.MASC-MOOD.GERNDV	ʕədəmə	ዐደመ		
ዓጢቕኩም	ʕatʼiqʰɨkum	ʕətʼəqʰə-SBJ.2PL.MASC-MOOD.GERNDV	ʕətʼəqʰə	ዐጠቐ		
ዓጽዩዎም	ʕat͡sʼɨjuwom	ʕət͡sʼəwə-SBJ.3SG.MASC-OBJ.3PL.MASC-MOOD.GERNDV	ʕət͡sʼəwə	ዐጸወ		
ዕዮን	ʕɨjon	ʕəjəjə-SBJ.2SG.FEM-OBJ.3SG.MASC-MOOD.IMP	ʕəjəjə	ዐየየ		
ዘህደሞ	zəhɨdəmo	ʔahɨdəmə-SBJ.3SG.MASC-OBJ.3SG.MASC-MOOD.PERF.TRANS.REL	which did ʔahɨdəmə	ኣህደመ		
ዘለሉ	zələlu	provide-SBJ.1SG-OBJ.3SG.MASC.PREP-MOOD.IMPERF.TRANS.REL	which provide	ኣለየ		
ዘለኒ	zələni	provide-SBJ.3SG.MASC-OBJ.1SG-MOOD.PERF.TRANS.REL	which did provide	ኣለየ		
ዘለና	zələna	exist-SBJ.1PL-MOOD.PRES.REL	which exist	ኣሎ		
ዘለናን	zələnan	exist-SBJ.3SG.MASC-OBJ.1PL-MOOD.PRES.REL	which exist	ኣሎ		
ዘለናዮ	zələnajo	exist-SBJ.1PL-OBJ.3SG.MASC-MOOD.PRES.REL	which exist	ኣሎ		
ዘለኩም	zələkum	exist-SBJ.3SG.MASC-OBJ.2PL.MASC-MOOD.PRES.REL	which exist	ኣሎ		
ዘለካ	zələka	provide-SBJ.1SG-OBJ.2SG.MASC-MOOD.IMPERF.TRANS.REL	which provide	ኣለየ		
ዘለኹ	zələxu	exist-SBJ.1SG-MOOD.PRES.REL	which exist	ኣሎ		
ዘለኹም	zələxum	exist-SBJ.2PL.MASC-MOOD.PRES.REL	which exist	ኣሎ		
ዘለኹምን	zələxumɨn	exist-SBJ.2PL.MASC-MOOD.PRES.REL	which exist	ኣሎ		
ዘለኻ	zələxa	exist-SBJ.2SG.MASC-MOOD.PRES.REL	which exist	ኣሎ		
ዘለኻዮ	zələxajo	provide-SBJ.2SG.MASC-OBJ.3SG.MASC-MOOD.PERF.TRANS.REL	which did provide	ኣለየ		
ዘለኽን	zələxɨn	exist-SBJ.2SG.FEM-MOOD.PRES.REL	which exist	ኣሎ		
ዘለኽዎ	zələxɨwo	exist-SBJ.1SG-OBJ.3SG.MASC-MOOD.PRES.REL	which exist	ኣሎ		
ዘለወን	zələwən	exist-SBJ.3SG.MASC-OBJ.3PL.FEM-MOOD.PRES.REL	which exist	ኣሎ		
ዘለዉ	zələwu	exist-SBJ.3PL.MASC-MOOD.PRES.REL	which exist	ኣሎ		
ዘለዉሉ	zələwulu	exist-SBJ.3PL.MASC-OBJ.3SG.MASC.PREP-MOOD.PRES.REL	which exist	ኣሎ		
ዘለዉን	zələwun	exist-SBJ.3PL.MASC-MOOD.PRES.REL	which exist	ኣሎ		
ዘለዉዋ	zələwuwa	exist-SBJ.3PL.MASC-OBJ.3SG.FEM-MOOD.PRES.REL	which exist	ኣሎ		
ዘለዉዎ	zələwuwo	exist-SBJ.3PL.MASC-OBJ.3SG.MASC-MOOD.PRES.REL	which exist	ኣሎ		
ዘለዋ	zələwa	exist-SBJ.3PL.FEM-MOOD.PRES.REL	which exist	ኣሎ		
ዘለዋን	zələwan	exist-SBJ.3PL.FEM-MOOD.PRES.REL	which exist	ኣሎ		
ዘለውዋ	zələwɨwa	exist-SBJ.3PL.MASC-OBJ.3SG.FEM-MOOD.PRES.REL	which exist	ኣሎ		
ዘለውዎ	zələwɨwo	exist-SBJ.3PL.MASC-OBJ.3SG.MASC-MOOD.PRES.REL	which exist	ኣሎ		
ዘለዎ	zələwo	exist-SBJ.3SG.MASC-OBJ.3SG.MASC-MOOD.PRES.REL	which exist	ኣሎ		
ዘለዎም	zələwom	exist-SBJ.3SG.MASC-OBJ.3PL.MASC-MOOD.PRES.REL	which exist	ኣሎ		
ዘለዎምን	zələwomɨn	exist-SBJ.3SG.MASC-OBJ.3PL.MASC-MOOD.PRES.REL	which exist	ኣሎ		
ዘለዎን	zələwon	exist-SBJ.3SG.MASC-OBJ.3SG.MASC-MOOD.PRES.REL	which exist	ኣሎ		
ዘላ	zəla	exist-SBJ.3SG.FEM-MOOD.PRES.REL	which exist	ኣሎ		
ዘላሊ	zəlali	recognize-SBJ.1SG-MOOD.IMPERF.RECIP.TRANS.REL	which recognize each other	ኣላለየ		
ዘላትሉ	zəlatɨlu	exist-SBJ.3SG.FEM-OBJ.3SG.MASC.PREP-MOOD.PRES.REL	which exist	ኣሎ		
ዘላቶ	zəlato	exist-SBJ.3SG.FEM-OBJ.3SG.MASC-MOOD.PRES.REL	which exist	ኣሎ		
ዘላን	zəlan	exist-SBJ.3SG.FEM-MOOD.PRES.REL	which exist	ኣሎ		
ዘልዓሉ	zəlɨʕalu	hold-SBJ.3PL.MASC-MOOD.PERF.TRANS.REL	which did hold	ኣልዓለ		
ዘልዓሉን	zəlɨʕalun	hold-SBJ.3PL.MASC-MOOD.PERF.TRANS.REL	which did hold	ኣልዓለ		
ዘልዓልዎ	zəlɨʕalɨwo	hold-SBJ.3PL.MASC-OBJ.3SG.MASC-MOOD.PERF.TRANS.REL	which did hold	ኣልዓለ		
ዘልዓሎ	zəlɨʕalo	hold-SBJ.3SG.MASC-OBJ.3SG.MASC-MOOD.PERF.TRANS.REL	which did hold	ኣልዓለ		
ዘልዕሉ	zəlɨʕɨlu	hold-SBJ.3PL.MASC-MOOD.IMPERF.TRANS.REL	which hold	ኣልዓለ		
ዘልዕል	zəlɨʕɨl	hold-SBJ.3SG.MASC-MOOD.IMPERF.TRANS.REL	which hold	ኣልዓለ		
ዘልዕሎ	zəlɨʕɨlo	hold-SBJ.3SG.MASC-OBJ.3SG.MASC-MOOD.IMPERF.TRANS.REL	which hold	ኣልዓለ		
ዘሎ	zəlo	exist-SBJ.3SG.MASC-MOOD.PRES.REL	which exist	ኣሎ		
ዘሎስ	zəlos	exist-SBJ.3SG.MASC-MOOD.PRES.REL	which exist	ኣሎ		
ዘሎኒ	zəloni	exist-SBJ.3SG.MASC-OBJ.1SG-MOOD.PRES.REL	which exist	ኣሎ		
ዘሎና	zəlona	exist-SBJ.1PL-MOOD.PRES.REL	which exist	ኣሎ		
ዘሎናዮ	zəlonajo	exist-SBJ.1PL-OBJ.3SG.MASC-MOOD.PRES.REL	which exist	ኣሎ		
ዘሎን	zəlon	exist-SBJ.3SG.MASC-MOOD.PRES.REL	which exist	ኣሎ		
ዘሎኩም	zəlokum	exist-SBJ.3SG.MASC-OBJ.2PL.MASC-MOOD.PRES.REL	which exist	ኣሎ		
ዘሎካ	zəloka	exist-SBJ.3SG.MASC-OBJ.2SG.MASC-MOOD.PRES.REL	which exist	ኣሎ		
ዘሎካስ	zəlokas	exist-SBJ.3SG.MASC-OBJ.2SG.MASC-MOOD.PRES.REL	which exist	ኣሎ		
ዘሎኸ	zəloxə	exist-SBJ.3SG.MASC-MOOD.PRES.REL	which exist	ኣሎ		
ዘሎኹ	zəloxu	exist-SBJ.1SG-MOOD.PRES.REL	which exist	ኣሎ		
ዘሎኹም	zəloxum	exist-SBJ.2PL.MASC-MOOD.PRES.REL	which exist	ኣሎ		
ዘሎኹን	zəloxun	exist-SBJ.1SG-MOOD.PRES.REL	which exist	ኣሎ		
ዘሎኺ	zəloxi	exist-SBJ.2SG.FEM-MOOD.PRES.REL	which exist	ኣሎ		
ዘሎኻ	zəloxa	exist-SBJ.2SG.MASC-MOOD.PRES.REL	which exist	ኣሎ		
ዘሎወን	zəlowən	exist-SBJ.3SG.MASC-OBJ.3PL.FEM-MOOD.PRES.REL	which exist	ኣሎ		
ዘሎዋ	zəlowa	exist-SBJ.3SG.MASC-OBJ.3SG.FEM-MOOD.PRES.REL	which exist	ኣሎ		
ዘሎዎ	zəlowo	exist-SBJ.3SG.MASC-OBJ.3SG.MASC-MOOD.PRES.REL	which exist	ኣሎ		
ዘሎዎም	zəlowom	exist-SBJ.3SG.MASC-OBJ.3PL.MASC-MOOD.PRES.REL	which exist	ኣሎ		
ዘሕለፈ	zəħɨləfə	see-SBJ.3SG.MASC-MOOD.PERF.TRANS.REL	which did see	ኣሕለፈ		
ዘሕለፉ	zəħɨləfu	see-SBJ.3PL.MASC-MOOD.PERF.TRANS.REL	which did see	ኣሕለፈ		
ዘሕለፍናዮ	zəħɨləfɨnajo	see-SBJ.1PL-OBJ.3SG.MASC-MOOD.PERF.TRANS.REL	which did see	ኣሕለፈ		
ዘሕለፍዎ	zəħɨləfɨwo	see-SBJ.3PL.MASC-OBJ.3SG.MASC-MOOD.PERF.TRANS.REL	which did see	ኣሕለፈ		
ዘሕለፎ	zəħɨləfo	see-SBJ.3SG.MASC-OBJ.3SG.MASC-MOOD.PERF.TRANS.REL	which did see	ኣሕለፈ		
ዘሕልፉ	zəħɨlɨfu	see-SBJ.3PL.MASC-MOOD.IMPERF.TRANS.REL	which see	ኣሕለፈ		
ዘሕልፍዎ	zəħɨlɨfɨwo	see-SBJ.3PL.MASC-OBJ.3SG.MASC-MOOD.IMPERF.TRANS.REL	which see	ኣሕለፈ		
ዘሕልፎ	zəħɨlɨfo	see-SBJ.3SG.MASC-OBJ.3SG.MASC-MOOD.IMPERF.TRANS.REL	which see	ኣሕለፈ		
ዘሕትት	zəħɨtɨt	ʔaħɨtətə-SBJ.1SG-MOOD.IMPERF.TRANS.REL	which ʔaħɨtətə	ኣሕተተ		
ዘሕደረ	zəħɨdərə	nourish-SBJ.3SG.MASC-MOOD.PERF.TRANS.REL	which did nourish	ኣሕደረ		
ዘሕድር	zəħɨdɨr	nourish-SBJ.3SG.MASC-MOOD.IMPERF.TRANS.REL	which nourish	ኣሕደረ		
ዘመላኽት	zəməlaxɨt	ʔaməlaxətə-SBJ.1SG-MOOD.IMPERF.RECIP.TRANS.REL	which ʔaməlaxətə each other	ኣመላኸተ		
ዘመላኽቶ	zəməlaxɨto	ʔaməlaxətə-SBJ.3SG.MASC-OBJ.3SG.MASC-MOOD.IMPERF.RECIP.TRANS.REL	which ʔaməlaxətə each other	ኣመላኸተ		
ዘመልክቶ	zəməlɨkɨto	mean-SBJ.3SG.MASC-OBJ.3SG.MASC-MOOD.IMPERF.TRANS.REL	which mean	ኣመልከተ		
ዘመሓድረሉ	zəməħadɨrəlu	manage-SBJ.1SG-OBJ.3SG.MASC.PREP-MOOD.IMPERF.RECIP.TRANS.REL	which manage each other	ኣመሓደረ		
ዘመሓድር	zəməħadɨr	manage-SBJ.3SG.MASC-MOOD.IMPERF.RECIP.TRANS.REL	which manage each other	ኣመሓደረ		
ዘመሓድሮ	zəməħadɨro	manage-SBJ.1SG-OBJ.3SG.MASC-MOOD.IMPERF.RECIP.TRANS.REL	which manage each other	ኣመሓደረ		
ዘመሩ	zəməru	sing-SBJ.3PL.MASC-MOOD.PERF	did sing	ዘመረ		
ዘመስከረ	zəməsɨkərə	exhibit-SBJ.3SG.MASC-MOOD.PERF.TRANS.REL	which did exhibit	ኣመስከረ		
ዘመስክር	zəməsɨkɨr	exhibit-SBJ.1SG-MOOD.IMPERF.TRANS.REL	which exhibit	ኣመስከረ		
ዘመስግኖም	zəməsɨɡɨnom	thank-SBJ.3SG.MASC-OBJ.3PL.MASC-MOOD.IMPERF.TRANS.REL	which thank	ኣመስገነ		
ዘመተን	zəmətən	campaign-SBJ.3SG.MASC-MOOD.PERF	did campaign	ዘመተ		
ዘመነ	zəmənə	ʔamənəjə-SBJ.1SG-MOOD.GERNDV.TRANS.REL	which ʔamənəjə	ኣመነየ		
ዘመንን	zəmənɨn	ʔamənəjə-SBJ.3SG.MASC-MOOD.IMPERF.TRANS.REL	which ʔamənəjə	ኣመነየ		
ዘማልኤ	zəmalɨʔe	supply-SBJ.3SG.MASC-MOOD.PERF.RECIP.TRANS.REL	which did supply each other	ኣማልአ		
ዘማርር	zəmarɨr	ʔamarərə-SBJ.1SG-MOOD.IMPERF.RECIP.TRANS.REL	which ʔamarərə each other	ኣማረረ		
ዘማስን	zəmasɨn	ʔamasəjə-SBJ.1SG-MOOD.IMPERF.TRANS.REL	which ʔamasəjə	ኣማሰየ		
ዘማዕበልናዮ	zəmaʕɨbəlɨnajo	ʔaməʕɨbələ-SBJ.1PL-OBJ.3SG.MASC-MOOD.PERF.TRANS.REL	which did ʔaməʕɨbələ	ኣመዕበለ		
ዘማዕብሉ	zəmaʕɨbɨlu	ʔaməʕɨbələ-SBJ.3PL.MASC-MOOD.IMPERF.TRANS.REL	which ʔaməʕɨbələ	ኣመዕበለ		
ዘምልኹ	zəmɨlɨxu	worship-SBJ.3PL.MASC-MOOD.IMPERF.TRANS.REL	which worship	ኣምለኸ		
ዘምርሑ	zəmɨrɨħu	trend-SBJ.3PL.MASC-MOOD.PERF.TRANS.REL	which did trend	ኣምርሐ		
ዘምርሕ	zəmɨrɨħ	trend-SBJ.3SG.MASC-MOOD.IMPERF.TRANS.REL	which trend	ኣምርሐ		
ዘምጸኦ	zəmɨt͡sʼəʔo	ʔamɨt͡sʼəjə-SBJ.3PL.FEM-OBJ.3SG.MASC-MOOD.PERF.TRANS.REL	which did ʔamɨt͡sʼəjə	ኣምጸየ		
ዘምጻእና	zəmɨt͡sʼaʔɨna	collect-SBJ.1PL-MOOD.PERF.TRANS.REL	which did collect	ኣምጽአ		
ዘምጽኡ	zəmɨt͡sʼɨʔu	collect-SBJ.3PL.MASC-MOOD.PERF.TRANS.REL	which did collect	ኣምጽአ		
ዘምጽእ	zəmɨt͡sʼɨʔ	collect-SBJ.1SG-MOOD.IMPERF.TRANS.REL	which collect	ኣምጽአ		
ዘምጽእዎ	zəmɨt͡sʼɨʔɨwo	collect-SBJ.3PL.MASC-OBJ.3SG.MASC-MOOD.IMPERF.TRANS.REL	which collect	ኣምጽአ		
ዘምጽኦ	zəmɨt͡sʼɨʔo	collect-SBJ.3SG.MASC-OBJ.3SG.MASC-MOOD.IMPERF.TRANS.REL	which collect	ኣምጽአ		
ዘረባን	zərəban	zərəbə-SBJ.3PL.FEM-MOOD.PERF	did zərəbə	ዘረበ		
ዘረብኦም	zərəbɨʔom	zərəbə-SBJ.3PL.FEM-OBJ.3PL.MASC-MOOD.PERF	did zərəbə	ዘረበ		
ዘረዳድእ	zərədadɨʔ	ʔarədadɨʔə-SBJ.3SG.MASC-MOOD.IMPERF.ITER.TRANS.REL	which ʔarədadɨʔə	ኣረዳድአ		
ዘረድኣና	zərədɨʔana	demonstrate-SBJ.3SG.MASC-OBJ.1PL-MOOD.IMPERF.TRANS.REL	which demonstrate	ኣረድአ		
ዘረድእ	zərədɨʔ	demonstrate-SBJ.1SG-MOOD.IMPERF.TRANS.REL	which demonstrate	ኣረድአ		
ዘረድኦ	zərədɨʔo	demonstrate-SBJ.1SG-OBJ.3SG.MASC-MOOD.IMPERF.TRANS.REL	which demonstrate	ኣረድአ		
ዘረጋገጸ	zərəɡaɡət͡sʼə	show-SBJ.3SG.MASC-MOOD.PERF.ITER.TRANS.REL	which did show	ኣረጋገጸ		
ዘረጋገጹ	zərəɡaɡət͡sʼu	show-SBJ.3PL.MASC-MOOD.PERF.ITER.TRANS.REL	which did show	ኣረጋገጸ		
ዘረጋገጾ	zərəɡaɡət͡sʼo	show-SBJ.3SG.MASC-OBJ.3SG.MASC-MOOD.PERF.ITER.TRANS.REL	which did show	ኣረጋገጸ		
ዘረጋግጽ	zərəɡaɡɨt͡sʼ	show-SBJ.3SG.MASC-MOOD.IMPERF.ITER.TRANS.REL	which show	ኣረጋገጸ		
ዘረጋግጾ	zərəɡaɡɨt͡sʼo	show-SBJ.1SG-OBJ.3SG.MASC-MOOD.IMPERF.ITER.TRANS.REL	which show	ኣረጋገጸ		
ዘሪኡ	zəriʔu	seed-SBJ.3SG.MASC-MOOD.GERNDV	seed	ዘርአ		
ዘራኽብ	zəraxɨb	link-SBJ.3SG.MASC-MOOD.IMPERF.RECIP.TRANS.REL	which link each other	ኣራኸበ		
ዘርኡ	zərɨʔu	seed-SBJ.3PL.MASC-MOOD.PERF	did seed	ዘርአ		
ዘርኣየ	zərɨʔajə	show-SBJ.3SG.MASC-MOOD.PERF.TRANS.REL	which did show	ኣርኣየ		
ዘርኣዩ	zərɨʔaju	show-SBJ.3PL.MASC-MOOD.PERF.TRANS.REL	which did show	ኣርኣየ		
ዘርኣይዎ	zərɨʔajɨwo	show-SBJ.3PL.MASC-OBJ.3SG.MASC-MOOD.PERF.TRANS.REL	which did show	ኣርኣየ		
ዘርኣዮ	zərɨʔajo	show-SBJ.1SG-OBJ.3SG.MASC-MOOD.GERNDV.TRANS.REL	which show	ኣርኣየ		
ዘርእን	zərɨʔɨn	show-SBJ.3SG.MASC-MOOD.IMPERF.TRANS.REL	which show	ኣርኣየ		
ዘርእዩ	zərɨʔɨju	show-SBJ.3SG.MASC-MOOD.GERNDV.TRANS.REL	which show	ኣርኣየ		
ዘርእያን	zərɨʔɨjan	show-SBJ.3PL.FEM-MOOD.IMPERF.TRANS.REL	which show	ኣርኣየ		
ዘርእዮ	zərɨʔɨjo	show-SBJ.1SG-OBJ.3SG.MASC-MOOD.IMPERF.TRANS.REL	which show	ኣርኣየ		
ዘርክብ	zərɨkɨb	catch-SBJ.1SG-MOOD.IMPERF.TRANS.REL	which catch	ኣርከበ		
ዘርጊሑ	zərɨɡiħu	spread-SBJ.3SG.MASC-MOOD.GERNDV	spread	ዘርግሐ		
ዘርጊሓ	zərɨɡiħa	spread-SBJ.3SG.FEM-MOOD.GERNDV	spread	ዘርግሐ		
ዘርጊሖም	zərɨɡiħom	spread-SBJ.3PL.MASC-MOOD.GERNDV	spread	ዘርግሐ		
ዘርግሑ	zərɨɡɨħu	spread-SBJ.2PL.MASC-MOOD.IMP	spread	ዘርግሐ		
ዘሰሓሕበና	zəsəħaħɨbəna	ʔasəħaħəbə-SBJ.3SG.MASC-OBJ.1PL-MOOD.IMPERF.ITER.TRANS.REL	which ʔasəħaħəbə	ኣሰሓሐበ		
ዘሰሓሕብ	zəsəħaħɨb	ʔasəħaħəbə-SBJ.3SG.MASC-MOOD.IMPERF.ITER.TRANS.REL	which ʔasəħaħəbə	ኣሰሓሐበ		
ዘሰነዮ	zəsənəjo	escort-SBJ.1SG-OBJ.3SG.MASC-MOOD.GERNDV.TRANS.REL	which escort	ኣሰነየ		
ዘሰጋግር	zəsəɡaɡɨr	relay-SBJ.3SG.MASC-MOOD.IMPERF.ITER.TRANS.REL	which relay	ኣሰጋገረ		
ዘሳቐየቶምን	zəsaqʰəjətomɨn	hurt-SBJ.3SG.FEM-OBJ.3PL.MASC-MOOD.PERF.TRANS.REL	which did hurt	ኣሳቐየ		
ዘሳቕን	zəsaqʰɨn	hurt-SBJ.1SG-MOOD.IMPERF.TRANS.REL	which hurt	ኣሳቐየ		
ዘሳቕያ	zəsaqʰɨja	hurt-SBJ.3PL.FEM-MOOD.IMPERF.TRANS.REL	which hurt	ኣሳቐየ		
ዘሳተፈ	zəsatəfə	ʔasatəfə-SBJ.3SG.MASC-MOOD.PERF.RECIP.TRANS.REL	which did ʔasatəfə each other	ኣሳተፈ		
ዘሳትፍ	zəsatɨf	ʔasatəfə-SBJ.1SG-MOOD.IMPERF.RECIP.TRANS.REL	which ʔasatəfə each other	ኣሳተፈ		
ዘስምዑ	zəsɨmɨʕu	caution-SBJ.3PL.MASC-MOOD.IMPERF.TRANS.REL	which caution	ኣስምዐ		
ዘስምዕ	zəsɨmɨʕ	caution-SBJ.3SG.MASC-MOOD.IMPERF.TRANS.REL	which caution	ኣስምዐ		
ዘስምዕዎ	zəsɨmɨʕɨwo	caution-SBJ.3PL.MASC-OBJ.3SG.MASC-MOOD.PERF.TRANS.REL	which did caution	ኣስምዐ		
ዘስረጾ	zəsɨrət͡sʼo	establish-SBJ.3SG.MASC-OBJ.3SG.MASC-MOOD.PERF.TRANS.REL	which did establish	ኣስረጸ		
ዘስዓቦ	zəsɨʕabo	cause-SBJ.3SG.MASC-OBJ.3SG.MASC-MOOD.PERF.TRANS.REL	which did cause	ኣስዓበ		
ዘስዕቦ	zəsɨʕɨbo	cause-SBJ.3SG.MASC-OBJ.3SG.MASC-MOOD.IMPERF.TRANS.REL	which cause	ኣስዓበ		
ዘሻቕል	zəʃaqʰɨl	bother-SBJ.3SG.MASC-MOOD.IMPERF.RECIP.TRANS.REL	which bother each other	ኣሻቐለ		
ዘቃልዐ	zəqalɨʕə	uncover-SBJ.3SG.MASC-MOOD.PERF.RECIP.TRANS.REL	which did uncover each other	ኣቃልዐ		
ዘቃልዕ	zəqalɨʕ	uncover-SBJ.1SG-MOOD.IMPERF.RECIP.TRANS.REL	which uncover each other	ኣቃልዐ		
ዘቃልዕን	zəqalɨʕɨn	uncover-SBJ.1SG-MOOD.IMPERF.RECIP.TRANS.REL	which uncover each other	ኣቃልዐ		
ዘቃልዕኦ	zəqalɨʕɨʔo	uncover-SBJ.3PL.FEM-OBJ.3SG.MASC-MOOD.IMPERF.RECIP.TRANS.REL	which uncover each other	ኣቃልዐ		
ዘቆናጽብ	zəqonat͡sʼɨb	disparage-SBJ.3SG.MASC-MOOD.IMPERF.RECIP.TRANS.REL	which disparage each other	ኣቆናጸበ		
ዘቐደምዎ	zəqʰədəmɨwo	ʔaqʰədəmə-SBJ.3PL.MASC-OBJ.3SG.MASC-MOOD.PERF.TRANS.REL	which did ʔaqʰədəmə	ኣቐደመ		
ዘቐድም	zəqʰədɨm	ʔaqʰədəmə-SBJ.3SG.MASC-MOOD.IMPERF.TRANS.REL	which ʔaqʰədəmə	ኣቐደመ		
ዘቕረበ	zəqʰɨrəbə	set-SBJ.3SG.MASC-MOOD.PERF.TRANS.REL	which did set	ኣቕረበ		
ዘቕረቡ	zəqʰɨrəbu	set-SBJ.3PL.MASC-MOOD.PERF.TRANS.REL	which did set	ኣቕረበ		
ዘቕረቡለይ	zəqʰɨrəbuləj	set-SBJ.3PL.MASC-OBJ.1SG.PREP-MOOD.PERF.TRANS.REL	which did set	ኣቕረበ		
ዘቕረብናዮ	zəqʰɨrəbɨnajo	set-SBJ.1PL-OBJ.3SG.MASC-MOOD.PERF.TRANS.REL	which did set	ኣቕረበ		
ዘቕረብኩዎ	zəqʰɨrəbɨkuwo	set-SBJ.1SG-OBJ.3SG.MASC-MOOD.PERF.TRANS.REL	which did set	ኣቕረበ		
ዘቕረብዎ	zəqʰɨrəbɨwo	set-SBJ.3PL.MASC-OBJ.3SG.MASC-MOOD.PERF.TRANS.REL	which did set	ኣቕረበ		
ዘቕረቦ	zəqʰɨrəbo	set-SBJ.3SG.MASC-OBJ.3SG.MASC-MOOD.PERF.TRANS.REL	which did set	ኣቕረበ		
ዘቕርቡ	zəqʰɨrɨbu	set-SBJ.3PL.MASC-MOOD.IMPERF.TRANS.REL	which set	ኣቕረበ		
ዘቕርብ	zəqʰɨrɨb	set-SBJ.1SG-MOOD.IMPERF.TRANS.REL	which set	ኣቕረበ		
ዘቕርብዎ	zəqʰɨrɨbɨwo	set-SBJ.3PL.MASC-OBJ.3SG.MASC-MOOD.IMPERF.TRANS.REL	which set	ኣቕረበ		
ዘቕርቦ	zəqʰɨrɨbo	set-SBJ.3SG.MASC-OBJ.3SG.MASC-MOOD.IMPERF.TRANS.REL	which set	ኣቕረበ		
ዘቕርቦም	zəqʰɨrɨbom	set-SBJ.1SG-OBJ.3PL.MASC-MOOD.IMPERF.TRANS.REL	which set	ኣቕረበ		
ዘቖሞ	zəqʰomo	ʔaqʰumə-SBJ.3SG.MASC-OBJ.3SG.MASC-MOOD.PERF.TRANS.REL	which did ʔaqʰumə	ኣቑመ		
ዘቘሙወን	zəqʰʷəmuwən	ʔaqʰumə-SBJ.3PL.MASC-OBJ.3PL.FEM-MOOD.PERF.TRANS.REL	which did ʔaqʰumə	ኣቑመ		
ዘበለ	zəbələ	ʔabələ-SBJ.3SG.MASC-MOOD.PERF.TRANS.REL	which did ʔabələ	ኣበለ		
ዘበለት	zəbələt	ʔabələ-SBJ.3SG.FEM-MOOD.PERF.TRANS.REL	which did ʔabələ	ኣበለ		
ዘበለን	zəbələn	ʔabələ-SBJ.3SG.MASC-MOOD.PERF.TRANS.REL	which did ʔabələ	ኣበለ		
ዘበሉ	zəbəlu	ʔabələ-SBJ.3PL.MASC-MOOD.PERF.TRANS.REL	which did ʔabələ	ኣበለ		
ዘበሎ	zəbəlo	ʔabələ-SBJ.3SG.MASC-OBJ.3SG.MASC-MOOD.PERF.TRANS.REL	which did ʔabələ	ኣበለ		
ዘበሎም	zəbəlom	ʔabələ-SBJ.3SG.MASC-OBJ.3PL.MASC-MOOD.PERF.TRANS.REL	which did ʔabələ	ኣበለ		
ዘበርከተት	zəbərɨkətət	contribute-SBJ.3SG.FEM-MOOD.PERF.TRANS.REL	which did contribute	ኣበርከተ		
ዘቢጡ	zəbitʼu	land-SBJ.3SG.MASC-MOOD.GERNDV	land	ዘበጠ		
ዘባርዖ	zəbarɨʕo	ʔabarɨʕə-SBJ.1SG-OBJ.3SG.MASC-MOOD.IMPERF.TRANS.REL	which ʔabarɨʕə	ኣባርዐ		
ዘባኽን	zəbaxɨn	waste-SBJ.1SG-MOOD.IMPERF.TRANS.REL	which waste	ኣባኸነ		
ዘብላ	zəbɨla	ʔabələ-SBJ.3SG.MASC-OBJ.3SG.FEM-MOOD.IMPERF.TRANS.REL	which ʔabələ	ኣበለ		
ዘብል	zəbɨl	ʔabələ-SBJ.3SG.MASC-MOOD.IMPERF.TRANS.REL	which ʔabələ	ኣበለ		
ዘብልዎ	zəbɨlɨwo	ʔabələ-SBJ.3PL.MASC-OBJ.3SG.MASC-MOOD.IMPERF.TRANS.REL	which ʔabələ	ኣበለ		
ዘብሎ	zəbɨlo	ʔabələ-SBJ.1SG-OBJ.3SG.MASC-MOOD.IMPERF.TRANS.REL	which ʔabələ	ኣበለ		
ዘብርሁልና	zəbɨrɨhulɨna	explain-SBJ.3PL.MASC-OBJ.1PL.PREP-MOOD.IMPERF.TRANS.REL	which explain	ኣብርሀ		
ዘብርህ	zəbɨrɨh	explain-SBJ.1SG-MOOD.IMPERF.TRANS.REL	which explain	ኣብርሀ		
ዘብርህዎ	zəbɨrɨhɨwo	explain-SBJ.3PL.MASC-OBJ.3SG.MASC-MOOD.PERF.TRANS.REL	which did explain	ኣብርሀ		
ዘብርሆ	zəbɨrɨho	explain-SBJ.3SG.MASC-OBJ.3SG.MASC-MOOD.IMPERF.TRANS.REL	which explain	ኣብርሀ		
ዘብዕላኦ	zəbɨʕɨlaʔo	keep-SBJ.3PL.FEM-OBJ.3SG.MASC-MOOD.IMPERF.TRANS.REL	which keep	ኣብዓለ		
ዘብጽሑ	zəbɨt͡sʼɨħu	deliver-SBJ.3PL.MASC-MOOD.IMPERF.TRANS.REL	which deliver	ኣብጽሐ		
ዘብጽሕ	zəbɨt͡sʼɨħ	deliver-SBJ.3SG.MASC-MOOD.IMPERF.TRANS.REL	which deliver	ኣብጽሐ		
ዘብጽሖም	zəbɨt͡sʼɨħom	deliver-SBJ.3SG.MASC-OBJ.3PL.MASC-MOOD.IMPERF.TRANS.REL	which deliver	ኣብጽሐ		
ዘተሓሳሰበኒ	zətəħasasəbəni	ħəsasəbə-SBJ.3SG.MASC-OBJ.1SG-MOOD.PERF.ITER.TRANS.REL	which did ħəsasəbə	ሐሳሰበ		
ዘተሓሳስቡ	zətəħasasɨbu	ħəsasəbə-SBJ.3PL.MASC-MOOD.IMPERF.ITER.TRANS.REL	which ħəsasəbə	ሐሳሰበ		
ዘተሓሳስብ	zətəħasasɨb	ħəsasəbə-SBJ.3SG.MASC-MOOD.IMPERF.ITER.TRANS.REL	which ħəsasəbə	ሐሳሰበ		
ዘተባብዕ	zətəbabɨʕ	encourage-SBJ.3SG.MASC-MOOD.IMPERF.ITER.TRANS.REL	which encourage	ኣተባብዐ		
ዘተባብዕን	zətəbabɨʕɨn	encourage-SBJ.1SG-MOOD.IMPERF.ITER.TRANS.REL	which encourage	ኣተባብዐ		
ዘተን	zətən	talk-SBJ.3PL.FEM-MOOD.GERNDV	talk	ዘተየ		
ዘተኣማምንን	zətəʔamamɨnɨn	ʔəmamənə-SBJ.3SG.MASC-MOOD.IMPERF.ITER.TRANS.REL	which ʔəmamənə	አማመነ		
ዘቲና	zətina	talk-SBJ.2SG.MASC-OBJ.1PL-MOOD.IMP	talk	ዘተየ		
ዘትዮም	zətɨjom	talk-SBJ.3PL.MASC-MOOD.GERNDV	talk	ዘተየ		
ዘነጽር	zənət͡sʼɨr	describe-SBJ.1SG-MOOD.IMPERF.TRANS.REL	which describe	ኣነጸረ		
ዘነጽሮ	zənət͡sʼɨro	describe-SBJ.3SG.MASC-OBJ.3SG.MASC-MOOD.IMPERF.TRANS.REL	which describe	ኣነጸረ		
ዘኒቡ	zənibu	rain-SBJ.3SG.MASC-MOOD.GERNDV	rain	ዘነበ		
ዘናእሱ	zənaʔɨsu	ʔanaʔəsə-SBJ.3PL.MASC-MOOD.IMPERF.RECIP.TRANS.REL	which ʔanaʔəsə each other	ኣናአሰ		
ዘናግፍ	zənaɡɨf	rescue-SBJ.1SG-MOOD.IMPERF.RECIP.TRANS.REL	which rescue each other	ኣናገፈ		
ዘንበሮ	zənɨbəro	put-SBJ.3SG.MASC-OBJ.3SG.MASC-MOOD.PERF.TRANS.REL	which did put	ኣንበረ		
ዘንበቡ	zənɨbəbu	read-SBJ.3PL.MASC-MOOD.PERF.TRANS.REL	which did read	ኣንበበ		
ዘንብብን	zənɨbɨbɨn	read-SBJ.1SG-MOOD.IMPERF.TRANS.REL	which read	ኣንበበ		
ዘንጊዕና	zənɨɡiʕɨna	zənɨɡɨʕə-SBJ.1PL-MOOD.GERNDV	zənɨɡɨʕə	ዘንግዐ		
ዘንጊዖሙዎ	zənɨɡiʕomuwo	zənɨɡɨʕə-SBJ.3PL.MASC-OBJ.3SG.MASC-MOOD.GERNDV	zənɨɡɨʕə	ዘንግዐ		
ዘንጊዖም	zənɨɡiʕom	zənɨɡɨʕə-SBJ.3PL.MASC-MOOD.GERNDV	zənɨɡɨʕə	ዘንግዐ		
ዘንጸባርቑ	zənɨt͡sʼəbarɨqʰu	glance-SBJ.3PL.MASC-MOOD.IMPERF.TRANS.REL	which glance	ኣንጸባረቐ		
ዘእምን	zəʔɨmɨn	persuade-SBJ.3SG.MASC-MOOD.IMPERF.TRANS.REL	which persuade	ኣእመነ		
ዘእተወ	zəʔɨtəwə	number-SBJ.3SG.MASC-MOOD.PERF.TRANS.REL	which did number	ኣእተወ		
ዘእቱ	zəʔɨtu	number-SBJ.1SG-MOOD.IMPERF.TRANS.REL	which number	ኣእተወ		
ዘኪረ	zəkirə	remember-SBJ.1SG-MOOD.GERNDV	remember	ዘከረ		
ዘኪሩ	zəkiru	remember-SBJ.3SG.MASC-MOOD.GERNDV	remember	ዘከረ		
ዘኪርና	zəkirɨna	remember-SBJ.1PL-MOOD.GERNDV	remember	ዘከረ		
ዘኪርካ	zəkirɨka	remember-SBJ.2SG.MASC-MOOD.GERNDV	remember	ዘከረ		
ዘኪሮም	zəkirom	remember-SBJ.3PL.MASC-MOOD.GERNDV	remember	ዘከረ		
ዘካርያስ	zəkarɨjas	let-SBJ.3SG.MASC-OBJ.3SG.FEM-MOOD.IMPERF.RECIP.TRANS.REL	which let each other	ኣካረየ		
ዘካትዕ	zəkatɨʕ	debate-SBJ.3SG.MASC-MOOD.IMPERF.RECIP.TRANS.REL	which debate each other	ኣካትዐ		
ዘካየደ	zəkajədə	last-SBJ.3SG.MASC-MOOD.PERF.RECIP.TRANS.REL	which did last each other	ኣካየደ		
ዘካየዱ	zəkajədu	last-SBJ.3PL.MASC-MOOD.PERF.RECIP.TRANS.REL	which did last each other	ኣካየደ		
ዘካየዱዎ	zəkajəduwo	last-SBJ.3PL.MASC-OBJ.3SG.MASC-MOOD.PERF.RECIP.TRANS.REL	which did last each other	ኣካየደ		
ዘካየድናዮ	zəkajədɨnajo	last-SBJ.1PL-OBJ.3SG.MASC-MOOD.PERF.RECIP.TRANS.REL	which did last each other	ኣካየደ		
ዘካየድዎ	zəkajədɨwo	last-SBJ.3PL.MASC-OBJ.3SG.MASC-MOOD.PERF.RECIP.TRANS.REL	which did last each other	ኣካየደ		
ዘካየዶ	zəkajədo	last-SBJ.3SG.MASC-OBJ.3SG.MASC-MOOD.PERF.RECIP.TRANS.REL	which did last each other	ኣካየደ		
ዘካይዱ	zəkajɨdu	last-SBJ.3PL.MASC-MOOD.IMPERF.RECIP.TRANS.REL	which last each other	ኣካየደ		
ዘካይዱን	zəkajɨdun	last-SBJ.3PL.MASC-MOOD.IMPERF.RECIP.TRANS.REL	which last each other	ኣካየደ		
ዘካይድ	zəkajɨd	last-SBJ.1SG-MOOD.IMPERF.RECIP.TRANS.REL	which last each other	ኣካየደ		
ዘካይድኦ	zəkajɨdɨʔo	last-SBJ.3PL.FEM-OBJ.3SG.MASC-MOOD.IMPERF.RECIP.TRANS.REL	which last each other	ኣካየደ		
ዘካይድዎ	zəkajɨdɨwo	last-SBJ.3PL.MASC-OBJ.3SG.MASC-MOOD.IMPERF.RECIP.TRANS.REL	which last each other	ኣካየደ		
ዘካይዶ	zəkajɨdo	last-SBJ.1SG-MOOD.IMPERF.RECIP.TRANS.Q.REL	which last each other?	ኣካየደ		
ዘኸተሎ	zəxətəlo	occasion-SBJ.3SG.MASC-OBJ.3SG.MASC-MOOD.PERF.TRANS.REL	which did occasion	ኣኸተለ		
ዘኸትለላ	zəxətɨləla	occasion-SBJ.1SG-OBJ.3SG.FEM.PREP-MOOD.IMPERF.TRANS.REL	which occasion	ኣኸተለ		
ዘኻኽሮ	zəxaxɨro	zəxaxərə-SBJ.2SG.MASC-OBJ.3SG.MASC-MOOD.IMP.ITER	zəxaxərə	ዘኻኸረ		
ዘኽስስ	zəxɨsɨs	ʔaxɨsəsə-SBJ.1SG-MOOD.IMPERF.TRANS.REL	which ʔaxɨsəsə	ኣኽሰሰ		
ዘኽበሩ	zəxɨbəru	regard-SBJ.3PL.MASC-MOOD.PERF.TRANS.REL	which did regard	ኣኽበረ		
ዘኽብሩ	zəxɨbɨru	regard-SBJ.3PL.MASC-MOOD.IMPERF.TRANS.REL	which regard	ኣኽበረ		
ዘኽብራ	zəxɨbɨra	regard-SBJ.3SG.MASC-OBJ.3SG.FEM-MOOD.IMPERF.TRANS.REL	which regard	ኣኽበረ		
ዘኽብር	zəxɨbɨr	regard-SBJ.1SG-MOOD.IMPERF.TRANS.REL	which regard	ኣኽበረ		
ዘኽብርን	zəxɨbɨrɨn	regard-SBJ.3SG.MASC-MOOD.IMPERF.TRANS.REL	which regard	ኣኽበረ		
ዘኽኣሎ	zəxɨʔalo	enable-SBJ.3SG.MASC-OBJ.3SG.MASC-MOOD.PERF.TRANS.REL	which did enable	ኣኽኣለ		
ዘኽእለና	zəxɨʔɨləna	enable-SBJ.3SG.MASC-OBJ.1PL-MOOD.IMPERF.TRANS.REL	which enable	ኣኽኣለ		
ዘኽእለን	zəxɨʔɨlən	enable-SBJ.1SG-OBJ.3PL.FEM-MOOD.IMPERF.TRANS.REL	which enable	ኣኽኣለ		
ዘኽእሉ	zəxɨʔɨlu	enable-SBJ.3PL.MASC-MOOD.IMPERF.TRANS.REL	which enable	ኣኽኣለ		
ዘኽእላ	zəxɨʔɨla	enable-SBJ.3PL.FEM-MOOD.IMPERF.TRANS.REL	which enable	ኣኽኣለ		
ዘኽእል	zəxɨʔɨl	enable-SBJ.3SG.MASC-MOOD.IMPERF.TRANS.REL	which enable	ኣኽኣለ		
ዘኽእሎ	zəxɨʔɨlo	enable-SBJ.3SG.MASC-OBJ.3SG.MASC-MOOD.IMPERF.TRANS.REL	which enable	ኣኽኣለ		
ዘኽእሎም	zəxɨʔɨlom	enable-SBJ.3SG.MASC-OBJ.3PL.MASC-MOOD.IMPERF.TRANS.REL	which enable	ኣኽኣለ		
ዘኽእሎን	zəxɨʔɨlon	enable-SBJ.1SG-OBJ.3SG.MASC-MOOD.IMPERF.TRANS.REL	which enable	ኣኽኣለ		
ዘኽፍሉ	zəxɨfɨlu	ʔaxɨfələ-SBJ.3PL.MASC-MOOD.IMPERF.TRANS.REL	which ʔaxɨfələ	ኣኽፈለ		
ዘኽፍል	zəxɨfɨl	ʔaxɨfələ-SBJ.1SG-MOOD.IMPERF.TRANS.REL	which ʔaxɨfələ	ኣኽፈለ		
ዘወፈየ	zəwəfəjə	donate-SBJ.3SG.MASC-MOOD.PERF.TRANS.REL	which did donate	ኣወፈየ		
ዘዋጽኡ	zəwat͡sʼɨʔu	donate-SBJ.3PL.MASC-MOOD.IMPERF.RECIP.TRANS.REL	which donate each other	ኣዋጽአ		
ዘዋጽእ	zəwat͡sʼɨʔ	donate-SBJ.1SG-MOOD.IMPERF.RECIP.TRANS.REL	which donate each other	ኣዋጽአ		
ዘዋጽኦን	zəwat͡sʼɨʔon	donate-SBJ.3SG.MASC-OBJ.3SG.MASC-MOOD.PERF.RECIP.TRANS.REL	which did donate each other	ኣዋጽአ		
ዘውህብ	zəwɨhɨb	ʔawɨhabə-SBJ.1SG-MOOD.IMPERF.TRANS.REL	which ʔawɨhabə	ኣውሃበ		
ዘውሓሰ	zəwɨħasə	ʔawɨħasə-SBJ.3SG.MASC-MOOD.PERF.TRANS.REL	which did ʔawɨħasə	ኣውሓሰ		
ዘውሕስ	zəwɨħɨs	ʔawɨħasə-SBJ.3SG.MASC-MOOD.IMPERF.TRANS.REL	which ʔawɨħasə	ኣውሓሰ		
ዘውረዶ	zəwɨrədo	lower-SBJ.3SG.MASC-OBJ.3SG.MASC-MOOD.PERF.TRANS.REL	which did lower	ኣውረደ		
ዘውርዶ	zəwɨrɨdo	lower-SBJ.1SG-MOOD.IMPERF.TRANS.Q.REL	which lower?	ኣውረደ		
ዘውድቕ	zəwɨdɨqʰ	throw-SBJ.1SG-MOOD.IMPERF.TRANS.REL	which throw	ኣውደቐ		
ዘውጽአ	zəwɨt͡sʼɨʔə	cost-SBJ.3SG.MASC-MOOD.PERF.TRANS.REL	which did cost	ኣውጽአ		
ዘውጽእኦ	zəwɨt͡sʼɨʔɨʔo	cost-SBJ.3PL.FEM-OBJ.3SG.MASC-MOOD.IMPERF.TRANS.REL	which cost	ኣውጽአ		
ዘውጽእዎ	zəwɨt͡sʼɨʔɨwo	cost-SBJ.3PL.MASC-OBJ.3SG.MASC-MOOD.PERF.TRANS.REL	which did cost	ኣውጽአ		
ዘውጽኦ	zəwɨt͡sʼɨʔo	cost-SBJ.3SG.MASC-OBJ.3SG.MASC-MOOD.IMPERF.TRANS.REL	which cost	ኣውጽአ		
ዘዕለልክዎ	zəʕɨləlɨkɨwo	chat-SBJ.1SG-OBJ.3SG.MASC-MOOD.PERF.TRANS.REL	which did chat	ኣዕለለ		
ዘዕርፈሉ	zəʕɨrɨfəlu	recline-SBJ.3SG.MASC-OBJ.3SG.MASC.PREP-MOOD.IMPERF.TRANS.REL	which recline	ኣዕረፈ		
ዘዕበዩዎም	zəʕɨbəjuwom	enlarge-SBJ.3PL.MASC-OBJ.3PL.MASC-MOOD.PERF.TRANS.REL	which did enlarge	ኣዕበየ		
ዘዕነወ	zəʕɨnəwə	kill-SBJ.3SG.MASC-MOOD.PERF.TRANS.REL	which did kill	ኣዕነወ		
ዘዘራረቦም	zəzərarəbom	ʔazərarəbə-SBJ.3SG.MASC-OBJ.3PL.MASC-MOOD.PERF.ITER.TRANS.REL	which did ʔazərarəbə	ኣዘራረበ		
ዘዘራርብ	zəzərarɨb	ʔazərarəbə-SBJ.3SG.MASC-MOOD.IMPERF.ITER.TRANS.REL	which ʔazərarəbə	ኣዘራረበ		
ዘዘኻኽርዋ	zəzəxaxɨrɨwa	remind-SBJ.3PL.MASC-OBJ.3SG.FEM-MOOD.IMPERF.ITER.TRANS.REL	which remind	ኣዘኻኸረ		
ዘዛርበኒ	zəzarɨbəni	ʔazarəbə-SBJ.3SG.MASC-OBJ.1SG-MOOD.IMPERF.RECIP.TRANS.REL	which ʔazarəbə each other	ኣዛረበ		
ዘዛርብ	zəzarɨb	ʔazarəbə-SBJ.3SG.MASC-MOOD.IMPERF.RECIP.TRANS.REL	which ʔazarəbə each other	ኣዛረበ		
ዘየለ	zəjələ	exist-SBJ.3SG.MASC-MOOD.PRES.REL.NEG	which not exist	ኣሎ		
ዘየላቡ	zəjəlabu	ʔalabəwə-SBJ.3SG.MASC-MOOD.IMPERF.RECIP.TRANS.REL.NEG	which not ʔalabəwə each other	ኣላበወ		
ዘየብል	zəjəbɨl	ʔabələ-SBJ.1SG-MOOD.IMPERF.TRANS.REL.NEG	which not ʔabələ	ኣበለ		
ዘየንጸባርቕ	zəjənɨt͡sʼəbarɨqʰ	glance-SBJ.1SG-MOOD.IMPERF.TRANS.REL.NEG	which not glance	ኣንጸባረቐ		
ዘየድልዮ	zəjədɨlɨjo	entail-SBJ.1SG-OBJ.3SG.MASC-MOOD.IMPERF.TRANS.REL.NEG	which not entail	ኣድለየ		
ዘየፋልጥዎም	zəjəfalɨtʼɨwom	advertise-SBJ.3PL.MASC-OBJ.3PL.MASC-MOOD.IMPERF.RECIP.TRANS.REL.NEG	which not advertise each other	ኣፋለጠ		
ዘየፍቅድ	zəjəfɨqɨd	authorize-SBJ.3SG.MASC-MOOD.IMPERF.TRANS.REL.NEG	which not authorize	ኣፍቀደ		
ዘይህሉ	zəjɨhɨlu	hələwə-SBJ.3SG.MASC-MOOD.IMPERF.REL.NEG	which not hələwə	ሀለወ		
ዘይህልዎ	zəjɨhɨlɨwo	hələwə-SBJ.1SG-OBJ.3SG.MASC-MOOD.IMPERF.REL.NEG	which not hələwə	ሀለወ		
ዘይህብ	zəjɨhɨb	find-SBJ.1SG-MOOD.IMPERF.REL.NEG	which not find	ሃበ		
ዘይሓልፋ	zəjɨħalɨfa	ħələfə-SBJ.3SG.MASC-OBJ.3SG.FEM-MOOD.IMPERF.REL.NEG	which not ħələfə	ሐለፈ		
ዘይሓልፍ	zəjɨħalɨf	ħələfə-SBJ.1SG-MOOD.IMPERF.REL.NEG	which not ħələfə	ሐለፈ		
ዘይሓትት	zəjɨħatɨt	ħətətə-SBJ.1SG-MOOD.IMPERF.REL.NEG	which not ħətətə	ሐተተ		
ዘይሕሰብ	zəjɨħɨsəb	təħəsɨbə-SBJ.1SG-MOOD.IMPERF.PASS.REL.NEG	which not was təħəsɨbə	ተሐስበ		
ዘይመልእ	zəjɨməlɨʔ	bottle-SBJ.1SG-MOOD.IMPERF.REL.NEG	which not bottle	መልአ		
ዘይመውት	zəjɨməwɨt	fall-SBJ.1SG-MOOD.IMPERF.REL.NEG	which not fall	ሞተ		
ዘይመጻእና	zəjɨmət͡sʼaʔɨna	mət͡sʼɨʔə-SBJ.1PL-MOOD.PERF.REL.NEG	which not did mət͡sʼɨʔə	መጽአ		
ዘይምለስ	zəjɨmɨləs	revert-SBJ.3SG.MASC-MOOD.IMPERF.PASS.REL.NEG	which not was revert	ተመልሰ		
ዘይረኣየ	zəjɨrəʔajə	see-SBJ.3SG.MASC-MOOD.PERF.REL.NEG	which not did see	ረኣየ		
ዘይረኣዩ	zəjɨrəʔaju	see-SBJ.3PL.MASC-MOOD.PERF.REL.NEG	which not did see	ረኣየ		
ዘይረኣዮ	zəjɨrəʔajo	see-SBJ.1SG-OBJ.3SG.MASC-MOOD.IMPERF.PASS.REL.NEG	which not was see	ተረኣየ		
ዘይረኣዮምከ	zəjɨrəʔajomɨkə	see-SBJ.3SG.MASC-OBJ.3PL.MASC-MOOD.IMPERF.PASS.REL.NEG	which not was see	ተረኣየ		
ዘይረኸበ	zəjɨrəxəbə	get-SBJ.3SG.MASC-MOOD.PERF.REL.NEG	which not did get	ረኸበ		
ዘይረኸበት	zəjɨrəxəbət	get-SBJ.3SG.FEM-MOOD.PERF.REL.NEG	which not did get	ረኸበ		
ዘይረኸቡ	zəjɨrəxəbu	get-SBJ.3PL.MASC-MOOD.PERF.REL.NEG	which not did get	ረኸበ		
ዘይረኽቡ	zəjɨrəxɨbu	get-SBJ.3PL.MASC-MOOD.IMPERF.REL.NEG	which not get	ረኸበ		
ዘይርሳዕ	zəjɨrɨsaʕ	escape-SBJ.1SG-MOOD.IMPERF.PASS.REL.NEG	which not was escape	ተረስዐ		
ዘይርከቦ	zəjɨrɨkəbo	come-SBJ.1SG-OBJ.3SG.MASC-MOOD.IMPERF.PASS.REL.NEG	which not was come	ተረኽበ		
ዘይሰምዖ	zəjɨsəmɨʕo	hear-SBJ.3SG.MASC-OBJ.3SG.MASC-MOOD.PERF.REL.NEG	which not did hear	ሰምዐ		
ዘይሰርሕ	zəjɨsərɨħ	do-SBJ.1SG-MOOD.IMPERF.REL.NEG	which not do	ሰርሐ		
ዘይቅበል	zəjɨqɨbəl	follow-SBJ.1SG-MOOD.IMPERF.PASS.REL.NEG	which not was follow	ተቐበለ		
ዘይቆመ	zəjɨqomə	consist-SBJ.3SG.MASC-MOOD.PERF.REL.NEG	which not did consist	ቆመ		
ዘይቕበሉ	zəjɨqʰɨbəlu	follow-SBJ.3PL.MASC-MOOD.IMPERF.PASS.REL.NEG	which not was follow	ተቐበለ		
ዘይቕበል	zəjɨqʰɨbəl	follow-SBJ.3SG.MASC-MOOD.IMPERF.PASS.REL.NEG	which not was follow	ተቐበለ		
ዘይበሃል	zəjɨbəhal	təbəhalə-SBJ.1SG-MOOD.IMPERF.PASS.REL.NEG	which not was təbəhalə	ተበሃለ		
ዘይበለ	zəjɨbələ	say-SBJ.3SG.MASC-MOOD.PERF.REL.NEG	which not did say	በለ		
ዘይበሉ	zəjɨbəlu	say-SBJ.3PL.MASC-MOOD.PERF.REL.NEG	which not did say	በለ		
ዘይብሃል	zəjɨbɨhal	təbəhalə-SBJ.1SG-MOOD.IMPERF.PASS.REL.NEG	which not was təbəhalə	ተበሃለ		
ዘይብለን	zəjɨbɨlən	say-SBJ.3SG.MASC-OBJ.3PL.FEM-MOOD.IMPERF.REL.NEG	which not say	በለ		
ዘይብሉ	zəjɨbɨlu	say-SBJ.3PL.MASC-MOOD.IMPERF.REL.NEG	which not say	በለ		
ዘይብሉን	zəjɨbɨlun	say-SBJ.3PL.MASC-MOOD.IMPERF.REL.NEG	which not say	በለ		
ዘይብላ	zəjɨbɨla	say-SBJ.3SG.MASC-OBJ.3SG.FEM-MOOD.IMPERF.REL.NEG	which not say	በለ		
ዘይብል	zəjɨbɨl	say-SBJ.3SG.MASC-MOOD.IMPERF.REL.NEG	which not say	በለ		
ዘይብሎ	zəjɨbɨlo	say-SBJ.1SG-OBJ.3SG.MASC-MOOD.IMPERF.REL.NEG	which not say	በለ		
ዘይብሎም	zəjɨbɨlom	say-SBJ.3SG.MASC-OBJ.3PL.MASC-MOOD.IMPERF.REL.NEG	which not say	በለ		
ዘይተመለሰ	zəjɨtəmələsə	revert-SBJ.3SG.MASC-MOOD.PERF.PASS.REL.NEG	which not did was revert	ተመልሰ		
ዘይተርፍ	zəjɨtərɨf	remain-SBJ.2SG.MASC-MOOD.IMPERF.REL.NEG	which not remain	ተረፈ		
ዘይተርፎ	zəjɨtərɨfo	remain-SBJ.3SG.FEM-OBJ.3SG.MASC-MOOD.IMPERF.REL.NEG	which not remain	ተረፈ		
ዘይተሳተፉ	zəjɨtəsatəfu	share-SBJ.3PL.MASC-MOOD.PERF.RECIP.PASS.REL.NEG	which not did was share each other	ተሳተፈ		
ዘይተበጽሐን	zəjɨtəbət͡sʼɨħən	come-SBJ.3SG.MASC-MOOD.PERF.PASS.REL.NEG	which not did was come	ተበጽሐ		
ዘይተባህለ	zəjɨtəbahɨlə	təbəhalə-SBJ.3SG.MASC-MOOD.PERF.PASS.REL.NEG	which not did was təbəhalə	ተበሃለ		
ዘይተነግረ	zəjɨtənəɡɨrə	learn-SBJ.3SG.MASC-MOOD.PERF.PASS.REL.NEG	which not did was learn	ተነግረ		
ዘይተኻፈልኩምዎ	zəjɨtəxafəlɨkumɨwo	share-SBJ.2PL.MASC-OBJ.3SG.MASC-MOOD.PERF.RECIP.PASS.REL.NEG	which not did was share each other	ተኻፈለ		
ዘይተዳህሰሰን	zəjɨtədahɨsəsən	tədəhɨsəsə-SBJ.3SG.MASC-MOOD.PERF.PASS.REL.NEG	which not did was tədəhɨsəsə	ተደህሰሰ		
ዘይተገብረ	zəjɨtəɡəbɨrə	administration-SBJ.3SG.MASC-MOOD.PERF.PASS.REL.NEG	which not did was administration	ተገብረ		
ዘይተጸበናዮ	zəjɨtət͡sʼəbənajo	expect-SBJ.1PL-OBJ.3SG.MASC-MOOD.PERF.PASS.REL.NEG	which not did was expect	ተጸበየ		
ዘይተጸበናዮን	zəjɨtət͡sʼəbənajon	expect-SBJ.1PL-OBJ.3SG.MASC-MOOD.PERF.PASS.REL.NEG	which not did was expect	ተጸበየ		
ዘይተጸበይዎ	zəjɨtət͡sʼəbəjɨwo	expect-SBJ.3PL.MASC-OBJ.3SG.MASC-MOOD.PERF.PASS.REL.NEG	which not did was expect	ተጸበየ		
ዘይተጸበዮ	zəjɨtət͡sʼəbəjo	expect-SBJ.3SG.MASC-OBJ.3SG.MASC-MOOD.PERF.PASS.REL.NEG	which not did was expect	ተጸበየ		
ዘይተፈለዮ	zəjɨtəfələjo	təfələ-SBJ.1SG-OBJ.3SG.MASC-MOOD.GERNDV.PASS.REL.NEG	which not was təfələ	ተፈለ		
ዘይተፈለጠ	zəjɨtəfələtʼə	təfəlɨtʼə-SBJ.3SG.MASC-MOOD.PERF.PASS.REL.NEG	which not did was təfəlɨtʼə	ተፈልጠ		
ዘይተፈለጡ	zəjɨtəfələtʼu	təfəlɨtʼə-SBJ.3PL.MASC-MOOD.PERF.PASS.REL.NEG	which not did was təfəlɨtʼə	ተፈልጠ		
ዘይተፈልጠ	zəjɨtəfəlɨtʼə	təfəlɨtʼə-SBJ.3SG.MASC-MOOD.PERF.PASS.REL.NEG	which not did was təfəlɨtʼə	ተፈልጠ		
ዘይተፈልጡ	zəjɨtəfəlɨtʼu	təfəlɨtʼə-SBJ.3PL.MASC-MOOD.PERF.PASS.REL.NEG	which not did was təfəlɨtʼə	ተፈልጠ		
ዘይትኽእል	zəjɨtɨxɨʔɨl	suffer-SBJ.2SG.MASC-MOOD.IMPERF.REL.NEG	which not suffer	ከኣለ		
ዘይትግበር	zəjɨtɨɡɨbər	administration-SBJ.3SG.FEM-MOOD.IMPERF.PASS.REL.NEG	which not was administration	ተገብረ		
ዘይትጽበዮ	zəjɨtɨt͡sʼɨbəjo	expect-SBJ.3SG.FEM-OBJ.3SG.MASC-MOOD.IMPERF.PASS.REL.NEG	which not was expect	ተጸበየ		
ዘይትፈልጥ	zəjɨtɨfəlɨtʼ	tell-SBJ.2SG.MASC-MOOD.IMPERF.REL.NEG	which not tell	ፈለጠ		
ዘይነበረ	zəjɨnəbərə	be-SBJ.3SG.MASC-MOOD.PERF.REL.NEG	which not did be	ነበረ		
ዘይነበሩ	zəjɨnəbəru	be-SBJ.3PL.MASC-MOOD.PERF.REL.NEG	which not did be	ነበረ		
ዘይነበሮ	zəjɨnəbəro	be-SBJ.3SG.MASC-OBJ.3SG.MASC-MOOD.PERF.REL.NEG	which not did be	ነበረ		
ዘይነበሮም	zəjɨnəbərom	be-SBJ.3SG.MASC-OBJ.3PL.MASC-MOOD.PERF.REL.NEG	which not did be	ነበረ		
ዘይነብር	zəjɨnəbɨr	be-SBJ.3SG.MASC-MOOD.IMPERF.REL.NEG	which not be	ነበረ		
ዘይንርኢ	zəjɨnɨrɨʔi	see-SBJ.1PL-MOOD.IMPERF.REL.NEG	which not see	ረኣየ		
ዘይንቕነቕ	zəjɨnɨqʰɨnəqʰ	shake-SBJ.1PL-MOOD.IMPERF.PASS.REL.NEG	which not was shake	ተነቕነቐ		
ዘይንኽእል	zəjɨnɨxɨʔɨl	suffer-SBJ.1PL-MOOD.IMPERF.REL.NEG	which not suffer	ከኣለ		
ዘይንድይቦ	zəjɨnɨdɨjɨbo	rise-SBJ.1PL-OBJ.3SG.MASC-MOOD.IMPERF.REL.NEG	which not rise	ደየበ		
ዘይንፈልጥ	zəjɨnɨfəlɨtʼ	tell-SBJ.1PL-MOOD.IMPERF.REL.NEG	which not tell	ፈለጠ		
ዘይንፈልጦ	zəjɨnɨfəlɨtʼo	tell-SBJ.1PL-OBJ.3SG.MASC-MOOD.IMPERF.REL.NEG	which not tell	ፈለጠ		
ዘይንፈልጦን	zəjɨnɨfəlɨtʼon	tell-SBJ.1PL-OBJ.3SG.MASC-MOOD.IMPERF.REL.NEG	which not tell	ፈለጠ		
ዘይኣቱ	zəjɨʔatu	ʔətəwə-SBJ.1SG-MOOD.IMPERF.REL.NEG	which not ʔətəwə	አተወ		
ዘይኣክል	zəjɨʔakɨl	ʔəxələ-SBJ.1SG-MOOD.IMPERF.REL.NEG	which not ʔəxələ	አኸለ		
ዘይኣኽሉ	zəjɨʔaxɨlu	ʔəxələ-SBJ.3PL.MASC-MOOD.IMPERF.REL.NEG	which not ʔəxələ	አኸለ		
ዘይከኣለ	zəjɨkəʔalə	suffer-SBJ.3SG.MASC-MOOD.PERF.REL.NEG	which not did suffer	ከኣለ		
ዘይከኣለት	zəjɨkəʔalət	suffer-SBJ.3SG.FEM-MOOD.PERF.REL.NEG	which not did suffer	ከኣለ		
ዘይከኣሉን	zəjɨkəʔalun	təxəʔalə-SBJ.3PL.MASC-MOOD.IMPERF.PASS.REL.NEG	which not was təxəʔalə	ተኸኣለ		
ዘይከኣልና	zəjɨkəʔalɨna	suffer-SBJ.1PL-MOOD.PERF.REL.NEG	which not did suffer	ከኣለ		
ዘይከኣልን	zəjɨkəʔalɨn	təxəʔalə-SBJ.1SG-MOOD.IMPERF.PASS.REL.NEG	which not was təxəʔalə	ተኸኣለ		
ዘይከውን	zəjɨkəwɨn	be-SBJ.1SG-MOOD.IMPERF.REL.NEG	which not be	ኮነ		
ዘይክኣለ	zəjɨkɨʔalə	suffer-SBJ.3SG.MASC-MOOD.PERF.REL.NEG	which not did suffer	ከኣለ		
ዘይክእለሉ	zəjɨkɨʔɨləlu	suffer-SBJ.1SG-OBJ.3SG.MASC.PREP-MOOD.IMPERF.REL.NEG	which not suffer	ከኣለ		
ዘይኮነስ	zəjɨkonəs	be-SBJ.3SG.MASC-MOOD.PERF.REL.NEG	which not did be	ኮነ		
ዘይኮነት	zəjɨkonət	be-SBJ.3SG.FEM-MOOD.PERF.REL.NEG	which not did be	ኮነ		
ዘይኮነን	zəjɨkonən	be-SBJ.3SG.MASC-MOOD.PERF.REL.NEG	which not did be	ኮነ		
ዘይኮኑ	zəjɨkonu	be-SBJ.3PL.MASC-MOOD.PERF.REL.NEG	which not did be	ኮነ		
ዘይኮኑስ	zəjɨkonus	be-SBJ.3PL.MASC-MOOD.PERF.REL.NEG	which not did be	ኮነ		
ዘይኮና	zəjɨkona	be-SBJ.3PL.FEM-MOOD.PERF.REL.NEG	which not did be	ኮነ		
ዘይኮንኩ	zəjɨkonɨku	be-SBJ.1SG-MOOD.PERF.REL.NEG	which not did be	ኮነ		
ዘይኮይኑ	zəjɨkojɨnu	be-SBJ.3SG.MASC-MOOD.GERNDV.REL.NEG	which not be	ኮነ		
ዘይኰነ	zəjɨkʷənə	be-SBJ.3SG.MASC-MOOD.PERF.REL.NEG	which not did be	ኮነ		
ዘይኰነስ	zəjɨkʷənəs	be-SBJ.3SG.MASC-MOOD.PERF.REL.NEG	which not did be	ኮነ		
ዘይኰኑ	zəjɨkʷənu	be-SBJ.3PL.MASC-MOOD.PERF.REL.NEG	which not did be	ኮነ		
ዘይኰና	zəjɨkʷəna	be-SBJ.3PL.FEM-MOOD.PERF.REL.NEG	which not did be	ኮነ		
ዘይኽእል	zəjɨxɨʔɨl	suffer-SBJ.3SG.MASC-MOOD.IMPERF.REL.NEG	which not suffer	ከኣለ		
ዘይወሓጠሎም	zəjɨwəħatʼəlom	gulp-SBJ.3SG.MASC-OBJ.3PL.MASC.PREP-MOOD.PERF.REL.NEG	which not did gulp	ወሓጠ		
ዘይወጽእ	zəjɨwət͡sʼɨʔ	overcome-SBJ.1SG-MOOD.IMPERF.REL.NEG	which not overcome	ወጽአ		
ዘይውዳእ	zəjɨwɨdaʔ	out-SBJ.3SG.MASC-MOOD.IMPERF.PASS.REL.NEG	which not was out	ተወድአ		
ዘይዝረበሉ	zəjɨzɨrəbəlu	təzərɨbə-SBJ.1SG-OBJ.3SG.MASC.PREP-MOOD.IMPERF.PASS.REL.NEG	which not was təzərɨbə	ተዘርበ		
ዘይደለዩ	zəjɨdələju	will-SBJ.3PL.MASC-MOOD.PERF.REL.NEG	which not did will	ደለየ		
ዘይገበረ	zəjɨɡəbərə	do-SBJ.3SG.MASC-MOOD.PERF.REL.NEG	which not did do	ገበረ		
ዘይገብር	zəjɨɡəbɨr	do-SBJ.1SG-MOOD.IMPERF.REL.NEG	which not do	ገበረ		
ዘይገብሮ	zəjɨɡəbɨro	do-SBJ.3SG.MASC-OBJ.3SG.MASC-MOOD.IMPERF.REL.NEG	which not do	ገበረ		
ዘይግበር	zəjɨɡɨbər	administration-SBJ.3SG.MASC-MOOD.IMPERF.PASS.REL.NEG	which not was administration	ተገብረ		
ዘይግብኦም	zəjɨɡɨbɨʔom	ɡəbɨʔə-SBJ.3SG.MASC-OBJ.3PL.MASC-MOOD.IMPERF.REL.NEG	which not ɡəbɨʔə	ገብአ		
ዘይጠዓመ	zəjɨtʼəʕamə	taste-SBJ.3SG.MASC-MOOD.PERF.REL.NEG	which not did taste	ጠዓመ		
ዘይጠፍእ	zəjɨtʼəfɨʔ	out-SBJ.1SG-MOOD.IMPERF.REL.NEG	which not out	ጠፍአ		
ዘይጽገም	zəjɨt͡sʼɨɡəm	concern-SBJ.1SG-MOOD.IMPERF.PASS.REL.NEG	which not was concern	ተጸገመ		
ዘይፈለጠ	zəjɨfələtʼə	tell-SBJ.3SG.MASC-MOOD.PERF.REL.NEG	which not did tell	ፈለጠ		
ዘይፈለጦ	zəjɨfələtʼo	tell-SBJ.3SG.MASC-OBJ.3SG.MASC-MOOD.PERF.REL.NEG	which not did tell	ፈለጠ		
ዘይፈልጥን	zəjɨfəlɨtʼɨn	tell-SBJ.3SG.MASC-MOOD.IMPERF.REL.NEG	which not tell	ፈለጠ		
ዘይፈልጥዎ	zəjɨfəlɨtʼɨwo	tell-SBJ.3PL.MASC-OBJ.3SG.MASC-MOOD.IMPERF.REL.NEG	which not tell	ፈለጠ		
ዘይፈልጦ	zəjɨfəlɨtʼo	tell-SBJ.1SG-OBJ.3SG.MASC-MOOD.IMPERF.REL.NEG	which not tell	ፈለጠ		
ዘይፈልጦን	zəjɨfəlɨtʼon	tell-SBJ.1SG-OBJ.3SG.MASC-MOOD.IMPERF.REL.NEG	which not tell	ፈለጠ		
ዘይፈቱ	zəjɨfətu	like-SBJ.1SG-MOOD.IMPERF.REL.NEG	which not like	ፈተወ		
ዘይፈትዋ	zəjɨfətɨwa	like-SBJ.3PL.FEM-MOOD.IMPERF.REL.NEG	which not like	ፈተወ		
ዘይፍለ	zəjɨfɨlə	təfələ-SBJ.1SG-MOOD.IMPERF.PASS.REL.NEG	which not was təfələ	ተፈለ		
ዘይፍለዮ	zəjɨfɨləjo	təfələ-SBJ.1SG-OBJ.3SG.MASC-MOOD.IMPERF.PASS.REL.NEG	which not was təfələ	ተፈለ		
ዘይፍለጡ	zəjɨfɨlətʼu	təfəlɨtʼə-SBJ.3PL.MASC-MOOD.IMPERF.PASS.REL.NEG	which not was təfəlɨtʼə	ተፈልጠ		
ዘይፍለጥ	zəjɨfɨlətʼ	təfəlɨtʼə-SBJ.1SG-MOOD.IMPERF.PASS.REL.NEG	which not was təfəlɨtʼə	ተፈልጠ		
ዘይፍቀዶ	zəjɨfɨqədo	təfəqʰɨdə-SBJ.3SG.MASC-MOOD.IMPERF.PASS.Q.REL.NEG	which not was təfəqʰɨdə?	ተፈቕደ		
ዘይፍታሕ	zəjɨfɨtaħ	answer-SBJ.3SG.MASC-MOOD.IMPERF.PASS.REL.NEG	which not was answer	ተፈትሐ		
ዘይፍጸም	zəjɨfɨt͡sʼəm	happen-SBJ.3SG.MASC-MOOD.IMPERF.PASS.REL.NEG	which not was happen	ተፈጸመ		
ዘዳለወቶ	zədaləwəto	lay-SBJ.3SG.FEM-OBJ.3SG.MASC-MOOD.PERF.RECIP.TRANS.REL	which did lay each other	ኣዳለወ		
ዘዳለዉዋ	zədaləwuwa	lay-SBJ.3PL.MASC-OBJ.3SG.FEM-MOOD.PERF.RECIP.TRANS.REL	which did lay each other	ኣዳለወ		
ዘዳለዎ	zədaləwo	lay-SBJ.3SG.MASC-OBJ.3SG.MASC-MOOD.PERF.RECIP.TRANS.REL	which did lay each other	ኣዳለወ		
ዘድልዩ	zədɨlɨju	entail-SBJ.3PL.MASC-MOOD.IMPERF.TRANS.REL	which entail	ኣድለየ		
ዘድልያ	zədɨlɨja	ʔadɨləwə-SBJ.3SG.FEM-MOOD.GERNDV.TRANS.REL	which ʔadɨləwə	ኣድለወ		
ዘድልዮ	zədɨlɨjo	entail-SBJ.1SG-OBJ.3SG.MASC-MOOD.IMPERF.TRANS.REL	which entail	ኣድለየ		
ዘድልዮም	zədɨlɨjom	ʔadɨləwə-SBJ.3PL.MASC-MOOD.GERNDV.TRANS.REL	which ʔadɨləwə	ኣድለወ		
ዘድልዮን	zədɨlɨjon	entail-SBJ.1SG-OBJ.3SG.MASC-MOOD.IMPERF.TRANS.REL	which entail	ኣድለየ		
ዘድንን	zədɨnɨn	ʔadɨnənə-SBJ.3SG.MASC-MOOD.IMPERF.TRANS.REL	which ʔadɨnənə	ኣድነነ		
ዘድከመን	zədɨkəmən	lower-SBJ.3SG.MASC-MOOD.PERF.TRANS.REL	which did lower	ኣድከመ		
ዘድክም	zədɨkɨm	lower-SBJ.1SG-MOOD.IMPERF.TRANS.REL	which lower	ኣድከመ		
ዘገልገለ	zəɡəlɨɡələ	serve-SBJ.3SG.MASC-MOOD.PERF.TRANS.REL	which did serve	ኣገልገለ		
ዘገልገለን	zəɡəlɨɡələn	serve-SBJ.3SG.MASC-MOOD.PERF.TRANS.REL	which did serve	ኣገልገለ		
ዘገልገሉ	zəɡəlɨɡəlu	serve-SBJ.3PL.MASC-MOOD.PERF.TRANS.REL	which did serve	ኣገልገለ		
ዘገልገልኩዋ	zəɡəlɨɡəlɨkuwa	serve-SBJ.1SG-OBJ.3SG.FEM-MOOD.PERF.TRANS.REL	which did serve	ኣገልገለ		
ዘገልግል	zəɡəlɨɡɨl	serve-SBJ.3SG.MASC-MOOD.IMPERF.TRANS.REL	which serve	ኣገልገለ		
ዘገልግልን	zəɡəlɨɡɨlɨn	serve-SBJ.3SG.MASC-MOOD.IMPERF.TRANS.REL	which serve	ኣገልገለ		
ዘገርም	zəɡərɨm	surprise-SBJ.1SG-MOOD.IMPERF.TRANS.REL	which surprise	ኣገረመ		
ዘገርምን	zəɡərɨmɨn	surprise-SBJ.1SG-MOOD.IMPERF.TRANS.REL	which surprise	ኣገረመ		
ዘገደደኒ	zəɡədədəni	force-SBJ.3SG.MASC-OBJ.1SG-MOOD.PERF.TRANS.REL	which did force	ኣገደደ		
ዘገደዳ	zəɡədəda	force-SBJ.3SG.MASC-OBJ.3SG.FEM-MOOD.PERF.TRANS.REL	which did force	ኣገደደ		
ዘገደዶም	zəɡədədom	force-SBJ.3SG.MASC-OBJ.3PL.MASC-MOOD.PERF.TRANS.REL	which did force	ኣገደደ		
ዘገድሰን	zəɡədɨsən	matter-SBJ.3SG.MASC-OBJ.3PL.FEM-MOOD.IMPERF.TRANS.REL	which matter	ኣገደሰ		
ዘገድሰኩም	zəɡədɨsəkum	matter-SBJ.3SG.MASC-OBJ.2PL.MASC-MOOD.IMPERF.TRANS.REL	which matter	ኣገደሰ		
ዘገድስ	zəɡədɨs	matter-SBJ.3SG.MASC-MOOD.IMPERF.TRANS.REL	which matter	ኣገደሰ		
ዘገድስን	zəɡədɨsɨn	matter-SBJ.3SG.MASC-MOOD.IMPERF.TRANS.REL	which matter	ኣገደሰ		
ዘገድሶ	zəɡədɨso	matter-SBJ.1SG-OBJ.3SG.MASC-MOOD.IMPERF.TRANS.REL	which matter	ኣገደሰ		
ዘገድድ	zəɡədɨd	force-SBJ.1SG-MOOD.IMPERF.TRANS.REL	which force	ኣገደደ		
ዘጋጠመ	zəɡatʼəmə	intervene-SBJ.3SG.MASC-MOOD.PERF.RECIP.TRANS.REL	which did intervene each other	ኣጋጠመ		
ዘጋጠመን	zəɡatʼəmən	intervene-SBJ.3SG.MASC-MOOD.PERF.RECIP.TRANS.REL	which did intervene each other	ኣጋጠመ		
ዘጋጠማ	zəɡatʼəma	intervene-SBJ.3SG.MASC-OBJ.3SG.FEM-MOOD.PERF.RECIP.TRANS.REL	which did intervene each other	ኣጋጠመ		
ዘጋጠሞ	zəɡatʼəmo	intervene-SBJ.3SG.MASC-OBJ.3SG.MASC-MOOD.PERF.RECIP.TRANS.REL	which did intervene each other	ኣጋጠመ		
ዘጋጠሞም	zəɡatʼəmom	intervene-SBJ.3SG.MASC-OBJ.3PL.MASC-MOOD.PERF.RECIP.TRANS.REL	which did intervene each other	ኣጋጠመ		
ዘጋጥመና	zəɡatʼɨməna	intervene-SBJ.3SG.MASC-OBJ.1PL-MOOD.IMPERF.RECIP.TRANS.REL	which intervene each other	ኣጋጠመ		
ዘጋጥም	zəɡatʼɨm	intervene-SBJ.3SG.MASC-MOOD.IMPERF.RECIP.TRANS.REL	which intervene each other	ኣጋጠመ		
ዘጋጥሞ	zəɡatʼɨmo	intervene-SBJ.3SG.MASC-OBJ.3SG.MASC-MOOD.IMPERF.RECIP.TRANS.REL	which intervene each other	ኣጋጠመ		
ዘጋጥሞም	zəɡatʼɨmom	intervene-SBJ.3SG.MASC-OBJ.3PL.MASC-MOOD.IMPERF.RECIP.TRANS.REL	which intervene each other	ኣጋጠመ		
ዘግሃደ	zəɡɨhadə	evince-SBJ.3SG.MASC-MOOD.PERF.TRANS.REL	which did evince	ኣግሃደ		
ዘግሃደላ	zəɡɨhadəla	evince-SBJ.3SG.MASC-OBJ.3SG.FEM.PREP-MOOD.PERF.TRANS.REL	which did evince	ኣግሃደ		
ዘግህድዎ	zəɡɨhɨdɨwo	evince-SBJ.3PL.MASC-OBJ.3SG.MASC-MOOD.IMPERF.TRANS.REL	which evince	ኣግሃደ		
ዘጕሂ	zəɡʷɨhi	depress-SBJ.1SG-MOOD.IMPERF.TRANS.REL	which depress	ኣጉሃየ		
ዘጕህዮ	zəɡʷɨhɨjo	depress-SBJ.3SG.MASC-OBJ.3SG.MASC-MOOD.IMPERF.TRANS.REL	which depress	ኣጉሃየ		
ዘጠራጥር	zətʼəratʼɨr	ʔatʼəratʼərə-SBJ.1SG-MOOD.IMPERF.RECIP.TRANS.REL	which ʔatʼəratʼərə each other	ኣጠራጠረ		
ዘጥረያ	zətʼɨrəja	possess-SBJ.3SG.MASC-OBJ.3SG.FEM-MOOD.PERF.TRANS.REL	which did possess	ኣጥረየ		
ዘጥረዮ	zətʼɨrəjo	possess-SBJ.1SG-OBJ.3SG.MASC-MOOD.GERNDV.TRANS.REL	which possess	ኣጥረየ		
ዘጥፍአ	zətʼɨfɨʔə	lose-SBJ.3SG.MASC-MOOD.PERF.TRANS.REL	which did lose	ኣጥፍአ		
ዘጥፍኡ	zətʼɨfɨʔu	lose-SBJ.3PL.MASC-MOOD.PERF.TRANS.REL	which did lose	ኣጥፍአ		
ዘጥፍእ	zətʼɨfɨʔ	lose-SBJ.3SG.MASC-MOOD.IMPERF.TRANS.REL	which lose	ኣጥፍአ		
ዘጸግም	zət͡sʼəɡɨm	trouble-SBJ.3SG.MASC-MOOD.IMPERF.TRANS.REL	which trouble	ኣጸገመ		
ዘጽልእ	zət͡sʼɨlɨʔ	ʔat͡sʼɨlɨʔə-SBJ.3SG.MASC-MOOD.IMPERF.TRANS.REL	which ʔat͡sʼɨlɨʔə	ኣጽልአ		
ዘጽንዑ	zət͡sʼɨnɨʕu	read-SBJ.3PL.MASC-MOOD.IMPERF.TRANS.REL	which read	ኣጽንዐ		
ዘጽንዕ	zət͡sʼɨnɨʕ	read-SBJ.1SG-MOOD.IMPERF.TRANS.REL	which read	ኣጽንዐ		
ዘጽደቑዎን	zət͡sʼɨdəqʰuwon	decide-SBJ.3PL.MASC-OBJ.3SG.MASC-MOOD.PERF.TRANS.REL	which did decide	ኣጽደቐ		
ዘጽደቖ	zət͡sʼɨdəqʰo	decide-SBJ.3SG.MASC-OBJ.3SG.MASC-MOOD.PERF.TRANS.REL	which did decide	ኣጽደቐ		
ዘፋቕርን	zəfaqʰɨrɨn	ʔafaqʰərə-SBJ.3SG.MASC-MOOD.IMPERF.RECIP.TRANS.REL	which ʔafaqʰərə each other	ኣፋቐረ		
ዘፍረይዎ	zəfɨrəjɨwo	generate-SBJ.3PL.MASC-OBJ.3SG.MASC-MOOD.PERF.TRANS.REL	which did generate	ኣፍረየ		
ዘፍርስ	zəfɨrɨs	kill-SBJ.1SG-MOOD.IMPERF.TRANS.REL	which kill	ኣፍረሰ		
ዘፍርያኦ	zəfɨrɨjaʔo	generate-SBJ.3PL.FEM-OBJ.3SG.MASC-MOOD.IMPERF.TRANS.REL	which generate	ኣፍረየ		
ዘፍቅራን	zəfɨqɨran	dote-SBJ.1SG-OBJ.3SG.FEM-MOOD.IMPERF.TRANS.REL	which dote	ኣፍቀረ		
ዘፍቅር	zəfɨqɨr	dote-SBJ.3SG.MASC-MOOD.IMPERF.TRANS.REL	which dote	ኣፍቀረ		
ዘፍቅድ	zəfɨqɨd	authorize-SBJ.1SG-MOOD.IMPERF.TRANS.REL	which authorize	ኣፍቀደ		
ዘፍቅዶ	zəfɨqɨdo	authorize-SBJ.3SG.MASC-OBJ.3SG.MASC-MOOD.IMPERF.TRANS.REL	which authorize	ኣፍቀደ		
ዚሕስወሉ	ziħɨsɨwəlu	ħəsəwə-SBJ.3SG.MASC-OBJ.3SG.MASC.PREP-MOOD.IMPERF.REL	which ħəsəwə	ሐሰወ		
ዚቕበል	ziqʰɨbəl	follow-SBJ.3SG.MASC-MOOD.IMPERF.PASS.REL	which was follow	ተቐበለ		
ዚበሃል	zibəhal	təbəhalə-SBJ.3SG.MASC-MOOD.IMPERF.PASS.REL	which was təbəhalə	ተበሃለ		
ዚብል	zibɨl	say-SBJ.3SG.MASC-MOOD.IMPERF.REL	which say	በለ		
ዚጠፍኡ	zitʼəfɨʔu	out-SBJ.3PL.MASC-MOOD.IMPERF.REL	which out	ጠፍአ		
ዝሃበ	zɨhabə	find-SBJ.3SG.MASC-MOOD.PERF.REL	which did find	ሃበ		
ዝሃበሉ	zɨhabəlu	find-SBJ.3SG.MASC-OBJ.3SG.MASC.PREP-MOOD.PERF.REL	which did find	ሃበ		
ዝሃበቶ	zɨhabəto	find-SBJ.3SG.FEM-OBJ.3SG.MASC-MOOD.PERF.REL	which did find	ሃበ		
ዝሃቡን	zɨhabun	find-SBJ.3PL.MASC-MOOD.PERF.REL	which did find	ሃበ		
ዝሃብተማን	zɨhabɨtəman	həbɨtəmə-SBJ.3SG.MASC-OBJ.3SG.FEM-MOOD.PERF.REL	which did həbɨtəmə	ሀብተመ		
ዝሃብኦ	zɨhabɨʔo	find-SBJ.3PL.FEM-OBJ.3SG.MASC-MOOD.PERF.REL	which did find	ሃበ		
ዝሃብኩዋ	zɨhabɨkuwa	find-SBJ.1SG-OBJ.3SG.FEM-MOOD.PERF.REL	which did find	ሃበ		
ዝሃብዎ	zɨhabɨwo	find-SBJ.3PL.MASC-OBJ.3SG.MASC-MOOD.PERF.REL	which did find	ሃበ		
ዝሃብዎም	zɨhabɨwom	find-SBJ.3PL.MASC-OBJ.3PL.MASC-MOOD.PERF.REL	which did find	ሃበ		
ዝሃቦ	zɨhabo	find-SBJ.3SG.MASC-OBJ.3SG.MASC-MOOD.PERF.REL	which did find	ሃበ		
ዝሃደሙ	zɨhadəmu	hədəmə-SBJ.3PL.MASC-MOOD.PERF.REL	which did hədəmə	ሀደመ		
ዝሃድሙ	zɨhadɨmu	hədəmə-SBJ.3PL.MASC-MOOD.IMPERF.REL	which hədəmə	ሀደመ		
ዝህሉ	zɨhɨlu	hələwə-SBJ.3SG.MASC-MOOD.IMPERF.REL	which hələwə	ሀለወ		
ዝህልወን	zɨhɨlɨwən	hələwə-SBJ.3SG.MASC-OBJ.3PL.FEM-MOOD.IMPERF.REL	which hələwə	ሀለወ		
ዝህልዋ	zɨhɨlɨwa	hələwə-SBJ.3PL.FEM-MOOD.IMPERF.REL	which hələwə	ሀለወ		
ዝህልዎ	zɨhɨlɨwo	hələwə-SBJ.1SG-OBJ.3SG.MASC-MOOD.IMPERF.REL	which hələwə	ሀለወ		
ዝህልዎም	zɨhɨlɨwom	hələwə-SBJ.1SG-OBJ.3PL.MASC-MOOD.IMPERF.REL	which hələwə	ሀለወ		
ዝህበሉ	zɨhɨbəlu	find-SBJ.3SG.MASC-OBJ.3SG.MASC.PREP-MOOD.IMPERF.REL	which find	ሃበ		
ዝህበና	zɨhɨbəna	find-SBJ.3SG.MASC-OBJ.1PL-MOOD.IMPERF.REL	which find	ሃበ		
ዝህቡ	zɨhɨbu	find-SBJ.3PL.MASC-MOOD.IMPERF.REL	which find	ሃበ		
ዝህብ	zɨhɨb	find-SBJ.3SG.MASC-MOOD.IMPERF.REL	which find	ሃበ		
ዝህብን	zɨhɨbɨn	find-SBJ.3SG.MASC-MOOD.IMPERF.REL	which find	ሃበ		
ዝህብዎ	zɨhɨbɨwo	find-SBJ.3PL.MASC-OBJ.3SG.MASC-MOOD.IMPERF.REL	which find	ሃበ		
ዝህቦ	zɨhɨbo	find-SBJ.3SG.MASC-OBJ.3SG.MASC-MOOD.IMPERF.REL	which find	ሃበ		
ዝህነጽ	zɨhɨnət͡sʼ	təhənɨt͡sʼə-SBJ.3SG.MASC-MOOD.IMPERF.PASS.REL	which was təhənɨt͡sʼə	ተሀንጸ		
ዝለመዱ	zɨləmədu	accustom-SBJ.3PL.MASC-MOOD.PERF.REL	which did accustom	ለመደ		
ዝለመድዎ	zɨləmədɨwo	accustom-SBJ.3PL.MASC-OBJ.3SG.MASC-MOOD.PERF.REL	which did accustom	ለመደ		
ዝለመዶ	zɨləmədo	accustom-SBJ.3SG.MASC-OBJ.3SG.MASC-MOOD.PERF.REL	which did accustom	ለመደ		
ዝለኣኸቶ	zɨləʔaxəto	send-SBJ.3SG.FEM-OBJ.3SG.MASC-MOOD.PERF.REL	which did send	ለኣኸ		
ዝለኣኸኒ	zɨləʔaxəni	send-SBJ.3SG.MASC-OBJ.1SG-MOOD.IMPERF.PASS.REL	which was send	ተለኣኸ		
ዝለኣኹልና	zɨləʔaxulɨna	send-SBJ.3PL.MASC-OBJ.1PL.PREP-MOOD.PERF.REL	which did send	ለኣኸ		
ዝለኣኽ	zɨləʔax	send-SBJ.3SG.MASC-MOOD.IMPERF.PASS.REL	which was send	ተለኣኸ		
ዝለኣኽዎ	zɨləʔaxɨwo	send-SBJ.3PL.MASC-OBJ.3SG.MASC-MOOD.PERF.REL	which did send	ለኣኸ		
ዝለኣኾም	zɨləʔaxom	send-SBJ.3SG.MASC-OBJ.3PL.MASC-MOOD.PERF.REL	which did send	ለኣኸ		
ዝለዓሉ	zɨləʕalu	come from-SBJ.3PL.MASC-MOOD.IMPERF.PASS.REL	which was come from	ተለዓለ		
ዝለዓል	zɨləʕal	come from-SBJ.3SG.MASC-MOOD.IMPERF.PASS.REL	which was come from	ተለዓለ		
ዝላለዩወን	zɨlaləjuwən	trudge-SBJ.3PL.MASC-OBJ.3PL.FEM-MOOD.IMPERF.RECIP.PASS.REL	which was trudge each other	ተላለየ		
ዝላዓለ	zɨlaʕalə	advance-SBJ.3SG.MASC-MOOD.PERF.REL	which did advance	ለዓለ		
ዝልለ	zɨlɨlə	tələlə-SBJ.1SG-MOOD.IMPERF.PASS.REL	which was tələlə	ተለለ		
ዝልዓለ	zɨlɨʕalə	advance-SBJ.3SG.MASC-MOOD.PERF.REL	which did advance	ለዓለ		
ዝሓለምናያን	zɨħaləmɨnajan	ħələmə-SBJ.1PL-OBJ.3SG.FEM-MOOD.PERF.REL	which did ħələmə	ሐለመ		
ዝሓለፈ	zɨħaləfə	ħələfə-SBJ.3SG.MASC-MOOD.PERF.REL	which did ħələfə	ሐለፈ		
ዝሓለፈት	zɨħaləfət	ħələfə-SBJ.3SG.FEM-MOOD.PERF.REL	which did ħələfə	ሐለፈ		
ዝሓለፈን	zɨħaləfən	ħələfə-SBJ.3SG.MASC-MOOD.PERF.REL	which did ħələfə	ሐለፈ		
ዝሓለፉ	zɨħaləfu	ħələfə-SBJ.3PL.MASC-MOOD.PERF.REL	which did ħələfə	ሐለፈ		
ዝሓለፋ	zɨħaləfa	ħələfə-SBJ.3SG.MASC-OBJ.3SG.FEM-MOOD.PERF.REL	which did ħələfə	ሐለፈ		
ዝሓለፍናዮ	zɨħaləfɨnajo	ħələfə-SBJ.1PL-OBJ.3SG.MASC-MOOD.PERF.REL	which did ħələfə	ሐለፈ		
ዝሓለፎ	zɨħaləfo	ħələfə-SBJ.3SG.MASC-OBJ.3SG.MASC-MOOD.PERF.REL	which did ħələfə	ሐለፈ		
ዝሓሊ	zɨħali	ease-SBJ.2SG.FEM-MOOD.IMP	ease	ዘሓለ		
ዝሓልሙዎ	zɨħalɨmuwo	ħələmə-SBJ.3PL.MASC-OBJ.3SG.MASC-MOOD.IMPERF.REL	which ħələmə	ሐለመ		
ዝሓልም	zɨħalɨm	ħələmə-SBJ.3SG.MASC-MOOD.IMPERF.REL	which ħələmə	ሐለመ		
ዝሓልፉ	zɨħalɨfu	ħələfə-SBJ.3PL.MASC-MOOD.IMPERF.REL	which ħələfə	ሐለፈ		
ዝሓልፍ	zɨħalɨf	ħələfə-SBJ.1SG-MOOD.IMPERF.REL	which ħələfə	ሐለፈ		
ዝሓሰብዎ	zɨħasəbɨwo	ħəsəbə-SBJ.3PL.MASC-OBJ.3SG.MASC-MOOD.PERF.REL	which did ħəsəbə	ሐሰበ		
ዝሓስቡ	zɨħasɨbu	ħəsəbə-SBJ.3PL.MASC-MOOD.IMPERF.REL	which ħəsəbə	ሐሰበ		
ዝሓስቡን	zɨħasɨbun	ħəsəbə-SBJ.3PL.MASC-MOOD.IMPERF.REL	which ħəsəbə	ሐሰበ		
ዝሓስባ	zɨħasɨba	ħəsəbə-SBJ.3SG.MASC-OBJ.3SG.FEM-MOOD.IMPERF.REL	which ħəsəbə	ሐሰበ		
ዝሓስብ	zɨħasɨb	ħəsəbə-SBJ.1SG-MOOD.IMPERF.REL	which ħəsəbə	ሐሰበ		
ዝሓስብዎ	zɨħasɨbɨwo	ħəsəbə-SBJ.3PL.MASC-OBJ.3SG.MASC-MOOD.IMPERF.REL	which ħəsəbə	ሐሰበ		
ዝሓስቦ	zɨħasɨbo	ħəsəbə-SBJ.1SG-OBJ.3SG.MASC-MOOD.IMPERF.REL	which ħəsəbə	ሐሰበ		
ዝሓስቦን	zɨħasɨbon	ħəsəbə-SBJ.3SG.MASC-OBJ.3SG.MASC-MOOD.IMPERF.REL	which ħəsəbə	ሐሰበ		
ዝሓቁፍ	zɨħaquf	ħəqʰofə-SBJ.3SG.MASC-MOOD.IMPERF.REL	which ħəqʰofə	ሐቖፈ		
ዝሓቃሉ	zɨħaqalu	ħəqʰəqʰə-SBJ.3PL.FEM-OBJ.3SG.MASC.PREP-MOOD.IMPERF.REL	which ħəqʰəqʰə	ሐቐቐ		
ዝሓበሩ	zɨħabəru	ħəbərə-SBJ.3PL.MASC-MOOD.PERF.REL	which did ħəbərə	ሐበረ		
ዝሓበርዎ	zɨħabərɨwo	ħəbərə-SBJ.3PL.MASC-OBJ.3SG.MASC-MOOD.PERF.REL	which did ħəbərə	ሐበረ		
ዝሓተሉ	zɨħatəlu	ħətətə-SBJ.3SG.MASC-OBJ.3SG.MASC.PREP-MOOD.IMPERF.REL	which ħətətə	ሐተተ		
ዝሓተተ	zɨħatətə	ħətətə-SBJ.3SG.MASC-MOOD.PERF.REL	which did ħətətə	ሐተተ		
ዝሓተቱ	zɨħatətu	ħətətə-SBJ.3PL.MASC-MOOD.PERF.REL	which did ħətətə	ሐተተ		
ዝሓተትክዋ	zɨħatətɨkɨwa	ħətətə-SBJ.1SG-OBJ.3SG.FEM-MOOD.PERF.REL	which did ħətətə	ሐተተ		
ዝሓተካ	zɨħatəka	ħətətə-SBJ.3SG.MASC-OBJ.2SG.MASC-MOOD.IMPERF.REL	which ħətətə	ሐተተ		
ዝሓቱ	zɨħatu	ħətətə-SBJ.3PL.MASC-MOOD.IMPERF.REL	which ħətətə	ሐተተ		
ዝሓትት	zɨħatɨt	ħətətə-SBJ.3SG.MASC-MOOD.IMPERF.REL	which ħətətə	ሐተተ		
ዝሓቶ	zɨħato	ħətətə-SBJ.1SG-OBJ.3SG.MASC-MOOD.IMPERF.REL	which ħətətə	ሐተተ		
ዝሓኾረ	zɨħaxorə	ħəxorə-SBJ.3SG.MASC-MOOD.PERF.REL	which did ħəxorə	ሐኾረ		
ዝሓወዩን	zɨħawəjun	ħəwəjə-SBJ.3PL.MASC-MOOD.PERF.REL	which did ħəwəjə	ሐወየ		
ዝሓዘ	zɨħazə	get-SBJ.3SG.MASC-MOOD.PERF.REL	which did get	ሓዘ		
ዝሓዘት	zɨħazət	get-SBJ.3SG.FEM-MOOD.PERF.REL	which did get	ሓዘ		
ዝሓዘቶ	zɨħazəto	get-SBJ.3SG.FEM-OBJ.3SG.MASC-MOOD.PERF.REL	which did get	ሓዘ		
ዝሓዘካ	zɨħazəka	get-SBJ.3SG.MASC-OBJ.2SG.MASC-MOOD.PERF.REL	which did get	ሓዘ		
ዝሓዙ	zɨħazu	get-SBJ.3PL.MASC-MOOD.PERF.REL	which did get	ሓዘ		
ዝሓዙን	zɨħazun	get-SBJ.3PL.MASC-MOOD.PERF.REL	which did get	ሓዘ		
ዝሓዝናዮ	zɨħazɨnajo	get-SBJ.1PL-OBJ.3SG.MASC-MOOD.PERF.REL	which did get	ሓዘ		
ዝሓዝኩሙሉ	zɨħazɨkumulu	get-SBJ.2PL.MASC-OBJ.3SG.MASC.PREP-MOOD.PERF.REL	which did get	ሓዘ		
ዝሓዝኩሞ	zɨħazɨkumo	get-SBJ.1SG-MOOD.PERF.REL	which did get	ሓዘ		
ዝሓዞ	zɨħazo	get-SBJ.3SG.MASC-OBJ.3SG.MASC-MOOD.PERF.REL	which did get	ሓዘ		
ዝሓዞም	zɨħazom	get-SBJ.3SG.MASC-OBJ.3PL.MASC-MOOD.PERF.REL	which did get	ሓዘ		
ዝሓደረ	zɨħadərə	ħədərə-SBJ.3SG.MASC-MOOD.PERF.REL	which did ħədərə	ሐደረ		
ዝሓደሮ	zɨħadəro	ħədərə-SBJ.3SG.MASC-OBJ.3SG.MASC-MOOD.PERF.REL	which did ħədərə	ሐደረ		
ዝሓደሮም	zɨħadərom	ħədərə-SBJ.3SG.MASC-OBJ.3PL.MASC-MOOD.PERF.REL	which did ħədərə	ሐደረ		
ዝሓድሩ	zɨħadɨru	ħədərə-SBJ.3PL.MASC-MOOD.IMPERF.REL	which ħədərə	ሐደረ		
ዝሓድር	zɨħadɨr	ħədərə-SBJ.1SG-MOOD.IMPERF.REL	which ħədərə	ሐደረ		
ዝሕለፍ	zɨħɨləf	təħəlɨfə-SBJ.1SG-MOOD.IMPERF.PASS.REL	which was təħəlɨfə	ተሐልፈ		
ዝሕረስ	zɨħɨrəs	təħərɨsə-SBJ.1SG-MOOD.IMPERF.PASS.REL	which was təħərɨsə	ተሐርሰ		
ዝሕሰብ	zɨħɨsəb	təħəsɨbə-SBJ.3SG.MASC-MOOD.IMPERF.PASS.REL	which was təħəsɨbə	ተሐስበ		
ዝሕባእ	zɨħɨbaʔ	hide-SBJ.3SG.MASC-MOOD.IMPERF.PASS.REL	which was hide	ተሐብአ		
ዝሕብሩ	zɨħɨbɨru	ħəbərə-SBJ.3PL.MASC-MOOD.IMPERF.REL	which ħəbərə	ሐበረ		
ዝሕብር	zɨħɨbɨr	ħəbərə-SBJ.1SG-MOOD.IMPERF.REL	which ħəbərə	ሐበረ		
ዝሕብሮ	zɨħɨbɨro	ħəbərə-SBJ.1SG-OBJ.3SG.MASC-MOOD.IMPERF.REL	which ħəbərə	ሐበረ		
ዝሕተተሉ	zɨħɨtətəlu	təħətə-SBJ.3SG.MASC-OBJ.3SG.MASC.PREP-MOOD.IMPERF.PASS.REL	which was təħətə	ተሐተ		
ዝሕተቱ	zɨħɨtətu	təħətə-SBJ.3PL.MASC-MOOD.IMPERF.PASS.REL	which was təħətə	ተሐተ		
ዝሕተት	zɨħɨtət	təħətə-SBJ.3SG.MASC-MOOD.IMPERF.PASS.REL	which was təħətə	ተሐተ		
ዝሕወስ	zɨħɨwəs	təħəwəjə-SBJ.3SG.MASC-MOOD.IMPERF.PASS.REL	which was təħəwəjə	ተሐወየ		
ዝሕዙ	zɨħɨzu	get-SBJ.3PL.MASC-MOOD.IMPERF.REL	which get	ሓዘ		
ዝሕዛ	zɨħɨza	get-SBJ.3PL.FEM-MOOD.IMPERF.REL	which get	ሓዘ		
ዝሕግዘና	zɨħɨɡɨzəna	ħəɡəzə-SBJ.3SG.MASC-OBJ.1PL-MOOD.IMPERF.REL	which ħəɡəzə	ሐገዘ		
ዝሕግዙ	zɨħɨɡɨzu	ħəɡəzə-SBJ.3PL.MASC-MOOD.IMPERF.REL	which ħəɡəzə	ሐገዘ		
ዝሕግዝ	zɨħɨɡɨz	ħəɡəzə-SBJ.3SG.MASC-MOOD.IMPERF.REL	which ħəɡəzə	ሐገዘ		
ዝሕግዞም	zɨħɨɡɨzom	ħəɡəzə-SBJ.1SG-OBJ.3PL.MASC-MOOD.IMPERF.REL	which ħəɡəzə	ሐገዘ		
ዝሕጐሱላ	zɨħɨɡʷəsula	təħəɡosə-SBJ.3PL.MASC-OBJ.3SG.FEM.PREP-MOOD.IMPERF.PASS.REL	which was təħəɡosə	ተሐጎሰ		
ዝመሃሩ	zɨməharu	train-SBJ.3PL.MASC-MOOD.IMPERF.PASS.REL	which was train	ተመሃረ		
ዝመሃሩወን	zɨməharuwən	train-SBJ.3PL.MASC-OBJ.3PL.FEM-MOOD.IMPERF.PASS.REL	which was train	ተመሃረ		
ዝመሃር	zɨməhar	train-SBJ.3SG.MASC-MOOD.IMPERF.PASS.REL	which was train	ተመሃረ		
ዝመሃርዎ	zɨməharɨwo	train-SBJ.3PL.MASC-OBJ.3SG.MASC-MOOD.IMPERF.PASS.REL	which was train	ተመሃረ		
ዝመሃዘቶ	zɨməhazəto	create-SBJ.3SG.FEM-OBJ.3SG.MASC-MOOD.PERF.REL	which did create	መሃዘ		
ዝመሃዞ	zɨməhazo	create-SBJ.3SG.MASC-OBJ.3SG.MASC-MOOD.PERF.REL	which did create	መሃዘ		
ዝመለሶ	zɨmələso	answer-SBJ.3SG.MASC-OBJ.3SG.MASC-MOOD.PERF.REL	which did answer	መለሰ		
ዝመላለሳ	zɨməlaləsa	frequent-SBJ.3PL.FEM-MOOD.IMPERF.ITER.PASS.REL	which was frequent	ተመላለሰ		
ዝመልሶ	zɨməlɨso	answer-SBJ.3SG.MASC-OBJ.3SG.MASC-MOOD.IMPERF.REL	which answer	መለሰ		
ዝመልኣ	zɨməlɨʔa	bottle-SBJ.3PL.FEM-MOOD.IMPERF.REL	which bottle	መልአ		
ዝመልኦ	zɨməlɨʔo	bottle-SBJ.3SG.MASC-OBJ.3SG.MASC-MOOD.PERF.REL	which did bottle	መልአ		
ዝመልኦን	zɨməlɨʔon	bottle-SBJ.3SG.MASC-OBJ.3SG.MASC-MOOD.IMPERF.REL	which bottle	መልአ		
ዝመሓደሩ	zɨməħadəru	təməħadərə-SBJ.3PL.MASC-MOOD.IMPERF.RECIP.PASS.REL	which was təməħadərə each other	ተመሓደረ		
ዝመሓደራ	zɨməħadəra	təməħadərə-SBJ.3PL.FEM-MOOD.IMPERF.RECIP.PASS.REL	which was təməħadərə each other	ተመሓደረ		
ዝመሓደር	zɨməħadər	təməħadərə-SBJ.3SG.MASC-MOOD.IMPERF.RECIP.PASS.REL	which was təməħadərə each other	ተመሓደረ		
ዝመረረ	zɨmərərə	mərərə-SBJ.3SG.MASC-MOOD.PERF.REL	which did mərərə	መረረ		
ዝመረረን	zɨmərərən	mərərə-SBJ.3SG.MASC-MOOD.PERF.REL	which did mərərə	መረረ		
ዝመረሮ	zɨmərəro	mərərə-SBJ.3SG.MASC-OBJ.3SG.MASC-MOOD.PERF.REL	which did mərərə	መረረ		
ዝመረጹ	zɨmərət͡sʼu	return-SBJ.3PL.MASC-MOOD.PERF.REL	which did return	መረጸ		
ዝመረጻ	zɨmərət͡sʼa	return-SBJ.3PL.FEM-MOOD.PERF.REL	which did return	መረጸ		
ዝመረጽኩሞ	zɨmərət͡sʼɨkumo	return-SBJ.1SG-MOOD.PERF.REL	which did return	መረጸ		
ዝመረጽዎ	zɨmərət͡sʼɨwo	return-SBJ.3PL.MASC-OBJ.3SG.MASC-MOOD.PERF.REL	which did return	መረጸ		
ዝመረጾ	zɨmərət͡sʼo	return-SBJ.3SG.MASC-OBJ.3SG.MASC-MOOD.PERF.REL	which did return	መረጸ		
ዝመርሑ	zɨmərɨħu	head-SBJ.3PL.MASC-MOOD.PERF.REL	which did head	መርሐ		
ዝመርሑዎ	zɨmərɨħuwo	head-SBJ.3PL.MASC-OBJ.3SG.MASC-MOOD.IMPERF.REL	which head	መርሐ		
ዝመርሕ	zɨmərɨħ	head-SBJ.3SG.MASC-MOOD.IMPERF.REL	which head	መርሐ		
ዝመርሕዎ	zɨmərɨħɨwo	head-SBJ.3PL.MASC-OBJ.3SG.MASC-MOOD.PERF.REL	which did head	መርሐ		
ዝመርሕዎን	zɨmərɨħɨwon	head-SBJ.3PL.MASC-OBJ.3SG.MASC-MOOD.IMPERF.REL	which head	መርሐ		
ዝመርሖ	zɨmərɨħo	head-SBJ.3SG.MASC-OBJ.3SG.MASC-MOOD.PERF.REL	which did head	መርሐ		
ዝመርሖም	zɨmərɨħom	head-SBJ.3SG.MASC-OBJ.3PL.MASC-MOOD.PERF.REL	which did head	መርሐ		
ዝመርሖን	zɨmərɨħon	head-SBJ.3SG.MASC-OBJ.3SG.MASC-MOOD.IMPERF.REL	which head	መርሐ		
ዝመርጸሉ	zɨmərɨt͡sʼəlu	return-SBJ.3SG.MASC-OBJ.3SG.MASC.PREP-MOOD.IMPERF.REL	which return	መረጸ		
ዝመርጽ	zɨmərɨt͡sʼ	return-SBJ.1SG-MOOD.IMPERF.REL	which return	መረጸ		
ዝመርጾ	zɨmərɨt͡sʼo	return-SBJ.1SG-OBJ.3SG.MASC-MOOD.IMPERF.REL	which return	መረጸ		
ዝመሳሰላ	zɨməsasəla	tally-SBJ.3SG.MASC-OBJ.3SG.FEM-MOOD.IMPERF.ITER.PASS.REL	which was tally	ተመሳሰለ		
ዝመሳሰል	zɨməsasəl	tally-SBJ.3SG.MASC-MOOD.IMPERF.ITER.PASS.REL	which was tally	ተመሳሰለ		
ዝመስለኒ	zɨməsɨləni	think-SBJ.3SG.MASC-OBJ.1SG-MOOD.IMPERF.REL	which think	መሰለ		
ዝመስለና	zɨməsɨləna	think-SBJ.3SG.MASC-OBJ.1PL-MOOD.IMPERF.REL	which think	መሰለ		
ዝመስለናን	zɨməsɨlənan	think-SBJ.3SG.MASC-OBJ.1PL-MOOD.IMPERF.REL	which think	መሰለ		
ዝመስለካ	zɨməsɨləka	think-SBJ.1SG-OBJ.2SG.MASC-MOOD.IMPERF.REL	which think	መሰለ		
ዝመስሉ	zɨməsɨlu	think-SBJ.3PL.MASC-MOOD.IMPERF.REL	which think	መሰለ		
ዝመስላ	zɨməsɨla	think-SBJ.3PL.FEM-MOOD.IMPERF.REL	which think	መሰለ		
ዝመስል	zɨməsɨl	think-SBJ.3SG.MASC-MOOD.IMPERF.REL	which think	መሰለ		
ዝመስሎ	zɨməsɨlo	think-SBJ.1SG-OBJ.3SG.MASC-MOOD.IMPERF.REL	which think	መሰለ		
ዝመስሎም	zɨməsɨlom	think-SBJ.1SG-OBJ.3PL.MASC-MOOD.IMPERF.REL	which think	መሰለ		
ዝመስረተትሉ	zɨməsɨrətətɨlu	found-SBJ.3SG.FEM-OBJ.3SG.MASC.PREP-MOOD.PERF.REL	which did found	መስረተ		
ዝመውት	zɨməwɨt	fall-SBJ.3SG.MASC-MOOD.IMPERF.REL	which fall	ሞተ		
ዝመውትን	zɨməwɨtɨn	fall-SBJ.3SG.MASC-MOOD.IMPERF.REL	which fall	ሞተ		
ዝመዝኑ	zɨməzɨnu	balance-SBJ.3PL.MASC-MOOD.IMPERF.REL	which balance	መዘነ		
ዝመጸ	zɨmət͡sʼə	drink-SBJ.1SG-MOOD.GERNDV.REL	which drink	መጸየ		
ዝመጸት	zɨmət͡sʼət	mət͡sʼɨʔə-SBJ.3SG.FEM-MOOD.PERF.REL	which did mət͡sʼɨʔə	መጽአ		
ዝመጸን	zɨmət͡sʼən	drink-SBJ.3PL.FEM-MOOD.GERNDV.REL	which drink	መጸየ		
ዝመጹ	zɨmət͡sʼu	mət͡sʼɨʔə-SBJ.3PL.MASC-MOOD.PERF.REL	which did mət͡sʼɨʔə	መጽአ		
ዝመጹሉ	zɨmət͡sʼulu	mət͡sʼɨʔə-SBJ.3PL.MASC-OBJ.3SG.MASC.PREP-MOOD.PERF.REL	which did mət͡sʼɨʔə	መጽአ		
ዝመጻ	zɨmət͡sʼa	mət͡sʼɨʔə-SBJ.3PL.FEM-MOOD.PERF.REL	which did mət͡sʼɨʔə	መጽአ		
ዝመጻእና	zɨmət͡sʼaʔɨna	come-SBJ.1PL-MOOD.PERF.REL	which did come	መጸ		
ዝመጽአ	zɨmət͡sʼɨʔə	come-SBJ.3SG.MASC-MOOD.PERF.REL	which did come	መጸ		
ዝመጽኡ	zɨmət͡sʼɨʔu	come-SBJ.3PL.MASC-MOOD.PERF.REL	which did come	መጸ		
ዝመጽኣ	zɨmət͡sʼɨʔa	mət͡sʼɨʔə-SBJ.3PL.FEM-MOOD.IMPERF.REL	which mət͡sʼɨʔə	መጽአ		
ዝመጽእ	zɨmət͡sʼɨʔ	mət͡sʼɨʔə-SBJ.3SG.MASC-MOOD.IMPERF.REL	which mət͡sʼɨʔə	መጽአ		
ዝመጽእን	zɨmət͡sʼɨʔɨn	mət͡sʼɨʔə-SBJ.3SG.MASC-MOOD.IMPERF.REL	which mət͡sʼɨʔə	መጽአ		
ዝመጾም	zɨmət͡sʼom	mət͡sʼɨʔə-SBJ.3SG.MASC-OBJ.3PL.MASC-MOOD.PERF.REL	which did mət͡sʼɨʔə	መጽአ		
ዝምሃሩ	zɨmɨharu	train-SBJ.3PL.MASC-MOOD.PERF.REL	which did train	መሃረ		
ዝምህሩ	zɨmɨhɨru	train-SBJ.3PL.MASC-MOOD.IMPERF.REL	which train	መሃረ		
ዝምህርን	zɨmɨhɨrɨn	train-SBJ.1SG-MOOD.IMPERF.REL	which train	መሃረ		
ዝምለሱ	zɨmɨləsu	revert-SBJ.3PL.MASC-MOOD.IMPERF.PASS.REL	which was revert	ተመልሰ		
ዝምለስ	zɨmɨləs	revert-SBJ.3SG.MASC-MOOD.IMPERF.PASS.REL	which was revert	ተመልሰ		
ዝምልሰልና	zɨmɨlɨsəlɨna	answer-SBJ.3SG.MASC-OBJ.1PL.PREP-MOOD.IMPERF.REL	which answer	መለሰ		
ዝምልሰልካ	zɨmɨlɨsəlɨka	answer-SBJ.3SG.MASC-OBJ.2SG.MASC.PREP-MOOD.IMPERF.REL	which answer	መለሰ		
ዝምልስ	zɨmɨlɨs	answer-SBJ.3SG.MASC-MOOD.IMPERF.REL	which answer	መለሰ		
ዝምልከቱ	zɨmɨlɨkətu	see-SBJ.3PL.MASC-MOOD.IMPERF.PASS.REL	which was see	ተመልከተ		
ዝምልከት	zɨmɨlɨkət	see-SBJ.3SG.MASC-MOOD.IMPERF.PASS.REL	which was see	ተመልከተ		
ዝምልከትን	zɨmɨlɨkətɨn	see-SBJ.1SG-MOOD.IMPERF.PASS.REL	which was see	ተመልከተ		
ዝምልከቶ	zɨmɨlɨkəto	see-SBJ.3SG.MASC-OBJ.3SG.MASC-MOOD.IMPERF.PASS.REL	which was see	ተመልከተ		
ዝምልከቶም	zɨmɨlɨkətom	see-SBJ.1SG-OBJ.3PL.MASC-MOOD.IMPERF.PASS.REL	which was see	ተመልከተ		
ዝምረራሉ	zɨmɨrəralu	təmərə-SBJ.3PL.FEM-OBJ.3SG.MASC.PREP-MOOD.IMPERF.PASS.REL	which was təmərə	ተመረ		
ዝምረቕ	zɨmɨrəqʰ	graduate-SBJ.3SG.MASC-MOOD.IMPERF.PASS.REL	which was graduate	ተመረቐ		
ዝምረጽ	zɨmɨrət͡sʼ	təmərɨt͡sʼə-SBJ.1SG-MOOD.IMPERF.PASS.REL	which was təmərɨt͡sʼə	ተመርጸ		
ዝምራሓሉ	zɨmɨraħalu	head-SBJ.1SG-OBJ.3SG.MASC.PREP-MOOD.IMPERF.PASS.REL	which was head	ተመርሐ		
ዝምራሕ	zɨmɨraħ	head-SBJ.3SG.MASC-MOOD.IMPERF.PASS.REL	which was head	ተመርሐ		
ዝምርኰሱ	zɨmɨrɨkʷəsu	hinge-SBJ.3PL.MASC-MOOD.IMPERF.PASS.REL	which was hinge	ተመርኮሰ		
ዝምስረታ	zɨmɨsɨrəta	found-SBJ.3PL.FEM-MOOD.IMPERF.PASS.REL	which was found	ተመስረተ		
ዝምስረት	zɨmɨsɨrət	found-SBJ.3SG.MASC-MOOD.IMPERF.PASS.REL	which was found	ተመስረተ		
ዝምስክርዎ	zɨmɨsɨkɨrɨwo	witness-SBJ.3PL.MASC-OBJ.3SG.MASC-MOOD.IMPERF.REL	which witness	መስከረ		
ዝምስክሮ	zɨmɨsɨkɨro	witness-SBJ.1SG-OBJ.3SG.MASC-MOOD.IMPERF.REL	which witness	መስከረ		
ዝምስገን	zɨmɨsɨɡən	təməsɨɡənə-SBJ.1SG-MOOD.IMPERF.PASS.REL	which was təməsɨɡənə	ተመስገነ		
ዝምቀሉሉ	zɨmɨqəlulu	təməqʰɨlə-SBJ.3PL.MASC-OBJ.3SG.MASC.PREP-MOOD.IMPERF.PASS.REL	which was təməqʰɨlə	ተመቕለ		
ዝምነ	zɨmɨnə	will-SBJ.1SG-MOOD.IMPERF.PASS.REL	which was will	ተመነየ		
ዝምነሉ	zɨmɨnəlu	will-SBJ.3SG.MASC-OBJ.3SG.MASC.PREP-MOOD.IMPERF.PASS.REL	which was will	ተመነየ		
ዝምነዩ	zɨmɨnəju	will-SBJ.3PL.MASC-MOOD.IMPERF.PASS.REL	which was will	ተመነየ		
ዝምነይዎ	zɨmɨnəjɨwo	will-SBJ.3PL.MASC-OBJ.3SG.MASC-MOOD.IMPERF.PASS.REL	which was will	ተመነየ		
ዝምነዮን	zɨmɨnəjon	will-SBJ.3SG.MASC-OBJ.3SG.MASC-MOOD.IMPERF.PASS.REL	which was will	ተመነየ		
ዝምዕብል	zɨmɨʕɨbɨl	məʕɨbələ-SBJ.3SG.MASC-MOOD.IMPERF.REL	which məʕɨbələ	መዕበለ		
ዝምዘነሉ	zɨmɨzənəlu	təməzɨnə-SBJ.3SG.MASC-OBJ.3SG.MASC.PREP-MOOD.IMPERF.PASS.REL	which was təməzɨnə	ተመዝነ		
ዝምዘን	zɨmɨzən	təməzɨnə-SBJ.3SG.MASC-MOOD.IMPERF.PASS.REL	which was təməzɨnə	ተመዝነ		
ዝምደቡሉ	zɨmɨdəbulu	determine-SBJ.3PL.MASC-OBJ.3SG.MASC.PREP-MOOD.IMPERF.PASS.REL	which was determine	ተመደበ		
ዝምደብ	zɨmɨdəb	determine-SBJ.1SG-MOOD.IMPERF.PASS.REL	which was determine	ተመደበ		
ዝሞተስ	zɨmotəs	fall-SBJ.3SG.MASC-MOOD.PERF.REL	which did fall	ሞተ		
ዝረሓቐ	zɨrəħaqʰə	go away-SBJ.3SG.MASC-MOOD.PERF.REL	which did go away	ረሓቐ		
ዝረሓቐን	zɨrəħaqʰən	go away-SBJ.3SG.MASC-MOOD.PERF.REL	which did go away	ረሓቐ		
ዝረኣየሉ	zɨrəʔajəlu	see-SBJ.3SG.MASC-OBJ.3SG.MASC.PREP-MOOD.PERF.REL	which did see	ረኣየ		
ዝረኣዩ	zɨrəʔaju	see-SBJ.3PL.MASC-MOOD.IMPERF.PASS.REL	which was see	ተረኣየ		
ዝረኣያ	zɨrəʔaja	see-SBJ.3PL.FEM-MOOD.PERF.REL	which did see	ረኣየ		
ዝረኣያኒ	zɨrəʔajani	see-SBJ.3PL.FEM-OBJ.1SG-MOOD.IMPERF.PASS.REL	which was see	ተረኣየ		
ዝረኣይዎ	zɨrəʔajɨwo	see-SBJ.3PL.MASC-OBJ.3SG.MASC-MOOD.PERF.REL	which did see	ረኣየ		
ዝረኣዮ	zɨrəʔajo	see-SBJ.3SG.MASC-OBJ.3SG.MASC-MOOD.PERF.REL	which did see	ረኣየ		
ዝረክብ	zɨrəkɨb	get-SBJ.3SG.MASC-MOOD.IMPERF.REL	which get	ረኸበ		
ዝረኸበትሉ	zɨrəxəbətɨlu	get-SBJ.3SG.FEM-OBJ.3SG.MASC.PREP-MOOD.PERF.REL	which did get	ረኸበ		
ዝረኸቡ	zɨrəxəbu	get-SBJ.3PL.MASC-MOOD.PERF.REL	which did get	ረኸበ		
ዝረኸቡዎ	zɨrəxəbuwo	get-SBJ.3PL.MASC-OBJ.3SG.MASC-MOOD.PERF.REL	which did get	ረኸበ		
ዝረኸብናዮ	zɨrəxəbɨnajo	get-SBJ.1PL-OBJ.3SG.MASC-MOOD.PERF.REL	which did get	ረኸበ		
ዝረኸብክወን	zɨrəxəbɨkɨwən	get-SBJ.1SG-OBJ.3PL.FEM-MOOD.PERF.REL	which did get	ረኸበ		
ዝረኸብክዎ	zɨrəxəbɨkɨwo	get-SBJ.1SG-OBJ.3SG.MASC-MOOD.PERF.REL	which did get	ረኸበ		
ዝረኸብዎ	zɨrəxəbɨwo	get-SBJ.3PL.MASC-OBJ.3SG.MASC-MOOD.PERF.REL	which did get	ረኸበ		
ዝረኸቦ	zɨrəxəbo	get-SBJ.3SG.MASC-OBJ.3SG.MASC-MOOD.PERF.REL	which did get	ረኸበ		
ዝረኸቦም	zɨrəxəbom	get-SBJ.3SG.MASC-OBJ.3PL.MASC-MOOD.PERF.REL	which did get	ረኸበ		
ዝረኽበሉ	zɨrəxɨbəlu	get-SBJ.1SG-OBJ.3SG.MASC.PREP-MOOD.IMPERF.REL	which get	ረኸበ		
ዝረኽቡ	zɨrəxɨbu	get-SBJ.3PL.MASC-MOOD.IMPERF.REL	which get	ረኸበ		
ዝረኽብዎ	zɨrəxɨbɨwo	get-SBJ.3PL.MASC-OBJ.3SG.MASC-MOOD.IMPERF.REL	which get	ረኸበ		
ዝረኽቦ	zɨrəxɨbo	get-SBJ.1SG-OBJ.3SG.MASC-MOOD.IMPERF.REL	which get	ረኸበ		
ዝረኽቦም	zɨrəxɨbom	get-SBJ.1SG-OBJ.3PL.MASC-MOOD.IMPERF.REL	which get	ረኸበ		
ዝረገጸትሉን	zɨrəɡət͡sʼətɨlun	yeah-SBJ.3SG.FEM-OBJ.3SG.MASC.PREP-MOOD.PERF.REL	which did yeah	ረገጸ		
ዝረጋገጸላን	zɨrəɡaɡət͡sʼəlan	tərəɡaɡət͡sʼə-SBJ.3SG.MASC-OBJ.3SG.FEM.PREP-MOOD.IMPERF.ITER.PASS.REL	which was tərəɡaɡət͡sʼə	ተረጋገጸ		
ዝረጋገጽ	zɨrəɡaɡət͡sʼ	tərəɡaɡət͡sʼə-SBJ.3SG.MASC-MOOD.IMPERF.ITER.PASS.REL	which was tərəɡaɡət͡sʼə	ተረጋገጸ		
ዝረጋግጽ	zɨrəɡaɡɨt͡sʼ	rəɡaɡət͡sʼə-SBJ.3SG.MASC-MOOD.IMPERF.ITER.REL	which rəɡaɡət͡sʼə	ረጋገጸ		
ዝረግጸካ	zɨrəɡɨt͡sʼəka	yeah-SBJ.1SG-OBJ.2SG.MASC-MOOD.IMPERF.REL	which yeah	ረገጸ		
ዝራኸባ	zɨraxəba	meet-SBJ.3SG.MASC-OBJ.3SG.FEM-MOOD.IMPERF.RECIP.PASS.REL	which was meet each other	ተራኸበ		
ዝርኢ	zɨrɨʔi	see-SBJ.1SG-MOOD.IMPERF.REL	which see	ረኣየ		
ዝርኣ	zɨrɨʔa	see-SBJ.1SG-MOOD.GERNDV.REL	which see	ረኣየ		
ዝርኣዩ	zɨrɨʔaju	see-SBJ.3PL.MASC-MOOD.PERF.REL	which did see	ረኣየ		
ዝርኣይ	zɨrɨʔaj	see-SBJ.3SG.MASC-MOOD.IMPERF.PASS.REL	which was see	ተረኣየ		
ዝርእዩ	zɨrɨʔɨju	see-SBJ.3PL.MASC-MOOD.IMPERF.REL	which see	ረኣየ		
ዝርእዩሉን	zɨrɨʔɨjulun	see-SBJ.3SG.MASC-OBJ.3SG.MASC.PREP-MOOD.GERNDV.REL	which see	ረኣየ		
ዝርእይዎን	zɨrɨʔɨjɨwon	see-SBJ.3PL.MASC-OBJ.3SG.MASC-MOOD.IMPERF.REL	which see	ረኣየ		
ዝርእዮ	zɨrɨʔɨjo	see-SBJ.3SG.MASC-OBJ.3SG.MASC-MOOD.IMPERF.REL	which see	ረኣየ		
ዝርከበሉ	zɨrɨkəbəlu	come-SBJ.3SG.MASC-OBJ.3SG.MASC.PREP-MOOD.IMPERF.PASS.REL	which was come	ተረኽበ		
ዝርከቡ	zɨrɨkəbu	come-SBJ.3PL.MASC-MOOD.IMPERF.PASS.REL	which was come	ተረኽበ		
ዝርከቡሉ	zɨrɨkəbulu	come-SBJ.3PL.MASC-OBJ.3SG.MASC.PREP-MOOD.IMPERF.PASS.REL	which was come	ተረኽበ		
ዝርከቡን	zɨrɨkəbun	come-SBJ.3PL.MASC-MOOD.IMPERF.PASS.REL	which was come	ተረኽበ		
ዝርከቡዎም	zɨrɨkəbuwom	come-SBJ.3PL.MASC-OBJ.3PL.MASC-MOOD.IMPERF.PASS.REL	which was come	ተረኽበ		
ዝርከባ	zɨrɨkəba	come-SBJ.3PL.FEM-MOOD.IMPERF.PASS.REL	which was come	ተረኽበ		
ዝርከባሉ	zɨrɨkəbalu	come-SBJ.3PL.FEM-OBJ.3SG.MASC.PREP-MOOD.IMPERF.PASS.REL	which was come	ተረኽበ		
ዝርከብ	zɨrɨkəb	come-SBJ.1SG-MOOD.IMPERF.PASS.REL	which was come	ተረኽበ		
ዝርከብን	zɨrɨkəbɨn	come-SBJ.1SG-MOOD.IMPERF.PASS.REL	which was come	ተረኽበ		
ዝርከብዎ	zɨrɨkəbɨwo	come-SBJ.3PL.MASC-OBJ.3SG.MASC-MOOD.IMPERF.PASS.REL	which was come	ተረኽበ		
ዝርከብዎም	zɨrɨkəbɨwom	come-SBJ.3PL.MASC-OBJ.3PL.MASC-MOOD.IMPERF.PASS.REL	which was come	ተረኽበ		
ዝርከቦ	zɨrɨkəbo	come-SBJ.3SG.MASC-OBJ.3SG.MASC-MOOD.IMPERF.PASS.REL	which was come	ተረኽበ		
ዝርከቦም	zɨrɨkəbom	come-SBJ.1SG-OBJ.3PL.MASC-MOOD.IMPERF.PASS.REL	which was come	ተረኽበ		
ዝርዳእ	zɨrɨdaʔ	get-SBJ.3SG.MASC-MOOD.IMPERF.PASS.REL	which was get	ተረድአ		
ዝርዳእን	zɨrɨdaʔɨn	get-SBJ.1SG-MOOD.IMPERF.PASS.REL	which was get	ተረድአ		
ዝርድኡ	zɨrɨdɨʔu	aid-SBJ.3PL.MASC-MOOD.IMPERF.REL	which aid	ረድአ		
ዝርድእዎም	zɨrɨdɨʔɨwom	aid-SBJ.3PL.MASC-OBJ.3PL.MASC-MOOD.IMPERF.REL	which aid	ረድአ		
ዝርገጸላ	zɨrɨɡət͡sʼəla	tərəɡɨt͡sʼə-SBJ.1SG-OBJ.3SG.FEM.PREP-MOOD.IMPERF.PASS.REL	which was tərəɡɨt͡sʼə	ተረግጸ		
ዝሰሓት	zɨsəħat	miss-SBJ.3SG.MASC-MOOD.IMPERF.PASS.REL	which was miss	ተሰሓተ		
ዝሰማማዕ	zɨsəmamaʕ	like-SBJ.3SG.MASC-MOOD.IMPERF.ITER.PASS.REL	which was like	ተሰማምዐ		
ዝሰማምዑሉን	zɨsəmamɨʕulun	səmamɨʕə-SBJ.3PL.MASC-OBJ.3SG.MASC.PREP-MOOD.IMPERF.ITER.REL	which səmamɨʕə	ሰማምዐ		
ዝሰማምዓ	zɨsəmamɨʕa	səmamɨʕə-SBJ.3PL.FEM-MOOD.PERF.ITER.REL	which did səmamɨʕə	ሰማምዐ		
ዝሰማዕኩዎ	zɨsəmaʕɨkuwo	hear-SBJ.1SG-OBJ.3SG.MASC-MOOD.PERF.REL	which did hear	ሰምዐ		
ዝሰምዐን	zɨsəmɨʕən	hear-SBJ.1SG-OBJ.3PL.FEM-MOOD.IMPERF.REL	which hear	ሰምዐ		
ዝሰምዑ	zɨsəmɨʕu	hear-SBJ.3PL.MASC-MOOD.PERF.REL	which did hear	ሰምዐ		
ዝሰምዓኦ	zɨsəmɨʕaʔo	hear-SBJ.3PL.FEM-OBJ.3SG.MASC-MOOD.PERF.REL	which did hear	ሰምዐ		
ዝሰምዕ	zɨsəmɨʕ	hear-SBJ.3SG.MASC-MOOD.IMPERF.REL	which hear	ሰምዐ		
ዝሰምዕዎ	zɨsəmɨʕɨwo	hear-SBJ.3PL.MASC-OBJ.3SG.MASC-MOOD.IMPERF.REL	which hear	ሰምዐ		
ዝሰምዖ	zɨsəmɨʕo	hear-SBJ.3SG.MASC-OBJ.3SG.MASC-MOOD.PERF.REL	which did hear	ሰምዐ		
ዝሰምዖን	zɨsəmɨʕon	hear-SBJ.1SG-OBJ.3SG.MASC-MOOD.IMPERF.REL	which hear	ሰምዐ		
ዝሰራሕናዮ	zɨsəraħɨnajo	do-SBJ.1PL-OBJ.3SG.MASC-MOOD.PERF.REL	which did do	ሰርሐ		
ዝሰርሐን	zɨsərɨħən	do-SBJ.1SG-OBJ.3PL.FEM-MOOD.IMPERF.REL	which do	ሰርሐ		
ዝሰርሑ	zɨsərɨħu	do-SBJ.3PL.MASC-MOOD.PERF.REL	which did do	ሰርሐ		
ዝሰርሑሉ	zɨsərɨħulu	do-SBJ.3PL.MASC-OBJ.3SG.MASC.PREP-MOOD.PERF.REL	which did do	ሰርሐ		
ዝሰርሑን	zɨsərɨħun	do-SBJ.3PL.MASC-MOOD.PERF.REL	which did do	ሰርሐ		
ዝሰርሑዎ	zɨsərɨħuwo	do-SBJ.3PL.MASC-OBJ.3SG.MASC-MOOD.IMPERF.REL	which do	ሰርሐ		
ዝሰርሓ	zɨsərɨħa	do-SBJ.3SG.MASC-OBJ.3SG.FEM-MOOD.PERF.REL	which did do	ሰርሐ		
ዝሰርሓሉ	zɨsərɨħalu	do-SBJ.3SG.MASC-OBJ.3SG.MASC.PREP-MOOD.IMPERF.REL	which do	ሰርሐ		
ዝሰርሕ	zɨsərɨħ	do-SBJ.1SG-MOOD.IMPERF.REL	which do	ሰርሐ		
ዝሰርሕን	zɨsərɨħɨn	do-SBJ.3SG.MASC-MOOD.IMPERF.REL	which do	ሰርሐ		
ዝሰርሕዎ	zɨsərɨħɨwo	do-SBJ.3PL.MASC-OBJ.3SG.MASC-MOOD.IMPERF.REL	which do	ሰርሐ		
ዝሰርሖ	zɨsərɨħo	do-SBJ.3SG.MASC-OBJ.3SG.MASC-MOOD.PERF.REL	which did do	ሰርሐ		
ዝሰርዕ	zɨsərɨʕ	range-SBJ.1SG-MOOD.IMPERF.REL	which range	ሰርዐ		
ዝሰብኩ	zɨsəbɨku	preach-SBJ.3PL.MASC-MOOD.IMPERF.REL	which preach	ሰበኸ		
ዝሰዓበ	zɨsəʕabə	result-SBJ.3SG.MASC-MOOD.PERF.REL	which did result	ሰዓበ		
ዝሰዓበን	zɨsəʕabən	result-SBJ.3SG.MASC-OBJ.3PL.FEM-MOOD.IMPERF.PASS.REL	which was result	ተሰዓበ		
ዝሰደዶ	zɨsədədo	send-SBJ.3SG.MASC-OBJ.3SG.MASC-MOOD.PERF.REL	which did send	ሰደደ		
ዝሰጋገር	zɨsəɡaɡər	təsəɡaɡərə-SBJ.3SG.MASC-MOOD.IMPERF.ITER.PASS.REL	which was təsəɡaɡərə	ተሰጋገረ		
ዝሰግር	zɨsəɡɨr	traverse-SBJ.3SG.MASC-MOOD.IMPERF.REL	which traverse	ሰገረ		
ዝሰፈና	zɨsəfəna	sew-SBJ.3SG.MASC-OBJ.1PL-MOOD.PERF.REL	which did sew	ሰፈየ		
ዝሰፍሕን	zɨsəfɨħɨn	expand-SBJ.3SG.MASC-MOOD.IMPERF.REL	which expand	ሰፍሐ		
ዝሳቐን	zɨsaqʰən	saqʰəjə-SBJ.1SG-MOOD.GERNDV.REL	which saqʰəjə	ሳቐየ		
ዝሳቐዩ	zɨsaqʰəju	suffer-SBJ.3PL.MASC-MOOD.IMPERF.PASS.REL	which was suffer	ተሳቐየ		
ዝሳተፉ	zɨsatəfu	share-SBJ.3PL.MASC-MOOD.IMPERF.RECIP.PASS.REL	which was share each other	ተሳተፈ		
ዝሳተፍ	zɨsatəf	share-SBJ.3SG.MASC-MOOD.IMPERF.RECIP.PASS.REL	which was share each other	ተሳተፈ		
ዝሳተፎ	zɨsatəfo	share-SBJ.3SG.MASC-OBJ.3SG.MASC-MOOD.IMPERF.RECIP.PASS.REL	which was share each other	ተሳተፈ		
ዝሳነ	zɨsanə	agree-SBJ.3SG.MASC-MOOD.IMPERF.RECIP.PASS.REL	which was agree each other	ተሳነየ		
ዝስሕብ	zɨsɨħɨb	draw-SBJ.1SG-MOOD.IMPERF.REL	which draw	ሰሓበ		
ዝስሕቶ	zɨsɨħɨto	miss-SBJ.1SG-OBJ.3SG.MASC-MOOD.IMPERF.REL	which miss	ሰሓተ		
ዝስማዕ	zɨsɨmaʕ	hearsay-SBJ.3SG.MASC-MOOD.IMPERF.PASS.REL	which was hearsay	ተሰምዐ		
ዝስራሕ	zɨsɨraħ	do-SBJ.3SG.MASC-MOOD.IMPERF.PASS.REL	which was do	ተሰርሐ		
ዝስራዕ	zɨsɨraʕ	range-SBJ.1SG-MOOD.IMPERF.PASS.REL	which was range	ተሰርዐ		
ዝስተ	zɨsɨtə	təsətə-SBJ.3SG.MASC-MOOD.IMPERF.PASS.REL	which was təsətə	ተሰተ		
ዝስወር	zɨsɨwər	disappear-SBJ.3SG.MASC-MOOD.IMPERF.PASS.REL	which was disappear	ተሰወረ		
ዝስዕር	zɨsɨʕɨr	best-SBJ.1SG-MOOD.IMPERF.REL	which best	ሰዓረ		
ዝስዕቡ	zɨsɨʕɨbu	result-SBJ.3PL.MASC-MOOD.IMPERF.REL	which result	ሰዓበ		
ዝስዕብ	zɨsɨʕɨb	result-SBJ.1SG-MOOD.IMPERF.REL	which result	ሰዓበ		
ዝስደዱ	zɨsɨdədu	təsədə-SBJ.3PL.MASC-MOOD.IMPERF.PASS.REL	which was təsədə	ተሰደ		
ዝስደዱላ	zɨsɨdədula	təsədə-SBJ.3PL.MASC-OBJ.3SG.FEM.PREP-MOOD.IMPERF.PASS.REL	which was təsədə	ተሰደ		
ዝሸጡ	zɨʃətʼu	sell-SBJ.3PL.MASC-MOOD.IMPERF.REL	which sell	ሸጠ		
ዝሸጡን	zɨʃətʼun	sell-SBJ.3PL.MASC-MOOD.PERF.REL	which did sell	ሸጠ		
ዝሸጦ	zɨʃətʼo	sell-SBJ.3SG.MASC-OBJ.3SG.MASC-MOOD.PERF.REL	which did sell	ሸጠ		
ዝሻቐለሉ	zɨʃaqʰələlu	have-SBJ.3SG.MASC-OBJ.3SG.MASC.PREP-MOOD.IMPERF.RECIP.PASS.REL	which was have each other	ተሻቐለ		
ዝሽፍን	zɨʃɨfɨn	coat-SBJ.3SG.MASC-MOOD.IMPERF.REL	which coat	ሸፈነ		
ዝቀራረብ	zɨqərarəb	converge-SBJ.3SG.MASC-MOOD.IMPERF.ITER.PASS.REL	which was converge	ተቐራረበ		
ዝቃለሱ	zɨqaləsu	struggle-SBJ.3PL.MASC-MOOD.IMPERF.PASS.REL	which was struggle	ተቓለሰ		
ዝቃለሳ	zɨqaləsa	struggle-SBJ.3PL.FEM-MOOD.IMPERF.PASS.REL	which was struggle	ተቓለሰ		
ዝቃለስ	zɨqaləs	struggle-SBJ.3SG.MASC-MOOD.IMPERF.PASS.REL	which was struggle	ተቓለሰ		
ዝቃወሙ	zɨqawəmu	dispute-SBJ.3PL.MASC-MOOD.IMPERF.RECIP.PASS.REL	which was dispute each other	ተቓወመ		
ዝቃወም	zɨqawəm	dispute-SBJ.3SG.MASC-MOOD.IMPERF.RECIP.PASS.REL	which was dispute each other	ተቓወመ		
ዝቐልል	zɨqʰəlɨl	qələlə-SBJ.3SG.MASC-MOOD.IMPERF.REL	which qələlə	ቀለለ		
ዝቐልዐ	zɨqʰəlɨʕə	bat-SBJ.3SG.MASC-MOOD.PERF.REL	which did bat	ቀልዐ		
ዝቐልዑ	zɨqʰəlɨʕu	bat-SBJ.3PL.MASC-MOOD.PERF.REL	which did bat	ቀልዐ		
ዝቐረበ	zɨqʰərəbə	help-SBJ.3SG.MASC-MOOD.PERF.REL	which did help	ቀረበ		
ዝቐረበሎም	zɨqʰərəbəlom	help-SBJ.3SG.MASC-OBJ.3PL.MASC.PREP-MOOD.PERF.REL	which did help	ቀረበ		
ዝቐረቡ	zɨqʰərəbu	help-SBJ.3PL.MASC-MOOD.PERF.REL	which did help	ቀረበ		
ዝቐረቡን	zɨqʰərəbun	help-SBJ.3PL.MASC-MOOD.PERF.REL	which did help	ቀረበ		
ዝቐርበለይ	zɨqʰərɨbələj	help-SBJ.3SG.MASC-OBJ.1SG.PREP-MOOD.IMPERF.REL	which help	ቀረበ		
ዝቐርበልኩም	zɨqʰərɨbəlɨkum	help-SBJ.1SG-OBJ.2PL.MASC.PREP-MOOD.IMPERF.REL	which help	ቀረበ		
ዝቐርበኩምን	zɨqʰərɨbəkumɨn	help-SBJ.3SG.MASC-OBJ.2PL.MASC-MOOD.IMPERF.REL	which help	ቀረበ		
ዝቐርቡ	zɨqʰərɨbu	help-SBJ.3PL.MASC-MOOD.IMPERF.REL	which help	ቀረበ		
ዝቐርቡን	zɨqʰərɨbun	help-SBJ.3PL.MASC-MOOD.IMPERF.REL	which help	ቀረበ		
ዝቐርብ	zɨqʰərɨb	help-SBJ.3SG.MASC-MOOD.IMPERF.REL	which help	ቀረበ		
ዝቐተለ	zɨqʰətələ	kill-SBJ.3SG.MASC-MOOD.PERF.REL	which did kill	ቀተለ		
ዝቐተለቶምን	zɨqʰətələtomɨn	kill-SBJ.3SG.FEM-OBJ.3PL.MASC-MOOD.PERF.REL	which did kill	ቀተለ		
ዝቐተሎ	zɨqʰətəlo	kill-SBJ.3SG.MASC-OBJ.3SG.MASC-MOOD.PERF.REL	which did kill	ቀተለ		
ዝቐተሎም	zɨqʰətəlom	kill-SBJ.3SG.MASC-OBJ.3PL.MASC-MOOD.PERF.REL	which did kill	ቀተለ		
ዝቐነና	zɨqʰənəna	qənəjə-SBJ.1PL-MOOD.PERF.REL	which did qənəjə	ቀነየ		
ዝቐነየ	zɨqʰənəjə	qənəjə-SBJ.3SG.MASC-MOOD.PERF.REL	which did qənəjə	ቀነየ		
ዝቐነዩ	zɨqʰənəju	qənəjə-SBJ.3PL.MASC-MOOD.PERF.REL	which did qənəjə	ቀነየ		
ዝቐንዐ	zɨqʰənɨʕə	become-SBJ.3SG.MASC-MOOD.PERF.REL	which did become	ቀንዐ		
ዝቐውም	zɨqʰəwɨm	consist-SBJ.3SG.MASC-MOOD.IMPERF.REL	which consist	ቆመ		
ዝቐደሙ	zɨqʰədəmu	pass-SBJ.3PL.MASC-MOOD.PERF.REL	which did pass	ቀደመ		
ዝቐጸለ	zɨqʰət͡sʼələ	go-SBJ.3SG.MASC-MOOD.PERF.REL	which did go	ቀጸለ		
ዝቑጸሩ	zɨqʰut͡sʼəru	təqʰot͡sʼɨrə-SBJ.3PL.MASC-MOOD.IMPERF.PASS.REL	which was təqʰot͡sʼɨrə	ተቖጽረ		
ዝቑጸር	zɨqʰut͡sʼər	təqʰot͡sʼɨrə-SBJ.3SG.MASC-MOOD.IMPERF.PASS.REL	which was təqʰot͡sʼɨrə	ተቖጽረ		
ዝቕመጡ	zɨqʰɨmətʼu	live-SBJ.3PL.MASC-MOOD.IMPERF.PASS.REL	which was live	ተቐመጠ		
ዝቕመጡሉ	zɨqʰɨmətʼulu	live-SBJ.3PL.MASC-OBJ.3SG.MASC.PREP-MOOD.IMPERF.PASS.REL	which was live	ተቐመጠ		
ዝቕመጥ	zɨqʰɨmətʼ	live-SBJ.3SG.MASC-MOOD.IMPERF.PASS.REL	which was live	ተቐመጠ		
ዝቕበሉ	zɨqʰɨbəlu	follow-SBJ.3PL.MASC-MOOD.IMPERF.PASS.REL	which was follow	ተቐበለ		
ዝቕበሉዎን	zɨqʰɨbəluwon	follow-SBJ.3PL.MASC-OBJ.3SG.MASC-MOOD.IMPERF.PASS.REL	which was follow	ተቐበለ		
ዝቕበላ	zɨqʰɨbəla	follow-SBJ.1SG-OBJ.3SG.FEM-MOOD.IMPERF.PASS.REL	which was follow	ተቐበለ		
ዝቕበል	zɨqʰɨbəl	follow-SBJ.3SG.MASC-MOOD.IMPERF.PASS.REL	which was follow	ተቐበለ		
ዝቕበልዎን	zɨqʰɨbəlɨwon	follow-SBJ.3PL.MASC-OBJ.3SG.MASC-MOOD.IMPERF.PASS.REL	which was follow	ተቐበለ		
ዝቕበሎ	zɨqʰɨbəlo	follow-SBJ.1SG-OBJ.3SG.MASC-MOOD.IMPERF.PASS.REL	which was follow	ተቐበለ		
ዝቕየር	zɨqʰɨjər	exchange-SBJ.1SG-MOOD.IMPERF.PASS.REL	which was exchange	ተቐየረ		
ዝቕጽሉ	zɨqʰɨt͡sʼɨlu	go-SBJ.3PL.MASC-MOOD.IMPERF.REL	which go	ቀጸለ		
ዝቕጽል	zɨqʰɨt͡sʼɨl	go-SBJ.3SG.MASC-MOOD.IMPERF.REL	which go	ቀጸለ		
ዝቕጽልን	zɨqʰɨt͡sʼɨlɨn	go-SBJ.1SG-MOOD.IMPERF.REL	which go	ቀጸለ		
ዝቖመ	zɨqʰomə	consist-SBJ.3SG.MASC-MOOD.PERF.REL	which did consist	ቆመ		
ዝቖመት	zɨqʰomət	consist-SBJ.3SG.FEM-MOOD.PERF.REL	which did consist	ቆመ		
ዝቖሙ	zɨqʰomu	consist-SBJ.3PL.MASC-MOOD.PERF.REL	which did consist	ቆመ		
ዝቖማ	zɨqʰoma	consist-SBJ.3PL.FEM-MOOD.PERF.REL	which did consist	ቆመ		
ዝቖረጸ	zɨqʰorət͡sʼə	hack-SBJ.3SG.MASC-MOOD.PERF.REL	which did hack	ቆረጸ		
ዝቖሰሉ	zɨqʰosəlu	qosələ-SBJ.3PL.MASC-MOOD.PERF.REL	which did qosələ	ቆሰለ		
ዝቖሰሉን	zɨqʰosəlun	qosələ-SBJ.3PL.MASC-MOOD.PERF.REL	which did qosələ	ቆሰለ		
ዝቝጸሩ	zɨqʰʷɨt͡sʼəru	təqʰot͡sʼɨrə-SBJ.3PL.MASC-MOOD.IMPERF.PASS.REL	which was təqʰot͡sʼɨrə	ተቖጽረ		
ዝቝጸር	zɨqʰʷɨt͡sʼər	təqʰot͡sʼɨrə-SBJ.3SG.MASC-MOOD.IMPERF.PASS.REL	which was təqʰot͡sʼɨrə	ተቖጽረ		
ዝበሃለሉ	zɨbəhaləlu	təbəhalə-SBJ.3SG.MASC-OBJ.3SG.MASC.PREP-MOOD.IMPERF.PASS.REL	which was təbəhalə	ተበሃለ		
ዝበሃሉ	zɨbəhalu	təbəhalə-SBJ.3PL.MASC-MOOD.IMPERF.PASS.REL	which was təbəhalə	ተበሃለ		
ዝበሃላ	zɨbəhala	təbəhalə-SBJ.3SG.MASC-OBJ.3SG.FEM-MOOD.IMPERF.PASS.REL	which was təbəhalə	ተበሃለ		
ዝበሃል	zɨbəhal	təbəhalə-SBJ.3SG.MASC-MOOD.IMPERF.PASS.REL	which was təbəhalə	ተበሃለ		
ዝበለ	zɨbələ	say-SBJ.3SG.MASC-MOOD.PERF.REL	which did say	በለ		
ዝበለት	zɨbələt	say-SBJ.3SG.FEM-MOOD.PERF.REL	which did say	በለ		
ዝበለትሉ	zɨbələtɨlu	say-SBJ.3SG.FEM-OBJ.3SG.MASC.PREP-MOOD.PERF.REL	which did say	በለ		
ዝበለቶ	zɨbələto	say-SBJ.3SG.FEM-OBJ.3SG.MASC-MOOD.PERF.REL	which did say	በለ		
ዝበለኒ	zɨbələni	say-SBJ.3SG.MASC-OBJ.1SG-MOOD.PERF.REL	which did say	በለ		
ዝበለን	zɨbələn	say-SBJ.3SG.MASC-MOOD.PERF.REL	which did say	በለ		
ዝበሉና	zɨbəluna	say-SBJ.3PL.MASC-OBJ.1PL-MOOD.PERF.REL	which did say	በለ		
ዝበሉን	zɨbəlun	say-SBJ.3PL.MASC-MOOD.PERF.REL	which did say	በለ		
ዝበሉኻ	zɨbəluxa	say-SBJ.3PL.MASC-OBJ.2SG.MASC-MOOD.PERF.REL	which did say	በለ		
ዝበሉዎ	zɨbəluwo	say-SBJ.3PL.MASC-OBJ.3SG.MASC-MOOD.PERF.REL	which did say	በለ		
ዝበሉዎም	zɨbəluwom	say-SBJ.3PL.MASC-OBJ.3PL.MASC-MOOD.PERF.REL	which did say	በለ		
ዝበላ	zɨbəla	say-SBJ.3PL.FEM-MOOD.PERF.REL	which did say	በለ		
ዝበላን	zɨbəlan	say-SBJ.3PL.FEM-MOOD.PERF.REL	which did say	በለ		
ዝበልና	zɨbəlɨna	say-SBJ.1PL-MOOD.PERF.REL	which did say	በለ		
ዝበልናዮ	zɨbəlɨnajo	say-SBJ.1PL-OBJ.3SG.MASC-MOOD.PERF.REL	which did say	በለ		
ዝበልናዮም	zɨbəlɨnajom	say-SBJ.1PL-OBJ.3PL.MASC-MOOD.PERF.REL	which did say	በለ		
ዝበልኦ	zɨbəlɨʔo	say-SBJ.3PL.FEM-OBJ.3SG.MASC-MOOD.PERF.REL	which did say	በለ		
ዝበልኩ	zɨbəlɨku	say-SBJ.1SG-MOOD.PERF.REL	which did say	በለ		
ዝበልኩሞ	zɨbəlɨkumo	say-SBJ.1SG-MOOD.PERF.REL	which did say	በለ		
ዝበልኩዎ	zɨbəlɨkuwo	say-SBJ.1SG-OBJ.3SG.MASC-MOOD.PERF.REL	which did say	በለ		
ዝበልካዮ	zɨbəlɨkajo	say-SBJ.2SG.MASC-OBJ.3SG.MASC-MOOD.PERF.REL	which did say	በለ		
ዝበልክዎ	zɨbəlɨkɨwo	say-SBJ.1SG-OBJ.3SG.MASC-MOOD.PERF.REL	which did say	በለ		
ዝበልዋ	zɨbəlɨwa	say-SBJ.3PL.MASC-OBJ.3SG.FEM-MOOD.PERF.REL	which did say	በለ		
ዝበልዎ	zɨbəlɨwo	say-SBJ.3PL.MASC-OBJ.3SG.MASC-MOOD.PERF.REL	which did say	በለ		
ዝበልዎም	zɨbəlɨwom	say-SBJ.3PL.MASC-OBJ.3PL.MASC-MOOD.PERF.REL	which did say	በለ		
ዝበልዑ	zɨbəlɨʕu	mouth-SBJ.3PL.MASC-MOOD.IMPERF.REL	which mouth	በልዐ		
ዝበልዕ	zɨbəlɨʕ	mouth-SBJ.1SG-MOOD.IMPERF.REL	which mouth	በልዐ		
ዝበልዕዎ	zɨbəlɨʕɨwo	mouth-SBJ.3PL.MASC-OBJ.3SG.MASC-MOOD.PERF.REL	which did mouth	በልዐ		
ዝበልዖ	zɨbəlɨʕo	mouth-SBJ.3SG.MASC-OBJ.3SG.MASC-MOOD.IMPERF.REL	which mouth	በልዐ		
ዝበሎ	zɨbəlo	say-SBJ.3SG.MASC-OBJ.3SG.MASC-MOOD.PERF.REL	which did say	በለ		
ዝበሎምን	zɨbəlomɨn	say-SBJ.3SG.MASC-OBJ.3PL.MASC-MOOD.PERF.REL	which did say	በለ		
ዝበሎን	zɨbəlon	say-SBJ.3SG.MASC-OBJ.3SG.MASC-MOOD.PERF.REL	which did say	በለ		
ዝበሰሉ	zɨbəsəlu	mature-SBJ.3PL.MASC-MOOD.PERF.REL	which did mature	በሰለ		
ዝበቝሎ	zɨbəqʰʷɨlo	germinate-SBJ.1SG-OBJ.3SG.MASC-MOOD.IMPERF.REL	which germinate	በቖለ		
ዝበታትን	zɨbətatɨn	disband-SBJ.3SG.MASC-MOOD.IMPERF.ITER.REL	which disband	በታተነ		
ዝበኣስ	zɨbəʔas	fight-SBJ.3SG.MASC-MOOD.IMPERF.PASS.REL	which was fight	ተበኣሰ		
ዝበኽዩ	zɨbəxɨju	cry-SBJ.3PL.MASC-MOOD.IMPERF.REL	which cry	በኸየ		
ዝበጽሑ	zɨbət͡sʼɨħu	come-SBJ.3PL.MASC-MOOD.IMPERF.REL	which come	በጽሐ		
ዝበጽሑን	zɨbət͡sʼɨħun	come-SBJ.3PL.MASC-MOOD.PERF.REL	which did come	በጽሐ		
ዝበጽሓሉ	zɨbət͡sʼɨħalu	come-SBJ.3PL.FEM-OBJ.3SG.MASC.PREP-MOOD.PERF.REL	which did come	በጽሐ		
ዝበጽሓና	zɨbət͡sʼɨħana	come-SBJ.3PL.FEM-OBJ.1PL-MOOD.IMPERF.REL	which come	በጽሐ		
ዝበጽሕ	zɨbət͡sʼɨħ	come-SBJ.1SG-MOOD.IMPERF.REL	which come	በጽሐ		
ዝበጽሕዋ	zɨbət͡sʼɨħɨwa	come-SBJ.3PL.MASC-OBJ.3SG.FEM-MOOD.PERF.REL	which did come	በጽሐ		
ዝበጽሖም	zɨbət͡sʼɨħom	come-SBJ.3SG.MASC-OBJ.3PL.MASC-MOOD.IMPERF.REL	which come	በጽሐ		
ዝባኣሰ	zɨbaʔasə	intensify-SBJ.3SG.MASC-MOOD.PERF.REL	which did intensify	በኣሰ		
ዝባኸነ	zɨbaxənə	baxənə-SBJ.3SG.MASC-MOOD.PERF.REL	which did baxənə	ባኸነ		
ዝብሃሉ	zɨbɨhalu	təbəhalə-SBJ.3PL.MASC-MOOD.IMPERF.PASS.REL	which was təbəhalə	ተበሃለ		
ዝብሃላ	zɨbɨhala	təbəhalə-SBJ.3PL.FEM-MOOD.IMPERF.PASS.REL	which was təbəhalə	ተበሃለ		
ዝብሃል	zɨbɨhal	təbəhalə-SBJ.3SG.MASC-MOOD.IMPERF.PASS.REL	which was təbəhalə	ተበሃለ		
ዝብለሉ	zɨbɨləlu	say-SBJ.1SG-OBJ.3SG.MASC.PREP-MOOD.IMPERF.REL	which say	በለ		
ዝብለኒ	zɨbɨləni	say-SBJ.3SG.MASC-OBJ.1SG-MOOD.IMPERF.REL	which say	በለ		
ዝብለኩም	zɨbɨləkum	say-SBJ.3SG.MASC-OBJ.2PL.MASC-MOOD.IMPERF.REL	which say	በለ		
ዝብለኪ	zɨbɨləki	say-SBJ.3SG.MASC-OBJ.2SG.FEM-MOOD.IMPERF.REL	which say	በለ		
ዝብለካ	zɨbɨləka	say-SBJ.1SG-OBJ.2SG.MASC-MOOD.IMPERF.REL	which say	በለ		
ዝብሉ	zɨbɨlu	say-SBJ.3PL.MASC-MOOD.IMPERF.REL	which say	በለ		
ዝብሉና	zɨbɨluna	say-SBJ.3PL.MASC-OBJ.1PL-MOOD.IMPERF.REL	which say	በለ		
ዝብሉን	zɨbɨlun	say-SBJ.3PL.MASC-MOOD.IMPERF.REL	which say	በለ		
ዝብሉዋ	zɨbɨluwa	say-SBJ.3PL.MASC-OBJ.3SG.FEM-MOOD.IMPERF.REL	which say	በለ		
ዝብሉዎ	zɨbɨluwo	say-SBJ.3PL.MASC-OBJ.3SG.MASC-MOOD.IMPERF.REL	which say	በለ		
ዝብላ	zɨbɨla	say-SBJ.1SG-OBJ.3SG.FEM-MOOD.IMPERF.REL	which say	በለ		
ዝብላዕ	zɨbɨlaʕ	mouth-SBJ.3SG.MASC-MOOD.IMPERF.PASS.REL	which was mouth	ተበልዐ		
ዝብል	zɨbɨl	say-SBJ.3SG.MASC-MOOD.IMPERF.REL	which say	በለ		
ዝብልን	zɨbɨlɨn	say-SBJ.1SG-MOOD.IMPERF.REL	which say	በለ		
ዝብልኦ	zɨbɨlɨʔo	say-SBJ.3PL.FEM-OBJ.3SG.MASC-MOOD.IMPERF.REL	which say	በለ		
ዝብልዎ	zɨbɨlɨwo	say-SBJ.3PL.MASC-OBJ.3SG.MASC-MOOD.IMPERF.REL	which say	በለ		
ዝብልዎም	zɨbɨlɨwom	say-SBJ.3PL.MASC-OBJ.3PL.MASC-MOOD.IMPERF.REL	which say	በለ		
ዝብልዎስ	zɨbɨlɨwos	say-SBJ.3PL.MASC-OBJ.3SG.MASC-MOOD.IMPERF.REL	which say	በለ		
ዝብልዎን	zɨbɨlɨwon	say-SBJ.3PL.MASC-OBJ.3SG.MASC-MOOD.IMPERF.REL	which say	በለ		
ዝብሎ	zɨbɨlo	say-SBJ.3SG.MASC-OBJ.3SG.MASC-MOOD.IMPERF.REL	which say	በለ		
ዝብሎም	zɨbɨlom	say-SBJ.1SG-OBJ.3PL.MASC-MOOD.IMPERF.REL	which say	በለ		
ዝብሎን	zɨbɨlon	say-SBJ.1SG-OBJ.3SG.MASC-MOOD.IMPERF.REL	which say	በለ		
ዝብእስ	zɨbɨʔɨs	intensify-SBJ.3SG.MASC-MOOD.IMPERF.REL	which intensify	በኣሰ		
ዝብጻሕ	zɨbɨt͡sʼaħ	come-SBJ.3SG.MASC-MOOD.IMPERF.PASS.REL	which was come	ተበጽሐ		
ዝተሃንጠዩ	zɨtəhanɨtʼəju	təhənɨtʼəjə-SBJ.3PL.MASC-MOOD.PERF.PASS.REL	which did was təhənɨtʼəjə	ተሀንጠየ		
ዝተሃንጸ	zɨtəhanɨt͡sʼə	təhənɨt͡sʼə-SBJ.3SG.MASC-MOOD.PERF.PASS.REL	which did was təhənɨt͡sʼə	ተሀንጸ		
ዝተላእከ	zɨtəlaʔɨkə	ʔalaʔəxə-SBJ.3SG.FEM-MOOD.IMPERF.RECIP.TRANS.REL	which ʔalaʔəxə each other	ኣላአኸ		
ዝተላእከሉን	zɨtəlaʔɨkəlun	send-SBJ.3SG.MASC-OBJ.3SG.MASC.PREP-MOOD.PERF.PASS.REL	which did was send	ተለኣኸ		
ዝተላዕለ	zɨtəlaʕɨlə	come from-SBJ.3SG.MASC-MOOD.PERF.PASS.REL	which did was come from	ተለዓለ		
ዝተላዕለን	zɨtəlaʕɨlən	ʔalaʕələ-SBJ.3SG.FEM-OBJ.3PL.FEM-MOOD.IMPERF.RECIP.TRANS.REL	which ʔalaʕələ each other	ኣላዐለ		
ዝተልዓለ	zɨtəlɨʕalə	come from-SBJ.3SG.MASC-MOOD.PERF.PASS.REL	which did was come from	ተለዓለ		
ዝተልዓሉ	zɨtəlɨʕalu	come from-SBJ.3PL.MASC-MOOD.PERF.PASS.REL	which did was come from	ተለዓለ		
ዝተሓርዩ	zɨtəħarɨju	təħərə-SBJ.3PL.MASC-MOOD.PERF.PASS.REL	which did was təħərə	ተሐረ		
ዝተሓሰበ	zɨtəħasəbə	təħəsɨbə-SBJ.3SG.MASC-MOOD.PERF.PASS.REL	which did was təħəsɨbə	ተሐስበ		
ዝተሓተቱ	zɨtəħatətu	təħətə-SBJ.3PL.MASC-MOOD.PERF.PASS.REL	which did was təħətə	ተሐተ		
ዝተሓንቁ	zɨtəħanɨqu	cherish-SBJ.2PL.MASC-MOOD.IMPERF.TRANS.REL	which cherish	ኣሐንቀቐ		
ዝተሓወሶ	zɨtəħawəso	təħəwəsə-SBJ.3SG.MASC-OBJ.3SG.MASC-MOOD.PERF.PASS.REL	which did was təħəwəsə	ተሐወሰ		
ዝተሓጽረ	zɨtəħat͡sʼɨrə	təħət͡sʼɨrə-SBJ.3SG.MASC-MOOD.PERF.PASS.REL	which did was təħət͡sʼɨrə	ተሐጽረ		
ዝተሓፍሰን	zɨtəħafɨsən	təħəfɨsə-SBJ.3SG.MASC-MOOD.PERF.PASS.REL	which did was təħəfɨsə	ተሐፍሰ		
ዝተመልሱ	zɨtəməlɨsu	revert-SBJ.3PL.MASC-MOOD.PERF.PASS.REL	which did was revert	ተመልሰ		
ዝተመልኦ	zɨtəməlɨʔo	bottle-SBJ.3SG.MASC-OBJ.3SG.MASC-MOOD.PERF.PASS.REL	which did was bottle	ተመልአ		
ዝተመረቑ	zɨtəmərəqʰu	graduate-SBJ.3PL.MASC-MOOD.PERF.PASS.REL	which did was graduate	ተመረቐ		
ዝተመርሐ	zɨtəmərɨħə	head-SBJ.3SG.MASC-MOOD.PERF.PASS.REL	which did was head	ተመርሐ		
ዝተመርጹ	zɨtəmərɨt͡sʼu	təmərɨt͡sʼə-SBJ.3PL.MASC-MOOD.PERF.PASS.REL	which did was təmərɨt͡sʼə	ተመርጸ		
ዝተመስረተ	zɨtəməsɨrətə	found-SBJ.3SG.MASC-MOOD.PERF.PASS.REL	which did was found	ተመስረተ		
ዝተመስከረሉ	zɨtəməsɨkərəlu	witness-SBJ.3SG.MASC-OBJ.3SG.MASC.PREP-MOOD.PERF.PASS.REL	which did was witness	ተመስከረ		
ዝተመነዩዋን	zɨtəmənəjuwan	will-SBJ.3PL.MASC-OBJ.3SG.FEM-MOOD.PERF.PASS.REL	which did was will	ተመነየ		
ዝተመዘዘት	zɨtəməzəzət	assign-SBJ.3SG.FEM-MOOD.PERF.PASS.REL	which did was assign	ተመዘዘ		
ዝተመደበ	zɨtəmədəbə	determine-SBJ.3SG.MASC-MOOD.PERF.PASS.REL	which did was determine	ተመደበ		
ዝተመደበሉ	zɨtəmədəbəlu	determine-SBJ.3SG.MASC-OBJ.3SG.MASC.PREP-MOOD.PERF.PASS.REL	which did was determine	ተመደበ		
ዝተመደበሎም	zɨtəmədəbəlom	determine-SBJ.3SG.MASC-OBJ.3PL.MASC.PREP-MOOD.PERF.PASS.REL	which did was determine	ተመደበ		
ዝተመደቡ	zɨtəmədəbu	determine-SBJ.3PL.MASC-MOOD.PERF.PASS.REL	which did was determine	ተመደበ		
ዝተማህሩ	zɨtəmahɨru	ʔamahərə-SBJ.2PL.MASC-MOOD.IMPERF.RECIP.TRANS.REL	which ʔamahərə each other	ኣማሀረ		
ዝተማህዘ	zɨtəmahɨzə	create-SBJ.3SG.MASC-MOOD.PERF.PASS.REL	which did was create	ተመሃዘ		
ዝተማልአ	zɨtəmalɨʔə	take-SBJ.3SG.MASC-MOOD.PERF.RECIP.PASS.REL	which did was take each other	ተማልአ		
ዝተማሕደረ	zɨtəmaħɨdərə	təməħɨdərə-SBJ.3SG.MASC-MOOD.PERF.PASS.REL	which did was təməħɨdərə	ተመሕደረ		
ዝተረቝሑ	zɨtərəqʰʷɨħu	bid-SBJ.3PL.MASC-MOOD.PERF.PASS.REL	which did was bid	ተረቑሐ		
ዝተረኸቡ	zɨtərəxəbu	come-SBJ.3PL.MASC-MOOD.PERF.PASS.REL	which did was come	ተረኽበ		
ዝተረኸቡዎ	zɨtərəxəbuwo	come-SBJ.3PL.MASC-OBJ.3SG.MASC-MOOD.PERF.PASS.REL	which did was come	ተረኽበ		
ዝተረኽበ	zɨtərəxɨbə	come-SBJ.3SG.MASC-MOOD.PERF.PASS.REL	which did was come	ተረኽበ		
ዝተረኽበት	zɨtərəxɨbət	come-SBJ.3SG.FEM-MOOD.PERF.PASS.REL	which did was come	ተረኽበ		
ዝተረኽቡ	zɨtərəxɨbu	come-SBJ.3PL.MASC-MOOD.PERF.PASS.REL	which did was come	ተረኽበ		
ዝተረኽቡሉ	zɨtərəxɨbulu	come-SBJ.3PL.MASC-OBJ.3SG.MASC.PREP-MOOD.PERF.PASS.REL	which did was come	ተረኽበ		
ዝተረኽቡን	zɨtərəxɨbun	come-SBJ.3PL.MASC-MOOD.PERF.PASS.REL	which did was come	ተረኽበ		
ዝተረጋገጸ	zɨtərəɡaɡət͡sʼə	tərəɡaɡət͡sʼə-SBJ.3SG.MASC-MOOD.PERF.ITER.PASS.REL	which did was tərəɡaɡət͡sʼə	ተረጋገጸ		
ዝተረጋግጸን	zɨtərəɡaɡɨt͡sʼən	show-SBJ.2SG.MASC-OBJ.3PL.FEM-MOOD.IMPERF.ITER.TRANS.REL	which show	ኣረጋገጸ		
ዝተረግጸላ	zɨtərəɡɨt͡sʼəla	tərəɡɨt͡sʼə-SBJ.3SG.MASC-OBJ.3SG.FEM.PREP-MOOD.PERF.PASS.REL	which did was tərəɡɨt͡sʼə	ተረግጸ		
ዝተረፈ	zɨtərəfə	remain-SBJ.3SG.MASC-MOOD.PERF.REL	which did remain	ተረፈ		
ዝተራእዩ	zɨtəraʔɨju	see-SBJ.3PL.MASC-MOOD.PERF.PASS.REL	which did was see	ተረኣየ		
ዝተራኸቡ	zɨtəraxəbu	meet-SBJ.3PL.MASC-MOOD.PERF.RECIP.PASS.REL	which did was meet each other	ተራኸበ		
ዝተራኸብክዎ	zɨtəraxəbɨkɨwo	meet-SBJ.1SG-OBJ.3SG.MASC-MOOD.PERF.RECIP.PASS.REL	which did was meet each other	ተራኸበ		
ዝተርፉ	zɨtərɨfu	remain-SBJ.3PL.MASC-MOOD.IMPERF.REL	which remain	ተረፈ		
ዝተርፍ	zɨtərɨf	remain-SBJ.1SG-MOOD.IMPERF.REL	which remain	ተረፈ		
ዝተሰማምዑሉን	zɨtəsəmamɨʕulun	ʔasəmamɨʕə-SBJ.2PL.MASC-OBJ.3SG.MASC.PREP-MOOD.IMPERF.ITER.TRANS.REL	which ʔasəmamɨʕə	ኣሰማምዐ		
ዝተሰርሐ	zɨtəsərɨħə	do-SBJ.3SG.MASC-MOOD.PERF.PASS.REL	which did was do	ተሰርሐ		
ዝተሰርሐት	zɨtəsərɨħət	do-SBJ.3SG.FEM-MOOD.PERF.PASS.REL	which did was do	ተሰርሐ		
ዝተሰርሑ	zɨtəsərɨħu	do-SBJ.3PL.MASC-MOOD.PERF.PASS.REL	which did was do	ተሰርሐ		
ዝተሰርሓ	zɨtəsərɨħa	do-SBJ.3SG.MASC-OBJ.3SG.FEM-MOOD.PERF.PASS.REL	which did was do	ተሰርሐ		
ዝተሰርዐ	zɨtəsərɨʕə	range-SBJ.3SG.MASC-MOOD.PERF.PASS.REL	which did was range	ተሰርዐ		
ዝተሰብረ	zɨtəsəbɨrə	təsəbɨrə-SBJ.3SG.MASC-MOOD.PERF.PASS.REL	which did was təsəbɨrə	ተሰብረ		
ዝተሰከሞ	zɨtəsəkəmo	carry-SBJ.3SG.MASC-OBJ.3SG.MASC-MOOD.PERF.PASS.REL	which did was carry	ተሰከመ		
ዝተሰወረ	zɨtəsəwərə	disappear-SBJ.3SG.MASC-MOOD.PERF.PASS.REL	which did was disappear	ተሰወረ		
ዝተሰዱ	zɨtəsədu	təsədə-SBJ.3PL.MASC-MOOD.PERF.PASS.REL	which did was təsədə	ተሰደ		
ዝተሳቐኹ	zɨtəsaqʰəxu	suffer-SBJ.1SG-MOOD.PERF.PASS.REL	which did was suffer	ተሳቐየ		
ዝተሳተፉ	zɨtəsatəfu	share-SBJ.3PL.MASC-MOOD.PERF.RECIP.PASS.REL	which did was share each other	ተሳተፈ		
ዝተሳተፋ	zɨtəsatəfa	share-SBJ.3PL.FEM-MOOD.PERF.RECIP.PASS.REL	which did was share each other	ተሳተፈ		
ዝተሳተፍኦ	zɨtəsatəfɨʔo	share-SBJ.3PL.FEM-OBJ.3SG.MASC-MOOD.PERF.RECIP.PASS.REL	which did was share each other	ተሳተፈ		
ዝተሳተፍኩም	zɨtəsatəfɨkum	share-SBJ.2PL.MASC-MOOD.PERF.RECIP.PASS.REL	which did was share each other	ተሳተፈ		
ዝተሳተፍዎ	zɨtəsatəfɨwo	share-SBJ.3PL.MASC-OBJ.3SG.MASC-MOOD.PERF.RECIP.PASS.REL	which did was share each other	ተሳተፈ		
ዝተሸጠ	zɨtəʃətʼə	sell-SBJ.3SG.MASC-MOOD.PERF.PASS.REL	which did was sell	ተሸጠ		
ዝተቐመጠ	zɨtəqʰəmətʼə	live-SBJ.3SG.MASC-MOOD.PERF.PASS.REL	which did was live	ተቐመጠ		
ዝተቐመጡ	zɨtəqʰəmətʼu	live-SBJ.3PL.MASC-MOOD.PERF.PASS.REL	which did was live	ተቐመጠ		
ዝተቐረቡ	zɨtəqʰərəbu	təqʰərɨbə-SBJ.3PL.MASC-MOOD.PERF.PASS.REL	which did was təqʰərɨbə	ተቐርበ		
ዝተቐበለቶ	zɨtəqʰəbələto	follow-SBJ.3SG.FEM-OBJ.3SG.MASC-MOOD.PERF.PASS.REL	which did was follow	ተቐበለ		
ዝተቐበሉ	zɨtəqʰəbəlu	follow-SBJ.3PL.MASC-MOOD.PERF.PASS.REL	which did was follow	ተቐበለ		
ዝተቐበሎ	zɨtəqʰəbəlo	follow-SBJ.3SG.MASC-OBJ.3SG.MASC-MOOD.PERF.PASS.REL	which did was follow	ተቐበለ		
ዝተቐተለ	zɨtəqʰətələ	təqʰətɨlə-SBJ.3SG.MASC-MOOD.PERF.PASS.REL	which did was təqʰətɨlə	ተቐትለ		
ዝተቐተሉ	zɨtəqʰətəlu	təqʰətɨlə-SBJ.3PL.MASC-MOOD.PERF.PASS.REL	which did was təqʰətɨlə	ተቐትለ		
ዝተቐትሉ	zɨtəqʰətɨlu	təqʰətɨlə-SBJ.3PL.MASC-MOOD.PERF.PASS.REL	which did was təqʰətɨlə	ተቐትለ		
ዝተቓለሱ	zɨtəqʰaləsu	struggle-SBJ.3PL.MASC-MOOD.PERF.PASS.REL	which did was struggle	ተቓለሰ		
ዝተቓልዑ	zɨtəqʰalɨʕu	təqʰalɨʕə-SBJ.3PL.MASC-MOOD.PERF.RECIP.PASS.REL	which did was təqʰalɨʕə each other	ተቓልዐ		
ዝተቓወሙ	zɨtəqʰawəmu	dispute-SBJ.3PL.MASC-MOOD.PERF.RECIP.PASS.REL	which did was dispute each other	ተቓወመ		
ዝተቓወምዎ	zɨtəqʰawəmɨwo	dispute-SBJ.3PL.MASC-OBJ.3SG.MASC-MOOD.PERF.RECIP.PASS.REL	which did was dispute each other	ተቓወመ		
ዝተበሃለ	zɨtəbəhalə	təbəhalə-SBJ.3SG.MASC-MOOD.PERF.PASS.REL	which did was təbəhalə	ተበሃለ		
ዝተበሃለሉ	zɨtəbəhaləlu	təbəhalə-SBJ.3SG.MASC-OBJ.3SG.MASC.PREP-MOOD.PERF.PASS.REL	which did was təbəhalə	ተበሃለ		
ዝተበሃሉ	zɨtəbəhalu	təbəhalə-SBJ.3PL.MASC-MOOD.PERF.PASS.REL	which did was təbəhalə	ተበሃለ		
ዝተበልዐ	zɨtəbəlɨʕə	mouth-SBJ.3SG.MASC-MOOD.PERF.PASS.REL	which did was mouth	ተበልዐ		
ዝተበተነን	zɨtəbətənən	disperse-SBJ.3SG.MASC-MOOD.PERF.PASS.REL	which did was disperse	ተበተነ		
ዝተበዓለ	zɨtəbəʕalə	təbəʕalə-SBJ.3SG.MASC-MOOD.PERF.PASS.REL	which did was təbəʕalə	ተበዓለ		
ዝተበጽሐ	zɨtəbət͡sʼɨħə	come-SBJ.3SG.MASC-MOOD.PERF.PASS.REL	which did was come	ተበጽሐ		
ዝተባሃለ	zɨtəbahalə	təbəhalə-SBJ.3SG.MASC-MOOD.PERF.PASS.REL	which did was təbəhalə	ተበሃለ		
ዝተባሃሉ	zɨtəbahalu	təbəhalə-SBJ.3PL.MASC-MOOD.PERF.PASS.REL	which did was təbəhalə	ተበሃለ		
ዝተባህለ	zɨtəbahɨlə	təbəhalə-SBJ.3SG.MASC-MOOD.PERF.PASS.REL	which did was təbəhalə	ተበሃለ		
ዝተባህለት	zɨtəbahɨlət	təbəhalə-SBJ.3SG.FEM-MOOD.PERF.PASS.REL	which did was təbəhalə	ተበሃለ		
ዝተባህለን	zɨtəbahɨlən	ʔabahələ-SBJ.3SG.FEM-OBJ.3PL.FEM-MOOD.IMPERF.RECIP.TRANS.REL	which ʔabahələ each other	ኣባሀለ		
ዝተባህሉ	zɨtəbahɨlu	ʔabahələ-SBJ.2PL.MASC-MOOD.IMPERF.RECIP.TRANS.REL	which ʔabahələ each other	ኣባሀለ		
ዝተባህላ	zɨtəbahɨla	təbəhalə-SBJ.3PL.FEM-MOOD.PERF.PASS.REL	which did was təbəhalə	ተበሃለ		
ዝተባረሩ	zɨtəbarəru	təbarərə-SBJ.3PL.MASC-MOOD.PERF.RECIP.PASS.REL	which did was təbarərə each other	ተባረረ		
ዝተባርዐ	zɨtəbarɨʕə	explode-SBJ.3SG.MASC-MOOD.PERF.PASS.REL	which did was explode	ተባርዐ		
ዝተባእሱ	zɨtəbaʔɨsu	fight-SBJ.3PL.MASC-MOOD.PERF.PASS.REL	which did was fight	ተበኣሰ		
ዝተብሃለ	zɨtəbɨhalə	təbəhalə-SBJ.3SG.MASC-MOOD.PERF.PASS.REL	which did was təbəhalə	ተበሃለ		
ዝተብሃለት	zɨtəbɨhalət	təbəhalə-SBJ.3SG.FEM-MOOD.PERF.PASS.REL	which did was təbəhalə	ተበሃለ		
ዝተብሃሉ	zɨtəbɨhalu	təbəhalə-SBJ.3PL.MASC-MOOD.PERF.PASS.REL	which did was təbəhalə	ተበሃለ		
ዝተተሓሓዘ	zɨtətəħaħazə	tətəħaħəzə-SBJ.3SG.MASC-MOOD.PERF.ITER.PASS.REL	which did was tətəħaħəzə	ተተሓሐዘ		
ዝተተሓዘ	zɨtətəħazə	tətəħazə-SBJ.3SG.MASC-MOOD.PERF.PASS.REL	which did was tətəħazə	ተተሓዘ		
ዝተተንከፉ	zɨtətənɨkəfu	touch-SBJ.3PL.MASC-MOOD.PERF.PASS.REL	which did was touch	ተተንከፈ		
ዝተታሕዙ	zɨtətaħɨzu	tətəħazə-SBJ.3PL.MASC-MOOD.PERF.PASS.REL	which did was tətəħazə	ተተሓዘ		
ዝተነበ	zɨtənəbə	tənəbə-SBJ.3SG.MASC-MOOD.PERF.PASS.REL	which did was tənəbə	ተነበ		
ዝተነብረ	zɨtənəbɨrə	tənəbɨrə-SBJ.3SG.MASC-MOOD.PERF.PASS.REL	which did was tənəbɨrə	ተነብረ		
ዝተነብረሉ	zɨtənəbɨrəlu	tənəbɨrə-SBJ.3SG.MASC-OBJ.3SG.MASC.PREP-MOOD.PERF.PASS.REL	which did was tənəbɨrə	ተነብረ		
ዝተነጸረ	zɨtənət͡sʼərə	spotlight-SBJ.3SG.MASC-MOOD.PERF.PASS.REL	which did was spotlight	ተነጸረ		
ዝተናውሐ	zɨtənawɨħə	tənawɨħə-SBJ.3SG.MASC-MOOD.PERF.RECIP.PASS.REL	which did was tənawɨħə each other	ተናውሐ		
ዝተንከፍካን	zɨtənɨkəfɨkan	touch-SBJ.2SG.MASC-MOOD.PERF.REL	which did touch	ተንከፈ		
ዝተኣሰረ	zɨtəʔasərə	təʔəsɨrə-SBJ.3SG.MASC-MOOD.PERF.PASS.REL	which did was təʔəsɨrə	ተአስረ		
ዝተኣሰሩ	zɨtəʔasəru	təʔəsɨrə-SBJ.3PL.MASC-MOOD.PERF.PASS.REL	which did was təʔəsɨrə	ተአስረ		
ዝተኣሳሰሩ	zɨtəʔasasəru	təʔəsasərə-SBJ.3PL.MASC-MOOD.PERF.ITER.PASS.REL	which did was təʔəsasərə	ተአሳሰረ		
ዝተኣሳሰር	zɨtəʔasasər	təʔəsasərə-SBJ.3SG.MASC-MOOD.IMPERF.ITER.PASS.REL	which was təʔəsasərə	ተአሳሰረ		
ዝተኣስሩ	zɨtəʔasɨru	təʔəsɨrə-SBJ.3PL.MASC-MOOD.PERF.PASS.REL	which did was təʔəsɨrə	ተአስረ		
ዝተኣታተወ	zɨtəʔatatəwə	ʔətatəwə-SBJ.3SG.MASC-MOOD.PERF.ITER.PASS.REL	which did was ʔətatəwə	አታተወ		
ዝተኣታቶ	zɨtəʔatato	ʔətatəwə-SBJ.3SG.MASC-MOOD.IMPERF.ITER.PASS.REL	which was ʔətatəwə	አታተወ		
ዝተኣከበ	zɨtəʔakəbə	təʔəkəbə-SBJ.3SG.MASC-MOOD.PERF.PASS.REL	which did was təʔəkəbə	ተአከበ		
ዝተኣከቡ	zɨtəʔakəbu	təʔəkəbə-SBJ.3PL.MASC-MOOD.PERF.PASS.REL	which did was təʔəkəbə	ተአከበ		
ዝተኣከብኩም	zɨtəʔakəbɨkum	təʔəkəbə-SBJ.2PL.MASC-MOOD.PERF.PASS.REL	which did was təʔəkəbə	ተአከበ		
ዝተኣኻኸቡ	zɨtəʔaxaxəbu	ʔəxaxəbə-SBJ.3PL.MASC-MOOD.PERF.ITER.PASS.REL	which did was ʔəxaxəbə	አኻኸበ		
ዝተኣገደ	zɨtəʔaɡədə	təʔəɡədə-SBJ.3SG.MASC-MOOD.PERF.PASS.REL	which did was təʔəɡədə	ተአገደ		
ዝተኸለ	zɨtəxələ	pitch-SBJ.3SG.MASC-MOOD.PERF.REL	which did pitch	ተኸለ		
ዝተኸልከለ	zɨtəxəlɨkələ	təxəlɨkələ-SBJ.3SG.MASC-MOOD.PERF.PASS.REL	which did was təxəlɨkələ	ተኸልከለ		
ዝተኸልዎ	zɨtəxəlɨwo	pitch-SBJ.3PL.MASC-OBJ.3SG.MASC-MOOD.PERF.REL	which did pitch	ተኸለ		
ዝተኸሎ	zɨtəxəlo	pitch-SBJ.3SG.MASC-OBJ.3SG.MASC-MOOD.PERF.REL	which did pitch	ተኸለ		
ዝተኸተሎ	zɨtəxətəlo	follow-SBJ.3SG.MASC-OBJ.3SG.MASC-MOOD.PERF.PASS.REL	which did was follow	ተኸተለ		
ዝተኸወለ	zɨtəxəwələ	təxəwələ-SBJ.3SG.MASC-MOOD.PERF.PASS.REL	which did was təxəwələ	ተኸወለ		
ዝተኸድኑ	zɨtəxədɨnu	apparel-SBJ.3PL.MASC-MOOD.PERF.PASS.REL	which did was apparel	ተኸድነ		
ዝተኸፈተ	zɨtəxəfətə	təxəfɨtə-SBJ.3SG.MASC-MOOD.PERF.PASS.REL	which did was təxəfɨtə	ተኸፍተ		
ዝተኸፍለ	zɨtəxəfɨlə	təxəfɨlə-SBJ.3SG.MASC-MOOD.PERF.PASS.REL	which did was təxəfɨlə	ተኸፍለ		
ዝተኸፍሎ	zɨtəxəfɨlo	təxəfɨlə-SBJ.3SG.MASC-OBJ.3SG.MASC-MOOD.PERF.PASS.REL	which did was təxəfɨlə	ተኸፍለ		
ዝተኸፍተ	zɨtəxəfɨtə	təxəfɨtə-SBJ.3SG.MASC-MOOD.PERF.PASS.REL	which did was təxəfɨtə	ተኸፍተ		
ዝተኻየደ	zɨtəxajədə	təxajədə-SBJ.3SG.MASC-MOOD.PERF.RECIP.PASS.REL	which did was təxajədə each other	ተኻየደ		
ዝተኻየደሉ	zɨtəxajədəlu	təxajədə-SBJ.3SG.MASC-OBJ.3SG.MASC.PREP-MOOD.PERF.RECIP.PASS.REL	which did was təxajədə each other	ተኻየደ		
ዝተኻየዱ	zɨtəxajədu	təxajədə-SBJ.3PL.MASC-MOOD.PERF.RECIP.PASS.REL	which did was təxajədə each other	ተኻየደ		
ዝተኻፈልዎ	zɨtəxafəlɨwo	share-SBJ.3PL.MASC-OBJ.3SG.MASC-MOOD.PERF.RECIP.PASS.REL	which did was share each other	ተኻፈለ		
ዝተወሃቦም	zɨtəwəhabom	təwəhabə-SBJ.3SG.MASC-OBJ.3PL.MASC-MOOD.PERF.PASS.REL	which did was təwəhabə	ተወሃበ		
ዝተወለዱ	zɨtəwələdu	təwəlɨdə-SBJ.3PL.MASC-MOOD.PERF.PASS.REL	which did was təwəlɨdə	ተወልደ		
ዝተወልደ	zɨtəwəlɨdə	təwəlɨdə-SBJ.3SG.MASC-MOOD.PERF.PASS.REL	which did was təwəlɨdə	ተወልደ		
ዝተወልዱ	zɨtəwəlɨdu	təwəlɨdə-SBJ.3PL.MASC-MOOD.PERF.PASS.REL	which did was təwəlɨdə	ተወልደ		
ዝተወሰነ	zɨtəwəsənə	determine-SBJ.3SG.MASC-MOOD.PERF.PASS.REL	which did was determine	ተወሰነ		
ዝተወሰነሉ	zɨtəwəsənəlu	determine-SBJ.3SG.MASC-OBJ.3SG.MASC.PREP-MOOD.PERF.PASS.REL	which did was determine	ተወሰነ		
ዝተወሰነላ	zɨtəwəsənəla	determine-SBJ.3SG.MASC-OBJ.3SG.FEM.PREP-MOOD.PERF.PASS.REL	which did was determine	ተወሰነ		
ዝተወሰነሎም	zɨtəwəsənəlom	determine-SBJ.3SG.MASC-OBJ.3PL.MASC.PREP-MOOD.PERF.PASS.REL	which did was determine	ተወሰነ		
ዝተወሰኑ	zɨtəwəsənu	determine-SBJ.3PL.MASC-MOOD.PERF.PASS.REL	which did was determine	ተወሰነ		
ዝተወሰደ	zɨtəwəsədə	təwəsɨdə-SBJ.3SG.MASC-MOOD.PERF.PASS.REL	which did was təwəsɨdə	ተወስደ		
ዝተወሰዱ	zɨtəwəsədu	təwəsɨdə-SBJ.3PL.MASC-MOOD.PERF.PASS.REL	which did was təwəsɨdə	ተወስደ		
ዝተወስደ	zɨtəwəsɨdə	təwəsɨdə-SBJ.3SG.MASC-MOOD.PERF.PASS.REL	which did was təwəsɨdə	ተወስደ		
ዝተወከሉ	zɨtəwəkəlu	delegation-SBJ.3PL.MASC-MOOD.PERF.PASS.REL	which did was delegation	ተወከለ		
ዝተዋሃቦም	zɨtəwahabom	təwəhabə-SBJ.3SG.MASC-OBJ.3PL.MASC-MOOD.PERF.PASS.REL	which did was təwəhabə	ተወሃበ		
ዝተዋህበ	zɨtəwahɨbə	təwəhabə-SBJ.3SG.MASC-MOOD.PERF.PASS.REL	which did was təwəhabə	ተወሃበ		
ዝተዋህበኒ	zɨtəwahɨbəni	ʔawahəbə-SBJ.2SG.MASC-OBJ.1SG-MOOD.IMPERF.RECIP.TRANS.REL	which ʔawahəbə each other	ኣዋሀበ		
ዝተዋህቦ	zɨtəwahɨbo	təwəhabə-SBJ.3SG.MASC-OBJ.3SG.MASC-MOOD.PERF.PASS.REL	which did was təwəhabə	ተወሃበ		
ዝተዋህቦም	zɨtəwahɨbom	ʔawahəbə-SBJ.2SG.MASC-OBJ.3PL.MASC-MOOD.IMPERF.RECIP.TRANS.REL	which ʔawahəbə each other	ኣዋሀበ		
ዝተውሃበ	zɨtəwɨhabə	təwəhabə-SBJ.3SG.MASC-MOOD.PERF.PASS.REL	which did was təwəhabə	ተወሃበ		
ዝተውሃቦ	zɨtəwɨhabo	təwəhabə-SBJ.3SG.MASC-OBJ.3SG.MASC-MOOD.PERF.PASS.REL	which did was təwəhabə	ተወሃበ		
ዝተዓብለለ	zɨtəʕabɨlələ	təʕəbɨlələ-SBJ.3SG.MASC-MOOD.PERF.PASS.REL	which did was təʕəbɨlələ	ተዐብለለ		
ዝተዓወተ	zɨtəʕawətə	təʕəwətə-SBJ.3SG.MASC-MOOD.PERF.PASS.REL	which did was təʕəwətə	ተዐወተ		
ዝተዓወተን	zɨtəʕawətən	təʕəwətə-SBJ.3SG.MASC-MOOD.PERF.PASS.REL	which did was təʕəwətə	ተዐወተ		
ዝተዓወቱ	zɨtəʕawətu	təʕəwətə-SBJ.3PL.MASC-MOOD.PERF.PASS.REL	which did was təʕəwətə	ተዐወተ		
ዝተዓዘቡ	zɨtəʕazəbu	təʕəzəbə-SBJ.3PL.MASC-MOOD.PERF.PASS.REL	which did was təʕəzəbə	ተዐዘበ		
ዝተዓዘቡን	zɨtəʕazəbun	təʕəzəbə-SBJ.3PL.MASC-MOOD.PERF.PASS.REL	which did was təʕəzəbə	ተዐዘበ		
ዝተዓደለት	zɨtəʕadələt	təʕədələ-SBJ.3SG.FEM-MOOD.PERF.PASS.REL	which did was təʕədələ	ተዐደለ		
ዝተዓደልና	zɨtəʕadəlɨna	təʕədələ-SBJ.1PL-MOOD.PERF.PASS.REL	which did was təʕədələ	ተዐደለ		
ዝተዓደሎ	zɨtəʕadəlo	təʕədələ-SBJ.3SG.MASC-OBJ.3SG.MASC-MOOD.PERF.PASS.REL	which did was təʕədələ	ተዐደለ		
ዝተዓጠቐ	zɨtəʕatʼəqʰə	təʕətʼɨqə-SBJ.3SG.MASC-MOOD.PERF.PASS.REL	which did was təʕətʼɨqə	ተዐጥቀ		
ዝተዓጻጸፍ	zɨtəʕat͡sʼat͡sʼəf	təʕət͡sʼat͡sʼəfə-SBJ.3SG.MASC-MOOD.IMPERF.ITER.PASS.REL	which was təʕət͡sʼat͡sʼəfə	ተዐጻጸፈ		
ዝተዘርግሐ	zɨtəzərɨɡɨħə	spread-SBJ.3SG.MASC-MOOD.PERF.PASS.REL	which did was spread	ተዘርግሐ		
ዝተዛረቡ	zɨtəzarəbu	say-SBJ.3PL.MASC-MOOD.PERF.RECIP.PASS.REL	which did was say each other	ተዛረበ		
ዝተዛረቦ	zɨtəzarəbo	say-SBJ.3SG.MASC-OBJ.3SG.MASC-MOOD.PERF.RECIP.PASS.REL	which did was say each other	ተዛረበ		
ዝተዳለወ	zɨtədaləwə	forearm-SBJ.3SG.MASC-MOOD.PERF.RECIP.PASS.REL	which did was forearm each other	ተዳለወ		
ዝተጀመረ	zɨtəd͡ʒəmərə	go-SBJ.3SG.MASC-MOOD.PERF.PASS.REL	which did was go	ተጀመረ		
ዝተገልጸ	zɨtəɡəlɨt͡sʼə	təɡəlɨt͡sʼə-SBJ.3SG.MASC-MOOD.PERF.PASS.REL	which did was təɡəlɨt͡sʼə	ተገልጸ		
ዝተገልጸሉ	zɨtəɡəlɨt͡sʼəlu	təɡəlɨt͡sʼə-SBJ.3SG.MASC-OBJ.3SG.MASC.PREP-MOOD.PERF.PASS.REL	which did was təɡəlɨt͡sʼə	ተገልጸ		
ዝተገበረ	zɨtəɡəbərə	administration-SBJ.3SG.MASC-MOOD.PERF.PASS.REL	which did was administration	ተገብረ		
ዝተገበረሉ	zɨtəɡəbərəlu	administration-SBJ.3SG.MASC-OBJ.3SG.MASC.PREP-MOOD.PERF.PASS.REL	which did was administration	ተገብረ		
ዝተገበረሎም	zɨtəɡəbərəlom	administration-SBJ.3SG.MASC-OBJ.3PL.MASC.PREP-MOOD.PERF.PASS.REL	which did was administration	ተገብረ		
ዝተገብረ	zɨtəɡəbɨrə	administration-SBJ.3SG.MASC-MOOD.PERF.PASS.REL	which did was administration	ተገብረ		
ዝተገብረሎም	zɨtəɡəbɨrəlom	administration-SBJ.3SG.MASC-OBJ.3PL.MASC.PREP-MOOD.PERF.PASS.REL	which did was administration	ተገብረ		
ዝተገብረሎምን	zɨtəɡəbɨrəlomɨn	administration-SBJ.3SG.MASC-OBJ.3PL.MASC.PREP-MOOD.PERF.PASS.REL	which did was administration	ተገብረ		
ዝተገብሩ	zɨtəɡəbɨru	administration-SBJ.3PL.MASC-MOOD.PERF.PASS.REL	which did was administration	ተገብረ		
ዝተገደደ	zɨtəɡədədə	compulsion-SBJ.3SG.MASC-MOOD.PERF.PASS.REL	which did was compulsion	ተገደደ		
ዝተገደዱ	zɨtəɡədədu	compulsion-SBJ.3PL.MASC-MOOD.PERF.PASS.REL	which did was compulsion	ተገደደ		
ዝተጋህደን	zɨtəɡahɨdən	ʔaɡahədə-SBJ.3SG.FEM-OBJ.3PL.FEM-MOOD.IMPERF.RECIP.TRANS.REL	which ʔaɡahədə each other	ኣጋሀደ		
ዝተጋብኣን	zɨtəɡabɨʔan	ʔaɡabɨʔə-SBJ.3SG.FEM-OBJ.3SG.FEM-MOOD.IMPERF.RECIP.TRANS.REL	which ʔaɡabɨʔə each other	ኣጋብአ		
ዝተጋነነ	zɨtəɡanənə	təɡanənə-SBJ.3SG.MASC-MOOD.PERF.RECIP.PASS.REL	which did was təɡanənə each other	ተጋነነ		
ዝተጋጠመ	zɨtəɡatʼəmə	meet-SBJ.3SG.MASC-MOOD.PERF.RECIP.PASS.REL	which did was meet each other	ተጋጠመ		
ዝተጠርነፈን	zɨtətʼərɨnəfən	pack-SBJ.3SG.MASC-MOOD.PERF.PASS.REL	which did was pack	ተጠርነፈ		
ዝተጠርጠሩ	zɨtətʼərɨtʼəru	doubt-SBJ.3PL.MASC-MOOD.PERF.PASS.REL	which did was doubt	ተጠርጠረ		
ዝተጠቐመሉ	zɨtətʼəqʰəməlu	use-SBJ.3SG.MASC-OBJ.3SG.MASC.PREP-MOOD.PERF.PASS.REL	which did was use	ተጠቕመ		
ዝተጠቐሰ	zɨtətʼəqʰəsə	tətʼəqʰɨsə-SBJ.3SG.MASC-MOOD.PERF.PASS.REL	which did was tətʼəqʰɨsə	ተጠቕሰ		
ዝተጠቕሙሉን	zɨtətʼəqʰɨmulun	use-SBJ.3PL.MASC-OBJ.3SG.MASC.PREP-MOOD.PERF.PASS.REL	which did was use	ተጠቕመ		
ዝተጠቕሰ	zɨtətʼəqʰɨsə	tətʼəqʰɨsə-SBJ.3SG.MASC-MOOD.PERF.PASS.REL	which did was tətʼəqʰɨsə	ተጠቕሰ		
ዝተጠቕሱ	zɨtətʼəqʰɨsu	tətʼəqʰɨsə-SBJ.3PL.MASC-MOOD.PERF.PASS.REL	which did was tətʼəqʰɨsə	ተጠቕሰ		
ዝተጠቕሱን	zɨtətʼəqʰɨsun	tətʼəqʰɨsə-SBJ.3PL.MASC-MOOD.PERF.PASS.REL	which did was tətʼəqʰɨsə	ተጠቕሰ		
ዝተጠቕሳ	zɨtətʼəqʰɨsa	tətʼəqʰɨsə-SBJ.3SG.MASC-OBJ.3SG.FEM-MOOD.PERF.PASS.REL	which did was tətʼəqʰɨsə	ተጠቕሰ		
ዝተጠቕዑ	zɨtətʼəqʰɨʕu	tətʼəqʰɨʕə-SBJ.3PL.MASC-MOOD.PERF.PASS.REL	which did was tətʼəqʰɨʕə	ተጠቕዐ		
ዝተጣበቐ	zɨtətʼabəqʰə	tətʼabəqʰə-SBJ.3SG.MASC-MOOD.PERF.RECIP.PASS.REL	which did was tətʼabəqʰə each other	ተጣበቐ		
ዝተጸበኹሞ	zɨtət͡sʼəbəxumo	expect-SBJ.1SG-MOOD.PERF.PASS.REL	which did was expect	ተጸበየ		
ዝተጸበዮ	zɨtət͡sʼəbəjo	expect-SBJ.3SG.MASC-OBJ.3SG.MASC-MOOD.PERF.PASS.REL	which did was expect	ተጸበየ		
ዝተጸውዔ	zɨtət͡sʼəwɨʕe	call-SBJ.3SG.MASC-MOOD.PERF.PASS.REL	which did was call	ተጸውዐ		
ዝተጻሕፈ	zɨtət͡sʼaħɨfə	write-SBJ.3SG.MASC-MOOD.PERF.PASS.REL	which did was write	ተጸሓፈ		
ዝተጻሕፈት	zɨtət͡sʼaħɨfət	write-SBJ.3SG.FEM-MOOD.PERF.PASS.REL	which did was write	ተጸሓፈ		
ዝተፈለየ	zɨtəfələjə	təfələ-SBJ.3SG.MASC-MOOD.PERF.PASS.REL	which did was təfələ	ተፈለ		
ዝተፈላለዩ	zɨtəfəlaləju	contrast-SBJ.3PL.MASC-MOOD.PERF.ITER.PASS.REL	which did was contrast	ተፈላለየ		
ዝተፈላለያ	zɨtəfəlaləja	contrast-SBJ.3SG.MASC-OBJ.3SG.FEM-MOOD.PERF.ITER.PASS.REL	which did was contrast	ተፈላለየ		
ዝተፈላልዩ	zɨtəfəlalɨju	ʔafəlaləjə-SBJ.2PL.MASC-MOOD.IMPERF.ITER.TRANS.REL	which ʔafəlaləjə	ኣፈላለየ		
ዝተፈልጠ	zɨtəfəlɨtʼə	təfəlɨtʼə-SBJ.3SG.MASC-MOOD.PERF.PASS.REL	which did was təfəlɨtʼə	ተፈልጠ		
ዝተፈልጠን	zɨtəfəlɨtʼən	təfəlɨtʼə-SBJ.3SG.MASC-MOOD.PERF.PASS.REL	which did was təfəlɨtʼə	ተፈልጠ		
ዝተፈልጡ	zɨtəfəlɨtʼu	təfəlɨtʼə-SBJ.3PL.MASC-MOOD.PERF.PASS.REL	which did was təfəlɨtʼə	ተፈልጠ		
ዝተፈርደ	zɨtəfərɨdə	təfərɨdə-SBJ.3SG.MASC-MOOD.PERF.PASS.REL	which did was təfərɨdə	ተፈርደ		
ዝተፈርዱ	zɨtəfərɨdu	təfərɨdə-SBJ.3PL.MASC-MOOD.PERF.PASS.REL	which did was təfərɨdə	ተፈርደ		
ዝተፈተነ	zɨtəfətənə	try-SBJ.3SG.MASC-MOOD.PERF.PASS.REL	which did was try	ተፈተነ		
ዝተፈነወ	zɨtəfənəwə	broadcast-SBJ.3SG.MASC-MOOD.PERF.PASS.REL	which did was broadcast	ተፈነወ		
ዝተፈጠረ	zɨtəfətʼərə	arise-SBJ.3SG.MASC-MOOD.PERF.PASS.REL	which did was arise	ተፈጥረ		
ዝተፈጠሩ	zɨtəfətʼəru	arise-SBJ.3PL.MASC-MOOD.PERF.PASS.REL	which did was arise	ተፈጥረ		
ዝተፈጥረ	zɨtəfətʼɨrə	arise-SBJ.3SG.MASC-MOOD.PERF.PASS.REL	which did was arise	ተፈጥረ		
ዝተፈጥሩ	zɨtəfətʼɨru	arise-SBJ.3PL.MASC-MOOD.PERF.PASS.REL	which did was arise	ተፈጥረ		
ዝተፈጸመ	zɨtəfət͡sʼəmə	happen-SBJ.3SG.MASC-MOOD.PERF.PASS.REL	which did was happen	ተፈጸመ		
ዝተፈጸመን	zɨtəfət͡sʼəmən	happen-SBJ.3SG.MASC-MOOD.PERF.PASS.REL	which did was happen	ተፈጸመ		
ዝተፈጸሙ	zɨtəfət͡sʼəmu	happen-SBJ.3PL.MASC-MOOD.PERF.PASS.REL	which did was happen	ተፈጸመ		
ዝትሕቱ	zɨtɨħɨtu	təħatə-SBJ.3PL.MASC-MOOD.IMPERF.REL	which təħatə	ተሓተ		
ዝትንክፍ	zɨtɨnɨkɨf	touch-SBJ.1SG-MOOD.IMPERF.REL	which touch	ተንከፈ		
ዝትከል	zɨtɨkəl	tətəxɨlə-SBJ.3SG.MASC-MOOD.IMPERF.PASS.REL	which was tətəxɨlə	ተተኽለ		
ዝትክእ	zɨtɨkɨʔ	replace-SBJ.3SG.MASC-MOOD.IMPERF.REL	which replace	ተክአ		
ዝትግበረሉ	zɨtɨɡɨbərəlu	administration-SBJ.2SG.MASC-OBJ.3SG.MASC.PREP-MOOD.IMPERF.PASS.REL	which was administration	ተገብረ		
ዝትግበር	zɨtɨɡɨbər	administration-SBJ.3SG.FEM-MOOD.IMPERF.PASS.REL	which was administration	ተገብረ		
ዝነቅል	zɨnəqɨl	stem-SBJ.1SG-MOOD.IMPERF.REL	which stem	ነቐለ		
ዝነቅፍ	zɨnəqɨf	review-SBJ.1SG-MOOD.IMPERF.REL	which review	ነቐፈ		
ዝነበረ	zɨnəbərə	be-SBJ.3SG.MASC-MOOD.PERF.REL	which did be	ነበረ		
ዝነበረት	zɨnəbərət	be-SBJ.3SG.FEM-MOOD.PERF.REL	which did be	ነበረ		
ዝነበረትሉ	zɨnəbərətɨlu	be-SBJ.3SG.FEM-OBJ.3SG.MASC.PREP-MOOD.PERF.REL	which did be	ነበረ		
ዝነበረኒ	zɨnəbərəni	be-SBJ.3SG.MASC-OBJ.1SG-MOOD.PERF.REL	which did be	ነበረ		
ዝነበረን	zɨnəbərən	be-SBJ.3SG.MASC-MOOD.PERF.REL	which did be	ነበረ		
ዝነበሩ	zɨnəbəru	be-SBJ.3PL.MASC-MOOD.PERF.REL	which did be	ነበረ		
ዝነበሩሉ	zɨnəbərulu	be-SBJ.3PL.MASC-OBJ.3SG.MASC.PREP-MOOD.PERF.REL	which did be	ነበረ		
ዝነበሩን	zɨnəbərun	be-SBJ.3PL.MASC-MOOD.PERF.REL	which did be	ነበረ		
ዝነበሩዎ	zɨnəbəruwo	be-SBJ.3PL.MASC-OBJ.3SG.MASC-MOOD.PERF.REL	which did be	ነበረ		
ዝነበራ	zɨnəbəra	be-SBJ.3PL.FEM-MOOD.PERF.REL	which did be	ነበረ		
ዝነበርና	zɨnəbərɨna	be-SBJ.1PL-MOOD.PERF.REL	which did be	ነበረ		
ዝነበርናን	zɨnəbərɨnan	be-SBJ.1PL-MOOD.PERF.REL	which did be	ነበረ		
ዝነበርኩ	zɨnəbərɨku	be-SBJ.1SG-MOOD.PERF.REL	which did be	ነበረ		
ዝነበርኩሉ	zɨnəbərɨkulu	be-SBJ.1SG-OBJ.3SG.MASC.PREP-MOOD.PERF.REL	which did be	ነበረ		
ዝነበርካ	zɨnəbərɨka	be-SBJ.2SG.MASC-MOOD.PERF.REL	which did be	ነበረ		
ዝነበርዎ	zɨnəbərɨwo	be-SBJ.3PL.MASC-OBJ.3SG.MASC-MOOD.PERF.REL	which did be	ነበረ		
ዝነበሮ	zɨnəbəro	be-SBJ.3SG.MASC-OBJ.3SG.MASC-MOOD.PERF.REL	which did be	ነበረ		
ዝነበሮም	zɨnəbərom	be-SBJ.3SG.MASC-OBJ.3PL.MASC-MOOD.PERF.REL	which did be	ነበረ		
ዝነበሮን	zɨnəbəron	be-SBJ.3SG.MASC-OBJ.3SG.MASC-MOOD.PERF.REL	which did be	ነበረ		
ዝነብረሉ	zɨnəbɨrəlu	be-SBJ.1SG-OBJ.3SG.MASC.PREP-MOOD.IMPERF.REL	which be	ነበረ		
ዝነብረላ	zɨnəbɨrəla	be-SBJ.3SG.MASC-OBJ.3SG.FEM.PREP-MOOD.IMPERF.REL	which be	ነበረ		
ዝነብሩ	zɨnəbɨru	be-SBJ.3PL.MASC-MOOD.IMPERF.REL	which be	ነበረ		
ዝነብሩለን	zɨnəbɨrulən	be-SBJ.3PL.MASC-OBJ.3PL.FEM.PREP-MOOD.IMPERF.REL	which be	ነበረ		
ዝነብሩሉ	zɨnəbɨrulu	be-SBJ.3PL.MASC-OBJ.3SG.MASC.PREP-MOOD.IMPERF.REL	which be	ነበረ		
ዝነብሩላ	zɨnəbɨrula	be-SBJ.3PL.MASC-OBJ.3SG.FEM.PREP-MOOD.IMPERF.REL	which be	ነበረ		
ዝነብሩን	zɨnəbɨrun	be-SBJ.3PL.MASC-MOOD.IMPERF.REL	which be	ነበረ		
ዝነብራ	zɨnəbɨra	fly-SBJ.1PL-OBJ.3SG.FEM-MOOD.IMPERF.TRANS.REL	which fly	ኣብረረ		
ዝነብር	zɨnəbɨr	be-SBJ.3SG.MASC-MOOD.IMPERF.REL	which be	ነበረ		
ዝነብርን	zɨnəbɨrɨn	be-SBJ.1SG-MOOD.IMPERF.REL	which be	ነበረ		
ዝነብሮ	zɨnəbɨro	be-SBJ.3SG.MASC-OBJ.3SG.MASC-MOOD.IMPERF.REL	which be	ነበረ		
ዝነግረና	zɨnəɡɨrəna	tell-SBJ.3SG.MASC-OBJ.1PL-MOOD.IMPERF.REL	which tell	ነገረ		
ዝነግር	zɨnəɡɨr	tell-SBJ.1SG-MOOD.IMPERF.REL	which tell	ነገረ		
ዝነጠቦ	zɨnətʼəbo	drip-SBJ.3SG.MASC-OBJ.3SG.MASC-MOOD.PERF.REL	which did drip	ነጠበ		
ዝነጽጉ	zɨnət͡sʼɨɡu	deny-SBJ.3PL.MASC-MOOD.IMPERF.REL	which deny	ነጸገ		
ዝነጽጎ	zɨnət͡sʼɨɡo	deny-SBJ.1SG-OBJ.3SG.MASC-MOOD.IMPERF.REL	which deny	ነጸገ		
ዝነፍሰሉ	zɨnəfɨsəlu	spill-SBJ.1PL-OBJ.3SG.MASC.PREP-MOOD.IMPERF.TRANS.REL	which spill	ኣፍሰሰ		
ዝነፍስ	zɨnəfɨs	escape-SBJ.1SG-MOOD.IMPERF.REL	which escape	ነፈሰ		
ዝናበሩ	zɨnabəru	tənabərə-SBJ.3PL.MASC-MOOD.IMPERF.RECIP.PASS.REL	which was tənabərə each other	ተናበረ		
ዝናበር	zɨnabər	tənabərə-SBJ.3SG.MASC-MOOD.IMPERF.RECIP.PASS.REL	which was tənabərə each other	ተናበረ		
ዝንቀሳቐሱ	zɨnɨqəsaqʰəsu	walk-SBJ.3PL.MASC-MOOD.IMPERF.PASS.REL	which was walk	ተንቀሳቐሰ		
ዝንቀሳቐሱን	zɨnɨqəsaqʰəsun	walk-SBJ.3PL.MASC-MOOD.IMPERF.PASS.REL	which was walk	ተንቀሳቐሰ		
ዝንቀሳቐሳ	zɨnɨqəsaqʰəsa	walk-SBJ.3SG.MASC-OBJ.3SG.FEM-MOOD.IMPERF.PASS.REL	which was walk	ተንቀሳቐሰ		
ዝንቀሳቐስ	zɨnɨqəsaqʰəs	walk-SBJ.3SG.MASC-MOOD.IMPERF.PASS.REL	which was walk	ተንቀሳቐሰ		
ዝንቀፋሉ	zɨnɨqəfalu	tənəqʰɨfə-SBJ.3PL.FEM-OBJ.3SG.MASC.PREP-MOOD.IMPERF.PASS.REL	which was tənəqʰɨfə	ተነቕፈ		
ዝንበሩ	zɨnɨbəru	tənəbɨrə-SBJ.3PL.MASC-MOOD.IMPERF.PASS.REL	which was tənəbɨrə	ተነብረ		
ዝንበብ	zɨnɨbəb	tənəbə-SBJ.3SG.MASC-MOOD.IMPERF.PASS.REL	which was tənəbə	ተነበ		
ዝንገረሉ	zɨnɨɡərəlu	learn-SBJ.1SG-OBJ.3SG.MASC.PREP-MOOD.IMPERF.PASS.REL	which was learn	ተነግረ		
ዝንገር	zɨnɨɡər	learn-SBJ.1SG-MOOD.IMPERF.PASS.REL	which was learn	ተነግረ		
ዝንጸባረቕ	zɨnɨt͡sʼəbarəqʰ	tənɨt͡sʼəbarəqʰə-SBJ.3SG.MASC-MOOD.IMPERF.PASS.REL	which was tənɨt͡sʼəbarəqʰə	ተንጸባረቐ		
ዝኣመኑ	zɨʔamənu	ʔəmənə-SBJ.3PL.MASC-MOOD.PERF.REL	which did ʔəmənə	አመነ		
ዝኣመኑሉ	zɨʔamənulu	ʔəmənə-SBJ.3PL.MASC-OBJ.3SG.MASC.PREP-MOOD.PERF.REL	which did ʔəmənə	አመነ		
ዝኣምነሉ	zɨʔamɨnəlu	ʔəmənə-SBJ.3SG.MASC-OBJ.3SG.MASC.PREP-MOOD.IMPERF.REL	which ʔəmənə	አመነ		
ዝኣምነሉን	zɨʔamɨnəlun	ʔəmənə-SBJ.3SG.MASC-OBJ.3SG.MASC.PREP-MOOD.IMPERF.REL	which ʔəmənə	አመነ		
ዝኣምኑ	zɨʔamɨnu	ʔəmənə-SBJ.3PL.MASC-MOOD.IMPERF.REL	which ʔəmənə	አመነ		
ዝኣምኑሉን	zɨʔamɨnulun	ʔəmənə-SBJ.3PL.MASC-OBJ.3SG.MASC.PREP-MOOD.IMPERF.REL	which ʔəmənə	አመነ		
ዝኣምን	zɨʔamɨn	ʔəmənə-SBJ.3SG.MASC-MOOD.IMPERF.REL	which ʔəmənə	አመነ		
ዝኣምንን	zɨʔamɨnɨn	ʔəmənə-SBJ.1SG-MOOD.IMPERF.REL	which ʔəmənə	አመነ		
ዝኣምኖም	zɨʔamɨnom	ʔəmənə-SBJ.3SG.MASC-OBJ.3PL.MASC-MOOD.IMPERF.REL	which ʔəmənə	አመነ		
ዝኣስር	zɨʔasɨr	ʔəsərə-SBJ.3SG.MASC-MOOD.IMPERF.REL	which ʔəsərə	አሰረ		
ዝኣተወት	zɨʔatəwət	ʔətəwə-SBJ.3SG.FEM-MOOD.PERF.REL	which did ʔətəwə	አተወ		
ዝኣተወትሉ	zɨʔatəwətɨlu	ʔətəwə-SBJ.3SG.FEM-OBJ.3SG.MASC.PREP-MOOD.PERF.REL	which did ʔətəwə	አተወ		
ዝኣተወቶ	zɨʔatəwəto	ʔətəwə-SBJ.3SG.FEM-OBJ.3SG.MASC-MOOD.PERF.REL	which did ʔətəwə	አተወ		
ዝኣተዉ	zɨʔatəwu	ʔətəwə-SBJ.3PL.MASC-MOOD.PERF.REL	which did ʔətəwə	አተወ		
ዝኣተዋ	zɨʔatəwa	ʔətəwə-SBJ.3SG.MASC-OBJ.3SG.FEM-MOOD.PERF.REL	which did ʔətəwə	አተወ		
ዝኣተውዎ	zɨʔatəwɨwo	ʔətəwə-SBJ.3PL.MASC-OBJ.3SG.MASC-MOOD.PERF.REL	which did ʔətəwə	አተወ		
ዝኣተዎ	zɨʔatəwo	ʔətəwə-SBJ.3SG.MASC-OBJ.3SG.MASC-MOOD.PERF.REL	which did ʔətəwə	አተወ		
ዝኣትወሉ	zɨʔatɨwəlu	ʔətəwə-SBJ.3SG.MASC-OBJ.3SG.MASC.PREP-MOOD.IMPERF.REL	which ʔətəwə	አተወ		
ዝኣትዉ	zɨʔatɨwu	ʔətəwə-SBJ.3PL.MASC-MOOD.IMPERF.REL	which ʔətəwə	አተወ		
ዝኣትው	zɨʔatɨw	ʔətəwə-SBJ.1SG-MOOD.IMPERF.REL	which ʔətəwə	አተወ		
ዝኣከቦ	zɨʔakəbo	ʔəkəbə-SBJ.3SG.MASC-OBJ.3SG.MASC-MOOD.PERF.REL	which did ʔəkəbə	አከበ		
ዝኣክል	zɨʔakɨl	ʔəxələ-SBJ.3SG.MASC-MOOD.IMPERF.REL	which ʔəxələ	አኸለ		
ዝኣኽሉ	zɨʔaxɨlu	ʔəxələ-SBJ.3PL.MASC-MOOD.IMPERF.REL	which ʔəxələ	አኸለ		
ዝኣኽሎም	zɨʔaxɨlom	ʔəxələ-SBJ.3SG.MASC-OBJ.3PL.MASC-MOOD.IMPERF.REL	which ʔəxələ	አኸለ		
ዝኣወጆ	zɨʔawəd͡ʒo	ʔəwəd͡ʒə-SBJ.3SG.MASC-OBJ.3SG.MASC-MOOD.PERF.REL	which did ʔəwəd͡ʒə	አወጀ		
ዝኣዘዞም	zɨʔazəzom	ʔəzəzə-SBJ.3SG.MASC-OBJ.3PL.MASC-MOOD.PERF.REL	which did ʔəzəzə	አዘዘ		
ዝእለ	zɨʔɨlə	təʔələ-SBJ.3SG.MASC-MOOD.IMPERF.PASS.REL	which was təʔələ	ተአለ		
ዝእመነሉ	zɨʔɨmənəlu	təʔəmɨnə-SBJ.1SG-OBJ.3SG.MASC.PREP-MOOD.IMPERF.PASS.REL	which was təʔəmɨnə	ተአምነ		
ዝእሰሩ	zɨʔɨsəru	təʔəsɨrə-SBJ.3PL.MASC-MOOD.IMPERF.PASS.REL	which was təʔəsɨrə	ተአስረ		
ዝእሰር	zɨʔɨsər	təʔəsɨrə-SBJ.1SG-MOOD.IMPERF.PASS.REL	which was təʔəsɨrə	ተአስረ		
ዝእከብ	zɨʔɨkəb	təʔəkəbə-SBJ.3SG.MASC-MOOD.IMPERF.PASS.REL	which was təʔəkəbə	ተአከበ		
ዝእውጅ	zɨʔɨwɨd͡ʒ	ʔəwəd͡ʒə-SBJ.1SG-MOOD.IMPERF.REL	which ʔəwəd͡ʒə	አወጀ		
ዝእዝዝ	zɨʔɨzɨz	ʔəzəzə-SBJ.3SG.MASC-MOOD.IMPERF.REL	which ʔəzəzə	አዘዘ		
ዝእገዳ	zɨʔɨɡəda	təʔəɡədə-SBJ.1SG-OBJ.3SG.FEM-MOOD.IMPERF.PASS.REL	which was təʔəɡədə	ተአገደ		
ዝእግድ	zɨʔɨɡɨd	ʔəɡədə-SBJ.1SG-MOOD.IMPERF.REL	which ʔəɡədə	አገደ		
ዝከታተላ	zɨkətatəla	attend-SBJ.3SG.MASC-OBJ.3SG.FEM-MOOD.IMPERF.ITER.PASS.REL	which was attend	ተኸታተለ		
ዝከታተል	zɨkətatəl	attend-SBJ.3SG.MASC-MOOD.IMPERF.ITER.PASS.REL	which was attend	ተኸታተለ		
ዝከኣል	zɨkəʔal	təxəʔalə-SBJ.3SG.MASC-MOOD.IMPERF.PASS.REL	which was təxəʔalə	ተኸኣለ		
ዝከኣልን	zɨkəʔalɨn	təxəʔalə-SBJ.3SG.MASC-MOOD.IMPERF.PASS.REL	which was təxəʔalə	ተኸኣለ		
ዝከኣሎ	zɨkəʔalo	təxəʔalə-SBJ.3SG.MASC-OBJ.3SG.MASC-MOOD.IMPERF.PASS.REL	which was təxəʔalə	ተኸኣለ		
ዝከኣሎም	zɨkəʔalom	təxəʔalə-SBJ.3SG.MASC-OBJ.3PL.MASC-MOOD.IMPERF.PASS.REL	which was təxəʔalə	ተኸኣለ		
ዝካኣል	zɨkaʔal	təxəʔalə-SBJ.3SG.MASC-MOOD.IMPERF.PASS.REL	which was təxəʔalə	ተኸኣለ		
ዝካየደሉ	zɨkajədəlu	təxajədə-SBJ.3SG.MASC-OBJ.3SG.MASC.PREP-MOOD.IMPERF.RECIP.PASS.REL	which was təxajədə each other	ተኻየደ		
ዝካየዱ	zɨkajədu	təxajədə-SBJ.3PL.MASC-MOOD.IMPERF.RECIP.PASS.REL	which was təxajədə each other	ተኻየደ		
ዝካየድ	zɨkajəd	təxajədə-SBJ.3SG.MASC-MOOD.IMPERF.RECIP.PASS.REL	which was təxajədə each other	ተኻየደ		
ዝካየድን	zɨkajədɨn	təxajədə-SBJ.3SG.MASC-MOOD.IMPERF.RECIP.PASS.REL	which was təxajədə each other	ተኻየደ		
ዝክኣል	zɨkɨʔal	təxəʔalə-SBJ.3SG.MASC-MOOD.IMPERF.PASS.REL	which was təxəʔalə	ተኸኣለ		
ዝኸሱን	zɨxəsun	blame-SBJ.3PL.MASC-MOOD.IMPERF.REL	which blame	ከሰሰ		
ዝኸበርኩም	zɨxəbərɨkum	kəbərə-SBJ.2PL.MASC-MOOD.PERF.REL	which did kəbərə	ከበረ		
ዝኸበርኩምን	zɨxəbərɨkumɨn	kəbərə-SBJ.2PL.MASC-MOOD.PERF.REL	which did kəbərə	ከበረ		
ዝኸበርካ	zɨxəbərɨka	kəbərə-SBJ.2SG.MASC-MOOD.PERF.REL	which did kəbərə	ከበረ		
ዝኸበርክንን	zɨxəbərɨkɨnɨn	kəbərə-SBJ.2PL.FEM-MOOD.PERF.REL	which did kəbərə	ከበረ		
ዝኸኣለ	zɨxəʔalə	suffer-SBJ.3SG.MASC-MOOD.PERF.REL	which did suffer	ከኣለ		
ዝኸኣለት	zɨxəʔalət	suffer-SBJ.3SG.FEM-MOOD.PERF.REL	which did suffer	ከኣለ		
ዝኸኣሉ	zɨxəʔalu	suffer-SBJ.3PL.MASC-MOOD.PERF.REL	which did suffer	ከኣለ		
ዝኸውን	zɨxəwɨn	be-SBJ.3SG.MASC-MOOD.IMPERF.REL	which be	ኮነ		
ዝኸውንን	zɨxəwɨnɨn	be-SBJ.3SG.MASC-MOOD.IMPERF.REL	which be	ኮነ		
ዝኸይድ	zɨxəjɨd	off-SBJ.3SG.MASC-MOOD.IMPERF.REL	which off	ከደ		
ዝኸደ	zɨxədə	off-SBJ.3SG.MASC-MOOD.PERF.REL	which did off	ከደ		
ዝኸደሉ	zɨxədəlu	off-SBJ.3SG.MASC-OBJ.3SG.MASC.PREP-MOOD.PERF.REL	which did off	ከደ		
ዝኸዱ	zɨxədu	off-SBJ.3PL.MASC-MOOD.PERF.REL	which did off	ከደ		
ዝኸዱሉ	zɨxədulu	off-SBJ.3PL.MASC-OBJ.3SG.MASC.PREP-MOOD.IMPERF.REL	which off	ከደ		
ዝኸዱን	zɨxədun	off-SBJ.3PL.MASC-MOOD.PERF.REL	which did off	ከደ		
ዝኸዳ	zɨxəda	off-SBJ.3SG.MASC-OBJ.3SG.FEM-MOOD.PERF.REL	which did off	ከደ		
ዝኸድዎ	zɨxədɨwo	off-SBJ.3PL.MASC-OBJ.3SG.MASC-MOOD.PERF.REL	which did off	ከደ		
ዝኸዶ	zɨxədo	off-SBJ.1SG-OBJ.3SG.MASC-MOOD.IMPERF.REL	which off	ከደ		
ዝኸፈለ	zɨxəfələ	pay-SBJ.3SG.MASC-MOOD.PERF.REL	which did pay	ከፈለ		
ዝኸፈለት	zɨxəfələt	pay-SBJ.3SG.FEM-MOOD.PERF.REL	which did pay	ከፈለ		
ዝኸፈሉላ	zɨxəfəlula	pay-SBJ.3PL.MASC-OBJ.3SG.FEM.PREP-MOOD.PERF.REL	which did pay	ከፈለ		
ዝኸፈልናላ	zɨxəfəlɨnala	pay-SBJ.1PL-OBJ.3SG.FEM.PREP-MOOD.PERF.REL	which did pay	ከፈለ		
ዝኸፈተ	zɨxəfətə	open-SBJ.3SG.MASC-MOOD.PERF.REL	which did open	ከፈተ		
ዝኸፍል	zɨxəfɨl	pay-SBJ.1SG-MOOD.IMPERF.REL	which pay	ከፈለ		
ዝኸፍልዎ	zɨxəfɨlɨwo	pay-SBJ.3PL.MASC-OBJ.3SG.MASC-MOOD.IMPERF.REL	which pay	ከፈለ		
ዝኸፍሎ	zɨxəfɨlo	pay-SBJ.3SG.MASC-OBJ.3SG.MASC-MOOD.IMPERF.REL	which pay	ከፈለ		
ዝኸፍት	zɨxəfɨt	open-SBJ.1SG-MOOD.IMPERF.REL	which open	ከፈተ		
ዝኽልክል	zɨxɨlɨkɨl	keep-SBJ.1SG-MOOD.IMPERF.REL	which keep	ከልከለ		
ዝኽሰሳሉ	zɨxɨsəsalu	təxəsə-SBJ.3PL.FEM-OBJ.3SG.MASC.PREP-MOOD.IMPERF.PASS.REL	which was təxəsə	ተኸሰ		
ዝኽበረሉ	zɨxɨbərəlu	təxəbɨrə-SBJ.1SG-OBJ.3SG.MASC.PREP-MOOD.IMPERF.PASS.REL	which was təxəbɨrə	ተኸብረ		
ዝኽበር	zɨxɨbər	təxəbɨrə-SBJ.1SG-MOOD.IMPERF.PASS.REL	which was təxəbɨrə	ተኸብረ		
ዝኽተሉ	zɨxɨtəlu	follow-SBJ.3PL.MASC-MOOD.IMPERF.PASS.REL	which was follow	ተኸተለ		
ዝኽተል	zɨxɨtəl	follow-SBJ.1SG-MOOD.IMPERF.PASS.REL	which was follow	ተኸተለ		
ዝኽተልዎ	zɨxɨtəlɨwo	follow-SBJ.3PL.MASC-OBJ.3SG.MASC-MOOD.IMPERF.PASS.REL	which was follow	ተኸተለ		
ዝኽተሎ	zɨxɨtəlo	follow-SBJ.3SG.MASC-OBJ.3SG.MASC-MOOD.IMPERF.PASS.REL	which was follow	ተኸተለ		
ዝኽኣለ	zɨxɨʔalə	suffer-SBJ.3SG.MASC-MOOD.PERF.REL	which did suffer	ከኣለ		
ዝኽእሉ	zɨxɨʔɨlu	suffer-SBJ.3PL.MASC-MOOD.IMPERF.REL	which suffer	ከኣለ		
ዝኽእሉሉ	zɨxɨʔɨlulu	suffer-SBJ.3PL.MASC-OBJ.3SG.MASC.PREP-MOOD.IMPERF.REL	which suffer	ከኣለ		
ዝኽእላ	zɨxɨʔɨla	suffer-SBJ.3SG.MASC-OBJ.3SG.FEM-MOOD.IMPERF.REL	which suffer	ከኣለ		
ዝኽእል	zɨxɨʔɨl	suffer-SBJ.3SG.MASC-MOOD.IMPERF.REL	which suffer	ከኣለ		
ዝኽእልን	zɨxɨʔɨlɨn	suffer-SBJ.1SG-MOOD.IMPERF.REL	which suffer	ከኣለ		
ዝኽፈል	zɨxɨfəl	təxəfɨlə-SBJ.1SG-MOOD.IMPERF.PASS.REL	which was təxəfɨlə	ተኸፍለ		
ዝኾነ	zɨxonə	be-SBJ.3SG.MASC-MOOD.PERF.REL	which did be	ኮነ		
ዝኾነሉ	zɨxonəlu	be-SBJ.3SG.MASC-OBJ.3SG.MASC.PREP-MOOD.PERF.REL	which did be	ኮነ		
ዝኾነሉን	zɨxonəlun	be-SBJ.1SG-OBJ.3SG.MASC.PREP-MOOD.IMPERF.REL	which be	ኮነ		
ዝኾነት	zɨxonət	be-SBJ.3SG.FEM-MOOD.PERF.REL	which did be	ኮነ		
ዝኾነን	zɨxonən	be-SBJ.1SG-OBJ.3PL.FEM-MOOD.IMPERF.REL	which be	ኮነ		
ዝኾኑ	zɨxonu	be-SBJ.3PL.MASC-MOOD.PERF.REL	which did be	ኮነ		
ዝኾኑን	zɨxonun	be-SBJ.3PL.MASC-MOOD.PERF.REL	which did be	ኮነ		
ዝኾና	zɨxona	be-SBJ.3SG.MASC-OBJ.3SG.FEM-MOOD.IMPERF.REL	which be	ኮነ		
ዝኾንኩ	zɨxonɨku	be-SBJ.1SG-MOOD.PERF.REL	which did be	ኮነ		
ዝኾንኩሉ	zɨxonɨkulu	be-SBJ.1SG-OBJ.3SG.MASC.PREP-MOOD.PERF.REL	which did be	ኮነ		
ዝኾንኩም	zɨxonɨkum	be-SBJ.2PL.MASC-MOOD.PERF.REL	which did be	ኮነ		
ዝኾንካ	zɨxonɨka	be-SBJ.2SG.MASC-MOOD.PERF.REL	which did be	ኮነ		
ዝኾንዋ	zɨxonɨwa	be-SBJ.3PL.MASC-OBJ.3SG.FEM-MOOD.IMPERF.REL	which be	ኮነ		
ዝዀነት	zɨxʷənət	be-SBJ.3SG.FEM-MOOD.PERF.REL	which did be	ኮነ		
ዝዀኑ	zɨxʷənu	be-SBJ.3PL.MASC-MOOD.PERF.REL	which did be	ኮነ		
ዝዀና	zɨxʷəna	be-SBJ.3SG.MASC-OBJ.3SG.FEM-MOOD.IMPERF.REL	which be	ኮነ		
ዝዅሪ	zɨxʷɨri	get annoyed-SBJ.3SG.MASC-MOOD.IMPERF.REL	which get annoyed	ኮረየ		
ዝወሃበሉ	zɨwəhabəlu	təwəhabə-SBJ.3SG.MASC-OBJ.3SG.MASC.PREP-MOOD.IMPERF.PASS.REL	which was təwəhabə	ተወሃበ		
ዝወሃበና	zɨwəhabəna	təwəhabə-SBJ.3SG.MASC-OBJ.1PL-MOOD.IMPERF.PASS.REL	which was təwəhabə	ተወሃበ		
ዝወሃበካ	zɨwəhabəka	təwəhabə-SBJ.3SG.MASC-OBJ.2SG.MASC-MOOD.IMPERF.PASS.REL	which was təwəhabə	ተወሃበ		
ዝወሃብ	zɨwəhab	təwəhabə-SBJ.3SG.MASC-MOOD.IMPERF.PASS.REL	which was təwəhabə	ተወሃበ		
ዝወሃቦ	zɨwəhabo	təwəhabə-SBJ.3SG.MASC-OBJ.3SG.MASC-MOOD.IMPERF.PASS.REL	which was təwəhabə	ተወሃበ		
ዝወሃቦም	zɨwəhabom	təwəhabə-SBJ.3SG.MASC-OBJ.3PL.MASC-MOOD.IMPERF.PASS.REL	which was təwəhabə	ተወሃበ		
ዝወልዕኦ	zɨwəlɨʕɨʔo	flash-SBJ.3PL.FEM-OBJ.3SG.MASC-MOOD.PERF.REL	which did flash	ወልዐ		
ዝወልድ	zɨwəlɨd	produce-SBJ.1SG-MOOD.IMPERF.REL	which produce	ወለደ		
ዝወረደ	zɨwərədə	fall-SBJ.3SG.MASC-MOOD.PERF.REL	which did fall	ወረደ		
ዝወረደት	zɨwərədət	fall-SBJ.3SG.FEM-MOOD.PERF.REL	which did fall	ወረደ		
ዝወረዱ	zɨwərədu	fall-SBJ.3PL.MASC-MOOD.PERF.REL	which did fall	ወረደ		
ዝወረዶም	zɨwərədom	fall-SBJ.3SG.MASC-OBJ.3PL.MASC-MOOD.PERF.REL	which did fall	ወረደ		
ዝወርዱ	zɨwərɨdu	fall-SBJ.3PL.MASC-MOOD.IMPERF.REL	which fall	ወረደ		
ዝወርድ	zɨwərɨd	fall-SBJ.1SG-MOOD.IMPERF.REL	which fall	ወረደ		
ዝወርዶ	zɨwərɨdo	fall-SBJ.1SG-OBJ.3SG.MASC-MOOD.IMPERF.REL	which fall	ወረደ		
ዝወርዶም	zɨwərɨdom	fall-SBJ.3SG.MASC-OBJ.3PL.MASC-MOOD.IMPERF.REL	which fall	ወረደ		
ዝወሰነት	zɨwəsənət	determine-SBJ.3SG.FEM-MOOD.PERF.REL	which did determine	ወሰነ		
ዝወሰነትን	zɨwəsənətɨn	determine-SBJ.3SG.FEM-MOOD.PERF.REL	which did determine	ወሰነ		
ዝወሰደ	zɨwəsədə	have-SBJ.3SG.MASC-MOOD.PERF.REL	which did have	ወሰደ		
ዝወሰዱ	zɨwəsədu	have-SBJ.3PL.MASC-MOOD.PERF.REL	which did have	ወሰደ		
ዝወሰድዋ	zɨwəsədɨwa	have-SBJ.3PL.MASC-OBJ.3SG.FEM-MOOD.PERF.REL	which did have	ወሰደ		
ዝወሰድዎ	zɨwəsədɨwo	have-SBJ.3PL.MASC-OBJ.3SG.MASC-MOOD.PERF.REL	which did have	ወሰደ		
ዝወሰዶ	zɨwəsədo	have-SBJ.3SG.MASC-OBJ.3SG.MASC-MOOD.PERF.REL	which did have	ወሰደ		
ዝወስዱዎ	zɨwəsɨduwo	have-SBJ.3PL.MASC-OBJ.3SG.MASC-MOOD.IMPERF.REL	which have	ወሰደ		
ዝወስዳ	zɨwəsɨda	have-SBJ.3PL.FEM-MOOD.IMPERF.REL	which have	ወሰደ		
ዝወስድ	zɨwəsɨd	have-SBJ.1SG-MOOD.IMPERF.REL	which have	ወሰደ		
ዝወስድዎ	zɨwəsɨdɨwo	have-SBJ.3PL.MASC-OBJ.3SG.MASC-MOOD.IMPERF.REL	which have	ወሰደ		
ዝወስዶ	zɨwəsɨdo	have-SBJ.1SG-OBJ.3SG.MASC-MOOD.IMPERF.REL	which have	ወሰደ		
ዝወቕዕዎ	zɨwəqʰɨʕɨwo	hit-SBJ.3PL.MASC-OBJ.3SG.MASC-MOOD.IMPERF.REL	which hit	ወቕዐ		
ዝወቕዖ	zɨwəqʰɨʕo	hit-SBJ.3SG.MASC-OBJ.3SG.MASC-MOOD.IMPERF.REL	which hit	ወቕዐ		
ዝወዓለ	zɨwəʕalə	wəʕalə-SBJ.3SG.MASC-MOOD.PERF.REL	which did wəʕalə	ወዓለ		
ዝወዓሉ	zɨwəʕalu	təwəʕalə-SBJ.3PL.MASC-MOOD.IMPERF.PASS.REL	which was təwəʕalə	ተወዓለ		
ዝወደቐት	zɨwədəqʰət	fall-SBJ.3SG.FEM-MOOD.PERF.REL	which did fall	ወደቐ		
ዝወደቑ	zɨwədəqʰu	fall-SBJ.3PL.MASC-MOOD.PERF.REL	which did fall	ወደቐ		
ዝወደቑላ	zɨwədəqʰula	fall-SBJ.3PL.MASC-OBJ.3SG.FEM.PREP-MOOD.PERF.REL	which did fall	ወደቐ		
ዝወደቑላን	zɨwədəqʰulan	fall-SBJ.3PL.MASC-OBJ.3SG.FEM.PREP-MOOD.PERF.REL	which did fall	ወደቐ		
ዝወድኡ	zɨwədɨʔu	out-SBJ.3PL.MASC-MOOD.PERF.REL	which did out	ወድአ		
ዝወጸት	zɨwət͡sʼət	overcome-SBJ.3SG.FEM-MOOD.PERF.REL	which did overcome	ወጽአ		
ዝወጸትሉን	zɨwət͡sʼətɨlun	overcome-SBJ.3SG.FEM-OBJ.3SG.MASC.PREP-MOOD.PERF.REL	which did overcome	ወጽአ		
ዝወጸን	zɨwət͡sʼən	overcome-SBJ.3SG.MASC-MOOD.PERF.REL	which did overcome	ወጽአ		
ዝወጹ	zɨwət͡sʼu	overcome-SBJ.3PL.MASC-MOOD.PERF.REL	which did overcome	ወጽአ		
ዝወጹሉ	zɨwət͡sʼulu	overcome-SBJ.3PL.MASC-OBJ.3SG.MASC.PREP-MOOD.PERF.REL	which did overcome	ወጽአ		
ዝወጽእ	zɨwət͡sʼɨʔ	overcome-SBJ.3SG.MASC-MOOD.IMPERF.REL	which overcome	ወጽአ		
ዝወጾ	zɨwət͡sʼo	overcome-SBJ.3SG.MASC-OBJ.3SG.MASC-MOOD.PERF.REL	which did overcome	ወጽአ		
ዝዋዓለ	zɨwaʕalə	wəʕalə-SBJ.3SG.MASC-MOOD.PERF.REL	which did wəʕalə	ወዓለ		
ዝዋዓሉ	zɨwaʕalu	təwaʕələ-SBJ.3PL.MASC-MOOD.IMPERF.RECIP.PASS.REL	which was təwaʕələ each other	ተዋዐለ		
ዝዋጋእ	zɨwaɡaʔ	war-SBJ.3SG.MASC-MOOD.IMPERF.RECIP.PASS.REL	which was war each other	ተዋግአ		
ዝውሃብ	zɨwɨhab	təwəhabə-SBJ.3SG.MASC-MOOD.IMPERF.PASS.REL	which was təwəhabə	ተወሃበ		
ዝውለዳ	zɨwɨləda	təwəlɨdə-SBJ.3PL.FEM-MOOD.IMPERF.PASS.REL	which was təwəlɨdə	ተወልደ		
ዝውለድ	zɨwɨləd	təwəlɨdə-SBJ.1SG-MOOD.IMPERF.PASS.REL	which was təwəlɨdə	ተወልደ		
ዝውሰን	zɨwɨsən	determine-SBJ.3SG.MASC-MOOD.IMPERF.PASS.REL	which was determine	ተወሰነ		
ዝውሰድ	zɨwɨsəd	təwəsɨdə-SBJ.1SG-MOOD.IMPERF.PASS.REL	which was təwəsɨdə	ተወስደ		
ዝውስኑን	zɨwɨsɨnun	determine-SBJ.3PL.MASC-MOOD.IMPERF.REL	which determine	ወሰነ		
ዝውስን	zɨwɨsɨn	determine-SBJ.3SG.MASC-MOOD.IMPERF.REL	which determine	ወሰነ		
ዝውስኖ	zɨwɨsɨno	determine-SBJ.1SG-OBJ.3SG.MASC-MOOD.IMPERF.REL	which determine	ወሰነ		
ዝውነን	zɨwɨnən	own-SBJ.3SG.MASC-MOOD.IMPERF.PASS.REL	which was own	ተወነነ		
ዝውንኑ	zɨwɨnɨnu	own-SBJ.3PL.MASC-MOOD.IMPERF.REL	which own	ወነነ		
ዝውንና	zɨwɨnɨna	own-SBJ.1SG-OBJ.3SG.FEM-MOOD.IMPERF.REL	which own	ወነነ		
ዝውንናን	zɨwɨnɨnan	own-SBJ.1SG-OBJ.3SG.FEM-MOOD.IMPERF.REL	which own	ወነነ		
ዝውንን	zɨwɨnɨn	own-SBJ.1SG-MOOD.IMPERF.REL	which own	ወነነ		
ዝውንኖ	zɨwɨnɨno	own-SBJ.1SG-OBJ.3SG.MASC-MOOD.IMPERF.REL	which own	ወነነ		
ዝውክሉ	zɨwɨkɨlu	delegation-SBJ.3PL.MASC-MOOD.IMPERF.REL	which delegation	ወከለ		
ዝውክላ	zɨwɨkɨla	delegation-SBJ.3SG.MASC-OBJ.3SG.FEM-MOOD.IMPERF.REL	which delegation	ወከለ		
ዝውክል	zɨwɨkɨl	delegation-SBJ.1SG-MOOD.IMPERF.REL	which delegation	ወከለ		
ዝውክልን	zɨwɨkɨlɨn	delegation-SBJ.1SG-MOOD.IMPERF.REL	which delegation	ወከለ		
ዝውክልኦ	zɨwɨkɨlɨʔo	delegation-SBJ.3PL.FEM-OBJ.3SG.MASC-MOOD.IMPERF.REL	which delegation	ወከለ		
ዝውዕሉ	zɨwɨʕɨlu	wəʕalə-SBJ.3PL.MASC-MOOD.IMPERF.REL	which wəʕalə	ወዓለ		
ዝውዕል	zɨwɨʕɨl	wəʕalə-SBJ.3SG.MASC-MOOD.IMPERF.REL	which wəʕalə	ወዓለ		
ዝውዕልን	zɨwɨʕɨlɨn	wəʕalə-SBJ.1SG-MOOD.IMPERF.REL	which wəʕalə	ወዓለ		
ዝውዳእ	zɨwɨdaʔ	out-SBJ.1SG-MOOD.IMPERF.PASS.REL	which was out	ተወድአ		
ዝውድኡ	zɨwɨdɨʔu	out-SBJ.3PL.MASC-MOOD.IMPERF.REL	which out	ወድአ		
ዝውድእ	zɨwɨdɨʔ	out-SBJ.1SG-MOOD.IMPERF.REL	which out	ወድአ		
ዝዓለመ	zɨʕaləmə	ʕələmə-SBJ.3SG.MASC-MOOD.PERF.REL	which did ʕələmə	ዐለመ		
ዝዓረኽናለን	zɨʕarəxɨnalən	ʕərəjə-SBJ.2PL.FEM-OBJ.3PL.FEM.PREP-MOOD.PERF.REL	which did ʕərəjə	ዐረየ		
ዝዓረፉ	zɨʕarəfu	ʕərəfə-SBJ.3PL.MASC-MOOD.PERF.REL	which did ʕərəfə	ዐረፈ		
ዝዓበኹ	zɨʕabəxu	ʕəbəjə-SBJ.1SG-MOOD.PERF.REL	which did ʕəbəjə	ዐበየ		
ዝዓበየት	zɨʕabəjət	ʕəbəjə-SBJ.3SG.FEM-MOOD.PERF.REL	which did ʕəbəjə	ዐበየ		
ዝዓበየን	zɨʕabəjən	ʕəbəjə-SBJ.1SG-OBJ.3PL.FEM-MOOD.GERNDV.REL	which ʕəbəjə	ዐበየ		
ዝዓበዩ	zɨʕabəju	ʕəbəjə-SBJ.3PL.MASC-MOOD.PERF.REL	which did ʕəbəjə	ዐበየ		
ዝዓበዩን	zɨʕabəjun	ʕəbəjə-SBJ.3PL.MASC-MOOD.PERF.REL	which did ʕəbəjə	ዐበየ		
ዝዓበያን	zɨʕabəjan	ʕəbəjə-SBJ.3SG.MASC-OBJ.3SG.FEM-MOOD.PERF.REL	which did ʕəbəjə	ዐበየ		
ዝዓነወ	zɨʕanəwə	ʕənəwə-SBJ.3SG.MASC-MOOD.PERF.REL	which did ʕənəwə	ዐነወ		
ዝዓጠቑ	zɨʕatʼəqʰu	ʕətʼəqʰə-SBJ.3PL.MASC-MOOD.PERF.REL	which did ʕətʼəqʰə	ዐጠቐ		
ዝዓጽዎ	zɨʕat͡sʼɨwo	ʕət͡sʼəwə-SBJ.1SG-OBJ.3SG.MASC-MOOD.IMPERF.REL	which ʕət͡sʼəwə	ዐጸወ		
ዝዕቀን	zɨʕɨqən	təʕəqənə-SBJ.1SG-MOOD.IMPERF.PASS.REL	which was təʕəqənə	ተዐቀነ		
ዝዕንቅጽ	zɨʕɨnɨqɨt͡sʼ	ʕənɨqət͡sʼə-SBJ.1SG-MOOD.IMPERF.REL	which ʕənɨqət͡sʼə	ዐንቀጸ		
ዝዕንቅፍ	zɨʕɨnɨqɨf	ʕənɨqəfə-SBJ.1SG-MOOD.IMPERF.REL	which ʕənɨqəfə	ዐንቀፈ		
ዝዕወት	zɨʕɨwət	təʕəwətə-SBJ.3SG.MASC-MOOD.IMPERF.PASS.REL	which was təʕəwətə	ተዐወተ		
ዝዕዘቦ	zɨʕɨzəbo	təʕəzəbə-SBJ.1SG-OBJ.3SG.MASC-MOOD.IMPERF.PASS.REL	which was təʕəzəbə	ተዐዘበ		
ዝዕየ	zɨʕɨjə	təʕəjə-SBJ.1SG-MOOD.IMPERF.PASS.REL	which was təʕəjə	ተዐየ		
ዝዕደሙ	zɨʕɨdəmu	təʕədəmə-SBJ.3PL.MASC-MOOD.IMPERF.PASS.REL	which was təʕədəmə	ተዐደመ		
ዝዕድም	zɨʕɨdɨm	ʕədəmə-SBJ.1SG-MOOD.IMPERF.REL	which ʕədəmə	ዐደመ		
ዝዕድምዎ	zɨʕɨdɨmɨwo	ʕədəmə-SBJ.3PL.MASC-OBJ.3SG.MASC-MOOD.IMPERF.REL	which ʕədəmə	ዐደመ		
ዝዘራረብ	zɨzərarəb	negotiate-SBJ.3SG.MASC-MOOD.IMPERF.ITER.PASS.REL	which was negotiate	ተዘራረበ		
ዝዘራእኩሞ	zɨzəraʔɨkumo	seed-SBJ.1SG-MOOD.PERF.REL	which did seed	ዘርአ		
ዝዘርእዎ	zɨzərɨʔɨwo	seed-SBJ.3PL.MASC-OBJ.3SG.MASC-MOOD.PERF.REL	which did seed	ዘርአ		
ዝዘርግሖ	zɨzərɨɡɨħo	spread-SBJ.3SG.MASC-OBJ.3SG.MASC-MOOD.PERF.REL	which did spread	ዘርግሐ		
ዝዛረበሉ	zɨzarəbəlu	say-SBJ.3SG.MASC-OBJ.3SG.MASC.PREP-MOOD.IMPERF.RECIP.PASS.REL	which was say each other	ተዛረበ		
ዝዛረቡ	zɨzarəbu	say-SBJ.3PL.MASC-MOOD.IMPERF.RECIP.PASS.REL	which was say each other	ተዛረበ		
ዝዛረቡሉ	zɨzarəbulu	say-SBJ.3PL.MASC-OBJ.3SG.MASC.PREP-MOOD.IMPERF.RECIP.PASS.REL	which was say each other	ተዛረበ		
ዝዛረቡን	zɨzarəbun	say-SBJ.3PL.MASC-MOOD.IMPERF.RECIP.PASS.REL	which was say each other	ተዛረበ		
ዝዛረብ	zɨzarəb	say-SBJ.3SG.MASC-MOOD.IMPERF.RECIP.PASS.REL	which was say each other	ተዛረበ		
ዝዛረብዎ	zɨzarəbɨwo	say-SBJ.3PL.MASC-OBJ.3SG.MASC-MOOD.IMPERF.RECIP.PASS.REL	which was say each other	ተዛረበ		
ዝዛረቦ	zɨzarəbo	say-SBJ.3SG.MASC-OBJ.3SG.MASC-MOOD.IMPERF.RECIP.PASS.REL	which was say each other	ተዛረበ		
ዝዛረቦን	zɨzarəbon	say-SBJ.3SG.MASC-OBJ.3SG.MASC-MOOD.IMPERF.RECIP.PASS.REL	which was say each other	ተዛረበ		
ዝዝረበሉ	zɨzɨrəbəlu	təzərɨbə-SBJ.3SG.MASC-OBJ.3SG.MASC.PREP-MOOD.IMPERF.PASS.REL	which was təzərɨbə	ተዘርበ		
ዝዝረበሎም	zɨzɨrəbəlom	təzərɨbə-SBJ.1SG-OBJ.3PL.MASC.PREP-MOOD.IMPERF.PASS.REL	which was təzərɨbə	ተዘርበ		
ዝዝረብ	zɨzɨrəb	təzərɨbə-SBJ.1SG-MOOD.IMPERF.PASS.REL	which was təzərɨbə	ተዘርበ		
ዝዝርጋሕ	zɨzɨrɨɡaħ	spread-SBJ.3SG.MASC-MOOD.IMPERF.PASS.REL	which was spread	ተዘርግሐ		
ዝዝርግሖ	zɨzɨrɨɡɨħo	spread-SBJ.1SG-OBJ.3SG.MASC-MOOD.IMPERF.REL	which spread	ዘርግሐ		
ዝዝንቶ	zɨzɨnɨto	təzənɨtəwə-SBJ.3SG.MASC-MOOD.IMPERF.PASS.REL	which was təzənɨtəwə	ተዘንተወ		
ዝዝከረሉ	zɨzɨkərəlu	remember-SBJ.3SG.MASC-OBJ.3SG.MASC.PREP-MOOD.IMPERF.PASS.REL	which was remember	ተዘከረ		
ዝዝከሩ	zɨzɨkəru	remember-SBJ.3PL.MASC-MOOD.IMPERF.PASS.REL	which was remember	ተዘከረ		
ዝዝከር	zɨzɨkər	remember-SBJ.3SG.MASC-MOOD.IMPERF.PASS.REL	which was remember	ተዘከረ		
ዝዝውተር	zɨzɨwɨtər	təzotərə-SBJ.1SG-MOOD.IMPERF.PASS.REL	which was təzotərə	ተዞተረ		
ዝደለኹሉ	zɨdələxulu	exist-SBJ.1SG-OBJ.3SG.MASC.PREP-MOOD.PRES.Q.REL	which exist?	ኣሎ		
ዝደለኻ	zɨdələxa	exist-SBJ.2SG.MASC-MOOD.PRES.Q.REL	which exist?	ኣሎ		
ዝደለኻዮ	zɨdələxajo	will-SBJ.2SG.MASC-OBJ.3SG.MASC-MOOD.PERF.REL	which did will	ደለየ		
ዝደለየ	zɨdələjə	will-SBJ.3SG.MASC-MOOD.PERF.REL	which did will	ደለየ		
ዝደለየን	zɨdələjən	will-SBJ.1SG-OBJ.3PL.FEM-MOOD.GERNDV.REL	which will	ደለየ		
ዝደለዩ	zɨdələju	will-SBJ.3PL.MASC-MOOD.PERF.REL	which did will	ደለየ		
ዝደለይዋ	zɨdələjɨwa	will-SBJ.3PL.MASC-OBJ.3SG.FEM-MOOD.PERF.REL	which did will	ደለየ		
ዝደለይዎ	zɨdələjɨwo	will-SBJ.3PL.MASC-OBJ.3SG.MASC-MOOD.PERF.REL	which did will	ደለየ		
ዝደለዮ	zɨdələjo	will-SBJ.3SG.MASC-OBJ.3SG.MASC-MOOD.PERF.REL	which did will	ደለየ		
ዝደሊ	zɨdəli	will-SBJ.1SG-MOOD.IMPERF.REL	which will	ደለየ		
ዝደልዩ	zɨdəlɨju	will-SBJ.3PL.MASC-MOOD.IMPERF.REL	which will	ደለየ		
ዝደልዩን	zɨdəlɨjun	will-SBJ.3SG.MASC-MOOD.GERNDV.REL	which will	ደለየ		
ዝደልያ	zɨdəlɨja	will-SBJ.3SG.FEM-MOOD.GERNDV.REL	which will	ደለየ		
ዝደልይዎ	zɨdəlɨjɨwo	will-SBJ.3PL.MASC-OBJ.3SG.MASC-MOOD.IMPERF.REL	which will	ደለየ		
ዝደልዮ	zɨdəlɨjo	will-SBJ.1SG-OBJ.3SG.MASC-MOOD.IMPERF.REL	which will	ደለየ		
ዝደሓነት	zɨdəħanət	survive-SBJ.3SG.FEM-MOOD.PERF.REL	which did survive	ደሓነ		
ዝደሓኑ	zɨdəħanu	survive-SBJ.3PL.MASC-MOOD.IMPERF.PASS.REL	which was survive	ተደሓነ		
ዝደመየሉ	zɨdəməjəlu	bleed-SBJ.3SG.MASC-OBJ.3SG.MASC.PREP-MOOD.PERF.REL	which did bleed	ደመየ		
ዝደረኾም	zɨdərəxom	force-SBJ.3SG.MASC-OBJ.3PL.MASC-MOOD.PERF.REL	which did force	ደረኸ		
ዝደርቕ	zɨdərɨqʰ	dry-SBJ.1SG-MOOD.IMPERF.REL	which dry	ደረቐ		
ዝደናገጹ	zɨdənaɡət͡sʼu	tədənaɡət͡sʼə-SBJ.3PL.MASC-MOOD.IMPERF.RECIP.PASS.REL	which was tədənaɡət͡sʼə each other	ተደናገጸ		
ዝደገፍዎ	zɨdəɡəfɨwo	aid-SBJ.3PL.MASC-OBJ.3SG.MASC-MOOD.PERF.REL	which did aid	ደገፈ		
ዝደጋገምዎን	zɨdəɡaɡəmɨwon	and-SBJ.3PL.MASC-OBJ.3SG.MASC-MOOD.PERF.ITER.REL	which did and	ደጋገመ		
ዝደግሙ	zɨdəɡɨmu	review-SBJ.3PL.MASC-MOOD.IMPERF.REL	which review	ደገመ		
ዝደግም	zɨdəɡɨm	review-SBJ.3SG.MASC-MOOD.IMPERF.REL	which review	ደገመ		
ዝዳህሰስኦ	zɨdahɨsəsɨʔo	dəhɨsəsə-SBJ.3PL.FEM-OBJ.3SG.MASC-MOOD.PERF.REL	which did dəhɨsəsə	ደህሰሰ		
ዝዳኸመሉን	zɨdaxəməlun	tədaxəmə-SBJ.3SG.MASC-OBJ.3SG.MASC.PREP-MOOD.IMPERF.RECIP.PASS.REL	which was tədaxəmə each other	ተዳኸመ		
ዝድህሰስ	zɨdɨhɨsəs	tədəhɨsəsə-SBJ.1SG-MOOD.IMPERF.PASS.REL	which was tədəhɨsəsə	ተደህሰሰ		
ዝድህስስ	zɨdɨhɨsɨs	dəhɨsəsə-SBJ.1SG-MOOD.IMPERF.REL	which dəhɨsəsə	ደህሰሰ		
ዝድለ	zɨdɨlə	tədələ-SBJ.1SG-MOOD.IMPERF.PASS.REL	which was tədələ	ተደለ		
ዝድለን	zɨdɨlən	tədələ-SBJ.1SG-OBJ.3PL.FEM-MOOD.IMPERF.PASS.REL	which was tədələ	ተደለ		
ዝድለያ	zɨdɨləja	tədələ-SBJ.3PL.FEM-MOOD.IMPERF.PASS.REL	which was tədələ	ተደለ		
ዝድርኽ	zɨdɨrɨx	force-SBJ.3SG.MASC-MOOD.IMPERF.REL	which force	ደረኸ		
ዝድነቕ	zɨdɨnəqʰ	wonder-SBJ.3SG.MASC-MOOD.IMPERF.PASS.REL	which was wonder	ተደነቐ		
ዝድንግጽ	zɨdɨnɨɡɨt͡sʼ	feel-SBJ.3SG.MASC-MOOD.IMPERF.REL	which feel	ደንገጸ		
ዝድገፍ	zɨdɨɡəf	sanctify-SBJ.3SG.MASC-MOOD.IMPERF.PASS.REL	which was sanctify	ተደገፈ		
ዝድገፍን	zɨdɨɡəfɨn	sanctify-SBJ.3SG.MASC-MOOD.IMPERF.PASS.REL	which was sanctify	ተደገፈ		
ዝድግፉ	zɨdɨɡɨfu	aid-SBJ.3PL.MASC-MOOD.IMPERF.REL	which aid	ደገፈ		
ዝድግፍ	zɨdɨɡɨf	aid-SBJ.3SG.MASC-MOOD.IMPERF.REL	which aid	ደገፈ		
ዝድግፍን	zɨdɨɡɨfɨn	aid-SBJ.3SG.MASC-MOOD.IMPERF.REL	which aid	ደገፈ		
ዝድግፍዎን	zɨdɨɡɨfɨwon	aid-SBJ.3PL.MASC-OBJ.3SG.MASC-MOOD.IMPERF.REL	which aid	ደገፈ		
ዝጀመረ	zɨd͡ʒəmərə	go-SBJ.3SG.MASC-MOOD.PERF.REL	which did go	ጀመረ		
ዝጀመረሉ	zɨd͡ʒəmərəlu	go-SBJ.3SG.MASC-OBJ.3SG.MASC.PREP-MOOD.PERF.REL	which did go	ጀመረ		
ዝጀመሩ	zɨd͡ʒəməru	go-SBJ.3PL.MASC-MOOD.PERF.REL	which did go	ጀመረ		
ዝጀመርዎ	zɨd͡ʒəmərɨwo	go-SBJ.3PL.MASC-OBJ.3SG.MASC-MOOD.PERF.REL	which did go	ጀመረ		
ዝጀመሮ	zɨd͡ʒəməro	go-SBJ.3SG.MASC-OBJ.3SG.MASC-MOOD.PERF.REL	which did go	ጀመረ		
ዝጅመረሉ	zɨd͡ʒɨmərəlu	go-SBJ.3SG.MASC-OBJ.3SG.MASC.PREP-MOOD.IMPERF.PASS.REL	which was go	ተጀመረ		
ዝጅመር	zɨd͡ʒɨmər	go-SBJ.3SG.MASC-MOOD.IMPERF.PASS.REL	which was go	ተጀመረ		
ዝጅምር	zɨd͡ʒɨmɨr	go-SBJ.3SG.MASC-MOOD.IMPERF.REL	which go	ጀመረ		
ዝገለጸ	zɨɡələt͡sʼə	put-SBJ.3SG.MASC-MOOD.PERF.REL	which did put	ገለጸ		
ዝገለጽናዮ	zɨɡələt͡sʼɨnajo	put-SBJ.1PL-OBJ.3SG.MASC-MOOD.PERF.REL	which did put	ገለጸ		
ዝገለጽኩዎ	zɨɡələt͡sʼɨkuwo	put-SBJ.1SG-OBJ.3SG.MASC-MOOD.PERF.REL	which did put	ገለጸ		
ዝገለጽክዎ	zɨɡələt͡sʼɨkɨwo	put-SBJ.1SG-OBJ.3SG.MASC-MOOD.PERF.REL	which did put	ገለጸ		
ዝገለጽዎ	zɨɡələt͡sʼɨwo	put-SBJ.3PL.MASC-OBJ.3SG.MASC-MOOD.PERF.REL	which did put	ገለጸ		
ዝገለጾ	zɨɡələt͡sʼo	put-SBJ.3SG.MASC-OBJ.3SG.MASC-MOOD.PERF.REL	which did put	ገለጸ		
ዝገልጹ	zɨɡəlɨt͡sʼu	put-SBJ.3PL.MASC-MOOD.IMPERF.REL	which put	ገለጸ		
ዝገልጹዎን	zɨɡəlɨt͡sʼuwon	put-SBJ.3PL.MASC-OBJ.3SG.MASC-MOOD.IMPERF.REL	which put	ገለጸ		
ዝገልጻ	zɨɡəlɨt͡sʼa	put-SBJ.1SG-OBJ.3SG.FEM-MOOD.IMPERF.REL	which put	ገለጸ		
ዝገልጽ	zɨɡəlɨt͡sʼ	put-SBJ.1SG-MOOD.IMPERF.REL	which put	ገለጸ		
ዝገልጽኦ	zɨɡəlɨt͡sʼɨʔo	put-SBJ.3PL.FEM-OBJ.3SG.MASC-MOOD.IMPERF.REL	which put	ገለጸ		
ዝገልጽዎ	zɨɡəlɨt͡sʼɨwo	put-SBJ.3PL.MASC-OBJ.3SG.MASC-MOOD.IMPERF.REL	which put	ገለጸ		
ዝገልጽዎን	zɨɡəlɨt͡sʼɨwon	put-SBJ.3PL.MASC-OBJ.3SG.MASC-MOOD.IMPERF.REL	which put	ገለጸ		
ዝገልጾ	zɨɡəlɨt͡sʼo	put-SBJ.3SG.MASC-OBJ.3SG.MASC-MOOD.IMPERF.REL	which put	ገለጸ		
ዝገበረልና	zɨɡəbərəlɨna	do-SBJ.3SG.MASC-OBJ.1PL.PREP-MOOD.PERF.REL	which did do	ገበረ		
ዝገበረት	zɨɡəbərət	do-SBJ.3SG.FEM-MOOD.PERF.REL	which did do	ገበረ		
ዝገበረቶ	zɨɡəbərəto	do-SBJ.3SG.FEM-OBJ.3SG.MASC-MOOD.PERF.REL	which did do	ገበረ		
ዝገበረን	zɨɡəbərən	do-SBJ.3SG.MASC-MOOD.PERF.REL	which did do	ገበረ		
ዝገበሩ	zɨɡəbəru	do-SBJ.3PL.MASC-MOOD.PERF.REL	which did do	ገበረ		
ዝገበሩዎ	zɨɡəbəruwo	do-SBJ.3PL.MASC-OBJ.3SG.MASC-MOOD.PERF.REL	which did do	ገበረ		
ዝገበርናዮ	zɨɡəbərɨnajo	do-SBJ.1PL-OBJ.3SG.MASC-MOOD.PERF.REL	which did do	ገበረ		
ዝገበርኩዎ	zɨɡəbərɨkuwo	do-SBJ.1SG-OBJ.3SG.MASC-MOOD.PERF.REL	which did do	ገበረ		
ዝገበርካዮ	zɨɡəbərɨkajo	do-SBJ.2SG.MASC-OBJ.3SG.MASC-MOOD.PERF.REL	which did do	ገበረ		
ዝገበርዎ	zɨɡəbərɨwo	do-SBJ.3PL.MASC-OBJ.3SG.MASC-MOOD.PERF.REL	which did do	ገበረ		
ዝገበሮ	zɨɡəbəro	do-SBJ.3SG.MASC-OBJ.3SG.MASC-MOOD.PERF.REL	which did do	ገበረ		
ዝገበሮም	zɨɡəbərom	do-SBJ.3SG.MASC-OBJ.3PL.MASC-MOOD.PERF.REL	which did do	ገበረ		
ዝገበሮን	zɨɡəbəron	do-SBJ.3SG.MASC-OBJ.3SG.MASC-MOOD.PERF.REL	which did do	ገበረ		
ዝገብረሉ	zɨɡəbɨrəlu	do-SBJ.3SG.MASC-OBJ.3SG.MASC.PREP-MOOD.IMPERF.REL	which do	ገበረ		
ዝገብረሎም	zɨɡəbɨrəlom	do-SBJ.3SG.MASC-OBJ.3PL.MASC.PREP-MOOD.IMPERF.REL	which do	ገበረ		
ዝገብረኩም	zɨɡəbɨrəkum	do-SBJ.3SG.MASC-OBJ.2PL.MASC-MOOD.IMPERF.REL	which do	ገበረ		
ዝገብሩ	zɨɡəbɨru	do-SBJ.3PL.MASC-MOOD.IMPERF.REL	which do	ገበረ		
ዝገብሩሉ	zɨɡəbɨrulu	do-SBJ.3PL.MASC-OBJ.3SG.MASC.PREP-MOOD.IMPERF.REL	which do	ገበረ		
ዝገብሩን	zɨɡəbɨrun	do-SBJ.3PL.MASC-MOOD.IMPERF.REL	which do	ገበረ		
ዝገብሩዎ	zɨɡəbɨruwo	do-SBJ.3PL.MASC-OBJ.3SG.MASC-MOOD.IMPERF.REL	which do	ገበረ		
ዝገብራ	zɨɡəbɨra	do-SBJ.3PL.FEM-MOOD.IMPERF.REL	which do	ገበረ		
ዝገብር	zɨɡəbɨr	do-SBJ.3SG.MASC-MOOD.IMPERF.REL	which do	ገበረ		
ዝገብርዎ	zɨɡəbɨrɨwo	do-SBJ.3PL.MASC-OBJ.3SG.MASC-MOOD.IMPERF.REL	which do	ገበረ		
ዝገብሮ	zɨɡəbɨro	do-SBJ.3SG.MASC-OBJ.3SG.MASC-MOOD.IMPERF.REL	which do	ገበረ		
ዝገብሮን	zɨɡəbɨron	do-SBJ.3SG.MASC-OBJ.3SG.MASC-MOOD.IMPERF.REL	which do	ገበረ		
ዝገዝኡ	zɨɡəzɨʔu	buy-SBJ.3PL.MASC-MOOD.IMPERF.REL	which buy	ገዝአ		
ዝገዝእ	zɨɡəzɨʔ	buy-SBJ.1SG-MOOD.IMPERF.REL	which buy	ገዝአ		
ዝገደዱ	zɨɡədədu	compulsion-SBJ.3PL.MASC-MOOD.PERF.REL	which did compulsion	ገደደ		
ዝገደፈልና	zɨɡədəfəlɨna	leave-SBJ.3SG.MASC-OBJ.1PL.PREP-MOOD.PERF.REL	which did leave	ገደፈ		
ዝገደፎ	zɨɡədəfo	leave-SBJ.3SG.MASC-OBJ.3SG.MASC-MOOD.PERF.REL	which did leave	ገደፈ		
ዝገጠመ	zɨɡətʼəmə	face-SBJ.3SG.MASC-MOOD.PERF.REL	which did face	ገጠመ		
ዝገጠሞም	zɨɡətʼəmom	face-SBJ.3SG.MASC-OBJ.3PL.MASC-MOOD.PERF.REL	which did face	ገጠመ		
ዝጋለጸሉን	zɨɡalət͡sʼəlun	təɡalət͡sʼə-SBJ.3SG.MASC-OBJ.3SG.MASC.PREP-MOOD.IMPERF.RECIP.PASS.REL	which was təɡalət͡sʼə each other	ተጋለጸ		
ዝግለጸሉ	zɨɡɨlət͡sʼəlu	təɡəlɨt͡sʼə-SBJ.1SG-OBJ.3SG.MASC.PREP-MOOD.IMPERF.PASS.REL	which was təɡəlɨt͡sʼə	ተገልጸ		
ዝግለጽ	zɨɡɨlət͡sʼ	təɡəlɨt͡sʼə-SBJ.1SG-MOOD.IMPERF.PASS.REL	which was təɡəlɨt͡sʼə	ተገልጸ		
ዝግመት	zɨɡɨmət	suppose-SBJ.3SG.MASC-MOOD.IMPERF.PASS.REL	which was suppose	ተገመተ		
ዝግበረሉ	zɨɡɨbərəlu	administration-SBJ.3SG.MASC-OBJ.3SG.MASC.PREP-MOOD.IMPERF.PASS.REL	which was administration	ተገብረ		
ዝግበረሎም	zɨɡɨbərəlom	administration-SBJ.3SG.MASC-OBJ.3PL.MASC.PREP-MOOD.IMPERF.PASS.REL	which was administration	ተገብረ		
ዝግበር	zɨɡɨbər	administration-SBJ.3SG.MASC-MOOD.IMPERF.PASS.REL	which was administration	ተገብረ		
ዝግባኣ	zɨɡɨbaʔa	deserve-SBJ.3SG.MASC-OBJ.3SG.FEM-MOOD.IMPERF.PASS.REL	which was deserve	ተገብአ		
ዝግባኣና	zɨɡɨbaʔana	deserve-SBJ.3SG.MASC-OBJ.1PL-MOOD.IMPERF.PASS.REL	which was deserve	ተገብአ		
ዝግባእ	zɨɡɨbaʔ	deserve-SBJ.3SG.MASC-MOOD.IMPERF.PASS.REL	which was deserve	ተገብአ		
ዝግባእን	zɨɡɨbaʔɨn	deserve-SBJ.3SG.MASC-MOOD.IMPERF.PASS.REL	which was deserve	ተገብአ		
ዝግብኡና	zɨɡɨbɨʔuna	ɡəbɨʔə-SBJ.3PL.MASC-OBJ.1PL-MOOD.IMPERF.REL	which ɡəbɨʔə	ገብአ		
ዝግብኣና	zɨɡɨbɨʔana	ɡəbɨʔə-SBJ.3SG.MASC-OBJ.1PL-MOOD.IMPERF.REL	which ɡəbɨʔə	ገብአ		
ዝግብኤን	zɨɡɨbɨʔen	ɡəbɨʔə-SBJ.3SG.MASC-OBJ.3PL.FEM-MOOD.IMPERF.REL	which ɡəbɨʔə	ገብአ		
ዝግብኦ	zɨɡɨbɨʔo	ɡəbɨʔə-SBJ.1SG-OBJ.3SG.MASC-MOOD.IMPERF.REL	which ɡəbɨʔə	ገብአ		
ዝግብኦም	zɨɡɨbɨʔom	ɡəbɨʔə-SBJ.3SG.MASC-OBJ.3PL.MASC-MOOD.IMPERF.REL	which ɡəbɨʔə	ገብአ		
ዝግብኦን	zɨɡɨbɨʔon	ɡəbɨʔə-SBJ.3SG.MASC-OBJ.3SG.MASC-MOOD.IMPERF.REL	which ɡəbɨʔə	ገብአ		
ዝግንዘቦ	zɨɡɨnɨzəbo	see-SBJ.3SG.MASC-OBJ.3SG.MASC-MOOD.IMPERF.PASS.REL	which was see	ተገንዘበ		
ዝግዕርዎ	zɨɡɨʕɨrɨwo	roar-SBJ.3PL.MASC-OBJ.3SG.MASC-MOOD.IMPERF.REL	which roar	ገዓረ		
ዝግደሰሉ	zɨɡɨdəsəlu	care-SBJ.3SG.MASC-OBJ.3SG.MASC.PREP-MOOD.IMPERF.PASS.REL	which was care	ተገደሰ		
ዝግደሱ	zɨɡɨdəsu	care-SBJ.3PL.MASC-MOOD.IMPERF.PASS.REL	which was care	ተገደሰ		
ዝግደሱሎም	zɨɡɨdəsulom	care-SBJ.3PL.MASC-OBJ.3PL.MASC.PREP-MOOD.IMPERF.PASS.REL	which was care	ተገደሰ		
ዝግደሳ	zɨɡɨdəsa	care-SBJ.3PL.FEM-MOOD.IMPERF.PASS.REL	which was care	ተገደሰ		
ዝግደስ	zɨɡɨdəs	care-SBJ.1SG-MOOD.IMPERF.PASS.REL	which was care	ተገደሰ		
ዝግደደሉ	zɨɡɨdədəlu	compulsion-SBJ.1SG-OBJ.3SG.MASC.PREP-MOOD.IMPERF.PASS.REL	which was compulsion	ተገደደ		
ዝግደዱ	zɨɡɨdədu	compulsion-SBJ.3PL.MASC-MOOD.IMPERF.PASS.REL	which was compulsion	ተገደደ		
ዝግደድ	zɨɡɨdəd	compulsion-SBJ.1SG-MOOD.IMPERF.PASS.REL	which was compulsion	ተገደደ		
ዝግደፍ	zɨɡɨdəf	təɡədɨfə-SBJ.3SG.MASC-MOOD.IMPERF.PASS.REL	which was təɡədɨfə	ተገድፈ		
ዝጎየዩ	zɨɡojəju	run-SBJ.3PL.MASC-MOOD.PERF.REL	which did run	ጎየየ		
ዝጎደለ	zɨɡodələ	be absent-SBJ.3SG.MASC-MOOD.PERF.REL	which did be absent	ጎደለ		
ዝጎድእ	zɨɡodɨʔ	hurt-SBJ.1SG-MOOD.IMPERF.REL	which hurt	ጎድአ		
ዝጓዓዙ	zɨɡʷaʕazu	təɡoʕazə-SBJ.3PL.MASC-MOOD.IMPERF.PASS.REL	which was təɡoʕazə	ተጎዓዘ		
ዝጓዓዝ	zɨɡʷaʕaz	təɡoʕazə-SBJ.3SG.MASC-MOOD.IMPERF.PASS.REL	which was təɡoʕazə	ተጎዓዘ		
ዝጠልቡን	zɨtʼəlɨbun	demand-SBJ.3PL.MASC-MOOD.IMPERF.REL	which demand	ጠለበ		
ዝጠልብ	zɨtʼəlɨb	demand-SBJ.3SG.MASC-MOOD.IMPERF.REL	which demand	ጠለበ		
ዝጠልቦ	zɨtʼəlɨbo	demand-SBJ.3SG.MASC-OBJ.3SG.MASC-MOOD.IMPERF.REL	which demand	ጠለበ		
ዝጠመቶ	zɨtʼəməto	face-SBJ.3SG.MASC-OBJ.3SG.MASC-MOOD.PERF.REL	which did face	ጠመተ		
ዝጠርነፈት	zɨtʼərɨnəfət	pack-SBJ.3SG.FEM-MOOD.PERF.REL	which did pack	ጠርነፈ		
ዝጠቅም	zɨtʼəqɨm	advantage-SBJ.3SG.MASC-MOOD.IMPERF.REL	which advantage	ጠቐመ		
ዝጠቐስኩዎ	zɨtʼəqʰəsɨkuwo	provide-SBJ.1SG-OBJ.3SG.MASC-MOOD.PERF.REL	which did provide	ጠቐሰ		
ዝጠቐስካዮ	zɨtʼəqʰəsɨkajo	provide-SBJ.2SG.MASC-OBJ.3SG.MASC-MOOD.PERF.REL	which did provide	ጠቐሰ		
ዝጠቐሶ	zɨtʼəqʰəso	provide-SBJ.3SG.MASC-OBJ.3SG.MASC-MOOD.PERF.REL	which did provide	ጠቐሰ		
ዝጠቕመና	zɨtʼəqʰɨməna	advantage-SBJ.3SG.MASC-OBJ.1PL-MOOD.IMPERF.REL	which advantage	ጠቐመ		
ዝጠቕሞ	zɨtʼəqʰɨmo	advantage-SBJ.1SG-OBJ.3SG.MASC-MOOD.IMPERF.REL	which advantage	ጠቐመ		
ዝጠቕሶ	zɨtʼəqʰɨso	provide-SBJ.1SG-OBJ.3SG.MASC-MOOD.IMPERF.REL	which provide	ጠቐሰ		
ዝጠፍኡ	zɨtʼəfɨʔu	out-SBJ.3PL.MASC-MOOD.PERF.REL	which did out	ጠፍአ		
ዝጠፍእ	zɨtʼəfɨʔ	out-SBJ.1SG-MOOD.IMPERF.REL	which out	ጠፍአ		
ዝጣበቑ	zɨtʼabəqʰu	tətʼabəqʰə-SBJ.3PL.MASC-MOOD.IMPERF.RECIP.PASS.REL	which was tətʼabəqʰə each other	ተጣበቐ		
ዝጣበቕ	zɨtʼabəqʰ	tətʼabəqʰə-SBJ.3SG.MASC-MOOD.IMPERF.RECIP.PASS.REL	which was tətʼabəqʰə each other	ተጣበቐ		
ዝጥለብ	zɨtʼɨləb	tətʼəlɨbə-SBJ.3SG.MASC-MOOD.IMPERF.PASS.REL	which was tətʼəlɨbə	ተጠልበ		
ዝጥምት	zɨtʼɨmɨt	face-SBJ.3SG.MASC-MOOD.IMPERF.REL	which face	ጠመተ		
ዝጥርንፍ	zɨtʼɨrɨnɨf	pack-SBJ.1SG-MOOD.IMPERF.REL	which pack	ጠርነፈ		
ዝጥርንፍን	zɨtʼɨrɨnɨfɨn	pack-SBJ.3SG.MASC-MOOD.IMPERF.REL	which pack	ጠርነፈ		
ዝጥርጠሩ	zɨtʼɨrɨtʼəru	doubt-SBJ.3PL.MASC-MOOD.IMPERF.PASS.REL	which was doubt	ተጠርጠረ		
ዝጥቀመሉ	zɨtʼɨqəməlu	use-SBJ.3SG.MASC-OBJ.3SG.MASC.PREP-MOOD.IMPERF.PASS.REL	which was use	ተጠቕመ		
ዝጥቀመሎም	zɨtʼɨqəməlom	use-SBJ.1SG-OBJ.3PL.MASC.PREP-MOOD.IMPERF.PASS.REL	which was use	ተጠቕመ		
ዝጥቀሙ	zɨtʼɨqəmu	use-SBJ.3PL.MASC-MOOD.IMPERF.PASS.REL	which was use	ተጠቕመ		
ዝጥቀሙሉ	zɨtʼɨqəmulu	use-SBJ.3PL.MASC-OBJ.3SG.MASC.PREP-MOOD.IMPERF.PASS.REL	which was use	ተጠቕመ		
ዝጥቀማ	zɨtʼɨqəma	use-SBJ.1SG-OBJ.3SG.FEM-MOOD.IMPERF.PASS.REL	which was use	ተጠቕመ		
ዝጥቀማሉ	zɨtʼɨqəmalu	use-SBJ.3PL.FEM-OBJ.3SG.MASC.PREP-MOOD.IMPERF.PASS.REL	which was use	ተጠቕመ		
ዝጥቀም	zɨtʼɨqəm	use-SBJ.1SG-MOOD.IMPERF.PASS.REL	which was use	ተጠቕመ		
ዝጥቀስ	zɨtʼɨqəs	tətʼəqʰɨsə-SBJ.3SG.MASC-MOOD.IMPERF.PASS.REL	which was tətʼəqʰɨsə	ተጠቕሰ		
ዝጥቃዕ	zɨtʼɨqaʕ	tətʼəqʰɨʕə-SBJ.3SG.MASC-MOOD.IMPERF.PASS.REL	which was tətʼəqʰɨʕə	ተጠቕዐ		
ዝጥንቀቕ	zɨtʼɨnɨqəqʰ	tətʼənɨqəqʰə-SBJ.1SG-MOOD.IMPERF.PASS.REL	which was tətʼənɨqəqʰə	ተጠንቀቐ		
ዝጥዕመኩምን	zɨtʼɨʕɨməkumɨn	taste-SBJ.3SG.MASC-OBJ.2PL.MASC-MOOD.IMPERF.REL	which taste	ጠዓመ		
ዝጥዕም	zɨtʼɨʕɨm	taste-SBJ.1SG-MOOD.IMPERF.REL	which taste	ጠዓመ		
ዝጨኑ	zɨt͡ʃʼənu	stink-SBJ.1SG-MOOD.IMPERF.REL	which stink	ጨነወ		
ዝጸሉ	zɨt͡sʼəlu	affect-SBJ.1SG-MOOD.IMPERF.REL	which affect	ጸለወ		
ዝጸሓፈ	zɨt͡sʼəħafə	write-SBJ.3SG.MASC-MOOD.PERF.REL	which did write	ጸሓፈ		
ዝጸሓፉ	zɨt͡sʼəħafu	write-SBJ.3PL.MASC-MOOD.IMPERF.PASS.REL	which was write	ተጸሓፈ		
ዝጸሓፉን	zɨt͡sʼəħafun	write-SBJ.3PL.MASC-MOOD.IMPERF.PASS.REL	which was write	ተጸሓፈ		
ዝጸሓፍ	zɨt͡sʼəħaf	write-SBJ.3SG.MASC-MOOD.IMPERF.PASS.REL	which was write	ተጸሓፈ		
ዝጸሓፍዎ	zɨt͡sʼəħafɨwo	write-SBJ.3PL.MASC-OBJ.3SG.MASC-MOOD.PERF.REL	which did write	ጸሓፈ		
ዝጸሓፎ	zɨt͡sʼəħafo	write-SBJ.3SG.MASC-OBJ.3SG.MASC-MOOD.PERF.REL	which did write	ጸሓፈ		
ዝጸናሕና	zɨt͡sʼənaħɨna	stay-SBJ.1PL-MOOD.PERF.REL	which did stay	ጸንሐ		
ዝጸናሕኩ	zɨt͡sʼənaħɨku	stay-SBJ.1SG-MOOD.PERF.REL	which did stay	ጸንሐ		
ዝጸንሐ	zɨt͡sʼənɨħə	stay-SBJ.3SG.MASC-MOOD.PERF.REL	which did stay	ጸንሐ		
ዝጸንሐት	zɨt͡sʼənɨħət	stay-SBJ.3SG.FEM-MOOD.PERF.REL	which did stay	ጸንሐ		
ዝጸንሐትን	zɨt͡sʼənɨħətɨn	stay-SBJ.3SG.FEM-MOOD.PERF.REL	which did stay	ጸንሐ		
ዝጸንሐን	zɨt͡sʼənɨħən	stay-SBJ.1SG-OBJ.3PL.FEM-MOOD.IMPERF.REL	which stay	ጸንሐ		
ዝጸንሑ	zɨt͡sʼənɨħu	stay-SBJ.3PL.MASC-MOOD.PERF.REL	which did stay	ጸንሐ		
ዝጸንሑን	zɨt͡sʼənɨħun	stay-SBJ.3PL.MASC-MOOD.PERF.REL	which did stay	ጸንሐ		
ዝጸንሓ	zɨt͡sʼənɨħa	stay-SBJ.3SG.MASC-OBJ.3SG.FEM-MOOD.PERF.REL	which did stay	ጸንሐ		
ዝጸንሓለን	zɨt͡sʼənɨħalən	stay-SBJ.3PL.FEM-OBJ.3PL.FEM.PREP-MOOD.IMPERF.REL	which stay	ጸንሐ		
ዝጸንሓሉ	zɨt͡sʼənɨħalu	stay-SBJ.3PL.FEM-OBJ.3SG.MASC.PREP-MOOD.PERF.REL	which did stay	ጸንሐ		
ዝጸንሔ	zɨt͡sʼənɨħe	stay-SBJ.3SG.MASC-MOOD.PERF.REL	which did stay	ጸንሐ		
ዝጸንሔት	zɨt͡sʼənɨħet	stay-SBJ.3SG.FEM-MOOD.PERF.REL	which did stay	ጸንሐ		
ዝጸንሔን	zɨt͡sʼənɨħen	stay-SBJ.3SG.MASC-OBJ.3PL.FEM-MOOD.IMPERF.REL	which stay	ጸንሐ		
ዝጸንሕ	zɨt͡sʼənɨħ	stay-SBJ.3SG.MASC-MOOD.IMPERF.REL	which stay	ጸንሐ		
ዝጸንሖ	zɨt͡sʼənɨħo	stay-SBJ.3SG.MASC-OBJ.3SG.MASC-MOOD.PERF.REL	which did stay	ጸንሐ		
ዝጸንሖም	zɨt͡sʼənɨħom	stay-SBJ.3SG.MASC-OBJ.3PL.MASC-MOOD.IMPERF.REL	which stay	ጸንሐ		
ዝጸዓነት	zɨt͡sʼəʕanət	load-SBJ.3SG.FEM-MOOD.PERF.REL	which did load	ጸዓነ		
ዝጸዓና	zɨt͡sʼəʕana	load-SBJ.3PL.FEM-MOOD.IMPERF.PASS.REL	which was load	ተጸዓነ		
ዝጻረር	zɨt͡sʼarər	counteract-SBJ.3SG.MASC-MOOD.IMPERF.RECIP.PASS.REL	which was counteract each other	ተጻረረ		
ዝጻረፉ	zɨt͡sʼarəfu	rant-SBJ.3PL.MASC-MOOD.IMPERF.RECIP.PASS.REL	which was rant each other	ተጻረፈ		
ዝጻወቱ	zɨt͡sʼawətu	play-SBJ.3PL.MASC-MOOD.IMPERF.RECIP.PASS.REL	which was play each other	ተጻወተ		
ዝጻወት	zɨt͡sʼawət	play-SBJ.3SG.MASC-MOOD.IMPERF.RECIP.PASS.REL	which was play each other	ተጻወተ		
ዝጻወትዎ	zɨt͡sʼawətɨwo	play-SBJ.3PL.MASC-OBJ.3SG.MASC-MOOD.IMPERF.RECIP.PASS.REL	which was play each other	ተጻወተ		
ዝጻወቶ	zɨt͡sʼawəto	play-SBJ.3SG.MASC-OBJ.3SG.MASC-MOOD.IMPERF.RECIP.PASS.REL	which was play each other	ተጻወተ		
ዝጽሕፉን	zɨt͡sʼɨħɨfun	write-SBJ.3PL.MASC-MOOD.IMPERF.REL	which write	ጸሓፈ		
ዝጽበ	zɨt͡sʼɨbə	expect-SBJ.3SG.MASC-MOOD.IMPERF.PASS.REL	which was expect	ተጸበየ		
ዝጽበየና	zɨt͡sʼɨbəjəna	expect-SBJ.3SG.MASC-OBJ.1PL-MOOD.IMPERF.PASS.REL	which was expect	ተጸበየ		
ዝጽበዩ	zɨt͡sʼɨbəju	expect-SBJ.3PL.MASC-MOOD.IMPERF.PASS.REL	which was expect	ተጸበየ		
ዝጽበያ	zɨt͡sʼɨbəja	expect-SBJ.3SG.MASC-OBJ.3SG.FEM-MOOD.IMPERF.PASS.REL	which was expect	ተጸበየ		
ዝጽበዮ	zɨt͡sʼɨbəjo	expect-SBJ.1SG-OBJ.3SG.MASC-MOOD.IMPERF.PASS.REL	which was expect	ተጸበየ		
ዝጽበዮም	zɨt͡sʼɨbəjom	expect-SBJ.1SG-OBJ.3PL.MASC-MOOD.IMPERF.PASS.REL	which was expect	ተጸበየ		
ዝጽበዮን	zɨt͡sʼɨbəjon	expect-SBJ.3SG.MASC-OBJ.3SG.MASC-MOOD.IMPERF.PASS.REL	which was expect	ተጸበየ		
ዝጽዋዕ	zɨt͡sʼɨwaʕ	call-SBJ.1SG-MOOD.IMPERF.PASS.REL	which was call	ተጸውዐ		
ዝጽውዑ	zɨt͡sʼɨwɨʕu	call-SBJ.3PL.MASC-MOOD.IMPERF.REL	which call	ጸውዐ		
ዝጽውዕ	zɨt͡sʼɨwɨʕ	call-SBJ.3SG.MASC-MOOD.IMPERF.REL	which call	ጸውዐ		
ዝጽዕራ	zɨt͡sʼɨʕɨra	do one's best-SBJ.1SG-OBJ.3SG.FEM-MOOD.IMPERF.REL	which do one's best	ጸዓረ		
ዝጽዕር	zɨt͡sʼɨʕɨr	do one's best-SBJ.1SG-MOOD.IMPERF.REL	which do one's best	ጸዓረ		
ዝጽግሞ	zɨt͡sʼɨɡɨmo	bother-SBJ.3SG.MASC-OBJ.3SG.MASC-MOOD.IMPERF.REL	which bother	ጸገመ		
ዝጾሮ	zɨt͡sʼoro	t͡sʼorə-SBJ.3SG.MASC-OBJ.3SG.MASC-MOOD.IMPERF.REL	which t͡sʼorə	ጾረ		
ዝፈለጡ	zɨfələtʼu	tell-SBJ.3PL.MASC-MOOD.PERF.REL	which did tell	ፈለጠ		
ዝፈላሊ	zɨfəlali	resolve-SBJ.1SG-MOOD.IMPERF.ITER.REL	which resolve	ፈላለየ		
ዝፈልዮ	zɨfəlɨjo	tell-SBJ.3SG.MASC-OBJ.3SG.MASC-MOOD.IMPERF.REL	which tell	ፈለየ		
ዝፈልጡ	zɨfəlɨtʼu	tell-SBJ.3PL.MASC-MOOD.IMPERF.REL	which tell	ፈለጠ		
ዝፈልጡን	zɨfəlɨtʼun	tell-SBJ.3PL.MASC-MOOD.IMPERF.REL	which tell	ፈለጠ		
ዝፈልጡዎ	zɨfəlɨtʼuwo	tell-SBJ.3PL.MASC-OBJ.3SG.MASC-MOOD.IMPERF.REL	which tell	ፈለጠ		
ዝፈልጣ	zɨfəlɨtʼa	tell-SBJ.1SG-OBJ.3SG.FEM-MOOD.IMPERF.REL	which tell	ፈለጠ		
ዝፈልጥ	zɨfəlɨtʼ	tell-SBJ.1SG-MOOD.IMPERF.REL	which tell	ፈለጠ		
ዝፈልጥን	zɨfəlɨtʼɨn	tell-SBJ.1SG-MOOD.IMPERF.REL	which tell	ፈለጠ		
ዝፈልጥዎ	zɨfəlɨtʼɨwo	tell-SBJ.3PL.MASC-OBJ.3SG.MASC-MOOD.IMPERF.REL	which tell	ፈለጠ		
ዝፈልጥዎን	zɨfəlɨtʼɨwon	tell-SBJ.3PL.MASC-OBJ.3SG.MASC-MOOD.IMPERF.REL	which tell	ፈለጠ		
ዝፈልጦ	zɨfəlɨtʼo	tell-SBJ.3SG.MASC-OBJ.3SG.MASC-MOOD.IMPERF.REL	which tell	ፈለጠ		
ዝፈልጦም	zɨfəlɨtʼom	tell-SBJ.1SG-OBJ.3PL.MASC-MOOD.IMPERF.REL	which tell	ፈለጠ		
ዝፈልጦን	zɨfəlɨtʼon	tell-SBJ.3SG.MASC-OBJ.3SG.MASC-MOOD.IMPERF.REL	which tell	ፈለጠ		
ዝፈረየን	zɨfərəjən	seed-SBJ.1SG-OBJ.3PL.FEM-MOOD.GERNDV.REL	which seed	ፈረየ		
ዝፈረያን	zɨfərəjan	seed-SBJ.1SG-OBJ.3SG.FEM-MOOD.GERNDV.REL	which seed	ፈረየ		
ዝፈራሕናዮ	zɨfəraħɨnajo	fear-SBJ.1PL-OBJ.3SG.MASC-MOOD.PERF.REL	which did fear	ፈርሐ		
ዝፈርስ	zɨfərɨs	collapse-SBJ.3SG.MASC-MOOD.IMPERF.REL	which collapse	ፈረሰ		
ዝፈርዱ	zɨfərɨdu	try-SBJ.3PL.MASC-MOOD.IMPERF.REL	which try	ፈረደ		
ዝፈርዱን	zɨfərɨdun	try-SBJ.3PL.MASC-MOOD.IMPERF.REL	which try	ፈረደ		
ዝፈርድ	zɨfərɨd	try-SBJ.3SG.MASC-MOOD.IMPERF.REL	which try	ፈረደ		
ዝፈስስ	zɨfəsɨs	issue-SBJ.1SG-MOOD.IMPERF.REL	which issue	ፈሰሰ		
ዝፈሽል	zɨfəʃɨl	flop-SBJ.1SG-MOOD.IMPERF.REL	which flop	ፈሸለ		
ዝፈቅድ	zɨfəqɨd	have-SBJ.1SG-MOOD.IMPERF.REL	which have	ፈቐደ		
ዝፈተኑ	zɨfətənu	try-SBJ.3PL.MASC-MOOD.PERF.REL	which did try	ፈተነ		
ዝፈቱ	zɨfətu	like-SBJ.3SG.MASC-MOOD.IMPERF.REL	which like	ፈተወ		
ዝፈታተን	zɨfətatən	fətatəwə-SBJ.1SG-MOOD.GERNDV.ITER.REL	which fətatəwə	ፈታተወ		
ዝፈትሑ	zɨfətɨħu	answer-SBJ.3PL.MASC-MOOD.PERF.REL	which did answer	ፈትሐ		
ዝፈትሕ	zɨfətɨħ	answer-SBJ.3SG.MASC-MOOD.IMPERF.REL	which answer	ፈትሐ		
ዝፈትሕዎ	zɨfətɨħɨwo	answer-SBJ.3PL.MASC-OBJ.3SG.MASC-MOOD.IMPERF.REL	which answer	ፈትሐ		
ዝፈትዉ	zɨfətɨwu	like-SBJ.3PL.MASC-MOOD.IMPERF.REL	which like	ፈተወ		
ዝፈትዉዋ	zɨfətɨwuwa	like-SBJ.3PL.MASC-OBJ.3SG.FEM-MOOD.IMPERF.REL	which like	ፈተወ		
ዝፈትውዎም	zɨfətɨwɨwom	like-SBJ.3PL.MASC-OBJ.3PL.MASC-MOOD.IMPERF.REL	which like	ፈተወ		
ዝፈትዎ	zɨfətɨwo	like-SBJ.1SG-OBJ.3SG.MASC-MOOD.IMPERF.REL	which like	ፈተወ		
ዝፈጠሮ	zɨfətʼəro	create-SBJ.3SG.MASC-OBJ.3SG.MASC-MOOD.PERF.REL	which did create	ፈጠረ		
ዝፈጥር	zɨfətʼɨr	create-SBJ.1SG-MOOD.IMPERF.REL	which create	ፈጠረ		
ዝፈጥሮ	zɨfətʼɨro	create-SBJ.3SG.MASC-OBJ.3SG.MASC-MOOD.IMPERF.REL	which create	ፈጠረ		
ዝፈጸመቶ	zɨfət͡sʼəməto	do-SBJ.3SG.FEM-OBJ.3SG.MASC-MOOD.PERF.REL	which did do	ፈጸመ		
ዝፈጸሙ	zɨfət͡sʼəmu	do-SBJ.3PL.MASC-MOOD.PERF.REL	which did do	ፈጸመ		
ዝፈጸምዎ	zɨfət͡sʼəmɨwo	do-SBJ.3PL.MASC-OBJ.3SG.MASC-MOOD.PERF.REL	which did do	ፈጸመ		
ዝፈጸምዎም	zɨfət͡sʼəmɨwom	do-SBJ.3PL.MASC-OBJ.3PL.MASC-MOOD.PERF.REL	which did do	ፈጸመ		
ዝፈጸሞ	zɨfət͡sʼəmo	do-SBJ.3SG.MASC-OBJ.3SG.MASC-MOOD.PERF.REL	which did do	ፈጸመ		
ዝፍለ	zɨfɨlə	təfələ-SBJ.1SG-MOOD.IMPERF.PASS.REL	which was təfələ	ተፈለ		
ዝፍለጡ	zɨfɨlətʼu	təfəlɨtʼə-SBJ.3PL.MASC-MOOD.IMPERF.PASS.REL	which was təfəlɨtʼə	ተፈልጠ		
ዝፍለጥ	zɨfɨlətʼ	təfəlɨtʼə-SBJ.3SG.MASC-MOOD.IMPERF.PASS.REL	which was təfəlɨtʼə	ተፈልጠ		
ዝፍቀድ	zɨfɨqəd	təfəqʰɨdə-SBJ.1SG-MOOD.IMPERF.PASS.REL	which was təfəqʰɨdə	ተፈቕደ		
ዝፍተን	zɨfɨtən	try-SBJ.1SG-MOOD.IMPERF.PASS.REL	which was try	ተፈተነ		
ዝፍትኑ	zɨfɨtɨnu	try-SBJ.3PL.MASC-MOOD.IMPERF.REL	which try	ፈተነ		
ዝፍትን	zɨfɨtɨn	try-SBJ.1SG-MOOD.IMPERF.REL	which try	ፈተነ		
ዝፍንዉ	zɨfɨnɨwu	broadcast-SBJ.3PL.MASC-MOOD.IMPERF.REL	which broadcast	ፈነወ		
ዝፍንዎ	zɨfɨnɨwo	broadcast-SBJ.1SG-OBJ.3SG.MASC-MOOD.IMPERF.REL	which broadcast	ፈነወ		
ዝፍኖ	zɨfɨno	broadcast-SBJ.3SG.MASC-MOOD.IMPERF.PASS.REL	which was broadcast	ተፈነወ		
ዝፍጠሩ	zɨfɨtʼəru	arise-SBJ.3PL.MASC-MOOD.IMPERF.PASS.REL	which was arise	ተፈጥረ		
ዝፍጠር	zɨfɨtʼər	arise-SBJ.3SG.MASC-MOOD.IMPERF.PASS.REL	which was arise	ተፈጥረ		
ዝፍጸም	zɨfɨt͡sʼəm	happen-SBJ.3SG.MASC-MOOD.IMPERF.PASS.REL	which was happen	ተፈጸመ		
ዝፍጽሙ	zɨfɨt͡sʼɨmu	do-SBJ.3PL.MASC-MOOD.IMPERF.REL	which do	ፈጸመ		
ዝፍጽምዎ	zɨfɨt͡sʼɨmɨwo	do-SBJ.3PL.MASC-OBJ.3SG.MASC-MOOD.IMPERF.REL	which do	ፈጸመ		
ዝፍጽሞ	zɨfɨt͡sʼɨmo	do-SBJ.3SG.MASC-OBJ.3SG.MASC-MOOD.IMPERF.REL	which do	ፈጸመ		
የለን	jələn	exist-SBJ.3SG.MASC-MOOD.PRES.NEG	not exist	ኣሎ		
የለኻን	jələxan	exist-SBJ.2SG.MASC-MOOD.PRES.NEG	not exist	ኣሎ		
የለዉን	jələwun	exist-SBJ.3PL.MASC-MOOD.PRES.NEG	not exist	ኣሎ		
የለዋን	jələwan	exist-SBJ.3PL.FEM-MOOD.PRES.NEG	not exist	ኣሎ		
የለውጥ	jələwɨtʼ	convert-SBJ.3SG.MASC-MOOD.IMPERF.TRANS	convert	ኣለወጠ		
የላን	jəlan	exist-SBJ.3SG.FEM-MOOD.PRES.NEG	not exist	ኣሎ		
የላግጽን	jəlaɡɨt͡sʼɨn	rally-SBJ.3SG.MASC-MOOD.IMPERF.TRANS	rally	ኣላገጸ		
የልቦን	jəlɨbon	exist-SBJ.3SG.MASC-MOOD.PRES.NEG	not exist	ኣሎ		
የሎን	jəlon	exist-SBJ.3SG.MASC-MOOD.PRES.NEG	not exist	ኣሎ		
የመልክቱ	jəməlɨkɨtu	mean-SBJ.3PL.MASC-MOOD.IMP.TRANS	mean	ኣመልከተ		
የመልክት	jəməlɨkɨt	mean-SBJ.3SG.MASC-MOOD.IMPERF.TRANS	mean	ኣመልከተ		
የመን	jəmən	ʔaməjə-SBJ.3SG.MASC-OBJ.3PL.FEM-MOOD.IMPERF.TRANS	ʔaməjə	ኣመየ		
የመንን	jəmənɨn	ʔaməjə-SBJ.3SG.MASC-OBJ.3PL.FEM-MOOD.IMPERF.TRANS	ʔaməjə	ኣመየ		
የምርሑ	jəmɨrɨħu	trend-SBJ.3PL.MASC-MOOD.IMPERF.TRANS	trend	ኣምርሐ		
የምርሕ	jəmɨrɨħ	trend-SBJ.3SG.MASC-MOOD.IMP.TRANS	trend	ኣምርሐ		
የምስል	jəmɨsɨl	play-SBJ.3SG.MASC-MOOD.IMPERF.TRANS	play	ኣምሰለ		
የረድኡ	jərədɨʔu	demonstrate-SBJ.3PL.MASC-MOOD.IMPERF.TRANS	demonstrate	ኣረድአ		
የረድእ	jərədɨʔ	demonstrate-SBJ.3SG.MASC-MOOD.IMP.TRANS	demonstrate	ኣረድአ		
የረጋግጽ	jərəɡaɡɨt͡sʼ	show-SBJ.3SG.MASC-MOOD.IMP.ITER.TRANS	show	ኣረጋገጸ		
የረጋግጾ	jərəɡaɡɨt͡sʼo	show-SBJ.3SG.MASC-OBJ.3SG.MASC-MOOD.IMPERF.ITER.TRANS	show	ኣረጋገጸ		
የርኢ	jərɨʔi	show-SBJ.3SG.MASC-MOOD.IMP.TRANS	show	ኣርኣየ		
የርእዩ	jərɨʔɨju	show-SBJ.3PL.MASC-MOOD.IMPERF.TRANS	show	ኣርኣየ		
የርክበልካ	jərɨkɨbəlɨka	catch-SBJ.3SG.MASC-OBJ.2SG.MASC.PREP-MOOD.IMPERF.TRANS	catch	ኣርከበ		
የሳቕይዎም	jəsaqʰɨjɨwom	hurt-SBJ.3PL.MASC-OBJ.3PL.MASC-MOOD.IMP.TRANS	hurt	ኣሳቐየ		
የስምዑ	jəsɨmɨʕu	caution-SBJ.3PL.MASC-MOOD.IMPERF.TRANS	caution	ኣስምዐ		
የስምዕ	jəsɨmɨʕ	caution-SBJ.3SG.MASC-MOOD.IMPERF.TRANS	caution	ኣስምዐ		
የስርሕ	jəsɨrɨħ	operate-SBJ.3SG.MASC-MOOD.IMP.TRANS	operate	ኣስርሐ		
የቃልዖ	jəqalɨʕo	uncover-SBJ.3SG.MASC-OBJ.3SG.MASC-MOOD.IMPERF.RECIP.TRANS	uncover each other	ኣቃልዐ		
የቕርበልኩም	jəqʰɨrɨbəlɨkum	set-SBJ.3SG.MASC-OBJ.2PL.MASC.PREP-MOOD.IMP.TRANS	set	ኣቕረበ		
የቕርቡ	jəqʰɨrɨbu	set-SBJ.3PL.MASC-MOOD.IMPERF.TRANS	set	ኣቕረበ		
የቕርባ	jəqʰɨrɨba	set-SBJ.3PL.FEM-MOOD.IMPERF.TRANS	set	ኣቕረበ		
የቕርብ	jəqʰɨrɨb	set-SBJ.3SG.MASC-MOOD.IMP.TRANS	set	ኣቕረበ		
የበርክት	jəbərɨkɨt	contribute-SBJ.3SG.MASC-MOOD.IMPERF.TRANS	contribute	ኣበርከተ		
የብለንን	jəbɨlənɨn	ʔabələ-SBJ.3SG.MASC-OBJ.3PL.FEM-MOOD.IMPERF.TRANS	ʔabələ	ኣበለ		
የብለይን	jəbɨləjɨn	exist-SBJ.3SG.MASC-OBJ.1SG-MOOD.PRES.NEG	not exist	ኣሎ		
የብሉ	jəbɨlu	ʔabələ-SBJ.3PL.MASC-MOOD.IMPERF.TRANS	ʔabələ	ኣበለ		
የብሉን	jəbɨlun	exist-SBJ.3SG.MASC-OBJ.3SG.MASC-MOOD.PRES.NEG	not exist	ኣሎ		
የብላን	jəbɨlan	ʔabələ-SBJ.3PL.FEM-MOOD.IMP.TRANS	ʔabələ	ኣበለ		
የብል	jəbɨl	ʔabələ-SBJ.3SG.MASC-MOOD.IMP.TRANS	ʔabələ	ኣበለ		
የብልናን	jəbɨlɨnan	exist-SBJ.3SG.MASC-OBJ.1PL-MOOD.PRES.NEG	not exist	ኣሎ		
የብልኩምን	jəbɨlɨkumɨn	exist-SBJ.3SG.MASC-OBJ.2PL.MASC-MOOD.PRES.NEG	not exist	ኣሎ		
የብልካን	jəbɨlɨkan	exist-SBJ.3SG.MASC-OBJ.2SG.MASC-MOOD.PRES.NEG	not exist	ኣሎ		
የብሎምን	jəbɨlomɨn	ʔabələ-SBJ.3SG.MASC-OBJ.3PL.MASC-MOOD.IMPERF.TRANS	ʔabələ	ኣበለ		
የብርህ	jəbɨrɨh	explain-SBJ.3SG.MASC-MOOD.IMP.TRANS	explain	ኣብርሀ		
የንብብ	jənɨbɨb	read-SBJ.3SG.MASC-MOOD.IMP.TRANS	read	ኣንበበ		
የንጸባርቕ	jənɨt͡sʼəbarɨqʰ	glance-SBJ.3SG.MASC-MOOD.IMPERF.TRANS	glance	ኣንጸባረቐ		
የእስር	jəʔɨsɨr	ʔaʔɨsərə-SBJ.3SG.MASC-MOOD.IMP.TRANS	ʔaʔɨsərə	ኣእሰረ		
የካይዱ	jəkajɨdu	last-SBJ.3PL.MASC-MOOD.IMPERF.RECIP.TRANS	last each other	ኣካየደ		
የካይድ	jəkajɨd	last-SBJ.3SG.MASC-MOOD.IMP.RECIP.TRANS	last each other	ኣካየደ		
የኽብሩ	jəxɨbɨru	regard-SBJ.3PL.MASC-MOOD.IMPERF.TRANS	regard	ኣኽበረ		
የውርደሉ	jəwɨrɨdəlu	lower-SBJ.3SG.MASC-OBJ.3SG.MASC.PREP-MOOD.IMPERF.TRANS	lower	ኣውረደ		
የውዕልዎ	jəwɨʕɨlɨwo	utilize-SBJ.3PL.MASC-OBJ.3SG.MASC-MOOD.IMPERF.TRANS	utilize	ኣውዓለ		
የውዕሎ	jəwɨʕɨlo	utilize-SBJ.3SG.MASC-OBJ.3SG.MASC-MOOD.IMP.TRANS	utilize	ኣውዓለ		
የዓረና	jəʕarəna	repair-SBJ.3SG.MASC-OBJ.1PL-MOOD.IMPERF.TRANS	repair	ኣዐረየ		
የዕልሉ	jəʕɨlɨlu	chat-SBJ.3PL.MASC-MOOD.IMPERF.TRANS	chat	ኣዕለለ		
የዕልል	jəʕɨlɨl	chat-SBJ.3SG.MASC-MOOD.IMP.TRANS	chat	ኣዕለለ		
የዕብዮ	jəʕɨbɨjo	enlarge-SBJ.3SG.MASC-OBJ.3SG.MASC-MOOD.IMPERF.TRANS	enlarge	ኣዕበየ		
የዕብዮን	jəʕɨbɨjon	enlarge-SBJ.3SG.MASC-OBJ.3SG.MASC-MOOD.IMP.TRANS	enlarge	ኣዕበየ		
የዳሉ	jədalu	lay-SBJ.3SG.MASC-MOOD.IMP.RECIP.TRANS	lay each other	ኣዳለወ		
የድሊ	jədɨli	entail-SBJ.3SG.MASC-MOOD.IMPERF.TRANS	entail	ኣድለየ		
የድልዮ	jədɨlɨjo	entail-SBJ.3SG.MASC-OBJ.3SG.MASC-MOOD.IMPERF.TRANS	entail	ኣድለየ		
የድልዮም	jədɨlɨjom	entail-SBJ.3SG.MASC-OBJ.3PL.MASC-MOOD.IMP.TRANS	entail	ኣድለየ		
የገልግል	jəɡəlɨɡɨl	serve-SBJ.3SG.MASC-MOOD.IMP.TRANS	serve	ኣገልገለ		
የገድደና	jəɡədɨdəna	force-SBJ.3SG.MASC-OBJ.1PL-MOOD.IMPERF.TRANS	force	ኣገደደ		
የጋጥሙ	jəɡatʼɨmu	intervene-SBJ.3PL.MASC-MOOD.IMP.RECIP.TRANS	intervene each other	ኣጋጠመ		
የጋጥሞም	jəɡatʼɨmom	intervene-SBJ.3SG.MASC-OBJ.3PL.MASC-MOOD.IMP.RECIP.TRANS	intervene each other	ኣጋጠመ		
የፍስስ	jəfɨsɨs	spill-SBJ.3SG.MASC-MOOD.IMP.TRANS	spill	ኣፍሰሰ		
የፍቅር	jəfɨqɨr	dote-SBJ.3SG.MASC-MOOD.IMP.TRANS	dote	ኣፍቀረ		
የፍትሕ	jəfɨtɨħ	ʔafɨtɨħə-SBJ.3SG.MASC-MOOD.IMPERF.TRANS	ʔafɨtɨħə	ኣፍትሐ		
ይሃሉ	jɨhalu	hələwə-SBJ.3SG.MASC-MOOD.IMP	hələwə	ሀለወ		
ይሃልወና	jɨhalɨwəna	hələwə-SBJ.3SG.MASC-OBJ.1PL-MOOD.IMP	hələwə	ሀለወ		
ይሃልዉ	jɨhalɨwu	hələwə-SBJ.3PL.MASC-MOOD.IMP	hələwə	ሀለወ		
ይሃልዎ	jɨhalɨwo	hələwə-SBJ.3SG.MASC-OBJ.3SG.MASC-MOOD.IMP	hələwə	ሀለወ		
ይሃበለይ	jɨhabələj	find-SBJ.3SG.MASC-OBJ.1SG.PREP-MOOD.IMP	find	ሃበ		
ይሃበና	jɨhabəna	find-SBJ.3SG.MASC-OBJ.1PL-MOOD.IMP	find	ሃበ		
ይሃባለይ	jɨhabaləj	find-SBJ.3PL.FEM-OBJ.1SG.PREP-MOOD.IMP	find	ሃበ		
ይሃብ	jɨhab	find-SBJ.3SG.MASC-MOOD.IMP	find	ሃበ		
ይሃቦም	jɨhabom	find-SBJ.3SG.MASC-OBJ.3PL.MASC-MOOD.IMP	find	ሃበ		
ይህሉ	jɨhɨlu	hələwə-SBJ.3SG.MASC-MOOD.IMPERF	hələwə	ሀለወ		
ይህልዋ	jɨhɨlɨwa	hələwə-SBJ.3PL.FEM-MOOD.IMPERF	hələwə	ሀለወ		
ይህልዎ	jɨhɨlɨwo	hələwə-SBJ.3SG.MASC-OBJ.3SG.MASC-MOOD.IMPERF	hələwə	ሀለወ		
ይህበኒ	jɨhɨbəni	find-SBJ.3SG.MASC-OBJ.1SG-MOOD.IMPERF	find	ሃበ		
ይህቡ	jɨhɨbu	find-SBJ.3PL.MASC-MOOD.IMPERF	find	ሃበ		
ይህባ	jɨhɨba	find-SBJ.3PL.FEM-MOOD.IMPERF	find	ሃበ		
ይህብ	jɨhɨb	find-SBJ.3SG.MASC-MOOD.IMPERF	find	ሃበ		
ይህቦም	jɨhɨbom	find-SBJ.3SG.MASC-OBJ.3PL.MASC-MOOD.IMPERF	find	ሃበ		
ይለማመኑ	jɨləmamənu	tələmamənə-SBJ.3PL.MASC-MOOD.IMP.ITER.PASS	was tələmamənə	ተለማመነ		
ይልዓል	jɨlɨʕal	advance-SBJ.3SG.MASC-MOOD.IMP	advance	ለዓለ		
ይሓልፉ	jɨħalɨfu	ħələfə-SBJ.3PL.MASC-MOOD.IMPERF	ħələfə	ሐለፈ		
ይሓልፍ	jɨħalɨf	ħələfə-SBJ.3SG.MASC-MOOD.IMPERF	ħələfə	ሐለፈ		
ይሓስብ	jɨħasɨb	ħəsəbə-SBJ.3SG.MASC-MOOD.IMPERF	ħəsəbə	ሐሰበ		
ይሓተኒ	jɨħatəni	ħətətə-SBJ.3SG.MASC-OBJ.1SG-MOOD.IMPERF	ħətətə	ሐተተ		
ይሓትት	jɨħatɨt	ħətətə-SBJ.3SG.MASC-MOOD.IMPERF	ħətətə	ሐተተ		
ይሓቶ	jɨħato	ħətətə-SBJ.3SG.MASC-OBJ.3SG.MASC-MOOD.IMPERF	ħətətə	ሐተተ		
ይሓድሩ	jɨħadɨru	ħədərə-SBJ.3PL.MASC-MOOD.IMPERF	ħədərə	ሐደረ		
ይሓድር	jɨħadɨr	ħədərə-SBJ.3SG.MASC-MOOD.IMPERF	ħədərə	ሐደረ		
ይሕለፍ	jɨħɨləf	ħələfə-SBJ.3SG.MASC-MOOD.IMP	ħələfə	ሐለፈ		
ይሕስወሎም	jɨħɨsɨwəlom	ħəsəwə-SBJ.3SG.MASC-OBJ.3PL.MASC.PREP-MOOD.IMPERF	ħəsəwə	ሐሰወ		
ይሕበር	jɨħɨbər	təħəbɨrə-SBJ.3SG.MASC-MOOD.IMPERF.PASS	was təħəbɨrə	ተሐብረ		
ይሕብሩ	jɨħɨbɨru	ħəbərə-SBJ.3PL.MASC-MOOD.IMPERF	ħəbərə	ሐበረ		
ይሕብር	jɨħɨbɨr	ħəbərə-SBJ.3SG.MASC-MOOD.IMPERF	ħəbərə	ሐበረ		
ይሕተቱ	jɨħɨtətu	təħətə-SBJ.3PL.MASC-MOOD.IMPERF.PASS	was təħətə	ተሐተ		
ይሕተት	jɨħɨtət	təħətə-SBJ.3SG.MASC-MOOD.IMPERF.PASS	was təħətə	ተሐተ		
ይሕደር	jɨħɨdər	ħədərə-SBJ.3SG.MASC-MOOD.IMP	ħədərə	ሐደረ		
ይሕግዝ	jɨħɨɡɨz	ħəɡəzə-SBJ.3SG.MASC-MOOD.IMPERF	ħəɡəzə	ሐገዘ		
ይሕጸር	jɨħɨt͡sʼər	təħət͡sʼɨrə-SBJ.3SG.MASC-MOOD.IMPERF.PASS	was təħət͡sʼɨrə	ተሐጽረ		
ይመሃሩ	jɨməharu	train-SBJ.3PL.MASC-MOOD.IMPERF.PASS	was train	ተመሃረ		
ይመለስ	jɨmələs	revert-SBJ.3SG.MASC-MOOD.IMP.PASS	was revert	ተመልሰ		
ይመላለሱ	jɨməlaləsu	frequent-SBJ.3PL.MASC-MOOD.IMP.ITER.PASS	was frequent	ተመላለሰ		
ይመልኣላ	jɨməlɨʔala	bottle-SBJ.3SG.MASC-OBJ.3SG.FEM.PREP-MOOD.IMPERF	bottle	መልአ		
ይመልከቱ	jɨməlɨkətu	see-SBJ.3PL.MASC-MOOD.IMP.PASS	was see	ተመልከተ		
ይመሓደር	jɨməħadər	təməħadərə-SBJ.3SG.MASC-MOOD.IMPERF.RECIP.PASS	was təməħadərə each other	ተመሓደረ		
ይመርሑ	jɨmərɨħu	head-SBJ.3PL.MASC-MOOD.IMPERF	head	መርሐ		
ይመርሓ	jɨmərɨħa	head-SBJ.3SG.MASC-OBJ.3SG.FEM-MOOD.IMPERF	head	መርሐ		
ይመርሕ	jɨmərɨħ	head-SBJ.3SG.MASC-MOOD.IMPERF	head	መርሐ		
ይመርሖ	jɨmərɨħo	head-SBJ.3SG.MASC-OBJ.3SG.MASC-MOOD.IMPERF	head	መርሐ		
ይመሰለለይ	jɨməsələləj	təməsɨlə-SBJ.3SG.MASC-OBJ.1SG.PREP-MOOD.IMP.PASS	was təməsɨlə	ተመስለ		
ይመስለኒ	jɨməsɨləni	think-SBJ.3SG.MASC-OBJ.1SG-MOOD.IMPERF	think	መሰለ		
ይመስለና	jɨməsɨləna	think-SBJ.3SG.MASC-OBJ.1PL-MOOD.IMPERF	think	መሰለ		
ይመስለኩም	jɨməsɨləkum	think-SBJ.3SG.MASC-OBJ.2PL.MASC-MOOD.IMPERF	think	መሰለ		
ይመስለካ	jɨməsɨləka	think-SBJ.3SG.MASC-OBJ.2SG.MASC-MOOD.IMPERF	think	መሰለ		
ይመስሉ	jɨməsɨlu	think-SBJ.3PL.MASC-MOOD.IMPERF	think	መሰለ		
ይመስል	jɨməsɨl	think-SBJ.3SG.MASC-MOOD.IMPERF	think	መሰለ		
ይመስሎ	jɨməsɨlo	think-SBJ.3SG.MASC-OBJ.3SG.MASC-MOOD.IMPERF	think	መሰለ		
ይመስገን	jɨməsɨɡən	təməsɨɡənə-SBJ.3SG.MASC-MOOD.IMP.PASS	was təməsɨɡənə	ተመስገነ		
ይመጽእ	jɨmət͡sʼɨʔ	come-SBJ.3SG.MASC-MOOD.IMPERF	come	መጸ		
ይማላእ	jɨmalaʔ	take-SBJ.3SG.MASC-MOOD.IMP.RECIP.PASS	was take each other	ተማልአ		
ይማቐሉወን	jɨmaqʰəluwən	təmaqʰələ-SBJ.3PL.MASC-OBJ.3PL.FEM-MOOD.IMPERF.RECIP.PASS	was təmaqʰələ each other	ተማቐለ		
ይምህሩ	jɨmɨhɨru	train-SBJ.3PL.MASC-MOOD.IMPERF	train	መሃረ		
ይምለሱ	jɨmɨləsu	return-SBJ.3PL.MASC-MOOD.IMPERF.PASS	was return	ተመለሰ		
ይምለስ	jɨmɨləs	revert-SBJ.3SG.MASC-MOOD.IMPERF.PASS	was revert	ተመልሰ		
ይምልሱ	jɨmɨlɨsu	answer-SBJ.3PL.MASC-MOOD.IMPERF	answer	መለሰ		
ይምልከት	jɨmɨlɨkət	see-SBJ.3SG.MASC-MOOD.IMPERF.PASS	was see	ተመልከተ		
ይምሰል	jɨmɨsəl	təməsɨlə-SBJ.3SG.MASC-MOOD.IMPERF.PASS	was təməsɨlə	ተመስለ		
ይምቀላ	jɨmɨqəla	divide-SBJ.3PL.FEM-MOOD.IMP	divide	መቐለ		
ይምቀል	jɨmɨqəl	təməqʰɨlə-SBJ.3SG.MASC-MOOD.IMPERF.PASS	was təməqʰɨlə	ተመቕለ		
ይምዕብል	jɨmɨʕɨbɨl	məʕɨbələ-SBJ.3SG.MASC-MOOD.IMPERF	məʕɨbələ	መዕበለ		
ይምጻእ	jɨmɨt͡sʼaʔ	come-SBJ.3SG.MASC-MOOD.IMP	come	መጸ		
ይረኣየና	jɨrəʔajəna	see-SBJ.3SG.MASC-OBJ.1PL-MOOD.IMPERF.PASS	was see	ተረኣየ		
ይረኣዩ	jɨrəʔaju	see-SBJ.3PL.MASC-MOOD.IMP.PASS	was see	ተረኣየ		
ይረክብ	jɨrəkɨb	get-SBJ.3SG.MASC-MOOD.IMPERF	get	ረኸበ		
ይረኸብ	jɨrəxəb	come-SBJ.3SG.MASC-MOOD.IMP.PASS	was come	ተረኽበ		
ይረኽቡ	jɨrəxɨbu	get-SBJ.3PL.MASC-MOOD.IMPERF	get	ረኸበ		
ይረግጾ	jɨrəɡɨt͡sʼo	yeah-SBJ.3SG.MASC-OBJ.3SG.MASC-MOOD.IMPERF	yeah	ረገጸ		
ይራኸቡ	jɨraxəbu	meet-SBJ.3PL.MASC-MOOD.IMPERF.RECIP.PASS	was meet each other	ተራኸበ		
ይራኸቡሉ	jɨraxəbulu	meet-SBJ.3PL.MASC-OBJ.3SG.MASC.PREP-MOOD.IMPERF.RECIP.PASS	was meet each other	ተራኸበ		
ይርሳዕ	jɨrɨsaʕ	escape-SBJ.3SG.MASC-MOOD.IMPERF.PASS	was escape	ተረስዐ		
ይርኢ	jɨrɨʔi	see-SBJ.3SG.MASC-MOOD.IMPERF	see	ረኣየ		
ይርኣዩ	jɨrɨʔaju	see-SBJ.3PL.MASC-MOOD.IMP.PASS	was see	ተረኣየ		
ይርኣያ	jɨrɨʔaja	see-SBJ.3SG.MASC-OBJ.3SG.FEM-MOOD.IMP	see	ረኣየ		
ይርከቡ	jɨrɨkəbu	come-SBJ.3PL.MASC-MOOD.IMPERF.PASS	was come	ተረኽበ		
ይርከቡዎም	jɨrɨkəbuwom	come-SBJ.3PL.MASC-OBJ.3PL.MASC-MOOD.IMPERF.PASS	was come	ተረኽበ		
ይርከባ	jɨrɨkəba	get-SBJ.3PL.FEM-MOOD.IMP	get	ረኸበ		
ይርከብ	jɨrɨkəb	get-SBJ.3SG.MASC-MOOD.IMP	get	ረኸበ		
ይርከብዎም	jɨrɨkəbɨwom	come-SBJ.3PL.MASC-OBJ.3PL.MASC-MOOD.IMPERF.PASS	was come	ተረኽበ		
ይርከቦ	jɨrɨkəbo	get-SBJ.3SG.MASC-OBJ.3SG.MASC-MOOD.IMP	get	ረኸበ		
ይርድኦ	jɨrɨdɨʔo	aid-SBJ.3SG.MASC-OBJ.3SG.MASC-MOOD.IMPERF	aid	ረድአ		
ይሰማዕ	jɨsəmaʕ	hearsay-SBJ.3SG.MASC-MOOD.IMP.PASS	was hearsay	ተሰምዐ		
ይሰምዕ	jɨsəmɨʕ	hear-SBJ.3SG.MASC-MOOD.IMPERF	hear	ሰምዐ		
ይሰርሑ	jɨsərɨħu	do-SBJ.3PL.MASC-MOOD.IMPERF	do	ሰርሐ		
ይሰርሓሉ	jɨsərɨħalu	do-SBJ.3SG.MASC-OBJ.3SG.MASC.PREP-MOOD.IMPERF	do	ሰርሐ		
ይሰርሕ	jɨsərɨħ	do-SBJ.3SG.MASC-MOOD.IMPERF	do	ሰርሐ		
ይሳቐ	jɨsaqʰə	suffer-SBJ.3SG.MASC-MOOD.IMP.PASS	was suffer	ተሳቐየ		
ይሳቐዩ	jɨsaqʰəju	suffer-SBJ.3PL.MASC-MOOD.IMP.PASS	was suffer	ተሳቐየ		
ይሳተፉ	jɨsatəfu	share-SBJ.3PL.MASC-MOOD.IMP.RECIP.PASS	was share each other	ተሳተፈ		
ይሳተፎ	jɨsatəfo	share-SBJ.3SG.MASC-OBJ.3SG.MASC-MOOD.IMP.RECIP.PASS	was share each other	ተሳተፈ		
ይስሓቕ	jɨsɨħaqʰ	laugh-SBJ.3SG.MASC-MOOD.IMP	laugh	ሰሓቐ		
ይስማዕ	jɨsɨmaʕ	hearsay-SBJ.3SG.MASC-MOOD.IMPERF.PASS	was hearsay	ተሰምዐ		
ይስዕብ	jɨsɨʕɨb	result-SBJ.3SG.MASC-MOOD.IMPERF	result	ሰዓበ		
ይስዕቦ	jɨsɨʕɨbo	result-SBJ.3SG.MASC-OBJ.3SG.MASC-MOOD.IMPERF	result	ሰዓበ		
ይስደዱ	jɨsɨdədu	təsədə-SBJ.3PL.MASC-MOOD.IMPERF.PASS	was təsədə	ተሰደ		
ይስደድ	jɨsɨdəd	send-SBJ.3SG.MASC-MOOD.IMP	send	ሰደደ		
ይሽየጥ	jɨʃɨjətʼ	sell-SBJ.3SG.MASC-MOOD.IMPERF.PASS	was sell	ተሸጠ		
ይቀላዕ	jɨqəlaʕ	təqʰəlɨʕə-SBJ.3SG.MASC-MOOD.IMP.PASS	was təqʰəlɨʕə	ተቐልዐ		
ይቃለሱሉ	jɨqaləsulu	struggle-SBJ.3PL.MASC-OBJ.3SG.MASC.PREP-MOOD.IMPERF.PASS	was struggle	ተቓለሰ		
ይቃለሳ	jɨqaləsa	struggle-SBJ.3SG.MASC-OBJ.3SG.FEM-MOOD.IMPERF.PASS	was struggle	ተቓለሰ		
ይቃለስ	jɨqaləs	struggle-SBJ.3SG.MASC-MOOD.IMPERF.PASS	was struggle	ተቓለሰ		
ይቃወሙን	jɨqawəmun	dispute-SBJ.3PL.MASC-MOOD.IMPERF.RECIP.PASS	was dispute each other	ተቓወመ		
ይቃወሙዎን	jɨqawəmuwon	dispute-SBJ.3PL.MASC-OBJ.3SG.MASC-MOOD.IMPERF.RECIP.PASS	was dispute each other	ተቓወመ		
ይቐልል	jɨqʰəlɨl	qələlə-SBJ.3SG.MASC-MOOD.IMPERF	qələlə	ቀለለ		
ይቐርብ	jɨqʰərɨb	help-SBJ.3SG.MASC-MOOD.IMPERF	help	ቀረበ		
ይቐርብዎ	jɨqʰərɨbɨwo	help-SBJ.3PL.MASC-OBJ.3SG.MASC-MOOD.IMPERF	help	ቀረበ		
ይቑጸር	jɨqʰut͡sʼər	hold-SBJ.3SG.MASC-MOOD.IMP	hold	ቆጸረ		
ይቕረቡ	jɨqʰɨrəbu	təqʰərɨbə-SBJ.3PL.MASC-MOOD.IMPERF.PASS	was təqʰərɨbə	ተቐርበ		
ይቕበሉኒ	jɨqʰɨbəluni	follow-SBJ.3PL.MASC-OBJ.1SG-MOOD.IMPERF.PASS	was follow	ተቐበለ		
ይቕበል	jɨqʰɨbəl	follow-SBJ.3SG.MASC-MOOD.IMPERF.PASS	was follow	ተቐበለ		
ይቕጽል	jɨqʰɨt͡sʼɨl	go-SBJ.3SG.MASC-MOOD.IMPERF	go	ቀጸለ		
ይቕጽሎ	jɨqʰɨt͡sʼɨlo	go-SBJ.3SG.MASC-OBJ.3SG.MASC-MOOD.IMPERF	go	ቀጸለ		
ይበሃሉ	jɨbəhalu	təbəhalə-SBJ.3PL.MASC-MOOD.IMP.PASS	was təbəhalə	ተበሃለ		
ይበሃል	jɨbəhal	təbəhalə-SBJ.3SG.MASC-MOOD.IMPERF.PASS	was təbəhalə	ተበሃለ		
ይበሉ	jɨbəlu	say-SBJ.3PL.MASC-MOOD.IMP	say	በለ		
ይበል	jɨbəl	say-SBJ.3SG.MASC-MOOD.IMP	say	በለ		
ይበልዎ	jɨbəlɨwo	say-SBJ.3PL.MASC-OBJ.3SG.MASC-MOOD.IMP	say	በለ		
ይበልዕ	jɨbəlɨʕ	mouth-SBJ.3SG.MASC-MOOD.IMPERF	mouth	በልዐ		
ይበዓል	jɨbəʕal	təbəʕalə-SBJ.3SG.MASC-MOOD.IMPERF.PASS	was təbəʕalə	ተበዓለ		
ይበጽሑ	jɨbət͡sʼɨħu	come-SBJ.3PL.MASC-MOOD.IMPERF	come	በጽሐ		
ይበጽሕ	jɨbət͡sʼɨħ	come-SBJ.3SG.MASC-MOOD.IMPERF	come	በጽሐ		
ይባሃል	jɨbahal	təbahələ-SBJ.3SG.MASC-MOOD.IMPERF.RECIP.PASS	was təbahələ each other	ተባሀለ		
ይባረሩ	jɨbarəru	təbarərə-SBJ.3PL.MASC-MOOD.IMP.RECIP.PASS	was təbarərə each other	ተባረረ		
ይብሃል	jɨbɨhal	təbəhalə-SBJ.3SG.MASC-MOOD.IMPERF.PASS	was təbəhalə	ተበሃለ		
ይብለኒ	jɨbɨləni	say-SBJ.3SG.MASC-OBJ.1SG-MOOD.IMPERF	say	በለ		
ይብለና	jɨbɨləna	say-SBJ.3SG.MASC-OBJ.1PL-MOOD.IMPERF	say	በለ		
ይብለኩም	jɨbɨləkum	say-SBJ.3SG.MASC-OBJ.2PL.MASC-MOOD.IMPERF	say	በለ		
ይብሉ	jɨbɨlu	say-SBJ.3PL.MASC-MOOD.IMPERF	say	በለ		
ይብሉኒ	jɨbɨluni	say-SBJ.3PL.MASC-OBJ.1SG-MOOD.IMPERF	say	በለ		
ይብሉና	jɨbɨluna	say-SBJ.3PL.MASC-OBJ.1PL-MOOD.IMPERF	say	በለ		
ይብሉኻ	jɨbɨluxa	say-SBJ.3PL.MASC-OBJ.2SG.MASC-MOOD.IMPERF	say	በለ		
ይብሉዎ	jɨbɨluwo	say-SBJ.3PL.MASC-OBJ.3SG.MASC-MOOD.IMPERF	say	በለ		
ይብላ	jɨbɨla	say-SBJ.3SG.MASC-OBJ.3SG.FEM-MOOD.IMPERF	say	በለ		
ይብል	jɨbɨl	say-SBJ.3SG.MASC-MOOD.IMPERF	say	በለ		
ይብልዋ	jɨbɨlɨwa	say-SBJ.3PL.MASC-OBJ.3SG.FEM-MOOD.IMPERF	say	በለ		
ይብልዎ	jɨbɨlɨwo	say-SBJ.3PL.MASC-OBJ.3SG.MASC-MOOD.IMPERF	say	በለ		
ይብሎ	jɨbɨlo	say-SBJ.3SG.MASC-OBJ.3SG.MASC-MOOD.IMPERF	say	በለ		
ይብሎም	jɨbɨlom	say-SBJ.3SG.MASC-OBJ.3PL.MASC-MOOD.IMPERF	say	በለ		
ይተርፍ	jɨtərɨf	remain-SBJ.3SG.MASC-MOOD.IMPERF	remain	ተረፈ		
ይትረፍ	jɨtɨrəf	tətərɨfə-SBJ.3SG.MASC-MOOD.IMPERF.PASS	was tətərɨfə	ተተርፈ		
ይትረፍስ	jɨtɨrəfɨs	remain-SBJ.3SG.MASC-MOOD.IMP	remain	ተረፈ		
ይነብሩ	jɨnəbɨru	be-SBJ.3PL.MASC-MOOD.IMPERF	be	ነበረ		
ይነብር	jɨnəbɨr	be-SBJ.3SG.MASC-MOOD.IMPERF	be	ነበረ		
ይነድድ	jɨnədɨd	inflame-SBJ.3SG.MASC-MOOD.IMPERF	inflame	ነደደ		
ይነግረና	jɨnəɡɨrəna	tell-SBJ.3SG.MASC-OBJ.1PL-MOOD.IMPERF	tell	ነገረ		
ይነጽግ	jɨnət͡sʼɨɡ	deny-SBJ.3SG.MASC-MOOD.IMPERF	deny	ነጸገ		
ይናበሩ	jɨnabəru	tənabərə-SBJ.3PL.MASC-MOOD.IMPERF.RECIP.PASS	was tənabərə each other	ተናበረ		
ይናገራሉ	jɨnaɡəralu	tənaɡərə-SBJ.3PL.FEM-OBJ.3SG.MASC.PREP-MOOD.IMPERF.RECIP.PASS	was tənaɡərə each other	ተናገረ		
ይንቀሳቐሳ	jɨnɨqəsaqʰəsa	walk-SBJ.3SG.MASC-OBJ.3SG.FEM-MOOD.IMP.PASS	was walk	ተንቀሳቐሰ		
ይንበር	jɨnɨbər	tənəbɨrə-SBJ.3SG.MASC-MOOD.IMPERF.PASS	was tənəbɨrə	ተነብረ		
ይንኣስ	jɨnɨʔas	tənəʔasə-SBJ.3SG.MASC-MOOD.IMPERF.PASS	was tənəʔasə	ተነኣሰ		
ይንዋሕ	jɨnɨwaħ	tənoħə-SBJ.3SG.MASC-MOOD.IMPERF.PASS	was tənoħə	ተኖሐ		
ይንገረና	jɨnɨɡərəna	tell-SBJ.3SG.MASC-OBJ.1PL-MOOD.IMP	tell	ነገረ		
ይንገር	jɨnɨɡər	learn-SBJ.3SG.MASC-MOOD.IMPERF.PASS	was learn	ተነግረ		
ይኣምኑ	jɨʔamɨnu	ʔəmənə-SBJ.3PL.MASC-MOOD.IMPERF	ʔəmənə	አመነ		
ይኣምን	jɨʔamɨn	ʔəmənə-SBJ.3SG.MASC-MOOD.IMPERF	ʔəmənə	አመነ		
ይኣስርዎም	jɨʔasɨrɨwom	ʔəsərə-SBJ.3PL.MASC-OBJ.3PL.MASC-MOOD.IMPERF	ʔəsərə	አሰረ		
ይኣቱ	jɨʔatu	ʔətəwə-SBJ.3SG.MASC-MOOD.IMPERF	ʔətəwə	አተወ		
ይኣትዉ	jɨʔatɨwu	ʔətəwə-SBJ.3PL.MASC-MOOD.IMPERF	ʔətəwə	አተወ		
ይኣትው	jɨʔatɨw	ʔətəwə-SBJ.3SG.MASC-MOOD.IMPERF	ʔətəwə	አተወ		
ይኣክል	jɨʔakɨl	ʔəxələ-SBJ.3SG.MASC-MOOD.IMPERF	ʔəxələ	አኸለ		
ይኣኽለኒ	jɨʔaxɨləni	ʔəxələ-SBJ.3SG.MASC-OBJ.1SG-MOOD.IMPERF	ʔəxələ	አኸለ		
ይኣኽለና	jɨʔaxɨləna	ʔəxələ-SBJ.3SG.MASC-OBJ.1PL-MOOD.IMPERF	ʔəxələ	አኸለ		
ይኣኽለኩም	jɨʔaxɨləkum	ʔəxələ-SBJ.3SG.MASC-OBJ.2PL.MASC-MOOD.IMPERF	ʔəxələ	አኸለ		
ይኣኽለካ	jɨʔaxɨləka	ʔəxələ-SBJ.3SG.MASC-OBJ.2SG.MASC-MOOD.IMPERF	ʔəxələ	አኸለ		
ይእመን	jɨʔɨmən	ʔəmənə-SBJ.3SG.MASC-MOOD.IMP	ʔəmənə	አመነ		
ይእሰሩ	jɨʔɨsəru	təʔəsɨrə-SBJ.3PL.MASC-MOOD.IMPERF.PASS	was təʔəsɨrə	ተአስረ		
ይእሰሩን	jɨʔɨsərun	ʔəsərə-SBJ.3PL.MASC-MOOD.IMP	ʔəsərə	አሰረ		
ይእሰር	jɨʔɨsər	ʔəsərə-SBJ.3SG.MASC-MOOD.IMP	ʔəsərə	አሰረ		
ይእዝዝ	jɨʔɨzɨz	ʔəzəzə-SBJ.3SG.MASC-MOOD.IMPERF	ʔəzəzə	አዘዘ		
ይከላኸል	jɨkəlaxəl	protect-SBJ.3SG.MASC-MOOD.IMPERF.RECIP.PASS	was protect each other	ተኸላኸለ		
ይከበር	jɨkəbər	təxəbɨrə-SBJ.3SG.MASC-MOOD.IMP.PASS	was təxəbɨrə	ተኸብረ		
ይከታተልዎ	jɨkətatəlɨwo	attend-SBJ.3PL.MASC-OBJ.3SG.MASC-MOOD.IMP.ITER.PASS	was attend	ተኸታተለ		
ይከኣል	jɨkəʔal	təxəʔalə-SBJ.3SG.MASC-MOOD.IMP.PASS	was təxəʔalə	ተኸኣለ		
ይከኣሎ	jɨkəʔalo	təxəʔalə-SBJ.3SG.MASC-OBJ.3SG.MASC-MOOD.IMPERF.PASS	was təxəʔalə	ተኸኣለ		
ይከኣሎን	jɨkəʔalon	təxəʔalə-SBJ.3SG.MASC-OBJ.3SG.MASC-MOOD.IMPERF.PASS	was təxəʔalə	ተኸኣለ		
ይከፈታ	jɨkəfəta	təxəfɨtə-SBJ.3SG.MASC-OBJ.3SG.FEM-MOOD.IMP.PASS	was təxəfɨtə	ተኸፍተ		
ይካየድ	jɨkajəd	təxajədə-SBJ.3SG.MASC-MOOD.IMPERF.RECIP.PASS	was təxajədə each other	ተኻየደ		
ይክኣል	jɨkɨʔal	təxəʔalə-SBJ.3SG.MASC-MOOD.IMP.PASS	was təxəʔalə	ተኸኣለ		
ይኸስስ	jɨxəsɨs	blame-SBJ.3SG.MASC-MOOD.IMPERF	blame	ከሰሰ		
ይኸሶ	jɨxəso	blame-SBJ.3SG.MASC-OBJ.3SG.MASC-MOOD.IMPERF	blame	ከሰሰ		
ይኸውን	jɨxəwɨn	be-SBJ.3SG.MASC-MOOD.IMPERF	be	ኮነ		
ይኸይድ	jɨxəjɨd	off-SBJ.3SG.MASC-MOOD.IMPERF	off	ከደ		
ይኸዱ	jɨxədu	off-SBJ.3PL.MASC-MOOD.IMPERF	off	ከደ		
ይኸዳ	jɨxəda	off-SBJ.3SG.MASC-OBJ.3SG.FEM-MOOD.IMP	off	ከደ		
ይኹኑ	jɨxunu	be-SBJ.3PL.MASC-MOOD.IMP	be	ኮነ		
ይኹና	jɨxuna	be-SBJ.3PL.FEM-MOOD.IMP	be	ኮነ		
ይኹን	jɨxun	be-SBJ.3SG.MASC-MOOD.IMP	be	ኮነ		
ይኽበር	jɨxɨbər	kəbərə-SBJ.3SG.MASC-MOOD.IMP	kəbərə	ከበረ		
ይኽተሎ	jɨxɨtəlo	follow-SBJ.3SG.MASC-OBJ.3SG.MASC-MOOD.IMPERF.PASS	was follow	ተኸተለ		
ይኽእል	jɨxɨʔɨl	suffer-SBJ.3SG.MASC-MOOD.IMPERF	suffer	ከኣለ		
ይኽእልዶ	jɨxɨʔɨlɨdo	suffer-SBJ.3SG.MASC-MOOD.IMPERF.Q	suffer?	ከኣለ		
ይኽደነና	jɨxɨdənəna	cover-SBJ.3SG.MASC-OBJ.1PL-MOOD.IMP	cover	ከደነ		
ይኾኑ	jɨxonu	be-SBJ.3PL.MASC-MOOD.IMPERF	be	ኮነ		
ይወሃብ	jɨwəhab	təwəhabə-SBJ.3SG.MASC-MOOD.IMP.PASS	was təwəhabə	ተወሃበ		
ይወሃቦ	jɨwəhabo	təwəhabə-SBJ.3SG.MASC-OBJ.3SG.MASC-MOOD.IMPERF.PASS	was təwəhabə	ተወሃበ		
ይወሃቦም	jɨwəhabom	təwəhabə-SBJ.3SG.MASC-OBJ.3PL.MASC-MOOD.IMP.PASS	was təwəhabə	ተወሃበ		
ይወርድ	jɨwərɨd	fall-SBJ.3SG.MASC-MOOD.IMPERF	fall	ወረደ		
ይወርዶም	jɨwərɨdom	fall-SBJ.3SG.MASC-OBJ.3PL.MASC-MOOD.IMPERF	fall	ወረደ		
ይወሰኽ	jɨwəsəx	increase-SBJ.3SG.MASC-MOOD.IMP.PASS	was increase	ተወሰኸ		
ይወስደና	jɨwəsɨdəna	have-SBJ.3SG.MASC-OBJ.1PL-MOOD.IMPERF	have	ወሰደ		
ይወስዱ	jɨwəsɨdu	have-SBJ.3PL.MASC-MOOD.IMPERF	have	ወሰደ		
ይወስዱዎ	jɨwəsɨduwo	have-SBJ.3PL.MASC-OBJ.3SG.MASC-MOOD.IMPERF	have	ወሰደ		
ይወስድ	jɨwəsɨd	have-SBJ.3SG.MASC-MOOD.IMPERF	have	ወሰደ		
ይወስዶ	jɨwəsɨdo	have-SBJ.3SG.MASC-MOOD.IMPERF.Q	have?	ወሰደ		
ይወጽእ	jɨwət͡sʼɨʔ	overcome-SBJ.3SG.MASC-MOOD.IMPERF	overcome	ወጽአ		
ይውረድ	jɨwɨrəd	fall-SBJ.3SG.MASC-MOOD.IMP	fall	ወረደ		
ይውሰድ	jɨwɨsəd	təwəsɨdə-SBJ.3SG.MASC-MOOD.IMPERF.PASS	was təwəsɨdə	ተወስደ		
ይውስኹ	jɨwɨsɨxu	increase-SBJ.3PL.MASC-MOOD.IMPERF	increase	ወሰኸ		
ይውስኽ	jɨwɨsɨx	increase-SBJ.3SG.MASC-MOOD.IMPERF	increase	ወሰኸ		
ይውንኖ	jɨwɨnɨno	own-SBJ.3SG.MASC-OBJ.3SG.MASC-MOOD.IMPERF	own	ወነነ		
ይውዕሉ	jɨwɨʕɨlu	wəʕalə-SBJ.3PL.MASC-MOOD.IMPERF	wəʕalə	ወዓለ		
ይውዕል	jɨwɨʕɨl	wəʕalə-SBJ.3SG.MASC-MOOD.IMPERF	wəʕalə	ወዓለ		
ይዓቢ	jɨʕabi	ʕəbəjə-SBJ.3SG.MASC-MOOD.IMPERF	ʕəbəjə	ዐበየ		
ይዓድለና	jɨʕadɨləna	ʕədələ-SBJ.3SG.MASC-OBJ.1PL-MOOD.IMP	ʕədələ	ዐደለ		
ይዕበ	jɨʕɨbə	ʕəbəjə-SBJ.3SG.MASC-MOOD.IMP	ʕəbəjə	ዐበየ		
ይዘው	jɨzəw	tilt-SBJ.3SG.MASC-MOOD.IMP	tilt	ዘዘወ		
ይዛረቡ	jɨzarəbu	say-SBJ.3PL.MASC-MOOD.IMP.RECIP.PASS	was say each other	ተዛረበ		
ይዛረብ	jɨzarəb	say-SBJ.3SG.MASC-MOOD.IMPERF.RECIP.PASS	was say each other	ተዛረበ		
ይዝረበሉ	jɨzɨrəbəlu	təzərɨbə-SBJ.3SG.MASC-OBJ.3SG.MASC.PREP-MOOD.IMPERF.PASS	was təzərɨbə	ተዘርበ		
ይዝረብ	jɨzɨrəb	təzərɨbə-SBJ.3SG.MASC-MOOD.IMPERF.PASS	was təzərɨbə	ተዘርበ		
ይዝርጋሕ	jɨzɨrɨɡaħ	spread-SBJ.3SG.MASC-MOOD.IMPERF.PASS	was spread	ተዘርግሐ		
ይዝርግሕ	jɨzɨrɨɡɨħ	spread-SBJ.3SG.MASC-MOOD.IMPERF	spread	ዘርግሐ		
ይዝንቶ	jɨzɨnɨto	təzənɨtəwə-SBJ.3SG.MASC-MOOD.IMPERF.PASS	was təzənɨtəwə	ተዘንተወ		
ይዝከረኒ	jɨzɨkərəni	remember-SBJ.3SG.MASC-OBJ.1SG-MOOD.IMPERF.PASS	was remember	ተዘከረ		
ይዝከር	jɨzɨkər	remember-SBJ.3SG.MASC-MOOD.IMPERF.PASS	was remember	ተዘከረ		
ይዝክር	jɨzɨkɨr	remember-SBJ.3SG.MASC-MOOD.IMPERF	remember	ዘከረ		
ይዞ	jɨzo	tilt-SBJ.3SG.MASC-MOOD.IMP	tilt	ዘዘወ		
ይደሉ	jɨdəlu	dələwə-SBJ.3SG.MASC-MOOD.IMPERF	dələwə	ደለወ		
ይደሊ	jɨdəli	will-SBJ.3SG.MASC-MOOD.IMPERF	will	ደለየ		
ይደልዩ	jɨdəlɨju	will-SBJ.3PL.MASC-MOOD.IMPERF	will	ደለየ		
ይደናገጹ	jɨdənaɡət͡sʼu	tədənaɡət͡sʼə-SBJ.3PL.MASC-MOOD.IMP.RECIP.PASS	was tədənaɡət͡sʼə each other	ተደናገጸ		
ይድለ	jɨdɨlə	will-SBJ.3SG.MASC-MOOD.IMP	will	ደለየ		
ይድግፍ	jɨdɨɡɨf	aid-SBJ.3SG.MASC-MOOD.IMPERF	aid	ደገፈ		
ይጅመር	jɨd͡ʒɨmər	go-SBJ.3SG.MASC-MOOD.IMPERF.PASS	was go	ተጀመረ		
ይጅምር	jɨd͡ʒɨmɨr	go-SBJ.3SG.MASC-MOOD.IMPERF	go	ጀመረ		
ይገልጸን	jɨɡəlɨt͡sʼən	put-SBJ.3SG.MASC-OBJ.3PL.FEM-MOOD.IMPERF	put	ገለጸ		
ይገልጹ	jɨɡəlɨt͡sʼu	put-SBJ.3PL.MASC-MOOD.IMPERF	put	ገለጸ		
ይገልጹዎ	jɨɡəlɨt͡sʼuwo	put-SBJ.3PL.MASC-OBJ.3SG.MASC-MOOD.IMPERF	put	ገለጸ		
ይገልጽ	jɨɡəlɨt͡sʼ	put-SBJ.3SG.MASC-MOOD.IMPERF	put	ገለጸ		
ይገመት	jɨɡəmət	suppose-SBJ.3SG.MASC-MOOD.IMP.PASS	was suppose	ተገመተ		
ይገበር	jɨɡəbər	administration-SBJ.3SG.MASC-MOOD.IMP.PASS	was administration	ተገብረ		
ይገብረሉ	jɨɡəbɨrəlu	do-SBJ.3SG.MASC-OBJ.3SG.MASC.PREP-MOOD.IMPERF	do	ገበረ		
ይገብሩኻ	jɨɡəbɨruxa	do-SBJ.3PL.MASC-OBJ.2SG.MASC-MOOD.IMPERF	do	ገበረ		
ይገብርዎ	jɨɡəbɨrɨwo	do-SBJ.3PL.MASC-OBJ.3SG.MASC-MOOD.IMPERF	do	ገበረ		
ይገብሮ	jɨɡəbɨro	do-SBJ.3SG.MASC-OBJ.3SG.MASC-MOOD.IMPERF	do	ገበረ		
ይገድፎ	jɨɡədɨfo	leave-SBJ.3SG.MASC-OBJ.3SG.MASC-MOOD.IMPERF	leave	ገደፈ		
ይጉዓዙ	jɨɡuʕazu	ɡoʕazə-SBJ.3PL.MASC-MOOD.IMP	ɡoʕazə	ጎዓዘ		
ይጉዳእ	jɨɡudaʔ	hurt-SBJ.3SG.MASC-MOOD.IMP	hurt	ጎድአ		
ይጋጠም	jɨɡatʼəm	meet-SBJ.3SG.MASC-MOOD.IMP.RECIP.PASS	was meet each other	ተጋጠመ		
ይግለጽ	jɨɡɨlət͡sʼ	təɡəlɨt͡sʼə-SBJ.3SG.MASC-MOOD.IMPERF.PASS	was təɡəlɨt͡sʼə	ተገልጸ		
ይግለጽን	jɨɡɨlət͡sʼɨn	təɡəlɨt͡sʼə-SBJ.3SG.MASC-MOOD.IMPERF.PASS	was təɡəlɨt͡sʼə	ተገልጸ		
ይግበረሉ	jɨɡɨbərəlu	administration-SBJ.3SG.MASC-OBJ.3SG.MASC.PREP-MOOD.IMPERF.PASS	was administration	ተገብረ		
ይግበረልና	jɨɡɨbərəlɨna	administration-SBJ.3SG.MASC-OBJ.1PL.PREP-MOOD.IMPERF.PASS	was administration	ተገብረ		
ይግበረልኩም	jɨɡɨbərəlɨkum	administration-SBJ.3SG.MASC-OBJ.2PL.MASC.PREP-MOOD.IMPERF.PASS	was administration	ተገብረ		
ይግበረሎም	jɨɡɨbərəlom	administration-SBJ.3SG.MASC-OBJ.3PL.MASC.PREP-MOOD.IMPERF.PASS	was administration	ተገብረ		
ይግበር	jɨɡɨbər	administration-SBJ.3SG.MASC-MOOD.IMPERF.PASS	was administration	ተገብረ		
ይግበሮ	jɨɡɨbəro	administration-SBJ.3SG.MASC-OBJ.3SG.MASC-MOOD.IMPERF.PASS	was administration	ተገብረ		
ይግባኣና	jɨɡɨbaʔana	deserve-SBJ.3SG.MASC-OBJ.1PL-MOOD.IMPERF.PASS	was deserve	ተገብአ		
ይግባእ	jɨɡɨbaʔ	deserve-SBJ.3SG.MASC-MOOD.IMPERF.PASS	was deserve	ተገብአ		
ይግብኣና	jɨɡɨbɨʔana	ɡəbɨʔə-SBJ.3PL.FEM-OBJ.1PL-MOOD.IMPERF	ɡəbɨʔə	ገብአ		
ይግብኣካ	jɨɡɨbɨʔaka	ɡəbɨʔə-SBJ.3SG.MASC-OBJ.2SG.MASC-MOOD.IMPERF	ɡəbɨʔə	ገብአ		
ይግብኤን	jɨɡɨbɨʔen	ɡəbɨʔə-SBJ.3SG.MASC-OBJ.3PL.FEM-MOOD.IMPERF	ɡəbɨʔə	ገብአ		
ይግብኦ	jɨɡɨbɨʔo	ɡəbɨʔə-SBJ.3SG.MASC-OBJ.3SG.MASC-MOOD.IMPERF	ɡəbɨʔə	ገብአ		
ይግብኦም	jɨɡɨbɨʔom	ɡəbɨʔə-SBJ.3SG.MASC-OBJ.3PL.MASC-MOOD.IMPERF	ɡəbɨʔə	ገብአ		
ይግደዱ	jɨɡɨdədu	compulsion-SBJ.3PL.MASC-MOOD.IMPERF.PASS	was compulsion	ተገደደ		
ይግደድ	jɨɡɨdəd	compulsion-SBJ.3SG.MASC-MOOD.IMPERF.PASS	was compulsion	ተገደደ		
ይግደፍ	jɨɡɨdəf	təɡədɨfə-SBJ.3SG.MASC-MOOD.IMPERF.PASS	was təɡədɨfə	ተገድፈ		
ይጓዓዝ	jɨɡʷaʕaz	təɡoʕazə-SBJ.3SG.MASC-MOOD.IMPERF.PASS	was təɡoʕazə	ተጎዓዘ		
ይጠልቦ	jɨtʼəlɨbo	demand-SBJ.3SG.MASC-OBJ.3SG.MASC-MOOD.IMPERF	demand	ጠለበ		
ይጠቅስ	jɨtʼəqɨs	provide-SBJ.3SG.MASC-MOOD.IMPERF	provide	ጠቐሰ		
ይጠቕመና	jɨtʼəqʰɨməna	advantage-SBJ.3SG.MASC-OBJ.1PL-MOOD.IMPERF	advantage	ጠቐመ		
ይጠቕሱ	jɨtʼəqʰɨsu	provide-SBJ.3PL.MASC-MOOD.IMPERF	provide	ጠቐሰ		
ይጠፋፋእ	jɨtʼəfafaʔ	tətʼəfafɨʔə-SBJ.3SG.MASC-MOOD.IMPERF.ITER.PASS	was tətʼəfafɨʔə	ተጠፋፍአ		
ይጠፍኡ	jɨtʼəfɨʔu	out-SBJ.3PL.MASC-MOOD.IMPERF	out	ጠፍአ		
ይጠፍእ	jɨtʼəfɨʔ	out-SBJ.3SG.MASC-MOOD.IMPERF	out	ጠፍአ		
ይጠፍኦም	jɨtʼəfɨʔom	out-SBJ.3SG.MASC-OBJ.3PL.MASC-MOOD.IMPERF	out	ጠፍአ		
ይጥቀመሉ	jɨtʼɨqəməlu	use-SBJ.3SG.MASC-OBJ.3SG.MASC.PREP-MOOD.IMPERF.PASS	was use	ተጠቕመ		
ይጥቀሙ	jɨtʼɨqəmu	use-SBJ.3PL.MASC-MOOD.IMPERF.PASS	was use	ተጠቕመ		
ይጥቀሙላ	jɨtʼɨqəmula	advantage-SBJ.3PL.MASC-OBJ.3SG.FEM.PREP-MOOD.IMP	advantage	ጠቐመ		
ይጥቀስ	jɨtʼɨqəs	tətʼəqʰɨsə-SBJ.3SG.MASC-MOOD.IMPERF.PASS	was tətʼəqʰɨsə	ተጠቕሰ		
ይጥዓመኒ	jɨtʼɨʕaməni	taste-SBJ.3SG.MASC-OBJ.1SG-MOOD.IMP	taste	ጠዓመ		
ይጥፋእ	jɨtʼɨfaʔ	out-SBJ.3SG.MASC-MOOD.IMP	out	ጠፍአ		
ይጻወት	jɨt͡sʼawət	play-SBJ.3SG.MASC-MOOD.IMP.RECIP.PASS	was play each other	ተጻወተ		
ይጽበ	jɨt͡sʼɨbə	expect-SBJ.3SG.MASC-MOOD.IMPERF.PASS	was expect	ተጸበየ		
ይጽበየና	jɨt͡sʼɨbəjəna	expect-SBJ.3SG.MASC-OBJ.1PL-MOOD.IMPERF.PASS	was expect	ተጸበየ		
ይጽበየን	jɨt͡sʼɨbəjən	expect-SBJ.3SG.MASC-OBJ.3PL.FEM-MOOD.IMPERF.PASS	was expect	ተጸበየ		
ይጽበዩ	jɨt͡sʼɨbəju	expect-SBJ.3PL.MASC-MOOD.IMPERF.PASS	was expect	ተጸበየ		
ይጽናሕ	jɨt͡sʼɨnaħ	stay-SBJ.3SG.MASC-MOOD.IMP	stay	ጸንሐ		
ይጽዋዕ	jɨt͡sʼɨwaʕ	call-SBJ.3SG.MASC-MOOD.IMPERF.PASS	was call	ተጸውዐ		
ይጽውዑ	jɨt͡sʼɨwɨʕu	call-SBJ.3PL.MASC-MOOD.IMPERF	call	ጸውዐ		
ይጽውዕ	jɨt͡sʼɨwɨʕ	call-SBJ.3SG.MASC-MOOD.IMPERF	call	ጸውዐ		
ይጽውዕዎም	jɨt͡sʼɨwɨʕɨwom	call-SBJ.3PL.MASC-OBJ.3PL.MASC-MOOD.IMPERF	call	ጸውዐ		
ይጽዕር	jɨt͡sʼɨʕɨr	do one's best-SBJ.3SG.MASC-MOOD.IMPERF	do one's best	ጸዓረ		
ይጽግሞም	jɨt͡sʼɨɡɨmom	bother-SBJ.3SG.MASC-OBJ.3PL.MASC-MOOD.IMPERF	bother	ጸገመ		
ይፈላለ	jɨfəlalə	contrast-SBJ.3SG.MASC-MOOD.IMP.ITER.PASS	was contrast	ተፈላለየ		
ይፈልጡ	jɨfəlɨtʼu	tell-SBJ.3PL.MASC-MOOD.IMPERF	tell	ፈለጠ		
ይፈልጥ	jɨfəlɨtʼ	tell-SBJ.3SG.MASC-MOOD.IMPERF	tell	ፈለጠ		
ይፈልጦ	jɨfəlɨtʼo	tell-SBJ.3SG.MASC-OBJ.3SG.MASC-MOOD.IMPERF	tell	ፈለጠ		
ይፈርሕ	jɨfərɨħ	fear-SBJ.3SG.MASC-MOOD.IMPERF	fear	ፈርሐ		
ይፈቱ	jɨfətu	like-SBJ.3SG.MASC-MOOD.IMPERF	like	ፈተወ		
ይፈጥር	jɨfətʼɨr	create-SBJ.3SG.MASC-MOOD.IMPERF	create	ፈጠረ		
ይፍለ	jɨfɨlə	tell-SBJ.3SG.MASC-MOOD.IMP	tell	ፈለየ		
ይፍለጥ	jɨfɨlətʼ	tell-SBJ.3SG.MASC-MOOD.IMP	tell	ፈለጠ		
ይፍረስ	jɨfɨrəs	təfərɨsə-SBJ.3SG.MASC-MOOD.IMPERF.PASS	was təfərɨsə	ተፈርሰ		
ይፍትኑ	jɨfɨtɨnu	try-SBJ.3PL.MASC-MOOD.IMPERF	try	ፈተነ		
ይፍትን	jɨfɨtɨn	try-SBJ.3SG.MASC-MOOD.IMPERF	try	ፈተነ		
ይፍጠረሉ	jɨfɨtʼərəlu	create-SBJ.3SG.MASC-OBJ.3SG.MASC.PREP-MOOD.IMP	create	ፈጠረ		
ይፍጠረሎም	jɨfɨtʼərəlom	create-SBJ.3SG.MASC-OBJ.3PL.MASC.PREP-MOOD.IMP	create	ፈጠረ		
ይፍጠር	jɨfɨtʼər	create-SBJ.3SG.MASC-MOOD.IMP	create	ፈጠረ		
ይፍጸም	jɨfɨt͡sʼəm	happen-SBJ.3SG.MASC-MOOD.IMPERF.PASS	was happen	ተፈጸመ		
ይፍጽሙ	jɨfɨt͡sʼɨmu	do-SBJ.3PL.MASC-MOOD.IMPERF	do	ፈጸመ		
ይፍጽም	jɨfɨt͡sʼɨm	do-SBJ.3SG.MASC-MOOD.IMPERF	do	ፈጸመ		
ይፍጽምን	jɨfɨt͡sʼɨmɨn	do-SBJ.3SG.MASC-MOOD.IMPERF	do	ፈጸመ		
ደሊና	dəlina	dələwə-SBJ.1PL-MOOD.GERNDV	dələwə	ደለወ		
ደሊኹም	dəlixum	dələwə-SBJ.2PL.MASC-MOOD.GERNDV	dələwə	ደለወ		
ደሊኻ	dəlixa	will-SBJ.2SG.MASC-MOOD.GERNDV	will	ደለየ		
ደሊኻዮ	dəlixajo	will-SBJ.2SG.MASC-OBJ.3SG.MASC-MOOD.GERNDV	will	ደለየ		
ደልዩ	dəlɨju	will-SBJ.3SG.MASC-MOOD.GERNDV	will	ደለየ		
ደልያ	dəlɨja	will-SBJ.3SG.FEM-MOOD.GERNDV	will	ደለየ		
ደልዮም	dəlɨjom	will-SBJ.3PL.MASC-MOOD.GERNDV	will	ደለየ		
ደሓኑ	dəħanu	survive-SBJ.3PL.MASC-MOOD.PERF	did survive	ደሓነ		
ደመና	dəməna	bleed-SBJ.1PL-MOOD.PERF	did bleed	ደመየ		
ደሚቑ	dəmiqʰu	dəməqʰə-SBJ.3SG.MASC-MOOD.GERNDV	dəməqʰə	ደመቐ		
ደሚቑን	dəmiqʰun	dəməqʰə-SBJ.3SG.MASC-MOOD.GERNDV	dəməqʰə	ደመቐ		
ደምሲሱ	dəmɨsisu	abolish-SBJ.3SG.MASC-MOOD.GERNDV	abolish	ደምሰሰ		
ደምዲምዎ	dəmɨdimɨwo	decide-SBJ.3SG.MASC-OBJ.3SG.MASC-MOOD.GERNDV	decide	ደምደመ		
ደርቡ	dərɨbu	quilt-SBJ.2PL.MASC-MOOD.IMP	quilt	ደረበ		
ደርባን	dərɨban	quilt-SBJ.2PL.FEM-MOOD.IMP	quilt	ደረበ		
ደርብያ	dərɨbɨja	quilt-SBJ.2SG.FEM-OBJ.3SG.FEM-MOOD.IMP	quilt	ደረበ		
ደርብዮም	dərɨbɨjom	quilt-SBJ.2SG.FEM-OBJ.3PL.MASC-MOOD.IMP	quilt	ደረበ		
ደቂሱ	dəqisu	sleep-SBJ.3SG.MASC-MOOD.GERNDV	sleep	ደቀሰ		
ደቂስካ	dəqisɨka	sleep-SBJ.2SG.MASC-MOOD.GERNDV	sleep	ደቀሰ		
ደቂሶም	dəqisom	sleep-SBJ.3PL.MASC-MOOD.GERNDV	sleep	ደቀሰ		
ደኒንካ	dəninɨka	droop-SBJ.2SG.MASC-MOOD.GERNDV	droop	ደነነ		
ደንጉዩ	dənɨɡuju	delay-SBJ.2PL.MASC-MOOD.IMP	delay	ደንጎየ		
ደንጕዩወን	dənɨɡʷɨjuwən	delay-SBJ.2PL.MASC-OBJ.3PL.FEM-MOOD.IMP	delay	ደንጎየ		
ደኺመ	dəximə	strain-SBJ.1SG-MOOD.GERNDV	strain	ደኸመ		
ደኺሙ	dəximu	strain-SBJ.3SG.MASC-MOOD.GERNDV	strain	ደኸመ		
ደኺምና	dəximɨna	strain-SBJ.1PL-MOOD.GERNDV	strain	ደኸመ		
ደዊለ	dəwilə	call-SBJ.1SG-MOOD.GERNDV	call	ደወለ		
ደዊሉ	dəwilu	call-SBJ.3SG.MASC-MOOD.GERNDV	call	ደወለ		
ደዊሎም	dəwilom	call-SBJ.3PL.MASC-MOOD.GERNDV	call	ደወለ		
ደውሎ	dəwɨlo	call-SBJ.2SG.MASC-OBJ.3SG.MASC-MOOD.IMP	call	ደወለ		
ደይቡ	dəjɨbu	rise-SBJ.2PL.MASC-MOOD.IMP	rise	ደየበ		
ደይብ	dəjɨb	rise-SBJ.2SG.MASC-MOOD.IMP	rise	ደየበ		
ደገፉ	dəɡəfu	aid-SBJ.3PL.MASC-MOOD.PERF	did aid	ደገፈ		
ደጊመ	dəɡimə	review-SBJ.1SG-MOOD.GERNDV	review	ደገመ		
ደጊሙ	dəɡimu	review-SBJ.3SG.MASC-MOOD.GERNDV	review	ደገመ		
ደጊምና	dəɡimɨna	review-SBJ.1PL-MOOD.GERNDV	review	ደገመ		
ደጊምኩም	dəɡimɨkum	review-SBJ.2PL.MASC-MOOD.GERNDV	review	ደገመ		
ደጊምካ	dəɡimɨka	review-SBJ.2SG.MASC-MOOD.GERNDV	review	ደገመ		
ደጊሞም	dəɡimom	review-SBJ.3PL.MASC-MOOD.GERNDV	review	ደገመ		
ደጊፉ	dəɡifu	aid-SBJ.3SG.MASC-MOOD.GERNDV	aid	ደገፈ		
ደጊፉና	dəɡifuna	aid-SBJ.3SG.MASC-OBJ.1PL-MOOD.GERNDV	aid	ደገፈ		
ደጋጊመ	dəɡaɡimə	and-SBJ.1SG-MOOD.GERNDV.ITER	and	ደጋገመ		
ደጋጊሙ	dəɡaɡimu	and-SBJ.3SG.MASC-MOOD.GERNDV.ITER	and	ደጋገመ		
ደጋጊማ	dəɡaɡima	and-SBJ.3SG.FEM-MOOD.GERNDV.ITER	and	ደጋገመ		
ደጋጊምካ	dəɡaɡimɨka	and-SBJ.2SG.MASC-MOOD.GERNDV.ITER	and	ደጋገመ		
ደጋጊሞም	dəɡaɡimom	and-SBJ.3PL.MASC-MOOD.GERNDV.ITER	and	ደጋገመ		
ደፊሩ	dəfiru	dare-SBJ.3SG.MASC-MOOD.GERNDV	dare	ደፈረ		
ደፊሮም	dəfirom	dare-SBJ.3PL.MASC-MOOD.GERNDV	dare	ደፈረ		
ደፊእና	dəfiʔɨna	press-SBJ.1PL-MOOD.GERNDV	press	ደፍአ		
ደፊኦም	dəfiʔom	press-SBJ.3PL.MASC-MOOD.GERNDV	press	ደፍአ		
ዲና	dina	ʔɨj-SBJ.1PL-MOOD.Q	ʔɨj?	እይ		
ዲኻ	dixa	ʔɨj-SBJ.2SG.MASC-MOOD.Q	ʔɨj?	እይ		
ዲዩ	diju	ʔɨj-SBJ.3SG.MASC-MOOD.Q	ʔɨj?	እይ		
ድለዩ	dɨləju	will-SBJ.2PL.MASC-MOOD.IMP	will	ደለየ		
ድሒረ	dɨħirə	lag-SBJ.1SG-MOOD.GERNDV	lag	ደሓረ		
ድሒሩ	dɨħiru	lag-SBJ.3SG.MASC-MOOD.GERNDV	lag	ደሓረ		
ድሒና	dɨħina	survive-SBJ.1PL-MOOD.GERNDV	survive	ደሓነ		
ድሓን	dɨħan	survive-SBJ.2SG.MASC-MOOD.IMP	survive	ደሓነ		
ድየ	dɨjə	ʔɨj-SBJ.1SG-MOOD.Q	ʔɨj?	እይ		
ድየን	dɨjən	ʔɨj-SBJ.3PL.FEM-MOOD.Q	ʔɨj?	እይ		
ድዩ	dɨju	ʔɨj-SBJ.3SG.MASC-MOOD.Q	ʔɨj?	እይ		
ድያ	dɨja	ʔɨj-SBJ.3SG.FEM-MOOD.Q	ʔɨj?	እይ		
ድዮም	dɨjom	ʔɨj-SBJ.3PL.MASC-MOOD.Q	ʔɨj?	እይ		
ጀልባ	d͡ʒəlɨba	boat-SBJ.2SG.MASC-OBJ.3SG.FEM-MOOD.IMP	boat	ጀለበ		
ጀመረ	d͡ʒəmərə	go-SBJ.3SG.MASC-MOOD.PERF	did go	ጀመረ		
ጀመረት	d͡ʒəmərət	go-SBJ.3SG.FEM-MOOD.PERF	did go	ጀመረ		
ጀመሩ	d͡ʒəməru	go-SBJ.3PL.MASC-MOOD.PERF	did go	ጀመረ		
ጀመርኩ	d͡ʒəmərɨku	go-SBJ.1SG-MOOD.PERF	did go	ጀመረ		
ጀሚረ	d͡ʒəmirə	go-SBJ.1SG-MOOD.GERNDV	go	ጀመረ		
ጀሚረን	d͡ʒəmirən	go-SBJ.3PL.FEM-MOOD.GERNDV	go	ጀመረ		
ጀሚሩ	d͡ʒəmiru	go-SBJ.3SG.MASC-MOOD.GERNDV	go	ጀመረ		
ጀሚራ	d͡ʒəmira	go-SBJ.3SG.FEM-MOOD.GERNDV	go	ጀመረ		
ጀሚርና	d͡ʒəmirɨna	go-SBJ.1PL-MOOD.GERNDV	go	ጀመረ		
ጀሚርኩም	d͡ʒəmirɨkum	go-SBJ.2PL.MASC-MOOD.GERNDV	go	ጀመረ		
ጀሚርካ	d͡ʒəmirɨka	go-SBJ.2SG.MASC-MOOD.GERNDV	go	ጀመረ		
ጀሚሮም	d͡ʒəmirom	go-SBJ.3PL.MASC-MOOD.GERNDV	go	ጀመረ		
ጀምሩ	d͡ʒəmɨru	go-SBJ.2PL.MASC-MOOD.IMP	go	ጀመረ		
ጀምሮ	d͡ʒəmɨro	go-SBJ.2SG.MASC-OBJ.3SG.MASC-MOOD.IMP	go	ጀመረ		
ገለጹ	ɡələt͡sʼu	put-SBJ.3PL.MASC-MOOD.PERF	did put	ገለጸ		
ገሊላ	ɡəlila	draw water-SBJ.3SG.FEM-MOOD.GERNDV	draw water	ገለለ		
ገሊጸ	ɡəlit͡sʼə	put-SBJ.1SG-MOOD.GERNDV	put	ገለጸ		
ገሊጸሎም	ɡəlit͡sʼəlom	put-SBJ.1SG-OBJ.3PL.MASC.PREP-MOOD.GERNDV	put	ገለጸ		
ገሊጸን	ɡəlit͡sʼən	put-SBJ.3PL.FEM-MOOD.GERNDV	put	ገለጸ		
ገሊጸዮ	ɡəlit͡sʼəjo	put-SBJ.1SG-OBJ.3SG.MASC-MOOD.GERNDV	put	ገለጸ		
ገሊጸዮም	ɡəlit͡sʼəjom	put-SBJ.1SG-OBJ.3PL.MASC-MOOD.GERNDV	put	ገለጸ		
ገሊጹ	ɡəlit͡sʼu	put-SBJ.3SG.MASC-MOOD.GERNDV	put	ገለጸ		
ገሊጹልና	ɡəlit͡sʼulɨna	put-SBJ.3SG.MASC-OBJ.1PL.PREP-MOOD.GERNDV	put	ገለጸ		
ገሊጹን	ɡəlit͡sʼun	put-SBJ.3SG.MASC-MOOD.GERNDV	put	ገለጸ		
ገሊጹንን	ɡəlit͡sʼunɨn	put-SBJ.3SG.MASC-OBJ.1SG-MOOD.GERNDV	put	ገለጸ		
ገሊጽና	ɡəlit͡sʼɨna	put-SBJ.1PL-MOOD.GERNDV	put	ገለጸ		
ገሊጽዎ	ɡəlit͡sʼɨwo	put-SBJ.3SG.MASC-OBJ.3SG.MASC-MOOD.GERNDV	put	ገለጸ		
ገሊጾሙለይ	ɡəlit͡sʼomuləj	put-SBJ.3PL.MASC-OBJ.1SG.PREP-MOOD.GERNDV	put	ገለጸ		
ገሊጾም	ɡəlit͡sʼom	put-SBJ.3PL.MASC-MOOD.GERNDV	put	ገለጸ		
ገሪሙኒ	ɡərimuni	ɡərəmə-SBJ.3SG.MASC-OBJ.1SG-MOOD.GERNDV	ɡərəmə	ገረመ		
ገሪሙና	ɡərimuna	ɡərəmə-SBJ.3SG.MASC-OBJ.1PL-MOOD.GERNDV	ɡərəmə	ገረመ		
ገሪሙዎ	ɡərimuwo	ɡərəmə-SBJ.3SG.MASC-OBJ.3SG.MASC-MOOD.GERNDV	ɡərəmə	ገረመ		
ገበረ	ɡəbərə	do-SBJ.3SG.MASC-MOOD.PERF	did do	ገበረ		
ገበረት	ɡəbərət	do-SBJ.3SG.FEM-MOOD.PERF	did do	ገበረ		
ገበሮ	ɡəbəro	do-SBJ.3SG.MASC-OBJ.3SG.MASC-MOOD.PERF	did do	ገበረ		
ገቢረ	ɡəbirə	do-SBJ.1SG-MOOD.GERNDV	do	ገበረ		
ገቢሩ	ɡəbiru	do-SBJ.3SG.MASC-MOOD.GERNDV	do	ገበረ		
ገኒኑ	ɡəninu	ɡənənə-SBJ.3SG.MASC-MOOD.GERNDV	ɡənənə	ገነነ		
ገንዘቡን	ɡənɨzəbun	ɡənɨzəbə-SBJ.3PL.MASC-MOOD.PERF	did ɡənɨzəbə	ገንዘበ		
ገንዘብና	ɡənɨzəbɨna	ɡənɨzəbə-SBJ.1PL-MOOD.PERF	did ɡənɨzəbə	ገንዘበ		
ገንዘብካ	ɡənɨzəbɨka	ɡənɨzəbə-SBJ.2SG.MASC-MOOD.PERF	did ɡənɨzəbə	ገንዘበ		
ገንዝብ	ɡənɨzɨb	ɡənɨzəbə-SBJ.2SG.MASC-MOOD.IMP	ɡənɨzəbə	ገንዘበ		
ገዝኡ	ɡəzɨʔu	buy-SBJ.3PL.MASC-MOOD.PERF	did buy	ገዝአ		
ገዝኣ	ɡəzɨʔa	buy-SBJ.3PL.FEM-MOOD.PERF	did buy	ገዝአ		
ገዝኦም	ɡəzɨʔom	buy-SBJ.3SG.MASC-OBJ.3PL.MASC-MOOD.PERF	did buy	ገዝአ		
ገዝኦምን	ɡəzɨʔomɨn	buy-SBJ.3SG.MASC-OBJ.3PL.MASC-MOOD.PERF	did buy	ገዝአ		
ገይረ	ɡəjɨrə	do-SBJ.1SG-MOOD.GERNDV	do	ገበረ		
ገይረን	ɡəjɨrən	do-SBJ.3PL.FEM-MOOD.GERNDV	do	ገበረ		
ገይሩ	ɡəjɨru	do-SBJ.3SG.MASC-MOOD.GERNDV	do	ገበረ		
ገይሩዋ	ɡəjɨruwa	do-SBJ.3SG.MASC-OBJ.3SG.FEM-MOOD.GERNDV	do	ገበረ		
ገይሩዎ	ɡəjɨruwo	do-SBJ.3SG.MASC-OBJ.3SG.MASC-MOOD.GERNDV	do	ገበረ		
ገይሩዎም	ɡəjɨruwom	do-SBJ.3SG.MASC-OBJ.3PL.MASC-MOOD.GERNDV	do	ገበረ		
ገይራ	ɡəjɨra	do-SBJ.3SG.FEM-MOOD.GERNDV	do	ገበረ		
ገይራቶም	ɡəjɨratom	do-SBJ.3SG.FEM-OBJ.3PL.MASC-MOOD.GERNDV	do	ገበረ		
ገይርና	ɡəjɨrɨna	do-SBJ.1PL-MOOD.GERNDV	do	ገበረ		
ገይርኩም	ɡəjɨrɨkum	do-SBJ.2PL.MASC-MOOD.GERNDV	do	ገበረ		
ገይርካ	ɡəjɨrɨka	do-SBJ.2SG.MASC-MOOD.GERNDV	do	ገበረ		
ገይርዎ	ɡəjɨrɨwo	do-SBJ.3SG.MASC-OBJ.3SG.MASC-MOOD.GERNDV	do	ገበረ		
ገይሮም	ɡəjɨrom	do-SBJ.3PL.MASC-MOOD.GERNDV	do	ገበረ		
ገይሾም	ɡəjɨʃom	travel-SBJ.3PL.MASC-MOOD.GERNDV	travel	ገሸ		
ገደሰኒ	ɡədəsəni	ɡədəsə-SBJ.3SG.MASC-OBJ.1SG-MOOD.PERF	did ɡədəsə	ገደሰ		
ገደሰካ	ɡədəsəka	ɡədəsə-SBJ.3SG.MASC-OBJ.2SG.MASC-MOOD.PERF	did ɡədəsə	ገደሰ		
ገዲሱንን	ɡədisunɨn	ɡədəsə-SBJ.3SG.MASC-OBJ.1SG-MOOD.GERNDV	ɡədəsə	ገደሰ		
ገዲዱ	ɡədidu	compulsion-SBJ.3SG.MASC-MOOD.GERNDV	compulsion	ገደደ		
ገዲፈዮ	ɡədifəjo	leave-SBJ.1SG-OBJ.3SG.MASC-MOOD.GERNDV	leave	ገደፈ		
ገዲፉ	ɡədifu	leave-SBJ.3SG.MASC-MOOD.GERNDV	leave	ገደፈ		
ገዲፉልካ	ɡədifulɨka	leave-SBJ.3SG.MASC-OBJ.2SG.MASC.PREP-MOOD.GERNDV	leave	ገደፈ		
ገዲፉዎ	ɡədifuwo	leave-SBJ.3SG.MASC-OBJ.3SG.MASC-MOOD.GERNDV	leave	ገደፈ		
ገዲፋ	ɡədifa	leave-SBJ.3SG.FEM-MOOD.GERNDV	leave	ገደፈ		
ገዲፍና	ɡədifɨna	leave-SBJ.1PL-MOOD.GERNDV	leave	ገደፈ		
ገዲፍናዮ	ɡədifɨnajo	leave-SBJ.1PL-OBJ.3SG.MASC-MOOD.GERNDV	leave	ገደፈ		
ገዲፍኩም	ɡədifɨkum	leave-SBJ.2PL.MASC-MOOD.GERNDV	leave	ገደፈ		
ገዲፍካ	ɡədifɨka	leave-SBJ.2SG.MASC-MOOD.GERNDV	leave	ገደፈ		
ገዲፎም	ɡədifom	leave-SBJ.3PL.MASC-MOOD.GERNDV	leave	ገደፈ		
ገጢሙ	ɡətʼimu	face-SBJ.3SG.MASC-MOOD.GERNDV	face	ገጠመ		
ገጢምና	ɡətʼimɨna	face-SBJ.1PL-MOOD.GERNDV	face	ገጠመ		
ገፊፉ	ɡəfifu	fish-SBJ.3SG.MASC-MOOD.GERNDV	fish	ገፈፈ		
ጌረ	ɡerə	do-SBJ.1SG-MOOD.GERNDV	do	ገበረ		
ጌረዮ	ɡerəjo	do-SBJ.1SG-OBJ.3SG.MASC-MOOD.GERNDV	do	ገበረ		
ጌሩ	ɡeru	do-SBJ.3SG.MASC-MOOD.GERNDV	do	ገበረ		
ጌሩን	ɡerun	do-SBJ.3SG.MASC-MOOD.GERNDV	do	ገበረ		
ጌራ	ɡera	do-SBJ.3SG.FEM-MOOD.GERNDV	do	ገበረ		
ጌርና	ɡerɨna	do-SBJ.1PL-MOOD.GERNDV	do	ገበረ		
ጌርናዮ	ɡerɨnajo	do-SBJ.1PL-OBJ.3SG.MASC-MOOD.GERNDV	do	ገበረ		
ጌርዎ	ɡerɨwo	do-SBJ.3SG.MASC-OBJ.3SG.MASC-MOOD.GERNDV	do	ገበረ		
ጌሮም	ɡerom	do-SBJ.3PL.MASC-MOOD.GERNDV	do	ገበረ		
ግለጸልና	ɡɨlət͡sʼəlɨna	put-SBJ.2SG.MASC-OBJ.1PL.PREP-MOOD.IMP	put	ገለጸ		
ግበረሉ	ɡɨbərəlu	do-SBJ.2SG.MASC-OBJ.3SG.MASC.PREP-MOOD.IMP	do	ገበረ		
ግበሩ	ɡɨbəru	do-SBJ.2PL.MASC-MOOD.IMP	do	ገበረ		
ግበሪ	ɡɨbəri	do-SBJ.2SG.FEM-MOOD.IMP	do	ገበረ		
ግበራ	ɡɨbəra	do-SBJ.2SG.MASC-OBJ.3SG.FEM-MOOD.IMP	do	ገበረ		
ግበር	ɡɨbər	do-SBJ.2SG.MASC-MOOD.IMP	do	ገበረ		
ግበሮ	ɡɨbəro	do-SBJ.2SG.MASC-OBJ.3SG.MASC-MOOD.IMP	do	ገበረ		
ግዛእ	ɡɨzaʔ	buy-SBJ.2SG.MASC-MOOD.IMP	buy	ገዝአ		
ግደፉ	ɡɨdəfu	leave-SBJ.2PL.MASC-MOOD.IMP	leave	ገደፈ		
ግደፋ	ɡɨdəfa	leave-SBJ.2PL.FEM-MOOD.IMP	leave	ገደፈ		
ግደፍ	ɡɨdəf	leave-SBJ.2SG.MASC-MOOD.IMP	leave	ገደፈ		
ግደፍዎ	ɡɨdəfɨwo	leave-SBJ.2PL.MASC-OBJ.3SG.MASC-MOOD.IMP	leave	ገደፈ		
ጎዲሉ	ɡodilu	be absent-SBJ.3SG.MASC-MOOD.GERNDV	be absent	ጎደለ		
ጐኒ	ɡʷəni	run-SBJ.2SG.MASC-OBJ.1SG-MOOD.IMP	run	ጎየየ		
ጒና	ɡʷina	run-SBJ.2SG.FEM-OBJ.1PL-MOOD.IMP	run	ጎየየ		
ጕና	ɡʷɨna	run-SBJ.2SG.FEM-OBJ.1PL-MOOD.IMP	run	ጎየየ		
ጠሊብና	tʼəlibɨna	demand-SBJ.1PL-MOOD.GERNDV	demand	ጠለበ		
ጠሚትካ	tʼəmitɨka	face-SBJ.2SG.MASC-MOOD.GERNDV	face	ጠመተ		
ጠርኒፋ	tʼərɨnifa	pack-SBJ.3SG.FEM-MOOD.GERNDV	pack	ጠርነፈ		
ጠርኒፍካ	tʼərɨnifɨka	pack-SBJ.2SG.MASC-MOOD.GERNDV	pack	ጠርነፈ		
ጠቐስና	tʼəqʰəsɨna	provide-SBJ.1PL-MOOD.PERF	did provide	ጠቐሰ		
ጠቒሰዮም	tʼəqʰisəjom	provide-SBJ.1SG-OBJ.3PL.MASC-MOOD.GERNDV	provide	ጠቐሰ		
ጠቒሱ	tʼəqʰisu	provide-SBJ.3SG.MASC-MOOD.GERNDV	provide	ጠቐሰ		
ጠቒስና	tʼəqʰisɨna	provide-SBJ.1PL-MOOD.GERNDV	provide	ጠቐሰ		
ጠቒሶም	tʼəqʰisom	provide-SBJ.3PL.MASC-MOOD.GERNDV	provide	ጠቐሰ		
ጠንቁ	tʼənɨqu	tʼənɨqəqʰə-SBJ.2PL.MASC-MOOD.IMP	tʼənɨqəqʰə	ጠንቀቐ		
ጠዋውዮም	tʼəwawɨjom	marcel-SBJ.2SG.FEM-OBJ.3PL.MASC-MOOD.IMP.ITER	marcel	ጠዋወየ		
ጠዓመ	tʼəʕamə	taste-SBJ.3SG.MASC-MOOD.PERF	did taste	ጠዓመ		
ጠፊኡ	tʼəfiʔu	out-SBJ.3SG.MASC-MOOD.GERNDV	out	ጠፍአ		
ጠፊኡኒ	tʼəfiʔuni	out-SBJ.3SG.MASC-OBJ.1SG-MOOD.GERNDV	out	ጠፍአ		
ጠፊኡና	tʼəfiʔuna	out-SBJ.3SG.MASC-OBJ.1PL-MOOD.GERNDV	out	ጠፍአ		
ጠፊኡዎ	tʼəfiʔuwo	out-SBJ.3SG.MASC-OBJ.3SG.MASC-MOOD.GERNDV	out	ጠፍአ		
ጠፊኣ	tʼəfiʔa	out-SBJ.3SG.FEM-MOOD.GERNDV	out	ጠፍአ		
ጠፊእዎ	tʼəfiʔɨwo	out-SBJ.3SG.MASC-OBJ.3SG.MASC-MOOD.GERNDV	out	ጠፍአ		
ጠፊኦም	tʼəfiʔom	out-SBJ.3PL.MASC-MOOD.GERNDV	out	ጠፍአ		
ጥሒሉ	tʼɨħilu	sink-SBJ.3SG.MASC-MOOD.GERNDV	sink	ጠሓለ		
ጥሒሎም	tʼɨħilom	sink-SBJ.3PL.MASC-MOOD.GERNDV	sink	ጠሓለ		
ጸሊኣ	t͡sʼəliʔa	pray-SBJ.2PL.FEM-OBJ.3SG.FEM-MOOD.IMP	pray	ጸለየ		
ጸልዩ	t͡sʼəlɨju	affect-SBJ.3SG.MASC-MOOD.GERNDV	affect	ጸለወ		
ጸልዩን	t͡sʼəlɨjun	pray-SBJ.2PL.MASC-MOOD.IMP	pray	ጸለየ		
ጸሓፈ	t͡sʼəħafə	write-SBJ.3SG.MASC-MOOD.PERF	did write	ጸሓፈ		
ጸሓፈለይ	t͡sʼəħafələj	write-SBJ.3SG.MASC-OBJ.1SG.PREP-MOOD.PERF	did write	ጸሓፈ		
ጸሓፍኩሉ	t͡sʼəħafɨkulu	write-SBJ.1SG-OBJ.3SG.MASC.PREP-MOOD.PERF	did write	ጸሓፈ		
ጸቒጡ	t͡sʼəqʰitʼu	press-SBJ.3SG.MASC-MOOD.GERNDV	press	ጸቐጠ		
ጸቒጡካ	t͡sʼəqʰitʼuka	press-SBJ.3SG.MASC-OBJ.2SG.MASC-MOOD.GERNDV	press	ጸቐጠ		
ጸብጺቡ	t͡sʼəbɨt͡sʼibu	number-SBJ.3SG.MASC-MOOD.GERNDV	number	ጸብጸበ		
ጸብጺብካ	t͡sʼəbɨt͡sʼibɨka	number-SBJ.2SG.MASC-MOOD.GERNDV	number	ጸብጸበ		
ጸኒሐ	t͡sʼəniħə	stay-SBJ.1SG-MOOD.GERNDV	stay	ጸንሐ		
ጸኒሑ	t͡sʼəniħu	stay-SBJ.3SG.MASC-MOOD.GERNDV	stay	ጸንሐ		
ጸኒሑሉ	t͡sʼəniħulu	stay-SBJ.3SG.MASC-OBJ.3SG.MASC.PREP-MOOD.GERNDV	stay	ጸንሐ		
ጸኒሑኒ	t͡sʼəniħuni	stay-SBJ.3SG.MASC-OBJ.1SG-MOOD.GERNDV	stay	ጸንሐ		
ጸኒሑን	t͡sʼəniħun	stay-SBJ.3SG.MASC-MOOD.GERNDV	stay	ጸንሐ		
ጸኒሓ	t͡sʼəniħa	stay-SBJ.3SG.FEM-MOOD.GERNDV	stay	ጸንሐ		
ጸኒሔን	t͡sʼəniħen	stay-SBJ.1SG-MOOD.GERNDV	stay	ጸንሐ		
ጸኒሕና	t͡sʼəniħɨna	stay-SBJ.1PL-MOOD.GERNDV	stay	ጸንሐ		
ጸኒሕካ	t͡sʼəniħɨka	stay-SBJ.2SG.MASC-MOOD.GERNDV	stay	ጸንሐ		
ጸኒሖም	t͡sʼəniħom	stay-SBJ.3PL.MASC-MOOD.GERNDV	stay	ጸንሐ		
ጸኒዑ	t͡sʼəniʕu	consolidate-SBJ.3SG.MASC-MOOD.GERNDV	consolidate	ጸንዐ		
ጸኒዕና	t͡sʼəniʕɨna	consolidate-SBJ.1PL-MOOD.GERNDV	consolidate	ጸንዐ		
ጸኒዕኩም	t͡sʼəniʕɨkum	consolidate-SBJ.2PL.MASC-MOOD.GERNDV	consolidate	ጸንዐ		
ጸኒዖም	t͡sʼəniʕom	consolidate-SBJ.3PL.MASC-MOOD.GERNDV	consolidate	ጸንዐ		
ጸንሑ	t͡sʼənɨħu	stay-SBJ.3PL.MASC-MOOD.PERF	did stay	ጸንሐ		
ጸዊዑ	t͡sʼəwiʕu	call-SBJ.3SG.MASC-MOOD.GERNDV	call	ጸውዐ		
ጸዊዔ	t͡sʼəwiʕe	call-SBJ.1SG-MOOD.GERNDV	call	ጸውዐ		
ጸዊዖም	t͡sʼəwiʕom	call-SBJ.3PL.MASC-MOOD.GERNDV	call	ጸውዐ		
ጸውዑ	t͡sʼəwɨʕu	call-SBJ.2PL.MASC-MOOD.IMP	call	ጸውዐ		
ጸዲቑ	t͡sʼədiqʰu	assumption-SBJ.3SG.MASC-MOOD.GERNDV	assumption	ጸደቐ		
ጸገምና	t͡sʼəɡəmɨna	bother-SBJ.1PL-MOOD.PERF	did bother	ጸገመ		
ጸጊቡ	t͡sʼəɡibu	full-SBJ.3SG.MASC-MOOD.GERNDV	full	ጸገበ		
ጽሒፈ	t͡sʼɨħifə	write-SBJ.1SG-MOOD.GERNDV	write	ጸሓፈ		
ጽሒፉ	t͡sʼɨħifu	write-SBJ.3SG.MASC-MOOD.GERNDV	write	ጸሓፈ		
ጽሒፋ	t͡sʼɨħifa	write-SBJ.3SG.FEM-MOOD.GERNDV	write	ጸሓፈ		
ጽሒፎም	t͡sʼɨħifom	write-SBJ.3PL.MASC-MOOD.GERNDV	write	ጸሓፈ		
ጽሒፎምን	t͡sʼɨħifomɨn	write-SBJ.3PL.MASC-MOOD.GERNDV	write	ጸሓፈ		
ጽናሕ	t͡sʼɨnaħ	stay-SBJ.2SG.MASC-MOOD.IMP	stay	ጸንሐ		
ጽዓሩ	t͡sʼɨʕaru	do one's best-SBJ.2PL.MASC-MOOD.IMP	do one's best	ጸዓረ		
ፈለጥና	fələtʼɨna	tell-SBJ.1PL-MOOD.PERF	did tell	ፈለጠ		
ፈሊና	fəlina	tell-SBJ.1PL-MOOD.GERNDV	tell	ፈለየ		
ፈሊኻ	fəlixa	tell-SBJ.2SG.MASC-MOOD.GERNDV	tell	ፈለየ		
ፈሊጠ	fəlitʼə	tell-SBJ.1SG-MOOD.GERNDV	tell	ፈለጠ		
ፈሊጥና	fəlitʼɨna	tell-SBJ.1PL-MOOD.GERNDV	tell	ፈለጠ		
ፈሊጥኩም	fəlitʼɨkum	tell-SBJ.2PL.MASC-MOOD.GERNDV	tell	ፈለጠ		
ፈሊጥካ	fəlitʼɨka	tell-SBJ.2SG.MASC-MOOD.GERNDV	tell	ፈለጠ		
ፈሊጦም	fəlitʼom	tell-SBJ.3PL.MASC-MOOD.GERNDV	tell	ፈለጠ		
ፈላሊኻ	fəlalixa	resolve-SBJ.2SG.MASC-MOOD.GERNDV.ITER	resolve	ፈላለየ		
ፈልዩ	fəlɨju	tell-SBJ.3SG.MASC-MOOD.GERNDV	tell	ፈለየ		
ፈልዮም	fəlɨjom	tell-SBJ.3PL.MASC-MOOD.GERNDV	tell	ፈለየ		
ፈሪሆም	fərihom	fear-SBJ.3PL.MASC-MOOD.GERNDV	fear	ፈርሀ		
ፈሪሐን	fəriħən	fear-SBJ.3PL.FEM-MOOD.GERNDV	fear	ፈርሐ		
ፈሪሑ	fəriħu	fear-SBJ.3SG.MASC-MOOD.GERNDV	fear	ፈርሐ		
ፈሪሓ	fəriħa	fear-SBJ.3SG.FEM-MOOD.GERNDV	fear	ፈርሐ		
ፈሪሕና	fəriħɨna	fear-SBJ.1PL-MOOD.GERNDV	fear	ፈርሐ		
ፈሪሖም	fəriħom	fear-SBJ.3PL.MASC-MOOD.GERNDV	fear	ፈርሐ		
ፈሪሱ	fərisu	collapse-SBJ.3SG.MASC-MOOD.GERNDV	collapse	ፈረሰ		
ፈርሔ	fərɨħe	fear-SBJ.3SG.MASC-MOOD.PERF	did fear	ፈርሐ		
ፈሺሉ	fəʃilu	flop-SBJ.3SG.MASC-MOOD.GERNDV	flop	ፈሸለ		
ፈቐዶ	fəqʰədo	have-SBJ.3SG.MASC-OBJ.3SG.MASC-MOOD.PERF	did have	ፈቐደ		
ፈቒዱ	fəqʰidu	have-SBJ.3SG.MASC-MOOD.GERNDV	have	ፈቐደ		
ፈተነን	fətənən	try-SBJ.3SG.MASC-MOOD.PERF	did try	ፈተነ		
ፈተናን	fətənan	try-SBJ.1PL-MOOD.PERF	did try	ፈተነ		
ፈቲሑ	fətiħu	answer-SBJ.3SG.MASC-MOOD.GERNDV	answer	ፈትሐ		
ፈቲሖም	fətiħom	answer-SBJ.3PL.MASC-MOOD.GERNDV	answer	ፈትሐ		
ፈቲነ	fətinə	try-SBJ.1SG-MOOD.GERNDV	try	ፈተነ		
ፈቲኑ	fətinu	try-SBJ.3SG.MASC-MOOD.GERNDV	try	ፈተነ		
ፈቲና	fətina	try-SBJ.3SG.FEM-MOOD.GERNDV	try	ፈተነ		
ፈቲንካ	fətinɨka	try-SBJ.2SG.MASC-MOOD.GERNDV	try	ፈተነ		
ፈቲኖም	fətinom	try-SBJ.3PL.MASC-MOOD.GERNDV	try	ፈተነ		
ፈቲኻ	fətixa	like-SBJ.2SG.MASC-MOOD.GERNDV	like	ፈተወ		
ፈጠረ	fətʼərə	create-SBJ.3SG.MASC-MOOD.PERF	did create	ፈጠረ		
ፈጢሩ	fətʼiru	create-SBJ.3SG.MASC-MOOD.GERNDV	create	ፈጠረ		
ፈጢርካ	fətʼirɨka	create-SBJ.2SG.MASC-MOOD.GERNDV	create	ፈጠረ		
ፈጢርካን	fətʼirɨkan	create-SBJ.2SG.MASC-MOOD.GERNDV	create	ፈጠረ		
ፈጢርዎ	fətʼirɨwo	create-SBJ.3SG.MASC-OBJ.3SG.MASC-MOOD.GERNDV	create	ፈጠረ		
ፈጢሮም	fətʼirom	create-SBJ.3PL.MASC-MOOD.GERNDV	create	ፈጠረ		
ፈጸሙ	fət͡sʼəmu	do-SBJ.3PL.MASC-MOOD.PERF	did do	ፈጸመ		
ፈጺመ	fət͡sʼimə	do-SBJ.1SG-MOOD.GERNDV	do	ፈጸመ		
ፈጺመንኦ	fət͡sʼimənɨʔo	do-SBJ.3PL.FEM-OBJ.3SG.MASC-MOOD.GERNDV	do	ፈጸመ		
ፈጺማ	fət͡sʼima	do-SBJ.3SG.FEM-MOOD.GERNDV	do	ፈጸመ		
ፈጺምና	fət͡sʼimɨna	do-SBJ.1PL-MOOD.GERNDV	do	ፈጸመ		
ፈጺምካ	fət͡sʼimɨka	do-SBJ.2SG.MASC-MOOD.GERNDV	do	ፈጸመ		
ፈጺሞም	fət͡sʼimom	do-SBJ.3PL.MASC-MOOD.GERNDV	do	ፈጸመ		
ፍለጡ	fɨlətʼu	tell-SBJ.2PL.MASC-MOOD.IMP	tell	ፈለጠ		
ፍለጥ	fɨlətʼ	tell-SBJ.2SG.MASC-MOOD.IMP	tell	ፈለጠ		
ፍለጥልና	fɨlətʼɨlɨna	tell-SBJ.2SG.FEM-OBJ.1PL.PREP-MOOD.IMP	tell	ፈለጠ		
ፍረዱ	fɨrədu	try-SBJ.2PL.MASC-MOOD.IMP	try	ፈረደ		
ፍተዉ	fɨtəwu	like-SBJ.2PL.MASC-MOOD.IMP	like	ፈተወ		
ፍታሕን	fɨtaħɨn	answer-SBJ.2SG.FEM-MOOD.IMP	answer	ፈትሐ		
